---
title: "Open Government Data, opendata.swiss"
date: "2024-09-03"
output: html_document
---

## Dataset: CO2 Sensoren in den Innenräumen der Stadtverwaltung St.Gallen

Die Stadt St.Gallen verfügt über CO2 Sensoren in einigen Innenräumen und Sitzungszimmern der Stadtverwaltung. Dieser Datensatz zeigt die Messwerte dieser Sensoren stündlich aggregiert. Abhängig vom Sensor werden auch noch weitere Werte wie Luftdruck und Anzahl flüchtige organische Stoffe in der Luft angezeigt.

[Direct link by **opendata.swiss** for dataset](https://opendata.swiss/de/dataset/co2-sensoren-in-den-innenraumen-der-stadtverwaltung-st-gallen)<br>
[Direct link by **Stadt St.Gallen** for dataset](https://daten.stadt.sg.ch/explore/dataset/co2-sensoren-innenraume-stadt-stgallen/)

Auto generated R starter code for data set co2-sensoren-innenraume-stadt-stgallen@stadt-st-gallen.

## Metadata

- **Publisher** `stadt-st-gallen`
- **Organization.display_name.de** `Stadt St.Gallen`
- **Organization.url** `https://www.stadt.sg.ch/`
- **Maintainer** `None`
- **Maintainer_email** `None`
- **Keywords.de** `['real-time', 'offene-sensordaten', 'sensor', 'voc', 'co2', 'temperatur', 'feuchtigkeit']`
- **Issued** `2023-11-29T00:00:00`
- **Metadata_created** `2023-12-21T12:47:54.087632`
- **Metadata_modified** `2024-08-30T05:00:52.583898`


# Load packages

```{r}

library(tidyverse)
library(skimr)

```

# Load data

-   The dataset has 1 distribution(s) in CSV format.
-   All available CSV distributions are listed below and can be read into a tibble.

```{r}

# Distribution 0
# Package_id               : 0249066e-5352-46d8-8dcc-7ba62705ff92
# Description              : CO2 Sensoren in den Innenräumen der Stadtverwaltung St.Gallen (csv)
# Issued                   : 2023-11-29T00:00:00
# Modified                 : 2024-08-30T04:00:09.366000+00:00
# Rights                   : NonCommercialAllowed-CommercialAllowed-ReferenceRequired

df <- read_delim('https://daten.stadt.sg.ch/api/v2/catalog/datasets/co2-sensoren-innenraume-stadt-stgallen/exports/csv?use_labels=true')



```

# Analyze data

```{r}

glimpse(df)
str(df)
skim(df)

head(df)
tail(df)

```

# Continue your code here...

```{r}

```

------------------------------------------------------------------------

# Contact

opendata@stadt.sg.ch | OGD-Koordinationsstelle St.Gallen
