---
title: "Open Government Data, opendata.swiss"
date: "2024-11-24"
output: html_document
---

## Dataset: Rinder - Schlachtgewichte von Kühen nach Rasse

Verteilung der Schlachtgewichte (in kg) von Kühen nach Rasse. Die Anzahl Beobachtungen pro Rasse findet sich im .csv. Die Angaben zu den Schlachtgewichten wurden von der Proviande zur Verfügung gestellt.

[Direct link by **opendata.swiss** for dataset](https://opendata.swiss/de/dataset/rinder-schlachtgewichte-von-kuhen-nach-rasse)<br>
[Direct link by **Identitas AG** for dataset](https://tierstatistik.identitas.ch/)

Auto generated R starter code for data set cattle-slaughterWeightsBreeds@identitas.

## Metadata

- **Publisher** `Identitas AG`
- **Organization.display_name.de** `Identitas AG`
- **Organization.url** `http://www.identitas.ch`
- **Maintainer** `Team Tierstatistik Identitas AG`
- **Maintainer_email** `tierstatistik@identitas.ch`
- **Keywords.de** `['nutztiere', 'rassen', 'schlachtgewichte', 'rinder']`
- **Issued** `2024-10-31T00:00:00`
- **Metadata_created** `2022-06-07T11:21:42.617725`
- **Metadata_modified** `2024-11-19T03:31:59.978288`


# Load packages

```{r}

library(tidyverse)
library(skimr)

```

# Load data

-   The dataset has 1 distribution(s) in CSV format.
-   All available CSV distributions are listed below and can be read into a tibble.

```{r}

# Distribution 0
# Package_id               : 02d654c0-2d9d-4def-b195-cdb327700464
# Description              : 
# Issued                   : 2024-11-18T00:00:00
# Modified                 : None
# Rights                   : https://opendata.swiss/terms-of-use#terms_by

df <- read_delim('https://tierstatistik.identitas.ch/data/cattle-slaughterWeightsBreeds.csv')



```

# Analyze data

```{r}

glimpse(df)
str(df)
skim(df)

head(df)
tail(df)

```

# Continue your code here...

```{r}

```

------------------------------------------------------------------------

# Contact

tierstatistik@identitas.ch | Team Tierstatistik Identitas AG
