---
title: "Open Government Data, opendata.swiss"
date: "2025-01-13"
output: html_document
---

## Dataset: Leerwohnungsziffer Kanton Zug

Entwicklung der Leerwohnungsziffer und Anzahl leerer Wohnungen, 1999 bis 2023.						

Die Leerwohnungsziffer definiert den prozentualen Anteil der leer stehenden Wohnungen am Gesamtwohnungsbestand.

(QUELLE: Bundesamt für Statistik, Bundesamt für Statistik, Leerwohnungszählung)

[Direct link by **opendata.swiss** for dataset](https://opendata.swiss/de/dataset/leerwohnungsziffer-kanton-zug)<br>
[Direct link by **Kanton Zug** for dataset](https://www.zg.ch/behoerden/gesundheitsdirektion/statistikfachstelle/themen/09bau-und-wohnungswesen/wohnungen-2)

Auto generated R starter code for data set 5a3242ae-2197-41da-b97c-0a5dd7a844fa@kanton-zug.

## Metadata

- **Publisher** `Fachstelle Statistik des Kantons Zug`
- **Organization.display_name.de** `Kanton Zug`
- **Organization.url** ``
- **Maintainer** `None`
- **Maintainer_email** `None`
- **Keywords.de** `['wohnen']`
- **Issued** `2024-12-02T00:00:00`
- **Metadata_created** `2024-11-29T12:18:25.799927`
- **Metadata_modified** `2024-12-16T06:59:51.610441`


# Load packages

```{r}

library(tidyverse)
library(skimr)

```

# Load data

-   The dataset has 2 distribution(s) in CSV format.
-   All available CSV distributions are listed below and can be read into a tibble.

```{r}

# Distribution 0
# Package_id               : 03215ad8-9f90-4659-acc0-d139140b21d3
# Description              : 
# Issued                   : None
# Modified                 : 2024-10-03T15:05:50.685000+00:00
# Rights                   : https://opendata.swiss/terms-of-use#terms_by

df <- read_delim('https://data.zg.ch/store/1/resource/504')

# Distribution 1
# Package_id               : 03215ad8-9f90-4659-acc0-d139140b21d3
# Description              : 
# Issued                   : None
# Modified                 : 2024-10-08T05:52:50.414000+00:00
# Rights                   : https://opendata.swiss/terms-of-use#terms_by

df <- read_delim('https://data.zg.ch/store/1/resource/1206')



```

# Analyze data

```{r}

glimpse(df)
str(df)
skim(df)

head(df)
tail(df)

```

# Continue your code here...

```{r}

```

------------------------------------------------------------------------

# Contact

opendata@zg.ch | Open Data Zug
