---
title: "Open Government Data, opendata.swiss"
date: "2023-01-16"
output: html_document
---

## Dataset: Finanzielle Leistungen in der Kinder- und Jugendhilfe

Zu den finaziellen Leistungen nach dem Kinder- und Jugendhilfegesetz gehören die Alimentenbevorschussung und die Alimentenvermittlung. In der vorliegenden Tabelle werden die Anzahl der Fälle und die Beträge seit 2001 aufgelistet.


[Direct link by **opendata.swiss** for dataset](https://opendata.swiss/de/dataset/finanzielle-leistungen-in-der-kinder-und-jugendhilfe)<br>
[Direct link by **Stadt Zürich** for dataset](https://data.stadt-zuerich.ch/dataset/sd_sod_finanzielle_leistungen_kinder_und_jugendhilfe)

Auto generated R starter code for data set 7e53ed76-c88d-4c98-9585-e59eaec50e41@stadt-zurich.

## Metadata

- **Publisher** `Sozialstatistik / Evaluation, Soziale Dienste, Sozialdepartement`
- **Organization.display_name.de** `Stadt Zürich`
- **Organization.url** `http://www.stadt-zuerich.ch/opendata`
- **Maintainer** `Open Data Zürich`
- **Maintainer_email** `opendata@zuerich.ch`
- **Keywords.de** `['kinderhilfe', 'zeitreihe', 'alimentenstelle', 'sachdaten', 'tabelle', 'alimentenvermittlung', 'alimente', 'jugend', 'sozialhilfe', 'kinder', 'alimentenbevorschussung', 'jugendhilfe', 'ruckerstattung']`
- **Issued** `2019-06-30T00:00:00`
- **Metadata_created** `2019-12-13T22:57:27.817079`
- **Metadata_modified** `2023-01-16T00:50:11.091257`


# Load packages

```{r}

library(tidyverse)
library(skimr)

```

# Load data

-   The dataset has 1 distribution(s) in CSV format.
-   All available CSV distributions are listed below and can be read into a tibble.

```{r}

# Distribution 0
# Package_id               : 042db3c2-0896-4e49-b6aa-e3c5bffdf807
# Description              : 
# Issued                   : 2019-12-13T00:00:00
# Modified                 : 2023-01-16T00:00:00
# Rights                   : NonCommercialAllowed-CommercialAllowed-ReferenceNotRequired

df <- read_delim('https://data.stadt-zuerich.ch/dataset/sd_sod_finanzielle_leistungen_kinder_und_jugendhilfe/download/sd_sod_finanzielle_leistungen_kinder_und_jugendhilfe.csv')



```

# Analyze data

```{r}

glimpse(df)
str(df)
skim(df)

head(df)
tail(df)

```

# Continue your code here...

```{r}

```

------------------------------------------------------------------------

# Contact

opendata@zuerich.ch | Open Data Zürich
