---
title: "Open Government Data, opendata.swiss"
date: "2024-11-03"
output: html_document
---

## Dataset: Kennzahlen der Pensionskassenstatistik

Dieses Dataset präsentiert die jährlichen Daten der Anzahl Vorsorgeeinrichtungen, aktiven Versicherten und Leistungsbeziehenden sowie die Höhe der Beiträge und Einlagen, der Leistungen und der Bilanzsumme, seit 2012. Die Beschreibungen der Variablen in der CSV-Datei sind im Anhang verfügbar.

[Direct link by **opendata.swiss** for dataset](https://opendata.swiss/de/dataset/kennzahlen-der-pensionskassenstatistik2)<br>
[Direct link by **Bundesamt für Statistik BFS** for dataset](https://www.bfs.admin.ch/asset/de/ts-x-13.03.03-PK-A.01.4.Z-e)

Auto generated R starter code for data set 32379992@bundesamt-fur-statistik-bfs.

## Metadata

- **Publisher** `BFS/OFS`
- **Organization.display_name.de** `Bundesamt für Statistik BFS`
- **Organization.url** `https://www.bfs.admin.ch`
- **Maintainer** `None`
- **Maintainer_email** `None`
- **Keywords.de** `['soziale-sicherheit']`
- **Issued** `2024-09-11T06:30:00+00:00`
- **Metadata_created** `2024-09-11T09:30:42.669311`
- **Metadata_modified** `2024-11-01T09:42:17.038993`


# Load packages

```{r}

library(tidyverse)
library(skimr)

```

# Load data

-   The dataset has 1 distribution(s) in CSV format.
-   All available CSV distributions are listed below and can be read into a tibble.

```{r}

# Distribution 0
# Package_id               : 04ccf212-3920-47de-97f6-4689f2ff9b5e
# Description              : Dieses Dataset präsentiert die jährlichen Daten der Anzahl Vorsorgeeinrichtungen, aktiven Versicherten und Leistungsbeziehenden sowie die Höhe der Beiträge und Einlagen, der Leistungen und der Bilanzsumme, seit 2012. Die Beschreibungen der Variablen in der CSV-Datei sind im Anhang verfügbar.
# Issued                   : 2024-09-11T06:30:00+00:00
# Modified                 : 2024-09-04T12:00:18.105000+00:00
# Rights                   : https://opendata.swiss/terms-of-use#terms_by_ask

df <- read_delim('https://dam-api.bfs.admin.ch/hub/api/dam/assets/32380006/master')



```

# Analyze data

```{r}

glimpse(df)
str(df)
skim(df)

head(df)
tail(df)

```

# Continue your code here...

```{r}

```

------------------------------------------------------------------------

# Contact

auskunftsdienst@bfs.admin.ch | info@bfs.admin.ch
