---
title: "Open Government Data, opendata.swiss"
date: "2024-04-21"
output: html_document
---

## Dataset: Klientinnen und Klienten der Spitex (Hilfe und Pflege zu Hause), Kanton St.Gallen, seit 2015

Der Datensatz enthält die Anzahl betreuter Klientinnen und Klienten der Spitexorganisationen und privaten Pflegefachpersonen des entsprechenden Jahres.






Aufgeführt sind Anzahl Klientinnen und Klienten nach Leistungsart (Pflegeleistung KLV, Hauswirtschaft, Akut- und Übergangspflege), Altersklasse, Geschlecht und Leistungserbringerart. 





Eine Verknüpfung der Daten mit den Spitex-Datensätzen Einnahmen/Ausgaben, Zeitaufwand und Beschäftigte ist über das entsprechende Jahr und den Leistungserbringer möglich.





Basis für die Daten bildet die Spitex-Statistik des Bundesamtes für Statistik.



Erhebungspflichtig sind alle privatrechtlich gemeinnützigen, öffentlich-rechtliche und privat erwerbsrechtliche Organisationen, welche Hilfe und Pflege zu Hause anbieten (Spitex-Organisationen) sowie selbstständige Pflegefachpersonen mit mehr als 200 Stunden Pflegeleistungen pro Jahr, die in diesem Bereich tätig sind.

[Direct link by **opendata.swiss** for dataset](https://opendata.swiss/de/dataset/klientinnen-und-klienten-der-spitex-hilfe-und-pflege-zu-hause-kanton-st-gallen-seit-2015)<br>
[Direct link by **Kanton St. Gallen** for dataset](https://daten.sg.ch/explore/dataset/klientinnen-und-klienten-der-spitex-kanton-stgallen/)

Auto generated R starter code for data set klientinnen-und-klienten-der-spitex-kanton-stgallen@kanton-st-gallen.

## Metadata

- **Publisher** `kanton-st-gallen`
- **Organization.display_name.de** `Kanton St. Gallen`
- **Organization.url** `https://www.sg.ch`
- **Maintainer** `None`
- **Maintainer_email** `None`
- **Keywords.de** `['klv', 'akut--und-ubergangspflege', 'ambulant', 'hauswirtschaft', 'klienten', 'spitex', 'klientinnen', 'leistungserbringer']`
- **Issued** `2024-03-04T00:00:00`
- **Metadata_created** `2024-03-05T05:36:11.654109`
- **Metadata_modified** `2024-04-21T02:19:33.161771`


# Load packages

```{r}

library(tidyverse)
library(skimr)

```

# Load data

-   The dataset has 1 distribution(s) in CSV format.
-   All available CSV distributions are listed below and can be read into a tibble.

```{r}

# Distribution 0
# Package_id               : 062953d2-2e6c-4230-ab29-34b4010006c1
# Description              : Klientinnen und Klienten der Spitex (Hilfe und Pflege zu Hause), Kanton St.Gallen, seit 2015 (csv)
# Issued                   : 2024-03-04T00:00:00
# Modified                 : 2024-03-04T16:56:44+00:00
# Rights                   : NonCommercialAllowed-CommercialAllowed-ReferenceRequired

df <- read_delim('https://daten.sg.ch/api/v2/catalog/datasets/klientinnen-und-klienten-der-spitex-kanton-stgallen/exports/csv')



```

# Analyze data

```{r}

glimpse(df)
str(df)
skim(df)

head(df)
tail(df)

```

# Continue your code here...

```{r}

```

------------------------------------------------------------------------

# Contact

statistik@sg.ch | Fachstelle für Statistik Kanton St.Gallen
