---
title: "Open Government Data, opendata.swiss"
date: "2023-01-16"
output: html_document
---

## Dataset: Staatsvertrag vom 6. Februar 2018 zwischen den Kantonen Basel-Stadt und Basel-Landschaft über die Universitätsspital Nordwest AG

Schlussresultate der kantonalen Abstimmung 'Staatsvertrag vom 6. Februar 2018 zwischen den Kantonen Basel-Stadt und Basel-Landschaft über die Universitätsspital Nordwest AG	', 10. Februar 2019, Kanton Basel-Landschaft, aufgeschlüsselt nach Gemeinden.

[Direct link by **opendata.swiss** for dataset](https://opendata.swiss/de/dataset/staatsvertrag-vom-6-februar-2018-zwischen-den-kantonen-basel-stadt-und-basel-landschaft-uber-di)<br>
[Direct link by **Kanton Basel-Landschaft** for dataset](https://abstimmungen.bl.ch/vote/staatsvertrag-vom-6-februar-2018-zwischen-den-kantonen-basel-stadt-und-basel-landschaft-ueber-die-universitaetsspital-nordwest-ag/data)

Auto generated R starter code for data set vote-staatsvertrag-vom-6-februar-2018-zwischen-den-kantonen-basel-stadt-und-basel-landschaft-ueber-die-universitaetsspital-nordwest-ag@kanton-basel-landschaft.

## Metadata

- **Publisher** `Basel-Landschaft`
- **Organization.display_name.de** `Kanton Basel-Landschaft`
- **Organization.url** `https://www.bl.ch`
- **Maintainer** `None`
- **Maintainer_email** `None`
- **Keywords.de** `['abstimmung', 'kantonal']`
- **Issued** `2019-02-10T00:00:00`
- **Metadata_created** `2022-12-13T15:04:07.084605`
- **Metadata_modified** `2023-01-16T01:10:58.274204`


# Load packages

```{r}

library(tidyverse)
library(skimr)

```

# Load data

-   The dataset has 1 distribution(s) in CSV format.
-   All available CSV distributions are listed below and can be read into a tibble.

```{r}

# Distribution 0
# Package_id               : 0699b3ce-7313-4e58-8ca5-e9283326d9c4
# Description              : 
# Issued                   : 2021-07-23T00:00:00
# Modified                 : 2022-10-06T00:00:00
# Rights                   : NonCommercialAllowed-CommercialAllowed-ReferenceRequired

df <- read_delim('https://abstimmungen.bl.ch/vote/staatsvertrag-vom-6-februar-2018-zwischen-den-kantonen-basel-stadt-und-basel-landschaft-ueber-die-universitaetsspital-nordwest-ag/data-csv')



```

# Analyze data

```{r}

glimpse(df)
str(df)
skim(df)

head(df)
tail(df)

```

# Continue your code here...

```{r}

```

------------------------------------------------------------------------

# Contact

wahlen-abstimmungen@bl.ch | Basel-Landschaft
