---
title: "Open Government Data, opendata.swiss"
date: "2023-08-03"
output: html_document
---

## Dataset: Landratswahlen 2003 Wahlkreis Gelterkinden

Schlussresultate der regionalen Wahl 'Landratswahlen 2003 Wahlkreis Gelterkinden', 30. März 2003, Kanton Basel-Landschaft, aufgeschlüsselt nach Kandidaten und Gemeinden.

[Direct link by **opendata.swiss** for dataset](https://opendata.swiss/de/dataset/landratswahlen-2003-wahlkreis-gelterkinden)<br>
[Direct link by **Kanton Basel-Landschaft** for dataset](https://abstimmungen.bl.ch/election/landratswahlen-2003-region-4-11-gelterkinden/data)

Auto generated R starter code for data set election-landratswahlen-2003-region-4-11-gelterkinden@kanton-basel-landschaft.

## Metadata

- **Publisher** `Basel-Landschaft`
- **Organization.display_name.de** `Kanton Basel-Landschaft`
- **Organization.url** `https://www.baselland.ch`
- **Maintainer** `None`
- **Maintainer_email** `None`
- **Keywords.de** `['regional-district', 'wahl']`
- **Issued** `2003-03-30T00:00:00`
- **Metadata_created** `2023-01-18T01:09:23.117674`
- **Metadata_modified** `2023-08-03T01:57:49.240750`


# Load packages

```{r}

library(tidyverse)
library(skimr)

```

# Load data

-   The dataset has 2 distribution(s) in CSV format.
-   All available CSV distributions are listed below and can be read into a tibble.

```{r}

# Distribution 0
# Package_id               : 072026d9-9053-4830-9c5b-77b230bd38f2
# Description              : 
# Issued                   : 2023-01-17T05:29:01+00:00
# Modified                 : 2023-02-01T11:40:49+00:00
# Rights                   : NonCommercialAllowed-CommercialAllowed-ReferenceRequired

df <- read_delim('https://abstimmungen.bl.ch/election/landratswahlen-2003-region-4-11-gelterkinden/data-csv')

# Distribution 1
# Package_id               : 072026d9-9053-4830-9c5b-77b230bd38f2
# Description              : 
# Issued                   : 2023-01-17T05:29:01+00:00
# Modified                 : 2023-02-01T11:40:49+00:00
# Rights                   : NonCommercialAllowed-CommercialAllowed-ReferenceRequired

df <- read_delim('https://abstimmungen.bl.ch/election/landratswahlen-2003-region-4-11-gelterkinden/data-parties-csv')



```

# Analyze data

```{r}

glimpse(df)
str(df)
skim(df)

head(df)
tail(df)

```

# Continue your code here...

```{r}

```

------------------------------------------------------------------------

# Contact

wahlen-abstimmungen@bl.ch | Basel-Landschaft
