---
title: "Open Government Data, opendata.swiss"
date: "2024-06-12"
output: html_document
---

## Dataset: Einsatzstatistik von Schutz und Rettung Zürich seit 2010


Jahresstatistiken von Schutz und Rettung Zürich bezüglich Anzahl Einsätzen vom Rettungsdienst, der Berufs- und Milizfeuerwehr und der Anzahl eingegangener Anrufe an eine Notrufnummer.


[Direct link by **opendata.swiss** for dataset](https://opendata.swiss/de/dataset/einsatzstatistik-von-schutz-und-rettung-zurich-seit-20101)<br>
[Direct link by **Stadt Zürich** for dataset](https://data.stadt-zuerich.ch/dataset/sid_srz_einsatzstatistik)

Auto generated R starter code for data set a293025f-7259-450f-9559-8b013cba9a14@stadt-zurich.

## Metadata

- **Publisher** `Schutz und Rettung, Sicherheitsdepartement`
- **Organization.display_name.de** `Stadt Zürich`
- **Organization.url** `http://www.stadt-zuerich.ch/opendata`
- **Maintainer** `Open Data Zürich`
- **Maintainer_email** `opendata@zuerich.ch`
- **Keywords.de** `['rettungswagen', 'grundversorgung', 'feuerpolizei', 'ambulanz', 'rettungsdienst', 'feuerwehr', 'tabelle', 'notrufnummer', 'schutz', 'rettung', 'patientinnen', 'patienten', 'krankenwagen', 'sachdaten']`
- **Issued** `2015-01-23T00:00:00`
- **Metadata_created** `2020-10-06T14:41:57.477365`
- **Metadata_modified** `2024-06-12T02:54:38.176092`


# Load packages

```{r}

library(tidyverse)
library(skimr)

```

# Load data

-   The dataset has 1 distribution(s) in CSV format.
-   All available CSV distributions are listed below and can be read into a tibble.

```{r}

# Distribution 0
# Package_id               : 084ab6f1-3b36-43ed-b12b-5ab3bf59e1e9
# Description              : 
# Issued                   : 2020-01-10T19:11:17.262600
# Modified                 : 2024-11-06T18:30:10.249596
# Rights                   : None

df <- read_delim('https://data.stadt-zuerich.ch/dataset/sid_srz_einsatzstatistik/download/SRZ_einsatzstatistik_seit2010.csv')



```

# Analyze data

```{r}

glimpse(df)
str(df)
skim(df)

head(df)
tail(df)

```

# Continue your code here...

```{r}

```

------------------------------------------------------------------------

# Contact

opendata@zuerich.ch | Open Data Zürich
