---
title: "Open Government Data, opendata.swiss"
date: "2023-01-16"
output: html_document
---

## Dataset: Bundesgesetz über Geldspiele (Geldspielgesetz, BGS)

Schlussresultate der eidgenössischen Abstimmung 'Bundesgesetz über Geldspiele (Geldspielgesetz, BGS)', 10. Juni 2018, Graubünden - Grischun - Grigioni, aufgeschlüsselt nach Gemeinden.

[Direct link by **opendata.swiss** for dataset](https://opendata.swiss/de/dataset/bundesgesetz-uber-geldspiele-geldspielgesetz-bgs)<br>
[Direct link by **Standeskanzlei Graubünden** for dataset](https://abstimmungen.gr.ch/vote/bundesgesetz-ueber-geldspiele-geldspielgesetz-bgs/data)

Auto generated R starter code for data set vote-bundesgesetz-ueber-geldspiele-geldspielgesetz-bgs@standeskanzlei-graubuenden.

## Metadata

- **Publisher** `Standeskanzlei Graubünden`
- **Organization.display_name.de** `Standeskanzlei Graubünden`
- **Organization.url** ``
- **Maintainer** `Standeskanzlei Graubünden`
- **Maintainer_email** `info@gr.ch`
- **Keywords.de** `['national', 'abstimmung']`
- **Issued** `2018-06-10T00:00:00`
- **Metadata_created** `2018-05-22T17:01:05.991466`
- **Metadata_modified** `2023-01-11T18:02:49.773830`


# Load packages

```{r}

library(tidyverse)
library(skimr)

```

# Load data

-   The dataset has 1 distribution(s) in CSV format.
-   All available CSV distributions are listed below and can be read into a tibble.

```{r}

# Distribution 0
# Package_id               : 0882e151-72e5-4853-90b8-85b045fe3f70
# Description              : 
# Issued                   : 2018-05-20T00:00:00
# Modified                 : 2022-01-19T00:00:00
# Rights                   : NonCommercialAllowed-CommercialAllowed-ReferenceRequired

df <- read_delim('https://abstimmungen.gr.ch/vote/bundesgesetz-ueber-geldspiele-geldspielgesetz-bgs/data-csv')



```

# Analyze data

```{r}

glimpse(df)
str(df)
skim(df)

head(df)
tail(df)

```

# Continue your code here...

```{r}

```

------------------------------------------------------------------------

# Contact

info@gr.ch | Standeskanzlei Graubünden
