---
title: "Open Government Data, opendata.swiss"
date: "2025-08-20"
output: html_document
---

## Dataset: Adressen der anerkannten Institutionen im Bereich der frühen Sprachförderung

Liste der anerkannten Institutionen im Bereich der frühen Sprachförderung. Stand: 24. Juni 2025Eingangskoordinaten gemäss [kantonalem Gebäude- und Wohnungsregister](https://data.bl.ch/explore/dataset/12180)

[Direct link by **opendata.swiss** for dataset](https://opendata.swiss/de/dataset/adressen-der-anerkannten-institutionen-im-bereich-der-fruhen-sprachforderung)<br>
[Direct link by **Kanton Basel-Landschaft** for dataset](https://data.bl.ch/explore/dataset/12960/)

Auto generated R starter code for data set 12960@kanton-basel-landschaft.

## Metadata

- **Publisher.name** `nan`
- **Organization.display_name.de** `Kanton Basel-Landschaft`
- **Organization.url** `https://www.baselland.ch`
- **Maintainer** `None`
- **Maintainer_email** `None`
- **Keywords.de** `['vorkindergarten', 'adressdaten', 'anerkannte-angebote-sprachforderung', 'anerkannte-angebote-deutschforderung', 'fruhe-forderung', 'kita', 'adresse', 'sprachforderung', 'deutsch', 'telefonnummer', 'e-mail-adresse', 'sprache', 'spielgruppe']`
- **Issued** `2025-03-18T00:00:00`
- **Metadata_created** `2025-03-20T04:06:03.434841`
- **Metadata_modified** `2025-08-20T03:08:00.873722`


# Load packages

```{r}

library(tidyverse)
library(skimr)

```

# Load data

-   The dataset has 1 distribution(s) in CSV format.
-   All available CSV distributions are listed below and can be read into a tibble.

```{r}

# Distribution 0
# Package_id               : 088edd68-109f-4001-824b-0736ade48b2c
# Description              : Adressen der anerkannten Institutionen im Bereich der frühen Sprachförderung (csv)
# Issued                   : 2025-03-18T00:00:00
# Modified                 : 2025-08-04T12:12:41.633000+00:00
# Rights                   : http://www.opendefinition.org/licenses/cc-by/

df <- read_delim('https://data.bl.ch/api/v2/catalog/datasets/12960/exports/csv?use_labels=true')



```

# Analyze data

```{r}

glimpse(df)
str(df)
skim(df)

head(df)
tail(df)

```

# Continue your code here...

```{r}

```

------------------------------------------------------------------------

# Contact

sid.fsf@bl.ch | Fachbereich Familien
