---
title: "Open Government Data, opendata.swiss"
date: "2024-06-05"
output: html_document
---

## Dataset: Tourismus

Dieses Dataset präsentiert die jährlichen Zahlen der Statistik der Schweizer Städte 2024 - Tourismus: Hotellerie, Betriebe, Ankünfte, Logiernächte. Die Beschreibungen (allgemeine Informationen, Legende, Erklärungen zur Codes, Liste der Variablen, Erklärungen zur Variablen, Quellen, Status der Daten) der Variablen in der CSV-Datei sind im Anhang verfügbar.

[Direct link by **opendata.swiss** for dataset](https://opendata.swiss/de/dataset/tourismus1)<br>
[Direct link by **Bundesamt für Statistik BFS** for dataset](https://www.bfs.admin.ch/asset/de/ts-b-ssv-06-2024)

Auto generated R starter code for data set 31626989@bundesamt-fur-statistik-bfs.

## Metadata

- **Publisher** `BFS/OFS`
- **Organization.display_name.de** `Bundesamt für Statistik BFS`
- **Organization.url** `https://www.bfs.admin.ch`
- **Maintainer** `None`
- **Maintainer_email** `None`
- **Keywords.de** `['statistik-der-schweizer-stadte-2024', 'tourismus']`
- **Issued** `2024-04-23T06:30:00+00:00`
- **Metadata_created** `2024-04-23T06:35:34.210932`
- **Metadata_modified** `2024-06-04T10:05:05.594257`


# Load packages

```{r}

library(tidyverse)
library(skimr)

```

# Load data

-   The dataset has 1 distribution(s) in CSV format.
-   All available CSV distributions are listed below and can be read into a tibble.

```{r}

# Distribution 0
# Package_id               : 08d68891-5db1-47ca-b905-32c890864de2
# Description              : Dieses Dataset präsentiert die jährlichen Zahlen der Statistik der Schweizer Städte 2024 - Tourismus: Hotellerie, Betriebe, Ankünfte, Logiernächte. Die Beschreibungen (allgemeine Informationen, Legende, Erklärungen zur Codes, Liste der Variablen, Erklärungen zur Variablen, Quellen, Status der Daten) der Variablen in der CSV-Datei sind im Anhang verfügbar.
# Issued                   : 2024-04-23T06:30:00+00:00
# Modified                 : 2024-04-16T08:02:37.581000+00:00
# Rights                   : NonCommercialAllowed-CommercialWithPermission-ReferenceRequired

df <- read_delim('https://dam-api.bfs.admin.ch/hub/api/dam/assets/31626991/master')



```

# Analyze data

```{r}

glimpse(df)
str(df)
skim(df)

head(df)
tail(df)

```

# Continue your code here...

```{r}

```

------------------------------------------------------------------------

# Contact

auskunftsdienst@bfs.admin.ch | info@bfs.admin.ch
