---
title: "Open Government Data, opendata.swiss"
date: "2023-12-04"
output: html_document
---

## Dataset: Überwachung Luftqualität Transformation Areal Rosental: Staubgebundene Schadstoffe

Bedingt durch die frühere Nutzung des Rosental Areals – auch bekannt als die Wiege der Basler Chemie - ist der Untergrund mit Schadstoffen belastet. Während der Tiefbauarbeiten im Rahmen der «Transformation Rosental Mitte» überwacht das Lufthygieneamt beider Basel (LHA) die Immissionen mittels Messungen der Luft (Dashboard). 

[Direct link by **opendata.swiss** for dataset](https://opendata.swiss/de/dataset/uberwachung-luftqualitat-transformation-areal-rosental-staubgebundene-schadstoffe)<br>
[Direct link by **Kanton Basel-Stadt** for dataset](https://data.bs.ch/explore/dataset/100274/)

Auto generated R starter code for data set 100274@kanton-basel-stadt.

## Metadata

- **Publisher** `Lufthygieneamt beider Basel`
- **Organization.display_name.de** `Kanton Basel-Stadt`
- **Organization.url** `https://www.opendata.bs.ch`
- **Maintainer** `None`
- **Maintainer_email** `None`
- **Keywords.de** `['luftqualitat']`
- **Issued** `2023-10-09T00:00:00`
- **Metadata_created** `2023-10-10T00:38:54.347247`
- **Metadata_modified** `2023-11-30T01:41:04.649255`


# Load packages

```{r}

library(tidyverse)
library(skimr)

```

# Load data

-   The dataset has 1 distribution(s) in CSV format.
-   All available CSV distributions are listed below and can be read into a tibble.

```{r}

# Distribution 0
# Package_id               : 0991dd43-6776-4ff6-9c2d-2d4bc9b63d2d
# Description              : Überwachung Luftqualität Transformation Areal Rosental: Staubgebundene Schadstoffe (csv)
# Issued                   : 2023-10-09T00:00:00
# Modified                 : 2023-11-24T09:30:15.054000+00:00
# Rights                   : NonCommercialAllowed-CommercialAllowed-ReferenceRequired

df <- read_delim('https://data.bs.ch/api/v2/catalog/datasets/100274/exports/csv')



```

# Analyze data

```{r}

glimpse(df)
str(df)
skim(df)

head(df)
tail(df)

```

# Continue your code here...

```{r}

```

------------------------------------------------------------------------

# Contact

opendata@bs.ch | Fachstelle für OGD Basel-Stadt
