---
title: "Open Government Data, opendata.swiss"
date: "2024-05-29"
output: html_document
---

## Dataset: Sterberaten nach Alter, Geschlecht und Herkunft


Sterberaten des Bundesamtes für Statistik (BFS) für die gesamte Schweiz nach Alter, Geschlecht, Herkunft; Vergangenheit und Zukunft (BFS-Modellierung als Grundlage der SSZ-Bevölkerungsszenarien). Die BFS-Berechnungen basieren auf der ständigen Wohnbevölkerung.


[Direct link by **opendata.swiss** for dataset](https://opendata.swiss/de/dataset/sterberaten-nach-alter-geschlecht-und-herkunft-von-1993-bis-2050)<br>
[Direct link by **Stadt Zürich** for dataset](https://data.stadt-zuerich.ch/dataset/bfs_bev_sterberaten_jahr_alter_geschlecht_herkunft_od5708)

Auto generated R starter code for data set 46509520-271b-4a41-900a-d304263f7fcf@stadt-zurich.

## Metadata

- **Publisher** `Bundesamt für Statistik (BFS)`
- **Organization.display_name.de** `Stadt Zürich`
- **Organization.url** `http://www.stadt-zuerich.ch/opendata`
- **Maintainer** `Open Data Zürich`
- **Maintainer_email** `opendata@zuerich.ch`
- **Keywords.de** `['bevoelkerungsszenarien', 'tabelle', 'todesfaelle', 'zeitreihe', 'sachdaten', 'sasa']`
- **Issued** `2021-04-07T00:00:00`
- **Metadata_created** `2021-04-08T04:40:54.160149`
- **Metadata_modified** `2024-05-29T02:44:19.733077`


# Load packages

```{r}

library(tidyverse)
library(skimr)

```

# Load data

-   The dataset has 1 distribution(s) in CSV format.
-   All available CSV distributions are listed below and can be read into a tibble.

```{r}

# Distribution 0
# Package_id               : 09b393b0-4a39-4195-8210-521ecc3a1391
# Description              : 
# Issued                   : 2021-07-04T15:52:02.846517
# Modified                 : 2024-05-28T20:58:21.240565
# Rights                   : None

df <- read_delim('https://data.stadt-zuerich.ch/dataset/bfs_bev_sterberaten_jahr_alter_geschlecht_herkunft_od5708/download/BEV570OD5708.csv')



```

# Analyze data

```{r}

glimpse(df)
str(df)
skim(df)

head(df)
tail(df)

```

# Continue your code here...

```{r}

```

------------------------------------------------------------------------

# Contact

opendata@zuerich.ch | Open Data Zürich
