---
title: "Open Government Data, opendata.swiss"
date: "2024-07-27"
output: html_document
---

## Dataset: Daten der Eidgenössischen Volkszählungen ab 1850 nach Gemeinden (CSV-Datensatz)

Dieses Dataset präsentiert die Entwicklung grundlegender Merkmale der Bevölkerung in der Schweiz. Dafür werden die Volkszählungsdaten von 1850 bis 2020 auf Ebene der Gemeinden hinzugezogen. Vorsicht: Verwenden Sie für das Öffnen des CSV-Datensatzes nicht Excel, da dieser mehr als 1,29 Millionen Zeilen enthält. Excel wird eine Fehlermeldung anzeigen und darauf hinweisen, dass der Datensatz nicht vollständig geladen wurde. Erläuterungen zu den Daten und zu den Erhebungen finden Sie im Excel-Datensatz weiter unten auf dieser Website.

[Direct link by **opendata.swiss** for dataset](https://opendata.swiss/de/dataset/daten-der-eidgenossischen-volkszahlungen-ab-1850-nach-gemeinden-csv-datensatz1)<br>
[Direct link by **Bundesamt für Statistik BFS** for dataset](https://www.bfs.admin.ch/asset/de/su-d-01.01-vz1850-ge-01)

Auto generated R starter code for data set 32067218@bundesamt-fur-statistik-bfs.

## Metadata

- **Publisher** `BFS/OFS`
- **Organization.display_name.de** `Bundesamt für Statistik BFS`
- **Organization.url** `https://www.bfs.admin.ch`
- **Maintainer** `None`
- **Maintainer_email** `None`
- **Keywords.de** `['bevolkerung']`
- **Issued** `2024-07-12T06:30:00+00:00`
- **Metadata_created** `2024-07-12T09:38:28.845974`
- **Metadata_modified** `2024-07-26T09:36:19.143941`


# Load packages

```{r}

library(tidyverse)
library(skimr)

```

# Load data

-   The dataset has 2 distribution(s) in CSV format.
-   All available CSV distributions are listed below and can be read into a tibble.

```{r}

# Distribution 0
# Package_id               : 0c1d4b76-6b3a-49cb-b9b2-afaca0f50640
# Description              : Dieses Dataset präsentiert die Entwicklung grundlegender Merkmale der Bevölkerung in der Schweiz. Dafür werden die Volkszählungsdaten von 1850 bis 2020 auf Ebene der Gemeinden hinzugezogen. Vorsicht: Verwenden Sie für das Öffnen des CSV-Datensatzes nicht Excel, da dieser mehr als 1,29 Millionen Zeilen enthält. Excel wird eine Fehlermeldung anzeigen und darauf hinweisen, dass der Datensatz nicht vollständig geladen wurde. Erläuterungen zu den Daten und zu den Erhebungen finden Sie im Excel-Datensatz weiter unten auf dieser Website.
# Issued                   : 2024-07-12T06:30:00+00:00
# Modified                 : 2024-07-05T11:19:13.614000+00:00
# Rights                   : NonCommercialAllowed-CommercialWithPermission-ReferenceRequired

df <- read_delim('https://dam-api.bfs.admin.ch/hub/api/dam/assets/32067220/master')

# Distribution 1
# Package_id               : 0c1d4b76-6b3a-49cb-b9b2-afaca0f50640
# Description              : 
# Issued                   : 2024-07-12T06:30:00+00:00
# Modified                 : 2024-07-05T11:19:34.605000+00:00
# Rights                   : NonCommercialAllowed-CommercialWithPermission-ReferenceRequired

df <- read_delim('https://dam-api.bfs.admin.ch/hub/api/dam/assets/32067221/master')



```

# Analyze data

```{r}

glimpse(df)
str(df)
skim(df)

head(df)
tail(df)

```

# Continue your code here...

```{r}

```

------------------------------------------------------------------------

# Contact

auskunftsdienst@bfs.admin.ch | info@bfs.admin.ch
