---
title: "Open Government Data, opendata.swiss"
date: "2023-01-16"
output: html_document
---

## Dataset: Zusatzleistungs-Beziehende der Stadt Zürich nach Geschlecht

Auswertung der Zusatzleistungs-Beziehenden der Stadt Zürich nach Geschlecht seit Dezember 2017. 


[Direct link by **opendata.swiss** for dataset](https://opendata.swiss/de/dataset/zusatzleistungs-beziehende-der-stadt-zurich-nach-geschlecht)<br>
[Direct link by **Stadt Zürich** for dataset](https://data.stadt-zuerich.ch/dataset/sd_azl_zlbeziehende_geschlecht)

Auto generated R starter code for data set cb6a4e91-a5da-485d-b7a2-5b676d560adf@stadt-zurich.

## Metadata

- **Publisher** `Amt für Zusatzleistungen, Sozialdepartement`
- **Organization.display_name.de** `Stadt Zürich`
- **Organization.url** `http://www.stadt-zuerich.ch/opendata`
- **Maintainer** `None`
- **Maintainer_email** `None`
- **Keywords.de** `['tabelle', 'zusatzleistungen', 'geschlecht', 'sachdaten', 'zeitreihe']`
- **Issued** `2022-04-27T00:00:00`
- **Metadata_created** `2022-04-27T01:27:08.752714`
- **Metadata_modified** `2023-01-16T00:50:33.151211`


# Load packages

```{r}

library(tidyverse)
library(skimr)

```

# Load data

-   The dataset has 1 distribution(s) in CSV format.
-   All available CSV distributions are listed below and can be read into a tibble.

```{r}

# Distribution 0
# Package_id               : 0cac5621-e0c3-4cac-8601-50f963ad4d06
# Description              : 
# Issued                   : 2022-04-26T00:00:00
# Modified                 : 2023-01-15T00:00:00
# Rights                   : NonCommercialAllowed-CommercialAllowed-ReferenceNotRequired

df <- read_delim('https://data.stadt-zuerich.ch/dataset/sd_azl_zlbeziehende_geschlecht/download/sd_azl_zlbeziehende_geschlecht.csv')



```

# Analyze data

```{r}

glimpse(df)
str(df)
skim(df)

head(df)
tail(df)

```

# Continue your code here...

```{r}

```

------------------------------------------------------------------------

# Contact

opendata@zuerich.ch | Open Data Zürich
