---
title: "Open Government Data, opendata.swiss"
date: "2025-04-04"
output: html_document
---

## Dataset: Fahrgastzahlen VBZ

Diese Daten beinhalten **berechnete Jahreswerte** zu den Ein- und Aussteigenden an den Haltestellen, sowie zur Besetzung in den Fahrzeugen der Verkehrsbetriebe Zürich (VBZ). Bei den hier zur Verfügung gestellten Daten handelt es sich um **berechnete Mittelwerte** einzelner Fahrplanfahrten, **nicht** um **permanent gemessene Werte** aus allen Fahrzeugen. 

Die **Frequenzerhebung** erfolgt in den **Fahrzeugen mit einer Zähleinrichtung**, etwa **20% der Fahrzeuge** der VBZ sind entsprechend ausgerüstet. Es erfolgt eine **Schichtung nach Tagtyp**, die auf Tages- bzw. Periodensummen **hochgerechnet** werden. Falls eine Planfahrt an einem Tagtyp nicht gemessen wurde, **interpoliert das Zählsystem** aus den benachbarten Fahrten.

Die Tabellen ***HALTESTELLE.csv***, ***LINIE.csv***, ***TAGTYP.csv*** und ***GEFAESSGROESSE.csv*** sind Matchingtabellen zur Hauptdatei mit den Fahrgastzähldaten namens ***REISENDE.csv***.



[Direct link by **opendata.swiss** for dataset](https://opendata.swiss/de/dataset/fahrgastzahlen-vbz1)<br>
[Direct link by **Stadt Zürich** for dataset](https://data.stadt-zuerich.ch/dataset/vbz_fahrgastzahlen_ogd)

Auto generated R starter code for data set 560952ab-1028-4de6-ac54-cbb1e0f4e1d7@stadt-zurich.

## Metadata

- **Publisher.name** `Verkehrsbetriebe Zürich, Departement der Industriellen Betriebe`
- **Organization.display_name.de** `Stadt Zürich`
- **Organization.url** `http://www.stadt-zuerich.ch/opendata`
- **Maintainer** `Open Data Zürich`
- **Maintainer_email** `opendata@zuerich.ch`
- **Keywords.de** `['tram', 'bus', 'tabelle', 'pendler', 'vbz', 'passagiere', 'offentlicher-verkehr', 'sachdaten', 'covid']`
- **Issued** `2015-11-11T00:00:00`
- **Metadata_created** `2019-07-30T01:04:47.997911`
- **Metadata_modified** `2025-04-04T03:15:04.701485`


# Load packages

```{r}

library(tidyverse)
library(skimr)

```

# Load data

-   The dataset has 5 distribution(s) in CSV format.
-   All available CSV distributions are listed below and can be read into a tibble.

```{r}

# Distribution 0
# Package_id               : 0d7f516b-ba77-42f4-99c5-d993c37dca2e
# Description              : 
# Issued                   : 2020-05-03T20:33:56.106804
# Modified                 : 2025-03-04T17:01:48.523210
# Rights                   : https://opendata.swiss/terms-of-use#terms_open

df <- read_delim('https://data.stadt-zuerich.ch/dataset/vbz_fahrgastzahlen_ogd/download/REISENDE.csv')

# Distribution 1
# Package_id               : 0d7f516b-ba77-42f4-99c5-d993c37dca2e
# Description              : 
# Issued                   : 2019-07-29T15:02:50.772178
# Modified                 : 2025-03-04T17:01:45.411208
# Rights                   : https://opendata.swiss/terms-of-use#terms_open

df <- read_delim('https://data.stadt-zuerich.ch/dataset/vbz_fahrgastzahlen_ogd/download/LINIE.csv')

# Distribution 2
# Package_id               : 0d7f516b-ba77-42f4-99c5-d993c37dca2e
# Description              : 
# Issued                   : 2019-07-29T15:02:54.440859
# Modified                 : 2025-03-04T17:01:56.299293
# Rights                   : https://opendata.swiss/terms-of-use#terms_open

df <- read_delim('https://data.stadt-zuerich.ch/dataset/vbz_fahrgastzahlen_ogd/download/TAGTYP.csv')

# Distribution 3
# Package_id               : 0d7f516b-ba77-42f4-99c5-d993c37dca2e
# Description              : 
# Issued                   : 2021-03-29T20:07:38.316279
# Modified                 : 2025-03-04T17:01:38.842661
# Rights                   : https://opendata.swiss/terms-of-use#terms_open

df <- read_delim('https://data.stadt-zuerich.ch/dataset/vbz_fahrgastzahlen_ogd/download/GEFAESSGROESSE.csv')

# Distribution 4
# Package_id               : 0d7f516b-ba77-42f4-99c5-d993c37dca2e
# Description              : 
# Issued                   : 2019-07-29T15:02:51.228548
# Modified                 : 2025-03-04T17:01:42.035849
# Rights                   : https://opendata.swiss/terms-of-use#terms_open

df <- read_delim('https://data.stadt-zuerich.ch/dataset/vbz_fahrgastzahlen_ogd/download/HALTESTELLEN.csv')



```

# Analyze data

```{r}

glimpse(df)
str(df)
skim(df)

head(df)
tail(df)

```

# Continue your code here...

```{r}

```

------------------------------------------------------------------------

# Contact

opendata@zuerich.ch | Open Data Zürich
