---
title: "Open Government Data, opendata.swiss"
date: "2023-01-16"
output: html_document
---

## Dataset: Konsolidierte Ausgaben nach funktionaler Gliederung Kanton Thurgau (Staatsrechnung)

Der Datensatz enthält die konsolidierten Ausgaben nach funktionaler Gliederung ab 2005 gemäss der Staatsrechnung, d. h. die Ausgaben ohne interne Verrechnungen, Einlagen in Spezialfinanzierung, Abschreibungen, ausserordentlicher Aufwand und durchlaufende Beiträge.

[Direct link by **opendata.swiss** for dataset](https://opendata.swiss/de/dataset/konsolidierte-ausgaben-nach-funktionaler-gliederung-kanton-thurgau-staatsrechnung)<br>
[Direct link by **Kanton Thurgau** for dataset](https://data.tg.ch/explore/dataset/dfs-fv-10/)

Auto generated R starter code for data set dfs-fv-10@kanton-thurgau.

## Metadata

- **Publisher** `kanton-thurgau`
- **Organization.display_name.de** `Kanton Thurgau`
- **Organization.url** `https://ogd.tg.ch`
- **Maintainer** `OGD-Koordinationsstelle Kanton Thurgau`
- **Maintainer_email** `ogd@tg.ch`
- **Keywords.de** `['kanton', 'staatshaushalt', 'staatsrechnung', 'ausgaben', 'funktionale-gliederung']`
- **Issued** `2021-12-19T00:00:00`
- **Metadata_created** `2022-02-28T11:06:16.277590`
- **Metadata_modified** `2023-01-16T11:01:10.114142`


# Load packages

```{r}

library(tidyverse)
library(skimr)

```

# Load data

-   The dataset has 1 distribution(s) in CSV format.
-   All available CSV distributions are listed below and can be read into a tibble.

```{r}

# Distribution 0
# Package_id               : 108c4325-b33e-490d-95c9-520fe83d880b
# Description              : Konsolidierte Ausgaben nach funktionaler Gliederung Kanton Thurgau (Staatsrechnung) (csv)
# Issued                   : 2021-12-19T00:00:00
# Modified                 : 2022-08-17T00:00:00
# Rights                   : NonCommercialAllowed-CommercialAllowed-ReferenceRequired

df <- read_delim('https://data.tg.ch/api/v2/catalog/datasets/dfs-fv-10/exports/csv')



```

# Analyze data

```{r}

glimpse(df)
str(df)
skim(df)

head(df)
tail(df)

```

# Continue your code here...

```{r}

```

------------------------------------------------------------------------

# Contact

ogd@tg.ch | OGD-Koordinationsstelle Kanton Thurgau
