---
title: "Open Government Data, opendata.swiss"
date: "2025-07-23"
output: html_document
---

## Dataset: Beiträge der Kulturförderung der Stadt Uster ab 2018

Sämtliche Beiträge der Kulturförderung der Stadt Uster ab 2018. Daten enthalten: 'Gesuchsteller', 'Projekts', 'Förderbereich', 'Förderart' und 'Förderbetrag'. Grundlage der Förderung bildet das Reglement Kulturförderung der Stadt Uster (siehe unter 'Weitere Informationen')

[Direct link by **opendata.swiss** for dataset](https://opendata.swiss/de/dataset/beitrage-der-kulturforderung-der-stadt-uster-ab-20181)<br>
[Direct link by **Stadt Uster** for dataset](https://github.com/GesellschaftStadtUster/kultur_foerderbeitrage)

Auto generated R starter code for data set 721@stadt-uster.

## Metadata

- **Publisher.name** `Stadt Uster`
- **Organization.display_name.de** `Stadt Uster`
- **Organization.url** `https://www.uster.ch`
- **Maintainer** `Stadt Uster, Kulturförderung`
- **Maintainer_email** `Kultursekretariat@Uster.ch`
- **Keywords.de** `['theater', 'kunst', 'museen', 'kulturfoerderung', 'kultur', 'film', 'musik']`
- **Issued** `2021-07-06T00:00:00+01:00`
- **Metadata_created** `2023-10-13T08:26:49.056421`
- **Metadata_modified** `2025-07-22T04:57:56.336483`


# Load packages

```{r}

library(tidyverse)
library(skimr)

```

# Load data

-   The dataset has 1 distribution(s) in CSV format.
-   All available CSV distributions are listed below and can be read into a tibble.

```{r}

# Distribution 0
# Package_id               : 10f24a31-3b00-4e65-84b4-4cd1158d805e
# Description              : Variabeln: 'DatumEntscheid' = Datum der Beschlussfassung über das Gesuch, bei Leistungskontrakten der Auszahlung, 'Gesuchsteller' = Bezeichnung des Gesuchstellers gemäss Fördergesuch, 'Projekt' = Bezeichnung des geförderten Projekts, 'Foerderbereich' = Bezeichnung des Förderbereichs, 'Foerderart' = Bezeichnung der Förderart ('Projektbeitrag' oder 'Leistungskontrakt'), 'FoerderbeitragCHF' = Bewilligter Betrag.
# Issued                   : 2021-07-06T17:36:33+01:00
# Modified                 : 2021-11-23T21:12:49+01:00
# Rights                   : https://opendata.swiss/terms-of-use#terms_by

df <- read_delim('https://raw.githubusercontent.com/GesellschaftStadtUster/kultur_foerderbeitrage/main/daten_kulturfoerderung_uster.csv')



```

# Analyze data

```{r}

glimpse(df)
str(df)
skim(df)

head(df)
tail(df)

```

# Continue your code here...

```{r}

```

------------------------------------------------------------------------

# Contact

Kultursekretariat@Uster.ch | Stadt Uster, Kulturförderung
