---
title: "Open Government Data, opendata.swiss"
date: "2025-04-23"
output: html_document
---

## Dataset: Monatlicher Bruttolohn nach Ausbildung und Geschlecht

Standardisierter Monatslohn: Vollzeitäquivalent basierend auf 4 1/3 Wochen à 40 Arbeitsstunden. Lohnkomponenten: Bruttolohn im Monat Oktober (inkl. Arbeitnehmerbeiträge an die Sozialversicherung, Naturalleistungen, regelmässig ausbezahlte Prämien-, Umsatz- oder Provisionsanteile), Entschädigung für Schicht-, Nacht- und Sonntagsarbeit, 1/12 vom 13. Monatslohn und 1/12 von den jährlichen Sonderzahlungen. Nicht berücksichtigt werden die Familienzulagen und die Kinderzulagen.

(QUELLE: Bundesamt für Statistik, Schweizerische Lohnstrukturerhebung)

[Direct link by **opendata.swiss** for dataset](https://opendata.swiss/de/dataset/monatlicher-bruttolohn-nach-ausbildung-und-geschlecht)<br>
[Direct link by **Kanton Zug** for dataset](https://www.zg.ch/behoerden/gesundheitsdirektion/statistikfachstelle/themen/arbeitsmarkt/lohn)

Auto generated R starter code for data set f82ab431-3f55-4530-a34c-7056d5b38866@kanton-zug.

## Metadata

- **Publisher.name** `nan`
- **Organization.display_name.de** `Kanton Zug`
- **Organization.url** ``
- **Maintainer** `Open Data Zug`
- **Maintainer_email** `opendata@zg.ch`
- **Keywords.de** `['monatslohn']`
- **Issued** `2024-12-02T00:00:00`
- **Metadata_created** `2024-11-29T12:18:15.850357`
- **Metadata_modified** `2025-03-18T10:23:28.938658`


# Load packages

```{r}

library(tidyverse)
library(skimr)

```

# Load data

-   The dataset has 1 distribution(s) in CSV format.
-   All available CSV distributions are listed below and can be read into a tibble.

```{r}

# Distribution 0
# Package_id               : 110b1b20-33cb-497b-bace-9cb9d4718c0d
# Description              : 
# Issued                   : None
# Modified                 : 2024-10-03T15:04:08.856000+00:00
# Rights                   : https://opendata.swiss/terms-of-use#terms_by

df <- read_delim('https://data.zg.ch/store/1/resource/316')



```

# Analyze data

```{r}

glimpse(df)
str(df)
skim(df)

head(df)
tail(df)

```

# Continue your code here...

```{r}

```

------------------------------------------------------------------------

# Contact

opendata@zg.ch | Open Data Zug
