---
title: "Open Government Data, opendata.swiss"
date: "2023-04-01"
output: html_document
---

## Dataset: Auswertung der Datensätze auf opendata.swiss aggregiert pro föderale Ebene

Dieser Datensatz aggregiert die Datensätze auf opendata.swiss auf den föderalen Ebenen Bund, Kanton, Gemeinde oder Unternehmen/NGOs. Die erste Linie enthält die Header-Informationen.

[Direct link by **opendata.swiss** for dataset](https://opendata.swiss/de/dataset/auswertung-der-datensatze-auf-opendata-swiss-aggregiert-pro-foderale-ebene)<br>
[Direct link by **Bundesamt für Statistik BFS** for dataset](https://www.bfs.admin.ch/asset/de/ts-d-00.02-OGD-04)

Auto generated R starter code for data set 24345557@bundesamt-fur-statistik-bfs.

## Metadata

- **Publisher** `BFS/OFS`
- **Organization.display_name.de** `Bundesamt für Statistik BFS`
- **Organization.url** `https://www.bfs.admin.ch`
- **Maintainer** `None`
- **Maintainer_email** `None`
- **Keywords.de** `['tabelle', 'grundlagen-und-ubersichten']`
- **Issued** `2023-03-01T00:00:00`
- **Metadata_created** `2023-03-01T09:36:43.143643`
- **Metadata_modified** `2023-03-31T09:40:14.086749`


# Load packages

```{r}

library(tidyverse)
library(skimr)

```

# Load data

-   The dataset has 4 distribution(s) in CSV format.
-   All available CSV distributions are listed below and can be read into a tibble.

```{r}

# Distribution 0
# Package_id               : 12a8906a-ac36-4813-ad87-e0db00b2f24a
# Description              : 
# Issued                   : 2023-03-01T00:00:00
# Modified                 : 2023-02-28T00:00:00
# Rights                   : NonCommercialAllowed-CommercialAllowed-ReferenceNotRequired

df <- read_delim('https://www.bfs.admin.ch/bfsstatic/dam/assets/24345564/master')

# Distribution 1
# Package_id               : 12a8906a-ac36-4813-ad87-e0db00b2f24a
# Description              : 
# Issued                   : 2023-03-01T00:00:00
# Modified                 : 2023-02-28T00:00:00
# Rights                   : NonCommercialAllowed-CommercialAllowed-ReferenceNotRequired

df <- read_delim('https://www.bfs.admin.ch/bfsstatic/dam/assets/24345566/master')

# Distribution 2
# Package_id               : 12a8906a-ac36-4813-ad87-e0db00b2f24a
# Description              : Dieser Datensatz aggregiert die Datensätze auf opendata.swiss auf den föderalen Ebenen Bund, Kanton, Gemeinde oder Unternehmen/NGOs. Die erste Linie enthält die Header-Informationen.
# Issued                   : 2023-03-01T00:00:00
# Modified                 : 2023-02-28T00:00:00
# Rights                   : NonCommercialAllowed-CommercialAllowed-ReferenceNotRequired

df <- read_delim('https://www.bfs.admin.ch/bfsstatic/dam/assets/24345562/master')

# Distribution 3
# Package_id               : 12a8906a-ac36-4813-ad87-e0db00b2f24a
# Description              : 
# Issued                   : 2023-03-01T00:00:00
# Modified                 : 2023-02-28T00:00:00
# Rights                   : NonCommercialAllowed-CommercialAllowed-ReferenceNotRequired

df <- read_delim('https://www.bfs.admin.ch/bfsstatic/dam/assets/24345568/master')



```

# Analyze data

```{r}

glimpse(df)
str(df)
skim(df)

head(df)
tail(df)

```

# Continue your code here...

```{r}

```

------------------------------------------------------------------------

# Contact

auskunftsdienst@bfs.admin.ch | info@bfs.admin.ch
