---
title: "Open Government Data, opendata.swiss"
date: "2025-12-27"
output: html_document
---

## Dataset: Volksinitiative «Für eine engagierte Schweiz (Service-citoyen-Initiative)

Schlussresultate der eidgenössischen Abstimmung 'Volksinitiative «Für eine engagierte Schweiz (Service-citoyen-Initiative)', 30. November 2025, Graubünden - Grischun - Grigioni, aufgeschlüsselt nach Gemeinden.

[Direct link by **opendata.swiss** for dataset](https://opendata.swiss/de/dataset/volksinitiative-fur-eine-engagierte-schweiz-service-citoyen-initiative1)<br>
[Direct link by **Standeskanzlei Graubünden** for dataset](https://abstimmungen.gr.ch/vote/2025-11-30-e1/data)

Auto generated R starter code for data set vote-2025-11-30-e1@standeskanzlei-graubuenden.

## Metadata

- **Publisher.name** `Standeskanzlei Graubünden`
- **Organization.display_name.de** `Standeskanzlei Graubünden`
- **Organization.url** ``
- **Maintainer** `None`
- **Maintainer_email** `None`
- **Keywords.de** `['abstimmung', 'national']`
- **Issued** `2025-11-30T00:00:00`
- **Metadata_created** `2025-12-01T09:32:52.836007`
- **Metadata_modified** `2025-12-24T18:01:09.261766`


# Load packages

```{r}

library(tidyverse)
library(skimr)

```

# Load data

-   The dataset has 1 distribution(s) in CSV format.
-   All available CSV distributions are listed below and can be read into a tibble.

```{r}

# Distribution 0
# Package_id               : 139b90d2-12a7-4d9f-8031-ca6f783acdb8
# Description              : 
# Issued                   : 2025-11-10T06:55:38+00:00
# Modified                 : 2025-11-30T11:59:12+00:00
# Rights                   : https://opendata.swiss/terms-of-use#terms_by

df <- read_delim('https://abstimmungen.gr.ch/vote/2025-11-30-e1/data-csv')



```

# Analyze data

```{r}

glimpse(df)
str(df)
skim(df)

head(df)
tail(df)

```

# Continue your code here...

```{r}

```

------------------------------------------------------------------------

# Contact

info@gr.ch | Standeskanzlei Graubünden
