---
title: "Open Government Data, opendata.swiss"
date: "2024-02-24"
output: html_document
---

## Dataset: Zusatzleistungsbeziehende der Stadt Zürich nach Altersgruppen

Anzahl Zusatzleistungsbeziehende nach Altersgruppen seit Dezember 2017. 


[Direct link by **opendata.swiss** for dataset](https://opendata.swiss/de/dataset/zusatzleistungsbeziehende-der-stadt-zurich-nach-altersgruppen)<br>
[Direct link by **Stadt Zürich** for dataset](https://data.stadt-zuerich.ch/dataset/sd_azl_zlbeziehende_altersgruppen)

Auto generated R starter code for data set 2c642a6f-71eb-49c7-93db-ca4b6696f712@stadt-zurich.

## Metadata

- **Publisher** `Amt für Zusatzleistungen, Sozialdepartement`
- **Organization.display_name.de** `Stadt Zürich`
- **Organization.url** `http://www.stadt-zuerich.ch/opendata`
- **Maintainer** `Open Data Zürich`
- **Maintainer_email** `opendata@zuerich.ch`
- **Keywords.de** `['tabelle', 'zusatzleistungen', 'sachdaten', 'zeitreihe', 'alter']`
- **Issued** `2022-04-27T00:00:00`
- **Metadata_created** `2022-04-27T01:27:40.925335`
- **Metadata_modified** `2024-02-24T02:55:36.888087`


# Load packages

```{r}

library(tidyverse)
library(skimr)

```

# Load data

-   The dataset has 1 distribution(s) in CSV format.
-   All available CSV distributions are listed below and can be read into a tibble.

```{r}

# Distribution 0
# Package_id               : 14ae909a-895b-4acd-950c-b770638fc713
# Description              : 
# Issued                   : 2022-04-26T13:56:30.800450
# Modified                 : 2024-02-23T21:01:05.323702
# Rights                   : NonCommercialAllowed-CommercialAllowed-ReferenceNotRequired

df <- read_delim('https://data.stadt-zuerich.ch/dataset/sd_azl_zlbeziehende_altersgruppen/download/sd_azl_zlbeziehende_altersgruppen.csv')



```

# Analyze data

```{r}

glimpse(df)
str(df)
skim(df)

head(df)
tail(df)

```

# Continue your code here...

```{r}

```

------------------------------------------------------------------------

# Contact

opendata@zuerich.ch | Open Data Zürich
