---
title: "Open Government Data, opendata.swiss"
date: "2023-01-16"
output: html_document
---

## Dataset: Aufwand und Ertrag in der wirtschaftlichen Hilfe gemäss Sozialhilfe-Gesetz seit 2014

Zur wirtschaftlichen Hilfe gemäss Sozialhilfe-Gesetz zählen sowohl die Kosten für die Sozialhilfe gemäss SKOS-Richtlinien (Richtlinien der Schweizerischen Konferenz für Sozialhilfe) und der Beschlüsse der Sozialbehörde der Stadt Zürich als auch die Kosten für die erzieherischen finanziellen Hilfen (ambulante oder stationäre Betreuung und Erziehung von Kindern und Jugendlichen).


[Direct link by **opendata.swiss** for dataset](https://opendata.swiss/de/dataset/aufwand-und-ertrag-in-der-wirtschaftlichen-hilfe-gemass-sozialhilfe-gesetz-seit-2014)<br>
[Direct link by **Stadt Zürich** for dataset](https://data.stadt-zuerich.ch/dataset/sd_sod_aufwand_ertrag_wirtschaftliche_hilfe)

Auto generated R starter code for data set 66b74fc1-f717-4c0d-8f8d-7774fd459277@stadt-zurich.

## Metadata

- **Publisher** `Sozialstatistik / Evaluation, Soziale Dienste, Sozialdepartement`
- **Organization.display_name.de** `Stadt Zürich`
- **Organization.url** `http://www.stadt-zuerich.ch/opendata`
- **Maintainer** `Open Data Zürich`
- **Maintainer_email** `opendata@zuerich.ch`
- **Keywords.de** `['ruckerstattung', 'sozialhilfe', 'sachdaten', 'ertrag', 'krankenkasse', 'aufwand', 'zeitreihe', 'wirtschaftliche-hilfe', 'tabelle', 'kosten']`
- **Issued** `2019-06-30T00:00:00`
- **Metadata_created** `2019-12-13T22:55:59.943331`
- **Metadata_modified** `2023-01-16T00:49:32.805549`


# Load packages

```{r}

library(tidyverse)
library(skimr)

```

# Load data

-   The dataset has 1 distribution(s) in CSV format.
-   All available CSV distributions are listed below and can be read into a tibble.

```{r}

# Distribution 0
# Package_id               : 15469016-7448-4abe-9f7a-a16e1d83eb3b
# Description              : 
# Issued                   : 2019-12-13T00:00:00
# Modified                 : 2023-01-16T00:00:00
# Rights                   : NonCommercialAllowed-CommercialAllowed-ReferenceNotRequired

df <- read_delim('https://data.stadt-zuerich.ch/dataset/sd_sod_aufwand_ertrag_wirtschaftliche_hilfe/download/sd_sod_aufwand_ertrag_wirtschaftliche_hilfe.csv')



```

# Analyze data

```{r}

glimpse(df)
str(df)
skim(df)

head(df)
tail(df)

```

# Continue your code here...

```{r}

```

------------------------------------------------------------------------

# Contact

opendata@zuerich.ch | Open Data Zürich
