---
title: "Open Government Data, opendata.swiss"
date: "2023-01-16"
output: html_document
---

## Dataset: Bade-, Trinkwasser- und Zierbrunnen in Basel

In der Stadt Basel betreibt IWB über 200 öffentliche Brunnen. Sie sind Kulturgut und «Visitenkarte» der Stadt. https://www.iwb.ch/brunnenIn einigen Brunnen ist auch Baden möglich und vom Eigentümer, dem Kanton Basel-Stadt, toleriert, jedoch auf eigene Verantwortung und Gefahr. Wir bitten darum, die Brunnen sauber zu hinterlassen und auf Anwohner Rücksicht zu nehmen. 

[Direct link by **opendata.swiss** for dataset](https://opendata.swiss/de/dataset/bade-trinkwasser-und-zierbrunnen-in-basel)<br>
[Direct link by **Kanton Basel-Stadt** for dataset](https://data.bs.ch/explore/dataset/100008/)

Auto generated R starter code for data set 100008@kanton-basel-stadt.

## Metadata

- **Publisher** `Industrielle Werke Basel`
- **Organization.display_name.de** `Kanton Basel-Stadt`
- **Organization.url** `https://www.opendata.bs.ch`
- **Maintainer** `None`
- **Maintainer_email** `None`
- **Keywords.de** `['wasser', 'brunnen', 'trinkwasser', 'baden']`
- **Issued** `2019-11-06T00:00:00`
- **Metadata_created** `2022-07-20T14:19:00.291665`
- **Metadata_modified** `2023-01-16T00:22:18.591927`


# Load packages

```{r}

library(tidyverse)
library(skimr)

```

# Load data

-   The dataset has 1 distribution(s) in CSV format.
-   All available CSV distributions are listed below and can be read into a tibble.

```{r}

# Distribution 0
# Package_id               : 155e895c-03ac-4cd0-ad83-e24b93adec69
# Description              : Bade-, Trinkwasser- und Zierbrunnen in Basel (csv)
# Issued                   : 2019-11-06T00:00:00
# Modified                 : 2023-01-15T00:00:00
# Rights                   : NonCommercialAllowed-CommercialWithPermission-ReferenceRequired

df <- read_delim('https://data.bs.ch/api/v2/catalog/datasets/100008/exports/csv')



```

# Analyze data

```{r}

glimpse(df)
str(df)
skim(df)

head(df)
tail(df)

```

# Continue your code here...

```{r}

```

------------------------------------------------------------------------

# Contact

opendata@bs.ch | Fachstelle Open Government Data Basel-Stadt
