---
title: "Open Government Data, opendata.swiss"
date: "2023-01-16"
output: html_document
---

## Dataset: Daten der Bevölkerungsbefragung der Stadt Zürich 1999 bis 2021

Die Befragung wurde 1999 bis 2015 mittels **telefonischen CATI-Interviews** (LINK Institut, Zürich) durchgeführt. Ab 2019 wurde sie im Mixed Mode Online/Papier realisiert.

Befragt wurde jeweils eine repräsentative Stichprobe. Die Grundgesamtheit umfasste alle volljährigen, seit mindestens einem Jahr in der Stadt Zürich (zum Zeitpunkt der Stichprobenziehung) wohnhaften und gemeldeten Personen mit Schweizer Bürgerrecht, Niederlassungsbewilligung oder Aufenthaltsbewilligung B. Auch eingeschlossen sind Wochenaufenthalterinnen und -aufenthalter. 

Als Interviewsprache wurden 1999 bis 2015 Deutsch, Italienisch, Spanisch, Serbisch-Kroatisch-Bosnisch, Portugiesisch und Englisch angeboten. In den Jahren 2019 und 2021 wurde zusätzlich Französisch angeboten.


[Direct link by **opendata.swiss** for dataset](https://opendata.swiss/de/dataset/daten-der-bevolkerungsbefragung-der-stadt-zurich-1999-bis-20191)<br>
[Direct link by **Stadt Zürich** for dataset](https://data.stadt-zuerich.ch/dataset/prd_stez_bevoelkerungsbefragungen_seit1999_od4731)

Auto generated R starter code for data set b9ac23cb-43f6-4ee7-8ed2-28eb67520cd4@stadt-zurich.

## Metadata

- **Publisher** `Stadtentwicklung und Statistik Stadt Zürich, Präsidialdepartement`
- **Organization.display_name.de** `Stadt Zürich`
- **Organization.url** `http://www.stadt-zuerich.ch/opendata`
- **Maintainer** `Open Data Zürich`
- **Maintainer_email** `opendata@zuerich.ch`
- **Keywords.de** `['stichprobe', 'zeitreihe', 'befragung', 'tabelle', 'stadtentwicklung', 'zufriedenheit', 'verkehr', 'lebensqualitat', 'sachdaten']`
- **Issued** `2019-12-12T00:00:00`
- **Metadata_created** `2021-12-11T02:56:05.550930`
- **Metadata_modified** `2023-01-16T00:50:41.508680`


# Load packages

```{r}

library(tidyverse)
library(skimr)

```

# Load data

-   The dataset has 2 distribution(s) in CSV format.
-   All available CSV distributions are listed below and can be read into a tibble.

```{r}

# Distribution 0
# Package_id               : 1591978c-bacc-41b8-af46-2f89b58d1c12
# Description              : 
# Issued                   : 2021-12-13T00:00:00
# Modified                 : 2023-01-16T00:00:00
# Rights                   : NonCommercialAllowed-CommercialAllowed-ReferenceNotRequired

df <- read_delim('https://data.stadt-zuerich.ch/dataset/prd_stez_bevoelkerungsbefragungen_seit1999_od4731/download/codeliste_bvb_ogd.csv')

# Distribution 1
# Package_id               : 1591978c-bacc-41b8-af46-2f89b58d1c12
# Description              : 
# Issued                   : 2021-12-10T00:00:00
# Modified                 : 2023-01-16T00:00:00
# Rights                   : NonCommercialAllowed-CommercialAllowed-ReferenceNotRequired

df <- read_delim('https://data.stadt-zuerich.ch/dataset/prd_stez_bevoelkerungsbefragungen_seit1999_od4731/download/BEV473OD4731.csv')



```

# Analyze data

```{r}

glimpse(df)
str(df)
skim(df)

head(df)
tail(df)

```

# Continue your code here...

```{r}

```

------------------------------------------------------------------------

# Contact

opendata@zuerich.ch | Open Data Zürich
