---
title: "Open Government Data, opendata.swiss"
date: "2023-01-16"
output: html_document
---

## Dataset: Hundebestände der Stadt Zürich seit 2015

In diesem Datensatz finden Sie Angaben zu Hunden und deren Besitzerinnen und Besitzern aus den Beständen des städtischen Hunderegisters seit 2015.
Bei den hundehaltenden Personen sind Informationen zur Altersgruppe, dem Geschlecht und dem statistischen Quartier des Wohnorts angegeben. Zu jedem Hund ist die Rasse, der Rassetyp, das Geschlecht, das Geburtsjahr, das Alter und die Farbe erfasst. Das Hunderegister wird von der Abteilung Hundekontrolle der Stadtpolizei Zürich geführt.

[Direct link by **opendata.swiss** for dataset](https://opendata.swiss/de/dataset/hundebestande-der-stadt-zurich-seit-2015)<br>
[Direct link by **Stadt Zürich** for dataset](https://data.stadt-zuerich.ch/dataset/sid_stapo_hundebestand_od1001)

Auto generated R starter code for data set fe117e1a-573a-47fe-b304-65cedbbb0e95@stadt-zurich.

## Metadata

- **Publisher** `Sicherheitsdepartement, Stadtpolizei Zürich, Hundekontrolle (BeVepo)`
- **Organization.display_name.de** `Stadt Zürich`
- **Organization.url** `http://www.stadt-zuerich.ch/opendata`
- **Maintainer** `None`
- **Maintainer_email** `None`
- **Keywords.de** `['hundehalter', 'glam', 'sachdaten', 'hunderasse', 'openglam', 'tabelle', 'hunde']`
- **Issued** `2015-09-24T00:00:00`
- **Metadata_created** `2022-09-30T01:12:43.236011`
- **Metadata_modified** `2023-01-16T00:50:04.502661`


# Load packages

```{r}

library(tidyverse)
library(skimr)

```

# Load data

-   The dataset has 1 distribution(s) in CSV format.
-   All available CSV distributions are listed below and can be read into a tibble.

```{r}

# Distribution 0
# Package_id               : 15ce3e24-30db-4774-9b32-4a0cf130a419
# Description              : 
# Issued                   : 2022-09-29T00:00:00
# Modified                 : 2023-01-16T00:00:00
# Rights                   : NonCommercialAllowed-CommercialAllowed-ReferenceNotRequired

df <- read_delim('https://data.stadt-zuerich.ch/dataset/sid_stapo_hundebestand_od1001/download/KUL100OD1001.csv')



```

# Analyze data

```{r}

glimpse(df)
str(df)
skim(df)

head(df)
tail(df)

```

# Continue your code here...

```{r}

```

------------------------------------------------------------------------

# Contact

opendata@zuerich.ch | Open Data Zürich
