---
title: "Open Government Data, opendata.swiss"
date: "2024-12-17"
output: html_document
---

## Dataset: Eintragung von Partnerschaften nach Geschlecht und Herkunft

Diese Daten beschreiben die Eintragung von Partnerschaften nach der Herkunft und Geschlecht.

[Direct link by **opendata.swiss** for dataset](https://opendata.swiss/de/dataset/eintragung-von-partnerschaften-nach-geschlecht-und-herkunft-seit-20141)<br>
[Direct link by **Stadt Zürich** for dataset](https://data.stadt-zuerich.ch/dataset/bev_partnerschaft_geschlecht_herkunft_seit2014_od3321)

Auto generated R starter code for data set e5dee1c5-8872-41fb-9bdc-6503f1af8cba@stadt-zurich.

## Metadata

- **Publisher** `Bevölkerungsamt, Präsidialdepartement`
- **Organization.display_name.de** `Stadt Zürich`
- **Organization.url** `http://www.stadt-zuerich.ch/opendata`
- **Maintainer** `Open Data Zürich`
- **Maintainer_email** `opendata@zuerich.ch`
- **Keywords.de** `['zeitreihe', 'sachdaten', 'herkunft', 'tabelle', 'eingetragene-partnerschaft', 'geschlecht', 'sasa']`
- **Issued** `2017-12-04T00:00:00`
- **Metadata_created** `2019-07-30T00:43:33.286901`
- **Metadata_modified** `2024-12-17T03:29:35.493947`


# Load packages

```{r}

library(tidyverse)
library(skimr)

```

# Load data

-   The dataset has 1 distribution(s) in CSV format.
-   All available CSV distributions are listed below and can be read into a tibble.

```{r}

# Distribution 0
# Package_id               : 160a60a6-cdf2-4486-bc4f-53c36d46ddad
# Description              : 
# Issued                   : 2019-07-29T13:35:13.400575
# Modified                 : 2024-12-16T21:09:23.780236
# Rights                   : https://opendata.swiss/terms-of-use#terms_open

df <- read_delim('https://data.stadt-zuerich.ch/dataset/bev_partnerschaft_geschlecht_herkunft_seit2014_od3321/download/BEV332OD3321.csv')



```

# Analyze data

```{r}

glimpse(df)
str(df)
skim(df)

head(df)
tail(df)

```

# Continue your code here...

```{r}

```

------------------------------------------------------------------------

# Contact

opendata@zuerich.ch | Open Data Zürich
