---
title: "Open Government Data, opendata.swiss"
date: "2024-04-16"
output: html_document
---

## Dataset: Equiden - Entwicklung nach Verwendungs-zweck

Entwicklung in Prozent und Gesamtbestand der registrierten, lebenden Equiden nach Verwendungszweck (Nutztier oder Heimtier). Die Begriffe Nutztier und Heimtier gem채ss Tierarzneimittelverordnung stehen einzig f체r die Qualifikation, oder nicht Qualifikation eines Equiden zur Verwertung in der Lebensmittelkette. Die Bezeichnungen sagen nichts 체ber die allt채gliche Verwendung eines Equiden aus. 

[Direct link by **opendata.swiss** for dataset](https://opendata.swiss/de/dataset/equiden-entwicklung-nach-verwendungszweck)<br>
[Direct link by **Identitas AG** for dataset](https://tierstatistik.identitas.ch/)

Auto generated R starter code for data set equids-usage@identitas.

## Metadata

- **Publisher** `Identitas AG`
- **Organization.display_name.de** `Identitas AG`
- **Organization.url** `http://www.identitas.ch`
- **Maintainer** `Team Tierstatistik Identitas AG`
- **Maintainer_email** `tierstatistik@identitas.ch`
- **Keywords.de** `['populationsentwicklung', 'heimtiere', 'nutzungsarten', 'nutztiere', 'equiden']`
- **Issued** `2024-03-31T00:00:00`
- **Metadata_created** `2022-06-07T11:23:20.927848`
- **Metadata_modified** `2024-04-09T04:41:08.037375`


# Load packages

```{r}

library(tidyverse)
library(skimr)

```

# Load data

-   The dataset has 1 distribution(s) in CSV format.
-   All available CSV distributions are listed below and can be read into a tibble.

```{r}

# Distribution 0
# Package_id               : 16882d0a-3585-4505-880e-879befa3c4ce
# Description              : 
# Issued                   : 2024-04-08T00:00:00
# Modified                 : None
# Rights                   : NonCommercialAllowed-CommercialAllowed-ReferenceRequired

df <- read_delim('https://tierstatistik.identitas.ch/data/equids-usage.csv')



```

# Analyze data

```{r}

glimpse(df)
str(df)
skim(df)

head(df)
tail(df)

```

# Continue your code here...

```{r}

```

------------------------------------------------------------------------

# Contact

tierstatistik@identitas.ch | Team Tierstatistik Identitas AG
