---
title: "Open Government Data, opendata.swiss"
date: "2023-01-16"
output: html_document
---

## Dataset: Durch Umbau mit Leerkündigungen betroffene Wohnungen privater Eigentümerschaften, seit 2010


Der Datensatz zeigt wie viele Wohnungen von einem Umbau betroffen waren und wieviele davon leergekündigt wurden. Die Auswertung basiert auf Gebäude von privaten Eigentümerschaften ohne Wohnbaugenossenschaften und Stockwerkeigentum seit 2009.


[Direct link by **opendata.swiss** for dataset](https://opendata.swiss/de/dataset/durch-umbau-mit-leerkundigungen-betroffene-wohnungen-privater-eigentumerschaften-seit-2009)<br>
[Direct link by **Stadt Zürich** for dataset](https://data.stadt-zuerich.ch/dataset/bau_umbau_leerkuendigung_whg_baujahr_personen_od5051)

Auto generated R starter code for data set 137dd7b9-fb97-4152-88d7-90908d61b3db@stadt-zurich.

## Metadata

- **Publisher** `Statistik Stadt Zürich, Präsidialdepartement`
- **Organization.display_name.de** `Stadt Zürich`
- **Organization.url** `http://www.stadt-zuerich.ch/opendata`
- **Maintainer** `Open Data Zürich`
- **Maintainer_email** `opendata@zuerich.ch`
- **Keywords.de** `['wohnen', 'bautatigkeit', 'grundangebot-bau', 'bauwesen', 'tabelle', 'leerkundigung', 'zeitreihe', 'gwz', 'sasa', 'gebaude', 'projektierte-wohnungen', 'sachdaten']`
- **Issued** `2017-02-28T00:00:00`
- **Metadata_created** `2020-12-08T10:52:37.664756`
- **Metadata_modified** `2023-01-16T00:49:47.297537`


# Load packages

```{r}

library(tidyverse)
library(skimr)

```

# Load data

-   The dataset has 1 distribution(s) in CSV format.
-   All available CSV distributions are listed below and can be read into a tibble.

```{r}

# Distribution 0
# Package_id               : 176d640a-0683-4f7e-8e87-8bef2c2ad3f9
# Description              : 
# Issued                   : 2020-12-07T00:00:00
# Modified                 : 2023-01-16T00:00:00
# Rights                   : NonCommercialAllowed-CommercialAllowed-ReferenceNotRequired

df <- read_delim('https://data.stadt-zuerich.ch/dataset/bau_umbau_leerkuendigung_whg_baujahr_personen_od5051/download/BAU505OD5051.csv')



```

# Analyze data

```{r}

glimpse(df)
str(df)
skim(df)

head(df)
tail(df)

```

# Continue your code here...

```{r}

```

------------------------------------------------------------------------

# Contact

opendata@zuerich.ch | Open Data Zürich
