---
title: "Open Government Data, opendata.swiss"
date: "2023-01-16"
output: html_document
---

## Dataset: Änderung vom 1. Oktober 2021 des Bundesgesetzes über die Transplantation von Organen, Geweben und ZeIlen (Transplantationsgesetz)

Schlussresultate der eidgenössischen Abstimmung 'Änderung vom 1. Oktober 2021 des Bundesgesetzes über die Transplantation von Organen, Geweben und ZeIlen (Transplantationsgesetz)', 15. Mai 2022, Kanton Basel-Landschaft, aufgeschlüsselt nach Gemeinden.

[Direct link by **opendata.swiss** for dataset](https://opendata.swiss/de/dataset/anderung-vom-1-oktober-2021-des-bundesgesetzes-uber-die-transplantation-von-organen-geweben-und1)<br>
[Direct link by **Kanton Basel-Landschaft** for dataset](https://abstimmungen.bl.ch/vote/6560/data)

Auto generated R starter code for data set vote-6560@kanton-basel-landschaft.

## Metadata

- **Publisher** `Basel-Landschaft`
- **Organization.display_name.de** `Kanton Basel-Landschaft`
- **Organization.url** `https://www.bl.ch`
- **Maintainer** `None`
- **Maintainer_email** `None`
- **Keywords.de** `['national', 'abstimmung']`
- **Issued** `2022-05-15T00:00:00`
- **Metadata_created** `2022-12-13T14:59:47.369330`
- **Metadata_modified** `2023-01-16T01:10:48.926964`


# Load packages

```{r}

library(tidyverse)
library(skimr)

```

# Load data

-   The dataset has 1 distribution(s) in CSV format.
-   All available CSV distributions are listed below and can be read into a tibble.

```{r}

# Distribution 0
# Package_id               : 17f26c7b-f784-48da-b2b8-1b6c46e155de
# Description              : 
# Issued                   : 2022-03-25T00:00:00
# Modified                 : 2022-05-19T00:00:00
# Rights                   : NonCommercialAllowed-CommercialAllowed-ReferenceRequired

df <- read_delim('https://abstimmungen.bl.ch/vote/6560/data-csv')



```

# Analyze data

```{r}

glimpse(df)
str(df)
skim(df)

head(df)
tail(df)

```

# Continue your code here...

```{r}

```

------------------------------------------------------------------------

# Contact

wahlen-abstimmungen@bl.ch | Basel-Landschaft
