---
title: "Open Government Data, opendata.swiss"
date: "2023-12-28"
output: html_document
---

## Dataset: Luftwerte in der Stadt St.Gallen

Die Stadt St.Gallen verfügt über Luftsensoren an verschiedenen Standorten der Stadt, welche die Luftfeuchtigkeit und Temperatur messen. Dieser Datensatz zeigt die Messwerte dieser Sensoren in Echtzeit.

[Direct link by **opendata.swiss** for dataset](https://opendata.swiss/de/dataset/luftwerte-in-der-stadt-st-gallen)<br>
[Direct link by **Stadt St.Gallen** for dataset](https://daten.stadt.sg.ch/explore/dataset/luftwerte-stadt-stgallen/)

Auto generated R starter code for data set luftwerte-stadt-stgallen@stadt-st-gallen.

## Metadata

- **Publisher** `stadt-st-gallen`
- **Organization.display_name.de** `Stadt St.Gallen`
- **Organization.url** `2023-12-21-092646.943088Logostgallenrgb300dpi.jpg`
- **Maintainer** `None`
- **Maintainer_email** `None`
- **Keywords.de** `['real-time', 'temperatur', 'feuchtigkeit', 'sensor', 'offene-sensordaten']`
- **Issued** `2023-11-30T00:00:00`
- **Metadata_created** `2023-12-21T12:48:11.575609`
- **Metadata_modified** `2023-12-21T16:40:43.895136`


# Load packages

```{r}

library(tidyverse)
library(skimr)

```

# Load data

-   The dataset has 1 distribution(s) in CSV format.
-   All available CSV distributions are listed below and can be read into a tibble.

```{r}

# Distribution 0
# Package_id               : 17f697ed-0f3d-451d-8d4b-300ad6cc8e94
# Description              : Luftwerte in der Stadt St.Gallen (csv)
# Issued                   : 2023-11-30T00:00:00
# Modified                 : 2023-12-20T23:09:14.773000+00:00
# Rights                   : NonCommercialAllowed-CommercialAllowed-ReferenceRequired

df <- read_delim('https://daten.stadt.sg.ch/api/v2/catalog/datasets/luftwerte-stadt-stgallen/exports/csv')



```

# Analyze data

```{r}

glimpse(df)
str(df)
skim(df)

head(df)
tail(df)

```

# Continue your code here...

```{r}

```

------------------------------------------------------------------------

# Contact

opendata@stadt.sg.ch | OGD-Koordinationsstelle St.Gallen
