---
title: "Open Government Data, opendata.swiss"
date: "2025-06-25"
output: html_document
---

## Dataset: Lernende auf Sekundarstufe I im Kanton Zürich ab 2000

Schüler/innen auf Sekundarstufe I an öffentlich finanzierten Schulen im Kanton Zürich.

Die Daten werden jährlich für den Stichtag 15.9. erhoben.

[Direct link by **opendata.swiss** for dataset](https://opendata.swiss/de/dataset/lernende-auf-sekundarstufe-i-im-kanton-zurich-ab-2000)<br>
[Direct link by **Bildungsstatistik Kanton Zürich** for dataset](https://www.zh.ch/de/bildung/bildungssystem/zahlen-fakten/entwicklung-der-anzahl-lernender-nach-schulstufe.html)

Auto generated R starter code for data set 1583@bildungsstatistik-kanton-zuerich.

## Metadata

- **Publisher.name** `Bildungsstatistik des Kantons Zürich`
- **Organization.display_name.de** `Bildungsstatistik Kanton Zürich`
- **Organization.url** `https://pub.bista.zh.ch`
- **Maintainer** `Bildungsstatistik des Kantons Zürich`
- **Maintainer_email** `bista@bi.zh.ch`
- **Keywords.de** `['schulgemeinden', 'ausbildung', 'bildungsstufe', 'lernende', 'sekundarschule', 'bildung', 'schuelerinnen']`
- **Issued** `2022-10-24T11:50:08+01:00`
- **Metadata_created** `2022-10-25T03:10:23.899135`
- **Metadata_modified** `2025-06-24T05:27:15.876459`


# Load packages

```{r}

library(tidyverse)
library(skimr)

```

# Load data

-   The dataset has 1 distribution(s) in CSV format.
-   All available CSV distributions are listed below and can be read into a tibble.

```{r}

# Distribution 0
# Package_id               : 1941a42a-fc69-4d42-bca6-9d2250ce97d4
# Description              : Ausgewiesen wird die Anzahl der Lernenden an Schule auf Stufe Sek I im Kanton Zürich. Die Daten sind differenziert nach Jahr, zuständiger Schulgemeinde und Sek-Anforderungstyp. Bei Zellen kleiner 5 wird nur der Wert "1-5" ausgewiesen. Jahr: Das Jahr ist jeweils das Kalenderjahr der Erhebung, wobei der Stichtag der 15.9. ist. Die Daten für das Jahr 2023 sind somit im Schuljahr 2023/24 erhoben worden und zeigen den Datenstand am 15. September 2023. Schulgemeinde: Hier wir die zuständige Schulgemeinde dargestellt. Das ist üblicherweise die Schulgemeinde des Wohnort. Es entspricht aber nicht in jedem Fall der Schulgemeinde des Schulstandorts der effektiv besucht wird. Anforderungstyp: In absteigender Reihenfolge sind dies: Mittelschule, Sekundarschule A, Sekundarschule B, Sekundarschule C, besondere Klassen, Heim-/Sonderschulung. Anzahl: Anzahl der Schülerinnen und Schüler mit der entsprechenden Merkmalskombination. Die Daten werden im Rahmen der Statistik der Lernenden für das Bundesamtes für Statistik erhoben. Es handelt sich um eine Vollerhebung.
# Issued                   : 2022-10-24T11:50:08+01:00
# Modified                 : 2025-01-10T14:04:11+01:00
# Rights                   : https://opendata.swiss/terms-of-use#terms_by

df <- read_delim('https://www.web.statistik.zh.ch/ogd/data/bista/ZH_Lernende_Sekundarstufe_I_Anforderungstyp.csv')



```

# Analyze data

```{r}

glimpse(df)
str(df)
skim(df)

head(df)
tail(df)

```

# Continue your code here...

```{r}

```

------------------------------------------------------------------------

# Contact

bista@bi.zh.ch | Bildungsstatistik des Kantons Zürich
