---
title: "Open Government Data, opendata.swiss"
date: "2025-03-17"
output: html_document
---

## Dataset: Mitarbeitende kantonale Verwaltung Zug

Anzahl Mitarbeitende inklusive den kantonalen Lehrpersonen nach Direktionen und Geschlecht (ohne Aushilfen und Hilfskräfte), Jahre 2012 bis 2020. Jeweils am Stichtag 31.12.

Ab 2014 neu inkl. befristet angestellter Lehrpersonen, die im Hauptamt verbucht werden.

Ab 2015 neu inkl. Reinigungspersonal.


(QUELLE:  Kanton Zug, Personalamt)

[Direct link by **opendata.swiss** for dataset](https://opendata.swiss/de/dataset/mitarbeitende-kantonale-verwaltung-zug)<br>
[Direct link by **Kanton Zug** for dataset](https://www.zg.ch/behoerden/gesundheitsdirektion/statistikfachstelle/themen/arbeitsmarkt)

Auto generated R starter code for data set eec556b0-c8f4-4709-a06f-89b633104302@kanton-zug.

## Metadata

- **Publisher** `Fachstelle für Daten und Statistik des Kantons Zug`
- **Organization.display_name.de** `Kanton Zug`
- **Organization.url** ``
- **Maintainer** `None`
- **Maintainer_email** `None`
- **Keywords.de** `['beschaftigung', 'kantonale-verwaltung']`
- **Issued** `2024-12-02T00:00:00`
- **Metadata_created** `2024-11-29T12:17:23.107941`
- **Metadata_modified** `2025-02-26T12:57:59.690332`


# Load packages

```{r}

library(tidyverse)
library(skimr)

```

# Load data

-   The dataset has 1 distribution(s) in CSV format.
-   All available CSV distributions are listed below and can be read into a tibble.

```{r}

# Distribution 0
# Package_id               : 1a4454e5-c9c6-4c7b-88b4-977cf588d109
# Description              : 
# Issued                   : None
# Modified                 : 2024-10-03T14:58:38.264000+00:00
# Rights                   : https://opendata.swiss/terms-of-use#terms_by

df <- read_delim('https://data.zg.ch/store/1/resource/884')



```

# Analyze data

```{r}

glimpse(df)
str(df)
skim(df)

head(df)
tail(df)

```

# Continue your code here...

```{r}

```

------------------------------------------------------------------------

# Contact

opendata@zg.ch | Open Data Zug
