---
title: "Open Government Data, opendata.swiss"
date: "2025-07-10"
output: html_document
---

## Dataset: Heizgradtage St.Galler Stadtwerke

Die Heizgradtage (HGT) gestatten Rückschlüsse auf den klimabedingten Heizenergieverbrauch und dienen der Kontrolle der Heizanlage. Dazu wird an jedem Heiztag - einem Tag mit einer Tagesmitteltemperatur kleiner oder gleich 16 Grad Celsius - erhoben, um wie viel die gemessene Aussenlufttemperatur von der angestrebten Innenlufttemperatur von 20 Grad Celsius abweicht.Die monatlichen Heizgradtage sind die Summe der Differenzen zwischen Aussenlufttemperatur und angestrebter Innenlufttemperatur für alle Heiztage des Monats.Werden die Heizgradtage zur Splittung der Nebenkosten verwendet ist zu bedenken, dass der Warmwasserbedarf nicht über denselben Verteilschlüssel abgerechnet werden kann. Der Warmwasserbedarf ist nicht abhängig von den Heizgradtagen und in deren Betrachtung nicht enthalten.

[Direct link by **opendata.swiss** for dataset](https://opendata.swiss/de/dataset/heizgradtage-st-galler-stadtwerke)<br>
[Direct link by **Stadt St.Gallen** for dataset](https://daten.stadt.sg.ch/explore/dataset/heizgradtage-st-galler-stadtwerke/)

Auto generated R starter code for data set heizgradtage-st-galler-stadtwerke@stadt-st-gallen.

## Metadata

- **Publisher.name** `stadt-st-gallen`
- **Organization.display_name.de** `Stadt St.Gallen`
- **Organization.url** `https://www.stadt.sg.ch/`
- **Maintainer** `OGD-Koordinationsstelle St.Gallen`
- **Maintainer_email** `opendata@stadt.sg.ch`
- **Keywords.de** `['klima', 'heizung', 'gas', 'temperatur']`
- **Issued** `2022-11-16T00:00:00`
- **Metadata_created** `2023-12-21T12:47:39.681306`
- **Metadata_modified** `2025-07-04T06:12:44.341720`


# Load packages

```{r}

library(tidyverse)
library(skimr)

```

# Load data

-   The dataset has 1 distribution(s) in CSV format.
-   All available CSV distributions are listed below and can be read into a tibble.

```{r}

# Distribution 0
# Package_id               : 1b4ec712-1c47-4aa4-8cd6-7ca6dbd0ad8c
# Description              : Heizgradtage St.Galler Stadtwerke (csv)
# Issued                   : 2022-11-16T00:00:00
# Modified                 : 2025-07-03T20:00:15.030000+00:00
# Rights                   : https://opendata.swiss/terms-of-use#terms_by

df <- read_delim('https://daten.stadt.sg.ch/api/v2/catalog/datasets/heizgradtage-st-galler-stadtwerke/exports/csv?use_labels=true')



```

# Analyze data

```{r}

glimpse(df)
str(df)
skim(df)

head(df)
tail(df)

```

# Continue your code here...

```{r}

```

------------------------------------------------------------------------

# Contact

opendata@stadt.sg.ch | OGD-Koordinationsstelle St.Gallen
