---
title: "Open Government Data, opendata.swiss"
date: "2024-07-21"
output: html_document
---

## Dataset: Borreliose

Daten zur Verbreitung und zeitlichen Entwicklung von Borreliose Virusinfektionen und Erkrankungsfällen in der Schweiz und im Fürstentum Liechtenstein. Sie finden Daten zu ambulanten Konsultationen aus dem Sentinella-Meldesystem.

[Direct link by **opendata.swiss** for dataset](https://opendata.swiss/de/dataset/borreliose)<br>
[Direct link by **Abteilung Übertragbare Krankheiten** for dataset](https://idd.bag.admin.ch)

Auto generated R starter code for data set borreliose@abteilung-uebertragbare-krankheiten.

## Metadata

- **Publisher** `Bundesamt für Gesundheit, Abteilung Übertragbare Krankheiten`
- **Organization.display_name.de** `Abteilung Übertragbare Krankheiten`
- **Organization.url** `https://www.bag.admin.ch/`
- **Maintainer** `None`
- **Maintainer_email** `None`
- **Keywords.de** `['borreliose-bag']`
- **Issued** `2024-04-17T00:00:00`
- **Metadata_created** `2024-04-17T09:09:44.857362`
- **Metadata_modified** `2024-04-17T09:26:37.676304`


# Load packages

```{r}

library(tidyverse)
library(skimr)

```

# Load data

-   The dataset has 1 distribution(s) in CSV format.
-   All available CSV distributions are listed below and can be read into a tibble.

```{r}

# Distribution 0
# Package_id               : 1b7577dc-48e0-478e-82ed-459a9841d2b0
# Description              : Die hier veröffentlichten Daten basieren auf Informationen aus dem Sentinella-⁠Meldesystem. Im Rahmen dieses Meldesystems übermitteln ambulant tätige Ärztinnen und Ärzte Informationen zu Erstkonsultationen aufgrund Borreliose Infektion in Arztpraxen und bei Hausbesuchen.
# Issued                   : None
# Modified                 : None
# Rights                   : NonCommercialAllowed-CommercialAllowed-ReferenceRequired

df <- read_delim('https://idd.bag.admin.ch/api/v1/export/current/LYME_sentinella/csv')



```

# Analyze data

```{r}

glimpse(df)
str(df)
skim(df)

head(df)
tail(df)

```

# Continue your code here...

```{r}

```

------------------------------------------------------------------------

# Contact

Bundesamt für Gesundheit, Abteilung Übertragbare Krankheiten | idd@bag.admin.ch
