---
title: "Open Government Data, opendata.swiss"
date: "2025-07-09"
output: html_document
---

## Dataset: Auswertung der Datensätze auf opendata.swiss aggregiert pro föderale Ebene

Dieses Dataset aggregiert die Datensätze auf opendata.swiss auf den föderalen Ebenen Bund, Kanton, Gemeinde oder Unternehmen/NGOs. Die erste Linie enthält die Header-Informationen.

[Direct link by **opendata.swiss** for dataset](https://opendata.swiss/de/dataset/auswertung-der-datensatze-auf-opendata-swiss-aggregiert-pro-foderale-ebene1)<br>
[Direct link by **Bundesamt für Statistik BFS** for dataset](https://www.bfs.admin.ch/asset/de/ts-d-00.02-OGD-04)

Auto generated R starter code for data set 35627341@bundesamt-fur-statistik-bfs.

## Metadata

- **Publisher.name** `BFS/OFS`
- **Organization.display_name.de** `Bundesamt für Statistik BFS`
- **Organization.url** `https://www.bfs.admin.ch`
- **Maintainer** `None`
- **Maintainer_email** `None`
- **Keywords.de** `['grundlagen-und-ubersichten']`
- **Issued** `2025-07-04T06:30:00+00:00`
- **Metadata_created** `2025-07-04T09:35:29.267513`
- **Metadata_modified** `2025-07-08T09:35:46.844034`


# Load packages

```{r}

library(tidyverse)
library(skimr)

```

# Load data

-   The dataset has 4 distribution(s) in CSV format.
-   All available CSV distributions are listed below and can be read into a tibble.

```{r}

# Distribution 0
# Package_id               : 1b84eba4-2faa-4c36-a759-fc715892cfab
# Description              : 
# Issued                   : 2025-07-04T06:30:00+00:00
# Modified                 : 2025-06-23T07:44:41.745000+00:00
# Rights                   : https://opendata.swiss/terms-of-use#terms_open

df <- read_delim('https://dam-api.bfs.admin.ch/hub/api/dam/assets/35627358/master')

# Distribution 1
# Package_id               : 1b84eba4-2faa-4c36-a759-fc715892cfab
# Description              : 
# Issued                   : 2025-07-04T06:30:00+00:00
# Modified                 : 2025-06-23T07:44:36.630000+00:00
# Rights                   : https://opendata.swiss/terms-of-use#terms_open

df <- read_delim('https://dam-api.bfs.admin.ch/hub/api/dam/assets/35627349/master')

# Distribution 2
# Package_id               : 1b84eba4-2faa-4c36-a759-fc715892cfab
# Description              : Dieses Dataset aggregiert die Datensätze auf opendata.swiss auf den föderalen Ebenen Bund, Kanton, Gemeinde oder Unternehmen/NGOs. Die erste Linie enthält die Header-Informationen.
# Issued                   : 2025-07-04T06:30:00+00:00
# Modified                 : 2025-06-23T07:44:37.921000+00:00
# Rights                   : https://opendata.swiss/terms-of-use#terms_open

df <- read_delim('https://dam-api.bfs.admin.ch/hub/api/dam/assets/35627355/master')

# Distribution 3
# Package_id               : 1b84eba4-2faa-4c36-a759-fc715892cfab
# Description              : 
# Issued                   : 2025-07-04T06:30:00+00:00
# Modified                 : 2025-06-23T07:44:37.907000+00:00
# Rights                   : https://opendata.swiss/terms-of-use#terms_open

df <- read_delim('https://dam-api.bfs.admin.ch/hub/api/dam/assets/35627352/master')



```

# Analyze data

```{r}

glimpse(df)
str(df)
skim(df)

head(df)
tail(df)

```

# Continue your code here...

```{r}

```

------------------------------------------------------------------------

# Contact

auskunftsdienst@bfs.admin.ch | info@bfs.admin.ch
