---
title: "Open Government Data, opendata.swiss"
date: "2024-03-24"
output: html_document
---

## Dataset: Belegung neu erstellter Wohnungen (2011-2019)

In diesem Datensatz sind die Informationen zu den neu erstellten Wohnungen in der Stadt St.Gallen (Erstellungsjahr, 
Anzahl Zimmer, Quartier, zeitlich stabile und eindeutige Wohnungs-ID) und die Informationen zur 
Bewohnerschaft (Haushaltstyp, Anzahl Personen) je Belegungsjahr kombiniert. 

[Direct link by **opendata.swiss** for dataset](https://opendata.swiss/de/dataset/belegung-neu-erstellter-wohnungen-2011-2019)<br>
[Direct link by **Stadt St.Gallen** for dataset](https://daten.stadt.sg.ch/explore/dataset/belegung-neu-erstellter-wohnungen-2011-2019/)

Auto generated R starter code for data set belegung-neu-erstellter-wohnungen-2011-2019@stadt-st-gallen.

## Metadata

- **Publisher** `stadt-st-gallen`
- **Organization.display_name.de** `Stadt St.Gallen`
- **Organization.url** `https://www.stadt.sg.ch/`
- **Maintainer** `None`
- **Maintainer_email** `None`
- **Keywords.de** `['open-data-hack-stgallen', 'wohnungsbelegung']`
- **Issued** `2023-11-23T00:00:00`
- **Metadata_created** `2023-12-21T12:48:17.870410`
- **Metadata_modified** `2024-03-22T05:02:16.874882`


# Load packages

```{r}

library(tidyverse)
library(skimr)

```

# Load data

-   The dataset has 1 distribution(s) in CSV format.
-   All available CSV distributions are listed below and can be read into a tibble.

```{r}

# Distribution 0
# Package_id               : 1c65f1ee-3f90-4b01-ac1e-542d7a17bab6
# Description              : Belegung neu erstellter Wohnungen (2011-2019) (csv)
# Issued                   : 2023-11-23T00:00:00
# Modified                 : 2023-11-23T13:24:19+00:00
# Rights                   : NonCommercialAllowed-CommercialAllowed-ReferenceRequired

df <- read_delim('https://daten.stadt.sg.ch/api/v2/catalog/datasets/belegung-neu-erstellter-wohnungen-2011-2019/exports/csv')



```

# Analyze data

```{r}

glimpse(df)
str(df)
skim(df)

head(df)
tail(df)

```

# Continue your code here...

```{r}

```

------------------------------------------------------------------------

# Contact

opendata@stadt.sg.ch | OGD-Koordinationsstelle St.Gallen
