---
title: "Open Government Data, opendata.swiss"
date: "2025-05-04"
output: html_document
---

## Dataset: Täglich aktualisierte Luftqualitätsmessungen, seit 1983


Dieses Dataset umfasst **Tageswerte** **seit 1983 bis zum aktuellen Vortag**, aufgeteilt in Jahresdateien. Darin enthalten sind das maximale Stundenmittel und die Anzahl Überschreitungen des Stundenmittelgrenzwertes für Ozon und die Tagesmittel für Schwefeldioxid (SO2), Kohlenmonoxid (CO), Stickoxid (NOx), Stickstoffmonoxid (NO), Stickstoffdioxid (NO2), Feinstaub (PM10 und PM2.5) und Partikelanzahl (PN), sofern jeweils in genügender Qualität vorhanden.

Die Werte des vollendeten Tages für das laufende Jahr werden jeweils 30 Minuten nach Mitternacht (UTC+1) aktualisiert.


[Direct link by **opendata.swiss** for dataset](https://opendata.swiss/de/dataset/taglich-aktualisierte-luftqualitatsmessungen-seit-1983)<br>
[Direct link by **Stadt Zürich** for dataset](https://data.stadt-zuerich.ch/dataset/ugz_luftschadstoffmessung_tageswerte)

Auto generated R starter code for data set 5cf41091-fc34-415b-acde-2ae43b187a60@stadt-zurich.

## Metadata

- **Publisher.name** `Messung Luftqualität, Umwelt- und Gesundheitsschutz, Gesundheits- und Umweltdepartement`
- **Organization.display_name.de** `Stadt Zürich`
- **Organization.url** `http://www.stadt-zuerich.ch/opendata`
- **Maintainer** `Open Data Zürich`
- **Maintainer_email** `opendata@zuerich.ch`
- **Keywords.de** `['luftqualitat', 'schwefeldioxid', 'zeitreihe', 'messwerte', 'luft', 'partikelanzahl', 'pn', 'co', 'ozon', 'nox', 'no2', 'tabelle', 'no', 'stickstoffmonoxid', 'kohlenmonoxid', 'feinstaub', 'schadstoffe', 'stickstoffdioxid', 'pm10', 'echtzeit', 'so2', 'stickoxide', 'sachdaten', 'o3', 'luftschadstoffe', 'pm25']`
- **Issued** `2015-06-16T00:00:00`
- **Metadata_created** `2024-11-28T02:52:05.176753`
- **Metadata_modified** `2025-05-03T05:21:15.821512`


# Load packages

```{r}

library(tidyverse)
library(skimr)

```

# Load data

-   The dataset has 43 distribution(s) in CSV format.
-   All available CSV distributions are listed below and can be read into a tibble.

```{r}

# Distribution 0
# Package_id               : 1c6876ec-1c23-4a94-b50f-c4620e8254be
# Description              : 
# Issued                   : 2024-11-27T11:08:02.955648
# Modified                 : 2025-03-05T03:35:33.012968
# Rights                   : https://opendata.swiss/terms-of-use#terms_open

df <- read_delim('https://data.stadt-zuerich.ch/dataset/ugz_luftschadstoffmessung_tageswerte/download/ugz_ogd_air_d1_1989.csv')

# Distribution 1
# Package_id               : 1c6876ec-1c23-4a94-b50f-c4620e8254be
# Description              : 
# Issued                   : 2024-11-27T11:08:12.674740
# Modified                 : 2025-03-05T03:35:53.168788
# Rights                   : https://opendata.swiss/terms-of-use#terms_open

df <- read_delim('https://data.stadt-zuerich.ch/dataset/ugz_luftschadstoffmessung_tageswerte/download/ugz_ogd_air_d1_1996.csv')

# Distribution 2
# Package_id               : 1c6876ec-1c23-4a94-b50f-c4620e8254be
# Description              : 
# Issued                   : 2024-11-27T11:08:36.269843
# Modified                 : 2025-03-05T03:36:26.767538
# Rights                   : https://opendata.swiss/terms-of-use#terms_open

df <- read_delim('https://data.stadt-zuerich.ch/dataset/ugz_luftschadstoffmessung_tageswerte/download/ugz_ogd_air_d1_2008.csv')

# Distribution 3
# Package_id               : 1c6876ec-1c23-4a94-b50f-c4620e8254be
# Description              : 
# Issued                   : 2024-11-27T11:09:13.084009
# Modified                 : 2025-03-05T03:37:03.101981
# Rights                   : https://opendata.swiss/terms-of-use#terms_open

df <- read_delim('https://data.stadt-zuerich.ch/dataset/ugz_luftschadstoffmessung_tageswerte/download/ugz_ogd_air_d1_2021.csv')

# Distribution 4
# Package_id               : 1c6876ec-1c23-4a94-b50f-c4620e8254be
# Description              : 
# Issued                   : 2024-11-27T11:09:18.521710
# Modified                 : 2025-03-05T03:37:11.696853
# Rights                   : https://opendata.swiss/terms-of-use#terms_open

df <- read_delim('https://data.stadt-zuerich.ch/dataset/ugz_luftschadstoffmessung_tageswerte/download/ugz_ogd_air_d1_2024.csv')

# Distribution 5
# Package_id               : 1c6876ec-1c23-4a94-b50f-c4620e8254be
# Description              : 
# Issued                   : 2024-11-27T11:08:41.866168
# Modified                 : 2025-03-05T03:36:35.208891
# Rights                   : https://opendata.swiss/terms-of-use#terms_open

df <- read_delim('https://data.stadt-zuerich.ch/dataset/ugz_luftschadstoffmessung_tageswerte/download/ugz_ogd_air_d1_2011.csv')

# Distribution 6
# Package_id               : 1c6876ec-1c23-4a94-b50f-c4620e8254be
# Description              : 
# Issued                   : 2024-11-27T11:08:15.648529
# Modified                 : 2025-03-05T03:35:59.018515
# Rights                   : https://opendata.swiss/terms-of-use#terms_open

df <- read_delim('https://data.stadt-zuerich.ch/dataset/ugz_luftschadstoffmessung_tageswerte/download/ugz_ogd_air_d1_1998.csv')

# Distribution 7
# Package_id               : 1c6876ec-1c23-4a94-b50f-c4620e8254be
# Description              : 
# Issued                   : 2024-11-27T11:08:14.081337
# Modified                 : 2025-03-05T03:35:56.172427
# Rights                   : https://opendata.swiss/terms-of-use#terms_open

df <- read_delim('https://data.stadt-zuerich.ch/dataset/ugz_luftschadstoffmessung_tageswerte/download/ugz_ogd_air_d1_1997.csv')

# Distribution 8
# Package_id               : 1c6876ec-1c23-4a94-b50f-c4620e8254be
# Description              : 
# Issued                   : 2024-11-27T11:08:27.601313
# Modified                 : 2025-03-05T03:36:13.055748
# Rights                   : https://opendata.swiss/terms-of-use#terms_open

df <- read_delim('https://data.stadt-zuerich.ch/dataset/ugz_luftschadstoffmessung_tageswerte/download/ugz_ogd_air_d1_2003.csv')

# Distribution 9
# Package_id               : 1c6876ec-1c23-4a94-b50f-c4620e8254be
# Description              : 
# Issued                   : 2024-11-27T11:08:05.006534
# Modified                 : 2025-03-05T03:35:35.670631
# Rights                   : https://opendata.swiss/terms-of-use#terms_open

df <- read_delim('https://data.stadt-zuerich.ch/dataset/ugz_luftschadstoffmessung_tageswerte/download/ugz_ogd_air_d1_1990.csv')

# Distribution 10
# Package_id               : 1c6876ec-1c23-4a94-b50f-c4620e8254be
# Description              : 
# Issued                   : 2024-11-27T11:08:38.232017
# Modified                 : 2025-03-05T03:36:29.712751
# Rights                   : https://opendata.swiss/terms-of-use#terms_open

df <- read_delim('https://data.stadt-zuerich.ch/dataset/ugz_luftschadstoffmessung_tageswerte/download/ugz_ogd_air_d1_2009.csv')

# Distribution 11
# Package_id               : 1c6876ec-1c23-4a94-b50f-c4620e8254be
# Description              : 
# Issued                   : 2024-11-27T11:08:49.879432
# Modified                 : 2025-03-05T03:36:43.503362
# Rights                   : https://opendata.swiss/terms-of-use#terms_open

df <- read_delim('https://data.stadt-zuerich.ch/dataset/ugz_luftschadstoffmessung_tageswerte/download/ugz_ogd_air_d1_2014.csv')

# Distribution 12
# Package_id               : 1c6876ec-1c23-4a94-b50f-c4620e8254be
# Description              : 
# Issued                   : 2024-11-27T11:07:57.947032
# Modified                 : 2025-03-05T03:35:22.004063
# Rights                   : https://opendata.swiss/terms-of-use#terms_open

df <- read_delim('https://data.stadt-zuerich.ch/dataset/ugz_luftschadstoffmessung_tageswerte/download/ugz_ogd_air_d1_1985.csv')

# Distribution 13
# Package_id               : 1c6876ec-1c23-4a94-b50f-c4620e8254be
# Description              : 
# Issued                   : 2025-01-01T23:38:00.343303
# Modified                 : 2025-03-05T03:37:14.306804
# Rights                   : https://opendata.swiss/terms-of-use#terms_open

df <- read_delim('https://data.stadt-zuerich.ch/dataset/ugz_luftschadstoffmessung_tageswerte/download/ugz_ogd_air_d1_2025.csv')

# Distribution 14
# Package_id               : 1c6876ec-1c23-4a94-b50f-c4620e8254be
# Description              : 
# Issued                   : 2024-11-27T11:08:34.926475
# Modified                 : 2025-03-05T03:36:24.206682
# Rights                   : https://opendata.swiss/terms-of-use#terms_open

df <- read_delim('https://data.stadt-zuerich.ch/dataset/ugz_luftschadstoffmessung_tageswerte/download/ugz_ogd_air_d1_2007.csv')

# Distribution 15
# Package_id               : 1c6876ec-1c23-4a94-b50f-c4620e8254be
# Description              : 
# Issued                   : 2024-11-27T11:09:07.838801
# Modified                 : 2025-03-05T03:36:54.905971
# Rights                   : https://opendata.swiss/terms-of-use#terms_open

df <- read_delim('https://data.stadt-zuerich.ch/dataset/ugz_luftschadstoffmessung_tageswerte/download/ugz_ogd_air_d1_2018.csv')

# Distribution 16
# Package_id               : 1c6876ec-1c23-4a94-b50f-c4620e8254be
# Description              : 
# Issued                   : 2024-11-27T11:09:00.090589
# Modified                 : 2025-03-05T03:36:46.352516
# Rights                   : https://opendata.swiss/terms-of-use#terms_open

df <- read_delim('https://data.stadt-zuerich.ch/dataset/ugz_luftschadstoffmessung_tageswerte/download/ugz_ogd_air_d1_2015.csv')

# Distribution 17
# Package_id               : 1c6876ec-1c23-4a94-b50f-c4620e8254be
# Description              : 
# Issued                   : 2024-11-27T11:08:39.856457
# Modified                 : 2025-03-05T03:36:32.372320
# Rights                   : https://opendata.swiss/terms-of-use#terms_open

df <- read_delim('https://data.stadt-zuerich.ch/dataset/ugz_luftschadstoffmessung_tageswerte/download/ugz_ogd_air_d1_2010.csv')

# Distribution 18
# Package_id               : 1c6876ec-1c23-4a94-b50f-c4620e8254be
# Description              : 
# Issued                   : 2024-11-27T11:08:43.891301
# Modified                 : 2025-03-05T03:36:37.766520
# Rights                   : https://opendata.swiss/terms-of-use#terms_open

df <- read_delim('https://data.stadt-zuerich.ch/dataset/ugz_luftschadstoffmessung_tageswerte/download/ugz_ogd_air_d1_2012.csv')

# Distribution 19
# Package_id               : 1c6876ec-1c23-4a94-b50f-c4620e8254be
# Description              : 
# Issued                   : 2024-11-27T11:08:29.275773
# Modified                 : 2025-03-05T03:36:15.951903
# Rights                   : https://opendata.swiss/terms-of-use#terms_open

df <- read_delim('https://data.stadt-zuerich.ch/dataset/ugz_luftschadstoffmessung_tageswerte/download/ugz_ogd_air_d1_2004.csv')

# Distribution 20
# Package_id               : 1c6876ec-1c23-4a94-b50f-c4620e8254be
# Description              : 
# Issued                   : 2024-11-27T11:08:18.279748
# Modified                 : 2025-03-05T03:36:01.870616
# Rights                   : https://opendata.swiss/terms-of-use#terms_open

df <- read_delim('https://data.stadt-zuerich.ch/dataset/ugz_luftschadstoffmessung_tageswerte/download/ugz_ogd_air_d1_1999.csv')

# Distribution 21
# Package_id               : 1c6876ec-1c23-4a94-b50f-c4620e8254be
# Description              : 
# Issued                   : 2024-11-27T11:08:31.057890
# Modified                 : 2025-03-05T03:36:18.626177
# Rights                   : https://opendata.swiss/terms-of-use#terms_open

df <- read_delim('https://data.stadt-zuerich.ch/dataset/ugz_luftschadstoffmessung_tageswerte/download/ugz_ogd_air_d1_2005.csv')

# Distribution 22
# Package_id               : 1c6876ec-1c23-4a94-b50f-c4620e8254be
# Description              : 
# Issued                   : 2024-11-27T11:07:59.143877
# Modified                 : 2025-03-05T03:35:24.562751
# Rights                   : https://opendata.swiss/terms-of-use#terms_open

df <- read_delim('https://data.stadt-zuerich.ch/dataset/ugz_luftschadstoffmessung_tageswerte/download/ugz_ogd_air_d1_1986.csv')

# Distribution 23
# Package_id               : 1c6876ec-1c23-4a94-b50f-c4620e8254be
# Description              : 
# Issued                   : 2024-11-27T11:08:46.243560
# Modified                 : 2025-03-05T03:36:40.972565
# Rights                   : https://opendata.swiss/terms-of-use#terms_open

df <- read_delim('https://data.stadt-zuerich.ch/dataset/ugz_luftschadstoffmessung_tageswerte/download/ugz_ogd_air_d1_2013.csv')

# Distribution 24
# Package_id               : 1c6876ec-1c23-4a94-b50f-c4620e8254be
# Description              : 
# Issued                   : 2024-11-27T11:08:19.873024
# Modified                 : 2025-03-05T03:36:04.596572
# Rights                   : https://opendata.swiss/terms-of-use#terms_open

df <- read_delim('https://data.stadt-zuerich.ch/dataset/ugz_luftschadstoffmessung_tageswerte/download/ugz_ogd_air_d1_2000.csv')

# Distribution 25
# Package_id               : 1c6876ec-1c23-4a94-b50f-c4620e8254be
# Description              : 
# Issued                   : 2024-11-27T11:09:14.429974
# Modified                 : 2025-03-05T03:37:06.094611
# Rights                   : https://opendata.swiss/terms-of-use#terms_open

df <- read_delim('https://data.stadt-zuerich.ch/dataset/ugz_luftschadstoffmessung_tageswerte/download/ugz_ogd_air_d1_2022.csv')

# Distribution 26
# Package_id               : 1c6876ec-1c23-4a94-b50f-c4620e8254be
# Description              : 
# Issued                   : 2024-11-27T11:09:02.461573
# Modified                 : 2025-03-05T03:36:49.572572
# Rights                   : https://opendata.swiss/terms-of-use#terms_open

df <- read_delim('https://data.stadt-zuerich.ch/dataset/ugz_luftschadstoffmessung_tageswerte/download/ugz_ogd_air_d1_2016.csv')

# Distribution 27
# Package_id               : 1c6876ec-1c23-4a94-b50f-c4620e8254be
# Description              : 
# Issued                   : 2024-11-27T11:08:24.440331
# Modified                 : 2025-03-05T03:36:07.603770
# Rights                   : https://opendata.swiss/terms-of-use#terms_open

df <- read_delim('https://data.stadt-zuerich.ch/dataset/ugz_luftschadstoffmessung_tageswerte/download/ugz_ogd_air_d1_2001.csv')

# Distribution 28
# Package_id               : 1c6876ec-1c23-4a94-b50f-c4620e8254be
# Description              : 
# Issued                   : 2024-11-27T11:08:06.034776
# Modified                 : 2025-03-05T03:35:38.487005
# Rights                   : https://opendata.swiss/terms-of-use#terms_open

df <- read_delim('https://data.stadt-zuerich.ch/dataset/ugz_luftschadstoffmessung_tageswerte/download/ugz_ogd_air_d1_1991.csv')

# Distribution 29
# Package_id               : 1c6876ec-1c23-4a94-b50f-c4620e8254be
# Description              : 
# Issued                   : 2024-11-27T11:07:55.931566
# Modified                 : 2025-03-05T03:35:17.206697
# Rights                   : https://opendata.swiss/terms-of-use#terms_open

df <- read_delim('https://data.stadt-zuerich.ch/dataset/ugz_luftschadstoffmessung_tageswerte/download/ugz_ogd_air_d1_1983.csv')

# Distribution 30
# Package_id               : 1c6876ec-1c23-4a94-b50f-c4620e8254be
# Description              : 
# Issued                   : 2024-11-27T11:09:11.347654
# Modified                 : 2025-03-05T03:37:00.520559
# Rights                   : https://opendata.swiss/terms-of-use#terms_open

df <- read_delim('https://data.stadt-zuerich.ch/dataset/ugz_luftschadstoffmessung_tageswerte/download/ugz_ogd_air_d1_2020.csv')

# Distribution 31
# Package_id               : 1c6876ec-1c23-4a94-b50f-c4620e8254be
# Description              : 
# Issued                   : 2024-11-27T11:08:11.683012
# Modified                 : 2025-03-05T03:35:50.494969
# Rights                   : https://opendata.swiss/terms-of-use#terms_open

df <- read_delim('https://data.stadt-zuerich.ch/dataset/ugz_luftschadstoffmessung_tageswerte/download/ugz_ogd_air_d1_1995.csv')

# Distribution 32
# Package_id               : 1c6876ec-1c23-4a94-b50f-c4620e8254be
# Description              : 
# Issued                   : 2024-11-27T11:08:00.726488
# Modified                 : 2025-03-05T03:35:27.391404
# Rights                   : https://opendata.swiss/terms-of-use#terms_open

df <- read_delim('https://data.stadt-zuerich.ch/dataset/ugz_luftschadstoffmessung_tageswerte/download/ugz_ogd_air_d1_1987.csv')

# Distribution 33
# Package_id               : 1c6876ec-1c23-4a94-b50f-c4620e8254be
# Description              : 
# Issued                   : 2024-11-27T11:08:08.806788
# Modified                 : 2025-03-05T03:35:44.048221
# Rights                   : https://opendata.swiss/terms-of-use#terms_open

df <- read_delim('https://data.stadt-zuerich.ch/dataset/ugz_luftschadstoffmessung_tageswerte/download/ugz_ogd_air_d1_1993.csv')

# Distribution 34
# Package_id               : 1c6876ec-1c23-4a94-b50f-c4620e8254be
# Description              : 
# Issued                   : 2024-11-27T11:09:15.857705
# Modified                 : 2025-03-05T03:37:08.591120
# Rights                   : https://opendata.swiss/terms-of-use#terms_open

df <- read_delim('https://data.stadt-zuerich.ch/dataset/ugz_luftschadstoffmessung_tageswerte/download/ugz_ogd_air_d1_2023.csv')

# Distribution 35
# Package_id               : 1c6876ec-1c23-4a94-b50f-c4620e8254be
# Description              : 
# Issued                   : 2024-11-27T11:07:56.903025
# Modified                 : 2025-03-05T03:35:19.369902
# Rights                   : https://opendata.swiss/terms-of-use#terms_open

df <- read_delim('https://data.stadt-zuerich.ch/dataset/ugz_luftschadstoffmessung_tageswerte/download/ugz_ogd_air_d1_1984.csv')

# Distribution 36
# Package_id               : 1c6876ec-1c23-4a94-b50f-c4620e8254be
# Description              : 
# Issued                   : 2024-11-27T11:09:06.647064
# Modified                 : 2025-03-05T03:36:51.962174
# Rights                   : https://opendata.swiss/terms-of-use#terms_open

df <- read_delim('https://data.stadt-zuerich.ch/dataset/ugz_luftschadstoffmessung_tageswerte/download/ugz_ogd_air_d1_2017.csv')

# Distribution 37
# Package_id               : 1c6876ec-1c23-4a94-b50f-c4620e8254be
# Description              : 
# Issued                   : 2024-11-27T11:08:09.872823
# Modified                 : 2025-03-05T03:35:47.574922
# Rights                   : https://opendata.swiss/terms-of-use#terms_open

df <- read_delim('https://data.stadt-zuerich.ch/dataset/ugz_luftschadstoffmessung_tageswerte/download/ugz_ogd_air_d1_1994.csv')

# Distribution 38
# Package_id               : 1c6876ec-1c23-4a94-b50f-c4620e8254be
# Description              : 
# Issued                   : 2024-11-27T11:08:32.889193
# Modified                 : 2025-03-05T03:36:21.158813
# Rights                   : https://opendata.swiss/terms-of-use#terms_open

df <- read_delim('https://data.stadt-zuerich.ch/dataset/ugz_luftschadstoffmessung_tageswerte/download/ugz_ogd_air_d1_2006.csv')

# Distribution 39
# Package_id               : 1c6876ec-1c23-4a94-b50f-c4620e8254be
# Description              : 
# Issued                   : 2024-11-27T11:08:25.782620
# Modified                 : 2025-03-05T03:36:10.173572
# Rights                   : https://opendata.swiss/terms-of-use#terms_open

df <- read_delim('https://data.stadt-zuerich.ch/dataset/ugz_luftschadstoffmessung_tageswerte/download/ugz_ogd_air_d1_2002.csv')

# Distribution 40
# Package_id               : 1c6876ec-1c23-4a94-b50f-c4620e8254be
# Description              : 
# Issued                   : 2024-11-27T11:08:07.060517
# Modified                 : 2025-03-05T03:35:41.207476
# Rights                   : https://opendata.swiss/terms-of-use#terms_open

df <- read_delim('https://data.stadt-zuerich.ch/dataset/ugz_luftschadstoffmessung_tageswerte/download/ugz_ogd_air_d1_1992.csv')

# Distribution 41
# Package_id               : 1c6876ec-1c23-4a94-b50f-c4620e8254be
# Description              : 
# Issued                   : 2024-11-27T11:08:01.510540
# Modified                 : 2025-03-05T03:35:30.111444
# Rights                   : https://opendata.swiss/terms-of-use#terms_open

df <- read_delim('https://data.stadt-zuerich.ch/dataset/ugz_luftschadstoffmessung_tageswerte/download/ugz_ogd_air_d1_1988.csv')

# Distribution 42
# Package_id               : 1c6876ec-1c23-4a94-b50f-c4620e8254be
# Description              : 
# Issued                   : 2024-11-27T11:09:09.246622
# Modified                 : 2025-03-05T03:36:57.507567
# Rights                   : https://opendata.swiss/terms-of-use#terms_open

df <- read_delim('https://data.stadt-zuerich.ch/dataset/ugz_luftschadstoffmessung_tageswerte/download/ugz_ogd_air_d1_2019.csv')



```

# Analyze data

```{r}

glimpse(df)
str(df)
skim(df)

head(df)
tail(df)

```

# Continue your code here...

```{r}

```

------------------------------------------------------------------------

# Contact

opendata@zuerich.ch | Open Data Zürich
