---
title: "Open Government Data, opendata.swiss"
date: "2025-08-23"
output: html_document
---

## Dataset: Täglich aktualisierte Luftqualitätsmessungen, seit 1983


Dieses Dataset umfasst **Tageswerte** **seit 1983 bis zum aktuellen Vortag**, aufgeteilt in Jahresdateien und einmal als kompletter Datensatz im parquet-Format. Darin enthalten sind das maximale Stundenmittel und die Anzahl Überschreitungen des Stundenmittelgrenzwertes für Ozon und die Tagesmittel für Schwefeldioxid (SO2), Kohlenmonoxid (CO), Stickoxid (NOx), Stickstoffmonoxid (NO), Stickstoffdioxid (NO2), Feinstaub (PM10 und PM2.5) und Partikelanzahl (PN), sofern jeweils in genügender Qualität vorhanden.

Die Werte des vollendeten Tages für das laufende Jahr werden jeweils 30 Minuten nach Mitternacht (UTC+1) aktualisiert.


[Direct link by **opendata.swiss** for dataset](https://opendata.swiss/de/dataset/taglich-aktualisierte-luftqualitatsmessungen-seit-1983)<br>
[Direct link by **Stadt Zürich** for dataset](https://data.stadt-zuerich.ch/dataset/ugz_luftschadstoffmessung_tageswerte)

Auto generated R starter code for data set 5cf41091-fc34-415b-acde-2ae43b187a60@stadt-zurich.

## Metadata

- **Publisher.name** `Messung Luftqualität, Umwelt- und Gesundheitsschutz, Gesundheits- und Umweltdepartement`
- **Organization.display_name.de** `Stadt Zürich`
- **Organization.url** `http://www.stadt-zuerich.ch/opendata`
- **Maintainer** `Open Data Zürich`
- **Maintainer_email** `opendata@zuerich.ch`
- **Keywords.de** `['kohlenmonoxid', 'schwefeldioxid', 'so2', 'luftqualitat', 'messwerte', 'zeitreihe', 'luftschadstoffe', 'echtzeit', 'o3', 'ozon', 'tabelle', 'feinstaub', 'no2', 'pm25', 'pn', 'luft', 'stickstoffdioxid', 'pm10', 'co', 'sachdaten', 'no', 'stickstoffmonoxid', 'stickoxide', 'nox', 'partikelanzahl', 'schadstoffe']`
- **Issued** `2015-06-16T00:00:00`
- **Metadata_created** `2024-11-28T02:52:05.176753`
- **Metadata_modified** `2025-08-22T02:32:14.937488`


# Load packages

```{r}

library(tidyverse)
library(skimr)

```

# Load data

-   The dataset has 43 distribution(s) in CSV format.
-   All available CSV distributions are listed below and can be read into a tibble.

```{r}

# Distribution 0
# Package_id               : 1c6876ec-1c23-4a94-b50f-c4620e8254be
# Description              : 
# Issued                   : 2024-11-27T11:08:29.275773
# Modified                 : 2025-08-22T00:36:12.059346
# Rights                   : https://opendata.swiss/terms-of-use#terms_open

df <- read_delim('https://data.stadt-zuerich.ch/dataset/ugz_luftschadstoffmessung_tageswerte/download/ugz_ogd_air_d1_2004.csv')

# Distribution 1
# Package_id               : 1c6876ec-1c23-4a94-b50f-c4620e8254be
# Description              : 
# Issued                   : 2024-11-27T11:09:11.347654
# Modified                 : 2025-08-22T00:36:55.696890
# Rights                   : https://opendata.swiss/terms-of-use#terms_open

df <- read_delim('https://data.stadt-zuerich.ch/dataset/ugz_luftschadstoffmessung_tageswerte/download/ugz_ogd_air_d1_2020.csv')

# Distribution 2
# Package_id               : 1c6876ec-1c23-4a94-b50f-c4620e8254be
# Description              : 
# Issued                   : 2024-11-27T11:08:34.926475
# Modified                 : 2025-08-22T00:36:20.683597
# Rights                   : https://opendata.swiss/terms-of-use#terms_open

df <- read_delim('https://data.stadt-zuerich.ch/dataset/ugz_luftschadstoffmessung_tageswerte/download/ugz_ogd_air_d1_2007.csv')

# Distribution 3
# Package_id               : 1c6876ec-1c23-4a94-b50f-c4620e8254be
# Description              : 
# Issued                   : 2024-11-27T11:08:38.232017
# Modified                 : 2025-08-22T00:36:26.199924
# Rights                   : https://opendata.swiss/terms-of-use#terms_open

df <- read_delim('https://data.stadt-zuerich.ch/dataset/ugz_luftschadstoffmessung_tageswerte/download/ugz_ogd_air_d1_2009.csv')

# Distribution 4
# Package_id               : 1c6876ec-1c23-4a94-b50f-c4620e8254be
# Description              : 
# Issued                   : 2024-11-27T11:08:05.006534
# Modified                 : 2025-08-22T00:35:34.481718
# Rights                   : https://opendata.swiss/terms-of-use#terms_open

df <- read_delim('https://data.stadt-zuerich.ch/dataset/ugz_luftschadstoffmessung_tageswerte/download/ugz_ogd_air_d1_1990.csv')

# Distribution 5
# Package_id               : 1c6876ec-1c23-4a94-b50f-c4620e8254be
# Description              : 
# Issued                   : 2024-11-27T11:08:06.034776
# Modified                 : 2025-08-22T00:35:37.089254
# Rights                   : https://opendata.swiss/terms-of-use#terms_open

df <- read_delim('https://data.stadt-zuerich.ch/dataset/ugz_luftschadstoffmessung_tageswerte/download/ugz_ogd_air_d1_1991.csv')

# Distribution 6
# Package_id               : 1c6876ec-1c23-4a94-b50f-c4620e8254be
# Description              : 
# Issued                   : 2024-11-27T11:09:07.838801
# Modified                 : 2025-08-22T00:36:50.281427
# Rights                   : https://opendata.swiss/terms-of-use#terms_open

df <- read_delim('https://data.stadt-zuerich.ch/dataset/ugz_luftschadstoffmessung_tageswerte/download/ugz_ogd_air_d1_2018.csv')

# Distribution 7
# Package_id               : 1c6876ec-1c23-4a94-b50f-c4620e8254be
# Description              : 
# Issued                   : 2024-11-27T11:09:13.084009
# Modified                 : 2025-08-22T00:36:58.430198
# Rights                   : https://opendata.swiss/terms-of-use#terms_open

df <- read_delim('https://data.stadt-zuerich.ch/dataset/ugz_luftschadstoffmessung_tageswerte/download/ugz_ogd_air_d1_2021.csv')

# Distribution 8
# Package_id               : 1c6876ec-1c23-4a94-b50f-c4620e8254be
# Description              : 
# Issued                   : 2024-11-27T11:08:39.856457
# Modified                 : 2025-08-22T00:36:28.649127
# Rights                   : https://opendata.swiss/terms-of-use#terms_open

df <- read_delim('https://data.stadt-zuerich.ch/dataset/ugz_luftschadstoffmessung_tageswerte/download/ugz_ogd_air_d1_2010.csv')

# Distribution 9
# Package_id               : 1c6876ec-1c23-4a94-b50f-c4620e8254be
# Description              : 
# Issued                   : 2024-11-27T11:08:19.873024
# Modified                 : 2025-08-22T00:36:01.470623
# Rights                   : https://opendata.swiss/terms-of-use#terms_open

df <- read_delim('https://data.stadt-zuerich.ch/dataset/ugz_luftschadstoffmessung_tageswerte/download/ugz_ogd_air_d1_2000.csv')

# Distribution 10
# Package_id               : 1c6876ec-1c23-4a94-b50f-c4620e8254be
# Description              : 
# Issued                   : 2024-11-27T11:08:32.889193
# Modified                 : 2025-08-22T00:36:17.786992
# Rights                   : https://opendata.swiss/terms-of-use#terms_open

df <- read_delim('https://data.stadt-zuerich.ch/dataset/ugz_luftschadstoffmessung_tageswerte/download/ugz_ogd_air_d1_2006.csv')

# Distribution 11
# Package_id               : 1c6876ec-1c23-4a94-b50f-c4620e8254be
# Description              : 
# Issued                   : 2024-11-27T11:09:06.647064
# Modified                 : 2025-08-22T00:36:47.685674
# Rights                   : https://opendata.swiss/terms-of-use#terms_open

df <- read_delim('https://data.stadt-zuerich.ch/dataset/ugz_luftschadstoffmessung_tageswerte/download/ugz_ogd_air_d1_2017.csv')

# Distribution 12
# Package_id               : 1c6876ec-1c23-4a94-b50f-c4620e8254be
# Description              : 
# Issued                   : 2024-11-27T11:08:41.866168
# Modified                 : 2025-08-22T00:36:31.443875
# Rights                   : https://opendata.swiss/terms-of-use#terms_open

df <- read_delim('https://data.stadt-zuerich.ch/dataset/ugz_luftschadstoffmessung_tageswerte/download/ugz_ogd_air_d1_2011.csv')

# Distribution 13
# Package_id               : 1c6876ec-1c23-4a94-b50f-c4620e8254be
# Description              : 
# Issued                   : 2024-11-27T11:07:57.947032
# Modified                 : 2025-08-22T00:35:20.145188
# Rights                   : https://opendata.swiss/terms-of-use#terms_open

df <- read_delim('https://data.stadt-zuerich.ch/dataset/ugz_luftschadstoffmessung_tageswerte/download/ugz_ogd_air_d1_1985.csv')

# Distribution 14
# Package_id               : 1c6876ec-1c23-4a94-b50f-c4620e8254be
# Description              : 
# Issued                   : 2024-11-27T11:09:15.857705
# Modified                 : 2025-08-22T00:37:03.739300
# Rights                   : https://opendata.swiss/terms-of-use#terms_open

df <- read_delim('https://data.stadt-zuerich.ch/dataset/ugz_luftschadstoffmessung_tageswerte/download/ugz_ogd_air_d1_2023.csv')

# Distribution 15
# Package_id               : 1c6876ec-1c23-4a94-b50f-c4620e8254be
# Description              : 
# Issued                   : 2024-11-27T11:09:00.090589
# Modified                 : 2025-08-22T00:36:42.281481
# Rights                   : https://opendata.swiss/terms-of-use#terms_open

df <- read_delim('https://data.stadt-zuerich.ch/dataset/ugz_luftschadstoffmessung_tageswerte/download/ugz_ogd_air_d1_2015.csv')

# Distribution 16
# Package_id               : 1c6876ec-1c23-4a94-b50f-c4620e8254be
# Description              : 
# Issued                   : 2025-01-01T23:38:00.343303
# Modified                 : 2025-08-22T00:37:09.283545
# Rights                   : https://opendata.swiss/terms-of-use#terms_open

df <- read_delim('https://data.stadt-zuerich.ch/dataset/ugz_luftschadstoffmessung_tageswerte/download/ugz_ogd_air_d1_2025.csv')

# Distribution 17
# Package_id               : 1c6876ec-1c23-4a94-b50f-c4620e8254be
# Description              : 
# Issued                   : 2024-11-27T11:08:49.879432
# Modified                 : 2025-08-22T00:36:39.324074
# Rights                   : https://opendata.swiss/terms-of-use#terms_open

df <- read_delim('https://data.stadt-zuerich.ch/dataset/ugz_luftschadstoffmessung_tageswerte/download/ugz_ogd_air_d1_2014.csv')

# Distribution 18
# Package_id               : 1c6876ec-1c23-4a94-b50f-c4620e8254be
# Description              : 
# Issued                   : 2024-11-27T11:09:18.521710
# Modified                 : 2025-08-22T00:37:06.366668
# Rights                   : https://opendata.swiss/terms-of-use#terms_open

df <- read_delim('https://data.stadt-zuerich.ch/dataset/ugz_luftschadstoffmessung_tageswerte/download/ugz_ogd_air_d1_2024.csv')

# Distribution 19
# Package_id               : 1c6876ec-1c23-4a94-b50f-c4620e8254be
# Description              : 
# Issued                   : 2024-11-27T11:07:59.143877
# Modified                 : 2025-08-22T00:35:23.155995
# Rights                   : https://opendata.swiss/terms-of-use#terms_open

df <- read_delim('https://data.stadt-zuerich.ch/dataset/ugz_luftschadstoffmessung_tageswerte/download/ugz_ogd_air_d1_1986.csv')

# Distribution 20
# Package_id               : 1c6876ec-1c23-4a94-b50f-c4620e8254be
# Description              : 
# Issued                   : 2024-11-27T11:08:08.806788
# Modified                 : 2025-08-22T00:35:42.518024
# Rights                   : https://opendata.swiss/terms-of-use#terms_open

df <- read_delim('https://data.stadt-zuerich.ch/dataset/ugz_luftschadstoffmessung_tageswerte/download/ugz_ogd_air_d1_1993.csv')

# Distribution 21
# Package_id               : 1c6876ec-1c23-4a94-b50f-c4620e8254be
# Description              : 
# Issued                   : 2024-11-27T11:09:02.461573
# Modified                 : 2025-08-22T00:36:44.919629
# Rights                   : https://opendata.swiss/terms-of-use#terms_open

df <- read_delim('https://data.stadt-zuerich.ch/dataset/ugz_luftschadstoffmessung_tageswerte/download/ugz_ogd_air_d1_2016.csv')

# Distribution 22
# Package_id               : 1c6876ec-1c23-4a94-b50f-c4620e8254be
# Description              : 
# Issued                   : 2024-11-27T11:08:27.601313
# Modified                 : 2025-08-22T00:36:09.619349
# Rights                   : https://opendata.swiss/terms-of-use#terms_open

df <- read_delim('https://data.stadt-zuerich.ch/dataset/ugz_luftschadstoffmessung_tageswerte/download/ugz_ogd_air_d1_2003.csv')

# Distribution 23
# Package_id               : 1c6876ec-1c23-4a94-b50f-c4620e8254be
# Description              : 
# Issued                   : 2024-11-27T11:08:43.891301
# Modified                 : 2025-08-22T00:36:33.971758
# Rights                   : https://opendata.swiss/terms-of-use#terms_open

df <- read_delim('https://data.stadt-zuerich.ch/dataset/ugz_luftschadstoffmessung_tageswerte/download/ugz_ogd_air_d1_2012.csv')

# Distribution 24
# Package_id               : 1c6876ec-1c23-4a94-b50f-c4620e8254be
# Description              : 
# Issued                   : 2024-11-27T11:08:18.279748
# Modified                 : 2025-08-22T00:35:58.620248
# Rights                   : https://opendata.swiss/terms-of-use#terms_open

df <- read_delim('https://data.stadt-zuerich.ch/dataset/ugz_luftschadstoffmessung_tageswerte/download/ugz_ogd_air_d1_1999.csv')

# Distribution 25
# Package_id               : 1c6876ec-1c23-4a94-b50f-c4620e8254be
# Description              : 
# Issued                   : 2024-11-27T11:08:31.057890
# Modified                 : 2025-08-22T00:36:15.086574
# Rights                   : https://opendata.swiss/terms-of-use#terms_open

df <- read_delim('https://data.stadt-zuerich.ch/dataset/ugz_luftschadstoffmessung_tageswerte/download/ugz_ogd_air_d1_2005.csv')

# Distribution 26
# Package_id               : 1c6876ec-1c23-4a94-b50f-c4620e8254be
# Description              : 
# Issued                   : 2024-11-27T11:09:14.429974
# Modified                 : 2025-08-22T00:37:00.962478
# Rights                   : https://opendata.swiss/terms-of-use#terms_open

df <- read_delim('https://data.stadt-zuerich.ch/dataset/ugz_luftschadstoffmessung_tageswerte/download/ugz_ogd_air_d1_2022.csv')

# Distribution 27
# Package_id               : 1c6876ec-1c23-4a94-b50f-c4620e8254be
# Description              : 
# Issued                   : 2024-11-27T11:08:15.648529
# Modified                 : 2025-08-22T00:35:56.082183
# Rights                   : https://opendata.swiss/terms-of-use#terms_open

df <- read_delim('https://data.stadt-zuerich.ch/dataset/ugz_luftschadstoffmessung_tageswerte/download/ugz_ogd_air_d1_1998.csv')

# Distribution 28
# Package_id               : 1c6876ec-1c23-4a94-b50f-c4620e8254be
# Description              : 
# Issued                   : 2024-11-27T11:08:00.726488
# Modified                 : 2025-08-22T00:35:25.722332
# Rights                   : https://opendata.swiss/terms-of-use#terms_open

df <- read_delim('https://data.stadt-zuerich.ch/dataset/ugz_luftschadstoffmessung_tageswerte/download/ugz_ogd_air_d1_1987.csv')

# Distribution 29
# Package_id               : 1c6876ec-1c23-4a94-b50f-c4620e8254be
# Description              : 
# Issued                   : 2024-11-27T11:08:46.243560
# Modified                 : 2025-08-22T00:36:36.791179
# Rights                   : https://opendata.swiss/terms-of-use#terms_open

df <- read_delim('https://data.stadt-zuerich.ch/dataset/ugz_luftschadstoffmessung_tageswerte/download/ugz_ogd_air_d1_2013.csv')

# Distribution 30
# Package_id               : 1c6876ec-1c23-4a94-b50f-c4620e8254be
# Description              : 
# Issued                   : 2024-11-27T11:09:09.246622
# Modified                 : 2025-08-22T00:36:53.128413
# Rights                   : https://opendata.swiss/terms-of-use#terms_open

df <- read_delim('https://data.stadt-zuerich.ch/dataset/ugz_luftschadstoffmessung_tageswerte/download/ugz_ogd_air_d1_2019.csv')

# Distribution 31
# Package_id               : 1c6876ec-1c23-4a94-b50f-c4620e8254be
# Description              : 
# Issued                   : 2024-11-27T11:08:02.955648
# Modified                 : 2025-08-22T00:35:31.441320
# Rights                   : https://opendata.swiss/terms-of-use#terms_open

df <- read_delim('https://data.stadt-zuerich.ch/dataset/ugz_luftschadstoffmessung_tageswerte/download/ugz_ogd_air_d1_1989.csv')

# Distribution 32
# Package_id               : 1c6876ec-1c23-4a94-b50f-c4620e8254be
# Description              : 
# Issued                   : 2024-11-27T11:08:14.081337
# Modified                 : 2025-08-22T00:35:53.421708
# Rights                   : https://opendata.swiss/terms-of-use#terms_open

df <- read_delim('https://data.stadt-zuerich.ch/dataset/ugz_luftschadstoffmessung_tageswerte/download/ugz_ogd_air_d1_1997.csv')

# Distribution 33
# Package_id               : 1c6876ec-1c23-4a94-b50f-c4620e8254be
# Description              : 
# Issued                   : 2024-11-27T11:08:24.440331
# Modified                 : 2025-08-22T00:36:03.989344
# Rights                   : https://opendata.swiss/terms-of-use#terms_open

df <- read_delim('https://data.stadt-zuerich.ch/dataset/ugz_luftschadstoffmessung_tageswerte/download/ugz_ogd_air_d1_2001.csv')

# Distribution 34
# Package_id               : 1c6876ec-1c23-4a94-b50f-c4620e8254be
# Description              : 
# Issued                   : 2024-11-27T11:08:09.872823
# Modified                 : 2025-08-22T00:35:45.219158
# Rights                   : https://opendata.swiss/terms-of-use#terms_open

df <- read_delim('https://data.stadt-zuerich.ch/dataset/ugz_luftschadstoffmessung_tageswerte/download/ugz_ogd_air_d1_1994.csv')

# Distribution 35
# Package_id               : 1c6876ec-1c23-4a94-b50f-c4620e8254be
# Description              : 
# Issued                   : 2024-11-27T11:07:55.931566
# Modified                 : 2025-08-22T00:35:15.307943
# Rights                   : https://opendata.swiss/terms-of-use#terms_open

df <- read_delim('https://data.stadt-zuerich.ch/dataset/ugz_luftschadstoffmessung_tageswerte/download/ugz_ogd_air_d1_1983.csv')

# Distribution 36
# Package_id               : 1c6876ec-1c23-4a94-b50f-c4620e8254be
# Description              : 
# Issued                   : 2024-11-27T11:08:11.683012
# Modified                 : 2025-08-22T00:35:47.772135
# Rights                   : https://opendata.swiss/terms-of-use#terms_open

df <- read_delim('https://data.stadt-zuerich.ch/dataset/ugz_luftschadstoffmessung_tageswerte/download/ugz_ogd_air_d1_1995.csv')

# Distribution 37
# Package_id               : 1c6876ec-1c23-4a94-b50f-c4620e8254be
# Description              : 
# Issued                   : 2024-11-27T11:07:56.903025
# Modified                 : 2025-08-22T00:35:17.675242
# Rights                   : https://opendata.swiss/terms-of-use#terms_open

df <- read_delim('https://data.stadt-zuerich.ch/dataset/ugz_luftschadstoffmessung_tageswerte/download/ugz_ogd_air_d1_1984.csv')

# Distribution 38
# Package_id               : 1c6876ec-1c23-4a94-b50f-c4620e8254be
# Description              : 
# Issued                   : 2024-11-27T11:08:01.510540
# Modified                 : 2025-08-22T00:35:28.789930
# Rights                   : https://opendata.swiss/terms-of-use#terms_open

df <- read_delim('https://data.stadt-zuerich.ch/dataset/ugz_luftschadstoffmessung_tageswerte/download/ugz_ogd_air_d1_1988.csv')

# Distribution 39
# Package_id               : 1c6876ec-1c23-4a94-b50f-c4620e8254be
# Description              : 
# Issued                   : 2024-11-27T11:08:25.782620
# Modified                 : 2025-08-22T00:36:06.777025
# Rights                   : https://opendata.swiss/terms-of-use#terms_open

df <- read_delim('https://data.stadt-zuerich.ch/dataset/ugz_luftschadstoffmessung_tageswerte/download/ugz_ogd_air_d1_2002.csv')

# Distribution 40
# Package_id               : 1c6876ec-1c23-4a94-b50f-c4620e8254be
# Description              : 
# Issued                   : 2024-11-27T11:08:07.060517
# Modified                 : 2025-08-22T00:35:39.847805
# Rights                   : https://opendata.swiss/terms-of-use#terms_open

df <- read_delim('https://data.stadt-zuerich.ch/dataset/ugz_luftschadstoffmessung_tageswerte/download/ugz_ogd_air_d1_1992.csv')

# Distribution 41
# Package_id               : 1c6876ec-1c23-4a94-b50f-c4620e8254be
# Description              : 
# Issued                   : 2024-11-27T11:08:36.269843
# Modified                 : 2025-08-22T00:36:23.292964
# Rights                   : https://opendata.swiss/terms-of-use#terms_open

df <- read_delim('https://data.stadt-zuerich.ch/dataset/ugz_luftschadstoffmessung_tageswerte/download/ugz_ogd_air_d1_2008.csv')

# Distribution 42
# Package_id               : 1c6876ec-1c23-4a94-b50f-c4620e8254be
# Description              : 
# Issued                   : 2024-11-27T11:08:12.674740
# Modified                 : 2025-08-22T00:35:50.568152
# Rights                   : https://opendata.swiss/terms-of-use#terms_open

df <- read_delim('https://data.stadt-zuerich.ch/dataset/ugz_luftschadstoffmessung_tageswerte/download/ugz_ogd_air_d1_1996.csv')



```

# Analyze data

```{r}

glimpse(df)
str(df)
skim(df)

head(df)
tail(df)

```

# Continue your code here...

```{r}

```

------------------------------------------------------------------------

# Contact

opendata@zuerich.ch | Open Data Zürich
