---
title: "Open Government Data, opendata.swiss"
date: "2025-02-11"
output: html_document
---

## Dataset: Interkantonale Pendlerbewegungen

Interkantonale Pendlerbewegungen für den Kanton Zug und Nachbarkantone. Jahre 2020 bis 2022.

Die Daten stammen aus einer Stichprobenerhebung. Um die Genauigkeit der Schätzung zu erhöhen, werden die drei jeweilst aktuellsten Datensätze miteinander kombiniert.

(QUELLE: Bundesamt für Statistik, Strukturerhebung)

[Direct link by **opendata.swiss** for dataset](https://opendata.swiss/de/dataset/interkantonale-pendlerbewegungen)<br>
[Direct link by **Kanton Zug** for dataset](https://www.zg.ch/behoerden/gesundheitsdirektion/statistikfachstelle/themen/11-mobilitaet-und-verkehr/pendlerstatistik)

Auto generated R starter code for data set df4ee897-6ae6-4047-a66e-e4b21df8c994@kanton-zug.

## Metadata

- **Publisher** `Fachstelle Statistik des Kantons Zug`
- **Organization.display_name.de** `Kanton Zug`
- **Organization.url** ``
- **Maintainer** `None`
- **Maintainer_email** `None`
- **Keywords.de** `[]`
- **Issued** `2024-12-02T00:00:00`
- **Metadata_created** `2024-11-29T12:17:08.291798`
- **Metadata_modified** `2024-12-16T06:59:56.031896`


# Load packages

```{r}

library(tidyverse)
library(skimr)

```

# Load data

-   The dataset has 1 distribution(s) in CSV format.
-   All available CSV distributions are listed below and can be read into a tibble.

```{r}

# Distribution 0
# Package_id               : 1cbc5e01-ee17-44f2-9a6b-0aaac36598d6
# Description              : 
# Issued                   : None
# Modified                 : 2024-10-03T15:07:18.657000+00:00
# Rights                   : https://opendata.swiss/terms-of-use#terms_by

df <- read_delim('https://data.zg.ch/store/1/resource/534')



```

# Analyze data

```{r}

glimpse(df)
str(df)
skim(df)

head(df)
tail(df)

```

# Continue your code here...

```{r}

```

------------------------------------------------------------------------

# Contact

opendata@zg.ch | Open Data Zug
