---
title: "Open Government Data, opendata.swiss"
date: "2025-12-27"
output: html_document
---

## Dataset: Volksinitiative «Für eine engagierte Schweiz (Service-citoyen-Initiative)»

Schlussresultate der eidgenössischen Abstimmung 'Volksinitiative «Für eine engagierte Schweiz (Service-citoyen-Initiative)»', 30. November 2025, Kanton Zug, aufgeschlüsselt nach Gemeinden.

[Direct link by **opendata.swiss** for dataset](https://opendata.swiss/de/dataset/volksinitiative-fur-eine-engagierte-schweiz-service-citoyen-initiative)<br>
[Direct link by **Staatskanzlei Zug** for dataset](https://wab.zug.ch/vote/service-citoyen/data)

Auto generated R starter code for data set vote-service-citoyen@staatskanzlei-zug.

## Metadata

- **Publisher.name** `Staatskanzlei Zug`
- **Organization.display_name.de** `Staatskanzlei Zug`
- **Organization.url** ``
- **Maintainer** `None`
- **Maintainer_email** `None`
- **Keywords.de** `['abstimmung', 'national']`
- **Issued** `2025-11-30T00:00:00`
- **Metadata_created** `2025-12-01T01:45:24.606262`
- **Metadata_modified** `2025-12-27T00:41:17.345338`


# Load packages

```{r}

library(tidyverse)
library(skimr)

```

# Load data

-   The dataset has 1 distribution(s) in CSV format.
-   All available CSV distributions are listed below and can be read into a tibble.

```{r}

# Distribution 0
# Package_id               : 1cf5e8c2-4f84-4e1e-88a2-6c0fafbb60c5
# Description              : 
# Issued                   : 2025-10-15T14:34:19+00:00
# Modified                 : 2025-11-30T12:42:18+00:00
# Rights                   : https://opendata.swiss/terms-of-use#terms_by

df <- read_delim('https://wab.zug.ch/vote/service-citoyen/data-csv')



```

# Analyze data

```{r}

glimpse(df)
str(df)
skim(df)

head(df)
tail(df)

```

# Continue your code here...

```{r}

```

------------------------------------------------------------------------

# Contact

info@zg.ch | Staatskanzlei Zug
