---
title: "Open Government Data, opendata.swiss"
date: "2023-01-16"
output: html_document
---

## Dataset: Dateninventar Bund

Der Bundesrat will mit seiner Open-Government-Data-Strategie Schweiz 2014–2018 den Zugang zu Behördendaten erleichtern. Eine der Massnahmen aus der Strategie ist die Inventarisierung der Datenbestände des Bundes. Das Ziel dieser Inventarisierung ist es, eine möglichst umfassende Übersicht über jene Datensammlungen zu erhalten, die in der Verwaltung bereits vorhanden sind. Nur ein Teil der Datensätze im Inventar sind bereits auf opendata.swiss publiziert. Das Dateninventar soll als Grundlage, für die weitere systematische Publikation von geeigneten Daten als Open Government Data OGD, dienen. Es wird fortlaufend aktualisiert.

[Direct link by **opendata.swiss** for dataset](https://opendata.swiss/de/dataset/data-inventory-of-the-federal-administrationdata)<br>
[Direct link by **Schweizerisches Bundesarchiv BAR** for dataset](https://www.egovernment.ch/de/umsetzung/e-government-schweiz-2008-2015/open-government-data-schweiz/)

Auto generated R starter code for data set bar-09@schweizerisches-bundesarchiv-bar.

## Metadata

- **Publisher** `Schweizerisches Bundesarchiv`
- **Organization.display_name.de** `Schweizerisches Bundesarchiv BAR`
- **Organization.url** `https://www.bar.admin.ch`
- **Maintainer** `Schweizerisches Bundesarchiv`
- **Maintainer_email** `opendata@bar.admin.ch`
- **Keywords.de** `['bund', 'daten', 'dateninventar', 'datenkatalog', 'inventar', 'ogd', 'open-data', 'strategie']`
- **Issued** `2017-12-19T00:00:00`
- **Metadata_created** `2017-12-19T08:41:21.820711`
- **Metadata_modified** `2022-06-13T14:45:58.037570`


# Load packages

```{r}

library(tidyverse)
library(skimr)

```

# Load data

-   The dataset has 1 distribution(s) in CSV format.
-   All available CSV distributions are listed below and can be read into a tibble.

```{r}

# Distribution 0
# Package_id               : 1de5033f-a9b9-4f15-be7a-93f1b76a8ccb
# Description              : Im „Dateninventar Bund“ werden sämtliche Datensammlungen erfasst, die im Rahmen des gesetzlichen Auftrags erhoben, erstellt, verwaltet, verarbeitet und gespeichert werden. Unter dem Begriff „Datensammlung“ verstehen wir jede inhaltlich zusammenhängende und strukturierte Sammlung von Daten, beispielsweise in Form von Listen in Textdokumenten (Word, RTF), als Excel- und CSV-Tabellen oder als relationale Datenbanken (Oracle, mySQL). In unserem Verständnis entspricht der Begriff Datensammlung dem englischen Terminus „dataset“. So zählen Geschäftsdossiers oder Ordnungssysteme in diesem Kontext nicht als Datensammlungen. Es geht ebenfalls nicht um „Fachanwendungen“ oder „Applikationen“, da diese nur zur Bearbeitung oder Konsultation von Daten dienen, wohl aber um deren Inhalte. Ausgeschlossen sind Sammlungen die nach Art. 11a des Datenschutzgesetzes beim Eidgenössischen Datenschutz- und Öffentlichkeitsbeauftragten EDÖB angemeldet sind, Geo-Datensammlungen, die bereits im zentralen Katalog für Geoinformationen geocat.ch enthalten sind und Datensammlungen zu ausschliesslich persönlichem Gebrauch.
# Issued                   : 2017-12-19T00:00:00
# Modified                 : 
# Rights                   : NonCommercialAllowed-CommercialAllowed-ReferenceNotRequired

df <- read_delim('https://bar-files.opendata.swiss/owncloud/index.php/s/Ps6gJt4mfz2SiBx')



```

# Analyze data

```{r}

glimpse(df)
str(df)
skim(df)

head(df)
tail(df)

```

# Continue your code here...

```{r}

```

------------------------------------------------------------------------

# Contact

Schweizerisches Bundesarchiv | info@bar.admin.ch
