---
title: "Open Government Data, opendata.swiss"
date: "2025-05-15"
output: html_document
---

## Dataset: Abstimmungsergebnisse Stadt St.Gallen

Der Datensatz zeigt die Abstimmungsergebnisse der Stadt St.Gallen auf kommunaler, kantonaler und eidgenössischer Ebene.

[Direct link by **opendata.swiss** for dataset](https://opendata.swiss/de/dataset/abstimmungsergebnisse-stadt-st-gallen)<br>
[Direct link by **Stadt St.Gallen** for dataset](https://daten.stadt.sg.ch/explore/dataset/abstimmungsergebnisse-stadt-st-gallen/)

Auto generated R starter code for data set abstimmungsergebnisse-stadt-st-gallen@stadt-st-gallen.

## Metadata

- **Publisher.name** `stadt-st-gallen`
- **Organization.display_name.de** `Stadt St.Gallen`
- **Organization.url** `https://www.stadt.sg.ch/`
- **Maintainer** `OGD-Koordinationsstelle St.Gallen`
- **Maintainer_email** `opendata@stadt.sg.ch`
- **Keywords.de** `['wahlen', 'stimmburo', 'ergebnisse', 'abstimmungen']`
- **Issued** `2024-11-24T00:00:00`
- **Metadata_created** `2024-11-29T05:01:40.470736`
- **Metadata_modified** `2025-05-09T05:02:09.855915`


# Load packages

```{r}

library(tidyverse)
library(skimr)

```

# Load data

-   The dataset has 1 distribution(s) in CSV format.
-   All available CSV distributions are listed below and can be read into a tibble.

```{r}

# Distribution 0
# Package_id               : 1df44ac9-7f7b-4bbe-9e75-89e981c25f96
# Description              : Abstimmungsergebnisse Stadt St.Gallen (csv)
# Issued                   : 2024-11-24T00:00:00
# Modified                 : 2024-10-17T09:26:17+00:00
# Rights                   : https://opendata.swiss/terms-of-use#terms_by

df <- read_delim('https://daten.stadt.sg.ch/api/v2/catalog/datasets/abstimmungsergebnisse-stadt-st-gallen/exports/csv?use_labels=true')



```

# Analyze data

```{r}

glimpse(df)
str(df)
skim(df)

head(df)
tail(df)

```

# Continue your code here...

```{r}

```

------------------------------------------------------------------------

# Contact

opendata@stadt.sg.ch | OGD-Koordinationsstelle St.Gallen
