---
title: "Open Government Data, opendata.swiss"
date: "2024-10-11"
output: html_document
---

## Dataset: Änderung vom 28. September 2012 des Asylgesetzes (AsylG)

Schlussresultate der eidgenössischen Abstimmung 'Änderung vom 28. September 2012 des Asylgesetzes (AsylG)', 9. Juni 2013, Kanton Basel-Landschaft, aufgeschlüsselt nach Gemeinden.

[Direct link by **opendata.swiss** for dataset](https://opendata.swiss/de/dataset/anderung-vom-28-september-2012-des-asylgesetzes-asylg)<br>
[Direct link by **Kanton Basel-Landschaft** for dataset](https://abstimmungen.bl.ch/vote/anderung-vom-28-september-2012-des-asylgesetzes-asylg/data)

Auto generated R starter code for data set vote-anderung-vom-28-september-2012-des-asylgesetzes-asylg@kanton-basel-landschaft.

## Metadata

- **Publisher** `Basel-Landschaft`
- **Organization.display_name.de** `Kanton Basel-Landschaft`
- **Organization.url** `https://www.baselland.ch`
- **Maintainer** `Basel-Landschaft`
- **Maintainer_email** `wahlen-abstimmungen@bl.ch`
- **Keywords.de** `['abstimmung', 'national']`
- **Issued** `2013-06-09T00:00:00`
- **Metadata_created** `2022-12-13T15:05:06.309063`
- **Metadata_modified** `2024-10-03T19:03:16.003571`


# Load packages

```{r}

library(tidyverse)
library(skimr)

```

# Load data

-   The dataset has 1 distribution(s) in CSV format.
-   All available CSV distributions are listed below and can be read into a tibble.

```{r}

# Distribution 0
# Package_id               : 1dfec2d7-419c-48f8-ae2b-a5fb7b4b211a
# Description              : 
# Issued                   : 2021-07-23T18:49:16+00:00
# Modified                 : 2022-01-19T06:36:14+00:00
# Rights                   : https://opendata.swiss/terms-of-use#terms_by

df <- read_delim('https://abstimmungen.bl.ch/vote/anderung-vom-28-september-2012-des-asylgesetzes-asylg/data-csv')



```

# Analyze data

```{r}

glimpse(df)
str(df)
skim(df)

head(df)
tail(df)

```

# Continue your code here...

```{r}

```

------------------------------------------------------------------------

# Contact

wahlen-abstimmungen@bl.ch | Basel-Landschaft
