---
title: "Open Government Data, opendata.swiss"
date: "2025-06-18"
output: html_document
---

## Dataset: Kandidierende der Ständeratswahlen 22. Oktober 2023

Für die Ständeratswahlen vom 22. Oktober 2023 kandidieren vier Personen  für den Kanton Basel-Stadt. Insgesamt wird 1 Sitz im Ständerat gewählt.Dieser Datensatz zeigt die Kandidierenden aus dem Kanton
Basel-Stadt nach Geschlecht, Jahrgang und Beruf sowie die jeweiligen Listen.
 

[Direct link by **opendata.swiss** for dataset](https://opendata.swiss/de/dataset/standeratswahlen-2023-kandidierende-aus-basel-stadt)<br>
[Direct link by **Kanton Basel-Stadt** for dataset](https://data.bs.ch/explore/dataset/100317/)

Auto generated R starter code for data set 100317@kanton-basel-stadt.

## Metadata

- **Publisher.name** `Staatskanzlei`
- **Organization.display_name.de** `Kanton Basel-Stadt`
- **Organization.url** `https://data.bs.ch/pages/home/`
- **Maintainer** `Fachstelle für OGD Basel-Stadt`
- **Maintainer_email** `opendata@bs.ch`
- **Keywords.de** `['teilhabe', 'wahlen', 'demokratie', 'abstimmung']`
- **Issued** `2023-09-15T00:00:00`
- **Metadata_created** `2023-09-16T00:27:16.251928`
- **Metadata_modified** `2025-06-16T01:33:46.190346`


# Load packages

```{r}

library(tidyverse)
library(skimr)

```

# Load data

-   The dataset has 1 distribution(s) in CSV format.
-   All available CSV distributions are listed below and can be read into a tibble.

```{r}

# Distribution 0
# Package_id               : 1e9c9065-e0aa-4b6b-850f-be7f754a5c0c
# Description              : Kandidierende der Ständeratswahlen 22. Oktober 2023 (csv)
# Issued                   : 2023-09-15T00:00:00
# Modified                 : 2025-04-28T07:47:26.130000+00:00
# Rights                   : https://opendata.swiss/terms-of-use#terms_by

df <- read_delim('https://data.bs.ch/api/v2/catalog/datasets/100317/exports/csv?use_labels=true')



```

# Analyze data

```{r}

glimpse(df)
str(df)
skim(df)

head(df)
tail(df)

```

# Continue your code here...

```{r}

```

------------------------------------------------------------------------

# Contact

opendata@bs.ch | Open Data Basel-Stadt
