---
title: "Open Government Data, opendata.swiss"
date: "2023-01-16"
output: html_document
---

## Dataset: Altersstruktur der Stadt Winterthur ab 2014

Altersstruktur der Bevölkerung der Stadt Winterthur ab 2014, Endjahresstand 31. Dezember des Jahres. Quelle:  Einwohnerkontrolle der Stadt Winterthur.

[Direct link by **opendata.swiss** for dataset](https://opendata.swiss/de/dataset/altersstruktur-der-stadt-winterthur-ab-2014)<br>
[Direct link by **Stadt Winterthur** for dataset](https://stadt.winterthur.ch/themen/die-stadt/winterthur/statistik/bevoelkerung)

Auto generated R starter code for data set 1381@stadt-winterthur.

## Metadata

- **Publisher** `Stadt Winterthur`
- **Organization.display_name.de** `Stadt Winterthur`
- **Organization.url** `https://stadt.winterthur.ch/themen/die-stadt/winterthur/statistik`
- **Maintainer** `None`
- **Maintainer_email** `None`
- **Keywords.de** `['bevoelkerung', 'gemeinden', 'alter', 'altersklassen', 'altersgruppen']`
- **Issued** `2022-09-20T00:00:00`
- **Metadata_created** `2022-11-15T16:04:45.673456`
- **Metadata_modified** `2023-01-16T03:16:09.329867`


# Load packages

```{r}

library(tidyverse)
library(skimr)

```

# Load data

-   The dataset has 1 distribution(s) in CSV format.
-   All available CSV distributions are listed below and can be read into a tibble.

```{r}

# Distribution 0
# Package_id               : 1f52e78b-1db0-4100-9d77-b491d3273224
# Description              : Altersstruktur der Stadt Winterthur ab 2014. Variablen: 'Jahr'; 'Altersklasse' = 5-Jahres-Altersklassen. Personen älter als 95 sind in der Klasse "95+" zusammengefasst; 'Anzahl' = Anzahl Personen pro Klasse.
# Issued                   : 2022-09-20T00:00:00
# Modified                 : 2022-09-20T00:00:00
# Rights                   : NonCommercialAllowed-CommercialAllowed-ReferenceRequired

df <- read_delim('https://www.web.statistik.zh.ch/ogd/daten/ressourcen/KTZH_00001381_00003062.csv')



```

# Analyze data

```{r}

glimpse(df)
str(df)
skim(df)

head(df)
tail(df)

```

# Continue your code here...

```{r}

```

------------------------------------------------------------------------

# Contact

hermann.hegner@win.ch | Stadt Winterthur, Stadtentwicklung der Stadt Winterthur
