---
title: "Open Government Data, opendata.swiss"
date: "2025-01-02"
output: html_document
---

## Dataset: Handlungsfelder Stadt St.Gallen

Der Stadtrat der Stadt St.Gallen bestimmt und veröffentlicht Legislatur- und Jahresziele, welche den Handlungsfeldern der Vision 2030 zugeordnet werden. Diese Ziele werden jeweils am Ende des Jahres, bzw. der Legislatur bewertet und im Geschäftsbericht der Stadt St.Gallen veröffentlicht. Der Datensatz zeigt die Handlungsfelder der Vision 2030.Mehr Informationen und die jeweiligen PDF-Dokumente finden Sie hier:[Stadtrat: Vision 2030 und Legislaturziele](https://www.stadt.sg.ch/home/verwaltung-politik/demokratie-politik/stadtrat.html)[Geschäftsbericht: Legislatur- und Jahresziele, inkl. Bewertung](https://www.stadt.sg.ch/home/verwaltung-politik/demokratie-politik/geschaeftsbericht.html)

[Direct link by **opendata.swiss** for dataset](https://opendata.swiss/de/dataset/handlungsfelder-stadt-st-gallen)<br>
[Direct link by **Stadt St.Gallen** for dataset](https://daten.stadt.sg.ch/explore/dataset/handlungsfelder-stadt-st-gallen/)

Auto generated R starter code for data set handlungsfelder-stadt-st-gallen@stadt-st-gallen.

## Metadata

- **Publisher** `stadt-st-gallen`
- **Organization.display_name.de** `Stadt St.Gallen`
- **Organization.url** `https://www.stadt.sg.ch/`
- **Maintainer** `None`
- **Maintainer_email** `None`
- **Keywords.de** `['direktionen', 'vision-2030', 'stadtparlament', 'stadtrat']`
- **Issued** `2023-10-10T00:00:00`
- **Metadata_created** `2023-12-21T12:47:24.165789`
- **Metadata_modified** `2024-12-27T05:01:10.323356`


# Load packages

```{r}

library(tidyverse)
library(skimr)

```

# Load data

-   The dataset has 1 distribution(s) in CSV format.
-   All available CSV distributions are listed below and can be read into a tibble.

```{r}

# Distribution 0
# Package_id               : 2004c01e-0768-4f48-8ee4-de5c9e7c7d4a
# Description              : Handlungsfelder Stadt St.Gallen (csv)
# Issued                   : 2023-10-10T00:00:00
# Modified                 : 2023-10-10T09:54:27.639000+00:00
# Rights                   : https://opendata.swiss/terms-of-use#terms_by

df <- read_delim('https://daten.stadt.sg.ch/api/v2/catalog/datasets/handlungsfelder-stadt-st-gallen/exports/csv?use_labels=true')



```

# Analyze data

```{r}

glimpse(df)
str(df)
skim(df)

head(df)
tail(df)

```

# Continue your code here...

```{r}

```

------------------------------------------------------------------------

# Contact

opendata@stadt.sg.ch | OGD-Koordinationsstelle St.Gallen
