---
title: "Open Government Data, opendata.swiss"
date: "2023-01-16"
output: html_document
---

## Dataset: Bundesbeschluss vom 17. März 2017 über die Zusatzfinanzierung der AHV durch eine Erhöhung der Mehrwertsteuer

Schlussresultate der eidgenössischen Abstimmung 'Bundesbeschluss vom 17. März 2017 über die Zusatzfinanzierung der AHV durch eine Erhöhung der Mehrwertsteuer', 24. September 2017, Kanton Zug, aufgeschlüsselt nach Gemeinden.

[Direct link by **opendata.swiss** for dataset](https://opendata.swiss/de/dataset/bundesbeschluss-vom-17-marz-2017-uber-die-zusatzfinanzierung-der-ahv-durch-eine-erhohung-der-me)<br>
[Direct link by **Staatskanzlei Zug** for dataset](https://wab.zug.ch/vote/bundesbeschluss-vom-17-maerz-2017-ueber-die-zusatzfinanzierung-der-ahv-durch-eine-erhoehung-der-mehrwertsteuer/data)

Auto generated R starter code for data set vote-bundesbeschluss-vom-17-maerz-2017-ueber-die-zusatzfinanzierung-der-ahv-durch-eine-erhoehung-der-mehrwertsteuer@staatskanzlei-zug.

## Metadata

- **Publisher** `Staatskanzlei Zug`
- **Organization.display_name.de** `Staatskanzlei Zug`
- **Organization.url** ``
- **Maintainer** `Staatskanzlei Zug`
- **Maintainer_email** `info@zg.ch`
- **Keywords.de** `['abstimmung', 'national']`
- **Issued** `2017-09-24T00:00:00`
- **Metadata_created** `2017-10-05T09:22:10.564013`
- **Metadata_modified** `2023-01-16T00:41:04.031537`


# Load packages

```{r}

library(tidyverse)
library(skimr)

```

# Load data

-   The dataset has 1 distribution(s) in CSV format.
-   All available CSV distributions are listed below and can be read into a tibble.

```{r}

# Distribution 0
# Package_id               : 20ac9e81-1d68-4b71-be4e-224245a51561
# Description              : 
# Issued                   : 2017-09-01T00:00:00
# Modified                 : 2022-01-19T00:00:00
# Rights                   : NonCommercialAllowed-CommercialAllowed-ReferenceRequired

df <- read_delim('https://wab.zug.ch/vote/bundesbeschluss-vom-17-maerz-2017-ueber-die-zusatzfinanzierung-der-ahv-durch-eine-erhoehung-der-mehrwertsteuer/data-csv')



```

# Analyze data

```{r}

glimpse(df)
str(df)
skim(df)

head(df)
tail(df)

```

# Continue your code here...

```{r}

```

------------------------------------------------------------------------

# Contact

info@zg.ch | Staatskanzlei Zug
