---
title: "Open Government Data, opendata.swiss"
date: "2024-09-15"
output: html_document
---

## Dataset: Abstimmungsresultate der Stadt Zürich, seit 1933

Enthält die Resultate aller Abstimmungen seit 1933 auf kommunaler, kantonaler und eidgenössischer Ebene.

Die Abstimmungsresultate werden von Statistik Stadt Zürich in der sog. **Abstimmungsdatenbank** erfasst und sind im Internet unter [**diesem Link**](https://www.stadt-zuerich.ch/prd/de/index/statistik/publikationen-angebote/datenbanken-anwendungen/abstimmungsdatenbank.html) zugänglich. 


[Direct link by **opendata.swiss** for dataset](https://opendata.swiss/de/dataset/abstimmungsresultate-der-stadt-zurich-seit-19331)<br>
[Direct link by **Stadt Zürich** for dataset](https://data.stadt-zuerich.ch/dataset/politik_abstimmungen_seit1933)

Auto generated R starter code for data set b4a9dd6d-6739-4bec-bc8e-5f0b4b65994e@stadt-zurich.

## Metadata

- **Publisher** `Statistik Stadt Zürich, Präsidialdepartement`
- **Organization.display_name.de** `Stadt Zürich`
- **Organization.url** `http://www.stadt-zuerich.ch/opendata`
- **Maintainer** `None`
- **Maintainer_email** `None`
- **Keywords.de** `['abstimmungsresultate', 'zeitreihe', 'abstimmung', 'sachdaten', 'tabellen', 'politik']`
- **Issued** `2013-06-12T00:00:00`
- **Metadata_created** `2024-08-20T03:16:43.266439`
- **Metadata_modified** `2024-09-15T03:04:26.377893`


# Load packages

```{r}

library(tidyverse)
library(skimr)

```

# Load data

-   The dataset has 1 distribution(s) in CSV format.
-   All available CSV distributions are listed below and can be read into a tibble.

```{r}

# Distribution 0
# Package_id               : 20c1995a-b463-411f-9e98-5797d8a485a2
# Description              : 
# Issued                   : 2024-08-19T13:34:49.919142
# Modified                 : 2024-09-09T08:10:34.269117
# Rights                   : NonCommercialAllowed-CommercialAllowed-ReferenceNotRequired

df <- read_delim('https://data.stadt-zuerich.ch/dataset/politik_abstimmungen_seit1933/download/abstimmungen_seit1933.csv')



```

# Analyze data

```{r}

glimpse(df)
str(df)
skim(df)

head(df)
tail(df)

```

# Continue your code here...

```{r}

```

------------------------------------------------------------------------

# Contact

opendata@zuerich.ch | Open Data Zürich
