---
title: "Open Government Data, opendata.swiss"
date: "2025-02-24"
output: html_document
---

## Dataset: Passiven nach Rechtsform der Vorsorgeeinrichtungen

Dieses Dataset präsentiert die jährlichen Zahlen der Höhe der Passiven der Pensionskassen nach der Rechtsform der Vorsorgeeinrichtungen, seit 2015. Die Beschreibungen der Variablen in der CSV-Datei sind im Anhang verfügbar.

[Direct link by **opendata.swiss** for dataset](https://opendata.swiss/de/dataset/passiven-nach-rechtsform-der-vorsorgeeinrichtungen)<br>
[Direct link by **Bundesamt für Statistik BFS** for dataset](https://www.bfs.admin.ch/asset/de/ts-x-13.03.03-PK-A.01.4.Z-c)

Auto generated R starter code for data set 33413341@bundesamt-fur-statistik-bfs.

## Metadata

- **Publisher** `BFS/OFS`
- **Organization.display_name.de** `Bundesamt für Statistik BFS`
- **Organization.url** `https://www.bfs.admin.ch`
- **Maintainer** `None`
- **Maintainer_email** `None`
- **Keywords.de** `['soziale-sicherheit']`
- **Issued** `2024-12-23T07:30:00+00:00`
- **Metadata_created** `2024-12-23T09:35:14.306155`
- **Metadata_modified** `2025-02-21T09:41:43.689975`


# Load packages

```{r}

library(tidyverse)
library(skimr)

```

# Load data

-   The dataset has 1 distribution(s) in CSV format.
-   All available CSV distributions are listed below and can be read into a tibble.

```{r}

# Distribution 0
# Package_id               : 20e7e507-863a-4e8d-b23b-7f12bfc0df0f
# Description              : Dieses Dataset präsentiert die jährlichen Zahlen der Höhe der Passiven der Pensionskassen nach der Rechtsform der Vorsorgeeinrichtungen, seit 2015. Die Beschreibungen der Variablen in der CSV-Datei sind im Anhang verfügbar.
# Issued                   : 2024-12-23T07:30:00+00:00
# Modified                 : 2024-12-09T13:43:38.932000+00:00
# Rights                   : https://opendata.swiss/terms-of-use#terms_by_ask

df <- read_delim('https://dam-api.bfs.admin.ch/hub/api/dam/assets/33413349/master')



```

# Analyze data

```{r}

glimpse(df)
str(df)
skim(df)

head(df)
tail(df)

```

# Continue your code here...

```{r}

```

------------------------------------------------------------------------

# Contact

auskunftsdienst@bfs.admin.ch | info@bfs.admin.ch
