---
title: "Open Government Data, opendata.swiss"
date: "2025-07-14"
output: html_document
---

## Dataset: Manuelle Niederschlagsstationen – Messwerte

Niederschlag und Schnee – pro Station – Werte täglich ('d'), monatlich ('m') und jährlich ('y') – vom aktuellen Jahr bis gestern ('recent'), seit Messbeginn in Zehnjahresschritten ('historical'). Wenn Sie monatliche oder jährliche Werte benötigen, empfehlen wir Ihnen dringend, die entsprechende Auflösung herunterzuladen.

[Direct link by **opendata.swiss** for dataset](https://opendata.swiss/de/dataset/manuelle-niederschlagsstationen-messwerte)<br>
[Direct link by **Bundesamt für Meteorologie und Klimatologie MeteoSchweiz** for dataset](https://www.meteoschweiz.admin.ch/service-und-publikationen/service/open-data.html)

Auto generated R starter code for data set 5ab7db80-25b1-4ea9-b9b9-3505107ca023@bundesamt-fur-meteorologie-und-klimatologie-meteoschweiz.

## Metadata

- **Publisher.name** `nan`
- **Organization.display_name.de** `Bundesamt für Meteorologie und Klimatologie MeteoSchweiz`
- **Organization.url** `https://www.meteoschweiz.admin.ch`
- **Maintainer** `None`
- **Maintainer_email** `None`
- **Keywords.de** `['atmospharische-bedingungen', 'meteorologisch-geografische-kennwerte', 'klimatologie', 'schnee', 'niederschlag', 'meteorologischer-parameter', 'luft-atmosphare', 'wetter', 'meteorologie', 'bgdi-bundesgeodaten-infrastruktur', 'opendata']`
- **Issued** `2025-05-20T00:00:00`
- **Metadata_created** `2025-05-21T02:18:39.355104`
- **Metadata_modified** `2025-06-19T01:01:09.517714`


# Load packages

```{r}

library(tidyverse)
library(skimr)

```

# Load data

-   The dataset has 4 distribution(s) in CSV format.
-   All available CSV distributions are listed below and can be read into a tibble.

```{r}

# Distribution 0
# Package_id               : 2223a5de-ae3b-4a3a-ae62-5336a23e53b0
# Description              : Alle Parameter haben eine eindeutige Kennung, die von der zeitlichen Auflösung abhängig ist. Diese Ressource enthält eine Liste aller Parameterkennungen mit Erläuterung, Zeitintervall, Dezimalstellen, Datentyp und Masseinheit.
# Issued                   : 2025-05-20T00:00:00
# Modified                 : 
# Rights                   : https://opendata.swiss/terms-of-use#terms_by

df <- read_delim('https://data.geo.admin.ch/ch.meteoschweiz.ogd-nime/ogd-nime_meta_parameters.csv')

# Distribution 1
# Package_id               : 2223a5de-ae3b-4a3a-ae62-5336a23e53b0
# Description              : Alle Stationen haben eine aus drei Buchstaben bestehende Kennung (z.B. "BER" für "Bern/Zollikofen" oder "LUG" für "Lugano"). Diese Ressource enthält eine Liste aller Stationskennungen mit Namen, Kanton, Wigos ID, Stationstyp, Höhe, Koordinaten, Ausrichtung und URL der Stationsdetailseiten.
# Issued                   : 2025-05-20T00:00:00
# Modified                 : 
# Rights                   : https://opendata.swiss/terms-of-use#terms_by

df <- read_delim('https://data.geo.admin.ch/ch.meteoschweiz.ogd-nime/ogd-nime_meta_stations.csv')

# Distribution 2
# Package_id               : 2223a5de-ae3b-4a3a-ae62-5336a23e53b0
# Description              : Niederschlag und Schnee – pro Station – Werte täglich ('d'), monatlich ('m') und jährlich ('y') – vom aktuellen Jahr bis gestern ('recent'), seit Messbeginn in Zehnjahresschritten ('historical'). Wenn Sie monatliche oder jährliche Werte benötigen, empfehlen wir Ihnen dringend, die entsprechende Auflösung herunterzuladen.
# Issued                   : 2025-05-20T00:00:00
# Modified                 : 
# Rights                   : https://opendata.swiss/terms-of-use#terms_by

df <- read_delim('https://data.geo.admin.ch/api/stac/v1/collections/ch.meteoschweiz.ogd-nime')

# Distribution 3
# Package_id               : 2223a5de-ae3b-4a3a-ae62-5336a23e53b0
# Description              : Diese Ressource enthält eine Liste aller Stationen und Parameter mit Start- und Enddatum der Messungen.
# Issued                   : 2025-05-20T00:00:00
# Modified                 : 
# Rights                   : https://opendata.swiss/terms-of-use#terms_by

df <- read_delim('https://data.geo.admin.ch/ch.meteoschweiz.ogd-nime/ogd-nime_meta_datainventory.csv')



```

# Analyze data

```{r}

glimpse(df)
str(df)
skim(df)

head(df)
tail(df)

```

# Continue your code here...

```{r}

```

------------------------------------------------------------------------

# Contact

opendata.en@meteoswiss.ch | opendata.en@meteoswiss.ch
