---
title: "Open Government Data, opendata.swiss"
date: "2024-09-27"
output: html_document
---

## Dataset: Verkehrsberuhigte Zonen: Begegnungszone

Dieser Datensatz beinhaltet die signalisierten Begegnungszonen.Die verkehrsberuhigten Zonen setzen sich aus Fussgängerzonen, Begegnungszonen und Tempo 30-Zonen zusammen. Ebenso ist der Perimeter des Verkehrskonzepts Innenstadt mit der Kernzone mit eingeschränktem Motorfahrzeugverkehr dargestellt.Weitere Daten zu 'Verkehrsberuhigte Zonen': https://data.bs.ch/explore/?refine.tags=Verkehrsberuhigte+Zonen

[Direct link by **opendata.swiss** for dataset](https://opendata.swiss/de/dataset/verkehrsberuhigte-zonen-begegnungszone)<br>
[Direct link by **Kanton Basel-Stadt** for dataset](https://data.bs.ch/explore/dataset/100215/)

Auto generated R starter code for data set 100215@kanton-basel-stadt.

## Metadata

- **Publisher** `Amt für Mobilität`
- **Organization.display_name.de** `Kanton Basel-Stadt`
- **Organization.url** `https://www.opendata.bs.ch`
- **Maintainer** `Fachstelle für OGD Basel-Stadt`
- **Maintainer_email** `opendata@bs.ch`
- **Keywords.de** `['fussganger', 'geschwindigkeitsbeschrankun', 'fussgangerzonen']`
- **Issued** `2022-12-30T00:00:00`
- **Metadata_created** `2022-12-31T00:28:16.115214`
- **Metadata_modified** `2024-09-27T01:48:57.860086`


# Load packages

```{r}

library(tidyverse)
library(skimr)

```

# Load data

-   The dataset has 1 distribution(s) in CSV format.
-   All available CSV distributions are listed below and can be read into a tibble.

```{r}

# Distribution 0
# Package_id               : 227fb793-50e3-4640-94cb-20ee9b7dbe1a
# Description              : Verkehrsberuhigte Zonen: Begegnungszone (csv)
# Issued                   : 2022-12-30T00:00:00
# Modified                 : 2024-09-26T05:06:07.405000+00:00
# Rights                   : NonCommercialAllowed-CommercialAllowed-ReferenceRequired

df <- read_delim('https://data.bs.ch/api/v2/catalog/datasets/100215/exports/csv?use_labels=true')



```

# Analyze data

```{r}

glimpse(df)
str(df)
skim(df)

head(df)
tail(df)

```

# Continue your code here...

```{r}

```

------------------------------------------------------------------------

# Contact

opendata@bs.ch | Fachstelle für OGD Basel-Stadt
