---
title: "Open Government Data, opendata.swiss"
date: "2024-12-26"
output: html_document
---

## Dataset: Zürich Glasfasernetz Leistungsdaten

Leistungsdaten (Up- und Downstream) im Glasfasernetz der Stadt Zürich in Bit pro Sekunde.

[Direct link by **opendata.swiss** for dataset](https://opendata.swiss/de/dataset/zurich-glasfasernetz-leistungsdaten)<br>
[Direct link by **Stadt Zürich** for dataset](https://data.stadt-zuerich.ch/dataset/ewz_leistungsdaten_zuerinet)

Auto generated R starter code for data set bd1b7dee-a392-477b-a129-88599538f2be@stadt-zurich.

## Metadata

- **Publisher** `Elektrizitätswerk der Stadt Zürich, Departement der Industriellen Betriebe`
- **Organization.display_name.de** `Stadt Zürich`
- **Organization.url** `http://www.stadt-zuerich.ch/opendata`
- **Maintainer** `Open Data Zürich`
- **Maintainer_email** `opendata@zuerich.ch`
- **Keywords.de** `['glasfasernetz', 'traffic', 'sachdaten', 'leistungsdaten']`
- **Issued** `2017-10-01T00:00:00`
- **Metadata_created** `2019-07-30T00:41:12.241753`
- **Metadata_modified** `2024-12-26T03:03:55.012722`


# Load packages

```{r}

library(tidyverse)
library(skimr)

```

# Load data

-   The dataset has 85 distribution(s) in CSV format.
-   All available CSV distributions are listed below and can be read into a tibble.

```{r}

# Distribution 0
# Package_id               : 22960da1-74ed-4087-9981-6af4688b9bed
# Description              : 
# Issued                   : 2020-12-09T08:45:30.376427
# Modified                 : 2024-12-26T01:08:10.567951
# Rights                   : https://opendata.swiss/terms-of-use#terms_open

df <- read_delim('https://data.stadt-zuerich.ch/dataset/ewz_leistungsdaten_zuerinet/download/zuerinet_leistungsdaten_2017-10.csv')

# Distribution 1
# Package_id               : 22960da1-74ed-4087-9981-6af4688b9bed
# Description              : 
# Issued                   : 2020-12-09T08:46:49.123066
# Modified                 : 2024-12-26T01:10:35.813469
# Rights                   : https://opendata.swiss/terms-of-use#terms_open

df <- read_delim('https://data.stadt-zuerich.ch/dataset/ewz_leistungsdaten_zuerinet/download/zuerinet_leistungsdaten_2019-11.csv')

# Distribution 2
# Package_id               : 22960da1-74ed-4087-9981-6af4688b9bed
# Description              : 
# Issued                   : 2021-01-02T06:52:09.510181
# Modified                 : 2024-12-26T01:11:45.337965
# Rights                   : https://opendata.swiss/terms-of-use#terms_open

df <- read_delim('https://data.stadt-zuerich.ch/dataset/ewz_leistungsdaten_zuerinet/download/zuerinet_leistungsdaten_2021-02.csv')

# Distribution 3
# Package_id               : 22960da1-74ed-4087-9981-6af4688b9bed
# Description              : 
# Issued                   : 2021-06-05T06:46:35.091535
# Modified                 : 2024-12-26T01:12:00.032441
# Rights                   : https://opendata.swiss/terms-of-use#terms_open

df <- read_delim('https://data.stadt-zuerich.ch/dataset/ewz_leistungsdaten_zuerinet/download/zuerinet_leistungsdaten_2021-05.csv')

# Distribution 4
# Package_id               : 22960da1-74ed-4087-9981-6af4688b9bed
# Description              : 
# Issued                   : 2024-01-03T06:51:42.365971
# Modified                 : 2024-12-26T01:14:50.830035
# Rights                   : https://opendata.swiss/terms-of-use#terms_open

df <- read_delim('https://data.stadt-zuerich.ch/dataset/ewz_leistungsdaten_zuerinet/download/zuerinet_leistungsdaten_2024-03.csv')

# Distribution 5
# Package_id               : 22960da1-74ed-4087-9981-6af4688b9bed
# Description              : 
# Issued                   : 2021-01-09T05:06:24.512716
# Modified                 : 2024-12-26T01:12:18.833966
# Rights                   : https://opendata.swiss/terms-of-use#terms_open

df <- read_delim('https://data.stadt-zuerich.ch/dataset/ewz_leistungsdaten_zuerinet/download/zuerinet_leistungsdaten_2021-09.csv')

# Distribution 6
# Package_id               : 22960da1-74ed-4087-9981-6af4688b9bed
# Description              : 
# Issued                   : 2023-01-08T07:05:12.455447
# Modified                 : 2024-12-26T01:14:14.427040
# Rights                   : https://opendata.swiss/terms-of-use#terms_open

df <- read_delim('https://data.stadt-zuerich.ch/dataset/ewz_leistungsdaten_zuerinet/download/zuerinet_leistungsdaten_2023-08.csv')

# Distribution 7
# Package_id               : 22960da1-74ed-4087-9981-6af4688b9bed
# Description              : 
# Issued                   : 2020-12-09T08:46:32.255180
# Modified                 : 2024-12-26T01:09:33.907695
# Rights                   : https://opendata.swiss/terms-of-use#terms_open

df <- read_delim('https://data.stadt-zuerich.ch/dataset/ewz_leistungsdaten_zuerinet/download/zuerinet_leistungsdaten_2018-12.csv')

# Distribution 8
# Package_id               : 22960da1-74ed-4087-9981-6af4688b9bed
# Description              : 
# Issued                   : 2020-12-09T08:50:16.222683
# Modified                 : 2024-12-26T01:09:47.039238
# Rights                   : https://opendata.swiss/terms-of-use#terms_open

df <- read_delim('https://data.stadt-zuerich.ch/dataset/ewz_leistungsdaten_zuerinet/download/zuerinet_leistungsdaten_2019-02.csv')

# Distribution 9
# Package_id               : 22960da1-74ed-4087-9981-6af4688b9bed
# Description              : 
# Issued                   : 2024-01-10T07:09:48.136400
# Modified                 : 2024-12-26T01:15:26.912240
# Rights                   : https://opendata.swiss/terms-of-use#terms_open

df <- read_delim('https://data.stadt-zuerich.ch/dataset/ewz_leistungsdaten_zuerinet/download/zuerinet_leistungsdaten_2024-10.csv')

# Distribution 10
# Package_id               : 22960da1-74ed-4087-9981-6af4688b9bed
# Description              : 
# Issued                   : 2024-01-01T06:49:28.277178
# Modified                 : 2024-12-26T01:14:41.911950
# Rights                   : https://opendata.swiss/terms-of-use#terms_open

df <- read_delim('https://data.stadt-zuerich.ch/dataset/ewz_leistungsdaten_zuerinet/download/zuerinet_leistungsdaten_2024-01.csv')

# Distribution 11
# Package_id               : 22960da1-74ed-4087-9981-6af4688b9bed
# Description              : 
# Issued                   : 2021-05-07T14:52:12.362405
# Modified                 : 2024-12-26T01:12:09.826513
# Rights                   : https://opendata.swiss/terms-of-use#terms_open

df <- read_delim('https://data.stadt-zuerich.ch/dataset/ewz_leistungsdaten_zuerinet/download/zuerinet_leistungsdaten_2021-07.csv')

# Distribution 12
# Package_id               : 22960da1-74ed-4087-9981-6af4688b9bed
# Description              : 
# Issued                   : 2023-01-11T08:08:07.598585
# Modified                 : 2024-12-26T01:14:29.210636
# Rights                   : https://opendata.swiss/terms-of-use#terms_open

df <- read_delim('https://data.stadt-zuerich.ch/dataset/ewz_leistungsdaten_zuerinet/download/zuerinet_leistungsdaten_2023-11.csv')

# Distribution 13
# Package_id               : 22960da1-74ed-4087-9981-6af4688b9bed
# Description              : 
# Issued                   : 2020-12-09T08:48:53.577213
# Modified                 : 2024-12-26T01:08:53.742792
# Rights                   : https://opendata.swiss/terms-of-use#terms_open

df <- read_delim('https://data.stadt-zuerich.ch/dataset/ewz_leistungsdaten_zuerinet/download/zuerinet_leistungsdaten_2018-05.csv')

# Distribution 14
# Package_id               : 22960da1-74ed-4087-9981-6af4688b9bed
# Description              : 
# Issued                   : 2023-01-12T11:14:37.312725
# Modified                 : 2024-12-26T01:14:33.627684
# Rights                   : https://opendata.swiss/terms-of-use#terms_open

df <- read_delim('https://data.stadt-zuerich.ch/dataset/ewz_leistungsdaten_zuerinet/download/zuerinet_leistungsdaten_2023-12.csv')

# Distribution 15
# Package_id               : 22960da1-74ed-4087-9981-6af4688b9bed
# Description              : 
# Issued                   : 2020-12-09T08:45:47.677856
# Modified                 : 2024-12-26T01:08:58.547630
# Rights                   : https://opendata.swiss/terms-of-use#terms_open

df <- read_delim('https://data.stadt-zuerich.ch/dataset/ewz_leistungsdaten_zuerinet/download/zuerinet_leistungsdaten_2018-06.csv')

# Distribution 16
# Package_id               : 22960da1-74ed-4087-9981-6af4688b9bed
# Description              : 
# Issued                   : 2020-12-09T08:46:03.292996
# Modified                 : 2024-12-26T01:10:31.045547
# Rights                   : https://opendata.swiss/terms-of-use#terms_open

df <- read_delim('https://data.stadt-zuerich.ch/dataset/ewz_leistungsdaten_zuerinet/download/zuerinet_leistungsdaten_2019-10.csv')

# Distribution 17
# Package_id               : 22960da1-74ed-4087-9981-6af4688b9bed
# Description              : 
# Issued                   : 2024-01-04T07:26:42.567753
# Modified                 : 2024-12-26T01:14:55.721283
# Rights                   : https://opendata.swiss/terms-of-use#terms_open

df <- read_delim('https://data.stadt-zuerich.ch/dataset/ewz_leistungsdaten_zuerinet/download/zuerinet_leistungsdaten_2024-04.csv')

# Distribution 18
# Package_id               : 22960da1-74ed-4087-9981-6af4688b9bed
# Description              : 
# Issued                   : 2022-01-01T07:47:13.308517
# Modified                 : 2024-12-26T01:12:41.261598
# Rights                   : https://opendata.swiss/terms-of-use#terms_open

df <- read_delim('https://data.stadt-zuerich.ch/dataset/ewz_leistungsdaten_zuerinet/download/zuerinet_leistungsdaten_2022-01.csv')

# Distribution 19
# Package_id               : 22960da1-74ed-4087-9981-6af4688b9bed
# Description              : 
# Issued                   : 2023-03-05T10:54:30.053956
# Modified                 : 2024-12-26T01:14:00.547409
# Rights                   : https://opendata.swiss/terms-of-use#terms_open

df <- read_delim('https://data.stadt-zuerich.ch/dataset/ewz_leistungsdaten_zuerinet/download/zuerinet_leistungsdaten_2023-05.csv')

# Distribution 20
# Package_id               : 22960da1-74ed-4087-9981-6af4688b9bed
# Description              : 
# Issued                   : 2020-12-09T08:49:00.816744
# Modified                 : 2024-12-26T01:09:15.233906
# Rights                   : https://opendata.swiss/terms-of-use#terms_open

df <- read_delim('https://data.stadt-zuerich.ch/dataset/ewz_leistungsdaten_zuerinet/download/zuerinet_leistungsdaten_2018-09.csv')

# Distribution 21
# Package_id               : 22960da1-74ed-4087-9981-6af4688b9bed
# Description              : 
# Issued                   : 2021-01-04T06:46:26.286638
# Modified                 : 2024-12-26T01:11:55.138649
# Rights                   : https://opendata.swiss/terms-of-use#terms_open

df <- read_delim('https://data.stadt-zuerich.ch/dataset/ewz_leistungsdaten_zuerinet/download/zuerinet_leistungsdaten_2021-04.csv')

# Distribution 22
# Package_id               : 22960da1-74ed-4087-9981-6af4688b9bed
# Description              : 
# Issued                   : 2021-01-06T05:14:25.303618
# Modified                 : 2024-12-26T01:12:05.036652
# Rights                   : https://opendata.swiss/terms-of-use#terms_open

df <- read_delim('https://data.stadt-zuerich.ch/dataset/ewz_leistungsdaten_zuerinet/download/zuerinet_leistungsdaten_2021-06.csv')

# Distribution 23
# Package_id               : 22960da1-74ed-4087-9981-6af4688b9bed
# Description              : 
# Issued                   : 2024-01-09T07:04:12.110171
# Modified                 : 2024-12-26T01:15:22.023115
# Rights                   : https://opendata.swiss/terms-of-use#terms_open

df <- read_delim('https://data.stadt-zuerich.ch/dataset/ewz_leistungsdaten_zuerinet/download/zuerinet_leistungsdaten_2024-09.csv')

# Distribution 24
# Package_id               : 22960da1-74ed-4087-9981-6af4688b9bed
# Description              : 
# Issued                   : 2023-01-04T06:55:49.792064
# Modified                 : 2024-12-26T01:13:55.328829
# Rights                   : https://opendata.swiss/terms-of-use#terms_open

df <- read_delim('https://data.stadt-zuerich.ch/dataset/ewz_leistungsdaten_zuerinet/download/zuerinet_leistungsdaten_2023-04.csv')

# Distribution 25
# Package_id               : 22960da1-74ed-4087-9981-6af4688b9bed
# Description              : 
# Issued                   : 2022-01-08T05:08:45.234739
# Modified                 : 2024-12-26T01:13:14.541732
# Rights                   : https://opendata.swiss/terms-of-use#terms_open

df <- read_delim('https://data.stadt-zuerich.ch/dataset/ewz_leistungsdaten_zuerinet/download/zuerinet_leistungsdaten_2022-08.csv')

# Distribution 26
# Package_id               : 22960da1-74ed-4087-9981-6af4688b9bed
# Description              : 
# Issued                   : 2020-12-09T08:49:32.690858
# Modified                 : 2024-12-26T01:08:37.113404
# Rights                   : https://opendata.swiss/terms-of-use#terms_open

df <- read_delim('https://data.stadt-zuerich.ch/dataset/ewz_leistungsdaten_zuerinet/download/zuerinet_leistungsdaten_2018-02.csv')

# Distribution 27
# Package_id               : 22960da1-74ed-4087-9981-6af4688b9bed
# Description              : 
# Issued                   : 2023-01-10T06:55:40.052466
# Modified                 : 2024-12-26T01:14:24.028528
# Rights                   : https://opendata.swiss/terms-of-use#terms_open

df <- read_delim('https://data.stadt-zuerich.ch/dataset/ewz_leistungsdaten_zuerinet/download/zuerinet_leistungsdaten_2023-10.csv')

# Distribution 28
# Package_id               : 22960da1-74ed-4087-9981-6af4688b9bed
# Description              : 
# Issued                   : 2020-12-09T08:48:31.263272
# Modified                 : 2024-12-26T01:10:10.824240
# Rights                   : https://opendata.swiss/terms-of-use#terms_open

df <- read_delim('https://data.stadt-zuerich.ch/dataset/ewz_leistungsdaten_zuerinet/download/zuerinet_leistungsdaten_2019-06.csv')

# Distribution 29
# Package_id               : 22960da1-74ed-4087-9981-6af4688b9bed
# Description              : 
# Issued                   : 2021-01-03T12:47:01.394352
# Modified                 : 2024-12-26T01:11:49.736749
# Rights                   : https://opendata.swiss/terms-of-use#terms_open

df <- read_delim('https://data.stadt-zuerich.ch/dataset/ewz_leistungsdaten_zuerinet/download/zuerinet_leistungsdaten_2021-03.csv')

# Distribution 30
# Package_id               : 22960da1-74ed-4087-9981-6af4688b9bed
# Description              : 
# Issued                   : 2023-01-02T07:54:17.673993
# Modified                 : 2024-12-26T01:13:45.941896
# Rights                   : https://opendata.swiss/terms-of-use#terms_open

df <- read_delim('https://data.stadt-zuerich.ch/dataset/ewz_leistungsdaten_zuerinet/download/zuerinet_leistungsdaten_2023-02.csv')

# Distribution 31
# Package_id               : 22960da1-74ed-4087-9981-6af4688b9bed
# Description              : 
# Issued                   : 2020-12-09T08:47:08.415796
# Modified                 : 2024-12-26T01:11:17.437034
# Rights                   : https://opendata.swiss/terms-of-use#terms_open

df <- read_delim('https://data.stadt-zuerich.ch/dataset/ewz_leistungsdaten_zuerinet/download/zuerinet_leistungsdaten_2020-09.csv')

# Distribution 32
# Package_id               : 22960da1-74ed-4087-9981-6af4688b9bed
# Description              : 
# Issued                   : 2023-01-06T06:54:58.974033
# Modified                 : 2024-12-26T01:14:05.318632
# Rights                   : https://opendata.swiss/terms-of-use#terms_open

df <- read_delim('https://data.stadt-zuerich.ch/dataset/ewz_leistungsdaten_zuerinet/download/zuerinet_leistungsdaten_2023-06.csv')

# Distribution 33
# Package_id               : 22960da1-74ed-4087-9981-6af4688b9bed
# Description              : 
# Issued                   : 2020-12-09T08:45:31.429998
# Modified                 : 2024-12-26T01:11:13.037463
# Rights                   : https://opendata.swiss/terms-of-use#terms_open

df <- read_delim('https://data.stadt-zuerich.ch/dataset/ewz_leistungsdaten_zuerinet/download/zuerinet_leistungsdaten_2020-08.csv')

# Distribution 34
# Package_id               : 22960da1-74ed-4087-9981-6af4688b9bed
# Description              : 
# Issued                   : 2021-01-01T07:45:29.370891
# Modified                 : 2024-12-26T01:11:40.634684
# Rights                   : https://opendata.swiss/terms-of-use#terms_open

df <- read_delim('https://data.stadt-zuerich.ch/dataset/ewz_leistungsdaten_zuerinet/download/zuerinet_leistungsdaten_2021-01.csv')

# Distribution 35
# Package_id               : 22960da1-74ed-4087-9981-6af4688b9bed
# Description              : 
# Issued                   : 2020-12-09T08:49:09.991435
# Modified                 : 2024-12-26T01:09:23.008651
# Rights                   : https://opendata.swiss/terms-of-use#terms_open

df <- read_delim('https://data.stadt-zuerich.ch/dataset/ewz_leistungsdaten_zuerinet/download/zuerinet_leistungsdaten_2018-10.csv')

# Distribution 36
# Package_id               : 22960da1-74ed-4087-9981-6af4688b9bed
# Description              : 
# Issued                   : 2020-12-09T08:46:58.883713
# Modified                 : 2024-12-26T01:10:17.041635
# Rights                   : https://opendata.swiss/terms-of-use#terms_open

df <- read_delim('https://data.stadt-zuerich.ch/dataset/ewz_leistungsdaten_zuerinet/download/zuerinet_leistungsdaten_2019-07.csv')

# Distribution 37
# Package_id               : 22960da1-74ed-4087-9981-6af4688b9bed
# Description              : 
# Issued                   : 2020-12-09T08:48:22.297444
# Modified                 : 2024-12-26T01:11:08.313251
# Rights                   : https://opendata.swiss/terms-of-use#terms_open

df <- read_delim('https://data.stadt-zuerich.ch/dataset/ewz_leistungsdaten_zuerinet/download/zuerinet_leistungsdaten_2020-07.csv')

# Distribution 38
# Package_id               : 22960da1-74ed-4087-9981-6af4688b9bed
# Description              : 
# Issued                   : 2022-01-09T05:10:18.534043
# Modified                 : 2024-12-26T01:13:19.332975
# Rights                   : https://opendata.swiss/terms-of-use#terms_open

df <- read_delim('https://data.stadt-zuerich.ch/dataset/ewz_leistungsdaten_zuerinet/download/zuerinet_leistungsdaten_2022-09.csv')

# Distribution 39
# Package_id               : 22960da1-74ed-4087-9981-6af4688b9bed
# Description              : 
# Issued                   : 2022-01-07T05:10:32.419444
# Modified                 : 2024-12-26T01:13:09.441092
# Rights                   : https://opendata.swiss/terms-of-use#terms_open

df <- read_delim('https://data.stadt-zuerich.ch/dataset/ewz_leistungsdaten_zuerinet/download/zuerinet_leistungsdaten_2022-07.csv')

# Distribution 40
# Package_id               : 22960da1-74ed-4087-9981-6af4688b9bed
# Description              : 
# Issued                   : 2020-01-11T06:19:58.865248
# Modified                 : 2024-12-26T01:11:27.038225
# Rights                   : https://opendata.swiss/terms-of-use#terms_open

df <- read_delim('https://data.stadt-zuerich.ch/dataset/ewz_leistungsdaten_zuerinet/download/zuerinet_leistungsdaten_2020-11.csv')

# Distribution 41
# Package_id               : 22960da1-74ed-4087-9981-6af4688b9bed
# Description              : 
# Issued                   : 2024-01-11T07:06:32.924119
# Modified                 : 2024-12-26T01:15:31.414174
# Rights                   : https://opendata.swiss/terms-of-use#terms_open

df <- read_delim('https://data.stadt-zuerich.ch/dataset/ewz_leistungsdaten_zuerinet/download/zuerinet_leistungsdaten_2024-11.csv')

# Distribution 42
# Package_id               : 22960da1-74ed-4087-9981-6af4688b9bed
# Description              : 
# Issued                   : 2020-12-09T08:47:38.501035
# Modified                 : 2024-12-26T01:09:52.037295
# Rights                   : https://opendata.swiss/terms-of-use#terms_open

df <- read_delim('https://data.stadt-zuerich.ch/dataset/ewz_leistungsdaten_zuerinet/download/zuerinet_leistungsdaten_2019-03.csv')

# Distribution 43
# Package_id               : 22960da1-74ed-4087-9981-6af4688b9bed
# Description              : 
# Issued                   : 2020-12-09T08:48:00.492802
# Modified                 : 2024-12-26T01:09:09.119374
# Rights                   : https://opendata.swiss/terms-of-use#terms_open

df <- read_delim('https://data.stadt-zuerich.ch/dataset/ewz_leistungsdaten_zuerinet/download/zuerinet_leistungsdaten_2018-08.csv')

# Distribution 44
# Package_id               : 22960da1-74ed-4087-9981-6af4688b9bed
# Description              : 
# Issued                   : 2020-01-10T05:04:51.520096
# Modified                 : 2024-12-26T01:11:22.439603
# Rights                   : https://opendata.swiss/terms-of-use#terms_open

df <- read_delim('https://data.stadt-zuerich.ch/dataset/ewz_leistungsdaten_zuerinet/download/zuerinet_leistungsdaten_2020-10.csv')

# Distribution 45
# Package_id               : 22960da1-74ed-4087-9981-6af4688b9bed
# Description              : 
# Issued                   : 2022-01-02T06:08:20.171416
# Modified                 : 2024-12-26T01:12:45.234886
# Rights                   : https://opendata.swiss/terms-of-use#terms_open

df <- read_delim('https://data.stadt-zuerich.ch/dataset/ewz_leistungsdaten_zuerinet/download/zuerinet_leistungsdaten_2022-02.csv')

# Distribution 46
# Package_id               : 22960da1-74ed-4087-9981-6af4688b9bed
# Description              : 
# Issued                   : 2024-01-12T07:22:22.201488
# Modified                 : 2024-12-26T01:15:36.206418
# Rights                   : https://opendata.swiss/terms-of-use#terms_open

df <- read_delim('https://data.stadt-zuerich.ch/dataset/ewz_leistungsdaten_zuerinet/download/zuerinet_leistungsdaten_2024-12.csv')

# Distribution 47
# Package_id               : 22960da1-74ed-4087-9981-6af4688b9bed
# Description              : 
# Issued                   : 2021-01-11T06:59:24.887240
# Modified                 : 2024-12-26T01:12:28.132465
# Rights                   : https://opendata.swiss/terms-of-use#terms_open

df <- read_delim('https://data.stadt-zuerich.ch/dataset/ewz_leistungsdaten_zuerinet/download/zuerinet_leistungsdaten_2021-11.csv')

# Distribution 48
# Package_id               : 22960da1-74ed-4087-9981-6af4688b9bed
# Description              : 
# Issued                   : 2021-01-12T06:15:33.551326
# Modified                 : 2024-12-26T01:12:33.035195
# Rights                   : https://opendata.swiss/terms-of-use#terms_open

df <- read_delim('https://data.stadt-zuerich.ch/dataset/ewz_leistungsdaten_zuerinet/download/zuerinet_leistungsdaten_2021-12.csv')

# Distribution 49
# Package_id               : 22960da1-74ed-4087-9981-6af4688b9bed
# Description              : 
# Issued                   : 2020-12-09T08:49:56.234156
# Modified                 : 2024-12-26T01:09:42.574726
# Rights                   : https://opendata.swiss/terms-of-use#terms_open

df <- read_delim('https://data.stadt-zuerich.ch/dataset/ewz_leistungsdaten_zuerinet/download/zuerinet_leistungsdaten_2019-01.csv')

# Distribution 50
# Package_id               : 22960da1-74ed-4087-9981-6af4688b9bed
# Description              : 
# Issued                   : 2024-01-07T07:19:07.895924
# Modified                 : 2024-12-26T01:15:12.512202
# Rights                   : https://opendata.swiss/terms-of-use#terms_open

df <- read_delim('https://data.stadt-zuerich.ch/dataset/ewz_leistungsdaten_zuerinet/download/zuerinet_leistungsdaten_2024-07.csv')

# Distribution 51
# Package_id               : 22960da1-74ed-4087-9981-6af4688b9bed
# Description              : 
# Issued                   : 2023-01-07T07:03:54.360388
# Modified                 : 2024-12-26T01:14:09.926416
# Rights                   : https://opendata.swiss/terms-of-use#terms_open

df <- read_delim('https://data.stadt-zuerich.ch/dataset/ewz_leistungsdaten_zuerinet/download/zuerinet_leistungsdaten_2023-07.csv')

# Distribution 52
# Package_id               : 22960da1-74ed-4087-9981-6af4688b9bed
# Description              : 
# Issued                   : 2024-01-06T10:20:22.265397
# Modified                 : 2024-12-26T01:15:07.508486
# Rights                   : https://opendata.swiss/terms-of-use#terms_open

df <- read_delim('https://data.stadt-zuerich.ch/dataset/ewz_leistungsdaten_zuerinet/download/zuerinet_leistungsdaten_2024-06.csv')

# Distribution 53
# Package_id               : 22960da1-74ed-4087-9981-6af4688b9bed
# Description              : 
# Issued                   : 2022-01-11T07:52:20.602160
# Modified                 : 2024-12-26T01:13:28.922505
# Rights                   : https://opendata.swiss/terms-of-use#terms_open

df <- read_delim('https://data.stadt-zuerich.ch/dataset/ewz_leistungsdaten_zuerinet/download/zuerinet_leistungsdaten_2022-11.csv')

# Distribution 54
# Package_id               : 22960da1-74ed-4087-9981-6af4688b9bed
# Description              : 
# Issued                   : 2022-01-05T05:07:33.228507
# Modified                 : 2024-12-26T01:12:59.930787
# Rights                   : https://opendata.swiss/terms-of-use#terms_open

df <- read_delim('https://data.stadt-zuerich.ch/dataset/ewz_leistungsdaten_zuerinet/download/zuerinet_leistungsdaten_2022-05.csv')

# Distribution 55
# Package_id               : 22960da1-74ed-4087-9981-6af4688b9bed
# Description              : 
# Issued                   : 2022-01-06T05:10:14.189759
# Modified                 : 2024-12-26T01:13:04.741867
# Rights                   : https://opendata.swiss/terms-of-use#terms_open

df <- read_delim('https://data.stadt-zuerich.ch/dataset/ewz_leistungsdaten_zuerinet/download/zuerinet_leistungsdaten_2022-06.csv')

# Distribution 56
# Package_id               : 22960da1-74ed-4087-9981-6af4688b9bed
# Description              : 
# Issued                   : 2020-12-09T08:50:23.344127
# Modified                 : 2024-12-26T01:09:57.007033
# Rights                   : https://opendata.swiss/terms-of-use#terms_open

df <- read_delim('https://data.stadt-zuerich.ch/dataset/ewz_leistungsdaten_zuerinet/download/zuerinet_leistungsdaten_2019-04.csv')

# Distribution 57
# Package_id               : 22960da1-74ed-4087-9981-6af4688b9bed
# Description              : 
# Issued                   : 2020-12-09T08:46:13.192197
# Modified                 : 2024-12-26T01:10:49.029332
# Rights                   : https://opendata.swiss/terms-of-use#terms_open

df <- read_delim('https://data.stadt-zuerich.ch/dataset/ewz_leistungsdaten_zuerinet/download/zuerinet_leistungsdaten_2020-03.csv')

# Distribution 58
# Package_id               : 22960da1-74ed-4087-9981-6af4688b9bed
# Description              : 
# Issued                   : 2020-12-09T08:45:39.229038
# Modified                 : 2024-12-26T01:10:58.633445
# Rights                   : https://opendata.swiss/terms-of-use#terms_open

df <- read_delim('https://data.stadt-zuerich.ch/dataset/ewz_leistungsdaten_zuerinet/download/zuerinet_leistungsdaten_2020-05.csv')

# Distribution 59
# Package_id               : 22960da1-74ed-4087-9981-6af4688b9bed
# Description              : 
# Issued                   : 2020-12-09T08:47:49.177041
# Modified                 : 2024-12-26T01:08:31.847185
# Rights                   : https://opendata.swiss/terms-of-use#terms_open

df <- read_delim('https://data.stadt-zuerich.ch/dataset/ewz_leistungsdaten_zuerinet/download/zuerinet_leistungsdaten_2018-01.csv')

# Distribution 60
# Package_id               : 22960da1-74ed-4087-9981-6af4688b9bed
# Description              : 
# Issued                   : 2023-01-03T11:34:27.990814
# Modified                 : 2024-12-26T01:13:51.007376
# Rights                   : https://opendata.swiss/terms-of-use#terms_open

df <- read_delim('https://data.stadt-zuerich.ch/dataset/ewz_leistungsdaten_zuerinet/download/zuerinet_leistungsdaten_2023-03.csv')

# Distribution 61
# Package_id               : 22960da1-74ed-4087-9981-6af4688b9bed
# Description              : 
# Issued                   : 2020-12-09T08:50:06.794324
# Modified                 : 2024-12-26T01:08:48.923517
# Rights                   : https://opendata.swiss/terms-of-use#terms_open

df <- read_delim('https://data.stadt-zuerich.ch/dataset/ewz_leistungsdaten_zuerinet/download/zuerinet_leistungsdaten_2018-04.csv')

# Distribution 62
# Package_id               : 22960da1-74ed-4087-9981-6af4688b9bed
# Description              : 
# Issued                   : 2020-12-09T08:50:33.836903
# Modified                 : 2024-12-26T01:10:21.812479
# Rights                   : https://opendata.swiss/terms-of-use#terms_open

df <- read_delim('https://data.stadt-zuerich.ch/dataset/ewz_leistungsdaten_zuerinet/download/zuerinet_leistungsdaten_2019-08.csv')

# Distribution 63
# Package_id               : 22960da1-74ed-4087-9981-6af4688b9bed
# Description              : 
# Issued                   : 2023-01-01T07:55:20.754091
# Modified                 : 2024-12-26T01:13:41.718897
# Rights                   : https://opendata.swiss/terms-of-use#terms_open

df <- read_delim('https://data.stadt-zuerich.ch/dataset/ewz_leistungsdaten_zuerinet/download/zuerinet_leistungsdaten_2023-01.csv')

# Distribution 64
# Package_id               : 22960da1-74ed-4087-9981-6af4688b9bed
# Description              : 
# Issued                   : 2020-12-09T08:46:22.934344
# Modified                 : 2024-12-26T01:08:15.932069
# Rights                   : https://opendata.swiss/terms-of-use#terms_open

df <- read_delim('https://data.stadt-zuerich.ch/dataset/ewz_leistungsdaten_zuerinet/download/zuerinet_leistungsdaten_2017-11.csv')

# Distribution 65
# Package_id               : 22960da1-74ed-4087-9981-6af4688b9bed
# Description              : 
# Issued                   : 2020-12-09T08:47:28.622114
# Modified                 : 2024-12-26T01:08:21.905052
# Rights                   : https://opendata.swiss/terms-of-use#terms_open

df <- read_delim('https://data.stadt-zuerich.ch/dataset/ewz_leistungsdaten_zuerinet/download/zuerinet_leistungsdaten_2017-12.csv')

# Distribution 66
# Package_id               : 22960da1-74ed-4087-9981-6af4688b9bed
# Description              : 
# Issued                   : 2024-01-02T07:09:25.020425
# Modified                 : 2024-12-26T01:14:46.409940
# Rights                   : https://opendata.swiss/terms-of-use#terms_open

df <- read_delim('https://data.stadt-zuerich.ch/dataset/ewz_leistungsdaten_zuerinet/download/zuerinet_leistungsdaten_2024-02.csv')

# Distribution 67
# Package_id               : 22960da1-74ed-4087-9981-6af4688b9bed
# Description              : 
# Issued                   : 2022-01-12T07:50:38.308454
# Modified                 : 2024-12-26T01:13:33.834335
# Rights                   : https://opendata.swiss/terms-of-use#terms_open

df <- read_delim('https://data.stadt-zuerich.ch/dataset/ewz_leistungsdaten_zuerinet/download/zuerinet_leistungsdaten_2022-12.csv')

# Distribution 68
# Package_id               : 22960da1-74ed-4087-9981-6af4688b9bed
# Description              : 
# Issued                   : 2020-12-09T08:49:42.953245
# Modified                 : 2024-12-26T01:09:03.520591
# Rights                   : https://opendata.swiss/terms-of-use#terms_open

df <- read_delim('https://data.stadt-zuerich.ch/dataset/ewz_leistungsdaten_zuerinet/download/zuerinet_leistungsdaten_2018-07.csv')

# Distribution 69
# Package_id               : 22960da1-74ed-4087-9981-6af4688b9bed
# Description              : 
# Issued                   : 2022-01-04T05:06:49.723408
# Modified                 : 2024-12-26T01:12:54.830749
# Rights                   : https://opendata.swiss/terms-of-use#terms_open

df <- read_delim('https://data.stadt-zuerich.ch/dataset/ewz_leistungsdaten_zuerinet/download/zuerinet_leistungsdaten_2022-04.csv')

# Distribution 70
# Package_id               : 22960da1-74ed-4087-9981-6af4688b9bed
# Description              : 
# Issued                   : 2021-01-10T05:04:51.482389
# Modified                 : 2024-12-26T01:12:23.631804
# Rights                   : https://opendata.swiss/terms-of-use#terms_open

df <- read_delim('https://data.stadt-zuerich.ch/dataset/ewz_leistungsdaten_zuerinet/download/zuerinet_leistungsdaten_2021-10.csv')

# Distribution 71
# Package_id               : 22960da1-74ed-4087-9981-6af4688b9bed
# Description              : 
# Issued                   : 2022-01-10T05:10:38.711324
# Modified                 : 2024-12-26T01:13:24.031433
# Rights                   : https://opendata.swiss/terms-of-use#terms_open

df <- read_delim('https://data.stadt-zuerich.ch/dataset/ewz_leistungsdaten_zuerinet/download/zuerinet_leistungsdaten_2022-10.csv')

# Distribution 72
# Package_id               : 22960da1-74ed-4087-9981-6af4688b9bed
# Description              : 
# Issued                   : 2024-01-08T07:21:46.239753
# Modified                 : 2024-12-26T01:15:16.920022
# Rights                   : https://opendata.swiss/terms-of-use#terms_open

df <- read_delim('https://data.stadt-zuerich.ch/dataset/ewz_leistungsdaten_zuerinet/download/zuerinet_leistungsdaten_2024-08.csv')

# Distribution 73
# Package_id               : 22960da1-74ed-4087-9981-6af4688b9bed
# Description              : 
# Issued                   : 2020-12-09T08:48:10.954912
# Modified                 : 2024-12-26T01:08:43.343666
# Rights                   : https://opendata.swiss/terms-of-use#terms_open

df <- read_delim('https://data.stadt-zuerich.ch/dataset/ewz_leistungsdaten_zuerinet/download/zuerinet_leistungsdaten_2018-03.csv')

# Distribution 74
# Package_id               : 22960da1-74ed-4087-9981-6af4688b9bed
# Description              : 
# Issued                   : 2024-10-09T16:49:39.986493
# Modified                 : 2024-12-26T01:10:44.652952
# Rights                   : https://opendata.swiss/terms-of-use#terms_open

df <- read_delim('https://data.stadt-zuerich.ch/dataset/ewz_leistungsdaten_zuerinet/download/zuerinet_leistungsdaten_2020-01.csv')

# Distribution 75
# Package_id               : 22960da1-74ed-4087-9981-6af4688b9bed
# Description              : 
# Issued                   : 2020-12-09T08:47:17.800161
# Modified                 : 2024-12-26T01:10:02.208355
# Rights                   : https://opendata.swiss/terms-of-use#terms_open

df <- read_delim('https://data.stadt-zuerich.ch/dataset/ewz_leistungsdaten_zuerinet/download/zuerinet_leistungsdaten_2019-05.csv')

# Distribution 76
# Package_id               : 22960da1-74ed-4087-9981-6af4688b9bed
# Description              : 
# Issued                   : 2020-12-09T08:50:47.841774
# Modified                 : 2024-12-26T01:11:03.639813
# Rights                   : https://opendata.swiss/terms-of-use#terms_open

df <- read_delim('https://data.stadt-zuerich.ch/dataset/ewz_leistungsdaten_zuerinet/download/zuerinet_leistungsdaten_2020-06.csv')

# Distribution 77
# Package_id               : 22960da1-74ed-4087-9981-6af4688b9bed
# Description              : 
# Issued                   : 2020-12-09T08:49:21.498902
# Modified                 : 2024-12-26T01:10:26.443573
# Rights                   : https://opendata.swiss/terms-of-use#terms_open

df <- read_delim('https://data.stadt-zuerich.ch/dataset/ewz_leistungsdaten_zuerinet/download/zuerinet_leistungsdaten_2019-09.csv')

# Distribution 78
# Package_id               : 22960da1-74ed-4087-9981-6af4688b9bed
# Description              : 
# Issued                   : 2024-01-05T07:15:11.168956
# Modified                 : 2024-12-26T01:15:01.260567
# Rights                   : https://opendata.swiss/terms-of-use#terms_open

df <- read_delim('https://data.stadt-zuerich.ch/dataset/ewz_leistungsdaten_zuerinet/download/zuerinet_leistungsdaten_2024-05.csv')

# Distribution 79
# Package_id               : 22960da1-74ed-4087-9981-6af4688b9bed
# Description              : 
# Issued                   : 2023-01-09T07:02:22.301243
# Modified                 : 2024-12-26T01:14:19.324867
# Rights                   : https://opendata.swiss/terms-of-use#terms_open

df <- read_delim('https://data.stadt-zuerich.ch/dataset/ewz_leistungsdaten_zuerinet/download/zuerinet_leistungsdaten_2023-09.csv')

# Distribution 80
# Package_id               : 22960da1-74ed-4087-9981-6af4688b9bed
# Description              : 
# Issued                   : 2022-01-03T06:07:05.047590
# Modified                 : 2024-12-26T01:12:50.030948
# Rights                   : https://opendata.swiss/terms-of-use#terms_open

df <- read_delim('https://data.stadt-zuerich.ch/dataset/ewz_leistungsdaten_zuerinet/download/zuerinet_leistungsdaten_2022-03.csv')

# Distribution 81
# Package_id               : 22960da1-74ed-4087-9981-6af4688b9bed
# Description              : 
# Issued                   : 2021-01-08T05:17:52.560947
# Modified                 : 2024-12-26T01:12:14.132813
# Rights                   : https://opendata.swiss/terms-of-use#terms_open

df <- read_delim('https://data.stadt-zuerich.ch/dataset/ewz_leistungsdaten_zuerinet/download/zuerinet_leistungsdaten_2021-08.csv')

# Distribution 82
# Package_id               : 22960da1-74ed-4087-9981-6af4688b9bed
# Description              : 
# Issued                   : 2020-12-09T08:46:40.149392
# Modified                 : 2024-12-26T01:09:29.125700
# Rights                   : https://opendata.swiss/terms-of-use#terms_open

df <- read_delim('https://data.stadt-zuerich.ch/dataset/ewz_leistungsdaten_zuerinet/download/zuerinet_leistungsdaten_2018-11.csv')

# Distribution 83
# Package_id               : 22960da1-74ed-4087-9981-6af4688b9bed
# Description              : 
# Issued                   : 2020-12-09T08:48:41.512573
# Modified                 : 2024-12-26T01:10:53.843847
# Rights                   : https://opendata.swiss/terms-of-use#terms_open

df <- read_delim('https://data.stadt-zuerich.ch/dataset/ewz_leistungsdaten_zuerinet/download/zuerinet_leistungsdaten_2020-04.csv')

# Distribution 84
# Package_id               : 22960da1-74ed-4087-9981-6af4688b9bed
# Description              : 
# Issued                   : 2020-12-17T07:45:39.326340
# Modified                 : 2024-12-26T01:11:31.506821
# Rights                   : https://opendata.swiss/terms-of-use#terms_open

df <- read_delim('https://data.stadt-zuerich.ch/dataset/ewz_leistungsdaten_zuerinet/download/zuerinet_leistungsdaten_2020-12.csv')



```

# Analyze data

```{r}

glimpse(df)
str(df)
skim(df)

head(df)
tail(df)

```

# Continue your code here...

```{r}

```

------------------------------------------------------------------------

# Contact

opendata@zuerich.ch | Open Data Zürich
