---
title: "Open Government Data, opendata.swiss"
date: "2025-06-29"
output: html_document
---

## Dataset: Neueintragungen im Handelsregister pro Monat ab 2018

Dieser Datensatz enthält die monatlichen Zahlen über die Anzahl der im Handelsregister eingetragenen Rechtseinheiten des Kantons Freiburg ab 2018.

[Direct link by **opendata.swiss** for dataset](https://opendata.swiss/de/dataset/neueintragungen-im-handelsregister-pro-monat-ab-2018)<br>
[Direct link by **Amt für Statistik und Daten Freiburg** for dataset](https://opendata.fr.ch/explore/dataset/06_02_conjoncture_nouvelles_inscriptions/)

Auto generated R starter code for data set 06_02_conjoncture_nouvelles_inscriptions@ssd.

## Metadata

- **Publisher.name** `ssd`
- **Organization.display_name.de** `Amt für Statistik und Daten Freiburg`
- **Organization.url** `https://www.fr.ch/deef/ssd`
- **Maintainer** `Centre de compétences et de coordination OGD / Kompetenz- und Koordinationszentrum für OGD`
- **Maintainer_email** `statfr@fr.ch`
- **Keywords.de** `['neueintragungen', 'konjunkturindikatoren', 'freiburger-konjunkturspiegel', 'handelsregister']`
- **Issued** `2025-06-13T00:00:00`
- **Metadata_created** `2025-01-30T19:22:39.027543`
- **Metadata_modified** `2025-06-28T04:11:52.887577`


# Load packages

```{r}

library(tidyverse)
library(skimr)

```

# Load data

-   The dataset has 1 distribution(s) in CSV format.
-   All available CSV distributions are listed below and can be read into a tibble.

```{r}

# Distribution 0
# Package_id               : 232ffe43-d742-41da-a991-6f372a9faca4
# Description              :  Neueintragungen im Handelsregister pro Monat ab 2018 (csv)
# Issued                   : 2025-06-13T00:00:00
# Modified                 : 2025-06-13T06:08:03.263000+00:00
# Rights                   : https://opendata.swiss/terms-of-use#terms_by

df <- read_delim('https://opendata.fr.ch/api/explore/v2.1/catalog/datasets/06_02_conjoncture_nouvelles_inscriptions/exports/csv?use_labels=true')



```

# Analyze data

```{r}

glimpse(df)
str(df)
skim(df)

head(df)
tail(df)

```

# Continue your code here...

```{r}

```

------------------------------------------------------------------------

# Contact

statfr@fr.ch | Centre de compétences et de coordination OGD / Kompetenz- und Koordinationszentrum für OGD
