---
title: "Open Government Data, opendata.swiss"
date: "2024-04-15"
output: html_document
---

## Dataset: Änderung der Verfassung gemäss Beschluss des Landrats vom 28. September 2017 betreffend Unvereinbarkeit der gleichzeitigen Mitgliedschaft in Regierungsrat Baselland und Bundesversammlung

Schlussresultate der kantonalen Abstimmung 'Änderung der Verfassung gemäss Beschluss des Landrats vom 28. September 2017 betreffend Unvereinbarkeit der gleichzeitigen Mitgliedschaft in Regierungsrat Baselland und Bundesversammlung', 4. März 2018, Kanton Basel-Landschaft, aufgeschlüsselt nach Gemeinden.

[Direct link by **opendata.swiss** for dataset](https://opendata.swiss/de/dataset/anderung-der-verfassung-gemass-beschluss-des-landrats-vom-28-september-2017-betreffend-unverein)<br>
[Direct link by **Kanton Basel-Landschaft** for dataset](https://abstimmungen.bl.ch/vote/anderung-der-verfassung-gemaess-beschluss-des-landrats-vom-28-september-2017-betreffend-unvereinbarkeit-der-gleichzeitigen-mitgliedschaft-in-regierungsrat-baselland-und-bundesversammlung/data)

Auto generated R starter code for data set vote-anderung-der-verfassung-gemaess-beschluss-des-landrats-vom-28-september-2017-betreffend-unvereinbarkeit-der-gleichzeitigen-mitgliedschaft-in-regierungsrat-baselland-und-bundesversammlung@kanton-basel-landschaft.

## Metadata

- **Publisher** `Basel-Landschaft`
- **Organization.display_name.de** `Kanton Basel-Landschaft`
- **Organization.url** `https://www.baselland.ch`
- **Maintainer** `Basel-Landschaft`
- **Maintainer_email** `wahlen-abstimmungen@bl.ch`
- **Keywords.de** `['kantonal', 'abstimmung']`
- **Issued** `2018-03-04T00:00:00`
- **Metadata_created** `2022-12-13T15:00:52.550924`
- **Metadata_modified** `2024-04-14T04:32:28.292745`


# Load packages

```{r}

library(tidyverse)
library(skimr)

```

# Load data

-   The dataset has 1 distribution(s) in CSV format.
-   All available CSV distributions are listed below and can be read into a tibble.

```{r}

# Distribution 0
# Package_id               : 23abaa56-5e9f-4697-a260-8c76fc606eec
# Description              : 
# Issued                   : 2021-07-23T16:01:33+00:00
# Modified                 : 2022-10-06T12:03:33+00:00
# Rights                   : NonCommercialAllowed-CommercialAllowed-ReferenceRequired

df <- read_delim('https://abstimmungen.bl.ch/vote/anderung-der-verfassung-gemaess-beschluss-des-landrats-vom-28-september-2017-betreffend-unvereinbarkeit-der-gleichzeitigen-mitgliedschaft-in-regierungsrat-baselland-und-bundesversammlung/data-csv')



```

# Analyze data

```{r}

glimpse(df)
str(df)
skim(df)

head(df)
tail(df)

```

# Continue your code here...

```{r}

```

------------------------------------------------------------------------

# Contact

wahlen-abstimmungen@bl.ch | Basel-Landschaft
