---
title: "Open Government Data, opendata.swiss"
date: "2024-06-07"
output: html_document
---

## Dataset: Schweizerischer Lohnindex: Index und Veränderung auf der Basis 2020 = 100 (NOGA08)

Dieses Dataset präsentiert die jährlichen Zahlen des Nominallohnindexes und des Reallohnindexes auf der Basis 2020=100 und deren Veränderung gegenüber dem Vorjahr nach Sektor (Sektor 2, Sektor 3), Europäische Systematik der Wirtschaftszweige (NACE), Allgemeine Systematik der Wirtschaftszweige (NOGA08) und Geschlecht, seit 2020. Die Beschreibungen der Variablen in der CSV-Datei sind im Anhang verfügbar

[Direct link by **opendata.swiss** for dataset](https://opendata.swiss/de/dataset/schweizerischer-lohnindex-index-und-veranderung-auf-der-basis-2020-100-noga08)<br>
[Direct link by **Bundesamt für Statistik BFS** for dataset](https://www.bfs.admin.ch/asset/de/ts-x-03.04.03.00.06)

Auto generated R starter code for data set 31445501@bundesamt-fur-statistik-bfs.

## Metadata

- **Publisher** `BFS/OFS`
- **Organization.display_name.de** `Bundesamt für Statistik BFS`
- **Organization.url** `https://www.bfs.admin.ch`
- **Maintainer** `None`
- **Maintainer_email** `None`
- **Keywords.de** `['mann', 'frau', 'arbeit-und-erwerb', 'geschlecht']`
- **Issued** `2024-05-21T06:49:00+00:00`
- **Metadata_created** `2024-05-21T09:36:48.449324`
- **Metadata_modified** `2024-06-04T10:03:58.439679`


# Load packages

```{r}

library(tidyverse)
library(skimr)

```

# Load data

-   The dataset has 1 distribution(s) in CSV format.
-   All available CSV distributions are listed below and can be read into a tibble.

```{r}

# Distribution 0
# Package_id               : 24c156e2-1f9f-455c-9d4f-140737820637
# Description              : Dieses Dataset präsentiert die jährlichen Zahlen des Nominallohnindexes und des Reallohnindexes auf der Basis 2020=100 und deren Veränderung gegenüber dem Vorjahr nach Sektor (Sektor 2, Sektor 3), Europäische Systematik der Wirtschaftszweige (NACE), Allgemeine Systematik der Wirtschaftszweige (NOGA08) und Geschlecht, seit 2020. Die Beschreibungen der Variablen in der CSV-Datei sind im Anhang verfügbar
# Issued                   : 2024-05-21T06:49:00+00:00
# Modified                 : 2024-05-21T06:47:17.262000+00:00
# Rights                   : NonCommercialAllowed-CommercialWithPermission-ReferenceRequired

df <- read_delim('https://dam-api.bfs.admin.ch/hub/api/dam/assets/31445512/master')



```

# Analyze data

```{r}

glimpse(df)
str(df)
skim(df)

head(df)
tail(df)

```

# Continue your code here...

```{r}

```

------------------------------------------------------------------------

# Contact

auskunftsdienst@bfs.admin.ch | info@bfs.admin.ch
