---
title: "Open Government Data, opendata.swiss"
date: "2025-01-27"
output: html_document
---

## Dataset: Staatsrechnung Thurgau 2023 - Erfolgsrechnung und Investitionsrechnung

Der Datensatz enthält die Daten zur Erfolgsrechnung und Investitionsrechnung des Kantons Thurgau auf Ebene Konto für das Jahr 2023.Datenquelle: Finanzverwaltung Kanton Thurgau

[Direct link by **opendata.swiss** for dataset](https://opendata.swiss/de/dataset/staatsrechnung-thurgau-2023-erfolgsrechnung-und-investitionsrechnung)<br>
[Direct link by **Kanton Thurgau** for dataset](https://data.tg.ch/explore/dataset/dfs-fv-23/)

Auto generated R starter code for data set dfs-fv-23@kanton-thurgau.

## Metadata

- **Publisher** `kanton-thurgau`
- **Organization.display_name.de** `Kanton Thurgau`
- **Organization.url** `https://ogd.tg.ch`
- **Maintainer** `None`
- **Maintainer_email** `None`
- **Keywords.de** `['investition', 'gewinn', 'haben', 'bilanz', 'verlust', 'erfolg', 'konto', 'soll', 'buchung']`
- **Issued** `2024-04-25T15:09:54+00:00`
- **Metadata_created** `2024-04-26T11:04:48.085623`
- **Metadata_modified** `2025-01-26T11:06:39.119326`


# Load packages

```{r}

library(tidyverse)
library(skimr)

```

# Load data

-   The dataset has 1 distribution(s) in CSV format.
-   All available CSV distributions are listed below and can be read into a tibble.

```{r}

# Distribution 0
# Package_id               : 24fc3592-0169-47f4-8ff3-0e2eddff362b
# Description              : Staatsrechnung Thurgau 2023 - Erfolgsrechnung und Investitionsrechnung (csv)
# Issued                   : 2024-04-25T15:09:54+00:00
# Modified                 : 2024-04-25T15:09:54+00:00
# Rights                   : https://opendata.swiss/terms-of-use#terms_by

df <- read_delim('https://data.tg.ch/api/v2/catalog/datasets/dfs-fv-23/exports/csv?use_labels=true')



```

# Analyze data

```{r}

glimpse(df)
str(df)
skim(df)

head(df)
tail(df)

```

# Continue your code here...

```{r}

```

------------------------------------------------------------------------

# Contact

ogd@tg.ch | OGD-Koordinationsstelle Kanton Thurgau
