---
title: "Open Government Data, opendata.swiss"
date: "2023-01-16"
output: html_document
---

## Dataset: Änderung vom 1. Oktober 2021 des Bundesgesetzes über die Transplantation von Organen, Geweben und Zellen (Transplantationsgesetz)

Schlussresultate der eidgenössischen Abstimmung 'Änderung vom 1. Oktober 2021 des Bundesgesetzes über die Transplantation von Organen, Geweben und Zellen (Transplantationsgesetz)', 15. Mai 2022, Kanton Zug, aufgeschlüsselt nach Gemeinden.

[Direct link by **opendata.swiss** for dataset](https://opendata.swiss/de/dataset/anderung-vom-1-oktober-2021-des-bundesgesetzes-uber-die-transplantation-von-organen-geweben-und)<br>
[Direct link by **Staatskanzlei Zug** for dataset](https://wab.zug.ch/vote/anderung-des-transplantationsgesetzes/data)

Auto generated R starter code for data set vote-anderung-des-transplantationsgesetzes@staatskanzlei-zug.

## Metadata

- **Publisher** `Staatskanzlei Zug`
- **Organization.display_name.de** `Staatskanzlei Zug`
- **Organization.url** ``
- **Maintainer** `None`
- **Maintainer_email** `None`
- **Keywords.de** `['national', 'abstimmung']`
- **Issued** `2022-05-15T00:00:00`
- **Metadata_created** `2022-05-16T01:38:04.869116`
- **Metadata_modified** `2023-01-16T00:36:41.906358`


# Load packages

```{r}

library(tidyverse)
library(skimr)

```

# Load data

-   The dataset has 1 distribution(s) in CSV format.
-   All available CSV distributions are listed below and can be read into a tibble.

```{r}

# Distribution 0
# Package_id               : 253f3bc6-4190-4cf7-bad7-5266bad239e9
# Description              : 
# Issued                   : 2022-05-04T00:00:00
# Modified                 : 2022-05-15T00:00:00
# Rights                   : NonCommercialAllowed-CommercialAllowed-ReferenceRequired

df <- read_delim('https://wab.zug.ch/vote/anderung-des-transplantationsgesetzes/data-csv')



```

# Analyze data

```{r}

glimpse(df)
str(df)
skim(df)

head(df)
tail(df)

```

# Continue your code here...

```{r}

```

------------------------------------------------------------------------

# Contact

info@zg.ch | Staatskanzlei Zug
