---
title: "Open Government Data, opendata.swiss"
date: "2025-03-04"
output: html_document
---

## Dataset: Entwicklung der Bildungsabschlüsse an Mittelschulen im Kanton Zürich ab 2000

Entwicklung der Bildungsabschlüsse an Mittelschulen im Kanton Zürich nach Mittelschultyp seit dem Kalenderjahr 2000.

Die Daten werden Jährlich im Januar/Februar erhoben.

[Direct link by **opendata.swiss** for dataset](https://opendata.swiss/de/dataset/entwicklung-der-bildungsabschlusse-an-mittelschulen-im-kanton-zurich-ab-2000)<br>
[Direct link by **Bildungsstatistik Kanton Zürich** for dataset](https://www.zh.ch/de/bildung/bildungssystem/zahlen-fakten-in-bildung.html)

Auto generated R starter code for data set 2882@bildungsstatistik-kanton-zuerich.

## Metadata

- **Publisher** `Bildungsstatistik des Kantons Zürich`
- **Organization.display_name.de** `Bildungsstatistik Kanton Zürich`
- **Organization.url** `https://pub.bista.zh.ch`
- **Maintainer** `None`
- **Maintainer_email** `None`
- **Keywords.de** `['gymnasien', 'schuelerinnen', 'bildung', 'matura', 'berufsmaturitaetsschule', 'mittelschulen', 'lernende', 'ausbildung']`
- **Issued** `2025-02-28T08:53:29+01:00`
- **Metadata_created** `2025-03-01T04:47:15.427482`
- **Metadata_modified** `2025-03-03T04:20:17.182946`


# Load packages

```{r}

library(tidyverse)
library(skimr)

```

# Load data

-   The dataset has 1 distribution(s) in CSV format.
-   All available CSV distributions are listed below and can be read into a tibble.

```{r}

# Distribution 0
# Package_id               : 259375d0-8b22-4bf2-a094-31598e9f1dd5
# Description              : Die Daten sind differenziert nach Jahr und Abschlusstyp. Ausgewiesen werden die Anzahl Abschlüsse an Mittelschulen im Kanton Zürich. Jahr: Das Kalenderjahr in dem ein Abschluss stattfand. Abschlusstyp: Erlangter Abschlusstyp resp. Typ der Mittelschule die abgeschlossen wurde. Anzahl: Die Anzahl Personen die eine Ausbildung erfolgreich abgeschlossen haben. Die Diplommittelschule wurde ab  Schuljahr 2007/08 durch die Fachmittelschule ersetzt. Die Daten werden im Rahmen der Statistik der Bildungsabschlüsse für das Bundesamtes für Statistik erhoben. Es handelt sich um eine Vollerhebung.
# Issued                   : 2025-02-28T08:53:29+01:00
# Modified                 : 2025-02-28T08:53:29+01:00
# Rights                   : https://opendata.swiss/terms-of-use#terms_by

df <- read_delim('https://www.web.statistik.zh.ch/ogd/data/bista/ZH_Entwicklung_der_Bildungsabschluesse_an_Mittelschulen.csv')



```

# Analyze data

```{r}

glimpse(df)
str(df)
skim(df)

head(df)
tail(df)

```

# Continue your code here...

```{r}

```

------------------------------------------------------------------------

# Contact

bista@bi.zh.ch | Bildungsstatistik des Kantons Zürich
