---
title: "Open Government Data, opendata.swiss"
date: "2024-12-01"
output: html_document
---

## Dataset: Swiss Journey ID (SJYID) 2025

Diese Dateien helfen dabei die fachlichen (VM-Nummer, TU-Code, Variante/Datum) und die technischen Swiss Journey ID (SJYID) Identifikatoren in Beziehung zueinander zu setzen. Denn die SJYID ist nicht über all diese Werte hinweg eindeutig. Dadurch können Sie bei Bedarf die technischen Identifikatoren anhand der fachlichen Identifikatoren finden oder umgekehrt.

[Direct link by **opendata.swiss** for dataset](https://opendata.swiss/de/dataset/swiss-journey-id-sjyid-2025)<br>
[Direct link by **Geschäftsstelle Systemaufgaben Kundeninformation (SBB AG)** for dataset](https://opentransportdata.swiss/dataset/list-sjyid-2025)

Auto generated R starter code for data set list-sjyid-2025@oevch.

## Metadata

- **Publisher** `Geschäftsstelle SKI`
- **Organization.display_name.de** `Geschäftsstelle Systemaufgaben Kundeninformation (SBB AG)`
- **Organization.url** `https://www.opentransportdata.swiss`
- **Maintainer** `None`
- **Maintainer_email** `None`
- **Keywords.de** `['daten', 'bus', 'swiss-journey-id', 'zug', 'embag', 'mobilitatsdienstleister', 'proprietar', 'fahrt']`
- **Issued** `2024-08-22T06:20:47.456979`
- **Metadata_created** `2024-08-23T02:01:42.092216`
- **Metadata_modified** `2024-12-01T02:54:15.373256`


# Load packages

```{r}

library(tidyverse)
library(skimr)

```

# Load data

-   The dataset has 10 distribution(s) in CSV format.
-   All available CSV distributions are listed below and can be read into a tibble.

```{r}

# Distribution 0
# Package_id               : 26b06f6a-291d-4062-a966-d6c888df8b4a
# Description              : 
# Issued                   : 2024-11-16T13:35:10.841318
# Modified                 : 2024-11-16T13:35:10.841318
# Rights                   : https://opendata.swiss/terms-of-use#terms_by

df <- read_delim('https://opentransportdata.swiss/dataset/f602c4ae-636c-4bd7-aa8e-0c31ba9aeea8/resource/f4b28ae6-237b-4534-bdb6-04afdafbe0b9/download/listing-sjyid-fp-2025-202411152201.csv')

# Distribution 1
# Package_id               : 26b06f6a-291d-4062-a966-d6c888df8b4a
# Description              : 
# Issued                   : 2024-11-02T12:40:11.516192
# Modified                 : 2024-11-02T12:40:11.516192
# Rights                   : https://opendata.swiss/terms-of-use#terms_by

df <- read_delim('https://opentransportdata.swiss/dataset/f602c4ae-636c-4bd7-aa8e-0c31ba9aeea8/resource/35e474aa-4fe3-4029-9b69-77a102ef9318/download/listing-sjyid-fp-2025-202411012201.csv')

# Distribution 2
# Package_id               : 26b06f6a-291d-4062-a966-d6c888df8b4a
# Description              : 
# Issued                   : 2024-11-09T13:05:09.220215
# Modified                 : 2024-11-09T13:05:09.220215
# Rights                   : https://opendata.swiss/terms-of-use#terms_by

df <- read_delim('https://opentransportdata.swiss/dataset/f602c4ae-636c-4bd7-aa8e-0c31ba9aeea8/resource/4c499a03-9195-4f33-b32f-6dfdf53f87ff/download/listing-sjyid-fp-2025-202411082200.csv')

# Distribution 3
# Package_id               : 26b06f6a-291d-4062-a966-d6c888df8b4a
# Description              : 
# Issued                   : 2024-11-14T13:30:09.881022
# Modified                 : 2024-11-14T13:30:09.881022
# Rights                   : https://opendata.swiss/terms-of-use#terms_by

df <- read_delim('https://opentransportdata.swiss/dataset/f602c4ae-636c-4bd7-aa8e-0c31ba9aeea8/resource/8ef91039-64e8-4e9d-9506-adcab573d48d/download/listing-sjyid-fp-2025-202411132201.csv')

# Distribution 4
# Package_id               : 26b06f6a-291d-4062-a966-d6c888df8b4a
# Description              : 
# Issued                   : 2024-11-07T12:55:10.006035
# Modified                 : 2024-11-07T12:55:10.006035
# Rights                   : https://opendata.swiss/terms-of-use#terms_by

df <- read_delim('https://opentransportdata.swiss/dataset/f602c4ae-636c-4bd7-aa8e-0c31ba9aeea8/resource/32f74e22-ff0c-4202-b411-9c542ded8c70/download/listing-sjyid-fp-2025-202411062200.csv')

# Distribution 5
# Package_id               : 26b06f6a-291d-4062-a966-d6c888df8b4a
# Description              : 
# Issued                   : 2024-11-30T14:35:13.571165
# Modified                 : 2024-11-30T14:35:13.571165
# Rights                   : https://opendata.swiss/terms-of-use#terms_by

df <- read_delim('https://opentransportdata.swiss/dataset/f602c4ae-636c-4bd7-aa8e-0c31ba9aeea8/resource/34c380b0-b314-43b3-b3c4-11c13a89e254/download/listing-sjyid-fp-2025-202411222201.csv')

# Distribution 6
# Package_id               : 26b06f6a-291d-4062-a966-d6c888df8b4a
# Description              : 
# Issued                   : 2024-11-30T14:35:11.414874
# Modified                 : 2024-11-30T14:35:11.414874
# Rights                   : https://opendata.swiss/terms-of-use#terms_by

df <- read_delim('https://opentransportdata.swiss/dataset/f602c4ae-636c-4bd7-aa8e-0c31ba9aeea8/resource/accfd6aa-bb57-409e-a3c2-2543e8238ab8/download/listing-sjyid-fp-2025-202411202200.csv')

# Distribution 7
# Package_id               : 26b06f6a-291d-4062-a966-d6c888df8b4a
# Description              : 
# Issued                   : 2024-11-30T14:35:19.386229
# Modified                 : 2024-11-30T14:35:19.386229
# Rights                   : https://opendata.swiss/terms-of-use#terms_by

df <- read_delim('https://opentransportdata.swiss/dataset/f602c4ae-636c-4bd7-aa8e-0c31ba9aeea8/resource/1ee30c6f-f1fe-49ab-8a9e-c573f49df0c7/download/listing-sjyid-fp-2025-202411292201.csv')

# Distribution 8
# Package_id               : 26b06f6a-291d-4062-a966-d6c888df8b4a
# Description              : 
# Issued                   : 2024-10-31T12:35:20.260170
# Modified                 : 2024-10-31T12:35:20.260170
# Rights                   : https://opendata.swiss/terms-of-use#terms_by

df <- read_delim('https://opentransportdata.swiss/dataset/f602c4ae-636c-4bd7-aa8e-0c31ba9aeea8/resource/b7bd72b6-0f9a-4d75-be84-0cfcd0f0fade/download/listing-sjyid-fp-2025-202410302200.csv')

# Distribution 9
# Package_id               : 26b06f6a-291d-4062-a966-d6c888df8b4a
# Description              : 
# Issued                   : 2024-11-30T14:35:15.922720
# Modified                 : 2024-11-30T14:35:15.922720
# Rights                   : https://opendata.swiss/terms-of-use#terms_by

df <- read_delim('https://opentransportdata.swiss/dataset/f602c4ae-636c-4bd7-aa8e-0c31ba9aeea8/resource/10981146-127c-41ac-920f-862b46d06149/download/listing-sjyid-fp-2025-202411272200.csv')



```

# Analyze data

```{r}

glimpse(df)
str(df)
skim(df)

head(df)
tail(df)

```

# Continue your code here...

```{r}

```

------------------------------------------------------------------------

# Contact

opendata@sbb.ch | Open Data Mobilität Schweiz
