---
title: "Open Government Data, opendata.swiss"
date: "2024-10-16"
output: html_document
---

## Dataset: Deponiestatistik des Kantons Zürich

Jährlich erhobene Export, Import und Einbaumengen von Deponiematerial sowie Restvolumen der Deponien im Kanton Zürich.

[Direct link by **opendata.swiss** for dataset](https://opendata.swiss/de/dataset/deponiestatistik-des-kantons-zurich)<br>
[Direct link by **Amt für Abfall, Wasser, Energie und Luft Kanton Zürich** for dataset]()

Auto generated R starter code for data set 2442@awel-kanton-zuerich.

## Metadata

- **Publisher** `Amt für Abfall, Wasser, Energie und Luft des Kantons Zürich`
- **Organization.display_name.de** `Amt für Abfall, Wasser, Energie und Luft Kanton Zürich`
- **Organization.url** `https://www.zh.ch/de/baudirektion/amt-fuer-abfall-wasser-energie-luft.html`
- **Maintainer** `Amt für Abfall, Wasser, Energie und Luft des Kantons Zürich, Abteilung Abfallwirtschaft und Betriebe - Sektion Abfallwirtschaft`
- **Maintainer_email** `info.aw@bd.zh.ch`
- **Keywords.de** `['umwelt', 'abfall', 'abfallanlagen', 'deponien']`
- **Issued** `2023-11-30T15:43:19+01:00`
- **Metadata_created** `2023-12-01T05:03:16.423695`
- **Metadata_modified** `2024-10-14T03:43:49.415295`


# Load packages

```{r}

library(tidyverse)
library(skimr)

```

# Load data

-   The dataset has 3 distribution(s) in CSV format.
-   All available CSV distributions are listed below and can be read into a tibble.

```{r}

# Distribution 0
# Package_id               : 26ec0b74-6f36-4402-b2cc-f5d25115e768
# Description              : Verfügbares, bewilligtes Restvolumen im Verhältnis zum jährlichen Einbauvolumen der Zürcher Deponien. Daten aus Jahresberichten der Deponien.
# Issued                   : 2023-11-30T15:43:19+01:00
# Modified                 : 2024-07-23T11:47:57+01:00
# Rights                   : https://opendata.swiss/terms-of-use#terms_open

df <- read_delim('https://www.web.statistik.zh.ch/ogd/daten/ressourcen/KTZH_00002442_00004885.csv')

# Distribution 1
# Package_id               : 26ec0b74-6f36-4402-b2cc-f5d25115e768
# Description              : Abgelagertes Deponiematerial, aufgeteilt in drei Kategorien: 1. im Kanton Zürich abgelagert, 2. aus anderen Kantonen/Ausland importiert und im Kanton abgelagert, 3. in andere Kantone/Ausland exportiert und abgelagert. Daten vom E-Government Portals des BAFU.
# Issued                   : 2023-11-30T15:43:19+01:00
# Modified                 : 2024-10-02T10:18:33+01:00
# Rights                   : https://opendata.swiss/terms-of-use#terms_open

df <- read_delim('https://www.web.statistik.zh.ch/ogd/daten/ressourcen/KTZH_00002442_00004884.csv')

# Distribution 2
# Package_id               : 26ec0b74-6f36-4402-b2cc-f5d25115e768
# Description              : Im Kanton Zürich eingebautes Deponiematerial, ausgewertet nach Deponietypen. Daten aus Jahresberichten der Deponien.
# Issued                   : 2023-11-30T15:43:19+01:00
# Modified                 : 2024-07-23T11:45:03+01:00
# Rights                   : https://opendata.swiss/terms-of-use#terms_open

df <- read_delim('https://www.web.statistik.zh.ch/ogd/daten/ressourcen/KTZH_00002442_00004883.csv')



```

# Analyze data

```{r}

glimpse(df)
str(df)
skim(df)

head(df)
tail(df)

```

# Continue your code here...

```{r}

```

------------------------------------------------------------------------

# Contact

info.aw@bd.zh.ch | Amt für Abfall, Wasser, Energie und Luft des Kantons Zürich, Abteilung Abfallwirtschaft und Betriebe - Sektion Abfallwirtschaft
