---
title: "Open Government Data, opendata.swiss"
date: "2024-08-03"
output: html_document
---

## Dataset: Landratswahlen 2023: Panaschierstimmen der Kandidierenden

Kantonale Wahlen vom 12. Februar 2023. Die jeweilige Spalte mit den Panaschierstimmen der eigenen Partei enthält auch die unveränderten Stimmen der kandidierenden Person.

[Direct link by **opendata.swiss** for dataset](https://opendata.swiss/de/dataset/landratswahlen-2023-panaschierstimmen-der-kandidierenden)<br>
[Direct link by **Kanton Basel-Landschaft** for dataset](https://data.bl.ch/explore/dataset/11610/)

Auto generated R starter code for data set 11610@kanton-basel-landschaft.

## Metadata

- **Publisher** `kanton-basel-landschaft`
- **Organization.display_name.de** `Kanton Basel-Landschaft`
- **Organization.url** `https://www.baselland.ch`
- **Maintainer** `Isabel Rabaglio`
- **Maintainer_email** `wahlen-abstimmungen@bl.ch`
- **Keywords.de** `['partei', 'vorname', 'alter', 'politische-parteien', 'parlament', 'wahltermin', 'panaschierstatistik', 'geschlecht', 'name']`
- **Issued** `2023-02-17T00:00:00`
- **Metadata_created** `2023-02-17T11:03:03.868234`
- **Metadata_modified** `2024-08-02T03:56:38.228453`


# Load packages

```{r}

library(tidyverse)
library(skimr)

```

# Load data

-   The dataset has 1 distribution(s) in CSV format.
-   All available CSV distributions are listed below and can be read into a tibble.

```{r}

# Distribution 0
# Package_id               : 2775a240-ed89-408f-a275-6a655af97d81
# Description              : Landratswahlen 2023: Panaschierstimmen der Kandidierenden (csv)
# Issued                   : 2023-02-17T00:00:00
# Modified                 : 2024-02-21T10:27:22.088000+00:00
# Rights                   : NonCommercialAllowed-CommercialAllowed-ReferenceRequired

df <- read_delim('https://data.bl.ch/api/v2/catalog/datasets/11610/exports/csv')



```

# Analyze data

```{r}

glimpse(df)
str(df)
skim(df)

head(df)
tail(df)

```

# Continue your code here...

```{r}

```

------------------------------------------------------------------------

# Contact

wahlen-abstimmungen@bl.ch | Isabel Rabaglio
