---
title: "Open Government Data, opendata.swiss"
date: "2023-01-16"
output: html_document
---

## Dataset: Postleitzahlenkreise

Die Einteilung des Kantons in adressgenaue Postleitzahlenkreise ist eine Erweiterung der Amtlichen Vermessung des Kantons Basel-Stadt, welche in Zusammenarbeit mit der Post unterhalten wird. Sie wird für die automatische Zuweisung der PLZ zu einer Adresse im kantonalen Datenmark verwendet und an das Bundesamt für Landestopografie (swisstopo) weitergeleitet.

[Direct link by **opendata.swiss** for dataset](https://opendata.swiss/de/dataset/postleitzahlenkreise)<br>
[Direct link by **Kanton Basel-Stadt** for dataset](https://data.bs.ch/explore/dataset/100016/)

Auto generated R starter code for data set 100016@kanton-basel-stadt.

## Metadata

- **Publisher** `Grundbuch- und Vermessungsamt`
- **Organization.display_name.de** `Kanton Basel-Stadt`
- **Organization.url** `https://www.opendata.bs.ch`
- **Maintainer** `None`
- **Maintainer_email** `None`
- **Keywords.de** `['paket', 'postleitzahl', 'post', 'brief']`
- **Issued** `2019-11-06T00:00:00`
- **Metadata_created** `2022-06-09T08:39:24.427463`
- **Metadata_modified** `2023-01-16T00:23:01.079203`


# Load packages

```{r}

library(tidyverse)
library(skimr)

```

# Load data

-   The dataset has 1 distribution(s) in CSV format.
-   All available CSV distributions are listed below and can be read into a tibble.

```{r}

# Distribution 0
# Package_id               : 27d9fd67-409a-4d13-b8d9-2e5844eefd4d
# Description              : Postleitzahlenkreise (csv)
# Issued                   : 2019-11-06T00:00:00
# Modified                 : 2023-01-09T00:00:00
# Rights                   : NonCommercialAllowed-CommercialAllowed-ReferenceRequired

df <- read_delim('https://data.bs.ch/api/v2/catalog/datasets/100016/exports/csv')



```

# Analyze data

```{r}

glimpse(df)
str(df)
skim(df)

head(df)
tail(df)

```

# Continue your code here...

```{r}

```

------------------------------------------------------------------------

# Contact

opendata@bs.ch | Fachstelle für OGD Basel-Stadt
