---
title: "Open Government Data, opendata.swiss"
date: "2024-08-09"
output: html_document
---

## Dataset: Relative Parteistärke bei den Kantonsratswahlen in der Stadt Zürich

Zeitreihe zur relativen Parteistärke bei den Kantonsratswahlen in der Stadt Zürich.



[Direct link by **opendata.swiss** for dataset](https://opendata.swiss/de/dataset/relative-parteistarke-bei-den-kantonsratswahlen-in-der-stadt-zurich-seit-19202)<br>
[Direct link by **Stadt Zürich** for dataset](https://data.stadt-zuerich.ch/dataset/politik_kantonsratswahlen_parteistaerke_seit1920_od7025)

Auto generated R starter code for data set cfc28a37-f94e-47b8-a3d7-61ba1e645232@stadt-zurich.

## Metadata

- **Publisher** `Statistik Stadt Zürich; Allgemeine Verwaltung, Stadtkanzlei (SKZ)`
- **Organization.display_name.de** `Stadt Zürich`
- **Organization.url** `http://www.stadt-zuerich.ch/opendata`
- **Maintainer** `Open Data Zürich`
- **Maintainer_email** `opendata@zuerich.ch`
- **Keywords.de** `['kantonsratswahlen', 'zeitreihe', 'tabelle', 'sachdaten', 'sasa', 'politik', 'partei', 'wahlen']`
- **Issued** `2019-03-04T00:00:00`
- **Metadata_created** `2023-10-30T01:57:56.648983`
- **Metadata_modified** `2024-08-09T03:19:08.528047`


# Load packages

```{r}

library(tidyverse)
library(skimr)

```

# Load data

-   The dataset has 1 distribution(s) in CSV format.
-   All available CSV distributions are listed below and can be read into a tibble.

```{r}

# Distribution 0
# Package_id               : 2852bc89-64d2-404d-8aa1-cee35feca7ca
# Description              : 
# Issued                   : 2019-07-29T13:18:51.964544
# Modified                 : 2024-08-08T20:49:28.851103
# Rights                   : NonCommercialAllowed-CommercialAllowed-ReferenceNotRequired

df <- read_delim('https://data.stadt-zuerich.ch/dataset/politik_kantonsratswahlen_parteistaerke_seit1920_od7025/download/POL702OD7025.csv')



```

# Analyze data

```{r}

glimpse(df)
str(df)
skim(df)

head(df)
tail(df)

```

# Continue your code here...

```{r}

```

------------------------------------------------------------------------

# Contact

opendata@zuerich.ch | Open Data Zürich
