---
title: "Open Government Data, opendata.swiss"
date: "2024-07-30"
output: html_document
---

## Dataset: Abstimmung 13. Juni 2021 Details

Dieser Datensatz zeigt die Resultate der Volksabstimmung vom 13. Juni 2021 für den Kanton Basel-Stadt auf Ebene Wahllokal.Bitte beachten Sie, dass die offiziell gültigen Schlussresultate im Kantonsblatt des Kantons Basel-Stadt publiziert werden. 

[Direct link by **opendata.swiss** for dataset](https://opendata.swiss/de/dataset/abstimmung-13-juni-2021-details)<br>
[Direct link by **Kanton Basel-Stadt** for dataset](https://data.bs.ch/explore/dataset/100144/)

Auto generated R starter code for data set 100144@kanton-basel-stadt.

## Metadata

- **Publisher** `Staatskanzlei`
- **Organization.display_name.de** `Kanton Basel-Stadt`
- **Organization.url** `https://www.opendata.bs.ch`
- **Maintainer** `Fachstelle für OGD Basel-Stadt`
- **Maintainer_email** `opendata@bs.ch`
- **Keywords.de** `['abstimmung', 'teilhabe', 'wahlen', 'demokratie']`
- **Issued** `2021-06-13T00:00:00`
- **Metadata_created** `2023-07-04T12:32:24.786365`
- **Metadata_modified** `2024-07-30T01:53:43.987977`


# Load packages

```{r}

library(tidyverse)
library(skimr)

```

# Load data

-   The dataset has 1 distribution(s) in CSV format.
-   All available CSV distributions are listed below and can be read into a tibble.

```{r}

# Distribution 0
# Package_id               : 2969a2d9-d1f1-4515-a9e1-5bcf62d51920
# Description              : Abstimmung 13. Juni 2021 Details (csv)
# Issued                   : 2021-06-13T00:00:00
# Modified                 : 2024-05-23T15:31:27.306000+00:00
# Rights                   : NonCommercialAllowed-CommercialAllowed-ReferenceRequired

df <- read_delim('https://data.bs.ch/api/v2/catalog/datasets/100144/exports/csv')



```

# Analyze data

```{r}

glimpse(df)
str(df)
skim(df)

head(df)
tail(df)

```

# Continue your code here...

```{r}

```

------------------------------------------------------------------------

# Contact

opendata@bs.ch | Fachstelle für OGD Basel-Stadt
