---
title: "Open Government Data, opendata.swiss"
date: "2025-02-06"
output: html_document
---

## Dataset: Lebensmittelbetriebe

Betriebe, die Lebensmittel tierischer Herkunft herstellen, verarbeiten, behandeln, lagern oder abgeben, benötigen eine Bewilligung. Diese erteilt die zuständige kantonale Vollzugsbehörde. Mit der Bewilligung verknüpft ist die Möglichkeit, in die EU zu exportieren.

[Direct link by **opendata.swiss** for dataset](https://opendata.swiss/de/dataset/lebensmittelbetriebe)<br>
[Direct link by **Bundesamt für Lebensmittelsicherheit und Veterinärwesen BLV** for dataset](https://www.blv.admin.ch/blv/de/home/lebensmittel-und-ernaehrung/rechts-und-vollzugsgrundlagen/bewilligung-und-meldung/listen-bewilligter-betriebe.html)

Auto generated R starter code for data set lebensmittelbetriebe@bundesamt-fur-lebensmittelsicherheit-und-veterinaerwesen-blv.

## Metadata

- **Publisher** `Bundesamt für Lebensmittelsicherheit und Veterinärwesen BLV`
- **Organization.display_name.de** `Bundesamt für Lebensmittelsicherheit und Veterinärwesen BLV`
- **Organization.url** `http://www.blv.admin.ch/`
- **Maintainer** `Kompetenzzentrum Daten (DCC)`
- **Maintainer_email** `data@blv.admin.ch`
- **Keywords.de** `['lebensmittel', 'betrieb', 'bewilligung', 'export']`
- **Issued** `2024-05-29T00:00:00`
- **Metadata_created** `2024-05-29T12:42:17.312845`
- **Metadata_modified** `2024-10-03T13:41:45.164462`


# Load packages

```{r}

library(tidyverse)
library(skimr)

```

# Load data

-   The dataset has 1 distribution(s) in CSV format.
-   All available CSV distributions are listed below and can be read into a tibble.

```{r}

# Distribution 0
# Package_id               : 29ebfb67-474b-46b1-a63b-86732d50b4a6
# Description              : Betriebe, die Lebensmittel tierischer Herkunft herstellen, verarbeiten, behandeln, lagern oder abgeben, benötigen eine Bewilligung. Diese erteilt die zuständige kantonale Vollzugsbehörde. Mit der Bewilligung verknüpft ist die Möglichkeit, in die EU zu exportieren.
# Issued                   : 2024-05-29T00:00:00
# Modified                 : 
# Rights                   : https://opendata.swiss/terms-of-use#terms_by

df <- read_delim('https://kwk.blv.admin.ch/superglobal/wGlobal/scripts/php/bewilligungsliste/inc.list_to_csv.php?viewmode=csv&lang=de')



```

# Analyze data

```{r}

glimpse(df)
str(df)
skim(df)

head(df)
tail(df)

```

# Continue your code here...

```{r}

```

------------------------------------------------------------------------

# Contact

data@blv.admin.ch | Kompetenzzentrum Daten (DCC)
