---
title: "Open Government Data, opendata.swiss"
date: "2023-01-16"
output: html_document
---

## Dataset: Ausrückzeit Feuerwehr nach Stadtkreis

Dieser Datensatz gibt Auskunft über die Ausrückzeiten der Feuerwehr in der Stadt Zürich nach Stadtkreis. Die Ausrückzeit sagt etwas darüber aus, wie viel Zeit von der Disposition der geeigneten Einsatzkräfte durch die Einsatzleitzentrale 118 bis zu ihrem Eintreffen am Notfallort verstreicht. Betrachtet werden nur die dringlichen Einsätze, bei denen die Fahrzeuge mit Blauchlicht und Wechselklanghorn ausrücken. Gemäss Vorgabe der Gebäudeversicherung des Kantons Zürich (gemäss Richtlinien 2015 der Feuerwehr Koordination Schweiz - FKS) muss die Ausrückzeit der Einsätze unter 10 Minuten liegen. Der Datensatz umfasst Aussagen zur Ausrückzeit aller auf Stadtgebiet geleisteten Einsätze. Häufig werden bei Feuerwehreinsätzen mehrere Fahrzeuge aufgeboten. Gemessen wird die Zeit bis zum Eintreffen des ersten geeigneten Fahrzeugs.

[Direct link by **opendata.swiss** for dataset](https://opendata.swiss/de/dataset/ausruckzeit-feuerwehr-nach-stadtkreis)<br>
[Direct link by **Stadt Zürich** for dataset](https://data.stadt-zuerich.ch/dataset/sid_srz_ausrueckzeiten_fw)

Auto generated R starter code for data set 42fee704-4902-4533-8207-0f1aef20b3de@stadt-zurich.

## Metadata

- **Publisher** `Schutz und  Rettung, Sicherheitsdepartement`
- **Organization.display_name.de** `Stadt Zürich`
- **Organization.url** `http://www.stadt-zuerich.ch/opendata`
- **Maintainer** `Open Data Zürich`
- **Maintainer_email** `opendata@zuerich.ch`
- **Keywords.de** `['stadtkreis', 'schutz', 'grundversorgung', 'tabelle', 'sachdaten', 'zeitvorgabe', 'einsatz', 'ausruckzeit', 'feuerwehr', 'rettung']`
- **Issued** `2021-01-28T00:00:00`
- **Metadata_created** `2021-03-05T04:12:41.625615`
- **Metadata_modified** `2023-01-16T00:49:52.371515`


# Load packages

```{r}

library(tidyverse)
library(skimr)

```

# Load data

-   The dataset has 1 distribution(s) in CSV format.
-   All available CSV distributions are listed below and can be read into a tibble.

```{r}

# Distribution 0
# Package_id               : 2a728621-d962-485a-ad61-e9b309d80480
# Description              : 
# Issued                   : 2021-03-04T00:00:00
# Modified                 : 2023-01-16T00:00:00
# Rights                   : NonCommercialAllowed-CommercialAllowed-ReferenceNotRequired

df <- read_delim('https://data.stadt-zuerich.ch/dataset/sid_srz_ausrueckzeiten_fw/download/ausrueckzeit_fw.csv')



```

# Analyze data

```{r}

glimpse(df)
str(df)
skim(df)

head(df)
tail(df)

```

# Continue your code here...

```{r}

```

------------------------------------------------------------------------

# Contact

opendata@zuerich.ch | Open Data Zürich
