---
title: "Open Government Data, opendata.swiss"
date: "2024-02-12"
output: html_document
---

## Dataset: Basel Info: Interessante Orte (POI)

Basel Info ist das Fussgängerorientierungssystem für Basel-Stadt. Die detailreich gestalteten Karten ermöglichen den Nutzern, die Stadt selbstständig zu Fuss oder mit dem öV zu entdecken. Zusätzlich bieten 38 Gruppen von Points of Interest, unterteilt in 8 Klassen, nützliche Informationen für Touristen und Anwohner gleichermassen.

[Direct link by **opendata.swiss** for dataset](https://opendata.swiss/de/dataset/basel-info-interessante-orte-poi)<br>
[Direct link by **Kanton Basel-Stadt** for dataset](https://data.bs.ch/explore/dataset/100015/)

Auto generated R starter code for data set 100015@kanton-basel-stadt.

## Metadata

- **Publisher** `Kantons- und Stadtentwicklung`
- **Organization.display_name.de** `Kanton Basel-Stadt`
- **Organization.url** `https://www.opendata.bs.ch`
- **Maintainer** `Fachstelle für OGD Basel-Stadt`
- **Maintainer_email** `opendata@bs.ch`
- **Keywords.de** `['points-of-interest', 'museum', 'sehenswurdigkeit', 'fussganger', 'poi', 'kultureinrichtungen']`
- **Issued** `2019-11-06T00:00:00`
- **Metadata_created** `2023-06-14T00:28:40.481581`
- **Metadata_modified** `2024-02-12T01:51:44.577886`


# Load packages

```{r}

library(tidyverse)
library(skimr)

```

# Load data

-   The dataset has 1 distribution(s) in CSV format.
-   All available CSV distributions are listed below and can be read into a tibble.

```{r}

# Distribution 0
# Package_id               : 2b514be4-3daf-491d-a20a-5cb460b51e43
# Description              : Basel Info: Interessante Orte (POI) (csv)
# Issued                   : 2019-11-06T00:00:00
# Modified                 : 2024-02-08T11:06:46.973000+00:00
# Rights                   : NonCommercialAllowed-CommercialAllowed-ReferenceRequired

df <- read_delim('https://data.bs.ch/api/v2/catalog/datasets/100015/exports/csv')



```

# Analyze data

```{r}

glimpse(df)
str(df)
skim(df)

head(df)
tail(df)

```

# Continue your code here...

```{r}

```

------------------------------------------------------------------------

# Contact

opendata@bs.ch | Fachstelle für OGD Basel-Stadt
