---
title: "Open Government Data, opendata.swiss"
date: "2024-06-11"
output: html_document
---

## Dataset: Verfügbare E-Scooter in der Stadt St.Gallen

Der Datensatz zeigt die verfügbaren E-Scooter in der Stadt St.Gallen. Die Daten stammen von der API der Shared Mobility Plattform des BFEs und beziehen sich auf sämtliche freefloating Angebote in der Stadt St.Gallen. Zurzeit sind in der Stadt St.Gallen lediglich die E-Scooter von Tier verfügbar.Weitere Informationen zum Datensatz unter: https://opendata.swiss/de/dataset/standorte-und-verfugbarkeit-von-shared-mobility-angebotenBeschreibung der API und der Daten unter: https://www.sharedmobility.ch/info und https://github.com/NABSA/gbfs/blob/v2.0/gbfs.md

[Direct link by **opendata.swiss** for dataset](https://opendata.swiss/de/dataset/verfugbare-e-scooter-in-der-stadt-st-gallen)<br>
[Direct link by **Stadt St.Gallen** for dataset](https://daten.stadt.sg.ch/explore/dataset/verfugbare-freefloating-angebote-in-der-stadt-stgallen/)

Auto generated R starter code for data set verfugbare-freefloating-angebote-in-der-stadt-stgallen@stadt-st-gallen.

## Metadata

- **Publisher** `stadt-st-gallen`
- **Organization.display_name.de** `Stadt St.Gallen`
- **Organization.url** `https://www.stadt.sg.ch/`
- **Maintainer** `None`
- **Maintainer_email** `None`
- **Keywords.de** `['tier', 'sharing', 'scooter', 'freefloating']`
- **Issued** `2021-02-15T00:00:00`
- **Metadata_created** `2023-12-21T16:41:29.504886`
- **Metadata_modified** `2024-05-31T05:01:47.927387`


# Load packages

```{r}

library(tidyverse)
library(skimr)

```

# Load data

-   The dataset has 1 distribution(s) in CSV format.
-   All available CSV distributions are listed below and can be read into a tibble.

```{r}

# Distribution 0
# Package_id               : 2bdcf8d6-2ff2-444e-a6f4-13389f6f19c6
# Description              : Verfügbare E-Scooter in der Stadt St.Gallen (csv)
# Issued                   : 2021-02-15T00:00:00
# Modified                 : 2024-05-31T04:59:49.440000+00:00
# Rights                   : NonCommercialAllowed-CommercialAllowed-ReferenceRequired

df <- read_delim('https://daten.stadt.sg.ch/api/v2/catalog/datasets/verfugbare-freefloating-angebote-in-der-stadt-stgallen/exports/csv')



```

# Analyze data

```{r}

glimpse(df)
str(df)
skim(df)

head(df)
tail(df)

```

# Continue your code here...

```{r}

```

------------------------------------------------------------------------

# Contact

opendata@stadt.sg.ch | OGD-Koordinationsstelle St.Gallen
