---
title: "Open Government Data, opendata.swiss"
date: "2024-10-29"
output: html_document
---

## Dataset: Erwerbslose gemäss ILO nach Geschlecht und Grossregionen. Durchschnittliche Monats-, Quartals- und Jahreswerte

Dieses Dataset präsentiert die Monatszahlen, Quartalszahlen und jährlichen Zahlen der Erwerbslosen gemäss ILO nach Geschlecht und Grossregionen, seit 1991. Die Beschreibungen der Variablen in der CSV-Datei sind im Anhang verfügbar.

[Direct link by **opendata.swiss** for dataset](https://opendata.swiss/de/dataset/erwerbslose-gemass-ilo-nach-geschlecht-und-grossregionen-durchschnittliche-monats-quartals-und-13)<br>
[Direct link by **Bundesamt für Statistik BFS** for dataset](https://www.bfs.admin.ch/asset/de/ts-x-03.03.01.02)

Auto generated R starter code for data set 32170557@bundesamt-fur-statistik-bfs.

## Metadata

- **Publisher** `BFS/OFS`
- **Organization.display_name.de** `Bundesamt für Statistik BFS`
- **Organization.url** `https://www.bfs.admin.ch`
- **Maintainer** `None`
- **Maintainer_email** `None`
- **Keywords.de** `['frau', 'arbeit-und-erwerb', 'mann', 'geschlecht']`
- **Issued** `2024-08-20T06:30:00+00:00`
- **Metadata_created** `2024-08-20T09:39:46.348734`
- **Metadata_modified** `2024-10-28T09:45:53.032962`


# Load packages

```{r}

library(tidyverse)
library(skimr)

```

# Load data

-   The dataset has 1 distribution(s) in CSV format.
-   All available CSV distributions are listed below and can be read into a tibble.

```{r}

# Distribution 0
# Package_id               : 2caa378d-116f-4722-a0df-d1d0a75199f0
# Description              : Dieses Dataset präsentiert die Monatszahlen, Quartalszahlen und jährlichen Zahlen der Erwerbslosen gemäss ILO nach Geschlecht und Grossregionen, seit 1991. Die Beschreibungen der Variablen in der CSV-Datei sind im Anhang verfügbar.
# Issued                   : 2024-08-20T06:30:00+00:00
# Modified                 : 2024-08-15T11:11:27.168000+00:00
# Rights                   : https://opendata.swiss/terms-of-use#terms_by_ask

df <- read_delim('https://dam-api.bfs.admin.ch/hub/api/dam/assets/32170565/master')



```

# Analyze data

```{r}

glimpse(df)
str(df)
skim(df)

head(df)
tail(df)

```

# Continue your code here...

```{r}

```

------------------------------------------------------------------------

# Contact

auskunftsdienst@bfs.admin.ch | info@bfs.admin.ch
