---
title: "Open Government Data, opendata.swiss"
date: "2025-08-29"
output: html_document
---

## Dataset: Überwachung von Wildvögeln auf Aviäre Influenza (AI)

Die Aviäre Influenza (AI) ist eine hochansteckende und akut verlaufende Viruserkrankung, die vor allem Geflügelarten wie Hühner und Truten betrifft. Wildvögel gelten als natürliches Erregerreservoir, weshalb sie eine zentrale Rolle bei der Verbreitung spielen. Besonders Wasservögel und Greifvögel können nicht nur Träger sein, sondern auch erkranken und sterben. Zum Schutz von Nutztierbeständen werden tot und krank aufgefundene Wildvögel auf AI untersucht. Die hier bereitgestellten Daten enthalten die Ergebnisse dieser Untersuchungen seit Januar 2018 und tragen dazu bei, die Verbreitung der Krankheit besser zu überwachen und präventive Massnahmen zu unterstützen.

[Direct link by **opendata.swiss** for dataset](https://opendata.swiss/de/dataset/uberwachung-von-wildvogeln-auf-aviare-influenza-ai)<br>
[Direct link by **Bundesamt für Lebensmittelsicherheit und Veterinärwesen BLV** for dataset](https://www.blv.admin.ch/blv/de/home/tiere/tierseuchen/uebersicht-seuchen/alle-tierseuchen/ai/ai-aktuell.html)

Auto generated R starter code for data set aviaere_influenza@bundesamt-fur-lebensmittelsicherheit-und-veterinaerwesen-blv.

## Metadata

- **Publisher.name** `nan`
- **Organization.display_name.de** `Bundesamt für Lebensmittelsicherheit und Veterinärwesen BLV`
- **Organization.url** `http://www.blv.admin.ch/`
- **Maintainer** `Kompetenzzentrum Daten (DCC)`
- **Maintainer_email** `data@blv.admin.ch`
- **Keywords.de** `['tierseuche', 'veterinaerwesen', 'ueberwachung', 'tier']`
- **Issued** `2024-12-16T00:00:00`
- **Metadata_created** `2024-12-18T08:14:23.721517`
- **Metadata_modified** `2025-07-04T13:20:53.599701`


# Load packages

```{r}

library(tidyverse)
library(skimr)

```

# Load data

-   The dataset has 1 distribution(s) in CSV format.
-   All available CSV distributions are listed below and can be read into a tibble.

```{r}

# Distribution 0
# Package_id               : 2d8d8642-9e4c-4df0-92d4-a05b09336b27
# Description              : 
# Issued                   : 2024-12-16T00:00:00
# Modified                 : 
# Rights                   : None

df <- read_delim('https://www.data.blv.admin.ch/ogd/monitoring_wild_birds_avian_influenza/monitoring_wild_birds_avian_influenza.csv')



```

# Analyze data

```{r}

glimpse(df)
str(df)
skim(df)

head(df)
tail(df)

```

# Continue your code here...

```{r}

```

------------------------------------------------------------------------

# Contact

data@blv.admin.ch | Kompetenzzentrum Daten (DCC)
