---
title: "Open Government Data, opendata.swiss"
date: "2024-12-17"
output: html_document
---

## Dataset: Stündlich aktualisierte Meteodaten, seit 1992


Der Datensatz umfasst **Stundenwerte ab 1992 bis zur letzten aktuellen Stunde** aufgeteilt in Jahresdateien. Darin enthalten sind die Stationen Stampfenbachstrasse, Schimmelstrasse und Rosengartenstrasse. Gemessen wird der Luftdruck (p), die Niederschlagsdauer (RainDur), die Globalstrahlung (StrGlo), die Temperatur (T), die relative Luftfeuchtigkeit (Hr), die Windrichtung, die Vektor und Skalar Windgeschwindigkeit. Vor 2018 sind die Skalar Windgeschwindigkeiten aus den 30 Minuten Vektor Daten gerechnet worden.

Die Stundenwerte des laufenden Jahres werden jeweils 30 Minuten nach der vollen Stunde aktualisiert.


[Direct link by **opendata.swiss** for dataset](https://opendata.swiss/de/dataset/stundlich-aktualisierte-meteodaten-seit-1992)<br>
[Direct link by **Stadt Zürich** for dataset](https://data.stadt-zuerich.ch/dataset/ugz_meteodaten_stundenmittelwerte)

Auto generated R starter code for data set 4bd46cb2-8fa0-40b5-82a8-ace9d9c7bb67@stadt-zurich.

## Metadata

- **Publisher** `Messung Luftqualität, Umwelt- und Gesundheitsschutz, Gesundheits- und Umweltdepartement`
- **Organization.display_name.de** `Stadt Zürich`
- **Organization.url** `http://www.stadt-zuerich.ch/opendata`
- **Maintainer** `None`
- **Maintainer_email** `None`
- **Keywords.de** `['windgeschwindigkeit', 'luftdruck', 'sachdaten', 'kalte', 'regen', 'feuchte', 'luft', 'wv', 'temperatur', 'wind', 'windrichtung', 'wd', 'regendauer', 'meteo', 'hitze', 'lufttemperatur', 'luftfeuchte', 'zeitreihe', 'umweltdaten', 'niederschlag', 't_', 'global-strahlung', 'tabelle', 'p_', 'messwerte', 'echtzeit', 'hr', 'wetter']`
- **Issued** `nan`
- **Metadata_created** `2024-11-28T02:48:27.678398`
- **Metadata_modified** `2024-12-17T03:31:24.693620`


# Load packages

```{r}

library(tidyverse)
library(skimr)

```

# Load data

-   The dataset has 33 distribution(s) in CSV format.
-   All available CSV distributions are listed below and can be read into a tibble.

```{r}

# Distribution 0
# Package_id               : 2d914827-eb5b-4bc3-85db-88eefe181db9
# Description              : 
# Issued                   : 2024-11-27T11:16:45.054304
# Modified                 : 2024-12-17T01:46:21.013698
# Rights                   : https://opendata.swiss/terms-of-use#terms_open

df <- read_delim('https://data.stadt-zuerich.ch/dataset/ugz_meteodaten_stundenmittelwerte/download/ugz_ogd_meteo_h1_1995.csv')

# Distribution 1
# Package_id               : 2d914827-eb5b-4bc3-85db-88eefe181db9
# Description              : 
# Issued                   : 2024-11-27T11:16:43.055117
# Modified                 : 2024-12-17T01:46:11.838168
# Rights                   : https://opendata.swiss/terms-of-use#terms_open

df <- read_delim('https://data.stadt-zuerich.ch/dataset/ugz_meteodaten_stundenmittelwerte/download/ugz_ogd_meteo_h1_1993.csv')

# Distribution 2
# Package_id               : 2d914827-eb5b-4bc3-85db-88eefe181db9
# Description              : 
# Issued                   : 2024-11-27T11:16:49.239573
# Modified                 : 2024-12-17T01:46:40.521494
# Rights                   : https://opendata.swiss/terms-of-use#terms_open

df <- read_delim('https://data.stadt-zuerich.ch/dataset/ugz_meteodaten_stundenmittelwerte/download/ugz_ogd_meteo_h1_1999.csv')

# Distribution 3
# Package_id               : 2d914827-eb5b-4bc3-85db-88eefe181db9
# Description              : 
# Issued                   : 2024-11-27T11:16:42.081680
# Modified                 : 2024-12-17T01:46:08.415646
# Rights                   : https://opendata.swiss/terms-of-use#terms_open

df <- read_delim('https://data.stadt-zuerich.ch/dataset/ugz_meteodaten_stundenmittelwerte/download/ugz_ogd_meteo_h1_1992.csv')

# Distribution 4
# Package_id               : 2d914827-eb5b-4bc3-85db-88eefe181db9
# Description              : 
# Issued                   : 2024-11-27T11:17:07.947200
# Modified                 : 2024-12-17T01:47:41.034326
# Rights                   : https://opendata.swiss/terms-of-use#terms_open

df <- read_delim('https://data.stadt-zuerich.ch/dataset/ugz_meteodaten_stundenmittelwerte/download/ugz_ogd_meteo_h1_2013.csv')

# Distribution 5
# Package_id               : 2d914827-eb5b-4bc3-85db-88eefe181db9
# Description              : 
# Issued                   : 2024-11-27T11:17:05.638027
# Modified                 : 2024-12-17T01:47:36.824807
# Rights                   : https://opendata.swiss/terms-of-use#terms_open

df <- read_delim('https://data.stadt-zuerich.ch/dataset/ugz_meteodaten_stundenmittelwerte/download/ugz_ogd_meteo_h1_2012.csv')

# Distribution 6
# Package_id               : 2d914827-eb5b-4bc3-85db-88eefe181db9
# Description              : 
# Issued                   : 2024-11-27T11:16:52.935537
# Modified                 : 2024-12-17T01:46:53.527441
# Rights                   : https://opendata.swiss/terms-of-use#terms_open

df <- read_delim('https://data.stadt-zuerich.ch/dataset/ugz_meteodaten_stundenmittelwerte/download/ugz_ogd_meteo_h1_2002.csv')

# Distribution 7
# Package_id               : 2d914827-eb5b-4bc3-85db-88eefe181db9
# Description              : 
# Issued                   : 2024-11-27T11:17:12.430215
# Modified                 : 2024-12-17T01:47:55.326221
# Rights                   : https://opendata.swiss/terms-of-use#terms_open

df <- read_delim('https://data.stadt-zuerich.ch/dataset/ugz_meteodaten_stundenmittelwerte/download/ugz_ogd_meteo_h1_2016.csv')

# Distribution 8
# Package_id               : 2d914827-eb5b-4bc3-85db-88eefe181db9
# Description              : 
# Issued                   : 2024-11-27T11:17:09.158989
# Modified                 : 2024-12-17T01:47:46.142053
# Rights                   : https://opendata.swiss/terms-of-use#terms_open

df <- read_delim('https://data.stadt-zuerich.ch/dataset/ugz_meteodaten_stundenmittelwerte/download/ugz_ogd_meteo_h1_2014.csv')

# Distribution 9
# Package_id               : 2d914827-eb5b-4bc3-85db-88eefe181db9
# Description              : 
# Issued                   : 2024-11-27T11:17:17.978400
# Modified                 : 2024-12-17T01:48:10.028570
# Rights                   : https://opendata.swiss/terms-of-use#terms_open

df <- read_delim('https://data.stadt-zuerich.ch/dataset/ugz_meteodaten_stundenmittelwerte/download/ugz_ogd_meteo_h1_2019.csv')

# Distribution 10
# Package_id               : 2d914827-eb5b-4bc3-85db-88eefe181db9
# Description              : 
# Issued                   : 2024-11-27T11:16:47.094266
# Modified                 : 2024-12-17T01:46:30.117842
# Rights                   : https://opendata.swiss/terms-of-use#terms_open

df <- read_delim('https://data.stadt-zuerich.ch/dataset/ugz_meteodaten_stundenmittelwerte/download/ugz_ogd_meteo_h1_1997.csv')

# Distribution 11
# Package_id               : 2d914827-eb5b-4bc3-85db-88eefe181db9
# Description              : 
# Issued                   : 2024-11-27T11:17:16.071339
# Modified                 : 2024-12-17T01:48:04.840802
# Rights                   : https://opendata.swiss/terms-of-use#terms_open

df <- read_delim('https://data.stadt-zuerich.ch/dataset/ugz_meteodaten_stundenmittelwerte/download/ugz_ogd_meteo_h1_2018.csv')

# Distribution 12
# Package_id               : 2d914827-eb5b-4bc3-85db-88eefe181db9
# Description              : 
# Issued                   : 2024-11-27T11:16:59.342706
# Modified                 : 2024-12-17T01:47:14.548453
# Rights                   : https://opendata.swiss/terms-of-use#terms_open

df <- read_delim('https://data.stadt-zuerich.ch/dataset/ugz_meteodaten_stundenmittelwerte/download/ugz_ogd_meteo_h1_2007.csv')

# Distribution 13
# Package_id               : 2d914827-eb5b-4bc3-85db-88eefe181db9
# Description              : 
# Issued                   : 2024-11-27T11:16:54.157763
# Modified                 : 2024-12-17T01:46:57.660642
# Rights                   : https://opendata.swiss/terms-of-use#terms_open

df <- read_delim('https://data.stadt-zuerich.ch/dataset/ugz_meteodaten_stundenmittelwerte/download/ugz_ogd_meteo_h1_2003.csv')

# Distribution 14
# Package_id               : 2d914827-eb5b-4bc3-85db-88eefe181db9
# Description              : 
# Issued                   : 2024-11-27T11:16:56.960769
# Modified                 : 2024-12-17T01:47:06.232413
# Rights                   : https://opendata.swiss/terms-of-use#terms_open

df <- read_delim('https://data.stadt-zuerich.ch/dataset/ugz_meteodaten_stundenmittelwerte/download/ugz_ogd_meteo_h1_2005.csv')

# Distribution 15
# Package_id               : 2d914827-eb5b-4bc3-85db-88eefe181db9
# Description              : 
# Issued                   : 2024-11-27T11:17:22.086763
# Modified                 : 2024-12-17T01:48:19.052020
# Rights                   : https://opendata.swiss/terms-of-use#terms_open

df <- read_delim('https://data.stadt-zuerich.ch/dataset/ugz_meteodaten_stundenmittelwerte/download/ugz_ogd_meteo_h1_2021.csv')

# Distribution 16
# Package_id               : 2d914827-eb5b-4bc3-85db-88eefe181db9
# Description              : 
# Issued                   : 2024-11-27T11:16:55.814972
# Modified                 : 2024-12-17T01:47:02.615487
# Rights                   : https://opendata.swiss/terms-of-use#terms_open

df <- read_delim('https://data.stadt-zuerich.ch/dataset/ugz_meteodaten_stundenmittelwerte/download/ugz_ogd_meteo_h1_2004.csv')

# Distribution 17
# Package_id               : 2d914827-eb5b-4bc3-85db-88eefe181db9
# Description              : 
# Issued                   : 2024-11-27T11:17:27.282884
# Modified                 : 2024-12-17T01:48:34.029189
# Rights                   : https://opendata.swiss/terms-of-use#terms_open

df <- read_delim('https://data.stadt-zuerich.ch/dataset/ugz_meteodaten_stundenmittelwerte/download/ugz_ogd_meteo_h1_2024.csv')

# Distribution 18
# Package_id               : 2d914827-eb5b-4bc3-85db-88eefe181db9
# Description              : 
# Issued                   : 2024-11-27T11:17:20.164326
# Modified                 : 2024-12-17T01:48:14.033026
# Rights                   : https://opendata.swiss/terms-of-use#terms_open

df <- read_delim('https://data.stadt-zuerich.ch/dataset/ugz_meteodaten_stundenmittelwerte/download/ugz_ogd_meteo_h1_2020.csv')

# Distribution 19
# Package_id               : 2d914827-eb5b-4bc3-85db-88eefe181db9
# Description              : 
# Issued                   : 2024-11-27T11:17:04.431249
# Modified                 : 2024-12-17T01:47:32.218095
# Rights                   : https://opendata.swiss/terms-of-use#terms_open

df <- read_delim('https://data.stadt-zuerich.ch/dataset/ugz_meteodaten_stundenmittelwerte/download/ugz_ogd_meteo_h1_2011.csv')

# Distribution 20
# Package_id               : 2d914827-eb5b-4bc3-85db-88eefe181db9
# Description              : 
# Issued                   : 2024-11-27T11:17:25.409360
# Modified                 : 2024-12-17T01:48:28.523854
# Rights                   : https://opendata.swiss/terms-of-use#terms_open

df <- read_delim('https://data.stadt-zuerich.ch/dataset/ugz_meteodaten_stundenmittelwerte/download/ugz_ogd_meteo_h1_2023.csv')

# Distribution 21
# Package_id               : 2d914827-eb5b-4bc3-85db-88eefe181db9
# Description              : 
# Issued                   : 2024-11-27T11:16:46.058239
# Modified                 : 2024-12-17T01:46:25.123582
# Rights                   : https://opendata.swiss/terms-of-use#terms_open

df <- read_delim('https://data.stadt-zuerich.ch/dataset/ugz_meteodaten_stundenmittelwerte/download/ugz_ogd_meteo_h1_1996.csv')

# Distribution 22
# Package_id               : 2d914827-eb5b-4bc3-85db-88eefe181db9
# Description              : 
# Issued                   : 2024-11-27T11:16:43.944721
# Modified                 : 2024-12-17T01:46:16.220947
# Rights                   : https://opendata.swiss/terms-of-use#terms_open

df <- read_delim('https://data.stadt-zuerich.ch/dataset/ugz_meteodaten_stundenmittelwerte/download/ugz_ogd_meteo_h1_1994.csv')

# Distribution 23
# Package_id               : 2d914827-eb5b-4bc3-85db-88eefe181db9
# Description              : 
# Issued                   : 2024-11-27T11:17:23.837797
# Modified                 : 2024-12-17T01:48:24.428620
# Rights                   : https://opendata.swiss/terms-of-use#terms_open

df <- read_delim('https://data.stadt-zuerich.ch/dataset/ugz_meteodaten_stundenmittelwerte/download/ugz_ogd_meteo_h1_2022.csv')

# Distribution 24
# Package_id               : 2d914827-eb5b-4bc3-85db-88eefe181db9
# Description              : 
# Issued                   : 2024-11-27T11:17:13.940228
# Modified                 : 2024-12-17T01:48:00.540525
# Rights                   : https://opendata.swiss/terms-of-use#terms_open

df <- read_delim('https://data.stadt-zuerich.ch/dataset/ugz_meteodaten_stundenmittelwerte/download/ugz_ogd_meteo_h1_2017.csv')

# Distribution 25
# Package_id               : 2d914827-eb5b-4bc3-85db-88eefe181db9
# Description              : 
# Issued                   : 2024-11-27T11:17:00.422105
# Modified                 : 2024-12-17T01:47:19.425427
# Rights                   : https://opendata.swiss/terms-of-use#terms_open

df <- read_delim('https://data.stadt-zuerich.ch/dataset/ugz_meteodaten_stundenmittelwerte/download/ugz_ogd_meteo_h1_2008.csv')

# Distribution 26
# Package_id               : 2d914827-eb5b-4bc3-85db-88eefe181db9
# Description              : 
# Issued                   : 2024-11-27T11:17:10.876030
# Modified                 : 2024-12-17T01:47:50.808651
# Rights                   : https://opendata.swiss/terms-of-use#terms_open

df <- read_delim('https://data.stadt-zuerich.ch/dataset/ugz_meteodaten_stundenmittelwerte/download/ugz_ogd_meteo_h1_2015.csv')

# Distribution 27
# Package_id               : 2d914827-eb5b-4bc3-85db-88eefe181db9
# Description              : 
# Issued                   : 2024-11-27T11:16:51.804417
# Modified                 : 2024-12-17T01:46:49.015020
# Rights                   : https://opendata.swiss/terms-of-use#terms_open

df <- read_delim('https://data.stadt-zuerich.ch/dataset/ugz_meteodaten_stundenmittelwerte/download/ugz_ogd_meteo_h1_2001.csv')

# Distribution 28
# Package_id               : 2d914827-eb5b-4bc3-85db-88eefe181db9
# Description              : 
# Issued                   : 2024-11-27T11:17:02.798357
# Modified                 : 2024-12-17T01:47:28.512664
# Rights                   : https://opendata.swiss/terms-of-use#terms_open

df <- read_delim('https://data.stadt-zuerich.ch/dataset/ugz_meteodaten_stundenmittelwerte/download/ugz_ogd_meteo_h1_2010.csv')

# Distribution 29
# Package_id               : 2d914827-eb5b-4bc3-85db-88eefe181db9
# Description              : 
# Issued                   : 2024-11-27T11:17:01.544677
# Modified                 : 2024-12-17T01:47:23.117403
# Rights                   : https://opendata.swiss/terms-of-use#terms_open

df <- read_delim('https://data.stadt-zuerich.ch/dataset/ugz_meteodaten_stundenmittelwerte/download/ugz_ogd_meteo_h1_2009.csv')

# Distribution 30
# Package_id               : 2d914827-eb5b-4bc3-85db-88eefe181db9
# Description              : 
# Issued                   : 2024-11-27T11:16:50.254761
# Modified                 : 2024-12-17T01:46:44.624246
# Rights                   : https://opendata.swiss/terms-of-use#terms_open

df <- read_delim('https://data.stadt-zuerich.ch/dataset/ugz_meteodaten_stundenmittelwerte/download/ugz_ogd_meteo_h1_2000.csv')

# Distribution 31
# Package_id               : 2d914827-eb5b-4bc3-85db-88eefe181db9
# Description              : 
# Issued                   : 2024-11-27T11:16:48.178451
# Modified                 : 2024-12-17T01:46:35.819340
# Rights                   : https://opendata.swiss/terms-of-use#terms_open

df <- read_delim('https://data.stadt-zuerich.ch/dataset/ugz_meteodaten_stundenmittelwerte/download/ugz_ogd_meteo_h1_1998.csv')

# Distribution 32
# Package_id               : 2d914827-eb5b-4bc3-85db-88eefe181db9
# Description              : 
# Issued                   : 2024-11-27T11:16:58.075022
# Modified                 : 2024-12-17T01:47:11.230144
# Rights                   : https://opendata.swiss/terms-of-use#terms_open

df <- read_delim('https://data.stadt-zuerich.ch/dataset/ugz_meteodaten_stundenmittelwerte/download/ugz_ogd_meteo_h1_2006.csv')



```

# Analyze data

```{r}

glimpse(df)
str(df)
skim(df)

head(df)
tail(df)

```

# Continue your code here...

```{r}

```

------------------------------------------------------------------------

# Contact

opendata@zuerich.ch | Open Data Zürich
