---
title: "Open Government Data, opendata.swiss"
date: "2023-01-16"
output: html_document
---

## Dataset: Volksinitiative «Schluss mit uferlosem Bau von Zweitwohnungen!»

Schlussresultate der eidgenössischen Abstimmung 'Volksinitiative «Schluss mit uferlosem Bau von Zweitwohnungen!»', 11. März 2012, Kanton Zug, aufgeschlüsselt nach Gemeinden.

[Direct link by **opendata.swiss** for dataset](https://opendata.swiss/de/dataset/volksinitiative-schluss-mit-uferlosem-bau-von-zweitwohnungen)<br>
[Direct link by **Staatskanzlei Zug** for dataset](https://wab.zug.ch/vote/volksinitiative-schluss-mit-uferlosem-bau-von-zweitwohnungen/data)

Auto generated R starter code for data set vote-volksinitiative-schluss-mit-uferlosem-bau-von-zweitwohnungen@staatskanzlei-zug.

## Metadata

- **Publisher** `Staatskanzlei Zug`
- **Organization.display_name.de** `Staatskanzlei Zug`
- **Organization.url** ``
- **Maintainer** `Staatskanzlei Zug`
- **Maintainer_email** `info@zg.ch`
- **Keywords.de** `['national', 'abstimmung']`
- **Issued** `2012-03-11T00:00:00`
- **Metadata_created** `2017-10-05T09:23:28.323954`
- **Metadata_modified** `2023-01-16T00:41:11.519639`


# Load packages

```{r}

library(tidyverse)
library(skimr)

```

# Load data

-   The dataset has 1 distribution(s) in CSV format.
-   All available CSV distributions are listed below and can be read into a tibble.

```{r}

# Distribution 0
# Package_id               : 2dc5c51b-8c37-48b0-a35f-62cb27df9e93
# Description              : 
# Issued                   : 2017-07-13T00:00:00
# Modified                 : 2022-01-19T00:00:00
# Rights                   : NonCommercialAllowed-CommercialAllowed-ReferenceRequired

df <- read_delim('https://wab.zug.ch/vote/volksinitiative-schluss-mit-uferlosem-bau-von-zweitwohnungen/data-csv')



```

# Analyze data

```{r}

glimpse(df)
str(df)
skim(df)

head(df)
tail(df)

```

# Continue your code here...

```{r}

```

------------------------------------------------------------------------

# Contact

info@zg.ch | Staatskanzlei Zug
