---
title: "Open Government Data, opendata.swiss"
date: "2023-01-16"
output: html_document
---

## Dataset: Grossratswahlen Kanton Thurgau: Mandatsverteilung nach Parteien und Geschlecht auf Ebene Kanton

Der Datensatz beinhaltet die Mandatsverteilung nach Partei und Geschlecht im Thurgauer Grossen Rat seit 1972 (Stand am Wahltag, in Anzahl Sitzen).Hinweis zum Jahr 2020: Datenstand gemäss Publikation im Amtsblatt Nr. 12/2020 vom 20. März 2020 (Bezirke Arbon, Kreuzlingen, Münchwilen und Weinfelden) und im Amtsblatt Nr. 27/2020 vom 3. Juli 2020 (Bezirk Frauenfeld).

[Direct link by **opendata.swiss** for dataset](https://opendata.swiss/de/dataset/grossratswahlen-kanton-thurgau-mandatsverteilung-nach-parteien-und-geschlecht-auf-ebene-kanton)<br>
[Direct link by **Kanton Thurgau** for dataset](https://data.tg.ch/explore/dataset/sk-stat-6/)

Auto generated R starter code for data set sk-stat-6@kanton-thurgau.

## Metadata

- **Publisher** `kanton-thurgau`
- **Organization.display_name.de** `Kanton Thurgau`
- **Organization.url** `https://ogd.tg.ch`
- **Maintainer** `OGD-Koordinationsstelle Kanton Thurgau`
- **Maintainer_email** `ogd@tg.ch`
- **Keywords.de** `['parteistimmen', 'wahlberechtigte', 'wahljahr', 'kantonsrat', 'mandat', 'grosser-rat', 'sitze', 'parteien', 'wahlen', 'mandate', 'grossratswahlen', 'mandatsverteilung', 'partei', 'kantonale-wahlen', 'parteistarke']`
- **Issued** `2017-07-03T00:00:00`
- **Metadata_created** `2022-02-28T11:04:15.562598`
- **Metadata_modified** `2023-01-16T11:01:24.626027`


# Load packages

```{r}

library(tidyverse)
library(skimr)

```

# Load data

-   The dataset has 1 distribution(s) in CSV format.
-   All available CSV distributions are listed below and can be read into a tibble.

```{r}

# Distribution 0
# Package_id               : 2ece7dc5-22e5-42cf-85af-70d228ebfde5
# Description              : Grossratswahlen Kanton Thurgau: Mandatsverteilung nach Parteien und Geschlecht auf Ebene Kanton (csv)
# Issued                   : 2017-07-03T00:00:00
# Modified                 : 2022-08-17T00:00:00
# Rights                   : NonCommercialAllowed-CommercialAllowed-ReferenceRequired

df <- read_delim('https://data.tg.ch/api/v2/catalog/datasets/sk-stat-6/exports/csv')



```

# Analyze data

```{r}

glimpse(df)
str(df)
skim(df)

head(df)
tail(df)

```

# Continue your code here...

```{r}

```

------------------------------------------------------------------------

# Contact

ogd@tg.ch | OGD-Koordinationsstelle Kanton Thurgau
