---
title: "Open Government Data, opendata.swiss"
date: "2024-04-26"
output: html_document
---

## Dataset: Gebäudeadressen und -informationen

Gebäudeadressen aller im kantonalen Datenmarkt geführten Gebäude (siehe https://www.gesetzessammlung.bs.ch/app/de/texts_of_law/153.310).

[Direct link by **opendata.swiss** for dataset](https://opendata.swiss/de/dataset/gebaudeadressen-und-informationen1)<br>
[Direct link by **Kanton Basel-Stadt** for dataset](https://data.bs.ch/explore/dataset/100259/)

Auto generated R starter code for data set 100259@kanton-basel-stadt.

## Metadata

- **Publisher** `Grundbuch- und Vermessungsamt`
- **Organization.display_name.de** `Kanton Basel-Stadt`
- **Organization.url** `https://www.opendata.bs.ch`
- **Maintainer** `None`
- **Maintainer_email** `None`
- **Keywords.de** `['wohnen', 'gebaude', 'abfuhrzone', 'wohnung', 'adresse']`
- **Issued** `2023-12-13T00:00:00`
- **Metadata_created** `2023-12-20T11:57:45.073180`
- **Metadata_modified** `2024-04-26T01:55:50.697279`


# Load packages

```{r}

library(tidyverse)
library(skimr)

```

# Load data

-   The dataset has 1 distribution(s) in CSV format.
-   All available CSV distributions are listed below and can be read into a tibble.

```{r}

# Distribution 0
# Package_id               : 2ef9033e-c611-4bd8-8811-2beeba9ad295
# Description              : Gebäudeadressen und -informationen (csv)
# Issued                   : 2023-12-13T00:00:00
# Modified                 : 2024-04-22T11:36:17.236000+00:00
# Rights                   : NonCommercialAllowed-CommercialAllowed-ReferenceRequired

df <- read_delim('https://data.bs.ch/api/v2/catalog/datasets/100259/exports/csv')



```

# Analyze data

```{r}

glimpse(df)
str(df)
skim(df)

head(df)
tail(df)

```

# Continue your code here...

```{r}

```

------------------------------------------------------------------------

# Contact

opendata@bs.ch | Fachstelle für OGD Basel-Stadt
