---
title: "Open Government Data, opendata.swiss"
date: "2024-12-13"
output: html_document
---

## Dataset: Wirtschaft in Winterthur nach Quartieren und Stadtkreisen

Die Datenreihe der Quartierspiegel gibt einen Überblick über wichtige Indikatoren zu Winterthur auf Stufe Quartier, Stadtkreis und der ganzen Gemeinde. In diesem Datensatz sind Indikatoren zum Thema Wirtschaft enthalten. Weitere Indikatoren werden später als weitere Spalten hinzugefügt. Die Indikatoren sind mit Quelle und Definition in der Ressource «Dokumentation Daten» vollständig beschrieben.

[Direct link by **opendata.swiss** for dataset](https://opendata.swiss/de/dataset/wirtschaft-in-winterthur-nach-quartieren-und-stadtkreisen)<br>
[Direct link by **Stadt Winterthur** for dataset](https://stadt.winterthur.ch/themen/die-stadt/winterthur/statistik/wirtschaft)

Auto generated R starter code for data set 2763@stadt-winterthur.

## Metadata

- **Publisher** `Stadt Winterthur`
- **Organization.display_name.de** `Stadt Winterthur`
- **Organization.url** `https://stadt.winterthur.ch/themen/die-stadt/winterthur/statistik`
- **Maintainer** `None`
- **Maintainer_email** `None`
- **Keywords.de** `['betriebe', 'unternehmen', 'beschaeftigte']`
- **Issued** `2024-11-21T12:20:03+01:00`
- **Metadata_created** `2024-11-22T04:07:10.120130`
- **Metadata_modified** `2024-12-12T04:29:54.708877`


# Load packages

```{r}

library(tidyverse)
library(skimr)

```

# Load data

-   The dataset has 1 distribution(s) in CSV format.
-   All available CSV distributions are listed below and can be read into a tibble.

```{r}

# Distribution 0
# Package_id               : 2fe5898a-fb76-4dea-aa0c-edd03d00f58b
# Description              : Die Indikatoren sind mit Quelle und Definition in der Ressource «Dokumentation Daten» vollständig beschrieben.
# Issued                   : 2024-11-21T12:20:03+01:00
# Modified                 : 2024-11-21T12:20:03+01:00
# Rights                   : https://opendata.swiss/terms-of-use#terms_open

df <- read_delim('https://www.web.statistik.zh.ch/ogd/daten/ressourcen/KTZH_00002763_00005685.csv')



```

# Analyze data

```{r}

glimpse(df)
str(df)
skim(df)

head(df)
tail(df)

```

# Continue your code here...

```{r}

```

------------------------------------------------------------------------

# Contact

statistik@win.ch | Stadt Winterthur, Stadtentwicklung der Stadt Winterthur
