---
title: "Open Government Data, opendata.swiss"
date: "2025-03-15"
output: html_document
---

## Dataset: Produktionskonto nach Branchen (59 Branchen)

Dieses Dataset präsentiert das Produktionskonto nach Branchen (59 Branchen), die Bruttoproduktionswerte, Vorleistungen und Wertschöpfung der 59 Branchen zu laufenden Preisen, ihre jährlichen Veränderungen, die relativen Anteile der Branchen und die jährlichen Veränderungen dieser Variablen zu Preisen des Vorjahres seit 1997.

[Direct link by **opendata.swiss** for dataset](https://opendata.swiss/de/dataset/produktionskonto-nach-branchen-59-branchen1)<br>
[Direct link by **Bundesamt für Statistik BFS** for dataset](https://www.bfs.admin.ch/asset/de/ts-x-04.02.03.01)

Auto generated R starter code for data set 32257631@bundesamt-fur-statistik-bfs.

## Metadata

- **Publisher** `BFS/OFS`
- **Organization.display_name.de** `Bundesamt für Statistik BFS`
- **Organization.url** `https://www.bfs.admin.ch`
- **Maintainer** `None`
- **Maintainer_email** `None`
- **Keywords.de** `['volkswirtschaft']`
- **Issued** `2024-08-27T06:30:00+00:00`
- **Metadata_created** `2024-08-27T09:30:45.150077`
- **Metadata_modified** `2025-03-14T09:55:58.971128`


# Load packages

```{r}

library(tidyverse)
library(skimr)

```

# Load data

-   The dataset has 1 distribution(s) in CSV format.
-   All available CSV distributions are listed below and can be read into a tibble.

```{r}

# Distribution 0
# Package_id               : 3242682a-65c9-46ac-a763-fb5dc56514f2
# Description              : Dieses Dataset präsentiert das Produktionskonto nach Branchen (59 Branchen), die Bruttoproduktionswerte, Vorleistungen und Wertschöpfung der 59 Branchen zu laufenden Preisen, ihre jährlichen Veränderungen, die relativen Anteile der Branchen und die jährlichen Veränderungen dieser Variablen zu Preisen des Vorjahres seit 1997.
# Issued                   : 2024-08-27T06:30:00+00:00
# Modified                 : 2024-08-21T06:04:24.483000+00:00
# Rights                   : https://opendata.swiss/terms-of-use#terms_by_ask

df <- read_delim('https://dam-api.bfs.admin.ch/hub/api/dam/assets/32257637/master')



```

# Analyze data

```{r}

glimpse(df)
str(df)
skim(df)

head(df)
tail(df)

```

# Continue your code here...

```{r}

```

------------------------------------------------------------------------

# Contact

auskunftsdienst@bfs.admin.ch | info@bfs.admin.ch
