---
title: "Open Government Data, opendata.swiss"
date: "2024-04-21"
output: html_document
---

## Dataset: Bau- und Wohnungswesen

Dieses Dataset präsentiert die jährlichen Zahlen der Statistik der Schweizer Städte 2023 - Bau- und Wohnungswesen: Wohnungen, nach Energiequelle der Heizung; Leerwohnungen, nach Zimmerzahl, am 1. Juni 2022; Wohnfläche, Belegungs- und Wohndichte; Gebäude nach Gebäudekategorie ; Wohnungen, nach Anzahl Zimmer ; Wohnungen und Gebäude, nach Bauperiode ; Gebäude mit Wohnnutzung nach Geschosszahl; Jährlicher baulicher Zugang an Wohnungen, nach Typ der Arbeiten; Anteil Umgezogenen Personen in der ständigen Wohnbevölkerung, seit 2020. Die Beschreibungen (allgemeine Informationen, Legende, Erklärungen zur Codes, Liste der Variablen, Erklärungen zur Variablen, Quellen, Status der Daten) der Variablen in der CSV-Datei sind im Anhang verfügbar.

[Direct link by **opendata.swiss** for dataset](https://opendata.swiss/de/dataset/bau-und-wohnungswesen)<br>
[Direct link by **Bundesamt für Statistik BFS** for dataset](https://www.bfs.admin.ch/asset/de/ts-b-ssv-05-2023)

Auto generated R starter code for data set 24885535@bundesamt-fur-statistik-bfs.

## Metadata

- **Publisher** `BFS/OFS`
- **Organization.display_name.de** `Bundesamt für Statistik BFS`
- **Organization.url** `https://www.bfs.admin.ch`
- **Maintainer** `info@bfs.admin.ch`
- **Maintainer_email** `auskunftsdienst@bfs.admin.ch`
- **Keywords.de** `['bau--und-wohnungswesen', 'statistik-der-schweizer-stadte-2023']`
- **Issued** `2023-04-25T06:30:00+00:00`
- **Metadata_created** `2023-04-25T06:40:48.674284`
- **Metadata_modified** `2024-04-19T10:13:30.440325`


# Load packages

```{r}

library(tidyverse)
library(skimr)

```

# Load data

-   The dataset has 1 distribution(s) in CSV format.
-   All available CSV distributions are listed below and can be read into a tibble.

```{r}

# Distribution 0
# Package_id               : 32e01777-6c48-43f5-b5df-3450d7665ae8
# Description              : Dieses Dataset präsentiert die jährlichen Zahlen der Statistik der Schweizer Städte 2023 - Bau- und Wohnungswesen: Wohnungen, nach Energiequelle der Heizung; Leerwohnungen, nach Zimmerzahl, am 1. Juni 2022; Wohnfläche, Belegungs- und Wohndichte; Gebäude nach Gebäudekategorie ; Wohnungen, nach Anzahl Zimmer ; Wohnungen und Gebäude, nach Bauperiode ; Gebäude mit Wohnnutzung nach Geschosszahl; Jährlicher baulicher Zugang an Wohnungen, nach Typ der Arbeiten; Anteil Umgezogenen Personen in der ständigen Wohnbevölkerung, seit 2020. Die Beschreibungen (allgemeine Informationen, Legende, Erklärungen zur Codes, Liste der Variablen, Erklärungen zur Variablen, Quellen, Status der Daten) der Variablen in der CSV-Datei sind im Anhang verfügbar.
# Issued                   : 2023-04-25T06:30:00+00:00
# Modified                 : 2023-04-20T08:06:41.300000+00:00
# Rights                   : NonCommercialAllowed-CommercialWithPermission-ReferenceRequired

df <- read_delim('https://dam-api.bfs.admin.ch/hub/api/dam/assets/24885538/master')



```

# Analyze data

```{r}

glimpse(df)
str(df)
skim(df)

head(df)
tail(df)

```

# Continue your code here...

```{r}

```

------------------------------------------------------------------------

# Contact

auskunftsdienst@bfs.admin.ch | info@bfs.admin.ch
