---
title: "Open Government Data, opendata.swiss"
date: "2025-06-19"
output: html_document
---

## Dataset: Fleischkontrollstatistik

Alle Tiere, die in einem bewilligten Schlachtbetrieb geschlachtet werden sollen, müssen vor der Schlachtung durch eine amtliche Vollzugsperson untersucht werden (Schlachttieruntersuchung). Nach der Schlachtung führen die damit beauftragten amtlichen Personen zudem eine Fleischuntersuchung durch.
Die Ergebnisse der Untersuchungen zur Genusstauglichkeit werden in einer Fleischkontrolldatenbank (Fleko) erfasst. Basierend auf der standardisierten Erfassung von Befunden der Schlachttieruntersuchung, Genussuntauglichkeitsgründen und Teilkonfiskaten sind verbesserte Aussagen zur Lebensmittelsicherheit, zur Tiergesundheit und zum Tierschutz möglich.
Die Daten der Fleischkontrolle werden jährlich für die Fleischkontrollstatistik ausgewertet und die Ergebnisse auf dem Dashboard des BLV veröffentlicht.

[Direct link by **opendata.swiss** for dataset](https://opendata.swiss/de/dataset/fleischkontrollstatistik)<br>
[Direct link by **Bundesamt für Lebensmittelsicherheit und Veterinärwesen BLV** for dataset](https://www.blv.admin.ch/blv/de/home/lebensmittel-und-ernaehrung/lebensmittelsicherheit/verantwortlichkeiten/fleischkontrolle.html)

Auto generated R starter code for data set Fleischkontrollstatistik@bundesamt-fur-lebensmittelsicherheit-und-veterinaerwesen-blv.

## Metadata

- **Publisher.name** `nan`
- **Organization.display_name.de** `Bundesamt für Lebensmittelsicherheit und Veterinärwesen BLV`
- **Organization.url** `http://www.blv.admin.ch/`
- **Maintainer** `Kompetenzzentrum Daten (DCC)`
- **Maintainer_email** `data@blv.admin.ch`
- **Keywords.de** `['fleisch', 'kontrolle', 'schlachtung', 'tier']`
- **Issued** `2024-08-27T00:00:00`
- **Metadata_created** `2024-08-27T13:10:07.662809`
- **Metadata_modified** `2025-03-18T11:18:21.711167`


# Load packages

```{r}

library(tidyverse)
library(skimr)

```

# Load data

-   The dataset has 1 distribution(s) in CSV format.
-   All available CSV distributions are listed below and can be read into a tibble.

```{r}

# Distribution 0
# Package_id               : 3308b742-9fc9-4912-9e03-3b9ed4c83e97
# Description              : Alle Tiere, die in einem bewilligten Schlachtbetrieb geschlachtet werden sollen, müssen vor der Schlachtung durch eine amtliche Vollzugsperson untersucht werden (Schlachttieruntersuchung). Nach der Schlachtung führen die damit beauftragten amtlichen Personen zudem eine Fleischuntersuchung durch. Die Ergebnisse der Untersuchungen zur Genusstauglichkeit werden in einer Fleischkontrolldatenbank (Fleko) erfasst. Basierend auf der standardisierten Erfassung von Befunden der Schlachttieruntersuchung, Genussuntauglichkeitsgründen und Teilkonfiskaten sind verbesserte Aussagen zur Lebensmittelsicherheit, zur Tiergesundheit und zum Tierschutz möglich. Die Daten der Fleischkontrolle werden jährlich für die Fleischkontrollstatistik ausgewertet und die Ergebnisse auf dem Dashboard des BLV veröffentlicht.
# Issued                   : 2024-08-27T00:00:00
# Modified                 : 
# Rights                   : https://opendata.swiss/terms-of-use#terms_by

df <- read_delim('https://www.data.blv.admin.ch/ogd/statistics_on_meat_inspection/meat-inspection.csv')



```

# Analyze data

```{r}

glimpse(df)
str(df)
skim(df)

head(df)
tail(df)

```

# Continue your code here...

```{r}

```

------------------------------------------------------------------------

# Contact

data@blv.admin.ch | Kompetenzzentrum Daten (DCC)
