---
title: "Open Government Data, opendata.swiss"
date: "2026-02-15"
output: html_document
---

## Dataset: Beteiligungen von Landratsmitgliedern an Vorstössen (seit 2017)


  Beteiligung von Landratsmitgliedern an politischen Geschäften seit Juli 2017. Für weitergehende Analysen kann die Tabelle mit den Datensätzen zu den Personen oder den politischen Geschäften über deren IDs verknüpft werden.

Bemerkungen zur Vollständigkeit: Die Geschäftsdatenbank der Landeskanzlei führt Personen-, Organisations- und Geschäftsdaten zu administrativen Zwecken. Entsprechend werden Personendaten nicht mehr aktualisiert, sobald eine Person aus dem Rats- oder Regierungsbetrieb ausscheidet. Organisationsdaten können entfernt werden, wenn diese nicht mehr für den administrativen Betrieb der Landeskanzlei relevant sind. Bei historischen Analysen mit Anspruch auf Vollständigkeit ist dieser Umstand zu berücksichtigen.
Weitere Personen-, Organisations- und Geschäftsdaten der Landeskanzlei des Kantons Basel-Landschaft:



Landratsgeschäfte (seit 2017)
[https://data.bl.ch/explore/dataset/13090](https://data.bl.ch/explore/dataset/13090)


Landratsmitgliedschaften (seit 2017)
[https://data.bl.ch/explore/dataset/13110](https://data.bl.ch/explore/dataset/13110)


Abstimmungsverhalten der Landratsmitglieder (seit 2018)
[https://data.bl.ch/explore/dataset/13080](https://data.bl.ch/explore/dataset/13080)


Interessenbindungen der Landratsmitglieder (seit 2017)
[https://data.bl.ch/explore/dataset/13100](https://data.bl.ch/explore/dataset/13100)


Mitglieder landrätlicher Gremien (seit 2017)
[https://data.bl.ch/explore/dataset/13150](https://data.bl.ch/explore/dataset/13150)


Beteiligungen von Landratsmitgliedern an Vorstössen (seit 2017)
[https://data.bl.ch/explore/dataset/13140](https://data.bl.ch/explore/dataset/13140)


Traktanden Landratssitzungen (seit 2017)
[https://data.bl.ch/explore/dataset/13120](https://data.bl.ch/explore/dataset/13120)


Unterlagen zu Landratsgeschäften (seit 2017)
[https://data.bl.ch/explore/dataset/13130](https://data.bl.ch/explore/dataset/13130)


Mitglieder regierungsrätlicher Kommissionen (seit 2017)
[https://data.bl.ch/explore/dataset/13160](https://data.bl.ch/explore/dataset/13160)




[Direct link by **opendata.swiss** for dataset](https://opendata.swiss/de/dataset/beteiligungen-von-landratsmitgliedern-an-vorstossen-seit-2017)<br>
[Direct link by **Kanton Basel-Landschaft** for dataset](https://data.bl.ch/explore/dataset/13140/)

Auto-generated R starter code for the dataset 13140@kanton-basel-landschaft.

## Metadata

- **Publisher.name** `nan`
- **Organization.display_name.de** `Kanton Basel-Landschaft`
- **Organization.url** `https://www.baselland.ch`
- **Maintainer** `None`
- **Maintainer_email** `None`
- **Keywords.de** `['landeskanzlei', 'landrat', 'politische-geschafte', 'urheberin', 'mitunterzeichnerin', 'vorstoss', 'administrativdaten']`
- **Issued** `2025-10-29T00:00:00`
- **Metadata_created** `2025-10-30T03:13:37.388843`
- **Metadata_modified** `2026-02-15T00:43:14.458179`


# Load packages

```{r}

library(tidyverse)
library(skimr)

```

# Load data

-   The dataset has 1 distribution(s) in CSV format.
-   All available CSV distributions are listed below and can be read into a tibble.

```{r}

# Distribution 0
# Package_id               : 331a7219-0051-43e3-9733-49a12957d56d
# Description              : Beteiligungen von Landratsmitgliedern an Vorstössen (seit 2017) (csv)
# Issued                   : 2025-10-29T00:00:00
# Modified                 : 2026-02-15T00:01:05.972000+00:00
# Rights                   : https://opendata.swiss/terms-of-use#terms_by

df <- read_delim('https://data.bl.ch/api/v2/catalog/datasets/13140/exports/csv?use_labels=true')



```

# Analyze data

```{r}

glimpse(df)
str(df)
skim(df)

head(df)
tail(df)

```

# Continue your code here...

```{r}

```

------------------------------------------------------------------------

# Contact

landeskanzlei@bl.ch | Benedikt Wirthlin
