---
title: "Open Government Data, opendata.swiss"
date: "2023-12-09"
output: html_document
---

## Dataset: Bilanz der Vorsorgeeinrichtungen mit reglementarischen Leistungen und aktiven Versicherten

Dieses Dataset präsentiert die jährliche detaillierte Bilanz der Vorsorgeeinrichtungen mit reglementarischen Leistungen und aktiven Versicherten, seit 2015. Die Beschreibungen der Variablen in der CSV-Datei sind im Anhang verfügbar.

[Direct link by **opendata.swiss** for dataset](https://opendata.swiss/de/dataset/bilanz-der-vorsorgeeinrichtungen-mit-reglementarischen-leistungen-und-aktiven-versicherten2)<br>
[Direct link by **Bundesamt für Statistik BFS** for dataset](https://www.bfs.admin.ch/asset/de/ts-x-13.03.03-PK-A.01.4.Z-a)

Auto generated R starter code for data set 27605257@bundesamt-fur-statistik-bfs.

## Metadata

- **Publisher** `BFS/OFS`
- **Organization.display_name.de** `Bundesamt für Statistik BFS`
- **Organization.url** `https://www.bfs.admin.ch`
- **Maintainer** `info@bfs.admin.ch`
- **Maintainer_email** `auskunftsdienst@bfs.admin.ch`
- **Keywords.de** `['soziale-sicherheit']`
- **Issued** `2023-09-14T06:30:00+00:00`
- **Metadata_created** `2023-09-14T09:35:16.165405`
- **Metadata_modified** `2023-12-08T11:39:09.034946`


# Load packages

```{r}

library(tidyverse)
library(skimr)

```

# Load data

-   The dataset has 1 distribution(s) in CSV format.
-   All available CSV distributions are listed below and can be read into a tibble.

```{r}

# Distribution 0
# Package_id               : 338bb7d8-2cc8-4424-9f70-889acfb59d11
# Description              : Dieses Dataset präsentiert die jährliche detaillierte Bilanz der Vorsorgeeinrichtungen mit reglementarischen Leistungen und aktiven Versicherten, seit 2015. Die Beschreibungen der Variablen in der CSV-Datei sind im Anhang verfügbar.
# Issued                   : 2023-09-14T06:30:00+00:00
# Modified                 : 2023-09-13T07:27:16.619000+00:00
# Rights                   : NonCommercialAllowed-CommercialWithPermission-ReferenceRequired

df <- read_delim('https://dam-api.bfs.admin.ch/hub/api/dam/assets/27605266/master')



```

# Analyze data

```{r}

glimpse(df)
str(df)
skim(df)

head(df)
tail(df)

```

# Continue your code here...

```{r}

```

------------------------------------------------------------------------

# Contact

auskunftsdienst@bfs.admin.ch | info@bfs.admin.ch
