---
title: "Open Government Data, opendata.swiss"
date: "2023-09-05"
output: html_document
---

## Dataset: Kontensequenz der Gesamtwirtschaft und der institutionellen Sektoren. Zu laufenden Preisen

Dieser Dataset präsentiert die jährlichen Zahlen des Produktionskontos der Volkswirtschaft nach institutionellen Sektoren (nichtfinanzielle Kapitalgesellschaften, finanzielle Kapitalgesellschaften, Staat, private Haushalte, private Organisationen ohne Erwerbszweck) und des Aussenkontos der Gütertransaktionen für die übrige Welt, seit 1995. Die Beschreibungen der Variablen in der CSV-Datei sind im Anhang verfügbar.

[Direct link by **opendata.swiss** for dataset](https://opendata.swiss/de/dataset/kontensequenz-der-gesamtwirtschaft-und-der-institutionellen-sektoren-zu-laufenden-preisen5)<br>
[Direct link by **Bundesamt für Statistik BFS** for dataset](https://www.bfs.admin.ch/asset/de/ts-x-04.02.02.01)

Auto generated R starter code for data set 27065228@bundesamt-fur-statistik-bfs.

## Metadata

- **Publisher** `BFS/OFS`
- **Organization.display_name.de** `Bundesamt für Statistik BFS`
- **Organization.url** `https://www.bfs.admin.ch`
- **Maintainer** `None`
- **Maintainer_email** `None`
- **Keywords.de** `['wirtschaftsdaten-bfs', 'volkswirtschaft']`
- **Issued** `2023-08-24T06:30:00+00:00`
- **Metadata_created** `2023-08-24T09:41:36.820450`
- **Metadata_modified** `2023-09-04T09:36:34.863030`


# Load packages

```{r}

library(tidyverse)
library(skimr)

```

# Load data

-   The dataset has 1 distribution(s) in CSV format.
-   All available CSV distributions are listed below and can be read into a tibble.

```{r}

# Distribution 0
# Package_id               : 33c5d711-a5c0-4669-92db-62c61342d135
# Description              : Dieser Dataset präsentiert die jährlichen Zahlen des Produktionskontos der Volkswirtschaft nach institutionellen Sektoren (nichtfinanzielle Kapitalgesellschaften, finanzielle Kapitalgesellschaften, Staat, private Haushalte, private Organisationen ohne Erwerbszweck) und des Aussenkontos der Gütertransaktionen für die übrige Welt, seit 1995. Die Beschreibungen der Variablen in der CSV-Datei sind im Anhang verfügbar.
# Issued                   : 2023-08-24T06:30:00+00:00
# Modified                 : 2023-08-21T07:59:48.876000+00:00
# Rights                   : NonCommercialAllowed-CommercialWithPermission-ReferenceRequired

df <- read_delim('https://www.bfs.admin.ch/bfsstatic/dam/assets/27065232/master')



```

# Analyze data

```{r}

glimpse(df)
str(df)
skim(df)

head(df)
tail(df)

```

# Continue your code here...

```{r}

```

------------------------------------------------------------------------

# Contact

auskunftsdienst@bfs.admin.ch | info@bfs.admin.ch
