---
title: "Open Government Data, opendata.swiss"
date: "2023-01-16"
output: html_document
---

## Dataset: Baumkataster: Fäll- und Baumersatzliste

Der Baumkataster umfasst den durch die Stadtgärtnerei Basel (Gebiet Stadt Basel) und die Gemeinde Riehen (Gebiet Riehen) gepflegten Baumbestand. Bäume sind im Kanton Basel-Stadt gemäss Baumschutzgesetz (BSchG) geschützt. Die Fäll- und Baumersatzliste enthält diejenigen geschützten Bäume, welche innerhalb der nächsten 6 Monate gefällt, ersetzt und neu gepflanzt werden müssen. Fällungen werden jeweils im Winterhalbjahr vorgenommen.


[Direct link by **opendata.swiss** for dataset](https://opendata.swiss/de/dataset/baumkataster-fall-und-baumersatzliste)<br>
[Direct link by **Kanton Basel-Stadt** for dataset](https://data.bs.ch/explore/dataset/100054/)

Auto generated R starter code for data set 100054@kanton-basel-stadt.

## Metadata

- **Publisher** `Stadtgärtnerei`
- **Organization.display_name.de** `Kanton Basel-Stadt`
- **Organization.url** `https://www.opendata.bs.ch`
- **Maintainer** `None`
- **Maintainer_email** `None`
- **Keywords.de** `['stadtbaum', 'fallung', 'ersatz', 'unterhalt', 'pflege', 'baum', 'kataster']`
- **Issued** `2019-11-06T00:00:00`
- **Metadata_created** `2022-06-09T08:38:08.421767`
- **Metadata_modified** `2023-01-16T00:21:45.841214`


# Load packages

```{r}

library(tidyverse)
library(skimr)

```

# Load data

-   The dataset has 1 distribution(s) in CSV format.
-   All available CSV distributions are listed below and can be read into a tibble.

```{r}

# Distribution 0
# Package_id               : 347eb89c-ee56-45bd-9e59-30fe663ce78a
# Description              : Baumkataster: Fäll- und Baumersatzliste (csv)
# Issued                   : 2019-11-06T00:00:00
# Modified                 : 2023-01-09T00:00:00
# Rights                   : NonCommercialAllowed-CommercialAllowed-ReferenceRequired

df <- read_delim('https://data.bs.ch/api/v2/catalog/datasets/100054/exports/csv')



```

# Analyze data

```{r}

glimpse(df)
str(df)
skim(df)

head(df)
tail(df)

```

# Continue your code here...

```{r}

```

------------------------------------------------------------------------

# Contact

opendata@bs.ch | Fachstelle für OGD Basel-Stadt
