---
title: "Open Government Data, opendata.swiss"
date: "2026-01-25"
output: html_document
---

## Dataset: Steuerkraft ber. (arith. Mittel 3 Jahre) [Mio.Fr.]

Berichtigte Steuerkraft (Steuerkraft nach Finanzausgleich): arithm. Mittel der letzten 3 Jahre.

[Direct link by **opendata.swiss** for dataset](https://opendata.swiss/de/dataset/steuerkraft-ber-arith-mittel-3-jahre-mio-fr)<br>
[Direct link by **Statistisches Amt Kanton Z端rich** for dataset](https://www.zh.ch/de/politik-staat/gemeinden/gemeindeportraet.html)

Auto generated R starter code for data set 197@statistisches-amt-kanton-zuerich.

## Metadata

- **Publisher.name** `Statistisches Amt des Kantons Z端rich`
- **Organization.display_name.de** `Statistisches Amt Kanton Z端rich`
- **Organization.url** `https://www.zh.ch/de/direktion-der-justiz-und-des-innern/statistisches-amt.html`
- **Maintainer** `nan`
- **Maintainer_email** `nan`
- **Keywords.de** `['kantonzuerich', 'steuerkraft', 'steuern', 'bezirke', 'gemeinden']`
- **Issued** `2016-01-20T00:00:00+01:00`
- **Metadata_created** `2021-01-14T17:42:47.514608`
- **Metadata_modified** `2026-01-19T03:01:44.244711`


# Load packages

```{r}

library(tidyverse)
library(skimr)

```

# Load data

-   The dataset has 1 distribution(s) in CSV format.
-   All available CSV distributions are listed below and can be read into a tibble.

```{r}

# Distribution 0
# Package_id               : 3539e167-72e9-4ba4-9199-edd1bbf4fb06
# Description              : 
# Issued                   : 2016-01-21T00:00:00+01:00
# Modified                 : 2024-10-03T00:00:00+02:00
# Rights                   : https://opendata.swiss/terms-of-use#terms_by

df <- read_delim('https://www.web.statistik.zh.ch/ogd/data/KANTON_ZUERICH_288.csv')



```

# Analyze data

```{r}

glimpse(df)
str(df)
skim(df)

head(df)
tail(df)

```

# Continue your code here...

```{r}

```

------------------------------------------------------------------------

# Contact

datashop@statistik.zh.ch | Statistisches Amt des Kantons Z端rich, Data Shop
