---
title: "Open Government Data, opendata.swiss"
date: "2025-05-11"
output: html_document
---

## Dataset: Beschäftigte nach Geschlecht und Beschäftigungsgrad


Diese Daten beinhalten aggreggierte Beschäftigtenzahlen in der Stadt Zürich. Die Daten für die Stadt Zürich sind für den Zeitraum seit Q2 2003 verfügbar.

Bitte beachten Sie für das korrekte Verständnis zu den Daten die unten aufgeführten weiteren Erläuterungen in der Rubrik **«Bemerkungen»**.



[Direct link by **opendata.swiss** for dataset](https://opendata.swiss/de/dataset/beschaftigte-und-vollzeitaquivalente-nach-geschlecht-und-beschaftigungsgrad-seit-q2-2003)<br>
[Direct link by **Stadt Zürich** for dataset](https://data.stadt-zuerich.ch/dataset/bfs_wir_besch_sex_bg_jahr_od4005)

Auto generated R starter code for data set 64737e66-1643-4829-8fb6-88f765f644a2@stadt-zurich.

## Metadata

- **Publisher.name** `Beschäftigtenstatistik, Bundesamt für Statistik`
- **Organization.display_name.de** `Stadt Zürich`
- **Organization.url** `http://www.stadt-zuerich.ch/opendata`
- **Maintainer** `Open Data Zürich`
- **Maintainer_email** `opendata@zuerich.ch`
- **Keywords.de** `['zeitreihe', 'beschaeftigungsgrad', 'sasa', 'sachdaten', 'tabelle', 'geschlecht', 'beschaeftigte']`
- **Issued** `2023-12-21T00:00:00`
- **Metadata_created** `2024-02-24T02:57:19.845590`
- **Metadata_modified** `2025-05-11T03:45:44.962954`


# Load packages

```{r}

library(tidyverse)
library(skimr)

```

# Load data

-   The dataset has 1 distribution(s) in CSV format.
-   All available CSV distributions are listed below and can be read into a tibble.

```{r}

# Distribution 0
# Package_id               : 35f75b4b-2c9e-41b5-aee2-f9da9ab89b94
# Description              : 
# Issued                   : 2024-02-23T08:28:08.271851
# Modified                 : 2025-10-05T21:01:41.789506
# Rights                   : https://opendata.swiss/terms-of-use#terms_open

df <- read_delim('https://data.stadt-zuerich.ch/dataset/bfs_wir_besch_sex_bg_jahr_od4005/download/WIR400OD4005.csv')



```

# Analyze data

```{r}

glimpse(df)
str(df)
skim(df)

head(df)
tail(df)

```

# Continue your code here...

```{r}

```

------------------------------------------------------------------------

# Contact

opendata@zuerich.ch | Open Data Zürich
