---
title: "Open Government Data, opendata.swiss"
date: "2026-01-11"
output: html_document
---

## Dataset: Jugend und Sport: Anzahl Kurse, Teilnehmende und Leitende nach Sportart und Jahr (seit 2005)

J+S-StatistikDie Sportarten wurden teilweise zusammengefasst.

[Direct link by **opendata.swiss** for dataset](https://opendata.swiss/de/dataset/jugend-und-sport-anzahl-kurse-teilnehmende-und-leitende-nach-sportart-und-jahr-ab-2005)<br>
[Direct link by **Kanton Basel-Landschaft** for dataset](https://data.bl.ch/explore/dataset/11470/)

Auto generated R starter code for data set 11470@kanton-basel-landschaft.

## Metadata

- **Publisher.name** `nan`
- **Organization.display_name.de** `Kanton Basel-Landschaft`
- **Organization.url** `https://www.baselland.ch`
- **Maintainer** `None`
- **Maintainer_email** `None`
- **Keywords.de** `['badminton', 'basketball', 'curling', 'eishockey', 'fussball', 'kunstturnen', 'handball', 'judo', 'karate', 'jugendsport', 'lagersport', 'leichtathletik', 'pferdesport', 'radsport', 'schiessen', 'schwimmen', 'tennis', 'unihockey', 'volleyball', 'js', 'statistikdaten']`
- **Issued** `2023-04-17T00:00:00`
- **Metadata_created** `2023-04-26T01:52:31.887152`
- **Metadata_modified** `2026-01-10T00:48:23.690222`


# Load packages

```{r}

library(tidyverse)
library(skimr)

```

# Load data

-   The dataset has 1 distribution(s) in CSV format.
-   All available CSV distributions are listed below and can be read into a tibble.

```{r}

# Distribution 0
# Package_id               : 36c15fe2-1183-4254-898e-cd781635d998
# Description              : Jugend und Sport: Anzahl Kurse, Teilnehmende und Leitende nach Sportart und Jahr (seit 2005) (csv)
# Issued                   : 2023-04-17T00:00:00
# Modified                 : 2026-01-09T07:57:52.178000+00:00
# Rights                   : https://opendata.swiss/terms-of-use#terms_by

df <- read_delim('https://data.bl.ch/api/v2/catalog/datasets/11470/exports/csv?use_labels=true')



```

# Analyze data

```{r}

glimpse(df)
str(df)
skim(df)

head(df)
tail(df)

```

# Continue your code here...

```{r}

```

------------------------------------------------------------------------

# Contact

sportamt@bl.ch | Christian Saladin
