---
title: "Open Government Data, opendata.swiss"
date: "2023-01-16"
output: html_document
---

## Dataset: Pflegefamilien im Kanton Thurgau

Der Datensatz enthält die Anzahl der Pflegefamilien im Kanton Thurgau nach Platzierungssituation und einem etwaigen verwandtschaftlichen Verhältnis zum Pflegekind.Datenstand jeweils der 31.12

[Direct link by **opendata.swiss** for dataset](https://opendata.swiss/de/dataset/pflegefamilien-im-kanton-thurgau1)<br>
[Direct link by **Kanton Thurgau** for dataset](https://data.tg.ch/explore/dataset/djs-gs-5/)

Auto generated R starter code for data set djs-gs-5@kanton-thurgau.

## Metadata

- **Publisher** `kanton-thurgau`
- **Organization.display_name.de** `Kanton Thurgau`
- **Organization.url** `https://ogd.tg.ch`
- **Maintainer** `OGD-Koordinationsstelle Kanton Thurgau`
- **Maintainer_email** `ogd@tg.ch`
- **Keywords.de** `['pflegekinder', 'pflegefamilie', 'platzierung']`
- **Issued** `2021-06-29T00:00:00`
- **Metadata_created** `2022-02-28T11:05:36.666598`
- **Metadata_modified** `2023-01-16T11:02:21.925935`


# Load packages

```{r}

library(tidyverse)
library(skimr)

```

# Load data

-   The dataset has 1 distribution(s) in CSV format.
-   All available CSV distributions are listed below and can be read into a tibble.

```{r}

# Distribution 0
# Package_id               : 36f02b05-ea62-4e0b-8ca5-5c556a5e8b49
# Description              : Pflegefamilien im Kanton Thurgau (csv)
# Issued                   : 2021-06-29T00:00:00
# Modified                 : 2023-01-04T00:00:00
# Rights                   : NonCommercialAllowed-CommercialAllowed-ReferenceRequired

df <- read_delim('https://data.tg.ch/api/v2/catalog/datasets/djs-gs-5/exports/csv')



```

# Analyze data

```{r}

glimpse(df)
str(df)
skim(df)

head(df)
tail(df)

```

# Continue your code here...

```{r}

```

------------------------------------------------------------------------

# Contact

ogd@tg.ch | OGD-Koordinationsstelle Kanton Thurgau
