---
title: "Open Government Data, opendata.swiss"
date: "2025-06-04"
output: html_document
---

## Dataset: Nutzungsplan - Zonenplan Stadt Basel:  Überlagernde Festlegungen

Dieser Datensatz beinhaltet Informationen über die Grundnutzung überlagernder Flächen und ist ein Teil des Geodatenmodelles des Kantons Basel-Stadt zum Thema ?Nutzungsplanung?.Weitere Daten zum Thema ?Nutzungsplanung?: [https://data.bs.ch/explore/?refine.tags=Nutzungsplanung](https://data.bs.ch/explore/?refine.tags=Nutzungsplanung)

[Direct link by **opendata.swiss** for dataset](https://opendata.swiss/de/dataset/nutzungsplan-zonenplan-stadt-basel-grundnutzung-uberlagernder-flachen)<br>
[Direct link by **Kanton Basel-Stadt** for dataset](https://data.bs.ch/explore/dataset/100234/)

Auto generated R starter code for data set 100234@kanton-basel-stadt.

## Metadata

- **Publisher.name** `Städtebau & Architektur`
- **Organization.display_name.de** `Kanton Basel-Stadt`
- **Organization.url** `https://data.bs.ch/pages/home/`
- **Maintainer** `Fachstelle für OGD Basel-Stadt`
- **Maintainer_email** `opendata@bs.ch`
- **Keywords.de** `['bebauungsplan', 'nutzungsplan', 'naturschutzzonen', 'flachennutzungsplan']`
- **Issued** `2022-12-16T00:00:00`
- **Metadata_created** `2022-12-17T00:31:05.906021`
- **Metadata_modified** `2025-06-04T02:41:52.267449`


# Load packages

```{r}

library(tidyverse)
library(skimr)

```

# Load data

-   The dataset has 1 distribution(s) in CSV format.
-   All available CSV distributions are listed below and can be read into a tibble.

```{r}

# Distribution 0
# Package_id               : 379ad64d-d357-42cb-9e1a-3a2f12b32abd
# Description              : Nutzungsplan - Zonenplan Stadt Basel:  Überlagernde Festlegungen (csv)
# Issued                   : 2022-12-16T00:00:00
# Modified                 : 2025-05-20T05:04:24.125000+00:00
# Rights                   : https://opendata.swiss/terms-of-use#terms_by

df <- read_delim('https://data.bs.ch/api/v2/catalog/datasets/100234/exports/csv?use_labels=true')



```

# Analyze data

```{r}

glimpse(df)
str(df)
skim(df)

head(df)
tail(df)

```

# Continue your code here...

```{r}

```

------------------------------------------------------------------------

# Contact

opendata@bs.ch | Open Data Basel-Stadt
