---
title: "Open Government Data, opendata.swiss"
date: "2023-08-26"
output: html_document
---

## Dataset: Staatsrechnung Thurgau 2021 - Erfolgsrechnung und Investitionsrechnung

Der Datensatz enthält die Daten zur Erfolgsrechnung und Investitionsrechnung des Kantons Thurgau auf Ebene Konto für das Jahr 2021.Datenquelle: Finanzverwaltung

[Direct link by **opendata.swiss** for dataset](https://opendata.swiss/de/dataset/staatsrechnung-thurgau-2021-erfolgsrechnung-und-investitionsrechnung)<br>
[Direct link by **Kanton Thurgau** for dataset](https://data.tg.ch/explore/dataset/dfs-fv-11/)

Auto generated R starter code for data set dfs-fv-11@kanton-thurgau.

## Metadata

- **Publisher** `kanton-thurgau`
- **Organization.display_name.de** `Kanton Thurgau`
- **Organization.url** `https://ogd.tg.ch`
- **Maintainer** `None`
- **Maintainer_email** `None`
- **Keywords.de** `['verlust', 'erfolg', 'soll', 'investition', 'bilanz', 'konto', 'gewinn', 'buchung', 'haben']`
- **Issued** `2023-04-03T12:17:35+00:00`
- **Metadata_created** `2023-07-12T11:01:25.489131`
- **Metadata_modified** `2023-08-25T11:02:54.070864`


# Load packages

```{r}

library(tidyverse)
library(skimr)

```

# Load data

-   The dataset has 1 distribution(s) in CSV format.
-   All available CSV distributions are listed below and can be read into a tibble.

```{r}

# Distribution 0
# Package_id               : 37e53a79-5974-4767-bf58-bd7982731c97
# Description              : Staatsrechnung Thurgau 2021 - Erfolgsrechnung und Investitionsrechnung (csv)
# Issued                   : 2023-04-03T12:17:35+00:00
# Modified                 : 2023-04-03T12:17:35+00:00
# Rights                   : NonCommercialAllowed-CommercialAllowed-ReferenceRequired

df <- read_delim('https://data.tg.ch/api/v2/catalog/datasets/dfs-fv-11/exports/csv')



```

# Analyze data

```{r}

glimpse(df)
str(df)
skim(df)

head(df)
tail(df)

```

# Continue your code here...

```{r}

```

------------------------------------------------------------------------

# Contact

ogd@tg.ch | OGD-Koordinationsstelle Kanton Thurgau
