---
title: "Open Government Data, opendata.swiss"
date: "2023-12-22"
output: html_document
---

## Dataset: DiDok (publiziert bis 31. Januar 2024)

Bitte nutzen Sie zukünftig einen Datensatz aus der Gruppe https://opentransportdata.swiss/de/group/didok-group

Infos zu den neuen Datensätzen finden  Sie hier: https://opentransportdata.swiss/de/cookbook/servicepoints/

[Direct link by **opendata.swiss** for dataset](https://opendata.swiss/de/dataset/didok)<br>
[Direct link by **Geschäftsstelle Systemaufgaben Kundeninformation (SBB AG)** for dataset](https://opentransportdata.swiss/dataset/didok)

Auto generated R starter code for data set didok@oevch.

## Metadata

- **Publisher** `Specialist office Open Data`
- **Organization.display_name.de** `Geschäftsstelle Systemaufgaben Kundeninformation (SBB AG)`
- **Organization.url** `https://www.opentransportdata.swiss`
- **Maintainer** `Didok Fachstelle`
- **Maintainer_email** `didok@sbb.ch`
- **Keywords.de** `['didok']`
- **Issued** `2016-12-01T12:00:00`
- **Metadata_created** `2017-03-02T09:11:49.328643`
- **Metadata_modified** `2023-12-22T01:53:45.064437`


# Load packages

```{r}

library(tidyverse)
library(skimr)

```

# Load data

-   The dataset has 5 distribution(s) in CSV format.
-   All available CSV distributions are listed below and can be read into a tibble.

```{r}

# Distribution 0
# Package_id               : 3863fb76-05fe-4601-b8c4-ea652aa9889b
# Description              : DiDok steht für Dienststellendokumentation. Bei den Daten handelt es sich um einen Auszug aller in der Schweiz gültigen Betriebspunkte, inkl. aller Haltestellen.
# Issued                   : 2020-04-06T11:16:53.933008
# Modified                 : 2023-12-22T01:26:04.154380
# Rights                   : NonCommercialAllowed-CommercialAllowed-ReferenceRequired

df <- read_delim('https://opentransportdata.swiss/dataset/f26dee75-1ed0-4c07-ac19-c98249e94bc5/resource/687eb55b-fb8a-4e99-acc1-42cf53e21a66/download/dienststellen_future_timetable.csv')

# Distribution 1
# Package_id               : 3863fb76-05fe-4601-b8c4-ea652aa9889b
# Description              : DiDok steht für Dienststellendokumentation. Bei den Daten handelt es sich um einen Auszug aller in der Schweiz gültigen Betriebspunkte, inkl. aller Haltestellen.
# Issued                   : 2023-08-14T23:47:35.441883
# Modified                 : 2023-12-22T01:27:18.296445
# Rights                   : NonCommercialAllowed-CommercialAllowed-ReferenceRequired

df <- read_delim('https://opentransportdata.swiss/dataset/f26dee75-1ed0-4c07-ac19-c98249e94bc5/resource/7da07ff5-4f5f-48e7-bb1b-d9ed1f4b7910/download/verkehrspunktelemente_full.csv')

# Distribution 2
# Package_id               : 3863fb76-05fe-4601-b8c4-ea652aa9889b
# Description              : DiDok steht für Dienststellendokumentation. Bei den Daten handelt es sich um einen Auszug aller in der Schweiz gültigen Betriebspunkte, inkl. aller Haltestellen.
# Issued                   : 2020-04-06T11:16:43.770911
# Modified                 : 2023-12-22T00:20:16.309849
# Rights                   : NonCommercialAllowed-CommercialAllowed-ReferenceRequired

df <- read_delim('https://opentransportdata.swiss/dataset/f26dee75-1ed0-4c07-ac19-c98249e94bc5/resource/9908f4bc-85a8-4de3-b726-9aa37e74c7c4/download/dienststellen_actualdate.csv')

# Distribution 3
# Package_id               : 3863fb76-05fe-4601-b8c4-ea652aa9889b
# Description              : DiDok steht für Dienststellendokumentation. Bei den Daten handelt es sich um einen Auszug aller in der Schweiz gültigen Betriebspunkte, inkl. aller Haltestellen.
# Issued                   : 2020-04-06T11:16:58.647203
# Modified                 : 2023-12-22T01:26:40.926844
# Rights                   : NonCommercialAllowed-CommercialAllowed-ReferenceRequired

df <- read_delim('https://opentransportdata.swiss/dataset/f26dee75-1ed0-4c07-ac19-c98249e94bc5/resource/4d2e630e-56fa-4bde-a967-5fcf954da6d5/download/verkehrspunktelemente_actualdate.csv')

# Distribution 4
# Package_id               : 3863fb76-05fe-4601-b8c4-ea652aa9889b
# Description              : DiDok steht für Dienststellendokumentation. Bei den Daten handelt es sich um einen Auszug aller in der Schweiz gültigen Betriebspunkte, inkl. aller Haltestellen.
# Issued                   : 2020-04-06T11:16:29.936506
# Modified                 : 2023-12-22T01:25:26.790928
# Rights                   : NonCommercialAllowed-CommercialAllowed-ReferenceRequired

df <- read_delim('https://opentransportdata.swiss/dataset/f26dee75-1ed0-4c07-ac19-c98249e94bc5/resource/a6fc649f-b1d7-444f-b54d-0ae2e9c64114/download/dienststellen_full.csv')



```

# Analyze data

```{r}

glimpse(df)
str(df)
skim(df)

head(df)
tail(df)

```

# Continue your code here...

```{r}

```

------------------------------------------------------------------------

# Contact

didok@sbb.ch | Didok Fachstelle
