---
title: "Open Government Data, opendata.swiss"
date: "2023-01-24"
output: html_document
---

## Dataset: DiDok

DiDok steht für Dienststellendokumentation. Bei den Daten handelt es sich um einen Auszug aller in der Schweiz gültigen Betriebspunkte (inkl. Haltestellen) und Verkehrspunktelemente (Haltekanten & Haltestellenbereiche).

[Direct link by **opendata.swiss** for dataset](https://opendata.swiss/de/dataset/didok)<br>
[Direct link by **Geschäftsstelle Systemaufgaben Kundeninformation (SBB AG)** for dataset](https://opentransportdata.swiss/dataset/didok)

Auto generated R starter code for data set didok@oevch.

## Metadata

- **Publisher** `Specialist office Open Data`
- **Organization.display_name.de** `Geschäftsstelle Systemaufgaben Kundeninformation (SBB AG)`
- **Organization.url** `https://www.opentransportdata.swiss`
- **Maintainer** `Didok Fachstelle`
- **Maintainer_email** `didok@sbb.ch`
- **Keywords.de** `['didok']`
- **Issued** `2016-12-01T00:00:00`
- **Metadata_created** `2017-03-02T09:11:49.328643`
- **Metadata_modified** `2023-01-24T00:42:15.275793`


# Load packages

```{r}

library(tidyverse)
library(skimr)

```

# Load data

-   The dataset has 2 distribution(s) in CSV format.
-   All available CSV distributions are listed below and can be read into a tibble.

```{r}

# Distribution 0
# Package_id               : 3863fb76-05fe-4601-b8c4-ea652aa9889b
# Description              : DiDok steht für Dienststellendokumentation. Bei den Daten handelt es sich um einen Auszug aller in der Schweiz gültigen Betriebspunkte, inkl. aller Haltestellen.
# Issued                   : 2020-04-06T00:00:00
# Modified                 : 2023-01-23T00:00:00
# Rights                   : NonCommercialAllowed-CommercialAllowed-ReferenceRequired

df <- read_delim('https://opentransportdata.swiss/dataset/f26dee75-1ed0-4c07-ac19-c98249e94bc5/resource/b5de131a-f43f-4dfd-b17e-3fc73ba42b3d/download/dienststellen_full.csv')

# Distribution 1
# Package_id               : 3863fb76-05fe-4601-b8c4-ea652aa9889b
# Description              : DiDok steht für Dienststellendokumentation. Bei den Daten handelt es sich um einen Auszug aller in der Schweiz gültigen Betriebspunkte, inkl. aller Haltestellen.
# Issued                   : 2020-04-06T00:00:00
# Modified                 : 2023-01-23T00:00:00
# Rights                   : NonCommercialAllowed-CommercialAllowed-ReferenceRequired

df <- read_delim('https://opentransportdata.swiss/dataset/f26dee75-1ed0-4c07-ac19-c98249e94bc5/resource/ec79b233-b2e4-4e27-82e4-c4dc0636ed59/download/dienststellen_actualdate.csv')



```

# Analyze data

```{r}

glimpse(df)
str(df)
skim(df)

head(df)
tail(df)

```

# Continue your code here...

```{r}

```

------------------------------------------------------------------------

# Contact

didok@sbb.ch | Didok Fachstelle
