---
title: "Open Government Data, opendata.swiss"
date: "2025-03-10"
output: html_document
---

## Dataset: Todesfälle nach Herkunft und Geschlecht


Anzahl Todesfälle von Personen der wirtschaftlichen Wohnbevölkerung der Stadt Zürich, nach Herkunft, Geschlecht und Jahr.


[Direct link by **opendata.swiss** for dataset](https://opendata.swiss/de/dataset/todesfalle-nach-herkunft-und-geschlecht)<br>
[Direct link by **Stadt Zürich** for dataset](https://data.stadt-zuerich.ch/dataset/bev_todesfaelle_jahr_herkunft_geschlecht_od4201)

Auto generated R starter code for data set 3c2f6d74-c62f-4d10-aa38-242f7694736c@stadt-zurich.

## Metadata

- **Publisher** `Bevölkerungsamt, Präsidialdepartement`
- **Organization.display_name.de** `Stadt Zürich`
- **Organization.url** `http://www.stadt-zuerich.ch/opendata`
- **Maintainer** `None`
- **Maintainer_email** `None`
- **Keywords.de** `['geschlecht', 'sasa', 'sachdaten', 'herkunft', 'todesfaelle', 'zeitreihe', 'tabelle']`
- **Issued** `2016-07-12T00:00:00`
- **Metadata_created** `2024-08-17T03:08:49.636129`
- **Metadata_modified** `2025-03-10T03:11:05.681858`


# Load packages

```{r}

library(tidyverse)
library(skimr)

```

# Load data

-   The dataset has 1 distribution(s) in CSV format.
-   All available CSV distributions are listed below and can be read into a tibble.

```{r}

# Distribution 0
# Package_id               : 38de2a31-253e-4ade-a98e-ff4e20b39648
# Description              : 
# Issued                   : 2024-08-16T20:47:13.205110
# Modified                 : 2025-09-03T20:52:06.246279
# Rights                   : https://opendata.swiss/terms-of-use#terms_open

df <- read_delim('https://data.stadt-zuerich.ch/dataset/bev_todesfaelle_jahr_herkunft_geschlecht_od4201/download/BEV420OD4201.csv')



```

# Analyze data

```{r}

glimpse(df)
str(df)
skim(df)

head(df)
tail(df)

```

# Continue your code here...

```{r}

```

------------------------------------------------------------------------

# Contact

opendata@zuerich.ch | Open Data Zürich
