---
title: "Open Government Data, opendata.swiss"
date: "2023-10-30"
output: html_document
---

## Dataset: Grossratswahlen Kanton Thurgau: Parteistärken auf Ebene Kanton

Der Datensatz beinhaltet die Parteistärke (in %) an Thurgauer Grossratswahlen seit 1972. Informationen zur Berechnung der Parteistärken finden Sie im Dokument 'Berechnung der Parteistärke'. Hinweis zum Jahr 2020: Datenstand gemäss Publikation im Amtsblatt Nr. 12/2020 vom 20. März 2020 (Bezirke Arbon, Kreuzlingen, Münchwilen und Weinfelden) und im Amtsblatt Nr. 27/2020 vom 3. Juli 2020 (Bezirk Frauenfeld).

[Direct link by **opendata.swiss** for dataset](https://opendata.swiss/de/dataset/grossratswahlen-kanton-thurgau-parteistarken-auf-ebene-kanton)<br>
[Direct link by **Kanton Thurgau** for dataset](https://data.tg.ch/explore/dataset/sk-stat-7/)

Auto generated R starter code for data set sk-stat-7@kanton-thurgau.

## Metadata

- **Publisher** `kanton-thurgau`
- **Organization.display_name.de** `Kanton Thurgau`
- **Organization.url** `https://ogd.tg.ch`
- **Maintainer** `OGD-Koordinationsstelle Kanton Thurgau`
- **Maintainer_email** `ogd@tg.ch`
- **Keywords.de** `['parteistarke', 'grosser-rat', 'parteien', 'kantonsrat', 'grossratswahlen', 'partei']`
- **Issued** `2017-07-03T00:00:00`
- **Metadata_created** `2022-02-28T11:02:44.070626`
- **Metadata_modified** `2023-10-29T11:05:06.060684`


# Load packages

```{r}

library(tidyverse)
library(skimr)

```

# Load data

-   The dataset has 1 distribution(s) in CSV format.
-   All available CSV distributions are listed below and can be read into a tibble.

```{r}

# Distribution 0
# Package_id               : 392a3b27-3533-4923-9088-40a159338fc2
# Description              : Grossratswahlen Kanton Thurgau: Parteistärken auf Ebene Kanton (csv)
# Issued                   : 2017-07-03T00:00:00
# Modified                 : 2023-06-29T10:05:02+00:00
# Rights                   : NonCommercialAllowed-CommercialAllowed-ReferenceRequired

df <- read_delim('https://data.tg.ch/api/v2/catalog/datasets/sk-stat-7/exports/csv')



```

# Analyze data

```{r}

glimpse(df)
str(df)
skim(df)

head(df)
tail(df)

```

# Continue your code here...

```{r}

```

------------------------------------------------------------------------

# Contact

ogd@tg.ch | OGD-Koordinationsstelle Kanton Thurgau
