---
title: "Open Government Data, opendata.swiss"
date: "2025-09-23"
output: html_document
---

## Dataset: Steuerfüsse der Einwohnergemeinden

Steuerfüsse der Einwohnergemeinden  (in % der einfachen Steuer) im Jahr 2023.

(QUELLE: Kanton Zug, Steuerverwaltung)

[Direct link by **opendata.swiss** for dataset](https://opendata.swiss/de/dataset/steuerfusse-der-einwohnergemeinden)<br>
[Direct link by **Kanton Zug** for dataset](https://www.zg.ch/behoerden/gesundheitsdirektion/statistikfachstelle/themen/oeffentliche-finanzen/steuerstatistik?ebene=e01&kennzahl=k01)

Auto generated R starter code for data set 82eabbd6-4155-4d20-adee-81c30c8a0323@kanton-zug.

## Metadata

- **Publisher.name** `nan`
- **Organization.display_name.de** `Kanton Zug`
- **Organization.url** ``
- **Maintainer** `Open Data Zug`
- **Maintainer_email** `opendata@zg.ch`
- **Keywords.de** `['finanzen', 'steuern']`
- **Issued** `2024-12-02T00:00:00`
- **Metadata_created** `2024-11-29T12:18:45.658128`
- **Metadata_modified** `2025-03-18T10:24:11.732810`


# Load packages

```{r}

library(tidyverse)
library(skimr)

```

# Load data

-   The dataset has 1 distribution(s) in CSV format.
-   All available CSV distributions are listed below and can be read into a tibble.

```{r}

# Distribution 0
# Package_id               : 39583bcb-8fcf-464d-b00b-63d2ec460d7e
# Description              : 
# Issued                   : None
# Modified                 : 2024-10-15T12:19:23.507000+00:00
# Rights                   : https://opendata.swiss/terms-of-use#terms_open

df <- read_delim('https://data.zg.ch/store/1/resource/849')



```

# Analyze data

```{r}

glimpse(df)
str(df)
skim(df)

head(df)
tail(df)

```

# Continue your code here...

```{r}

```

------------------------------------------------------------------------

# Contact

opendata@zg.ch | Open Data Zug
