---
title: "Open Government Data, opendata.swiss"
date: "2024-03-02"
output: html_document
---

## Dataset: Aufenthaltsdauer der Wohnbevölkerung nach Alter, Geschlecht, Herkunft und Stadtkreis

Aufenthaltsdauer der Wohnbevölkerung nach Alter, Geschlecht, Herkunft und Stadtkreis

[Direct link by **opendata.swiss** for dataset](https://opendata.swiss/de/dataset/aufenthaltsdauer-der-wohnbevolkerung-nach-alter-geschlecht-herkunft-und-stadtkreis1)<br>
[Direct link by **Stadt Zürich** for dataset](https://data.stadt-zuerich.ch/dataset/bev_aufenthaltsdauer_bestand_alter_geschlecht_herkunft_stadtkreis_od5241)

Auto generated R starter code for data set b67c0454-0abe-48f7-a5dd-0961bea89912@stadt-zurich.

## Metadata

- **Publisher** `Statistik Stadt Zürich, Präsidialdepartement`
- **Organization.display_name.de** `Stadt Zürich`
- **Organization.url** `http://www.stadt-zuerich.ch/opendata`
- **Maintainer** `Open Data Zürich`
- **Maintainer_email** `opendata@zuerich.ch`
- **Keywords.de** `['alter', 'historisch', 'herkunft', 'sachdaten', 'tabelle', 'geschlecht', 'kreis', 'sasa', 'aufenthaltsdauer']`
- **Issued** `2019-10-17T00:00:00`
- **Metadata_created** `2020-01-10T00:45:57.077846`
- **Metadata_modified** `2024-03-02T03:28:48.906843`


# Load packages

```{r}

library(tidyverse)
library(skimr)

```

# Load data

-   The dataset has 1 distribution(s) in CSV format.
-   All available CSV distributions are listed below and can be read into a tibble.

```{r}

# Distribution 0
# Package_id               : 397aa18d-65e7-4470-8253-b53ac97fbafb
# Description              : 
# Issued                   : 2020-09-01T13:56:08.266665
# Modified                 : 2024-01-03T21:05:45.387636
# Rights                   : NonCommercialAllowed-CommercialAllowed-ReferenceNotRequired

df <- read_delim('https://data.stadt-zuerich.ch/dataset/bev_aufenthaltsdauer_bestand_alter_geschlecht_herkunft_stadtkreis_od5241/download/BEV524OD5241.csv')



```

# Analyze data

```{r}

glimpse(df)
str(df)
skim(df)

head(df)
tail(df)

```

# Continue your code here...

```{r}

```

------------------------------------------------------------------------

# Contact

opendata@zuerich.ch | Open Data Zürich
