---
title: "Open Government Data, opendata.swiss"
date: "2025-05-05"
output: html_document
---

## Dataset: Personen nach Altersgruppe, Nationalität, Eigentumsart des Gebäudes und Stadtquartier

Diese Daten zeigen die Verteilung nach Alter, Geburtsland, Nationalität, Stadtquartier und Eigentumsart des Gebäudes in der Stadt Zürich. 
Bitte beachten Sie für das korrekte Verständnis zu den Daten die unten aufgeführten weiteren Erläuterungen in der Rubrik **«Bemerkungen»**.



[Direct link by **opendata.swiss** for dataset](https://opendata.swiss/de/dataset/altersklassen-nationalitat-und-geburtsland-der-bewohnenden-nach-eigentumsart-des-gebaudes-2008)<br>
[Direct link by **Stadt Zürich** for dataset](https://data.stadt-zuerich.ch/dataset/bau_best_geb_ea_pers_altersgruppe_quartier_jahr_od6983)

Auto generated R starter code for data set 0b5fdc43-a738-420f-8d3c-72c1a49cfd2f@stadt-zurich.

## Metadata

- **Publisher.name** `Statistik Stadt Zürich, Präsidialdepartement`
- **Organization.display_name.de** `Stadt Zürich`
- **Organization.url** `http://www.stadt-zuerich.ch/opendata`
- **Maintainer** `Open Data Zürich`
- **Maintainer_email** `opendata@zuerich.ch`
- **Keywords.de** `['wohnverhaeltnisse', 'eigentum', 'gebaeudeart', 'alter', 'sasa', 'sachdaten', 'geburtsort', 'nationalitaet', 'herkunft', 'tabelle', 'zeitreihe', 'wohnungsbestand']`
- **Issued** `2021-04-15T00:00:00`
- **Metadata_created** `2023-10-30T01:39:28.464605`
- **Metadata_modified** `2025-05-05T02:35:10.722519`


# Load packages

```{r}

library(tidyverse)
library(skimr)

```

# Load data

-   The dataset has 1 distribution(s) in CSV format.
-   All available CSV distributions are listed below and can be read into a tibble.

```{r}

# Distribution 0
# Package_id               : 3ab4c96c-514c-4636-a1bb-bf993fb35abf
# Description              : 
# Issued                   : 2021-06-28T18:46:46.396560
# Modified                 : 2025-04-05T20:47:34.237010
# Rights                   : https://opendata.swiss/terms-of-use#terms_open

df <- read_delim('https://data.stadt-zuerich.ch/dataset/bau_best_geb_ea_pers_altersgruppe_quartier_jahr_od6983/download/BAU698OD6983.csv')



```

# Analyze data

```{r}

glimpse(df)
str(df)
skim(df)

head(df)
tail(df)

```

# Continue your code here...

```{r}

```

------------------------------------------------------------------------

# Contact

opendata@zuerich.ch | Open Data Zürich
