---
title: "Open Government Data, opendata.swiss"
date: "2025-08-11"
output: html_document
---

## Dataset: 2. Wahlgang Ergänzungswahl für ein Mitglied des Regierungsrats für den Rest der Amtsperiode 2023-2026

Schlussresultate der kantonalen Wahl '2. Wahlgang Ergänzungswahl für ein Mitglied des Regierungsrats für den Rest der Amtsperiode 2023-2026', 10. August 2025, Kanton Zug, aufgeschlüsselt nach Kandidaten und Gemeinden.

[Direct link by **opendata.swiss** for dataset](https://opendata.swiss/de/dataset/2-wahlgang-erganzungswahl-fur-ein-mitglied-des-regierungsrats-fur-den-rest-der-amtspe-2023-2026)<br>
[Direct link by **Staatskanzlei Zug** for dataset](https://wab.zug.ch/election/2-wahlgang-ergaenzungwahl-rr/data)

Auto generated R starter code for data set election-2-wahlgang-ergaenzungwahl-rr@staatskanzlei-zug.

## Metadata

- **Publisher.name** `Staatskanzlei Zug`
- **Organization.display_name.de** `Staatskanzlei Zug`
- **Organization.url** ``
- **Maintainer** `None`
- **Maintainer_email** `None`
- **Keywords.de** `['wahl', 'kantonal']`
- **Issued** `2025-08-10T00:00:00`
- **Metadata_created** `2025-08-11T02:28:22.719076`
- **Metadata_modified** `2025-08-11T02:45:19.758536`


# Load packages

```{r}

library(tidyverse)
library(skimr)

```

# Load data

-   The dataset has 1 distribution(s) in CSV format.
-   All available CSV distributions are listed below and can be read into a tibble.

```{r}

# Distribution 0
# Package_id               : 3bd3ba26-11f1-4799-b386-e990cf502123
# Description              : 
# Issued                   : 2025-06-17T10:26:41+00:00
# Modified                 : 2025-08-10T10:28:29+00:00
# Rights                   : https://opendata.swiss/terms-of-use#terms_by

df <- read_delim('https://wab.zug.ch/election/2-wahlgang-ergaenzungwahl-rr/data-csv')



```

# Analyze data

```{r}

glimpse(df)
str(df)
skim(df)

head(df)
tail(df)

```

# Continue your code here...

```{r}

```

------------------------------------------------------------------------

# Contact

info@zg.ch | Staatskanzlei Zug
