---
title: "Open Government Data, opendata.swiss"
date: "2024-09-13"
output: html_document
---

## Dataset: Arbeitsstätten, Beschäftigte und Vollzeitäquivalente nach Sektor und Wirtschaftszweig


Diese Daten beinhalten aggreggierte Zahlen der Statistik der Unternehmensstruktur in der Stadt Zürich. Die Daten für die Stadt Zürich sind für den Zeitraum seit 2011 verfügbar.

Bitte beachten Sie für das korrekte Verständnis zu den Daten die unten aufgeführten weiteren Erläuterungen in der Rubrik **«Bemerkungen»**.



[Direct link by **opendata.swiss** for dataset](https://opendata.swiss/de/dataset/arbeitsstatten-beschaftigte-und-vollzeitaquivalente-nach-sektor-und-wirtschaftszweig)<br>
[Direct link by **Stadt Zürich** for dataset](https://data.stadt-zuerich.ch/dataset/bfs_wir_statent_ast_beschaeftigte_vza_sektor_jahr_od2551)

Auto generated R starter code for data set 99d05099-22ff-490d-b4c5-6a2bf203232d@stadt-zurich.

## Metadata

- **Publisher** `Statistik der Unternehmensstruktur (STATENT), Bundesamt für Statistik`
- **Organization.display_name.de** `Stadt Zürich`
- **Organization.url** `http://www.stadt-zuerich.ch/opendata`
- **Maintainer** `None`
- **Maintainer_email** `None`
- **Keywords.de** `['vollzeitaequivalente', 'statent', 'arbeitsstaetten', 'sasa', 'zeitreihe', 'beschaeftigte', 'tabelle', 'sachdaten']`
- **Issued** `2024-08-31T00:00:00`
- **Metadata_created** `2024-08-30T03:14:27.245757`
- **Metadata_modified** `2024-09-13T02:34:57.651377`


# Load packages

```{r}

library(tidyverse)
library(skimr)

```

# Load data

-   The dataset has 1 distribution(s) in CSV format.
-   All available CSV distributions are listed below and can be read into a tibble.

```{r}

# Distribution 0
# Package_id               : 3c48ae3e-008b-4f54-9cf5-845896986475
# Description              : 
# Issued                   : 2024-08-29T05:21:33.655758
# Modified                 : 2024-12-09T20:47:36.166915
# Rights                   : NonCommercialAllowed-CommercialAllowed-ReferenceNotRequired

df <- read_delim('https://data.stadt-zuerich.ch/dataset/bfs_wir_statent_ast_beschaeftigte_vza_sektor_jahr_od2551/download/WIR255OD2551.csv')



```

# Analyze data

```{r}

glimpse(df)
str(df)
skim(df)

head(df)
tail(df)

```

# Continue your code here...

```{r}

```

------------------------------------------------------------------------

# Contact

opendata@zuerich.ch | Open Data Zürich
