---
title: "Open Government Data, opendata.swiss"
date: "2025-03-15"
output: html_document
---

## Dataset: Katzen - Entwicklung nach Rassen

Bestand der registrierten, lebenden Katzen, unterteilt nach Rassen im Zeitverlauf. Die Entwicklung der grössten Populationen wird dargestellt. Die vollständigen Daten zu allen Rassen finden sich im .csv.

[Direct link by **opendata.swiss** for dataset](https://opendata.swiss/de/dataset/katzen-entwicklung-nach-rassen)<br>
[Direct link by **Identitas AG** for dataset](https://tierstatistik.identitas.ch/)

Auto generated R starter code for data set cats-breeds@identitas.

## Metadata

- **Publisher** `Identitas AG`
- **Organization.display_name.de** `Identitas AG`
- **Organization.url** `http://www.identitas.ch`
- **Maintainer** `Team Tierstatistik Identitas AG`
- **Maintainer_email** `tierstatistik@identitas.ch`
- **Keywords.de** `['heimtiere', 'katzen', 'rassen', 'populationsentwicklung']`
- **Issued** `2025-02-28T00:00:00`
- **Metadata_created** `2022-06-07T11:23:28.767659`
- **Metadata_modified** `2025-03-11T03:52:03.192202`


# Load packages

```{r}

library(tidyverse)
library(skimr)

```

# Load data

-   The dataset has 1 distribution(s) in CSV format.
-   All available CSV distributions are listed below and can be read into a tibble.

```{r}

# Distribution 0
# Package_id               : 3c8f63ce-2386-4fcc-b017-20e4ba2bf73f
# Description              : 
# Issued                   : 2025-03-10T00:00:00
# Modified                 : None
# Rights                   : https://opendata.swiss/terms-of-use#terms_by

df <- read_delim('https://tierstatistik.identitas.ch/data/cats-breeds.csv')



```

# Analyze data

```{r}

glimpse(df)
str(df)
skim(df)

head(df)
tail(df)

```

# Continue your code here...

```{r}

```

------------------------------------------------------------------------

# Contact

tierstatistik@identitas.ch | Team Tierstatistik Identitas AG
