---
title: "Open Government Data, opendata.swiss"
date: "2023-01-16"
output: html_document
---

## Dataset: SBB Mitarbeitende nach Arbeitskanton

Angaben zu Anzahl Mitarbeitende bei der SBB pro Kanton der Schweiz. Letzter Update per 31.03.2021 mit Daten 2020Information on the number of SBB employees per canton in Switzerland.Last update per 31.03.2021 with data 2020

[Direct link by **opendata.swiss** for dataset](https://opendata.swiss/de/dataset/sbb-mitarbeitende-nach-arbeitskanton)<br>
[Direct link by **Schweizerische Bundesbahnen SBB** for dataset](https://data.sbb.ch/explore/dataset/sbb-mitarbeitende-nach-arbeitkanton/)

Auto generated R starter code for data set sbb-mitarbeitende-nach-arbeitkanton@schweizerische-bundesbahnen-sbb.

## Metadata

- **Publisher** `schweizerische-bundesbahnen-sbb`
- **Organization.display_name.de** `Schweizerische Bundesbahnen SBB`
- **Organization.url** ``
- **Maintainer** `Ansprechsstelle für Daten`
- **Maintainer_email** `data@sbb.ch`
- **Keywords.de** `[]`
- **Issued** `2019-06-13T00:00:00`
- **Metadata_created** `2019-09-11T10:44:33.317189`
- **Metadata_modified** `2023-01-16T00:28:18.409641`


# Load packages

```{r}

library(tidyverse)
library(skimr)

```

# Load data

-   The dataset has 1 distribution(s) in CSV format.
-   All available CSV distributions are listed below and can be read into a tibble.

```{r}

# Distribution 0
# Package_id               : 3ca5bf28-527d-4a68-96fb-8237689151e4
# Description              : SBB Mitarbeitende nach Arbeitskanton (csv)
# Issued                   : 2019-06-13T00:00:00
# Modified                 : 2022-03-23T00:00:00
# Rights                   : NonCommercialAllowed-CommercialAllowed-ReferenceRequired

df <- read_delim('https://data.sbb.ch/api/v2/catalog/datasets/sbb-mitarbeitende-nach-arbeitkanton/exports/csv')



```

# Analyze data

```{r}

glimpse(df)
str(df)
skim(df)

head(df)
tail(df)

```

# Continue your code here...

```{r}

```

------------------------------------------------------------------------

# Contact

data@sbb.ch | Ansprechsstelle für Daten
