---
title: "Open Government Data, opendata.swiss"
date: "2023-01-16"
output: html_document
---

## Dataset: Änderung vom 19. März 2021 des Bundesgesetzes über die gesetzlichen Grundlagen für Verordnungen des Bundesrates zur Bewältigung der Covid-19-Epidemie (Covid-19-Gesetz) (Härtefälle, Arbeitslosenversicherung, familienergänzende Kinderbetreuung, Kulturschaffende, Veranstaltungen)

Schlussresultate der eidgenössischen Abstimmung 'Änderung vom 19. März 2021 des Bundesgesetzes über die gesetzlichen Grundlagen für Verordnungen des Bundesrates zur Bewältigung der Covid-19-Epidemie (Covid-19-Gesetz) (Härtefälle, Arbeitslosenversicherung, familienergänzende Kinderbetreuung, Kulturschaffende, Veranstaltungen)', 28. November 2021, Kanton Basel-Landschaft, aufgeschlüsselt nach Gemeinden.

[Direct link by **opendata.swiss** for dataset](https://opendata.swiss/de/dataset/anderung-vom-19-marz-2021-des-bundesgesetzes-uber-die-gesetzlichen-grundlagen-fur-verordnungen-1)<br>
[Direct link by **Kanton Basel-Landschaft** for dataset](https://abstimmungen.bl.ch/vote/anderung-vom-19-maerz-2021-des-bundesgesetzes-ueber-die-gesetzlichen-grundlagen-fuer-verordnungen-des-bundesrates-zur-bewaeltigung-der-covid-19-epidemie-covid-19-gesetz-haertefaelle-arbeitslosenversicherung-familienergaenzende-kinderbetreuung-kulturschaffende-veranstaltungen/data)

Auto generated R starter code for data set vote-anderung-vom-19-maerz-2021-des-bundesgesetzes-ueber-die-gesetzlichen-grundlagen-fuer-verordnungen-des-bundesrates-zur-bewaeltigung-der-covid-19-epidemie-covid-19-gesetz-haertefaelle-arbeitslosenversicherung-familienergaenzende-kinderbetreuung-kulturschaffende-veranstaltungen@kanton-basel-landschaft.

## Metadata

- **Publisher** `Basel-Landschaft`
- **Organization.display_name.de** `Kanton Basel-Landschaft`
- **Organization.url** `https://www.bl.ch`
- **Maintainer** `None`
- **Maintainer_email** `None`
- **Keywords.de** `['national', 'abstimmung']`
- **Issued** `2021-11-28T00:00:00`
- **Metadata_created** `2022-12-13T15:06:35.419189`
- **Metadata_modified** `2023-01-16T01:11:28.628408`


# Load packages

```{r}

library(tidyverse)
library(skimr)

```

# Load data

-   The dataset has 1 distribution(s) in CSV format.
-   All available CSV distributions are listed below and can be read into a tibble.

```{r}

# Distribution 0
# Package_id               : 3d550972-5772-4866-bc86-1471849ab2f0
# Description              : 
# Issued                   : 2021-10-21T00:00:00
# Modified                 : 2022-01-19T00:00:00
# Rights                   : NonCommercialAllowed-CommercialAllowed-ReferenceRequired

df <- read_delim('https://abstimmungen.bl.ch/vote/anderung-vom-19-maerz-2021-des-bundesgesetzes-ueber-die-gesetzlichen-grundlagen-fuer-verordnungen-des-bundesrates-zur-bewaeltigung-der-covid-19-epidemie-covid-19-gesetz-haertefaelle-arbeitslosenversicherung-familienergaenzende-kinderbetreuung-kulturschaffende-veranstaltungen/data-csv')



```

# Analyze data

```{r}

glimpse(df)
str(df)
skim(df)

head(df)
tail(df)

```

# Continue your code here...

```{r}

```

------------------------------------------------------------------------

# Contact

wahlen-abstimmungen@bl.ch | Basel-Landschaft
