---
title: "Open Government Data, opendata.swiss"
date: "2024-02-13"
output: html_document
---

## Dataset: Schweizerische Bibliotheksstatistik - Ergebnisse nach Bibliothekstyp

Dieses Dataset präsentiert die jährlichen Zahlen der Schweizerischen Bibliotheksstatistik nach Bibliothekstyp, ab 2020. Die Beschreibungen der Variablen in der CSV-Datei sind im Anhang verfügbar (auf Deutsch und Französisch).

[Direct link by **opendata.swiss** for dataset](https://opendata.swiss/de/dataset/schweizerische-bibliotheksstatistik-ergebnisse-nach-bibliothekstyp1)<br>
[Direct link by **Bundesamt für Statistik BFS** for dataset](https://www.bfs.admin.ch/asset/de/ts-x-16.02.02-01)

Auto generated R starter code for data set 28685505@bundesamt-fur-statistik-bfs.

## Metadata

- **Publisher** `BFS/OFS`
- **Organization.display_name.de** `Bundesamt für Statistik BFS`
- **Organization.url** `https://www.bfs.admin.ch`
- **Maintainer** `info@bfs.admin.ch`
- **Maintainer_email** `auskunftsdienst@bfs.admin.ch`
- **Keywords.de** `['kultur-medien-informationsgesellschaft-sport']`
- **Issued** `2023-11-16T07:30:00+00:00`
- **Metadata_created** `2023-11-16T09:35:27.590738`
- **Metadata_modified** `2024-02-12T09:52:09.711762`


# Load packages

```{r}

library(tidyverse)
library(skimr)

```

# Load data

-   The dataset has 1 distribution(s) in CSV format.
-   All available CSV distributions are listed below and can be read into a tibble.

```{r}

# Distribution 0
# Package_id               : 3dd678f5-7951-4985-af5c-4c63684ea05b
# Description              : Dieses Dataset präsentiert die jährlichen Zahlen der Schweizerischen Bibliotheksstatistik nach Bibliothekstyp, ab 2020. Die Beschreibungen der Variablen in der CSV-Datei sind im Anhang verfügbar (auf Deutsch und Französisch).
# Issued                   : 2023-11-16T07:30:00+00:00
# Modified                 : 2023-11-13T20:02:08.966000+00:00
# Rights                   : NonCommercialAllowed-CommercialWithPermission-ReferenceRequired

df <- read_delim('https://dam-api.bfs.admin.ch/hub/api/dam/assets/28685508/master')



```

# Analyze data

```{r}

glimpse(df)
str(df)
skim(df)

head(df)
tail(df)

```

# Continue your code here...

```{r}

```

------------------------------------------------------------------------

# Contact

auskunftsdienst@bfs.admin.ch | info@bfs.admin.ch
