---
title: "Open Government Data, opendata.swiss"
date: "2025-08-30"
output: html_document
---

## Dataset: Ziegen - Verteilung pro Kanton

Geografische Darstellung der Dichte von lebenden, registrierten Ziegen pro Kanton und landwirtschaftlicher Zone gemäss Klassifikation BLW: Anzahl absolut, Anzahl pro Landfläche in km2 ohne Gewässer, Anzahl pro 100 Einwohner sowie die fünf beliebtesten Rassen und Namen. Bewegen Sie die «Maus» über die Karte, um die Ergebnisse anzuzeigen.

[Direct link by **opendata.swiss** for dataset](https://opendata.swiss/de/dataset/ziegen-verteilung-pro-kanton)<br>
[Direct link by **Identitas AG** for dataset](https://tierstatistik.identitas.ch/)

Auto generated R starter code for data set goats-map-canton@identitas.

## Metadata

- **Publisher.name** `Identitas AG`
- **Organization.display_name.de** `Identitas AG`
- **Organization.url** `http://www.identitas.ch`
- **Maintainer** `Team Tierstatistik Identitas AG`
- **Maintainer_email** `tierstatistik@identitas.ch`
- **Keywords.de** `['nutztiere', 'kanton', 'ziegen', 'karten']`
- **Issued** `2025-07-31T00:00:00`
- **Metadata_created** `2022-06-07T11:20:43.819857`
- **Metadata_modified** `2025-08-26T05:29:07.534152`


# Load packages

```{r}

library(tidyverse)
library(skimr)

```

# Load data

-   The dataset has 1 distribution(s) in CSV format.
-   All available CSV distributions are listed below and can be read into a tibble.

```{r}

# Distribution 0
# Package_id               : 404bbec9-dafb-4eb4-b094-51402d638413
# Description              : 
# Issued                   : 2025-08-25T00:00:00
# Modified                 : None
# Rights                   : https://opendata.swiss/terms-of-use#terms_by

df <- read_delim('https://tierstatistik.identitas.ch/data/goats-map-canton.csv')



```

# Analyze data

```{r}

glimpse(df)
str(df)
skim(df)

head(df)
tail(df)

```

# Continue your code here...

```{r}

```

------------------------------------------------------------------------

# Contact

tierstatistik@identitas.ch | Team Tierstatistik Identitas AG
