---
title: "Open Government Data, opendata.swiss"
date: "2023-01-16"
output: html_document
---

## Dataset: Smarte Strasse: Verkehrslärm

Das Amt für Umwelt und Energie (AUE) testet im Rahmen des Projekts «Smarte Strasse» einen akustischen Sensor bezüglich Funktionalität, Genauigkeit und Zuverlässigkeit. Der Lärmsensor erfasst Umgebungsgeräusche und erkennt mittels künstlicher Intelligenz die individuellen Lärmprofile verschiedener Fahrzeuge. Dadurch kann der Sensor dazu verwendet werden, in Echtzeit richtungsgetrennte Verkehrszählungen durchzuführen, und die Lärmeinwirkung sowie die Geschwindigkeit einzelner Verkehrsteilnehmer zu erfassen.Wichtig: Die Werte in der Spalte «Mittelungspegel» beschreiben ab dem 16.02.2022 um 06:55 Uhr den A-bewerteten äquivalenten Dauerschallpegel (Leq). Zuvor wurde der energetisch gemittelte Terzpegel abgebildet.Weitere Informationen und Daten rund um das Projekt «Smarte Strasse» finden Sie unter den folgenden Links:Weitere Informationen zum Projekt «Smarte Strasse»: https://www.entwicklung.bs.ch/grundlagen/smart-city/smarte-strasse.html Genaue Standorte aller Sensoren: https://data.bs.ch/explore/dataset/100114/table/ Weitere Datensätze rund um das Thema «Smarte Strasse»: https://data.bs.ch/explore/?refine.tags=smarte+strasse 

[Direct link by **opendata.swiss** for dataset](https://opendata.swiss/de/dataset/smarte-strasse-verkehrslarm)<br>
[Direct link by **Kanton Basel-Stadt** for dataset](https://data.bs.ch/explore/dataset/100170/)

Auto generated R starter code for data set 100170@kanton-basel-stadt.

## Metadata

- **Publisher** `Amt für Umwelt und Energie`
- **Organization.display_name.de** `Kanton Basel-Stadt`
- **Organization.url** `https://www.opendata.bs.ch`
- **Maintainer** `Fachstelle für OGD Basel-Stadt`
- **Maintainer_email** `opendata@bs.ch`
- **Keywords.de** `['larm', 'smarte-strasse']`
- **Issued** `2022-02-07T00:00:00`
- **Metadata_created** `2022-02-08T01:00:31.382420`
- **Metadata_modified** `2023-01-16T00:21:49.931782`


# Load packages

```{r}

library(tidyverse)
library(skimr)

```

# Load data

-   The dataset has 1 distribution(s) in CSV format.
-   All available CSV distributions are listed below and can be read into a tibble.

```{r}

# Distribution 0
# Package_id               : 40837e44-b3d4-4b62-b9fc-7133c2167c1c
# Description              : Smarte Strasse: Verkehrslärm (csv)
# Issued                   : 2022-02-07T00:00:00
# Modified                 : 2023-01-16T00:00:00
# Rights                   : NonCommercialAllowed-CommercialAllowed-ReferenceRequired

df <- read_delim('https://data.bs.ch/api/v2/catalog/datasets/100170/exports/csv')



```

# Analyze data

```{r}

glimpse(df)
str(df)
skim(df)

head(df)
tail(df)

```

# Continue your code here...

```{r}

```

------------------------------------------------------------------------

# Contact

opendata@bs.ch | Fachstelle für OGD Basel-Stadt
