---
title: "Open Government Data, opendata.swiss"
date: "2023-01-16"
output: html_document
---

## Dataset: Gesetz über den Anbau und die Abgabe von Hanf und Hanfprodukten vom 12. Mai 2005

Schlussresultate der kantonalen Abstimmung 'Gesetz über den Anbau und die Abgabe von Hanf und Hanfprodukten vom 12. Mai 2005', 25. September 2005, Kanton Basel-Landschaft, aufgeschlüsselt nach Gemeinden.

[Direct link by **opendata.swiss** for dataset](https://opendata.swiss/de/dataset/gesetz-uber-den-anbau-und-die-abgabe-von-hanf-und-hanfprodukten-vom-12-mai-2005)<br>
[Direct link by **Kanton Basel-Landschaft** for dataset](https://abstimmungen.bl.ch/vote/gesetz-ueber-den-anbau-und-die-abgabe-von-hanf-und-hanfprodukten-vom-12-mai-2005/data)

Auto generated R starter code for data set vote-gesetz-ueber-den-anbau-und-die-abgabe-von-hanf-und-hanfprodukten-vom-12-mai-2005@kanton-basel-landschaft.

## Metadata

- **Publisher** `Basel-Landschaft`
- **Organization.display_name.de** `Kanton Basel-Landschaft`
- **Organization.url** `https://www.bl.ch`
- **Maintainer** `None`
- **Maintainer_email** `None`
- **Keywords.de** `['abstimmung', 'kantonal']`
- **Issued** `2005-09-25T00:00:00`
- **Metadata_created** `2022-12-13T15:03:51.594808`
- **Metadata_modified** `2023-01-16T01:11:59.099499`


# Load packages

```{r}

library(tidyverse)
library(skimr)

```

# Load data

-   The dataset has 1 distribution(s) in CSV format.
-   All available CSV distributions are listed below and can be read into a tibble.

```{r}

# Distribution 0
# Package_id               : 41074c9a-1894-4674-9b66-b49d06dd5471
# Description              : 
# Issued                   : 2021-09-01T00:00:00
# Modified                 : 2022-01-19T00:00:00
# Rights                   : NonCommercialAllowed-CommercialAllowed-ReferenceRequired

df <- read_delim('https://abstimmungen.bl.ch/vote/gesetz-ueber-den-anbau-und-die-abgabe-von-hanf-und-hanfprodukten-vom-12-mai-2005/data-csv')



```

# Analyze data

```{r}

glimpse(df)
str(df)
skim(df)

head(df)
tail(df)

```

# Continue your code here...

```{r}

```

------------------------------------------------------------------------

# Contact

wahlen-abstimmungen@bl.ch | Basel-Landschaft
