---
title: "Open Government Data, opendata.swiss"
date: "2025-09-21"
output: html_document
---

## Dataset: Schiffstandplätze auf dem Gebiet der Stadt Zürich

Schiffstandplätze auf dem Gebiet der Stadt Zürich

**Zweck**: Information für Interessenten für Warteliste

[Direct link by **opendata.swiss** for dataset](https://opendata.swiss/de/dataset/schiffstandplatze-auf-dem-gebiet-der-stadt-zurich)<br>
[Direct link by **Stadt Zürich** for dataset](https://data.stadt-zuerich.ch/dataset/geo_schiffstandplaetze_auf_dem_gebiet_der_stadt_zuerich)

Auto generated R starter code for data set fa2eccd0-8257-4c86-b34f-f413e82f02b3@stadt-zurich.

## Metadata

- **Publisher.name** `Hafenverwaltung, Stadtpolizei, Sicherheitsdepartement`
- **Organization.display_name.de** `Stadt Zürich`
- **Organization.url** `http://www.stadt-zuerich.ch/opendata`
- **Maintainer** `Open Data Zürich`
- **Maintainer_email** `opendata@zuerich.ch`
- **Keywords.de** `['stzh', 'wasserplatz', 'vektordaten', 'geoportal', 'punktdaten', 'geodaten', 'trockenplatz', 'schiffstandplatz']`
- **Issued** `nan`
- **Metadata_created** `2024-08-18T03:34:37.460879`
- **Metadata_modified** `2025-09-20T04:50:55.795050`


# Load packages

```{r}

library(tidyverse)
library(skimr)

```

# Load data

-   The dataset has 1 distribution(s) in CSV format.
-   All available CSV distributions are listed below and can be read into a tibble.

```{r}

# Distribution 0
# Package_id               : 4188c03d-0cb1-47d9-b5dd-afe5a26ea136
# Description              : 
# Issued                   : 2024-08-17T04:30:42.565649
# Modified                 : None
# Rights                   : https://opendata.swiss/terms-of-use#terms_open

df <- read_delim('https://www.stadt-zuerich.ch/geodaten/download/Schiffstandplaetze_auf_dem_Gebiet_der_Stadt_Zuerich?format=10008')



```

# Analyze data

```{r}

glimpse(df)
str(df)
skim(df)

head(df)
tail(df)

```

# Continue your code here...

```{r}

```

------------------------------------------------------------------------

# Contact

opendata@zuerich.ch | Open Data Zürich
