---
title: "Open Government Data, opendata.swiss"
date: "2025-01-26"
output: html_document
---

## Dataset: Gemeindefinanzkennzahlen (Kantonale Durchschnitte)

Der Datensatz enthält die Gemeindedurchschnitte der Finanzkennzahlen der Politischen Gemeinden des Kantons Thurgau gemäss dem Rechnungslegungsmodell HRM2 seit 2019. Kennzahlen sind wichtige Grössen für die Führung einer Gemeinde. Sie zeigen finanzpolitische Trends auf und unterstützen das Gemeindemanagement in der Steuerung der Finanzpolitik.

[Direct link by **opendata.swiss** for dataset](https://opendata.swiss/de/dataset/gemeindefinanzkennzahlen-kantonale-durchschnitte)<br>
[Direct link by **Kanton Thurgau** for dataset](https://data.tg.ch/explore/dataset/sk-stat-3/)

Auto generated R starter code for data set sk-stat-3@kanton-thurgau.

## Metadata

- **Publisher** `kanton-thurgau`
- **Organization.display_name.de** `Kanton Thurgau`
- **Organization.url** `https://ogd.tg.ch`
- **Maintainer** `OGD-Koordinationsstelle Kanton Thurgau`
- **Maintainer_email** `ogd@tg.ch`
- **Keywords.de** `['politische-gemeinde', 'gemeindedurchschnitte', 'gemeinden', 'finanzkennzahlen']`
- **Issued** `2021-06-29T00:00:00`
- **Metadata_created** `2022-02-28T11:06:39.871946`
- **Metadata_modified** `2025-01-25T11:03:40.365967`


# Load packages

```{r}

library(tidyverse)
library(skimr)

```

# Load data

-   The dataset has 1 distribution(s) in CSV format.
-   All available CSV distributions are listed below and can be read into a tibble.

```{r}

# Distribution 0
# Package_id               : 41b0dd9b-1473-47cd-b7c5-bdeeda132783
# Description              : Gemeindefinanzkennzahlen (Kantonale Durchschnitte) (csv)
# Issued                   : 2021-06-29T00:00:00
# Modified                 : 2025-01-16T14:11:08.649000+00:00
# Rights                   : https://opendata.swiss/terms-of-use#terms_by

df <- read_delim('https://data.tg.ch/api/v2/catalog/datasets/sk-stat-3/exports/csv?use_labels=true')



```

# Analyze data

```{r}

glimpse(df)
str(df)
skim(df)

head(df)
tail(df)

```

# Continue your code here...

```{r}

```

------------------------------------------------------------------------

# Contact

ogd@tg.ch | OGD-Koordinationsstelle Kanton Thurgau
