---
title: "Open Government Data, opendata.swiss"
date: "2025-05-08"
output: html_document
---

## Dataset: Resultate der Wahl von sieben Präsidentinnen oder Präsidenten des Strafgerichts 9. Mai 2021

Der Datensatz zeigt die Resultate des 1. Wahlgangs der Wahl zu sieben Präsidentinnen oder Präsidenten des Strafgerichts Basel-Stadt vom 9. Mai 2021. 

[Direct link by **opendata.swiss** for dataset](https://opendata.swiss/de/dataset/wahl-von-sieben-prasidentinnen-oder-prasidenten-des-strafgerichts)<br>
[Direct link by **Kanton Basel-Stadt** for dataset](https://data.bs.ch/explore/dataset/100133/)

Auto generated R starter code for data set 100133@kanton-basel-stadt.

## Metadata

- **Publisher.name** `Staatskanzlei`
- **Organization.display_name.de** `Kanton Basel-Stadt`
- **Organization.url** `https://data.bs.ch/pages/home/`
- **Maintainer** `Fachstelle für OGD Basel-Stadt`
- **Maintainer_email** `opendata@bs.ch`
- **Keywords.de** `['richter', 'richterin', 'gericht', 'wahlen']`
- **Issued** `2021-05-10T00:00:00`
- **Metadata_created** `2021-09-03T09:14:33.218922`
- **Metadata_modified** `2025-05-08T01:23:45.618686`


# Load packages

```{r}

library(tidyverse)
library(skimr)

```

# Load data

-   The dataset has 1 distribution(s) in CSV format.
-   All available CSV distributions are listed below and can be read into a tibble.

```{r}

# Distribution 0
# Package_id               : 4229a75e-18af-4686-aa08-dab07ddf4058
# Description              : Resultate der Wahl von sieben Präsidentinnen oder Präsidenten des Strafgerichts 9. Mai 2021 (csv)
# Issued                   : 2021-05-10T00:00:00
# Modified                 : 2025-04-28T07:45:47.881000+00:00
# Rights                   : https://opendata.swiss/terms-of-use#terms_by

df <- read_delim('https://data.bs.ch/api/v2/catalog/datasets/100133/exports/csv?use_labels=true')



```

# Analyze data

```{r}

glimpse(df)
str(df)
skim(df)

head(df)
tail(df)

```

# Continue your code here...

```{r}

```

------------------------------------------------------------------------

# Contact

opendata@bs.ch | Open Data Basel-Stadt
