---
title: "Open Government Data, opendata.swiss"
date: "2025-12-27"
output: html_document
---

## Dataset: Waren: Aussenhandel nach CTCI5 / Land

Waren: Aussenhandel nach der standardisierten internationalen Handelsklassifikation (CTCI5) und Ländern
Monatliche Daten / Ab 1988 erhältlich


[Direct link by **opendata.swiss** for dataset](https://opendata.swiss/de/dataset/waren-aussenhandel-nach-ctci5-land)<br>
[Direct link by **Bundesamt für Zoll und Grenzsicherheit BAZG** for dataset]()

Auto generated R starter code for data set BAZG_CTCI_LAND@eidgenoessische_zollverwaltung_ezv.

## Metadata

- **Publisher.name** `nan`
- **Organization.display_name.de** `Bundesamt für Zoll und Grenzsicherheit BAZG`
- **Organization.url** `https://www.bazg.admin.ch/bazg/de/home.html`
- **Maintainer** `None`
- **Maintainer_email** `None`
- **Keywords.de** `['aussenhandel', 'bazg', 'exporte', 'importe', 'lander', 'standardklassifikation-fur-den-internationalen-handel-ctci5']`
- **Issued** `nan`
- **Metadata_created** `2025-12-24T14:23:58.725302`
- **Metadata_modified** `2025-12-24T14:29:55.622395`


# Load packages

```{r}

library(tidyverse)
library(skimr)

```

# Load data

-   The dataset has 6 distribution(s) in CSV format.
-   All available CSV distributions are listed below and can be read into a tibble.

```{r}

# Distribution 0
# Package_id               : 43826a14-bafb-4495-8a78-6c5aa776d3e4
# Description              : 
# Issued                   : None
# Modified                 : None
# Rights                   : https://opendata.swiss/terms-of-use#terms_by_ask

df <- read_delim('https://ocean.nivel.bazg.admin.ch/open-data-reports/CTCI5_IMP_fr_v1/CTCI5_IMP_fr_v1.csv')

# Distribution 1
# Package_id               : 43826a14-bafb-4495-8a78-6c5aa776d3e4
# Description              : 
# Issued                   : None
# Modified                 : None
# Rights                   : https://opendata.swiss/terms-of-use#terms_by_ask

df <- read_delim('https://ocean.nivel.bazg.admin.ch/open-data-reports/CTCI5_EXP_en_v1/CTCI5_EXP_en_v1.csv')

# Distribution 2
# Package_id               : 43826a14-bafb-4495-8a78-6c5aa776d3e4
# Description              : 
# Issued                   : None
# Modified                 : None
# Rights                   : https://opendata.swiss/terms-of-use#terms_by_ask

df <- read_delim('https://ocean.nivel.bazg.admin.ch/open-data-reports/CTCI5_EXP_fr_v1/CTCI5_EXP_fr_v1.csv')

# Distribution 3
# Package_id               : 43826a14-bafb-4495-8a78-6c5aa776d3e4
# Description              : Exporte nach der standardisierten internationalen Handelsklassifikation (CTCI5) und Ländern
# Issued                   : None
# Modified                 : None
# Rights                   : https://opendata.swiss/terms-of-use#terms_by_ask

df <- read_delim('https://ocean.nivel.bazg.admin.ch/open-data-reports/CTCI5_EXP_de_v1/CTCI5_EXP_de_v1.csv')

# Distribution 4
# Package_id               : 43826a14-bafb-4495-8a78-6c5aa776d3e4
# Description              : Importe nach der standardisierten internationalen Handelsklassifikation (CTCI5) und Ländern
# Issued                   : None
# Modified                 : None
# Rights                   : https://opendata.swiss/terms-of-use#terms_by_ask

df <- read_delim('https://ocean.nivel.bazg.admin.ch/open-data-reports/CTCI5_IMP_de_v1/CTCI5_IMP_de_v1.csv')

# Distribution 5
# Package_id               : 43826a14-bafb-4495-8a78-6c5aa776d3e4
# Description              : 
# Issued                   : None
# Modified                 : None
# Rights                   : https://opendata.swiss/terms-of-use#terms_by_ask

df <- read_delim('https://ocean.nivel.bazg.admin.ch/open-data-reports/CTCI5_IMP_en_v1/CTCI5_IMP_en_v1.csv')



```

# Analyze data

```{r}

glimpse(df)
str(df)
skim(df)

head(df)
tail(df)

```

# Continue your code here...

```{r}

```

------------------------------------------------------------------------

# Contact

stat@bazg.admin.ch | Bundesamt für Zoll und Grenzsicherheit
