---
title: "Open Government Data, opendata.swiss"
date: "2025-06-06"
output: html_document
---

## Dataset: Aktueller Hundebestand der Stadt Zürich

In diesem Datensatz finden Sie die aktuellsten Angaben zu Hunden und deren Besitzer*innen gemäss des städtischen Hunderegisters.
Bei den hundehaltenden Personen sind Informationen zur Altersgruppe, dem Geschlecht und dem statistischen Quartier des Wohnorts angegeben. Zu jedem Hund ist die Rasse, der Rassetyp, das Geschlecht, das Geburtsjahr, das Alter und die Farbe erfasst. Das Hunderegister wird von der Abteilung Hundekontrolle der Stadtpolizei Zürich geführt.

[Direct link by **opendata.swiss** for dataset](https://opendata.swiss/de/dataset/aktueller-hundebestand-der-stadt-zurich)<br>
[Direct link by **Stadt Zürich** for dataset](https://data.stadt-zuerich.ch/dataset/sid_stapo_aktueller_hundebestand_monat_od1003)

Auto generated R starter code for data set 78b909bd-594b-4a2e-a793-2bdac4f88b45@stadt-zurich.

## Metadata

- **Publisher.name** `Hundekontrolle, Stadtpolizei Zürich, Sicherheitsdepartement`
- **Organization.display_name.de** `Stadt Zürich`
- **Organization.url** `http://www.stadt-zuerich.ch/opendata`
- **Maintainer** `None`
- **Maintainer_email** `None`
- **Keywords.de** `['geschlecht', 'sasa', 'hunderasse', 'zeitreihe', 'sachdaten', 'monatsendbestand', 'alter', 'tabelle', 'hundehaltende', 'hunde']`
- **Issued** `2025-04-30T00:00:00`
- **Metadata_created** `2025-06-04T04:22:39.063549`
- **Metadata_modified** `2025-06-06T03:31:49.146501`


# Load packages

```{r}

library(tidyverse)
library(skimr)

```

# Load data

-   The dataset has 1 distribution(s) in CSV format.
-   All available CSV distributions are listed below and can be read into a tibble.

```{r}

# Distribution 0
# Package_id               : 43e921a3-d31e-4a2f-aee1-0d89407e9e02
# Description              : 
# Issued                   : 2025-03-06T15:12:03.298034
# Modified                 : 2025-05-06T02:30:14.576442
# Rights                   : https://opendata.swiss/terms-of-use#terms_open

df <- read_delim('https://data.stadt-zuerich.ch/dataset/sid_stapo_aktueller_hundebestand_monat_od1003/download/KUL100OD1003.csv')



```

# Analyze data

```{r}

glimpse(df)
str(df)
skim(df)

head(df)
tail(df)

```

# Continue your code here...

```{r}

```

------------------------------------------------------------------------

# Contact

opendata@zuerich.ch | Open Data Zürich
