---
title: "Open Government Data, opendata.swiss"
date: "2023-10-03"
output: html_document
---

## Dataset: Covid-19 (Breites Testen BL): Wöchentliche Anzahl Pools bzw. positive Pools (März 2021 - Dezember 2022)

Anzahl getesteter Pools und Anzahl bzw. Anteil positiver Pools pro Kalenderwoche. Das Programm lief zum 31. Dezember 2022 aus.Das breite Testen Baselland war ein repetitives Testprogramm zur Identifizierung von asymptomatischen SARS-CoV-2 infizierten Personen mittels gepoolter PCR-Tests aus Speichelproben. Das Programm lief von 1. März 2021 bis 31. Dezember 2022. Grundsätzlich konnten Betriebe, Schulen, Alters- und Pflegeheime (APH) und Spitäler aus dem Kanton Basel-Landschaft daran teilnehmen.

[Direct link by **opendata.swiss** for dataset](https://opendata.swiss/de/dataset/covid-19-breites-testen-bl-wochentliche-anzahl-pools-bzw-positive-pools-ab-marz-2021)<br>
[Direct link by **Kanton Basel-Landschaft** for dataset](https://data.bl.ch/explore/dataset/11960/)

Auto generated R starter code for data set 11960@kanton-basel-landschaft.

## Metadata

- **Publisher** `kanton-basel-landschaft`
- **Organization.display_name.de** `Kanton Basel-Landschaft`
- **Organization.url** `https://www.baselland.ch`
- **Maintainer** `None`
- **Maintainer_email** `None`
- **Keywords.de** `['covid-19-falle', 'corona-virus', 'covid-19-tests', 'pool-test', 'pcr-test']`
- **Issued** `2023-03-02T00:00:00`
- **Metadata_created** `2023-03-15T01:53:08.399365`
- **Metadata_modified** `2023-10-03T01:47:04.135037`


# Load packages

```{r}

library(tidyverse)
library(skimr)

```

# Load data

-   The dataset has 1 distribution(s) in CSV format.
-   All available CSV distributions are listed below and can be read into a tibble.

```{r}

# Distribution 0
# Package_id               : 44196850-a7d1-4377-96d3-4fd95765b2a1
# Description              : Covid-19 (Breites Testen BL): Wöchentliche Anzahl Pools bzw. positive Pools (März 2021 - Dezember 2022) (csv)
# Issued                   : 2023-03-02T00:00:00
# Modified                 : 2023-06-15T13:11:01.475000+00:00
# Rights                   : NonCommercialAllowed-CommercialAllowed-ReferenceRequired

df <- read_delim('https://data.bl.ch/api/v2/catalog/datasets/11960/exports/csv')



```

# Analyze data

```{r}

glimpse(df)
str(df)
skim(df)

head(df)
tail(df)

```

# Continue your code here...

```{r}

```

------------------------------------------------------------------------

# Contact

katrin.koch@bl.ch | Katrin Koch
