---
title: "Open Government Data, opendata.swiss"
date: "2025-03-04"
output: html_document
---

## Dataset: Hotelbetriebe in der Flughafenregion

Diese Daten beinhalten Zahlen zur den Hotelbetrieben in der Flughafenregion.

Bitte beachten Sie für das korrekte Verständnis der Daten die unten aufgeführten weiteren Erläuterungen in der Rubrik **«Bemerkungen»**.


[Direct link by **opendata.swiss** for dataset](https://opendata.swiss/de/dataset/hotelbetriebe-in-der-flughafenregion)<br>
[Direct link by **Stadt Zürich** for dataset](https://data.stadt-zuerich.ch/dataset/bfs_hotelbetriebe_flughafenregion_od1103)

Auto generated R starter code for data set 1993561a-563e-41d2-b1e6-6cd67e0ae256@stadt-zurich.

## Metadata

- **Publisher** `Bundesamt für Statistik (BFS), Beherbergungsstatistik (HESTA)`
- **Organization.display_name.de** `Stadt Zürich`
- **Organization.url** `http://www.stadt-zuerich.ch/opendata`
- **Maintainer** `None`
- **Maintainer_email** `None`
- **Keywords.de** `['sachdaten', 'hotellerie', 'tabelle', 'sasa', 'zeitreihe']`
- **Issued** `2025-02-20T00:00:00`
- **Metadata_created** `2025-02-21T03:18:29.012560`
- **Metadata_modified** `2025-03-03T03:01:19.680191`


# Load packages

```{r}

library(tidyverse)
library(skimr)

```

# Load data

-   The dataset has 1 distribution(s) in CSV format.
-   All available CSV distributions are listed below and can be read into a tibble.

```{r}

# Distribution 0
# Package_id               : 47243f95-86d2-4987-908e-bc5642bd81fe
# Description              : 
# Issued                   : 2025-02-20T09:01:04.115063
# Modified                 : 2025-02-03T20:49:40.841533
# Rights                   : https://opendata.swiss/terms-of-use#terms_open

df <- read_delim('https://data.stadt-zuerich.ch/dataset/bfs_hotelbetriebe_flughafenregion_od1103/download/WIR110OD1103.csv')



```

# Analyze data

```{r}

glimpse(df)
str(df)
skim(df)

head(df)
tail(df)

```

# Continue your code here...

```{r}

```

------------------------------------------------------------------------

# Contact

opendata@zuerich.ch | Open Data Zürich
