---
title: "Open Government Data, opendata.swiss"
date: "2023-01-16"
output: html_document
---

## Dataset: COVID_19 Sterbeorte Kanton Zürich pro Tag ab 15.03.2020

Kumulierte Anzahl der Todesfälle im Kanton Zürich pro Tag seit Pandemiebeginn nach Art des Sterbeorts: 'Pflege- oder Altersheim', 'zuhause', 'Spital'. Die Daten werden einmal wöchentlich (jeweils am Mittwoch) aktualisiert.

[Direct link by **opendata.swiss** for dataset](https://opendata.swiss/de/dataset/covid_19-sterbeorte-kanton-zurich)<br>
[Direct link by **Gesundheitsdirektion Kanton Zürich** for dataset](https://github.com/openZH/covid_19/tree/master/fallzahlen_kanton_zh)

Auto generated R starter code for data set 710@gesundheitsdirektion-kanton-zuerich.

## Metadata

- **Publisher** `Gesundheitsdirektion des Kantons Zürich`
- **Organization.display_name.de** `Gesundheitsdirektion Kanton Zürich`
- **Organization.url** `https://www.zh.ch/de/gesundheitsdirektion.html`
- **Maintainer** `Gesundheitsdirektion des Kantons Zürich, Coronavirus-Hotline`
- **Maintainer_email** `gdstab@gd.zh.ch`
- **Keywords.de** `['sars-cov-2', 'altersheime', 'gesundheit', 'pflegeheime', 'spitaeler', 'krankheiten', 'kantonzuerich', 'todesfaelle', 'covid-19', 'alterspflegeheime', 'corona']`
- **Issued** `2020-12-04T00:00:00`
- **Metadata_created** `2021-01-14T16:34:10.771521`
- **Metadata_modified** `2023-01-16T03:09:00.226452`


# Load packages

```{r}

library(tidyverse)
library(skimr)

```

# Load data

-   The dataset has 1 distribution(s) in CSV format.
-   All available CSV distributions are listed below and can be read into a tibble.

```{r}

# Distribution 0
# Package_id               : 47601b53-99e0-499c-a8fd-d742b58396bb
# Description              : Variabeln: 'place_of_death' = Sterbeort ('care or nursing home' = Pflege- oder Altersheim, 'decedent's home' = zuhause, 'hospital' = Spital); 'ncumul_deceased' = Total der Todesfälle (kumuliert).
# Issued                   : 2020-12-03T00:00:00
# Modified                 : 2022-03-15T00:00:00
# Rights                   : NonCommercialAllowed-CommercialAllowed-ReferenceRequired

df <- read_delim('https://raw.githubusercontent.com/openZH/covid_19/master/fallzahlen_kanton_zh/COVID19_Sterbeorte_Kanton_ZH.csv')



```

# Analyze data

```{r}

glimpse(df)
str(df)
skim(df)

head(df)
tail(df)

```

# Continue your code here...

```{r}

```

------------------------------------------------------------------------

# Contact

gdstab@gd.zh.ch | Gesundheitsdirektion des Kantons Zürich, Coronavirus-Hotline
