---
title: "Open Government Data, opendata.swiss"
date: "2023-01-16"
output: html_document
---

## Dataset: Monatlich aktualisierte Luftqualitätsmessungen (Nachführung eingestellt)

Diese Daten werden hier nicht mehr nachgeführt, da sie nun **neu strukturiert und täglich akualisiert** vorliegen unter:

- [Täglich aktualisierte Luftqualitätsmessungen, seit 1983](https://data.stadt-zuerich.ch/dataset/ugz_luftschadstoffmessung_tageswerte)
- [Täglich aktualisierte Meteodaten, seit 1992](https://data.stadt-zuerich.ch/dataset/ugz_meteodaten_tagesmittelwerte)

Die hier vorliegenden Datasets umfassen berechnete Tageswerte der **Luftqualitätsmessungen von 1983 - 30.10.2020** an den Stationen: 

- Zch_Stampfenbachstrasse, 
- Zch_Schimmelstrasse, 
- Zch_Heubeeribüel und 
- Zch_Rosengartenstrasse.

[Direct link by **opendata.swiss** for dataset](https://opendata.swiss/de/dataset/monatlich-aktualisierte-luftqualitatsmessungen1)<br>
[Direct link by **Stadt Zürich** for dataset](https://data.stadt-zuerich.ch/dataset/luftqualitaet-historisierte-messungen)

Auto generated R starter code for data set a5cd8c57-50c0-4f8d-b1e4-75a5a43c9d8d@stadt-zurich.

## Metadata

- **Publisher** `Fachbereich Labor, Umwelt- und Gesundheitsschutz, Gesundheits- und Umweltdepartement`
- **Organization.display_name.de** `Stadt Zürich`
- **Organization.url** `http://www.stadt-zuerich.ch/opendata`
- **Maintainer** `Open Data Zürich`
- **Maintainer_email** `opendata@zuerich.ch`
- **Keywords.de** `['lufttemperatur', 'regen', 'kohlenmonoxid', 'globalstrahlung', 'windgeschwindigkeit', 'regendauer', 'schwefeldioxid', 'twist2018', 'feinstaub', 'luft', 'co2', 'niederschlag', 'luftdruck', 'tabellen', 'stickstoffdioxid', 'messwerte', 'ozon', 'sachdaten', 'wetter', 'klima', 'zeitreihe', 'schadstoffe', 'temperatur', 'wind', 'luftfeuchte']`
- **Issued** `2013-03-01T00:00:00`
- **Metadata_created** `2019-07-31T00:32:51.404508`
- **Metadata_modified** `2023-01-16T00:52:06.992229`


# Load packages

```{r}

library(tidyverse)
library(skimr)

```

# Load data

-   The dataset has 2 distribution(s) in CSV format.
-   All available CSV distributions are listed below and can be read into a tibble.

```{r}

# Distribution 0
# Package_id               : 486c986a-04e5-4cc2-8089-0b543446eb6e
# Description              : 
# Issued                   : 2019-07-30T00:00:00
# Modified                 : 2023-01-15T00:00:00
# Rights                   : NonCommercialAllowed-CommercialAllowed-ReferenceNotRequired

df <- read_delim('https://data.stadt-zuerich.ch/dataset/luftqualitaet-historisierte-messungen/download/ugz_luftqualitaetsmessung_seit-2012.csv')

# Distribution 1
# Package_id               : 486c986a-04e5-4cc2-8089-0b543446eb6e
# Description              : 
# Issued                   : 2019-07-30T00:00:00
# Modified                 : 2023-01-15T00:00:00
# Rights                   : NonCommercialAllowed-CommercialAllowed-ReferenceNotRequired

df <- read_delim('https://data.stadt-zuerich.ch/dataset/luftqualitaet-historisierte-messungen/download/ugz_luftqualitaetsmessungen_1983-2011.csv')



```

# Analyze data

```{r}

glimpse(df)
str(df)
skim(df)

head(df)
tail(df)

```

# Continue your code here...

```{r}

```

------------------------------------------------------------------------

# Contact

opendata@zuerich.ch | Open Data Zürich
