---
title: "Open Government Data, opendata.swiss"
date: "2025-04-09"
output: html_document
---

## Dataset: Firmen nach Zweck, Rechtsform und Standort

Zentraler Firmenindex (Zefix). Tagesaktueller Auszug der im Handelsregister eingetragenen Rechtseinheiten.Die Daten werden täglich über die [Zefix PublicREST API](https://www.zefix.admin.ch/ZefixPublicREST/swagger-ui/index.html) abgefragt.StatusActive = aktivBeing cancelled = in LiquidationZweckAngaben teilweise fehlend (z. B. bei Zweigniederlassungen)Allgemeine Systematik der Wirtschaftszweige (NOGA)Die NOGA-Codes können aufgrund einer rechtlichen Praxisänderung beim Bundesamt für Statistik mittelfristig nicht mehr ausgewiesen werden.GeolokalisierungsmethodenTreffer im kGWR: Die Adresse der Firma ist im [kantonalen Gebäude- und Wohnungsregister](https://data.bl.ch/explore/dataset/12180) erfasst.Treffer im kGWR mit angepasster Adresse: Die Adresse der Firma ist mit unterschiedlicher/m Strassennummer, Strassennamen, Postleitzahl oder Gemeindenamen im [kantonalen Gebäude- und Wohnungsregister](https://data.bl.ch/explore/dataset/12180) erfasst, konnte aber dennoch lokalisiert werden.Kein Treffer im kGWR: Die Adresse der Firma konnte keinem Eintrag im [kantonalen Gebäude- und Wohnungsregister](https://data.bl.ch/explore/dataset/12180) zugewiesen werden.

[Direct link by **opendata.swiss** for dataset](https://opendata.swiss/de/dataset/firmen-nach-zweck-rechtsform-noga-einteilung-und-standort)<br>
[Direct link by **Kanton Basel-Landschaft** for dataset](https://data.bl.ch/explore/dataset/12480/)

Auto generated R starter code for data set 12480@kanton-basel-landschaft.

## Metadata

- **Publisher.name** `kanton-basel-landschaft`
- **Organization.display_name.de** `Kanton Basel-Landschaft`
- **Organization.url** `https://www.baselland.ch`
- **Maintainer** `Eidgenössisches Amt für das Handelsregister`
- **Maintainer_email** `zefix@bj.admin.ch`
- **Keywords.de** `['aktiengesellschaft', 'firma', 'firmenadresse', 'unternehmen', 'fimenbestand', 'standortdaten', 'verein', 'genossenschaft', 'firmenverzeichnis', 'gmbh', 'juristische-person', 'handelsregister', 'geodaten', 'registerdaten', 'adressdaten', 'wirtschaft', 'adresse', 'stiftung']`
- **Issued** `2024-05-30T00:00:00`
- **Metadata_created** `2024-06-07T03:22:36.005012`
- **Metadata_modified** `2025-04-08T06:01:15.222883`


# Load packages

```{r}

library(tidyverse)
library(skimr)

```

# Load data

-   The dataset has 1 distribution(s) in CSV format.
-   All available CSV distributions are listed below and can be read into a tibble.

```{r}

# Distribution 0
# Package_id               : 48ac7edd-36ff-4dbe-b849-08335bc877f4
# Description              : Firmen nach Zweck, Rechtsform und Standort (csv)
# Issued                   : 2024-05-30T00:00:00
# Modified                 : 2025-04-06T06:01:00.962000+00:00
# Rights                   : https://opendata.swiss/terms-of-use#terms_by

df <- read_delim('https://data.bl.ch/api/v2/catalog/datasets/12480/exports/csv?use_labels=true')



```

# Analyze data

```{r}

glimpse(df)
str(df)
skim(df)

head(df)
tail(df)

```

# Continue your code here...

```{r}

```

------------------------------------------------------------------------

# Contact

zefix@bj.admin.ch | Eidgenössisches Amt für das Handelsregister
