---
title: "Open Government Data, opendata.swiss"
date: "2023-05-30"
output: html_document
---

## Dataset: Kantonsratswahl 2014 Gemeinde Oberägeri

Schlussresultate der eidgenössischen Wahl 'Kantonsratswahl 2014 Gemeinde Oberägeri', 5. Oktober 2014, Kanton Zug, aufgeschlüsselt nach Kandidaten und Gemeinden.

[Direct link by **opendata.swiss** for dataset](https://opendata.swiss/de/dataset/kantonsratswahl-2014-gemeinde-oberageri)<br>
[Direct link by **Staatskanzlei Zug** for dataset](https://wab.zug.ch/election/kantonsratswahl-2014-gemeinde-oberaegeri/data)

Auto generated R starter code for data set election-kantonsratswahl-2014-gemeinde-oberaegeri@staatskanzlei-zug.

## Metadata

- **Publisher** `Staatskanzlei Zug`
- **Organization.display_name.de** `Staatskanzlei Zug`
- **Organization.url** ``
- **Maintainer** `Staatskanzlei Zug`
- **Maintainer_email** `info@zg.ch`
- **Keywords.de** `['kommunal', 'wahl']`
- **Issued** `2014-10-05T00:00:00`
- **Metadata_created** `2018-04-12T18:31:24.786378`
- **Metadata_modified** `2023-05-30T01:07:01.377310`


# Load packages

```{r}

library(tidyverse)
library(skimr)

```

# Load data

-   The dataset has 2 distribution(s) in CSV format.
-   All available CSV distributions are listed below and can be read into a tibble.

```{r}

# Distribution 0
# Package_id               : 49579f9a-d0fb-4e97-8434-0340c512b37e
# Description              : 
# Issued                   : 2018-04-09T09:25:48+00:00
# Modified                 : 2022-12-14T04:57:42+00:00
# Rights                   : NonCommercialAllowed-CommercialAllowed-ReferenceRequired

df <- read_delim('https://wab.zug.ch/election/kantonsratswahl-2014-gemeinde-oberaegeri/data-csv')

# Distribution 1
# Package_id               : 49579f9a-d0fb-4e97-8434-0340c512b37e
# Description              : 
# Issued                   : 2018-04-09T09:25:48+00:00
# Modified                 : 2022-12-14T04:57:42+00:00
# Rights                   : NonCommercialAllowed-CommercialAllowed-ReferenceRequired

df <- read_delim('https://wab.zug.ch/election/kantonsratswahl-2014-gemeinde-oberaegeri/data-parties-csv')



```

# Analyze data

```{r}

glimpse(df)
str(df)
skim(df)

head(df)
tail(df)

```

# Continue your code here...

```{r}

```

------------------------------------------------------------------------

# Contact

info@zg.ch | Staatskanzlei Zug
