---
title: "Open Government Data, opendata.swiss"
date: "2025-02-26"
output: html_document
---

## Dataset: Anzahl und Anteil der Austritte aus der Arbeitslosenversicherung (ALV), der Invalidenversicherung (IV) und der Sozialhilfe (SH) nach Geschlecht, Nationalitätenkategorie und Altersgruppe

deutscher Text ?

[Direct link by **opendata.swiss** for dataset](https://opendata.swiss/de/dataset/anzahl-und-anteil-der-austritte-aus-der-arbeitslosenversicherung-alv-der-invalidenversicherung-1)<br>
[Direct link by **Bundesamt für Statistik BFS** for dataset](https://www.bfs.admin.ch/asset/de/ts-x-13.06.02.10)

Auto generated R starter code for data set 32378829@bundesamt-fur-statistik-bfs.

## Metadata

- **Publisher** `BFS/OFS`
- **Organization.display_name.de** `Bundesamt für Statistik BFS`
- **Organization.url** `https://www.bfs.admin.ch`
- **Maintainer** `None`
- **Maintainer_email** `None`
- **Keywords.de** `['mann', 'frau', 'geschlecht', 'soziale-sicherheit']`
- **Issued** `2024-10-14T06:30:00+00:00`
- **Metadata_created** `2024-10-14T09:36:12.733480`
- **Metadata_modified** `2025-02-25T09:48:37.361843`


# Load packages

```{r}

library(tidyverse)
library(skimr)

```

# Load data

-   The dataset has 1 distribution(s) in CSV format.
-   All available CSV distributions are listed below and can be read into a tibble.

```{r}

# Distribution 0
# Package_id               : 4998f4c2-7215-443f-a995-f694fe1a2204
# Description              : deutscher Text ?
# Issued                   : 2024-10-14T06:30:00+00:00
# Modified                 : 2024-09-26T13:59:59.924000+00:00
# Rights                   : https://opendata.swiss/terms-of-use#terms_by_ask

df <- read_delim('https://dam-api.bfs.admin.ch/hub/api/dam/assets/32378834/master')



```

# Analyze data

```{r}

glimpse(df)
str(df)
skim(df)

head(df)
tail(df)

```

# Continue your code here...

```{r}

```

------------------------------------------------------------------------

# Contact

auskunftsdienst@bfs.admin.ch | info@bfs.admin.ch
