---
title: "Open Government Data, opendata.swiss"
date: "2023-01-16"
output: html_document
---

## Dataset: Sammlung Gugelmann (Schweizer Kleinmeister)

1982 übergab Annemarie Gugelmann der Schweizerischen Nationalbibliothek (NB) ihre Sammlung an sogenannten Schweizer Kleinmeistern, welche sie zusammen mit ihrem Bruder Rudolf aufgebaut hatte. Es handelt sich um eines der wertvollsten Geschenke, das die NB je entgegennehmen konnte.
Mit dem Aufkommen der klassischen Bildungsreise, der sogenannten Grand Tourdes europäischen Adels ab dem 17. Jahrhundert, und vor allem ab Mitte des 18. Jahrhunderts auch des gehobenen Bürgertums, haben die Schweizer Kleinmeister damit begonnen, helvetische Landschaften und charakteristische Genreszenen in Zeichnungen, Aquarellen sowie in Öl festzuhalten. Diese Werke verkauften sie anschliessend im Original oder als grafische Blätter reproduziert und koloriert einzeln oder zu Alben zusammengefasst an Schweiz-Durchreisende. Das Schaffen der Schweizer Kleinmeister von der Mitte des 18. bis in die Mitte des 19. Jahrhunderts gibt reichhaltigen Einblick in Landschaft und Kultur der Schweiz von damals. Aus diesem Grund ist es bis heute von hoher Aktualität sowohl für die kunst- und kulturhistorische als auch für die naturwissenschaftliche Forschung. Durch die europaweite Zirkulation dieser Bildgattung wurde das Bild der typischen Schweiz geprägt, das bis heute Bestand hat.
Die ursprüngliche Sammlung Gugelmann umfasste rund 1600 grafische Einzelblätter, 130 Alben und Blattfolgen, über 130 Bücher mit Originalgrafik sowie einige Ölbilder in ausgewählter Qualität, welche die bestehenden, eigenen NB-Bestände exemplarisch ergänzten. Diese einzigartige Sammlung wird mit bedeutenden Neuerwerbungen kontinuierlich erweitert und bildet den eigentlichen Kern der schweizerischen Ikonografie.
Die Sammlung Gugelmann ist in der Datenbank HelveticArchives erschlossen. Die hochauflösenden Bilder sind auf Wikimedia Commons zu finden.

[Direct link by **opendata.swiss** for dataset](https://opendata.swiss/de/dataset/the-gugelmann-collection-schweizer-kleinmeister)<br>
[Direct link by **Schweizerische Nationalbibliothek NB** for dataset](https://www.nb.admin.ch/snl/de/home/ueber-uns/gs/sammlungen/grafik/gugelmann.html)

Auto generated R starter code for data set Sammlung-Gugelmann@schweizerische-nationalbibliothek-nb.

## Metadata

- **Publisher** `Schweizerische Nationalbibliothek NB`
- **Organization.display_name.de** `Schweizerische Nationalbibliothek NB`
- **Organization.url** `https://www.nb.admin.ch`
- **Maintainer** `Schweizerische Nationalbibliothek NB, Innovation und Informationsmanagement`
- **Maintainer_email** `iim@nb.admin.ch`
- **Keywords.de** `['glam', 'kultur', 'openglam', 'schweiz']`
- **Issued** `2016-01-06T00:00:00`
- **Metadata_created** `2016-01-06T10:24:37.240561`
- **Metadata_modified** `2022-04-19T06:27:13.655612`


# Load packages

```{r}

library(tidyverse)
library(skimr)

```

# Load data

-   The dataset has 1 distribution(s) in CSV format.
-   All available CSV distributions are listed below and can be read into a tibble.

```{r}

# Distribution 0
# Package_id               : 4a5106ec-2fed-4bc7-ae81-3d474e54af1f
# Description              : 
# Issued                   : 2016-01-06T00:00:00
# Modified                 : 2020-07-16T00:00:00
# Rights                   : NonCommercialAllowed-CommercialAllowed-ReferenceNotRequired

df <- read_delim('https://ead.nb.admin.ch/ogd/Gugelmann_metadata.csv')



```

# Analyze data

```{r}

glimpse(df)
str(df)
skim(df)

head(df)
tail(df)

```

# Continue your code here...

```{r}

```

------------------------------------------------------------------------

# Contact

Schweizerische Nationalbibliothek NB, Innovation und Informationsmanagement | iim@nb.admin.ch
