---
title: "Open Government Data, opendata.swiss"
date: "2024-08-12"
output: html_document
---

## Dataset: Erwerbsquote nach Herkunft und Geschlecht

Dieser Datensatz enthält den Anteil von Erwerbspersonen (Erwerbstätige und Erwerbslose gemäss ILO) an der ständigen Bevölkerung im Alter von 15 Jahren und mehr, nach Herkunft und Geschlecht.


[Direct link by **opendata.swiss** for dataset](https://opendata.swiss/de/dataset/erwerbsquote-nach-herkunft-und-geschlecht)<br>
[Direct link by **Stadt Zürich** for dataset](https://data.stadt-zuerich.ch/dataset/bfs_wir_sake_erwerbsquote_herkunft_geschl_od5012)

Auto generated R starter code for data set 7710da21-d889-4cb6-ad1d-da3f814fa7fc@stadt-zurich.

## Metadata

- **Publisher** `BFS, Schweizerische Arbeitskräfteerhebung (SAKE)`
- **Organization.display_name.de** `Stadt Zürich`
- **Organization.url** `http://www.stadt-zuerich.ch/opendata`
- **Maintainer** `None`
- **Maintainer_email** `None`
- **Keywords.de** `['erwerbstaetigkeit', 'anteil', 'sachdaten', 'tabelle', 'herkunft', 'stichprobe', 'sasa', 'geschlecht', 'arbeit-erwerb', 'zeitreihe']`
- **Issued** `2024-05-01T00:00:00`
- **Metadata_created** `2024-08-12T03:08:54.033967`
- **Metadata_modified** `2024-08-12T03:27:35.340083`


# Load packages

```{r}

library(tidyverse)
library(skimr)

```

# Load data

-   The dataset has 1 distribution(s) in CSV format.
-   All available CSV distributions are listed below and can be read into a tibble.

```{r}

# Distribution 0
# Package_id               : 4ab9bb7c-f1dc-4c8b-9fcb-db0584ff26e3
# Description              : 
# Issued                   : 2024-11-08T19:18:28.991362
# Modified                 : 2024-11-08T21:30:45.456643
# Rights                   : NonCommercialAllowed-CommercialAllowed-ReferenceNotRequired

df <- read_delim('https://data.stadt-zuerich.ch/dataset/bfs_wir_sake_erwerbsquote_herkunft_geschl_od5012/download/WIR501OD5012.csv')



```

# Analyze data

```{r}

glimpse(df)
str(df)
skim(df)

head(df)
tail(df)

```

# Continue your code here...

```{r}

```

------------------------------------------------------------------------

# Contact

opendata@zuerich.ch | Open Data Zürich
