---
title: "Open Government Data, opendata.swiss"
date: "2024-12-21"
output: html_document
---

## Dataset: Dokumente zu politischen Geschäften des Grossen Rats des Kantons Thurgau

Der Datensatz enthält die Titel sowie die URL zu allen Dokumenten, welche zu politischen Geschäften im Grossen Rat seit 2008 eingereicht/veröffentlicht wurden. Ausserdem enthält der Datensatz die Geschäftsnummer sowie den Titel des jeweiligen Geschäfts und kann so mit weiteren Datenätzen zum Grossen Rat wie den [Vorstösserinnen und Vorstössern](https://data.tg.ch/explore/dataset/sk-stat-141/information/) oder den [Geschäften](https://data.tg.ch/explore/dataset/sk-stat-140/information/) verbunden ('gejoint') werden. Die Daten stammen aus der elektronische Geschäftsdatenbank des Grossen Rats (GRGEKO) und werden täglich automatisiert aktualisiert.

[Direct link by **opendata.swiss** for dataset](https://opendata.swiss/de/dataset/dokumente-zu-politischen-geschaften-des-grossen-rats-des-kantons-thurgau)<br>
[Direct link by **Kanton Thurgau** for dataset](https://data.tg.ch/explore/dataset/sk-stat-139/)

Auto generated R starter code for data set sk-stat-139@kanton-thurgau.

## Metadata

- **Publisher** `kanton-thurgau`
- **Organization.display_name.de** `Kanton Thurgau`
- **Organization.url** `https://ogd.tg.ch`
- **Maintainer** `None`
- **Maintainer_email** `None`
- **Keywords.de** `['grdata', 'petition', 'kantonsparlament', 'parlamentarische-initiative', 'kantonsrat', 'grosser-rat', 'leistungsmotion', 'interpellation', 'vorstosser', 'parlament', 'motion', 'vorstosserin', 'beschluss', 'einfache-anfrage', 'grgeko', 'grossratin', 'partei', 'grossrat', 'vorstoss', 'antrag']`
- **Issued** `2024-12-17T13:01:56.794000+00:00`
- **Metadata_created** `2024-11-27T11:13:09.494003`
- **Metadata_modified** `2024-12-20T11:02:59.119701`


# Load packages

```{r}

library(tidyverse)
library(skimr)

```

# Load data

-   The dataset has 1 distribution(s) in CSV format.
-   All available CSV distributions are listed below and can be read into a tibble.

```{r}

# Distribution 0
# Package_id               : 4b02212e-a719-41c5-b8ac-35cf296880a8
# Description              : Dokumente zu politischen Geschäften des Grossen Rats des Kantons Thurgau (csv)
# Issued                   : 2024-12-17T13:01:56.794000+00:00
# Modified                 : 2024-12-17T13:01:56.794000+00:00
# Rights                   : https://opendata.swiss/terms-of-use#terms_by

df <- read_delim('https://data.tg.ch/api/v2/catalog/datasets/sk-stat-139/exports/csv?use_labels=true')



```

# Analyze data

```{r}

glimpse(df)
str(df)
skim(df)

head(df)
tail(df)

```

# Continue your code here...

```{r}

```

------------------------------------------------------------------------

# Contact

ogd@tg.ch | OGD-Koordinationsstelle Kanton Thurgau
