---
title: "Open Government Data, opendata.swiss"
date: "2023-01-16"
output: html_document
---

## Dataset: Todesfälle nach aggregierter Todesursache, Altersklasse und Geschlecht, seit 1995

Diese Daten beinhalten aggregierte Todesursachen nach Altersklasse und Geschlecht seit 1995. Die Todesursachen stammen vom Bundesamt für Statistik und wurden mit den Daten des Bevölkerungsregisters der Stadt Zürich verknüpft.

Bitte beachten Sie für das korrekte Verständnis der Daten die unten aufgeführten weiteren Erläuterungen in der Rubrik **«Bemerkungen»**.


[Direct link by **opendata.swiss** for dataset](https://opendata.swiss/de/dataset/todesfalle-nach-aggregierter-todesursache-altersklasse-und-geschlecht-seit-19952)<br>
[Direct link by **Stadt Zürich** for dataset](https://data.stadt-zuerich.ch/dataset/bfs_bevreg_todesursache-aggregiert_alter_geschlecht_seit1995_od3120)

Auto generated R starter code for data set b706ed1f-ec5c-4969-8951-afbc59ad4e44@stadt-zurich.

## Metadata

- **Publisher** `Sektion Gesundheit, Bundesamt für Statistik`
- **Organization.display_name.de** `Stadt Zürich`
- **Organization.url** `http://www.stadt-zuerich.ch/opendata`
- **Maintainer** `Open Data Zürich`
- **Maintainer_email** `opendata@zuerich.ch`
- **Keywords.de** `['zeitreihe', 'todesursache', 'todesfalle', 'sachdaten', 'tabelle', 'sasa']`
- **Issued** `2016-11-10T00:00:00`
- **Metadata_created** `2019-07-30T00:44:55.500978`
- **Metadata_modified** `2023-01-16T00:51:12.170488`


# Load packages

```{r}

library(tidyverse)
library(skimr)

```

# Load data

-   The dataset has 1 distribution(s) in CSV format.
-   All available CSV distributions are listed below and can be read into a tibble.

```{r}

# Distribution 0
# Package_id               : 4bb88c21-fd85-454f-8205-a1c831358fbf
# Description              : 
# Issued                   : 2019-07-29T00:00:00
# Modified                 : 2023-01-15T00:00:00
# Rights                   : NonCommercialAllowed-CommercialAllowed-ReferenceNotRequired

df <- read_delim('https://data.stadt-zuerich.ch/dataset/bfs_bevreg_todesursache-aggregiert_alter_geschlecht_seit1995_od3120/download/BEV312OD3120.csv')



```

# Analyze data

```{r}

glimpse(df)
str(df)
skim(df)

head(df)
tail(df)

```

# Continue your code here...

```{r}

```

------------------------------------------------------------------------

# Contact

opendata@zuerich.ch | Open Data Zürich
