---
title: "Open Government Data, opendata.swiss"
date: "2023-01-16"
output: html_document
---

## Dataset: Hundesignalisation: Orte mit Leinenpflicht oder Hundeverbot

Der Plan zeigt Örtlichkeiten, an welchen eine Leinenpflicht oder ein Hundeverbot gilt.

[Direct link by **opendata.swiss** for dataset](https://opendata.swiss/de/dataset/hundesignalisation-orte-mit-leinenpflicht-oder-hundeverbot)<br>
[Direct link by **Kanton Basel-Stadt** for dataset](https://data.bs.ch/explore/dataset/100023/)

Auto generated R starter code for data set 100023@kanton-basel-stadt.

## Metadata

- **Publisher** `Kantonales Veterinäramt`
- **Organization.display_name.de** `Kanton Basel-Stadt`
- **Organization.url** `https://www.opendata.bs.ch`
- **Maintainer** `None`
- **Maintainer_email** `None`
- **Keywords.de** `['verbot', 'hund', 'leine', 'leinenpflicht']`
- **Issued** `2019-11-06T00:00:00`
- **Metadata_created** `2022-06-09T08:38:21.404375`
- **Metadata_modified** `2023-01-16T00:22:36.616180`


# Load packages

```{r}

library(tidyverse)
library(skimr)

```

# Load data

-   The dataset has 1 distribution(s) in CSV format.
-   All available CSV distributions are listed below and can be read into a tibble.

```{r}

# Distribution 0
# Package_id               : 4c73e962-9ead-47a8-9d94-fa488ec920cf
# Description              : Hundesignalisation: Orte mit Leinenpflicht oder Hundeverbot (csv)
# Issued                   : 2019-11-06T00:00:00
# Modified                 : 2022-07-04T00:00:00
# Rights                   : NonCommercialAllowed-CommercialAllowed-ReferenceRequired

df <- read_delim('https://data.bs.ch/api/v2/catalog/datasets/100023/exports/csv')



```

# Analyze data

```{r}

glimpse(df)
str(df)
skim(df)

head(df)
tail(df)

```

# Continue your code here...

```{r}

```

------------------------------------------------------------------------

# Contact

opendata@bs.ch | Fachstelle für OGD Basel-Stadt
