---
title: "Open Government Data, opendata.swiss"
date: "2024-10-28"
output: html_document
---

## Dataset: die Volksinitiative vom 5. November 2012 „Für Ehe und Familie - gegen die Heiratsstrafe

Schlussresultate der eidgenössischen Abstimmung 'die Volksinitiative vom 5. November 2012 „Für Ehe und Familie - gegen die Heiratsstrafe', 28. Februar 2016, Kanton Basel-Landschaft, aufgeschlüsselt nach Gemeinden.

[Direct link by **opendata.swiss** for dataset](https://opendata.swiss/de/dataset/die-volksinitiative-vom-5-november-2012-fur-ehe-und-familie-gegen-die-heiratsstrafe)<br>
[Direct link by **Kanton Basel-Landschaft** for dataset](https://abstimmungen.bl.ch/vote/die-volksinitiative-vom-5-november-2012-fuer-ehe-und-familie-gegen-die-heiratsstrafe/data)

Auto generated R starter code for data set vote-die-volksinitiative-vom-5-november-2012-fuer-ehe-und-familie-gegen-die-heiratsstrafe@kanton-basel-landschaft.

## Metadata

- **Publisher** `Basel-Landschaft`
- **Organization.display_name.de** `Kanton Basel-Landschaft`
- **Organization.url** `https://www.baselland.ch`
- **Maintainer** `Basel-Landschaft`
- **Maintainer_email** `wahlen-abstimmungen@bl.ch`
- **Keywords.de** `['abstimmung', 'national']`
- **Issued** `2016-02-28T00:00:00`
- **Metadata_created** `2022-12-13T15:05:22.121664`
- **Metadata_modified** `2024-10-03T19:06:38.537332`


# Load packages

```{r}

library(tidyverse)
library(skimr)

```

# Load data

-   The dataset has 1 distribution(s) in CSV format.
-   All available CSV distributions are listed below and can be read into a tibble.

```{r}

# Distribution 0
# Package_id               : 4c758d94-620f-4b4b-bdfd-9808b036e916
# Description              : 
# Issued                   : 2021-07-23T17:51:23+00:00
# Modified                 : 2022-01-19T06:36:13+00:00
# Rights                   : https://opendata.swiss/terms-of-use#terms_by

df <- read_delim('https://abstimmungen.bl.ch/vote/die-volksinitiative-vom-5-november-2012-fuer-ehe-und-familie-gegen-die-heiratsstrafe/data-csv')



```

# Analyze data

```{r}

glimpse(df)
str(df)
skim(df)

head(df)
tail(df)

```

# Continue your code here...

```{r}

```

------------------------------------------------------------------------

# Contact

wahlen-abstimmungen@bl.ch | Basel-Landschaft
