---
title: "Open Government Data, opendata.swiss"
date: "2025-03-01"
output: html_document
---

## Dataset: Überschwemmungsmeldungen

Der Datensatz umfasst Übrschwemmungsmeldungen in der Stadt Zürich, die bei Schutz & Rettung Zürich sowie Entsorgung & Recycling Zürich eingehen. Mögliche Ursachen sind Verstopfungen, Starkregen, Oberflächenabfluss, Baustellen, Armaturen, Probleme in der Liegenschaftsentwässerung, Grundwasser oder Ausuferungen. Sehr oft ist die Ursache unbekannt.

[Direct link by **opendata.swiss** for dataset](https://opendata.swiss/de/dataset/entwasserung-alt-und-speiseol-aus-den-sammelstellen-in-der-stadt)<br>
[Direct link by **Stadt Zürich** for dataset](https://data.stadt-zuerich.ch/dataset/erz_ent_altoel_speiseoel)

Auto generated R starter code for data set 513fc035-3364-447d-9468-0b75acbfe975@stadt-zurich.

## Metadata

- **Publisher** `Entsorgung + Recycling Zürich, Tiefbau- und Entsorgungsdepartement`
- **Organization.display_name.de** `Stadt Zürich`
- **Organization.url** `http://www.stadt-zuerich.ch/opendata`
- **Maintainer** `Open Data Zürich`
- **Maintainer_email** `opendata@zuerich.ch`
- **Keywords.de** `['niederschlag', 'uberschwemmung', 'regen']`
- **Issued** `2025-02-25T00:00:00`
- **Metadata_created** `2022-05-12T01:08:02.811851`
- **Metadata_modified** `2025-03-01T03:15:20.364975`


# Load packages

```{r}

library(tidyverse)
library(skimr)

```

# Load data

-   The dataset has 1 distribution(s) in CSV format.
-   All available CSV distributions are listed below and can be read into a tibble.

```{r}

# Distribution 0
# Package_id               : 4d73a17a-f4af-4f52-be77-a9e3d29b3667
# Description              : 
# Issued                   : 2022-11-05T14:10:35.861790
# Modified                 : 2025-02-28T16:11:12.331509
# Rights                   : https://opendata.swiss/terms-of-use#terms_open

df <- read_delim('https://data.stadt-zuerich.ch/dataset/erz_ent_altoel_speiseoel/download/ent_altoel_speiseoel.csv')



```

# Analyze data

```{r}

glimpse(df)
str(df)
skim(df)

head(df)
tail(df)

```

# Continue your code here...

```{r}

```

------------------------------------------------------------------------

# Contact

opendata@zuerich.ch | Open Data Zürich
