---
title: "Open Government Data, opendata.swiss"
date: "2025-01-27"
output: html_document
---

## Dataset: Auswertung der Datensätze auf opendata.swiss aggregiert pro Organisation

Dieser Datensatz aggregiert die Datensätze auf opendata.swiss auf der Ebene der einzelnen Departemente, Kantone, Gemeinden oder Unternehmen/NGOs. Die erste Linie enthält die Header-Informationen.

[Direct link by **opendata.swiss** for dataset](https://opendata.swiss/de/dataset/auswertung-der-datensatze-auf-opendata-swiss-aggregiert-pro-organisation1)<br>
[Direct link by **Bundesamt für Statistik BFS** for dataset](https://www.bfs.admin.ch/asset/de/ts-d-00.02-OGD-01)

Auto generated R starter code for data set 33414931@bundesamt-fur-statistik-bfs.

## Metadata

- **Publisher** `BFS/OFS`
- **Organization.display_name.de** `Bundesamt für Statistik BFS`
- **Organization.url** `https://www.bfs.admin.ch`
- **Maintainer** `None`
- **Maintainer_email** `None`
- **Keywords.de** `['grundlagen-und-ubersichten']`
- **Issued** `2025-01-07T07:30:00+00:00`
- **Metadata_created** `2025-01-07T09:35:49.236018`
- **Metadata_modified** `2025-01-24T09:35:39.927959`


# Load packages

```{r}

library(tidyverse)
library(skimr)

```

# Load data

-   The dataset has 4 distribution(s) in CSV format.
-   All available CSV distributions are listed below and can be read into a tibble.

```{r}

# Distribution 0
# Package_id               : 4de1087a-4223-4975-8be4-e5fb9f3f6918
# Description              : 
# Issued                   : 2025-01-07T07:30:00+00:00
# Modified                 : 2024-12-23T12:35:26.009000+00:00
# Rights                   : https://opendata.swiss/terms-of-use#terms_open

df <- read_delim('https://dam-api.bfs.admin.ch/hub/api/dam/assets/33414951/master')

# Distribution 1
# Package_id               : 4de1087a-4223-4975-8be4-e5fb9f3f6918
# Description              : Dieser Datensatz aggregiert die Datensätze auf opendata.swiss auf der Ebene der einzelnen Departemente, Kantone, Gemeinden oder Unternehmen/NGOs. Die erste Linie enthält die Header-Informationen.
# Issued                   : 2025-01-07T07:30:00+00:00
# Modified                 : 2024-12-23T12:35:25.099000+00:00
# Rights                   : https://opendata.swiss/terms-of-use#terms_open

df <- read_delim('https://dam-api.bfs.admin.ch/hub/api/dam/assets/33414941/master')

# Distribution 2
# Package_id               : 4de1087a-4223-4975-8be4-e5fb9f3f6918
# Description              : 
# Issued                   : 2025-01-07T07:30:00+00:00
# Modified                 : 2024-12-23T12:35:25.459000+00:00
# Rights                   : https://opendata.swiss/terms-of-use#terms_open

df <- read_delim('https://dam-api.bfs.admin.ch/hub/api/dam/assets/33414944/master')

# Distribution 3
# Package_id               : 4de1087a-4223-4975-8be4-e5fb9f3f6918
# Description              : 
# Issued                   : 2025-01-07T07:30:00+00:00
# Modified                 : 2024-12-23T12:35:25.103000+00:00
# Rights                   : https://opendata.swiss/terms-of-use#terms_open

df <- read_delim('https://dam-api.bfs.admin.ch/hub/api/dam/assets/33414955/master')



```

# Analyze data

```{r}

glimpse(df)
str(df)
skim(df)

head(df)
tail(df)

```

# Continue your code here...

```{r}

```

------------------------------------------------------------------------

# Contact

auskunftsdienst@bfs.admin.ch | info@bfs.admin.ch
