---
title: "Open Government Data, opendata.swiss"
date: "2024-02-18"
output: html_document
---

## Dataset: Web Analytics des Datenkatalogs des Kantons Zürich

Dieser Datensatz enthält die Web Analytics des Datenkatalogs des Kantons Zürich (www.zh.ch/daten). Die Daten zeigen, welche Datensätze (dataset) und Ressourcen (distribution) (siehe Definition in DCAP-AP CH, unten verlinkt) wie oft aufgerufen und besucht wurden. Die Aufrufe und Besuche von externen Webseiten, welche den Datenkatalog eingebunden haben, werden mitgezählt. Aus technischen Gründen werden nicht alle Zugriffe registriert (direkter Aufruf der Daten und Verwendung von Werbeblockern z.B 'Ad-Blocker'). Wir beziehen die Daten von einer Matomo API. Datensätze und Ressourcen mit 0 Aufrufen/Besuchenden sind nicht ausgewiesen. Aufrufe über Metadatenkatalog wie opendata.swiss sind nicht ausgewiesen.

[Direct link by **opendata.swiss** for dataset](https://opendata.swiss/de/dataset/web-analytics-des-datenkatalogs-des-kantons-zurich)<br>
[Direct link by **Statistisches Amt Kanton Zürich** for dataset](nan)

Auto generated R starter code for data set 2522@statistisches-amt-kanton-zuerich.

## Metadata

- **Publisher** `Statistisches Amt des Kantons Zürich`
- **Organization.display_name.de** `Statistisches Amt Kanton Zürich`
- **Organization.url** `https://www.zh.ch/de/direktion-der-justiz-und-des-innern/statistisches-amt.html`
- **Maintainer** `None`
- **Maintainer_email** `None`
- **Keywords.de** `[]`
- **Issued** `2024-01-26T11:21:12+01:00`
- **Metadata_created** `2024-01-30T03:57:26.805477`
- **Metadata_modified** `2024-02-17T06:38:14.502491`


# Load packages

```{r}

library(tidyverse)
library(skimr)

```

# Load data

-   The dataset has 4 distribution(s) in CSV format.
-   All available CSV distributions are listed below and can be read into a tibble.

```{r}

# Distribution 0
# Package_id               : 4e32650d-3d84-463e-b9fb-fd18d9105553
# Description              : Zeigt die Anzahl Klicks auf die 'Herunterladen' oder 'Konvertiere zu Excel' Schaltflächen und die Anzahl Besuchenden welche mindestens einen Klick auf die 'Herunterladen' oder 'Konvertiere zu Excel' Schaltfläche pro Ressource und Tag gemacht haben.  'Ressource' entspricht 'distribution' nach DCAP-AP CH.
# Issued                   : None
# Modified                 : 2024-02-16T03:49:09+01:00
# Rights                   : NonCommercialAllowed-CommercialAllowed-ReferenceNotRequired

df <- read_delim('https://www.web.statistik.zh.ch/ogd/daten/ressourcen/KTZH_00002522_00005043.csv')

# Distribution 1
# Package_id               : 4e32650d-3d84-463e-b9fb-fd18d9105553
# Description              : Zeigt die Anzahl Klicks und Besuchende pro Datensatz und Tag.  'Datensatz' entspricht 'dataset' nach DCAP-AP CH.
# Issued                   : None
# Modified                 : 2024-02-16T03:49:08+01:00
# Rights                   : NonCommercialAllowed-CommercialAllowed-ReferenceNotRequired

df <- read_delim('https://www.web.statistik.zh.ch/ogd/daten/ressourcen/KTZH_00002522_00005024.csv')

# Distribution 2
# Package_id               : 4e32650d-3d84-463e-b9fb-fd18d9105553
# Description              : Zeigt die Anzahl Klicks und Besuchende pro verwandten Datensatz und Tag. 'Datensatz' entspricht 'dataset' nach DCAP-AP CH. Die Merkmale 'datensatz_id' und 'datensatz_titel' zeigen, von welchem Datensatz aus der Klick auf den verwandten Datensatz erfolgte. 
# Issued                   : None
# Modified                 : 2024-02-16T03:49:10+01:00
# Rights                   : NonCommercialAllowed-CommercialAllowed-ReferenceNotRequired

df <- read_delim('https://www.web.statistik.zh.ch/ogd/daten/ressourcen/KTZH_00002522_00005044.csv')

# Distribution 3
# Package_id               : 4e32650d-3d84-463e-b9fb-fd18d9105553
# Description              : Zeigt die Anzahl Klicks und Besuchende der Informationsseite der Ressourcen (Klick auf "Details anzeigen") pro Ressource und Tag. 'Ressource' entspricht 'distribution' nach DCAP-AP CH.
# Issued                   : None
# Modified                 : 2024-02-16T03:49:09+01:00
# Rights                   : NonCommercialAllowed-CommercialAllowed-ReferenceNotRequired

df <- read_delim('https://www.web.statistik.zh.ch/ogd/daten/ressourcen/KTZH_00002522_00005023.csv')



```

# Analyze data

```{r}

glimpse(df)
str(df)
skim(df)

head(df)
tail(df)

```

# Continue your code here...

```{r}

```

------------------------------------------------------------------------

# Contact

datashop@statistik.zh.ch | Statistisches Amt des Kantons Zürich, Data Shop
