---
title: "Open Government Data, opendata.swiss"
date: "2025-06-10"
output: html_document
---

## Dataset: Gemeindefinanzstatistik Kanton Luzern: Jahresrechnungen

Das Datenset beinhaltet die Jahresrechnungen der  Gemeindefinanzstatistik des Kantons Luzern seit 2019 gemäss dem HRM2-Standard. Es werden für jede Gemeinde die Funktionen, die Kontoarten und die entsprechenden Saldi ausgewiesen. Es ist der Gebietsstand des jeweiligen Jahres aufgeführt. Die Daten wurden direkt bei den Gemeinden erhoben und bilden einen Auszug aus deren Buchhaltungssystem ab. Statistische Korrekturen zwecks Gewährleistung der Konformität mit dem kantonalen Kontenrahmen wurden in Einzelfällen vorgenommen.

[Direct link by **opendata.swiss** for dataset](https://opendata.swiss/de/dataset/gemeindefinanzstatistik-kanton-luzern-jahresrechnungen)<br>
[Direct link by **LUSTAT Statistik Luzern** for dataset](https://www.lustat.ch/daten?stichwort=Gemeinderechnungen%20HRM2)

Auto generated R starter code for data set lustat-gefis-lu-jr@lustat.

## Metadata

- **Publisher.name** `nan`
- **Organization.display_name.de** `LUSTAT Statistik Luzern`
- **Organization.url** `https://www.lustat.ch`
- **Maintainer** `LUSTAT Statistik Luzern`
- **Maintainer_email** `anita.brunner@lustat.ch`
- **Keywords.de** `['artenkonto', 'gemeinden', 'volkswirtschaft', 'offentliche-finanzen', 'statistische-grundlagen', 'gemeindefinanzen', 'finanzkennzahlen', 'gemeinderechnungen', 'sachkonto', 'funktion', 'verwaltung']`
- **Issued** `2022-04-22T00:00:00`
- **Metadata_created** `2024-12-02T14:35:20.385136`
- **Metadata_modified** `2025-06-09T02:21:15.116753`


# Load packages

```{r}

library(tidyverse)
library(skimr)

```

# Load data

-   The dataset has 1 distribution(s) in CSV format.
-   All available CSV distributions are listed below and can be read into a tibble.

```{r}

# Distribution 0
# Package_id               : 4e99fdfd-bf6d-4948-ace2-263900cb7b71
# Description              : Daten der Jahresrechnungen der Gemeindefinanzstatistik vom Kanton Luzern im höchsten Detaillierungsgrad der Kontofunktion und Kontoart (aggregiert auf Minimalvorgabe vom Kanton: Stufen 3 oder 4 bei Kontofunktion und Stufen 4, 5 oder 6 bei Kontoart)
# Issued                   : 2022-04-22T00:00:00
# Modified                 : 2024-08-05T00:00:00
# Rights                   : https://opendata.swiss/terms-of-use#terms_by_ask

df <- read_delim('https://www.data.lustat.ch/gefis-lu-jr.csv')



```

# Analyze data

```{r}

glimpse(df)
str(df)
skim(df)

head(df)
tail(df)

```

# Continue your code here...

```{r}

```

------------------------------------------------------------------------

# Contact

anita.brunner@lustat.ch | LUSTAT Statistik Luzern
