---
title: "Open Government Data, opendata.swiss"
date: "2024-01-25"
output: html_document
---

## Dataset: Bilanz der Erwerbsbevölkerung nach Geschlecht und Nationalität

Dieses Dataset präsentiert die jährliche Bilanz der Erwerbsbevölkerung nach Geschlecht und Nationalität, seit 1991. Die Beschreibungen der Variablen in der CSV-Datei sind im Anhang verfügbar.

[Direct link by **opendata.swiss** for dataset](https://opendata.swiss/de/dataset/bilanz-der-erwerbsbevolkerung-nach-geschlecht-und-nationalitat4)<br>
[Direct link by **Bundesamt für Statistik BFS** for dataset](https://www.bfs.admin.ch/asset/de/ts-x-03.02.00.06.01)

Auto generated R starter code for data set 28625486@bundesamt-fur-statistik-bfs.

## Metadata

- **Publisher** `BFS/OFS`
- **Organization.display_name.de** `Bundesamt für Statistik BFS`
- **Organization.url** `https://www.bfs.admin.ch`
- **Maintainer** `info@bfs.admin.ch`
- **Maintainer_email** `auskunftsdienst@bfs.admin.ch`
- **Keywords.de** `['geschlecht', 'arbeit-und-erwerb', 'mann', 'frau']`
- **Issued** `2023-11-20T07:30:00+00:00`
- **Metadata_created** `2023-11-20T09:36:34.197656`
- **Metadata_modified** `2024-01-24T09:45:47.074574`


# Load packages

```{r}

library(tidyverse)
library(skimr)

```

# Load data

-   The dataset has 1 distribution(s) in CSV format.
-   All available CSV distributions are listed below and can be read into a tibble.

```{r}

# Distribution 0
# Package_id               : 4f5c64fc-79a7-4c25-a251-c557c4ce2b95
# Description              : Dieses Dataset präsentiert die jährliche Bilanz der Erwerbsbevölkerung nach Geschlecht und Nationalität, seit 1991. Die Beschreibungen der Variablen in der CSV-Datei sind im Anhang verfügbar.
# Issued                   : 2023-11-20T07:30:00+00:00
# Modified                 : 2023-11-08T06:39:19.565000+00:00
# Rights                   : NonCommercialAllowed-CommercialWithPermission-ReferenceRequired

df <- read_delim('https://dam-api.bfs.admin.ch/hub/api/dam/assets/28625492/master')



```

# Analyze data

```{r}

glimpse(df)
str(df)
skim(df)

head(df)
tail(df)

```

# Continue your code here...

```{r}

```

------------------------------------------------------------------------

# Contact

auskunftsdienst@bfs.admin.ch | info@bfs.admin.ch
