---
title: "Open Government Data, opendata.swiss"
date: "2023-08-04"
output: html_document
---

## Dataset: Stadttunnel

Stadttunnel Projektierungszone, aufgenommen im Auftrag des Tiefbauamts des Kantons Zürich von SEZ Ingenieurgemeinschaft Eichberger AG (Letten - Sihlhölzli, Stand: 31.10.1969) sowie Ingenieurbureau Heierli (Irchel - Letten, Stand: 23.10.1989)

**Zweck**: Baugesuchsbeurteilung im Amt für Baubewilligungen

[Direct link by **opendata.swiss** for dataset](https://opendata.swiss/de/dataset/stadttunnel)<br>
[Direct link by **Stadt Zürich** for dataset](https://data.stadt-zuerich.ch/dataset/geo_stadttunnel)

Auto generated R starter code for data set 573d3abd-da6a-4c23-b077-dacf6583eae0@stadt-zurich.

## Metadata

- **Publisher** `Kompetenzzentren, Amt für Städtebau, Hochbaudepartement`
- **Organization.display_name.de** `Stadt Zürich`
- **Organization.url** `http://www.stadt-zuerich.ch/opendata`
- **Maintainer** `Open Data Zürich`
- **Maintainer_email** `opendata@zuerich.ch`
- **Keywords.de** `['vektordaten', 'polygondaten', 'geodaten', 'stadttunnel', 'stzh', 'geoportal']`
- **Issued** `nan`
- **Metadata_created** `2023-03-22T01:01:47.901564`
- **Metadata_modified** `2023-08-04T01:13:42.845999`


# Load packages

```{r}

library(tidyverse)
library(skimr)

```

# Load data

-   The dataset has 1 distribution(s) in CSV format.
-   All available CSV distributions are listed below and can be read into a tibble.

```{r}

# Distribution 0
# Package_id               : 503cf13b-6473-414d-9057-c9c631c7ee0f
# Description              : 
# Issued                   : 2023-03-21T03:11:32.969572
# Modified                 : None
# Rights                   : NonCommercialAllowed-CommercialAllowed-ReferenceNotRequired

df <- read_delim('https://www.stadt-zuerich.ch/geodaten/download/Stadttunnel?format=10008')



```

# Analyze data

```{r}

glimpse(df)
str(df)
skim(df)

head(df)
tail(df)

```

# Continue your code here...

```{r}

```

------------------------------------------------------------------------

# Contact

opendata@zuerich.ch | Open Data Zürich
