---
title: "Open Government Data, opendata.swiss"
date: "2024-09-20"
output: html_document
---

## Dataset: Erwerbstätige (Inlandkonzept) nach Wirtschaftssektoren und Wirtschaftsabschnitte. Durchschnittliche Quartals- und Jahreswerte

Dieses Dataset präsentiert die Quartalszahlen und jährlichen Zahlen der Erwerbstätigen (Inlandkonzept) nach Wirtschaftssektor, Wirtschaftsabschnitt und Geschlecht, seit 1991. Die Beschreibungen der Variablen in der CSV-Datei sind im Anhang verfügbar.

[Direct link by **opendata.swiss** for dataset](https://opendata.swiss/de/dataset/erwerbstatige-inlandkonzept-nach-wirtschaftssektoren-und-wirtschaftsabschnitte-durchschnittlich4)<br>
[Direct link by **Bundesamt für Statistik BFS** for dataset](https://www.bfs.admin.ch/asset/de/ts-x-03.02.01.08)

Auto generated R starter code for data set 32406193@bundesamt-fur-statistik-bfs.

## Metadata

- **Publisher** `BFS/OFS`
- **Organization.display_name.de** `Bundesamt für Statistik BFS`
- **Organization.url** `https://www.bfs.admin.ch`
- **Maintainer** `None`
- **Maintainer_email** `None`
- **Keywords.de** `['geschlecht', 'mann', 'arbeit-und-erwerb', 'frau']`
- **Issued** `2024-09-19T06:30:00+00:00`
- **Metadata_created** `2024-09-19T09:35:52.519449`
- **Metadata_modified** `2024-09-19T09:35:52.519458`


# Load packages

```{r}

library(tidyverse)
library(skimr)

```

# Load data

-   The dataset has 1 distribution(s) in CSV format.
-   All available CSV distributions are listed below and can be read into a tibble.

```{r}

# Distribution 0
# Package_id               : 505ebd0f-7c1b-4f27-a4db-4b643b7310a6
# Description              : Dieses Dataset präsentiert die Quartalszahlen und jährlichen Zahlen der Erwerbstätigen (Inlandkonzept) nach Wirtschaftssektor, Wirtschaftsabschnitt und Geschlecht, seit 1991. Die Beschreibungen der Variablen in der CSV-Datei sind im Anhang verfügbar.
# Issued                   : 2024-09-19T06:30:00+00:00
# Modified                 : 2024-09-06T10:03:12.704000+00:00
# Rights                   : NonCommercialAllowed-CommercialWithPermission-ReferenceRequired

df <- read_delim('https://dam-api.bfs.admin.ch/hub/api/dam/assets/32406197/master')



```

# Analyze data

```{r}

glimpse(df)
str(df)
skim(df)

head(df)
tail(df)

```

# Continue your code here...

```{r}

```

------------------------------------------------------------------------

# Contact

auskunftsdienst@bfs.admin.ch | info@bfs.admin.ch
