---
title: "Open Government Data, opendata.swiss"
date: "2026-01-04"
output: html_document
---

## Dataset: Wohnungsbestand und Anzahl Neubauwohnungen in der Stadt Winterthur ab 1981

Zeitreihe des Wohnungsbestandes und der Anzahl Neubauwohnungen in der Stadt Winterthur ab 1981.

[Direct link by **opendata.swiss** for dataset](https://opendata.swiss/de/dataset/wohnungsbestand-und-anzahl-neubauwohnungen-in-der-stadt-winterthur-ab-1981)<br>
[Direct link by **Stadt Winterthur** for dataset](https://stadt.winterthur.ch/themen/die-stadt/winterthur/statistik/bauen-und-wohnen)

Auto generated R starter code for data set 1601@stadt-winterthur.

## Metadata

- **Publisher.name** `Stadt Winterthur`
- **Organization.display_name.de** `Stadt Winterthur`
- **Organization.url** `https://stadt.winterthur.ch/themen/die-stadt/winterthur/statistik`
- **Maintainer** `None`
- **Maintainer_email** `None`
- **Keywords.de** `['wohnungen', 'wohnungsbau', 'wohnungsbestand', 'bautaetigkeit', 'gemeinden', 'wohnbautaetigkeit']`
- **Issued** `2022-09-20T00:00:00+02:00`
- **Metadata_created** `2022-11-15T16:04:48.647785`
- **Metadata_modified** `2026-01-02T03:15:14.030088`


# Load packages

```{r}

library(tidyverse)
library(skimr)

```

# Load data

-   The dataset has 1 distribution(s) in CSV format.
-   All available CSV distributions are listed below and can be read into a tibble.

```{r}

# Distribution 0
# Package_id               : 517675f1-2851-4696-ba9e-bcedf617f7ee
# Description              : Variablen: 'jahr' = Stand per Ende Jahr; 'bestand' = Gesamtanzahl Wohnungen; 'neubau' = Neu gebaute Wohnungen im entsprechenden Jahr; 'abbruch' = Abgebrochene Wohnungen im entsprechenden Jahr.
# Issued                   : 2022-09-20T00:00:00+02:00
# Modified                 : 2024-03-28T00:00:00+01:00
# Rights                   : https://opendata.swiss/terms-of-use#terms_by

df <- read_delim('https://daten.statistik.zh.ch/ogd/daten/ressourcen/KTZH_00001601_00003061.csv')



```

# Analyze data

```{r}

glimpse(df)
str(df)
skim(df)

head(df)
tail(df)

```

# Continue your code here...

```{r}

```

------------------------------------------------------------------------

# Contact

statistik@win.ch | Stadt Winterthur, Stadtentwicklung der Stadt Winterthur
