---
title: "Open Government Data, opendata.swiss"
date: "2023-01-16"
output: html_document
---

## Dataset: Änderung des Bildungsgesetzes (Stufenlehrpläne Volksschule, Gegenvorschlag des Landrats zur zurückgezogenen formulierten Gesetzesinitiative «JA zu Lehrplänen mit klar definierten Stoffinhalten und Themen»)

Schlussresultate der kantonalen Abstimmung 'Änderung des Bildungsgesetzes (Stufenlehrpläne Volksschule, Gegenvorschlag des Landrats zur zurückgezogenen formulierten Gesetzesinitiative «JA zu Lehrplänen mit klar definierten Stoffinhalten und Themen») ', 10. Juni 2018, Kanton Basel-Landschaft, aufgeschlüsselt nach Gemeinden.

[Direct link by **opendata.swiss** for dataset](https://opendata.swiss/de/dataset/anderung-des-bildungsgesetzes-stufenlehrplane-volksschule-gegenvorschlag-des-landrats-zur-zuruc)<br>
[Direct link by **Kanton Basel-Landschaft** for dataset](https://abstimmungen.bl.ch/vote/anderung-des-bildungsgesetzes-stufenlehrplaene-volksschule-gegenvorschlag-des-landrats-zur-zurueckgezogenen-formulierten-gesetzesinitiative-ja-zu-lehrplaenen-mit-klar-definierten-stoffinhalten-und-themen/data)

Auto generated R starter code for data set vote-anderung-des-bildungsgesetzes-stufenlehrplaene-volksschule-gegenvorschlag-des-landrats-zur-zurueckgezogenen-formulierten-gesetzesinitiative-ja-zu-lehrplaenen-mit-klar-definierten-stoffinhalten-und-themen@kanton-basel-landschaft.

## Metadata

- **Publisher** `Basel-Landschaft`
- **Organization.display_name.de** `Kanton Basel-Landschaft`
- **Organization.url** `https://www.bl.ch`
- **Maintainer** `None`
- **Maintainer_email** `None`
- **Keywords.de** `['kantonal', 'abstimmung']`
- **Issued** `2018-06-10T00:00:00`
- **Metadata_created** `2022-12-13T15:02:57.524902`
- **Metadata_modified** `2023-01-16T01:10:14.246763`


# Load packages

```{r}

library(tidyverse)
library(skimr)

```

# Load data

-   The dataset has 1 distribution(s) in CSV format.
-   All available CSV distributions are listed below and can be read into a tibble.

```{r}

# Distribution 0
# Package_id               : 51afdb8a-2089-4270-aaef-78a729b012a5
# Description              : 
# Issued                   : 2021-07-23T00:00:00
# Modified                 : 2022-10-06T00:00:00
# Rights                   : NonCommercialAllowed-CommercialAllowed-ReferenceRequired

df <- read_delim('https://abstimmungen.bl.ch/vote/anderung-des-bildungsgesetzes-stufenlehrplaene-volksschule-gegenvorschlag-des-landrats-zur-zurueckgezogenen-formulierten-gesetzesinitiative-ja-zu-lehrplaenen-mit-klar-definierten-stoffinhalten-und-themen/data-csv')



```

# Analyze data

```{r}

glimpse(df)
str(df)
skim(df)

head(df)
tail(df)

```

# Continue your code here...

```{r}

```

------------------------------------------------------------------------

# Contact

wahlen-abstimmungen@bl.ch | Basel-Landschaft
