---
title: "Open Government Data, opendata.swiss"
date: "2025-06-14"
output: html_document
---

## Dataset: Eheschliessung nach Herkunft und Geschlecht der Eheschliessenden

Diese Daten beschreiben die Anzahl Eheschliessungen nach der Herkunft (Schweiz oder Ausland) und Geschlecht der Eheschliessenden.

[Direct link by **opendata.swiss** for dataset](https://opendata.swiss/de/dataset/eheschliessung-nach-herkunft-und-geschlecht-der-eheschliessenden-seit-19931)<br>
[Direct link by **Stadt Zürich** for dataset](https://data.stadt-zuerich.ch/dataset/bev_ehe_herkunft_geschlecht_od3301)

Auto generated R starter code for data set 75af4868-2ad0-445f-b372-ced38288dda6@stadt-zurich.

## Metadata

- **Publisher.name** `Bevölkerungsamt, Präsidialdepartement`
- **Organization.display_name.de** `Stadt Zürich`
- **Organization.url** `http://www.stadt-zuerich.ch/opendata`
- **Maintainer** `Open Data Zürich`
- **Maintainer_email** `opendata@zuerich.ch`
- **Keywords.de** `['herkunft', 'sasa', 'geschlecht', 'zeitreihe', 'hochzeit', 'heirat', 'sachdaten', 'tabelle', 'eheschliessung']`
- **Issued** `2016-11-17T00:00:00`
- **Metadata_created** `2023-11-15T02:44:49.273964`
- **Metadata_modified** `2025-06-13T04:19:58.369186`


# Load packages

```{r}

library(tidyverse)
library(skimr)

```

# Load data

-   The dataset has 1 distribution(s) in CSV format.
-   All available CSV distributions are listed below and can be read into a tibble.

```{r}

# Distribution 0
# Package_id               : 51cad963-ba89-4a4b-826c-ba708ec03b82
# Description              : 
# Issued                   : 2023-11-14T14:19:46.248692
# Modified                 : 2025-12-06T20:54:45.712795
# Rights                   : https://opendata.swiss/terms-of-use#terms_open

df <- read_delim('https://data.stadt-zuerich.ch/dataset/bev_ehe_herkunft_geschlecht_od3301/download/BEV330OD3301.csv')



```

# Analyze data

```{r}

glimpse(df)
str(df)
skim(df)

head(df)
tail(df)

```

# Continue your code here...

```{r}

```

------------------------------------------------------------------------

# Contact

opendata@zuerich.ch | Open Data Zürich
