---
title: "Open Government Data, opendata.swiss"
date: "2023-05-19"
output: html_document
---

## Dataset: Auswertung der Datensätze auf opendata.swiss pro Departement

Dieser Datensatz aggregiert die Datensätze auf opendata.swiss auf Ebene der einzelnen Departemente auf opendata.swiss. Das Bundesamt für Statistik BFS wird separat ausgewiesen. Die erste Linie enthält die Header-Informationen.

[Direct link by **opendata.swiss** for dataset](https://opendata.swiss/de/dataset/auswertung-der-datensatze-auf-opendata-swiss-pro-departement)<br>
[Direct link by **Bundesamt für Statistik BFS** for dataset](https://www.bfs.admin.ch/asset/de/ts-d-00.02-OGD-02)

Auto generated R starter code for data set 24345558@bundesamt-fur-statistik-bfs.

## Metadata

- **Publisher** `BFS/OFS`
- **Organization.display_name.de** `Bundesamt für Statistik BFS`
- **Organization.url** `https://www.bfs.admin.ch`
- **Maintainer** `None`
- **Maintainer_email** `None`
- **Keywords.de** `['grundlagen-und-ubersichten']`
- **Issued** `2023-03-01T07:30:00+00:00`
- **Metadata_created** `2023-03-01T09:35:29.210250`
- **Metadata_modified** `2023-05-18T09:43:51.003236`


# Load packages

```{r}

library(tidyverse)
library(skimr)

```

# Load data

-   The dataset has 4 distribution(s) in CSV format.
-   All available CSV distributions are listed below and can be read into a tibble.

```{r}

# Distribution 0
# Package_id               : 529270af-7006-409b-87de-a2d06ed9510b
# Description              : 
# Issued                   : 2023-03-01T07:30:00+00:00
# Modified                 : 2023-02-28T12:02:51.297000+00:00
# Rights                   : NonCommercialAllowed-CommercialAllowed-ReferenceNotRequired

df <- read_delim('https://www.bfs.admin.ch/bfsstatic/dam/assets/24345565/master')

# Distribution 1
# Package_id               : 529270af-7006-409b-87de-a2d06ed9510b
# Description              : 
# Issued                   : 2023-03-01T07:30:00+00:00
# Modified                 : 2023-02-28T12:02:37.242000+00:00
# Rights                   : NonCommercialAllowed-CommercialAllowed-ReferenceNotRequired

df <- read_delim('https://www.bfs.admin.ch/bfsstatic/dam/assets/24345569/master')

# Distribution 2
# Package_id               : 529270af-7006-409b-87de-a2d06ed9510b
# Description              : Dieser Datensatz aggregiert die Datensätze auf opendata.swiss auf Ebene der einzelnen Departemente auf opendata.swiss. Das Bundesamt für Statistik BFS wird separat ausgewiesen. Die erste Linie enthält die Header-Informationen.
# Issued                   : 2023-03-01T07:30:00+00:00
# Modified                 : 2023-02-28T12:02:24.989000+00:00
# Rights                   : NonCommercialAllowed-CommercialAllowed-ReferenceNotRequired

df <- read_delim('https://www.bfs.admin.ch/bfsstatic/dam/assets/24345563/master')

# Distribution 3
# Package_id               : 529270af-7006-409b-87de-a2d06ed9510b
# Description              : 
# Issued                   : 2023-03-01T07:30:00+00:00
# Modified                 : 2023-02-28T12:02:24.995000+00:00
# Rights                   : NonCommercialAllowed-CommercialAllowed-ReferenceNotRequired

df <- read_delim('https://www.bfs.admin.ch/bfsstatic/dam/assets/24345567/master')



```

# Analyze data

```{r}

glimpse(df)
str(df)
skim(df)

head(df)
tail(df)

```

# Continue your code here...

```{r}

```

------------------------------------------------------------------------

# Contact

auskunftsdienst@bfs.admin.ch | info@bfs.admin.ch
