---
title: "Open Government Data, opendata.swiss"
date: "2023-01-16"
output: html_document
---

## Dataset: Bildungsausgaben Schulgemeinden Kanton Thurgau 2015

Der Datensatz enthält die Bildungsausgaben der Schulgemeinden für die Volksschule Thurgau für das Jahr 2015. Diese umfassen Kindergarten, Primarstufe und Sekundarstufe 1. Finanzierungsaufgaben des Kantons sind nicht berücksichtigt. Die Bildungsausgaben werden in Nettoaufwand und den schulisch notwendigen Volksschulaufwand gegliedert. Basis für die Daten bilden die Jahresrechnungen der Thurgauer Schulgemeinden sowie der kantonale Finanzausgleich. 

[Direct link by **opendata.swiss** for dataset](https://opendata.swiss/de/dataset/bildungsausgaben-schulgemeinden-kanton-thurgau-2015)<br>
[Direct link by **Kanton Thurgau** for dataset](https://data.tg.ch/explore/dataset/dek-av-5/)

Auto generated R starter code for data set dek-av-5@kanton-thurgau.

## Metadata

- **Publisher** `kanton-thurgau`
- **Organization.display_name.de** `Kanton Thurgau`
- **Organization.url** `https://ogd.tg.ch`
- **Maintainer** `None`
- **Maintainer_email** `None`
- **Keywords.de** `['schulfinanzen', 'volksschule', 'bildungsausgaben', 'schulgemeinde', 'finanzausgleich', 'nettoaufwand', 'finanzen', 'bildung']`
- **Issued** `2019-11-18T00:00:00`
- **Metadata_created** `2022-02-28T11:06:10.703169`
- **Metadata_modified** `2023-01-16T11:01:16.758274`


# Load packages

```{r}

library(tidyverse)
library(skimr)

```

# Load data

-   The dataset has 1 distribution(s) in CSV format.
-   All available CSV distributions are listed below and can be read into a tibble.

```{r}

# Distribution 0
# Package_id               : 532e563e-7dd7-4aee-b7b9-33127726fce0
# Description              : Bildungsausgaben Schulgemeinden Kanton Thurgau 2015 (csv)
# Issued                   : 2019-11-18T00:00:00
# Modified                 : 2023-01-03T00:00:00
# Rights                   : NonCommercialAllowed-CommercialAllowed-ReferenceRequired

df <- read_delim('https://data.tg.ch/api/v2/catalog/datasets/dek-av-5/exports/csv')



```

# Analyze data

```{r}

glimpse(df)
str(df)
skim(df)

head(df)
tail(df)

```

# Continue your code here...

```{r}

```

------------------------------------------------------------------------

# Contact

ogd@tg.ch | OGD-Koordinationsstelle Kanton Thurgau
