---
title: "Open Government Data, opendata.swiss"
date: "2024-12-15"
output: html_document
---

## Dataset: Gesetzessammlung: Gesetzestexte

Der Datensatz beschreibt die Struktur und Inhalte der Systematischen Gesetzessammlung ([https://www.gesetzessammlung.bs.ch/app/de/systematic/texts_of_law](https://www.gesetzessammlung.bs.ch/app/de/systematic/texts_of_law)) sowie der Erlasstexte des Kantons Basel-Stadt. Er ermöglicht eine systematische Kategorisierung und Beschreibung der geltenden Rechtsnormen.Erlassänderungen (Chronologische Gesetzessammlung) können unter gesetzessammlung.bs.ch ([https://www.gesetzessammlung.bs.ch/app/de/chronology/change_documents](https://www.gesetzessammlung.bs.ch/app/de/chronology/change_documents)) oder auch in diesem Datensatz gefunden werden: [https://data.bs.ch/explore/dataset/100355/](https://data.bs.ch/explore/dataset/100355/)

[Direct link by **opendata.swiss** for dataset](https://opendata.swiss/de/dataset/gesetzessammlung-gesetzestexte)<br>
[Direct link by **Kanton Basel-Stadt** for dataset](https://data.bs.ch/explore/dataset/100354/)

Auto generated R starter code for data set 100354@kanton-basel-stadt.

## Metadata

- **Publisher** `Zentraler Rechtsdienst`
- **Organization.display_name.de** `Kanton Basel-Stadt`
- **Organization.url** `https://www.opendata.bs.ch`
- **Maintainer** `None`
- **Maintainer_email** `None`
- **Keywords.de** `['systematik', 'justiz', 'recht', 'gesetz']`
- **Issued** `2024-12-13T08:06:01.637000+00:00`
- **Metadata_created** `2024-11-23T01:42:39.598736`
- **Metadata_modified** `2024-12-15T02:04:07.779349`


# Load packages

```{r}

library(tidyverse)
library(skimr)

```

# Load data

-   The dataset has 1 distribution(s) in CSV format.
-   All available CSV distributions are listed below and can be read into a tibble.

```{r}

# Distribution 0
# Package_id               : 545928d6-f09b-4222-8def-3e3c35ee9d39
# Description              : Gesetzessammlung: Gesetzestexte (csv)
# Issued                   : 2024-12-13T08:06:01.637000+00:00
# Modified                 : 2024-12-13T08:06:01.637000+00:00
# Rights                   : https://opendata.swiss/terms-of-use#terms_by

df <- read_delim('https://data.bs.ch/api/v2/catalog/datasets/100354/exports/csv?use_labels=true')



```

# Analyze data

```{r}

glimpse(df)
str(df)
skim(df)

head(df)
tail(df)

```

# Continue your code here...

```{r}

```

------------------------------------------------------------------------

# Contact

opendata@bs.ch | Fachstelle für OGD Basel-Stadt
