---
title: "Open Government Data, opendata.swiss"
date: "2025-01-22"
output: html_document
---

## Dataset: Durchschnittlicher Zusatzleistungsanspruch von ZL-Beziehenden in der Stadt Zürich

Durchschnittlicher Zusatzleistungsanspruch seit Dezember 2017. 


[Direct link by **opendata.swiss** for dataset](https://opendata.swiss/de/dataset/durchschnittlicher-zusatzleistungsanspruch-von-zl-beziehenden-in-der-stadt-zurich1)<br>
[Direct link by **Stadt Zürich** for dataset](https://data.stadt-zuerich.ch/dataset/sd_azl_zlbeziehende_durchschnitt_zlanspruch)

Auto generated R starter code for data set a9d9d6ea-5e52-4854-ac85-a71e3cefaa85@stadt-zurich.

## Metadata

- **Publisher** `Amt für Zusatzleistungen, Sozialdepartement`
- **Organization.display_name.de** `Stadt Zürich`
- **Organization.url** `http://www.stadt-zuerich.ch/opendata`
- **Maintainer** `Open Data Zürich`
- **Maintainer_email** `opendata@zuerich.ch`
- **Keywords.de** `['zeitreihe', 'zusatzleistungen', 'anspruch', 'sachdaten', 'durchschnitt', 'tabelle']`
- **Issued** `2022-04-27T00:00:00`
- **Metadata_created** `2023-04-05T01:02:02.048478`
- **Metadata_modified** `2025-01-22T03:28:42.964882`


# Load packages

```{r}

library(tidyverse)
library(skimr)

```

# Load data

-   The dataset has 1 distribution(s) in CSV format.
-   All available CSV distributions are listed below and can be read into a tibble.

```{r}

# Distribution 0
# Package_id               : 54d4d9f9-f043-4175-85c7-1f75537e4325
# Description              : 
# Issued                   : 2023-04-04T18:54:37.651354
# Modified                 : 2025-01-21T21:10:23.323587
# Rights                   : https://opendata.swiss/terms-of-use#terms_open

df <- read_delim('https://data.stadt-zuerich.ch/dataset/sd_azl_zlbeziehende_durchschnitt_zlanspruch/download/sd_alz_zl_durchschnitt.csv')



```

# Analyze data

```{r}

glimpse(df)
str(df)
skim(df)

head(df)
tail(df)

```

# Continue your code here...

```{r}

```

------------------------------------------------------------------------

# Contact

opendata@zuerich.ch | Open Data Zürich
