---
title: "Open Government Data, opendata.swiss"
date: "2024-07-17"
output: html_document
---

## Dataset: Kantonales Gebäude- und Wohnungsregister (kGWR): Gebäudeadressen

Gebäudeadressen gemäss kGWRÖffentlich zugängliche Gebäudemerkmale gemäss Verordnung über das kGWR, Anhang 3

[Direct link by **opendata.swiss** for dataset](https://opendata.swiss/de/dataset/kantonales-gebaude-und-wohnungsregister-kgwr-gebaudeadressen)<br>
[Direct link by **Kanton Basel-Landschaft** for dataset](https://data.bl.ch/explore/dataset/12180/)

Auto generated R starter code for data set 12180@kanton-basel-landschaft.

## Metadata

- **Publisher** `kanton-basel-landschaft`
- **Organization.display_name.de** `Kanton Basel-Landschaft`
- **Organization.url** `https://www.baselland.ch`
- **Maintainer** `Fachstelle Register - Kantonales Gebäude- und Wohnungsregister (kGWR)`
- **Maintainer_email** `gwr@bl.ch`
- **Keywords.de** `['adressdaten', 'adresse', 'postleitzahl', 'gebaudeeingang', 'hausnummer', 'strasse', 'plz', 'egid', 'registerdaten', 'koordinaten']`
- **Issued** `2023-06-27T00:00:00`
- **Metadata_created** `2023-06-28T01:50:45.857481`
- **Metadata_modified** `2024-07-16T03:53:30.935344`


# Load packages

```{r}

library(tidyverse)
library(skimr)

```

# Load data

-   The dataset has 1 distribution(s) in CSV format.
-   All available CSV distributions are listed below and can be read into a tibble.

```{r}

# Distribution 0
# Package_id               : 552cf92a-8c2e-419b-bd8e-7a9cf452d967
# Description              : Kantonales Gebäude- und Wohnungsregister (kGWR): Gebäudeadressen (csv)
# Issued                   : 2023-06-27T00:00:00
# Modified                 : 2024-07-09T06:58:39.565000+00:00
# Rights                   : NonCommercialAllowed-CommercialAllowed-ReferenceRequired

df <- read_delim('https://data.bl.ch/api/v2/catalog/datasets/12180/exports/csv')



```

# Analyze data

```{r}

glimpse(df)
str(df)
skim(df)

head(df)
tail(df)

```

# Continue your code here...

```{r}

```

------------------------------------------------------------------------

# Contact

gwr@bl.ch | Fachstelle Register - Kantonales Gebäude- und Wohnungsregister (kGWR)
