---
title: "Open Government Data, opendata.swiss"
date: "2024-09-19"
output: html_document
---

## Dataset: Arealstatistik nach Bodenbedeckungsnomenklatur NOLC04

Bodenbedeckungsdaten nach 27 Grundkategorien, erhoben durch visuelle Interpretation von Stichprobenpunkten eines regelmässigen 100m-Rasters auf dreidimensional dargestellten, digitalen Luftbildern. Die Grundkategorien werden hier in Form einer Aggregation in 10 Hauptbereiche visuell dargestellt.

[Direct link by **opendata.swiss** for dataset](https://opendata.swiss/de/dataset/arealstatistik-nach-bodenbedeckungsnomenklatur-nolc04)<br>
[Direct link by **Bundesamt für Statistik BFS** for dataset](https://www.bfs.admin.ch/bfs/de/home/dienstleistungen/geostat/geodaten-bundesstatistik/boden-nutzung-bedeckung-eignung/arealstatistik-schweiz.assetdetail.32376295.html)

Auto generated R starter code for data set b53c03bb-a168-491f-b266-c7e9ec0af320@bundesamt-fur-statistik-bfs.

## Metadata

- **Publisher** `BFS/OFS GEOSTAT`
- **Organization.display_name.de** `Bundesamt für Statistik BFS`
- **Organization.url** `https://www.bfs.admin.ch`
- **Maintainer** `geostat@bfs.admin.ch`
- **Maintainer_email** `geostat@bfs.admin.ch`
- **Keywords.de** `['bodennutzung', 'bodenbedeckung', 'vegetation', 'bgdi-bundesgeodaten-infrastruktur', 'luftbild']`
- **Issued** `2021-10-20T00:00:00`
- **Metadata_created** `2023-01-19T14:12:36.954016`
- **Metadata_modified** `2024-09-07T03:12:52.938374`


# Load packages

```{r}

library(tidyverse)
library(skimr)

```

# Load data

-   The dataset has 1 distribution(s) in CSV format.
-   All available CSV distributions are listed below and can be read into a tibble.

```{r}

# Distribution 0
# Package_id               : 55a3ef5b-aaf5-4df2-9591-daa7d22c740f
# Description              : 
# Issued                   : 2021-10-20T00:00:00
# Modified                 : 
# Rights                   : NonCommercialAllowed-CommercialWithPermission-ReferenceRequired

df <- read_delim('https://www.bfs.admin.ch/bfs/de/home/dienstleistungen/geostat/geodaten-bundesstatistik/boden-nutzung-bedeckung-eignung/arealstatistik-schweiz.assetdetail.32376296.html')



```

# Analyze data

```{r}

glimpse(df)
str(df)
skim(df)

head(df)
tail(df)

```

# Continue your code here...

```{r}

```

------------------------------------------------------------------------

# Contact

geostat@bfs.admin.ch | geostat@bfs.admin.ch
