---
title: "Open Government Data, opendata.swiss"
date: "2025-02-12"
output: html_document
---

## Dataset: Respiratorische Viren

Daten zur Verbreitung und zeitlichen Entwicklung von respiratorischen Virusinfektionen und Erkrankungsfällen in der Schweiz und im Fürstentum Liechtenstein. Sie finden Daten zu ambulanten Konsultationen aus dem Sentinella-Meldesystem und zur Viruslast im Abwasser aus dem Abwassermonitoring.

[Direct link by **opendata.swiss** for dataset](https://opendata.swiss/de/dataset/respiratorische-viren1)<br>
[Direct link by **Abteilung Übertragbare Krankheiten** for dataset](https://idd.bag.admin.ch)

Auto generated R starter code for data set respviruses@abteilung-uebertragbare-krankheiten.

## Metadata

- **Publisher** `Bundesamt für Gesundheit, Abteilung Übertragbare Krankheiten`
- **Organization.display_name.de** `Abteilung Übertragbare Krankheiten`
- **Organization.url** `https://www.bag.admin.ch/`
- **Maintainer** `Bundesamt für Gesundheit, Abteilung Übertragbare Krankheiten`
- **Maintainer_email** `idd@bag.admin.ch`
- **Keywords.de** `['rhinovirus-bag-rsv-coronavirus-influenza-sars-cov-2-adenovirus-covid-19-respiratorische-viren']`
- **Issued** `2023-11-08T12:00:00+00:00`
- **Metadata_created** `2024-11-14T11:54:51.584828`
- **Metadata_modified** `2025-02-11T04:07:53.500469`


# Load packages

```{r}

library(tidyverse)
library(skimr)

```

# Load data

-   The dataset has 2 distribution(s) in CSV format.
-   All available CSV distributions are listed below and can be read into a tibble.

```{r}

# Distribution 0
# Package_id               : 564aaae2-da76-4448-aacb-6f797a1ab76b
# Description              : Die Daten basieren auf Informationen aus dem nationalen Abwassermonitoring der Schweiz und des Fürstentums Liechtenstein. Dieses Monitoring erfasst seit Januar 2022 die Viruslast von SARS-CoV-2 und seit Juli 2023 die Viruslast von Influenza und RSV in Abwasserproben der teilnehmenden Abwasserreinigungsanlagen (ARA).
# Issued                   : None
# Modified                 : 2025-02-05T00:00:00+00:00
# Rights                   : https://opendata.swiss/terms-of-use#terms_by

df <- read_delim('https://idd.bag.admin.ch/api/v1/export/latest/RESPVIRUSES_wastewater/csv')

# Distribution 1
# Package_id               : 564aaae2-da76-4448-aacb-6f797a1ab76b
# Description              : Die Daten basieren auf Informationen aus dem Sentinella-⁠Meldesystem. Im Rahmen dieses Meldesystems übermitteln ambulant tätige Ärztinnen und Ärzte Informationen zu Erstkonsultationen aufgrund akuter respiratorischer Infektion (ARI) oder grippeähnlicher Erkrankung (ILI) in Arztpraxen und bei Hausbesuchen.
# Issued                   : None
# Modified                 : 2025-02-05T00:00:00+00:00
# Rights                   : https://opendata.swiss/terms-of-use#terms_by

df <- read_delim('https://idd.bag.admin.ch/api/v1/export/latest/RESPVIRUSES_sentinella/csv')



```

# Analyze data

```{r}

glimpse(df)
str(df)
skim(df)

head(df)
tail(df)

```

# Continue your code here...

```{r}

```

------------------------------------------------------------------------

# Contact

idd@bag.admin.ch | Bundesamt für Gesundheit, Abteilung Übertragbare Krankheiten
