---
title: "Open Government Data, opendata.swiss"
date: "2024-06-10"
output: html_document
---

## Dataset: Adressen mit Zuordnung des Quartiers und der Bauzonen gemäss BZO 1999 und BZO 2016


Spezialdatensatz zur Zuordnung der aktuellsten Adressen zum Quartier und zur Bauzone. Dabei wird pro Adresspunkt die Bauzone gemäss der Bau- und Zonenordnung (BZO) von 1999 ebenso wie die Bauzone gemäss der aktuellen BZO 2016 ausgegeben.



[Direct link by **opendata.swiss** for dataset](https://opendata.swiss/de/dataset/adressen-mit-zuordnung-des-quartiers-und-der-bauzonen-gemass-bzo-1999-und-bzo-20161)<br>
[Direct link by **Stadt Zürich** for dataset](https://data.stadt-zuerich.ch/dataset/bau_hae_lima_zuordnung_adr_quartier_bzo16_bzo99_od5143)

Auto generated R starter code for data set 1b874e7a-23c4-4237-81f6-6698e4effc76@stadt-zurich.

## Metadata

- **Publisher** `Statistik Stadt Zürich, GWZ`
- **Organization.display_name.de** `Stadt Zürich`
- **Organization.url** `http://www.stadt-zuerich.ch/opendata`
- **Maintainer** `Open Data Zürich`
- **Maintainer_email** `opendata@zuerich.ch`
- **Keywords.de** `['bzo1999', 'sasa', 'zeitreihe', 'tabelle', 'bzo2016', 'lima', 'quartier', 'liegenschaft', 'zonenart']`
- **Issued** `2021-12-07T00:00:00`
- **Metadata_created** `2022-09-08T01:45:17.174504`
- **Metadata_modified** `2024-06-04T02:56:11.218178`


# Load packages

```{r}

library(tidyverse)
library(skimr)

```

# Load data

-   The dataset has 1 distribution(s) in CSV format.
-   All available CSV distributions are listed below and can be read into a tibble.

```{r}

# Distribution 0
# Package_id               : 56eb5683-260c-4a9c-b85b-b5573127939d
# Description              : 
# Issued                   : 2022-07-09T14:26:12.673340
# Modified                 : 2024-03-06T20:53:01.040501
# Rights                   : None

df <- read_delim('https://data.stadt-zuerich.ch/dataset/bau_hae_lima_zuordnung_adr_quartier_bzo16_bzo99_od5143/download/BAU514OD5143.csv')



```

# Analyze data

```{r}

glimpse(df)
str(df)
skim(df)

head(df)
tail(df)

```

# Continue your code here...

```{r}

```

------------------------------------------------------------------------

# Contact

opendata@zuerich.ch | Open Data Zürich
