---
title: "Open Government Data, opendata.swiss"
date: "2025-01-12"
output: html_document
---

## Dataset: Kunst im öffentlichen Raum

Überblick über die öffentlichen Kunstwerke im Eigentum des Kantons Basel-Stadt. Es wird unterschieden zwischen Kunst im öffentlichen Raum (KiöR), die sich auf der Allmend befindet, und Kunst und Bau (KuB), die in Gebäuden oder auf den Parzellen von öffentlichen Gebäuden zu finden sind.

[Direct link by **opendata.swiss** for dataset](https://opendata.swiss/de/dataset/kunst-im-offentlichen-raum)<br>
[Direct link by **Kanton Basel-Stadt** for dataset](https://data.bs.ch/explore/dataset/100214/)

Auto generated R starter code for data set 100214@kanton-basel-stadt.

## Metadata

- **Publisher** `Städtebau & Architektur`
- **Organization.display_name.de** `Kanton Basel-Stadt`
- **Organization.url** `https://www.opendata.bs.ch`
- **Maintainer** `None`
- **Maintainer_email** `None`
- **Keywords.de** `['architektur', 'raum', 'kunsthandwerk', 'offentlichkeit', 'kunst', 'stadtebau']`
- **Issued** `2024-02-22T00:00:00`
- **Metadata_created** `2024-02-24T01:42:39.856774`
- **Metadata_modified** `2025-01-12T01:51:37.030433`


# Load packages

```{r}

library(tidyverse)
library(skimr)

```

# Load data

-   The dataset has 1 distribution(s) in CSV format.
-   All available CSV distributions are listed below and can be read into a tibble.

```{r}

# Distribution 0
# Package_id               : 58cad952-b418-40c9-93fa-bce2c2ed4d73
# Description              : Kunst im öffentlichen Raum (csv)
# Issued                   : 2024-02-22T00:00:00
# Modified                 : 2025-01-11T05:11:01.853000+00:00
# Rights                   : https://opendata.swiss/terms-of-use#terms_by

df <- read_delim('https://data.bs.ch/api/v2/catalog/datasets/100214/exports/csv?use_labels=true')



```

# Analyze data

```{r}

glimpse(df)
str(df)
skim(df)

head(df)
tail(df)

```

# Continue your code here...

```{r}

```

------------------------------------------------------------------------

# Contact

opendata@bs.ch | Fachstelle für OGD Basel-Stadt
