---
title: "Open Government Data, opendata.swiss"
date: "2025-12-27"
output: html_document
---

## Dataset: Endenergieverbrauch Stadt Z端rich, ohne Klimakorrektur, 1990 - 2016


Endenergieverbrauch Haushalte, Wirtschaft und Verkehr, mit Anteil internationalem Flugverkehr, ohne Klimakorrektur [GWh Ho/a].


[Direct link by **opendata.swiss** for dataset](https://opendata.swiss/de/dataset/endenergieverbrauch-stadt-zurich-ohne-klimakorrektur-1990-20162)<br>
[Direct link by **Stadt Z端rich** for dataset](https://data.stadt-zuerich.ch/dataset/ugz_endenergiebilanz)

Auto generated R starter code for data set 0aa9bb57-f141-403e-9dab-706c113cd4de@stadt-zurich.

## Metadata

- **Publisher.name** `Fachbereich 2000-Watt-Gesellschaft, Umwelt- und Gesundheitsschutz, Gesundheits- und Umweltdepartement`
- **Organization.display_name.de** `Stadt Z端rich`
- **Organization.url** `http://www.stadt-zuerich.ch/opendata`
- **Maintainer** `None`
- **Maintainer_email** `None`
- **Keywords.de** `['endenergie', 'endenergieverbrauch', 'sachdaten', 'tabelle', 'zeitreihe']`
- **Issued** `2017-07-06T00:00:00`
- **Metadata_created** `2020-03-17T07:38:12.776027`
- **Metadata_modified** `2025-12-27T00:50:34.960323`


# Load packages

```{r}

library(tidyverse)
library(skimr)

```

# Load data

-   The dataset has 1 distribution(s) in CSV format.
-   All available CSV distributions are listed below and can be read into a tibble.

```{r}

# Distribution 0
# Package_id               : 5b385f80-d79b-4a2c-8f9b-37c395b2ef25
# Description              : 
# Issued                   : 2019-07-29T13:26:51.823227
# Modified                 : 2025-12-26T23:42:27.555072
# Rights                   : https://opendata.swiss/terms-of-use#terms_open

df <- read_delim('https://data.stadt-zuerich.ch/dataset/ugz_endenergiebilanz/download/ugz_endenergiebilanz.csv')



```

# Analyze data

```{r}

glimpse(df)
str(df)
skim(df)

head(df)
tail(df)

```

# Continue your code here...

```{r}

```

------------------------------------------------------------------------

# Contact

opendata@zuerich.ch | Open Data Z端rich
