---
title: "Open Government Data, opendata.swiss"
date: "2025-04-25"
output: html_document
---

## Dataset: Gesundheitsversorgung (GSV): Pflegeheimbewohnende

Wichtige Kennzahlen zu den Pflegeheimbewohnenden im Kanton Basel-Stadt. Dieser Datensatz fliesst zum Teil in Form eines Dashboard in den online Bericht des Bereiches Gesundheitsversorgung (GSV) des Gesundheitsdepartement Basel-Stadt. Die Kennzahlen werden per Stichtag Anfangs Jahr erhoben.

[Direct link by **opendata.swiss** for dataset](https://opendata.swiss/de/dataset/gesundheitsversorgung-gsv-pflegeheimbewohnende)<br>
[Direct link by **Kanton Basel-Stadt** for dataset](https://data.bs.ch/explore/dataset/100319/)

Auto generated R starter code for data set 100319@kanton-basel-stadt.

## Metadata

- **Publisher.name** `Statistisches Amt`
- **Organization.display_name.de** `Kanton Basel-Stadt`
- **Organization.url** `https://data.bs.ch/pages/home/`
- **Maintainer** `Open Data Basel-Stadt`
- **Maintainer_email** `opendata@bs.ch`
- **Keywords.de** `[]`
- **Issued** `2023-12-15T00:00:00`
- **Metadata_created** `2023-12-20T11:59:46.935754`
- **Metadata_modified** `2025-04-25T02:56:03.265528`


# Load packages

```{r}

library(tidyverse)
library(skimr)

```

# Load data

-   The dataset has 1 distribution(s) in CSV format.
-   All available CSV distributions are listed below and can be read into a tibble.

```{r}

# Distribution 0
# Package_id               : 5ba1b0f9-cf90-40e7-bec5-1843bfcbced5
# Description              : Gesundheitsversorgung (GSV): Pflegeheimbewohnende (csv)
# Issued                   : 2023-12-15T00:00:00
# Modified                 : 2025-02-26T15:45:44+00:00
# Rights                   : https://opendata.swiss/terms-of-use#terms_by

df <- read_delim('https://data.bs.ch/api/v2/catalog/datasets/100319/exports/csv?use_labels=true')



```

# Analyze data

```{r}

glimpse(df)
str(df)
skim(df)

head(df)
tail(df)

```

# Continue your code here...

```{r}

```

------------------------------------------------------------------------

# Contact

opendata@bs.ch | Open Data Basel-Stadt
