---
title: "Open Government Data, opendata.swiss"
date: "2024-04-12"
output: html_document
---

## Dataset: Gesundheitsversorgung (GSV): Pflegeheimbewohnende

Wichtige Kennzahlen zu den Pflegeheimbewohnenden im Kanton Basel-Stadt. Dieser Datensatz fliesst zum Teil in Form eines Dashboard in den online Bericht des Bereiches Gesundheitsversorgung (GSV) des Gesundheitsdepartement Basel-Stadt.Die Kennzahlen werden per Stichtag Anfangs Jahr erhoben.

[Direct link by **opendata.swiss** for dataset](https://opendata.swiss/de/dataset/gesundheitsversorgung-gsv-pflegeheimbewohnende)<br>
[Direct link by **Kanton Basel-Stadt** for dataset](https://data.bs.ch/explore/dataset/100319/)

Auto generated R starter code for data set 100319@kanton-basel-stadt.

## Metadata

- **Publisher** `Statistisches Amt`
- **Organization.display_name.de** `Kanton Basel-Stadt`
- **Organization.url** `https://www.opendata.bs.ch`
- **Maintainer** `None`
- **Maintainer_email** `None`
- **Keywords.de** `[]`
- **Issued** `2023-12-15T00:00:00`
- **Metadata_created** `2023-12-20T11:59:46.935754`
- **Metadata_modified** `2024-04-11T02:05:35.558999`


# Load packages

```{r}

library(tidyverse)
library(skimr)

```

# Load data

-   The dataset has 1 distribution(s) in CSV format.
-   All available CSV distributions are listed below and can be read into a tibble.

```{r}

# Distribution 0
# Package_id               : 5ba1b0f9-cf90-40e7-bec5-1843bfcbced5
# Description              : Gesundheitsversorgung (GSV): Pflegeheimbewohnende (csv)
# Issued                   : 2023-12-15T00:00:00
# Modified                 : 2023-12-15T08:03:04+00:00
# Rights                   : NonCommercialAllowed-CommercialAllowed-ReferenceRequired

df <- read_delim('https://data.bs.ch/api/v2/catalog/datasets/100319/exports/csv')



```

# Analyze data

```{r}

glimpse(df)
str(df)
skim(df)

head(df)
tail(df)

```

# Continue your code here...

```{r}

```

------------------------------------------------------------------------

# Contact

opendata@bs.ch | Fachstelle für OGD Basel-Stadt
