---
title: "Open Government Data, opendata.swiss"
date: "2025-03-05"
output: html_document
---

## Dataset: Bundesgesetz vom 27. September 2013 über den 'Fonds zur Beschaffung des Kampfflugzeuges Gripen (Gripen-Fonds-Gesetz)'

Schlussresultate der eidgenössischen Abstimmung 'Bundesgesetz vom 27. September 2013 über den 'Fonds zur Beschaffung des Kampfflugzeuges Gripen (Gripen-Fonds-Gesetz)'', 18. Mai 2014, Kanton Basel-Landschaft, aufgeschlüsselt nach Gemeinden.

[Direct link by **opendata.swiss** for dataset](https://opendata.swiss/de/dataset/bundesgesetz-vom-27-september-2013-uber-den-fonds-zur-beschaffung-des-kampfflugzeuges-gripen-gr)<br>
[Direct link by **Kanton Basel-Landschaft** for dataset](https://abstimmungen.bl.ch/vote/bundesgesetz-vom-27-september-2013-ueber-den-fonds-zur-beschaffung-des-kampfflugzeuges-gripen-gripen-fonds-gesetz/data)

Auto generated R starter code for data set vote-bundesgesetz-vom-27-september-2013-ueber-den-fonds-zur-beschaffung-des-kampfflugzeuges-gripen-gripen-fonds-gesetz@kanton-basel-landschaft.

## Metadata

- **Publisher** `Basel-Landschaft`
- **Organization.display_name.de** `Kanton Basel-Landschaft`
- **Organization.url** `https://www.baselland.ch`
- **Maintainer** `Basel-Landschaft`
- **Maintainer_email** `wahlen-abstimmungen@bl.ch`
- **Keywords.de** `['national', 'abstimmung']`
- **Issued** `2014-05-18T00:00:00`
- **Metadata_created** `2022-12-13T15:02:20.327513`
- **Metadata_modified** `2025-03-04T04:22:36.375281`


# Load packages

```{r}

library(tidyverse)
library(skimr)

```

# Load data

-   The dataset has 1 distribution(s) in CSV format.
-   All available CSV distributions are listed below and can be read into a tibble.

```{r}

# Distribution 0
# Package_id               : 5c86056f-948f-4508-bc49-160764d52dfa
# Description              : 
# Issued                   : 2021-07-23T18:40:23+00:00
# Modified                 : 2022-01-19T06:36:14+00:00
# Rights                   : https://opendata.swiss/terms-of-use#terms_by

df <- read_delim('https://abstimmungen.bl.ch/vote/bundesgesetz-vom-27-september-2013-ueber-den-fonds-zur-beschaffung-des-kampfflugzeuges-gripen-gripen-fonds-gesetz/data-csv')



```

# Analyze data

```{r}

glimpse(df)
str(df)
skim(df)

head(df)
tail(df)

```

# Continue your code here...

```{r}

```

------------------------------------------------------------------------

# Contact

wahlen-abstimmungen@bl.ch | Basel-Landschaft
