---
title: "Open Government Data, opendata.swiss"
date: "2025-07-11"
output: html_document
---

## Dataset: Fiskalerträge aus Gemeindesteuern von natürlichen Personen

Fiskalerträge aus Gemeindesteuern von natürlichen Personen (CHF) im Kanton Zug, ab 2012.

Zahlen gemäss Steuersoll ohne Grundstückgewinnsteuern.

(QUELLE: Kanton Zug, Steueramt)

[Direct link by **opendata.swiss** for dataset](https://opendata.swiss/de/dataset/fiskalertrage-aus-gemeindesteuern-von-naturlichen-personen)<br>
[Direct link by **Kanton Zug** for dataset](https://www.zg.ch/behoerden/gesundheitsdirektion/statistikfachstelle/themen/oeffentliche-finanzen/steuerstatistik?ebene=e01&kennzahl=k01)

Auto generated R starter code for data set b53404a0-d85b-4c7c-854b-45aedc8091bc@kanton-zug.

## Metadata

- **Publisher.name** `nan`
- **Organization.display_name.de** `Kanton Zug`
- **Organization.url** ``
- **Maintainer** `Open Data Zug`
- **Maintainer_email** `opendata@zg.ch`
- **Keywords.de** `['steuern', 'finanzen']`
- **Issued** `2024-12-02T00:00:00`
- **Metadata_created** `2025-02-26T12:57:36.621359`
- **Metadata_modified** `2025-03-18T10:24:05.740301`


# Load packages

```{r}

library(tidyverse)
library(skimr)

```

# Load data

-   The dataset has 1 distribution(s) in CSV format.
-   All available CSV distributions are listed below and can be read into a tibble.

```{r}

# Distribution 0
# Package_id               : 5d990373-6602-49de-bdc9-528d24b9e1cf
# Description              : 
# Issued                   : None
# Modified                 : 2024-11-29T00:00:00
# Rights                   : https://opendata.swiss/terms-of-use#terms_by

df <- read_delim('https://data.zg.ch/store/1/resource/854')



```

# Analyze data

```{r}

glimpse(df)
str(df)
skim(df)

head(df)
tail(df)

```

# Continue your code here...

```{r}

```

------------------------------------------------------------------------

# Contact

opendata@zg.ch | Open Data Zug
