---
title: "Open Government Data, opendata.swiss"
date: "2025-06-18"
output: html_document
---

## Dataset: Schüler nach Schulstufe (am Wohnort gezählt) nach Gemeinde ab 2010

Dieser Datensatz enthält die Anzahl Schüler nach Schulstufe (am Wohnort gezählt) nach Gemeinde ab 2010.

[Direct link by **opendata.swiss** for dataset](https://opendata.swiss/de/dataset/schuler-nach-schulstufe-am-wohnort-gezahlt-nach-gemeinde-ab-2010)<br>
[Direct link by **Amt für Statistik und Daten Freiburg** for dataset](https://opendata.fr.ch/explore/dataset/15_02_eleves_lieu_domicile/)

Auto generated R starter code for data set 15_02_eleves_lieu_domicile@ssd.

## Metadata

- **Publisher.name** `ssd`
- **Organization.display_name.de** `Amt für Statistik und Daten Freiburg`
- **Organization.url** `https://www.fr.ch/deef/ssd`
- **Maintainer** `Centre de compétences et de coordination OGD / Kompetenz- und Koordinationszentrum für OGD`
- **Maintainer_email** `opendata@fr.ch`
- **Keywords.de** `['schuler', 'gemeinde', 'unterricht']`
- **Issued** `2025-05-16T00:00:00`
- **Metadata_created** `2025-01-30T19:23:03.649686`
- **Metadata_modified** `2025-06-13T05:39:56.776840`


# Load packages

```{r}

library(tidyverse)
library(skimr)

```

# Load data

-   The dataset has 1 distribution(s) in CSV format.
-   All available CSV distributions are listed below and can be read into a tibble.

```{r}

# Distribution 0
# Package_id               : 5d9b1203-f31f-4ca1-8ea7-f41212aee399
# Description              : Schüler nach Schulstufe (am Wohnort gezählt) nach Gemeinde ab 2010 (csv)
# Issued                   : 2025-05-16T00:00:00
# Modified                 : 2025-05-16T09:19:08.947000+00:00
# Rights                   : https://opendata.swiss/terms-of-use#terms_by

df <- read_delim('https://opendata.fr.ch/api/explore/v2.1/catalog/datasets/15_02_eleves_lieu_domicile/exports/csv?use_labels=true')



```

# Analyze data

```{r}

glimpse(df)
str(df)
skim(df)

head(df)
tail(df)

```

# Continue your code here...

```{r}

```

------------------------------------------------------------------------

# Contact

opendata@fr.ch | Centre de compétences et de coordination OGD / Kompetenz- und Koordinationszentrum für OGD
