---
title: "Open Government Data, opendata.swiss"
date: "2025-05-28"
output: html_document
---

## Dataset: Geschäfte im Kantonsrat St.Gallen

Der Datensatz zeigt die Geschäfte des Kantonsrates St.Gallen seit 2006, einzelne Geschäfte seit 1993. Die Originaldaten sind auf der offiziellen Webseite des Ratsinformationssystems des Kantons St.Gallen unter [https://www.ratsinfo.sg.ch/geschaefte](https://www.ratsinfo.sg.ch/geschaefte) zu finden.Die Daten können mit einem anderen Datensatz, demjenigen zu den Abstimmungen im Kantonsrat St.Gallen aus https://www.ratsinfo.sg.ch/abstimmungen verbunden werden.

[Direct link by **opendata.swiss** for dataset](https://opendata.swiss/de/dataset/geschafte-im-kantonsrat-st-gallen)<br>
[Direct link by **Kanton St. Gallen** for dataset](https://daten.sg.ch/explore/dataset/geschaefte-im-kantonsrat-st-gallen/)

Auto generated R starter code for data set geschaefte-im-kantonsrat-st-gallen@kanton-st-gallen.

## Metadata

- **Publisher.name** `kanton-st-gallen`
- **Organization.display_name.de** `Kanton St. Gallen`
- **Organization.url** `https://www.sg.ch`
- **Maintainer** `OGD-Koordinationsstelle St.Gallen`
- **Maintainer_email** `opendata@stadt.sg.ch`
- **Keywords.de** `['kantonsrat', 'ratsinformationssystem', 'vorstoss']`
- **Issued** `2024-05-30T00:00:00`
- **Metadata_created** `2024-07-12T03:35:34.883209`
- **Metadata_modified** `2025-05-28T02:56:35.542265`


# Load packages

```{r}

library(tidyverse)
library(skimr)

```

# Load data

-   The dataset has 1 distribution(s) in CSV format.
-   All available CSV distributions are listed below and can be read into a tibble.

```{r}

# Distribution 0
# Package_id               : 5d9e709e-9138-464c-a9c5-bdd5407cb183
# Description              : Geschäfte im Kantonsrat St.Gallen (csv)
# Issued                   : 2024-05-30T00:00:00
# Modified                 : 2025-05-27T20:00:29.136000+00:00
# Rights                   : https://opendata.swiss/terms-of-use#terms_by

df <- read_delim('https://daten.sg.ch/api/v2/catalog/datasets/geschaefte-im-kantonsrat-st-gallen/exports/csv?use_labels=true')



```

# Analyze data

```{r}

glimpse(df)
str(df)
skim(df)

head(df)
tail(df)

```

# Continue your code here...

```{r}

```

------------------------------------------------------------------------

# Contact

opendata@stadt.sg.ch | OGD-Koordinationsstelle St.Gallen
