---
title: "Open Government Data, opendata.swiss"
date: "2023-01-16"
output: html_document
---

## Dataset: Volksinitiative vom 23. Januar 2012 'Für den Schutz fairer Löhne (Mindestlohninitiative)'

Schlussresultate der eidgenössischen Abstimmung 'Volksinitiative vom 23. Januar 2012 'Für den Schutz fairer Löhne (Mindestlohninitiative)'', 18. Mai 2014, Kanton Basel-Landschaft, aufgeschlüsselt nach Gemeinden.

[Direct link by **opendata.swiss** for dataset](https://opendata.swiss/de/dataset/volksinitiative-vom-23-januar-2012-fur-den-schutz-fairer-lohne-mindestlohninitiative)<br>
[Direct link by **Kanton Basel-Landschaft** for dataset](https://abstimmungen.bl.ch/vote/volksinitiative-vom-23-januar-2012-fuer-den-schutz-fairer-loehne-mindestlohninitiative/data)

Auto generated R starter code for data set vote-volksinitiative-vom-23-januar-2012-fuer-den-schutz-fairer-loehne-mindestlohninitiative@kanton-basel-landschaft.

## Metadata

- **Publisher** `Basel-Landschaft`
- **Organization.display_name.de** `Kanton Basel-Landschaft`
- **Organization.url** `https://www.bl.ch`
- **Maintainer** `None`
- **Maintainer_email** `None`
- **Keywords.de** `['national', 'abstimmung']`
- **Issued** `2014-05-18T00:00:00`
- **Metadata_created** `2022-12-13T15:02:50.727717`
- **Metadata_modified** `2023-01-16T01:09:24.572375`


# Load packages

```{r}

library(tidyverse)
library(skimr)

```

# Load data

-   The dataset has 1 distribution(s) in CSV format.
-   All available CSV distributions are listed below and can be read into a tibble.

```{r}

# Distribution 0
# Package_id               : 5ddadfad-18d6-4063-8578-a04ae45dd803
# Description              : 
# Issued                   : 2021-07-23T00:00:00
# Modified                 : 2022-01-19T00:00:00
# Rights                   : NonCommercialAllowed-CommercialAllowed-ReferenceRequired

df <- read_delim('https://abstimmungen.bl.ch/vote/volksinitiative-vom-23-januar-2012-fuer-den-schutz-fairer-loehne-mindestlohninitiative/data-csv')



```

# Analyze data

```{r}

glimpse(df)
str(df)
skim(df)

head(df)
tail(df)

```

# Continue your code here...

```{r}

```

------------------------------------------------------------------------

# Contact

wahlen-abstimmungen@bl.ch | Basel-Landschaft
