---
title: "Open Government Data, opendata.swiss"
date: "2023-01-16"
output: html_document
---

## Dataset: Repräsentative Auswahl aus der Sammlung „Kutschen & Schlitten & Fahrzeuge“ des Schweizerischen Nationalmuseums

Der Bestand an zivilen Fuhrwerken und Kutschen beschränkt sich auf wenige spezielle Fahrzeuge, welche aber exemplarischen Charakter haben, wie etwa die Gotthardpostkutsche aus dem Jahre 1850. Einen wichtigen Bestand bilden die herrschaftliche Schlitten aus verschiedenen Perioden sowie einige typische landwirtschaftliche Fahrzeuge.

[Direct link by **opendata.swiss** for dataset](https://opendata.swiss/de/dataset/kutschen_schlitten_fahrzeuge)<br>
[Direct link by **Schweizerisches Nationalmuseum SNM** for dataset](https://www.nationalmuseum.ch/sammlung_online/)

Auto generated R starter code for data set Kutschen_Schlitten_Fahrzeuge@schweizerisches-nationalmuseum-snm.

## Metadata

- **Publisher** `Schweizerisches Nationalmuseum`
- **Organization.display_name.de** `Schweizerisches Nationalmuseum SNM`
- **Organization.url** `http://www.nationalmuseum.ch`
- **Maintainer** `Dario Donati`
- **Maintainer_email** `info@snm.admin.ch`
- **Keywords.de** `['fahrzeuge', 'kutschen', 'schlitten']`
- **Issued** `2017-11-10T00:00:00`
- **Metadata_created** `2017-12-07T09:16:45.666123`
- **Metadata_modified** `2022-05-03T14:39:05.128212`


# Load packages

```{r}

library(tidyverse)
library(skimr)

```

# Load data

-   The dataset has 1 distribution(s) in CSV format.
-   All available CSV distributions are listed below and can be read into a tibble.

```{r}

# Distribution 0
# Package_id               : 5e179eee-7da1-4d3f-b5c6-4273cadba4f3
# Description              : 
# Issued                   : 2017-11-10T00:00:00
# Modified                 : 
# Rights                   : NonCommercialAllowed-CommercialAllowed-ReferenceRequired

df <- read_delim('http://media.nationalmuseum.ch/Open_data/Kutschen_Schlitten_Fahrzeuge.csv')



```

# Analyze data

```{r}

glimpse(df)
str(df)
skim(df)

head(df)
tail(df)

```

# Continue your code here...

```{r}

```

------------------------------------------------------------------------

# Contact

info@snm.admin.ch | Dario Donati
