---
title: "Open Government Data, opendata.swiss"
date: "2024-12-20"
output: html_document
---

## Dataset: Personenwagen pro Haushalt nach Stadtquartier

Dieser Datensatz beinhaltet die Anzahl Personenwagen nach Stadtquartier und Jahr. 


[Direct link by **opendata.swiss** for dataset](https://opendata.swiss/de/dataset/personenwagen-pro-haushalt-nach-stadtquartier)<br>
[Direct link by **Stadt Zürich** for dataset](https://data.stadt-zuerich.ch/dataset/prd_ssz_fz_pw_haushalt_quartier_jahr_od2041)

Auto generated R starter code for data set 610f8acd-522c-4f9d-bb69-512db7563d04@stadt-zurich.

## Metadata

- **Publisher** `Statistik Stadt Zürich, Präsidialdepartement`
- **Organization.display_name.de** `Stadt Zürich`
- **Organization.url** `http://www.stadt-zuerich.ch/opendata`
- **Maintainer** `None`
- **Maintainer_email** `None`
- **Keywords.de** `['sachdaten', 'personenwagen', 'tabelle', 'fahrzeugbestand', 'zeitreihe', 'motorisierung', 'auto', 'haushalte', 'sasa', 'verkehr']`
- **Issued** `2023-09-19T00:00:00`
- **Metadata_created** `2024-04-13T04:40:03.267857`
- **Metadata_modified** `2024-12-20T03:12:11.397456`


# Load packages

```{r}

library(tidyverse)
library(skimr)

```

# Load data

-   The dataset has 1 distribution(s) in CSV format.
-   All available CSV distributions are listed below and can be read into a tibble.

```{r}

# Distribution 0
# Package_id               : 5f3f5478-9a77-4f6f-a787-8bcd04bfa2e6
# Description              : 
# Issued                   : 2024-12-04T13:47:56.414374
# Modified                 : 2024-12-19T21:16:00.934370
# Rights                   : https://opendata.swiss/terms-of-use#terms_open

df <- read_delim('https://data.stadt-zuerich.ch/dataset/prd_ssz_fz_pw_haushalt_quartier_jahr_od2041/download/VER204OD2041.csv')



```

# Analyze data

```{r}

glimpse(df)
str(df)
skim(df)

head(df)
tail(df)

```

# Continue your code here...

```{r}

```

------------------------------------------------------------------------

# Contact

opendata@zuerich.ch | Open Data Zürich
