---
title: "Open Government Data, opendata.swiss"
date: "2023-01-16"
output: html_document
---

## Dataset: Nachnamen pro PLZ

Nachnamensstatistik, erstellt auf Basis von der Post bekannten Bevölkerungsdaten. Es werden jeweils pro Postleitzahl, Geschlecht und Stichdatum die fünf häufigsten Nachnamen gelistet. Die Ränge beschreiben die Häufigkeit in Absteigender Reihenfolge (1 = häufigster Nachname, 5 = fünfthäufigster Nachname).

[Direct link by **opendata.swiss** for dataset](https://opendata.swiss/de/dataset/nachnamen-pro-plz)<br>
[Direct link by **Die Schweizerische Post** for dataset](https://swisspost.opendatasoft.com/explore/dataset/nachnamen_proplz)

Auto generated R starter code for data set nachnamen_proplz@swisspost.

## Metadata

- **Publisher** `Die Schweizerische Post`
- **Organization.display_name.de** `Die Schweizerische Post`
- **Organization.url** `http://www.post.ch`
- **Maintainer** `Kontaktstelle Open Data`
- **Maintainer_email** `opendata@post.ch`
- **Keywords.de** `[]`
- **Issued** `2018-08-21T00:00:00`
- **Metadata_created** `2018-08-23T09:23:54.906104`
- **Metadata_modified** `2022-05-03T14:40:12.131364`


# Load packages

```{r}

library(tidyverse)
library(skimr)

```

# Load data

-   The dataset has 1 distribution(s) in CSV format.
-   All available CSV distributions are listed below and can be read into a tibble.

```{r}

# Distribution 0
# Package_id               : 5f71a511-74f6-4be4-b39f-dded3fba68a8
# Description              : 
# Issued                   : 2018-08-21T00:00:00
# Modified                 : 
# Rights                   : NonCommercialAllowed-CommercialAllowed-ReferenceRequired

df <- read_delim('https://swisspost.opendatasoft.com/api/v2/catalog/datasets/nachnamen_proplz/exports/csv')



```

# Analyze data

```{r}

glimpse(df)
str(df)
skim(df)

head(df)
tail(df)

```

# Continue your code here...

```{r}

```

------------------------------------------------------------------------

# Contact

opendata@post.ch | Kontaktstelle Open Data
