---
title: "Open Government Data, opendata.swiss"
date: "2025-09-13"
output: html_document
---

## Dataset: Personen im Asylwesen nach Nationalität, Geschlecht und Aufenthaltsstatus

Diese Daten beschreiben Personen im Asylwesen nach Nationalität, Geschlecht und Aufenthaltsstatus.

[Direct link by **opendata.swiss** for dataset](https://opendata.swiss/de/dataset/personen-im-asylwesen-nach-nationalitat-geschlecht-und-aufenthaltsstatus)<br>
[Direct link by **Stadt Zürich** for dataset](https://data.stadt-zuerich.ch/dataset/bev_monat_asylwesen_status_nationalitaet_geschlecht_od5236)

Auto generated R starter code for data set 89ee72a1-5c56-4e42-b743-ec2587d44b4a@stadt-zurich.

## Metadata

- **Publisher.name** `Staatssekretariat für Migration (SEM)`
- **Organization.display_name.de** `Stadt Zürich`
- **Organization.url** `http://www.stadt-zuerich.ch/opendata`
- **Maintainer** `None`
- **Maintainer_email** `None`
- **Keywords.de** `['nationalitaet', 'sachdaten', 'sasa', 'geschlecht', 'zeitreihe', 'asylsuchende', 'tabelle', 'bevoelkerungsbestand', 'aufenthaltsart']`
- **Issued** `2024-01-25T00:00:00`
- **Metadata_created** `2025-08-21T02:22:46.330290`
- **Metadata_modified** `2025-09-13T03:33:26.550800`


# Load packages

```{r}

library(tidyverse)
library(skimr)

```

# Load data

-   The dataset has 1 distribution(s) in CSV format.
-   All available CSV distributions are listed below and can be read into a tibble.

```{r}

# Distribution 0
# Package_id               : 6120dafd-cb13-428f-9f02-d7e72e8a8d63
# Description              : 
# Issued                   : 2025-08-20T21:08:33.121667
# Modified                 : 2025-12-09T20:59:42.664119
# Rights                   : https://opendata.swiss/terms-of-use#terms_open

df <- read_delim('https://data.stadt-zuerich.ch/dataset/bev_monat_asylwesen_status_nationalitaet_geschlecht_od5236/download/BEV523OD5236.csv')



```

# Analyze data

```{r}

glimpse(df)
str(df)
skim(df)

head(df)
tail(df)

```

# Continue your code here...

```{r}

```

------------------------------------------------------------------------

# Contact

opendata@zuerich.ch | Open Data Zürich
