---
title: "Open Government Data, opendata.swiss"
date: "2024-03-19"
output: html_document
---

## Dataset: Verkehrszähldaten an der Stampfenbachstrasse nach Fahrzeugtypen, seit 2007


Dieses Dataset umfasst die Verkehrszahlen an der Stampfenbachstrasse **seit 2007 bis zur letzten aktuellen Stunde**, aufgeteilt in Jahresdateien. Die Messung findet mittels Radardetektoren statt. Es wird die Länge des vorbeifahrenden Fahrzeugs gemessen. Aufgrund der Länge wird das Fahrzeug einer von 3 Klassen (0-2.7m = 2R, 2.7-7m = PW, 7-25m = LKW) zugeteilt. Die Zählstelle befindet sich auf der Höhe der Berufsschule für Detailhandel Zürich direkt neben dem Parkhaus Unterstrasse. 
Während den Bauarbeiten an der Stampfenbachstrasse in den Jahren 2018 und 2019 sind die Verkehrszahlen nicht erfasst worden.


[Direct link by **opendata.swiss** for dataset](https://opendata.swiss/de/dataset/verkehrszahldaten-an-der-stampfenbachstrasse-nach-fahrzeugtypen-seit-2007)<br>
[Direct link by **Stadt Zürich** for dataset](https://data.stadt-zuerich.ch/dataset/ugz_verkehrsdaten_stundenwerte_stampfenbachstrasse)

Auto generated R starter code for data set 2b55b595-e238-41fd-bc99-2d48401c15da@stadt-zurich.

## Metadata

- **Publisher** `Messung Luftqualität, Umwelt- und Gesundheitsschutz, Gesundheits- und Umweltdepartement`
- **Organization.display_name.de** `Stadt Zürich`
- **Organization.url** `http://www.stadt-zuerich.ch/opendata`
- **Maintainer** `Open Data Zürich`
- **Maintainer_email** `opendata@zuerich.ch`
- **Keywords.de** `['verkehr', 'mobilitaet', 'tabelle', 'miv', 'zeitreihe', 'fahrzeugtypen', 'sachdaten', 'echtzeit']`
- **Issued** `2020-10-21T00:00:00`
- **Metadata_created** `2023-09-07T00:55:35.734903`
- **Metadata_modified** `2024-03-18T03:25:55.865950`


# Load packages

```{r}

library(tidyverse)
library(skimr)

```

# Load data

-   The dataset has 18 distribution(s) in CSV format.
-   All available CSV distributions are listed below and can be read into a tibble.

```{r}

# Distribution 0
# Package_id               : 6128bf3f-52ca-4f1e-99b4-ea7bd96395ec
# Description              : 
# Issued                   : 2024-03-01T12:35:09.328842
# Modified                 : 2024-03-18T01:46:58.191957
# Rights                   : NonCommercialAllowed-CommercialAllowed-ReferenceNotRequired

df <- read_delim('https://data.stadt-zuerich.ch/dataset/ugz_verkehrsdaten_stundenwerte_stampfenbachstrasse/download/ugz_ogd_traffic_h1_2024.csv')

# Distribution 1
# Package_id               : 6128bf3f-52ca-4f1e-99b4-ea7bd96395ec
# Description              : 
# Issued                   : 2023-06-09T14:11:36.534212
# Modified                 : 2024-03-18T01:46:55.558877
# Rights                   : NonCommercialAllowed-CommercialAllowed-ReferenceNotRequired

df <- read_delim('https://data.stadt-zuerich.ch/dataset/ugz_verkehrsdaten_stundenwerte_stampfenbachstrasse/download/ugz_ogd_traffic_h1_2023.csv')

# Distribution 2
# Package_id               : 6128bf3f-52ca-4f1e-99b4-ea7bd96395ec
# Description              : 
# Issued                   : 2023-06-09T14:11:20.111096
# Modified                 : 2024-03-18T01:46:09.221416
# Rights                   : NonCommercialAllowed-CommercialAllowed-ReferenceNotRequired

df <- read_delim('https://data.stadt-zuerich.ch/dataset/ugz_verkehrsdaten_stundenwerte_stampfenbachstrasse/download/ugz_ogd_traffic_h1_2007.csv')

# Distribution 3
# Package_id               : 6128bf3f-52ca-4f1e-99b4-ea7bd96395ec
# Description              : 
# Issued                   : 2023-06-09T14:11:24.291528
# Modified                 : 2024-03-18T01:46:23.596260
# Rights                   : NonCommercialAllowed-CommercialAllowed-ReferenceNotRequired

df <- read_delim('https://data.stadt-zuerich.ch/dataset/ugz_verkehrsdaten_stundenwerte_stampfenbachstrasse/download/ugz_ogd_traffic_h1_2012.csv')

# Distribution 4
# Package_id               : 6128bf3f-52ca-4f1e-99b4-ea7bd96395ec
# Description              : 
# Issued                   : 2023-06-09T14:11:27.088627
# Modified                 : 2024-03-18T01:46:30.274168
# Rights                   : NonCommercialAllowed-CommercialAllowed-ReferenceNotRequired

df <- read_delim('https://data.stadt-zuerich.ch/dataset/ugz_verkehrsdaten_stundenwerte_stampfenbachstrasse/download/ugz_ogd_traffic_h1_2015.csv')

# Distribution 5
# Package_id               : 6128bf3f-52ca-4f1e-99b4-ea7bd96395ec
# Description              : 
# Issued                   : 2023-06-09T14:11:31.613124
# Modified                 : 2024-03-18T01:46:43.125607
# Rights                   : NonCommercialAllowed-CommercialAllowed-ReferenceNotRequired

df <- read_delim('https://data.stadt-zuerich.ch/dataset/ugz_verkehrsdaten_stundenwerte_stampfenbachstrasse/download/ugz_ogd_traffic_h1_2018.csv')

# Distribution 6
# Package_id               : 6128bf3f-52ca-4f1e-99b4-ea7bd96395ec
# Description              : 
# Issued                   : 2023-06-09T14:11:25.421558
# Modified                 : 2024-03-18T01:46:25.964997
# Rights                   : NonCommercialAllowed-CommercialAllowed-ReferenceNotRequired

df <- read_delim('https://data.stadt-zuerich.ch/dataset/ugz_verkehrsdaten_stundenwerte_stampfenbachstrasse/download/ugz_ogd_traffic_h1_2013.csv')

# Distribution 7
# Package_id               : 6128bf3f-52ca-4f1e-99b4-ea7bd96395ec
# Description              : 
# Issued                   : 2023-06-09T14:11:26.260665
# Modified                 : 2024-03-18T01:46:28.019542
# Rights                   : NonCommercialAllowed-CommercialAllowed-ReferenceNotRequired

df <- read_delim('https://data.stadt-zuerich.ch/dataset/ugz_verkehrsdaten_stundenwerte_stampfenbachstrasse/download/ugz_ogd_traffic_h1_2014.csv')

# Distribution 8
# Package_id               : 6128bf3f-52ca-4f1e-99b4-ea7bd96395ec
# Description              : 
# Issued                   : 2023-06-09T14:11:27.906117
# Modified                 : 2024-03-18T01:46:32.903223
# Rights                   : NonCommercialAllowed-CommercialAllowed-ReferenceNotRequired

df <- read_delim('https://data.stadt-zuerich.ch/dataset/ugz_verkehrsdaten_stundenwerte_stampfenbachstrasse/download/ugz_ogd_traffic_h1_2016.csv')

# Distribution 9
# Package_id               : 6128bf3f-52ca-4f1e-99b4-ea7bd96395ec
# Description              : 
# Issued                   : 2023-06-09T14:11:30.829359
# Modified                 : 2024-03-18T01:46:39.334865
# Rights                   : NonCommercialAllowed-CommercialAllowed-ReferenceNotRequired

df <- read_delim('https://data.stadt-zuerich.ch/dataset/ugz_verkehrsdaten_stundenwerte_stampfenbachstrasse/download/ugz_ogd_traffic_h1_2017.csv')

# Distribution 10
# Package_id               : 6128bf3f-52ca-4f1e-99b4-ea7bd96395ec
# Description              : 
# Issued                   : 2023-06-09T14:11:35.605398
# Modified                 : 2024-03-18T01:46:53.411937
# Rights                   : NonCommercialAllowed-CommercialAllowed-ReferenceNotRequired

df <- read_delim('https://data.stadt-zuerich.ch/dataset/ugz_verkehrsdaten_stundenwerte_stampfenbachstrasse/download/ugz_ogd_traffic_h1_2022.csv')

# Distribution 11
# Package_id               : 6128bf3f-52ca-4f1e-99b4-ea7bd96395ec
# Description              : 
# Issued                   : 2023-06-09T14:11:22.518479
# Modified                 : 2024-03-18T01:46:15.972588
# Rights                   : NonCommercialAllowed-CommercialAllowed-ReferenceNotRequired

df <- read_delim('https://data.stadt-zuerich.ch/dataset/ugz_verkehrsdaten_stundenwerte_stampfenbachstrasse/download/ugz_ogd_traffic_h1_2010.csv')

# Distribution 12
# Package_id               : 6128bf3f-52ca-4f1e-99b4-ea7bd96395ec
# Description              : 
# Issued                   : 2023-06-09T14:11:20.702150
# Modified                 : 2024-03-18T01:46:10.955706
# Rights                   : NonCommercialAllowed-CommercialAllowed-ReferenceNotRequired

df <- read_delim('https://data.stadt-zuerich.ch/dataset/ugz_verkehrsdaten_stundenwerte_stampfenbachstrasse/download/ugz_ogd_traffic_h1_2008.csv')

# Distribution 13
# Package_id               : 6128bf3f-52ca-4f1e-99b4-ea7bd96395ec
# Description              : 
# Issued                   : 2023-06-09T14:11:32.485015
# Modified                 : 2024-03-18T01:46:45.373502
# Rights                   : NonCommercialAllowed-CommercialAllowed-ReferenceNotRequired

df <- read_delim('https://data.stadt-zuerich.ch/dataset/ugz_verkehrsdaten_stundenwerte_stampfenbachstrasse/download/ugz_ogd_traffic_h1_2019.csv')

# Distribution 14
# Package_id               : 6128bf3f-52ca-4f1e-99b4-ea7bd96395ec
# Description              : 
# Issued                   : 2023-06-09T14:11:33.349542
# Modified                 : 2024-03-18T01:46:47.429201
# Rights                   : NonCommercialAllowed-CommercialAllowed-ReferenceNotRequired

df <- read_delim('https://data.stadt-zuerich.ch/dataset/ugz_verkehrsdaten_stundenwerte_stampfenbachstrasse/download/ugz_ogd_traffic_h1_2020.csv')

# Distribution 15
# Package_id               : 6128bf3f-52ca-4f1e-99b4-ea7bd96395ec
# Description              : 
# Issued                   : 2023-06-09T14:11:34.454440
# Modified                 : 2024-03-18T01:46:49.947453
# Rights                   : NonCommercialAllowed-CommercialAllowed-ReferenceNotRequired

df <- read_delim('https://data.stadt-zuerich.ch/dataset/ugz_verkehrsdaten_stundenwerte_stampfenbachstrasse/download/ugz_ogd_traffic_h1_2021.csv')

# Distribution 16
# Package_id               : 6128bf3f-52ca-4f1e-99b4-ea7bd96395ec
# Description              : 
# Issued                   : 2023-06-09T14:11:21.550276
# Modified                 : 2024-03-18T01:46:13.560812
# Rights                   : NonCommercialAllowed-CommercialAllowed-ReferenceNotRequired

df <- read_delim('https://data.stadt-zuerich.ch/dataset/ugz_verkehrsdaten_stundenwerte_stampfenbachstrasse/download/ugz_ogd_traffic_h1_2009.csv')

# Distribution 17
# Package_id               : 6128bf3f-52ca-4f1e-99b4-ea7bd96395ec
# Description              : 
# Issued                   : 2023-06-09T14:11:23.416941
# Modified                 : 2024-03-18T01:46:18.164223
# Rights                   : NonCommercialAllowed-CommercialAllowed-ReferenceNotRequired

df <- read_delim('https://data.stadt-zuerich.ch/dataset/ugz_verkehrsdaten_stundenwerte_stampfenbachstrasse/download/ugz_ogd_traffic_h1_2011.csv')



```

# Analyze data

```{r}

glimpse(df)
str(df)
skim(df)

head(df)
tail(df)

```

# Continue your code here...

```{r}

```

------------------------------------------------------------------------

# Contact

opendata@zuerich.ch | Open Data Zürich
