---
title: "Open Government Data, opendata.swiss"
date: "2025-03-03"
output: html_document
---

## Dataset: Bevölkerung mit höchster abgeschlossener Ausbildung nach Geschlecht

Anteil (%) der Bevölkerung mit höchster abgeschlossener Ausbildung nach Geschlecht im Jahr 2022.

Ständige Wohnbevölkerung ab 25 Jahren.

Die Anteile wurden basierend auf einer Stichprobe hochgerechnet.

(QUELLE: Bundesamt für Statistik, Strukturerhebung)

[Direct link by **opendata.swiss** for dataset](https://opendata.swiss/de/dataset/bevolkerung-mit-hochster-abgeschlossener-ausbildung-nach-geschlecht)<br>
[Direct link by **Kanton Zug** for dataset](https://www.zg.ch/behoerden/gesundheitsdirektion/statistikfachstelle/themen/bildung)

Auto generated R starter code for data set 5406da95-3ec4-4fa2-8031-17b5ded776bf@kanton-zug.

## Metadata

- **Publisher** `Fachstelle für Daten und Statistik des Kantons Zug`
- **Organization.display_name.de** `Kanton Zug`
- **Organization.url** ``
- **Maintainer** `None`
- **Maintainer_email** `None`
- **Keywords.de** `['schulabschlusse']`
- **Issued** `2024-12-02T00:00:00`
- **Metadata_created** `2024-11-29T12:18:39.962251`
- **Metadata_modified** `2025-02-26T12:58:06.776355`


# Load packages

```{r}

library(tidyverse)
library(skimr)

```

# Load data

-   The dataset has 1 distribution(s) in CSV format.
-   All available CSV distributions are listed below and can be read into a tibble.

```{r}

# Distribution 0
# Package_id               : 61b27d7e-ca83-4343-adff-ecd9add41262
# Description              : 
# Issued                   : None
# Modified                 : 2024-10-03T15:08:12.660000+00:00
# Rights                   : https://opendata.swiss/terms-of-use#terms_by

df <- read_delim('https://data.zg.ch/store/1/resource/672')



```

# Analyze data

```{r}

glimpse(df)
str(df)
skim(df)

head(df)
tail(df)

```

# Continue your code here...

```{r}

```

------------------------------------------------------------------------

# Contact

opendata@zg.ch | Open Data Zug
