---
title: "Open Government Data, opendata.swiss"
date: "2023-01-16"
output: html_document
---

## Dataset: Teilrevision der Kantonsverfassung (Umsetzung der am 22. September 2013 angenommenen Volksinitiative «Ja zu sauberem Strom ohne Kohlekraft»)

Schlussresultate der kantonalen Abstimmung 'Teilrevision der Kantonsverfassung (Umsetzung der am 22. September 2013 angenommenen Volksinitiative «Ja zu sauberem Strom ohne Kohlekraft»)', 14. Juni 2015, Graubünden - Grischun - Grigioni, aufgeschlüsselt nach Gemeinden.

[Direct link by **opendata.swiss** for dataset](https://opendata.swiss/de/dataset/teilrevision-der-kantonsverfassung-umsetzung-der-am-22-september-2013-angenommenen-volksinitiat)<br>
[Direct link by **Standeskanzlei Graubünden** for dataset](https://abstimmungen.gr.ch/vote/teilrevision-der-kantonsverfassung/data)

Auto generated R starter code for data set vote-teilrevision-der-kantonsverfassung@standeskanzlei-graubuenden.

## Metadata

- **Publisher** `Standeskanzlei Graubünden`
- **Organization.display_name.de** `Standeskanzlei Graubünden`
- **Organization.url** ``
- **Maintainer** `Standeskanzlei Graubünden`
- **Maintainer_email** `info@gr.ch`
- **Keywords.de** `['abstimmung', 'kantonal']`
- **Issued** `2015-06-14T00:00:00`
- **Metadata_created** `2017-08-22T07:47:56.276194`
- **Metadata_modified** `2023-01-11T18:02:56.543928`


# Load packages

```{r}

library(tidyverse)
library(skimr)

```

# Load data

-   The dataset has 1 distribution(s) in CSV format.
-   All available CSV distributions are listed below and can be read into a tibble.

```{r}

# Distribution 0
# Package_id               : 6287112e-3a56-46f8-af8a-52e395878944
# Description              : 
# Issued                   : 2015-10-12T00:00:00
# Modified                 : 2022-01-19T00:00:00
# Rights                   : NonCommercialAllowed-CommercialAllowed-ReferenceRequired

df <- read_delim('https://abstimmungen.gr.ch/vote/teilrevision-der-kantonsverfassung/data-csv')



```

# Analyze data

```{r}

glimpse(df)
str(df)
skim(df)

head(df)
tail(df)

```

# Continue your code here...

```{r}

```

------------------------------------------------------------------------

# Contact

info@gr.ch | Standeskanzlei Graubünden
