---
title: "Open Government Data, opendata.swiss"
date: "2024-09-14"
output: html_document
---

## Dataset: Monatliche Menge Abfall, Restoff und Energie (Wärme- und Stromabgabe)

Dieser Datensatz beinhaltet die monatlichen Mengen der in der Kehrichtverwertungsanlage Hagenholz thermisch verwerterten Abfällen [to], den daraus resultierten abtransportierten Restprodukte [to] sowie die daraus abgesetzten Wärme [MWh] und Strom [MWh]. 

[Direct link by **opendata.swiss** for dataset](https://opendata.swiss/de/dataset/monatliche-menge-abfall-restoff-und-energie-warme-und-stromabgabe)<br>
[Direct link by **Stadt Zürich** for dataset](https://data.stadt-zuerich.ch/dataset/erz_abfallmenge_energie_khkw)

Auto generated R starter code for data set 932736e0-9001-4f3f-a4e5-c7708b4dbea0@stadt-zurich.

## Metadata

- **Publisher** `Kehrichtverwertungsanlage Hagenholz, Entsorgung + Recycling Zürich, Tiefbau- und Entsorgungsdepartement`
- **Organization.display_name.de** `Stadt Zürich`
- **Organization.url** `http://www.stadt-zuerich.ch/opendata`
- **Maintainer** `Open Data Zürich`
- **Maintainer_email** `opendata@zuerich.ch`
- **Keywords.de** `['reststoffe', 'abfall', 'energie-warme', 'energie-strom']`
- **Issued** `2021-01-15T00:00:00`
- **Metadata_created** `2021-08-11T02:55:58.830042`
- **Metadata_modified** `2024-09-14T03:23:09.426999`


# Load packages

```{r}

library(tidyverse)
library(skimr)

```

# Load data

-   The dataset has 1 distribution(s) in CSV format.
-   All available CSV distributions are listed below and can be read into a tibble.

```{r}

# Distribution 0
# Package_id               : 6353aa59-73ac-413d-8c48-e2ff98fcf3d4
# Description              : 
# Issued                   : 2021-10-08T14:22:53.792987
# Modified                 : 2024-09-13T16:10:42.293437
# Rights                   : NonCommercialAllowed-CommercialAllowed-ReferenceNotRequired

df <- read_delim('https://data.stadt-zuerich.ch/dataset/erz_abfallmenge_energie_khkw/download/abfallmenge_energie_khkw.csv')



```

# Analyze data

```{r}

glimpse(df)
str(df)
skim(df)

head(df)
tail(df)

```

# Continue your code here...

```{r}

```

------------------------------------------------------------------------

# Contact

opendata@zuerich.ch | Open Data Zürich
