---
title: "Open Government Data, opendata.swiss"
date: "2026-01-11"
output: html_document
---

## Dataset: Wohngebäude nach verschiedenen Merkmalen, ab 2010 bis 2019

Dieser Datensatz enthält Wohngebäude ab 2010 bis 2019 nach verschiedenen Kriterien.Daten gemäss Merkmalskatalog des Gebäude- und Wohnungsregisters Version 3.7 (MK3.7).Wenn der angegebene Wert für die Anzahl der Wohnungen null ist, kann er nicht angegeben werden (z. B. Hotels, Altenheime usw.).

[Direct link by **opendata.swiss** for dataset](https://opendata.swiss/de/dataset/wohngebaude-nach-verschiedenen-merkmalen-ab-2010-bis-2019)<br>
[Direct link by **Amt für Statistik und Daten Freiburg** for dataset](https://opendata.fr.ch/explore/dataset/09_02_parc_bat_au_31_12_2010_2019/)

Auto generated R starter code for data set 09_02_parc_bat_au_31_12_2010_2019@ssd.

## Metadata

- **Publisher.name** `nan`
- **Organization.display_name.de** `Amt für Statistik und Daten Freiburg`
- **Organization.url** `https://www.fr.ch/deef/ssd`
- **Maintainer** `None`
- **Maintainer_email** `None`
- **Keywords.de** `['gebaude', 'wohnungen', 'heizung', 'energie', 'gemeinde']`
- **Issued** `2025-03-14T00:00:00`
- **Metadata_created** `2025-09-19T05:49:59.435333`
- **Metadata_modified** `2026-01-09T01:26:37.683861`


# Load packages

```{r}

library(tidyverse)
library(skimr)

```

# Load data

-   The dataset has 1 distribution(s) in CSV format.
-   All available CSV distributions are listed below and can be read into a tibble.

```{r}

# Distribution 0
# Package_id               : 63f0ba00-e66c-41dd-88d5-f5323a034f64
# Description              : Wohngebäude nach verschiedenen Merkmalen, ab 2010 bis 2019 (csv)
# Issued                   : 2025-03-14T00:00:00
# Modified                 : 2025-09-18T07:16:17.710000+00:00
# Rights                   : http://www.opendefinition.org/licenses/cc-by-sa

df <- read_delim('https://opendata.fr.ch/api/explore/v2.1/catalog/datasets/09_02_parc_bat_au_31_12_2010_2019/exports/csv?use_labels=true')



```

# Analyze data

```{r}

glimpse(df)
str(df)
skim(df)

head(df)
tail(df)

```

# Continue your code here...

```{r}

```

------------------------------------------------------------------------

# Contact

opendata@fr.ch | Centre de compétences et de coordination OGD / Kompetenz- und Koordinationszentrum für OGD
