---
title: "Open Government Data, opendata.swiss"
date: "2025-06-05"
output: html_document
---

## Dataset: Hundebestand im Kanton Basel-Stadt seit 1970

Dieser Datensatz zeigt die Anzahl der registrierten Hunde im Kanton Basel-Stadt seit 1970, aufgeschlüsselt nach den Gemeinden Basel, Riehen und Bettingen. Ab dem Jahr 2008 ist zusätzlich eine Aufschlüsselung nach den Wohnvierteln in Basel verfügbar.Eine Sammlung aller OGD-Datensätze über Hunde finden Sie hier: [https://data.bs.ch/explore/?refine.tags=hund](https://data.bs.ch/explore/?refine.tags=hund)Weitere Informationen zu Tierbeständen im Kanton Basel-Stadt findet man im Statistikportal: [href='https://statistik.bs.ch/suche?search={'query':'','filterTheme':'successor-16.2'}](https://statistik.bs.ch/suche?search={'query':'','filterTheme':'successor-16.2'})

[Direct link by **opendata.swiss** for dataset](https://opendata.swiss/de/dataset/hundebestand-im-kanton-basel-stadt-seit-1970)<br>
[Direct link by **Kanton Basel-Stadt** for dataset](https://data.bs.ch/explore/dataset/100445/)

Auto generated R starter code for data set 100445@kanton-basel-stadt.

## Metadata

- **Publisher.name** `Statistisches Amt`
- **Organization.display_name.de** `Kanton Basel-Stadt`
- **Organization.url** `https://data.bs.ch/pages/home/`
- **Maintainer** `None`
- **Maintainer_email** `None`
- **Keywords.de** `['hund', 'freizeit', 'tiere']`
- **Issued** `2025-05-27T00:00:00`
- **Metadata_created** `2025-05-28T01:47:21.915575`
- **Metadata_modified** `2025-06-05T02:58:43.406941`


# Load packages

```{r}

library(tidyverse)
library(skimr)

```

# Load data

-   The dataset has 1 distribution(s) in CSV format.
-   All available CSV distributions are listed below and can be read into a tibble.

```{r}

# Distribution 0
# Package_id               : 64decc65-ed10-4ba1-838f-40d6ff899ea3
# Description              : Hundebestand im Kanton Basel-Stadt seit 1970 (csv)
# Issued                   : 2025-05-27T00:00:00
# Modified                 : 2025-06-04T15:01:44.410000+00:00
# Rights                   : https://opendata.swiss/terms-of-use#terms_by

df <- read_delim('https://data.bs.ch/api/v2/catalog/datasets/100445/exports/csv?use_labels=true')



```

# Analyze data

```{r}

glimpse(df)
str(df)
skim(df)

head(df)
tail(df)

```

# Continue your code here...

```{r}

```

------------------------------------------------------------------------

# Contact

opendata@bs.ch | Open Data Basel-Stadt
