---
title: "Open Government Data, opendata.swiss"
date: "2024-03-20"
output: html_document
---

## Dataset: Stadttunnel

Stadttunnel Projektierungszone, aufgenommen im Auftrag des Tiefbauamts des Kantons Zürich von SEZ Ingenieurgemeinschaft Eichberger AG (Letten - Sihlhölzli, Stand: 31.10.1969) sowie Ingenieurbureau Heierli (Irchel - Letten, Stand: 23.10.1989)

**Zweck**: Baugesuchsbeurteilung im Amt für Baubewilligungen

[Direct link by **opendata.swiss** for dataset](https://opendata.swiss/de/dataset/stadttunnel)<br>
[Direct link by **Stadt Zürich** for dataset](https://data.stadt-zuerich.ch/dataset/geo_stadttunnel)

Auto generated R starter code for data set c43df057-a9ca-47e4-8bda-b0444fc465d3@stadt-zurich.

## Metadata

- **Publisher** `Kompetenzzentren, Amt für Städtebau, Hochbaudepartement`
- **Organization.display_name.de** `Stadt Zürich`
- **Organization.url** `http://www.stadt-zuerich.ch/opendata`
- **Maintainer** `Open Data Zürich`
- **Maintainer_email** `opendata@zuerich.ch`
- **Keywords.de** `['geodaten', 'stzh', 'geoportal', 'stadttunnel', 'vektordaten', 'polygondaten']`
- **Issued** `nan`
- **Metadata_created** `2023-11-07T03:43:48.355534`
- **Metadata_modified** `2024-03-19T04:14:22.628419`


# Load packages

```{r}

library(tidyverse)
library(skimr)

```

# Load data

-   The dataset has 1 distribution(s) in CSV format.
-   All available CSV distributions are listed below and can be read into a tibble.

```{r}

# Distribution 0
# Package_id               : 667ba794-d088-4cbd-9f2a-aa8e6f11c4dd
# Description              : 
# Issued                   : 2023-06-11T03:23:48.300884
# Modified                 : None
# Rights                   : NonCommercialAllowed-CommercialAllowed-ReferenceNotRequired

df <- read_delim('https://www.stadt-zuerich.ch/geodaten/download/Stadttunnel?format=10008')



```

# Analyze data

```{r}

glimpse(df)
str(df)
skim(df)

head(df)
tail(df)

```

# Continue your code here...

```{r}

```

------------------------------------------------------------------------

# Contact

opendata@zuerich.ch | Open Data Zürich
