---
title: "Open Government Data, opendata.swiss"
date: "2023-01-16"
output: html_document
---

## Dataset: energiedashboard.ch: Stromverbrauch Prognose SDSC

Das Stromverbrauchsmodell liefert eine Schätzung des Stromverbrauchs auf nationaler Ebene in der Schweiz. Das Modell wird mit Daten aus den folgenden Quellen trainiert: stündlicher nationaler Verbrauch von Swissgrid (Energieübersicht), meteorologische Daten von MeteoSchweiz (einschliesslich Wettervorhersage) und Kalenderinformationen wie Feiertage, die vom python Holiday Package bereitgestellt werden, sowie manuell erfasste Feiertage. Das Modell gehört zur Kategorie der verallgemeinerten additiven Modelle (GAMs) und liefert eine Vorhersage auf stündlicher und täglicher Basis mit einem unteren und oberen Konfidenzintervall von 2,5 bzw. 97,5.

[Direct link by **opendata.swiss** for dataset](https://opendata.swiss/de/dataset/energiedashboard-ch-stromverbrauch-prognose-sdsc)<br>
[Direct link by **Bundesamt für Energie BFE** for dataset]()

Auto generated R starter code for data set ogd110@bundesamt-fur-energie-bfe.

## Metadata

- **Publisher** `Bundesamt für Energie BFE`
- **Organization.display_name.de** `Bundesamt für Energie BFE`
- **Organization.url** `http://www.bfe.admin.ch`
- **Maintainer** `None`
- **Maintainer_email** `None`
- **Keywords.de** `['strom', 'endverbrauch', 'ogd110-bfe', 'data-science', 'machine-learning', 'prognose']`
- **Issued** `2023-01-11T00:00:00`
- **Metadata_created** `2023-01-11T07:08:31.381364`
- **Metadata_modified** `2023-01-11T07:09:32.305151`


# Load packages

```{r}

library(tidyverse)
library(skimr)

```

# Load data

-   The dataset has 1 distribution(s) in CSV format.
-   All available CSV distributions are listed below and can be read into a tibble.

```{r}

# Distribution 0
# Package_id               : 6729f43f-ffbd-4224-81bf-d0a7d945fcff
# Description              : 
# Issued                   : None
# Modified                 : None
# Rights                   : NonCommercialAllowed-CommercialAllowed-ReferenceRequired

df <- read_delim('https://bfe-energy-dashboard-ogd.s3.amazonaws.com/ogd110_strom_verbrauch_prognose.csv')



```

# Analyze data

```{r}

glimpse(df)
str(df)
skim(df)

head(df)
tail(df)

```

# Continue your code here...

```{r}

```

------------------------------------------------------------------------

# Contact

Digital Innovation Office | Digitalisierung@bfe.admin.ch
