---
title: "Open Government Data, opendata.swiss"
date: "2024-01-09"
output: html_document
---

## Dataset: Bundesbeschluss vom 25. September 2009 zu einem Verfassungsartikel über die Forschung am Menschen

Schlussresultate der eidgenössischen Abstimmung 'Bundesbeschluss vom 25. September 2009 zu einem Verfassungsartikel über die Forschung am Menschen', 7. März 2010, Kanton Basel-Landschaft, aufgeschlüsselt nach Gemeinden.

[Direct link by **opendata.swiss** for dataset](https://opendata.swiss/de/dataset/bundesbeschluss-vom-25-september-2009-zu-einem-verfassungsartikel-uber-die-forschung-am-mensche)<br>
[Direct link by **Kanton Basel-Landschaft** for dataset](https://abstimmungen.bl.ch/vote/bundesbeschluss-vom-25-september-2009-zu-einem-verfassungsartikel-ueber-die-forschung-am-menschen/data)

Auto generated R starter code for data set vote-bundesbeschluss-vom-25-september-2009-zu-einem-verfassungsartikel-ueber-die-forschung-am-menschen@kanton-basel-landschaft.

## Metadata

- **Publisher** `Basel-Landschaft`
- **Organization.display_name.de** `Kanton Basel-Landschaft`
- **Organization.url** `https://www.baselland.ch`
- **Maintainer** `Basel-Landschaft`
- **Maintainer_email** `wahlen-abstimmungen@bl.ch`
- **Keywords.de** `['national', 'abstimmung']`
- **Issued** `2010-03-07T00:00:00`
- **Metadata_created** `2022-12-13T15:04:03.020052`
- **Metadata_modified** `2024-01-08T05:27:15.016807`


# Load packages

```{r}

library(tidyverse)
library(skimr)

```

# Load data

-   The dataset has 1 distribution(s) in CSV format.
-   All available CSV distributions are listed below and can be read into a tibble.

```{r}

# Distribution 0
# Package_id               : 67dbf745-499e-452f-8717-d5a7c36b5e80
# Description              : 
# Issued                   : 2021-09-01T18:42:36+00:00
# Modified                 : 2022-01-19T06:36:16+00:00
# Rights                   : NonCommercialAllowed-CommercialAllowed-ReferenceRequired

df <- read_delim('https://abstimmungen.bl.ch/vote/bundesbeschluss-vom-25-september-2009-zu-einem-verfassungsartikel-ueber-die-forschung-am-menschen/data-csv')



```

# Analyze data

```{r}

glimpse(df)
str(df)
skim(df)

head(df)
tail(df)

```

# Continue your code here...

```{r}

```

------------------------------------------------------------------------

# Contact

wahlen-abstimmungen@bl.ch | Basel-Landschaft
