---
title: "Open Government Data, opendata.swiss"
date: "2024-07-02"
output: html_document
---

## Dataset: Betriebe mit einer Verkaufsbewilligung für Spirituosen nach Standort (Februar 2024)

Liste der Betriebe mit vom Kanton BL bewilligten Spirituosenverkauf. Stand: 29.02.2024Der gewerbsmässige Verkauf von alkoholischen Getränken ist bewilligungspflichtig. In gastgewerblichen Bewilligungen ist der Verkauf von alkoholischen Getränken bereits mitenthalten. In diesen Fällen ist kein zusätzlicher Antrag notwendig.

[Direct link by **opendata.swiss** for dataset](https://opendata.swiss/de/dataset/betriebe-mit-einer-verkaufsbewilligung-fur-spirituosen-nach-standort-januar-2023)<br>
[Direct link by **Kanton Basel-Landschaft** for dataset](https://data.bl.ch/explore/dataset/10960/)

Auto generated R starter code for data set 10960@kanton-basel-landschaft.

## Metadata

- **Publisher** `kanton-basel-landschaft`
- **Organization.display_name.de** `Kanton Basel-Landschaft`
- **Organization.url** `https://www.baselland.ch`
- **Maintainer** `Dominik Hänggi Maini`
- **Maintainer_email** `dominik.haenggi@bl.ch`
- **Keywords.de** `['denner', 'verkaufsladen', 'volg', 'hochprozentig', 'schnaps', 'alkohol', 'einkaufsladen', 'geodaten', 'points-of-interest', 'aldi', 'grosshandel', 'gewerbe', 'dorfladen', 'supermarkt', 'standortdaten', 'shop', 'detailhandel', 'firmenadresse', 'adressdaten', 'landi', 'lidl', 'coop', 'migrolino', 'adresse']`
- **Issued** `2023-02-13T00:00:00`
- **Metadata_created** `2023-02-17T11:03:02.638686`
- **Metadata_modified** `2024-07-01T04:16:23.128005`


# Load packages

```{r}

library(tidyverse)
library(skimr)

```

# Load data

-   The dataset has 1 distribution(s) in CSV format.
-   All available CSV distributions are listed below and can be read into a tibble.

```{r}

# Distribution 0
# Package_id               : 6846576d-6d74-4856-aaa9-c4cae40e96de
# Description              : Betriebe mit einer Verkaufsbewilligung für Spirituosen nach Standort (Februar 2024) (csv)
# Issued                   : 2023-02-13T00:00:00
# Modified                 : 2024-03-14T13:56:39.120000+00:00
# Rights                   : NonCommercialAllowed-CommercialAllowed-ReferenceRequired

df <- read_delim('https://data.bl.ch/api/v2/catalog/datasets/10960/exports/csv')



```

# Analyze data

```{r}

glimpse(df)
str(df)
skim(df)

head(df)
tail(df)

```

# Continue your code here...

```{r}

```

------------------------------------------------------------------------

# Contact

dominik.haenggi@bl.ch | Dominik Hänggi Maini
