---
title: "Open Government Data, opendata.swiss"
date: "2025-09-15"
output: html_document
---

## Dataset: Schafe - Entwicklung nach Nutzungsarten

Prozentuale Aufteilung sowie Gesamtbestand je Nutzungsart (Schafe gemolken, andere Schafe >1-jährig, nicht definiert) der registrierten, lebenden Schafe. Die Nutzungsart von Kleinwiederkäuern wurde im Dezember 2021 eingeführt. Analysen auf dieser Datenbasis können noch Verzerrungen aufweisen.

[Direct link by **opendata.swiss** for dataset](https://opendata.swiss/de/dataset/schafe-entwicklung-nach-nutzungsarten)<br>
[Direct link by **Identitas AG** for dataset](https://tierstatistik.identitas.ch/)

Auto generated R starter code for data set sheep-usage@identitas.

## Metadata

- **Publisher.name** `Identitas AG`
- **Organization.display_name.de** `Identitas AG`
- **Organization.url** `http://www.identitas.ch`
- **Maintainer** `Team Tierstatistik Identitas AG`
- **Maintainer_email** `tierstatistik@identitas.ch`
- **Keywords.de** `['populationsentwicklung', 'nutztiere', 'nutzungsarten', 'schafe']`
- **Issued** `2025-08-31T00:00:00`
- **Metadata_created** `2022-06-07T11:21:18.209980`
- **Metadata_modified** `2025-09-09T06:41:33.534972`


# Load packages

```{r}

library(tidyverse)
library(skimr)

```

# Load data

-   The dataset has 1 distribution(s) in CSV format.
-   All available CSV distributions are listed below and can be read into a tibble.

```{r}

# Distribution 0
# Package_id               : 693810b4-514c-46ae-bf52-6e014f961c7b
# Description              : 
# Issued                   : 2025-09-08T00:00:00
# Modified                 : None
# Rights                   : https://opendata.swiss/terms-of-use#terms_by

df <- read_delim('https://tierstatistik.identitas.ch/data/sheep-usage.csv')



```

# Analyze data

```{r}

glimpse(df)
str(df)
skim(df)

head(df)
tail(df)

```

# Continue your code here...

```{r}

```

------------------------------------------------------------------------

# Contact

tierstatistik@identitas.ch | Team Tierstatistik Identitas AG
