---
title: "Open Government Data, opendata.swiss"
date: "2024-04-24"
output: html_document
---

## Dataset: Gesamterneuerungswahl Regierungsrat 2016

Der Datensatz beinhaltet die Ergebnisse der Gesamterneuerungswahl des Regierungsrates des Kantons Thurgau 2016 nach Politischen Gemeinden.

[Direct link by **opendata.swiss** for dataset](https://opendata.swiss/de/dataset/gesamterneuerungwahl-regierungsrat-2016)<br>
[Direct link by **Kanton Thurgau** for dataset](https://data.tg.ch/explore/dataset/sk-stat-107/)

Auto generated R starter code for data set sk-stat-107@kanton-thurgau.

## Metadata

- **Publisher** `kanton-thurgau`
- **Organization.display_name.de** `Kanton Thurgau`
- **Organization.url** `https://ogd.tg.ch`
- **Maintainer** `OGD-Koordinationsstelle Kanton Thurgau`
- **Maintainer_email** `ogd@tg.ch`
- **Keywords.de** `['regierungsratswahlen', 'stimmen', 'regierungsratswahl', 'gemeinden', 'bezirke', 'wahlen', 'gesamterneuerungswahl', 'regierungsrat']`
- **Issued** `2022-03-14T00:00:00`
- **Metadata_created** `2022-03-16T11:01:24.357307`
- **Metadata_modified** `2024-04-23T11:01:32.737246`


# Load packages

```{r}

library(tidyverse)
library(skimr)

```

# Load data

-   The dataset has 1 distribution(s) in CSV format.
-   All available CSV distributions are listed below and can be read into a tibble.

```{r}

# Distribution 0
# Package_id               : 69884396-2638-428d-9c7b-474b2045a185
# Description              : Gesamterneuerungswahl Regierungsrat 2016 (csv)
# Issued                   : 2022-03-14T00:00:00
# Modified                 : 2024-04-04T14:38:50.957000+00:00
# Rights                   : NonCommercialAllowed-CommercialAllowed-ReferenceRequired

df <- read_delim('https://data.tg.ch/api/v2/catalog/datasets/sk-stat-107/exports/csv')



```

# Analyze data

```{r}

glimpse(df)
str(df)
skim(df)

head(df)
tail(df)

```

# Continue your code here...

```{r}

```

------------------------------------------------------------------------

# Contact

ogd@tg.ch | OGD-Koordinationsstelle Kanton Thurgau
