---
title: "Open Government Data, opendata.swiss"
date: "2023-01-16"
output: html_document
---

## Dataset: Persönliche Vorstösse und Petitionen des Grossen Rates Kanton Thurgau

Der Datensatz enthält alle persönlichen Vorstösse und Petitionen, die seit 2012 im Grossen Rat behandelt wurden - unterteilt in Parlamentarische Initiative, Motion, Leistungsmotion, Interpellation, Einfache Anfrage, Petition und Antrag nach § 52 der Geschäftsordnung des Grossen Rates -, sowie Informationen zu den Vorstössern und der Behandlung des Vorstosses im Grossen Rat. Hinweis: Falls Vorstösse per 31.12 des laufenden Jahres als pendent erklärt wurden, werden sie in der Liste in den Folgejahren erneut aufgeführt (solange, bis sie für erledigt erklärt wurden). Folglich sind auch Vorstösse gelistet, die vor 2012 eingereicht, aber ab 2012 erneut behandelt wurden. Weiter enthält der Datensatz die Information zur Legislaturperiode, in welcher der Vorstoss eingereicht resp. behandelt wurde, die thematische Zuordnung gemäss Rechtsbuch des Kantons Thurgau sowie eine Zuordnung zu Themenbereichen (in Anlehnung an die Themenliste von Curia Vista für die Vorstösse der nationalen Räte). Die Information zu Legislaturperiode und Zuordnung zum Themenbereich im Rechtsbuch beziehen sich auf elektronische Geschäftsdatenbank des Grossen Rates GRGEKO.Für Erläuterungen zu den verschiedenen Vorstossarten und dem Ablauf bei Einreichung im Grossen Rate siehe Handbuch des Grossen Rates.

[Direct link by **opendata.swiss** for dataset](https://opendata.swiss/de/dataset/vorstosse-im-grossen-rat-kanton-thurgau-personliche-vorstosse-und-petitionen-des-grossen-rates-)<br>
[Direct link by **Kanton Thurgau** for dataset](https://data.tg.ch/explore/dataset/sk-stat-75/)

Auto generated R starter code for data set sk-stat-75@kanton-thurgau.

## Metadata

- **Publisher** `kanton-thurgau`
- **Organization.display_name.de** `Kanton Thurgau`
- **Organization.url** `https://ogd.tg.ch`
- **Maintainer** `OGD-Koordinationsstelle Kanton Thurgau`
- **Maintainer_email** `ogd@tg.ch`
- **Keywords.de** `['parlamentarische-initiative', 'parlament', 'kantonsrat', 'interpellation', 'grossratin', 'petition', 'beschluss', 'antrag', 'partei', 'vorstoss', 'motion', 'kantonsparlament', 'grgeko', 'grosser-rat', 'vorstosser', 'grossrat', 'einfache-anfrage', 'vorstosserin', 'leistungsmotion']`
- **Issued** `2019-11-18T00:00:00`
- **Metadata_created** `2022-02-28T11:02:58.308988`
- **Metadata_modified** `2023-01-16T11:01:50.201358`


# Load packages

```{r}

library(tidyverse)
library(skimr)

```

# Load data

-   The dataset has 1 distribution(s) in CSV format.
-   All available CSV distributions are listed below and can be read into a tibble.

```{r}

# Distribution 0
# Package_id               : 6a252c2a-7f03-4c32-85bc-cddb2a5b0729
# Description              : Persönliche Vorstösse und Petitionen des Grossen Rates Kanton Thurgau (csv)
# Issued                   : 2019-11-18T00:00:00
# Modified                 : 2022-06-03T00:00:00
# Rights                   : NonCommercialAllowed-CommercialAllowed-ReferenceRequired

df <- read_delim('https://data.tg.ch/api/v2/catalog/datasets/sk-stat-75/exports/csv')



```

# Analyze data

```{r}

glimpse(df)
str(df)
skim(df)

head(df)
tail(df)

```

# Continue your code here...

```{r}

```

------------------------------------------------------------------------

# Contact

ogd@tg.ch | OGD-Koordinationsstelle Kanton Thurgau
