---
title: "Open Government Data, opendata.swiss"
date: "2023-11-17"
output: html_document
---

## Dataset: Stadtklima Zürich - Standorte Messstationen Messnetz meteoblue


Dieses Dataset umfasst die geografischen Informationen zu den **Messorten des Messnetzes meteoblue**.


[Direct link by **opendata.swiss** for dataset](https://opendata.swiss/de/dataset/stadtklima-zurich-standorte-messstationen-messnetz-meteoblue)<br>
[Direct link by **Stadt Zürich** for dataset](https://data.stadt-zuerich.ch/dataset/ugz_stadtklima_zuerich_messorte_messnetz_meteoblue)

Auto generated R starter code for data set 1afdb43a-75f3-4ae9-a73a-dbc18be0dcb1@stadt-zurich.

## Metadata

- **Publisher** `Messung Luftqualität, Umwelt- und Gesundheitsschutz, Gesundheits- und Umweltdepartement`
- **Organization.display_name.de** `Stadt Zürich`
- **Organization.url** `http://www.stadt-zuerich.ch/opendata`
- **Maintainer** `Open Data Zürich`
- **Maintainer_email** `opendata@zuerich.ch`
- **Keywords.de** `['sachdaten', 'meteoblue', 'kaelte', 'stadtklima', 'messorte', 'hitze', 'zeitreihe', 'tabelle', 'wetter', 'temperatur', 'meteo']`
- **Issued** `2023-07-14T00:00:00`
- **Metadata_created** `2023-09-07T00:56:50.260933`
- **Metadata_modified** `2023-11-17T02:51:31.169470`


# Load packages

```{r}

library(tidyverse)
library(skimr)

```

# Load data

-   The dataset has 1 distribution(s) in CSV format.
-   All available CSV distributions are listed below and can be read into a tibble.

```{r}

# Distribution 0
# Package_id               : 6b0a9bd6-dc72-4d81-afe6-88486629c421
# Description              : 
# Issued                   : 2023-06-09T14:11:46.351750
# Modified                 : 2023-11-16T11:56:30.903637
# Rights                   : NonCommercialAllowed-CommercialAllowed-ReferenceNotRequired

df <- read_delim('https://data.stadt-zuerich.ch/dataset/ugz_stadtklima_zuerich_messorte_messnetz_meteoblue/download/ugz_stadtklima_zuerich_messorte_messnetz_meteoblue.csv')



```

# Analyze data

```{r}

glimpse(df)
str(df)
skim(df)

head(df)
tail(df)

```

# Continue your code here...

```{r}

```

------------------------------------------------------------------------

# Contact

opendata@zuerich.ch | Open Data Zürich
