---
title: "Open Government Data, opendata.swiss"
date: "2024-04-04"
output: html_document
---

## Dataset: Abschlüsse der universitären Hochschulen nach Jahr, Hochschule, Fachbereichsgruppe, Examensstufe und Geschlecht

Dieses Dataset präsentiert die jährlichen Zahlen der Abschlüsse der universitären Hochschulen nach Hochschule, Fachbereichsgruppe, Examensstufe und Geschlecht, seit 1980. Die Beschreibungen der Variablen in der CSV-Datei sind im Anhang verfügbar.

[Direct link by **opendata.swiss** for dataset](https://opendata.swiss/de/dataset/abschlusse-der-universitaren-hochschulen-nach-jahr-hochschule-fachbereichsgruppe-examensstufe-u)<br>
[Direct link by **Bundesamt für Statistik BFS** for dataset](https://www.bfs.admin.ch/asset/de/ts-x-15.03.04.01_detail)

Auto generated R starter code for data set 26505860@bundesamt-fur-statistik-bfs.

## Metadata

- **Publisher** `BFS/OFS`
- **Organization.display_name.de** `Bundesamt für Statistik BFS`
- **Organization.url** `https://www.bfs.admin.ch`
- **Maintainer** `info@bfs.admin.ch`
- **Maintainer_email** `auskunftsdienst@bfs.admin.ch`
- **Keywords.de** `['bildung-und-wissenschaft', 'geschlecht', 'frau', 'mann']`
- **Issued** `2023-07-04T14:29:00+00:00`
- **Metadata_created** `2023-07-05T09:36:15.263796`
- **Metadata_modified** `2024-04-03T10:09:21.663315`


# Load packages

```{r}

library(tidyverse)
library(skimr)

```

# Load data

-   The dataset has 1 distribution(s) in CSV format.
-   All available CSV distributions are listed below and can be read into a tibble.

```{r}

# Distribution 0
# Package_id               : 6bc57198-4e30-4009-a086-129daa1e4227
# Description              : Dieses Dataset präsentiert die jährlichen Zahlen der Abschlüsse der universitären Hochschulen nach Hochschule, Fachbereichsgruppe, Examensstufe und Geschlecht, seit 1980. Die Beschreibungen der Variablen in der CSV-Datei sind im Anhang verfügbar.
# Issued                   : 2023-07-04T14:29:00+00:00
# Modified                 : 2023-07-04T14:03:15.918000+00:00
# Rights                   : NonCommercialAllowed-CommercialWithPermission-ReferenceRequired

df <- read_delim('https://dam-api.bfs.admin.ch/hub/api/dam/assets/26505864/master')



```

# Analyze data

```{r}

glimpse(df)
str(df)
skim(df)

head(df)
tail(df)

```

# Continue your code here...

```{r}

```

------------------------------------------------------------------------

# Contact

auskunftsdienst@bfs.admin.ch | info@bfs.admin.ch
