---
title: "Open Government Data, opendata.swiss"
date: "2024-05-29"
output: html_document
---

## Dataset: Teleheimarbeit

Dieses Dataset präsentiert die jährlichen Zahlen des hauptsächlichen Arbeitsortes und der Häufigkeit der Heimarbeit ohne Telearbeit sowie die jährlichen Zahlen der Häufigkeit der Heimarbeit mit Telearbeit nach Geschlecht, Zweig (NOGA), Ausbildungsstufe und Familientyp, seit 2001. Die Beschreibungen der Variablen in der CSV-Datei sind im Anhang verfügbar.

[Direct link by **opendata.swiss** for dataset](https://opendata.swiss/de/dataset/teleheimarbeit2)<br>
[Direct link by **Bundesamt für Statistik BFS** for dataset](https://www.bfs.admin.ch/asset/de/ts-x-ind-30902)

Auto generated R starter code for data set 26625204@bundesamt-fur-statistik-bfs.

## Metadata

- **Publisher** `BFS/OFS`
- **Organization.display_name.de** `Bundesamt für Statistik BFS`
- **Organization.url** `https://www.bfs.admin.ch`
- **Maintainer** `info@bfs.admin.ch`
- **Maintainer_email** `auskunftsdienst@bfs.admin.ch`
- **Keywords.de** `['mann', 'kultur-medien-informationsgesellschaft-sport', 'frau', 'geschlecht', 'bevolkerung', 'arbeit-und-erwerb']`
- **Issued** `2023-08-17T06:30:00+00:00`
- **Metadata_created** `2023-08-17T09:37:36.825185`
- **Metadata_modified** `2024-05-28T10:00:20.216545`


# Load packages

```{r}

library(tidyverse)
library(skimr)

```

# Load data

-   The dataset has 1 distribution(s) in CSV format.
-   All available CSV distributions are listed below and can be read into a tibble.

```{r}

# Distribution 0
# Package_id               : 6c2d347c-9739-4789-bb13-685f1bcbec0d
# Description              : Dieses Dataset präsentiert die jährlichen Zahlen des hauptsächlichen Arbeitsortes und der Häufigkeit der Heimarbeit ohne Telearbeit sowie die jährlichen Zahlen der Häufigkeit der Heimarbeit mit Telearbeit nach Geschlecht, Zweig (NOGA), Ausbildungsstufe und Familientyp, seit 2001. Die Beschreibungen der Variablen in der CSV-Datei sind im Anhang verfügbar.
# Issued                   : 2023-08-17T06:30:00+00:00
# Modified                 : 2023-07-19T12:18:53.873000+00:00
# Rights                   : NonCommercialAllowed-CommercialWithPermission-ReferenceRequired

df <- read_delim('https://dam-api.bfs.admin.ch/hub/api/dam/assets/26625208/master')



```

# Analyze data

```{r}

glimpse(df)
str(df)
skim(df)

head(df)
tail(df)

```

# Continue your code here...

```{r}

```

------------------------------------------------------------------------

# Contact

auskunftsdienst@bfs.admin.ch | info@bfs.admin.ch
