---
title: "Open Government Data, opendata.swiss"
date: "2026-01-18"
output: html_document
---

## Dataset: Lernende der Regelschule im Kanton Zürich nach Erstsprache (Deutsch/nicht Deutsch) ab 2000

Schüler/innen an öffentlichen Regelschulen im Kanton Zürich, die nach kantonalem Lehrplan unterrichtet werden. Mit Regelschule wird die Schulbildung während der obligatorischen Schulzeit bezeichnet. Die obligatorische Schulzeit umfasst den Kindergarten, sechs Jahre Primarschule und drei Jahre Sekundarstufe I. Nicht mitgezählt sind Lernende der Mittelschulen, Lernende in in Heim-/Sonderschulen, und Lernende in Privatschulen. Es gilt das Schulortprinzip, gezählt werden Schülerinnen und Schüler, welche eine Schule innerhalb des Kantons Zürich besuchen.

Die Daten werden jährlich für den Stichtag 15.9. erhoben.

[Direct link by **opendata.swiss** for dataset](https://opendata.swiss/de/dataset/lernende-der-volksschule-im-kanton-zurich-nach-erstsprache-deutsch-nicht-deutsch-ab-2000)<br>
[Direct link by **Bildungsstatistik Kanton Zürich** for dataset](https://www.zh.ch/de/bildung/bildungssystem/zahlen-fakten/entwicklung-der-anzahl-lernender-nach-schultyp.html)

Auto generated R starter code for data set 1581@bildungsstatistik-kanton-zuerich.

## Metadata

- **Publisher.name** `Bildungsstatistik des Kantons Zürich`
- **Organization.display_name.de** `Bildungsstatistik Kanton Zürich`
- **Organization.url** `https://pub.bista.zh.ch`
- **Maintainer** `None`
- **Maintainer_email** `None`
- **Keywords.de** `['primarschule', 'hauptsprache', 'ausbildung', 'schuelerinnen', 'schulgemeinden', 'lernende', 'volksschule', 'sekundarschule', 'kindergarten', 'sprache', 'bildung']`
- **Issued** `2022-10-24T00:00:00+02:00`
- **Metadata_created** `2022-10-25T03:10:27.597346`
- **Metadata_modified** `2026-01-06T03:04:35.808042`


# Load packages

```{r}

library(tidyverse)
library(skimr)

```

# Load data

-   The dataset has 1 distribution(s) in CSV format.
-   All available CSV distributions are listed below and can be read into a tibble.

```{r}

# Distribution 0
# Package_id               : 6cdbba31-ba45-4ab0-ab5d-6cf973869268
# Description              : Ausgewiesen wird die Anzahl der Lernenden an Regelschule auf Stufe Sek I im Kanton Zürich. Die Daten sind differenziert nach Jahr, zuständiger Schulgemeinde und Erstsprache. Bei Zellen kleiner 5 wird nur der Wert "1-5" ausgewiesen. Jahr: Das Jahr ist jeweils das Kalenderjahr der Erhebung, wobei der Stichtag der 15.9. ist. Die Daten für das Jahr 2024 sind somit im Schuljahr 2024/25 erhoben worden und zeigen den Datenstand am 15. September 2024. Schulgemeinde: Hier wir die zuständige Schulgemeinde dargestellt. Das ist üblicherweise die Schulgemeinde des Wohnort. Es entspricht aber nicht in jedem Fall der Schulgemeinde des Schulstandorts der effektiv besucht wird. Erstsprache: Als Erstsprache gilt diejenige Sprache, die als erste erlernt wird. Die Bildungsstatistik erhebt seit 2010 die Erstsprache als Merkmal der Lernenden. Bis zum Jahr 2009 wurde die Muttersprache erhoben. Anzahl: Anzahl der Schülerinnen und Schüler mit der entsprechenden Merkmalskombination. Die Daten werden im Rahmen der Statistik der Lernenden für das Bundesamtes für Statistik erhoben. Es handelt sich um eine Vollerhebung.
# Issued                   : 2022-10-24T00:00:00+02:00
# Modified                 : 2025-10-03T00:00:00+02:00
# Rights                   : https://opendata.swiss/terms-of-use#terms_by

df <- read_delim('https://www.bista.zh.ch/basicapi/ogd/data_lernende_regelschule_regional_erstsprache')



```

# Analyze data

```{r}

glimpse(df)
str(df)
skim(df)

head(df)
tail(df)

```

# Continue your code here...

```{r}

```

------------------------------------------------------------------------

# Contact

bista@bi.zh.ch | Bildungsstatistik des Kantons Zürich
