---
title: "Open Government Data, opendata.swiss"
date: "2023-01-16"
output: html_document
---

## Dataset: Übersicht Finanzlage Schulgemeinden Kanton Thurgau 2017

Die Datensätze enthalten Zahlen zur Übersicht über die Finanzlage des Jahres 2017, welche als Einschätzungsgrundlage zum jeweiligen Gesundheitszustand dienen. Die Übersicht über die Finanzlage umfasst die Anzahl Schüler und Einwohner, die steuerliche Belastung, die Eigenkapitalsituation als Steuerschwankungsreserve sowie den zentralen Indikator in Form der Nettoverschuldung des jeweiligen Jahres. Da für die in die Politische Gemeinde integrierten Schulen nicht in allen Bereichen eine eindeutige Kostenzuweisung vorgenommen sowie keine separate Bilanz geführt wird, werden für diese fünf Körperschaften keine Informationen zur Bilanz ausgewiesen. Basis für die Daten bilden die Jahresrechnungen der Thurgauer Schulgemeinden sowie der kantonale Finanzausgleich.

[Direct link by **opendata.swiss** for dataset](https://opendata.swiss/de/dataset/ubersicht-finanzlage-schulgemeinden-kanton-thurgau-2017)<br>
[Direct link by **Kanton Thurgau** for dataset](https://data.tg.ch/explore/dataset/dek-av-22/)

Auto generated R starter code for data set dek-av-22@kanton-thurgau.

## Metadata

- **Publisher** `kanton-thurgau`
- **Organization.display_name.de** `Kanton Thurgau`
- **Organization.url** `https://ogd.tg.ch`
- **Maintainer** `OGD-Koordinationsstelle Kanton Thurgau`
- **Maintainer_email** `ogd@tg.ch`
- **Keywords.de** `['nettoverschuldung', 'eigenkapital', 'finanzausgleich', 'schulgemeinde', 'steuerbelastung', 'finanzkennzahlen', 'finanzlage', 'schulfinanzen', 'volksschule']`
- **Issued** `2019-11-18T00:00:00`
- **Metadata_created** `2022-02-28T11:05:08.381462`
- **Metadata_modified** `2023-01-16T11:00:52.337274`


# Load packages

```{r}

library(tidyverse)
library(skimr)

```

# Load data

-   The dataset has 1 distribution(s) in CSV format.
-   All available CSV distributions are listed below and can be read into a tibble.

```{r}

# Distribution 0
# Package_id               : 6f063751-4634-4aea-be48-fa81b6293224
# Description              : Übersicht Finanzlage Schulgemeinden Kanton Thurgau 2017 (csv)
# Issued                   : 2019-11-18T00:00:00
# Modified                 : 2022-08-17T00:00:00
# Rights                   : NonCommercialAllowed-CommercialAllowed-ReferenceRequired

df <- read_delim('https://data.tg.ch/api/v2/catalog/datasets/dek-av-22/exports/csv')



```

# Analyze data

```{r}

glimpse(df)
str(df)
skim(df)

head(df)
tail(df)

```

# Continue your code here...

```{r}

```

------------------------------------------------------------------------

# Contact

ogd@tg.ch | OGD-Koordinationsstelle Kanton Thurgau
