---
title: "Open Government Data, opendata.swiss"
date: "2026-01-11"
output: html_document
---

## Dataset: Anreiseempfehlungen für Veranstaltungen im Raum St. Jakob

Dieser Datensatz enthält eine Liste von Anreiseempfehlungen abhängig von Verkehrsmittel, ob der Verkehr gesperrt und ob es zusätzliche Parkplätze gibt.

[Direct link by **opendata.swiss** for dataset](https://opendata.swiss/de/dataset/anreiseempfehlungen-fur-veranstaltungen-im-raum-st-jakob)<br>
[Direct link by **Kanton Basel-Stadt** for dataset](https://data.bs.ch/explore/dataset/100429/)

Auto generated R starter code for data set 100429@kanton-basel-stadt.

## Metadata

- **Publisher.name** `nan`
- **Organization.display_name.de** `Kanton Basel-Stadt`
- **Organization.url** `https://data.bs.ch`
- **Maintainer** `None`
- **Maintainer_email** `None`
- **Keywords.de** `['st-jakob', 'gartenbad', 'arena', 'parken', 'st-jakobshalle', 'st-jakob-park', 'st-jakob-arena', 'sportanlage', 'sperrung', 'parkplatze', 'verkehrsplanung']`
- **Issued** `2025-12-04T00:00:00`
- **Metadata_created** `2025-12-05T01:23:08.753371`
- **Metadata_modified** `2026-01-09T00:24:59.303608`


# Load packages

```{r}

library(tidyverse)
library(skimr)

```

# Load data

-   The dataset has 1 distribution(s) in CSV format.
-   All available CSV distributions are listed below and can be read into a tibble.

```{r}

# Distribution 0
# Package_id               : 6fc1a886-c9c0-4729-8001-411da3d60a01
# Description              : Anreiseempfehlungen für Veranstaltungen im Raum St. Jakob (csv)
# Issued                   : 2025-12-04T00:00:00
# Modified                 : 2025-12-10T09:55:34.176000+00:00
# Rights                   : https://opendata.swiss/terms-of-use#terms_by

df <- read_delim('https://data.bs.ch/api/v2/catalog/datasets/100429/exports/csv?use_labels=true')



```

# Analyze data

```{r}

glimpse(df)
str(df)
skim(df)

head(df)
tail(df)

```

# Continue your code here...

```{r}

```

------------------------------------------------------------------------

# Contact

opendata@bs.ch | Open Data Basel-Stadt
