---
title: "Open Government Data, opendata.swiss"
date: "2024-02-05"
output: html_document
---

## Dataset: Haushaltsäquivalenz-Einkommen steuerpflichtiger natürlicher Personen nach Haushaltstyp, Stadtquartier und Jahr.


Diese Daten beinhalten Quantilwerte des **steuerbaren Einkommens** natürlicher Personen, die in der Stadt Zürich **primär** steuerpflichtig sind. 

Bitte beachten Sie für das korrekte Verständnis zu den Daten die unten aufgeführten weiteren Erläuterungen in der Rubrik **«Bemerkungen»**.



[Direct link by **opendata.swiss** for dataset](https://opendata.swiss/de/dataset/haushaltsaquivalenz-einkommen-steuerpflichtiger-naturlicher-personen-nach-haushaltstyp-stadtqua)<br>
[Direct link by **Stadt Zürich** for dataset](https://data.stadt-zuerich.ch/dataset/fd_median_hhaequeinkommen_quartier_od100a)

Auto generated R starter code for data set 57558600-e286-42db-abb9-ca83b46fae92@stadt-zurich.

## Metadata

- **Publisher** `Steueramt, Finanzdepartement`
- **Organization.display_name.de** `Stadt Zürich`
- **Organization.url** `http://www.stadt-zuerich.ch/opendata`
- **Maintainer** `Open Data Zürich`
- **Maintainer_email** `opendata@zuerich.ch`
- **Keywords.de** `['zeitreihe', 'einkommen', 'tabelle', 'steuerpflichtige', 'sachdaten', 'quartier', 'sasa']`
- **Issued** `2022-11-01T00:00:00`
- **Metadata_created** `2023-07-15T01:11:04.654416`
- **Metadata_modified** `2024-02-05T02:40:57.430973`


# Load packages

```{r}

library(tidyverse)
library(skimr)

```

# Load data

-   The dataset has 1 distribution(s) in CSV format.
-   All available CSV distributions are listed below and can be read into a tibble.

```{r}

# Distribution 0
# Package_id               : 70bc6f53-6a5e-4b61-a477-35ba49b3c57a
# Description              : 
# Issued                   : 2023-07-14T07:04:41.270001
# Modified                 : 2024-04-02T22:12:45.360160
# Rights                   : NonCommercialAllowed-CommercialAllowed-ReferenceNotRequired

df <- read_delim('https://data.stadt-zuerich.ch/dataset/fd_median_hhaequeinkommen_quartier_od100a/download/WIR100OD100A.csv')



```

# Analyze data

```{r}

glimpse(df)
str(df)
skim(df)

head(df)
tail(df)

```

# Continue your code here...

```{r}

```

------------------------------------------------------------------------

# Contact

opendata@zuerich.ch | Open Data Zürich
