---
title: "Open Government Data, opendata.swiss"
date: "2024-09-19"
output: html_document
---

## Dataset: Geschäftsorganisationen mit Echtzeitdaten

Die Liste enthält alle Geschäftsorganisationen, für die Echtzeitdaten zur Verfügung stehen.

HINWEIS: Datensatz wurde grundlegend überarbeitet. Datensatz im alten Format wird nur noch bis Ende September 2024 publiziert.

[Direct link by **opendata.swiss** for dataset](https://opendata.swiss/de/dataset/geschaftsorganisationen-mit-echtzeit)<br>
[Direct link by **Geschäftsstelle Systemaufgaben Kundeninformation (SBB AG)** for dataset](https://opentransportdata.swiss/dataset/go-realtime)

Auto generated R starter code for data set go-realtime@oevch.

## Metadata

- **Publisher** `FachBus SIRI-VDV`
- **Organization.display_name.de** `Geschäftsstelle Systemaufgaben Kundeninformation (SBB AG)`
- **Organization.url** `https://www.opentransportdata.swiss`
- **Maintainer** `Fachstelle Open-Data-Plattfrm Mobilität Schweiz`
- **Maintainer_email** `opendata@sbb.ch`
- **Keywords.de** `['geschaftsregister', 'verkehrsunternehmen', 'on-demand-bus', 'echtzeit', 'embag', 'mobilitatsdienstleister', 'geschaftsorganisation', 'swiss-administration-id', 'transportunternehmen', 'swiss-business-organisation-id', 'proprietar', 'bus', 'daten', 'zug']`
- **Issued** `2016-12-01T12:00:00`
- **Metadata_created** `2017-03-02T09:12:37.744386`
- **Metadata_modified** `2024-09-12T02:47:52.419096`


# Load packages

```{r}

library(tidyverse)
library(skimr)

```

# Load data

-   The dataset has 2 distribution(s) in CSV format.
-   All available CSV distributions are listed below and can be read into a tibble.

```{r}

# Distribution 0
# Package_id               : 71e43e8b-1f03-4692-b8a8-5a0978a67a59
# Description              : Die Liste enthält alle Transportunternehmen/Geschäftsorganisationen, für die Echtzeit vorliegt.
# Issued                   : 2024-09-11T13:52:30.206610
# Modified                 : 2024-09-11T13:52:30.206610
# Rights                   : NonCommercialAllowed-CommercialAllowed-ReferenceRequired

df <- read_delim('https://opentransportdata.swiss/dataset/27aba9bd-59ed-4d7c-bc71-a3813d1d1799/resource/71c9bd3f-86e3-40eb-9f7f-d62943d4da2b/download/business_organisation_realtime_2024-09-11.csv')

# Distribution 1
# Package_id               : 71e43e8b-1f03-4692-b8a8-5a0978a67a59
# Description              : Die Liste enthält alle Transportunternehmen/Geschäftsorganisationen, für die Echtzeit vorliegt.
# Issued                   : 2024-09-11T07:33:44.171929
# Modified                 : 2024-09-11T07:33:44.171929
# Rights                   : NonCommercialAllowed-CommercialAllowed-ReferenceRequired

df <- read_delim('https://opentransportdata.swiss/dataset/27aba9bd-59ed-4d7c-bc71-a3813d1d1799/resource/643a7c81-56ef-41c3-8dce-15fda031bf8c/download/business_organisation_realtime_2024-09-10.csv')



```

# Analyze data

```{r}

glimpse(df)
str(df)
skim(df)

head(df)
tail(df)

```

# Continue your code here...

```{r}

```

------------------------------------------------------------------------

# Contact

siri.vdv@sbb.ch | FachBus SIRI-VDV
