---
title: "Open Government Data, opendata.swiss"
date: "2023-08-07"
output: html_document
---

## Dataset: Täglich aktualisierte Luftqualitätsmessungen, seit 1983


Dieses Dataset umfasst **Tageswerte** **seit 1983 bis zum aktuellen Vortag**, aufgeteilt in Jahresdateien. Darin enthalten sind das maximale Stundenmittel und die Anzahl Überschreitungen des Stundenmittelgrenzwertes für Ozon und die Tagesmittel für Schwefeldioxid (SO2), Kohlenmonoxid (CO), Stickoxid (NOx), Stickstoffmonoxid (NO), Stickstoffdioxid (NO2), Feinstaub (PM10 und PM2.5) und Partikelanzahl (PN), sofern jeweils in genügender Qualität vorhanden.

Die Werte des vollendeten Tages für das laufende Jahr werden jeweils 30 Minuten nach Mitternacht (UTC+1) aktualisiert.


[Direct link by **opendata.swiss** for dataset](https://opendata.swiss/de/dataset/taglich-aktualisierte-luftqualitatsmessungen-seit-1983)<br>
[Direct link by **Stadt Zürich** for dataset](https://data.stadt-zuerich.ch/dataset/ugz_luftschadstoffmessung_tageswerte)

Auto generated R starter code for data set 6db44316-9717-4a98-8a83-577d4cb25afc@stadt-zurich.

## Metadata

- **Publisher** `Messung Luftqualität, Umwelt- und Gesundheitsschutz, Gesundheits- und Umweltdepartement`
- **Organization.display_name.de** `Stadt Zürich`
- **Organization.url** `http://www.stadt-zuerich.ch/opendata`
- **Maintainer** `Open Data Zürich`
- **Maintainer_email** `opendata@zuerich.ch`
- **Keywords.de** `['tabelle', 'kohlenmonoxid', 'so2', 'pm25', 'schwefeldioxid', 'sachdaten', 'partikelanzahl', 'pm10', 'stickstoffmonoxid', 'luftqualitat', 'no', 'ozon', 'stickoxide', 'feinstaub', 'nox', 'o3', 'echtzeit', 'luftschadstoffe', 'pn', 'zeitreihe', 'co', 'schadstoffe', 'luft', 'no2', 'stickstoffdioxid', 'messwerte']`
- **Issued** `2015-06-16T00:00:00`
- **Metadata_created** `2020-10-22T05:25:57.727648`
- **Metadata_modified** `2023-08-07T01:19:05.235373`


# Load packages

```{r}

library(tidyverse)
library(skimr)

```

# Load data

-   The dataset has 41 distribution(s) in CSV format.
-   All available CSV distributions are listed below and can be read into a tibble.

```{r}

# Distribution 0
# Package_id               : 727afd9c-e293-4753-b1a0-decb58ae7e2d
# Description              : 
# Issued                   : 2020-10-21T12:29:58.608849
# Modified                 : 2023-08-06T17:57:54.309625
# Rights                   : NonCommercialAllowed-CommercialAllowed-ReferenceNotRequired

df <- read_delim('https://data.stadt-zuerich.ch/dataset/ugz_luftschadstoffmessung_tageswerte/download/ugz_ogd_air_d1_2015.csv')

# Distribution 1
# Package_id               : 727afd9c-e293-4753-b1a0-decb58ae7e2d
# Description              : 
# Issued                   : 2020-10-21T12:30:19.383360
# Modified                 : 2023-08-06T17:55:52.542075
# Rights                   : NonCommercialAllowed-CommercialAllowed-ReferenceNotRequired

df <- read_delim('https://data.stadt-zuerich.ch/dataset/ugz_luftschadstoffmessung_tageswerte/download/ugz_ogd_air_d1_1987.csv')

# Distribution 2
# Package_id               : 727afd9c-e293-4753-b1a0-decb58ae7e2d
# Description              : 
# Issued                   : 2020-10-21T12:29:38.589186
# Modified                 : 2023-08-06T17:58:17.807197
# Rights                   : NonCommercialAllowed-CommercialAllowed-ReferenceNotRequired

df <- read_delim('https://data.stadt-zuerich.ch/dataset/ugz_luftschadstoffmessung_tageswerte/download/ugz_ogd_air_d1_2020.csv')

# Distribution 3
# Package_id               : 727afd9c-e293-4753-b1a0-decb58ae7e2d
# Description              : 
# Issued                   : 2021-01-06T08:35:28.474619
# Modified                 : 2023-08-06T17:58:23.105252
# Rights                   : NonCommercialAllowed-CommercialAllowed-ReferenceNotRequired

df <- read_delim('https://data.stadt-zuerich.ch/dataset/ugz_luftschadstoffmessung_tageswerte/download/ugz_ogd_air_d1_2021.csv')

# Distribution 4
# Package_id               : 727afd9c-e293-4753-b1a0-decb58ae7e2d
# Description              : 
# Issued                   : 2020-10-21T12:28:23.635174
# Modified                 : 2023-08-06T17:55:56.803366
# Rights                   : NonCommercialAllowed-CommercialAllowed-ReferenceNotRequired

df <- read_delim('https://data.stadt-zuerich.ch/dataset/ugz_luftschadstoffmessung_tageswerte/download/ugz_ogd_air_d1_1988.csv')

# Distribution 5
# Package_id               : 727afd9c-e293-4753-b1a0-decb58ae7e2d
# Description              : 
# Issued                   : 2020-10-21T12:32:21.554417
# Modified                 : 2023-08-06T17:57:10.646899
# Rights                   : NonCommercialAllowed-CommercialAllowed-ReferenceNotRequired

df <- read_delim('https://data.stadt-zuerich.ch/dataset/ugz_luftschadstoffmessung_tageswerte/download/ugz_ogd_air_d1_2005.csv')

# Distribution 6
# Package_id               : 727afd9c-e293-4753-b1a0-decb58ae7e2d
# Description              : 
# Issued                   : 2020-10-21T12:30:37.017218
# Modified                 : 2023-08-06T17:56:26.667981
# Rights                   : NonCommercialAllowed-CommercialAllowed-ReferenceNotRequired

df <- read_delim('https://data.stadt-zuerich.ch/dataset/ugz_luftschadstoffmessung_tageswerte/download/ugz_ogd_air_d1_1995.csv')

# Distribution 7
# Package_id               : 727afd9c-e293-4753-b1a0-decb58ae7e2d
# Description              : 
# Issued                   : 2020-10-21T12:30:56.833839
# Modified                 : 2023-08-06T17:57:39.032299
# Rights                   : NonCommercialAllowed-CommercialAllowed-ReferenceNotRequired

df <- read_delim('https://data.stadt-zuerich.ch/dataset/ugz_luftschadstoffmessung_tageswerte/download/ugz_ogd_air_d1_2012.csv')

# Distribution 8
# Package_id               : 727afd9c-e293-4753-b1a0-decb58ae7e2d
# Description              : 
# Issued                   : 2020-10-21T12:30:28.847733
# Modified                 : 2023-08-06T17:56:01.038928
# Rights                   : NonCommercialAllowed-CommercialAllowed-ReferenceNotRequired

df <- read_delim('https://data.stadt-zuerich.ch/dataset/ugz_luftschadstoffmessung_tageswerte/download/ugz_ogd_air_d1_1989.csv')

# Distribution 9
# Package_id               : 727afd9c-e293-4753-b1a0-decb58ae7e2d
# Description              : 
# Issued                   : 2020-10-21T12:33:46.130118
# Modified                 : 2023-08-06T17:57:31.256243
# Rights                   : NonCommercialAllowed-CommercialAllowed-ReferenceNotRequired

df <- read_delim('https://data.stadt-zuerich.ch/dataset/ugz_luftschadstoffmessung_tageswerte/download/ugz_ogd_air_d1_2010.csv')

# Distribution 10
# Package_id               : 727afd9c-e293-4753-b1a0-decb58ae7e2d
# Description              : 
# Issued                   : 2020-10-21T12:32:32.030052
# Modified                 : 2023-08-06T17:58:03.269796
# Rights                   : NonCommercialAllowed-CommercialAllowed-ReferenceNotRequired

df <- read_delim('https://data.stadt-zuerich.ch/dataset/ugz_luftschadstoffmessung_tageswerte/download/ugz_ogd_air_d1_2017.csv')

# Distribution 11
# Package_id               : 727afd9c-e293-4753-b1a0-decb58ae7e2d
# Description              : 
# Issued                   : 2020-10-21T12:29:50.430998
# Modified                 : 2023-08-06T17:56:30.792520
# Rights                   : NonCommercialAllowed-CommercialAllowed-ReferenceNotRequired

df <- read_delim('https://data.stadt-zuerich.ch/dataset/ugz_luftschadstoffmessung_tageswerte/download/ugz_ogd_air_d1_1996.csv')

# Distribution 12
# Package_id               : 727afd9c-e293-4753-b1a0-decb58ae7e2d
# Description              : 
# Issued                   : 2020-10-21T12:31:43.710538
# Modified                 : 2023-08-06T17:56:13.923863
# Rights                   : NonCommercialAllowed-CommercialAllowed-ReferenceNotRequired

df <- read_delim('https://data.stadt-zuerich.ch/dataset/ugz_luftschadstoffmessung_tageswerte/download/ugz_ogd_air_d1_1992.csv')

# Distribution 13
# Package_id               : 727afd9c-e293-4753-b1a0-decb58ae7e2d
# Description              : 
# Issued                   : 2020-10-21T12:29:27.625295
# Modified                 : 2023-08-06T17:57:18.684188
# Rights                   : NonCommercialAllowed-CommercialAllowed-ReferenceNotRequired

df <- read_delim('https://data.stadt-zuerich.ch/dataset/ugz_luftschadstoffmessung_tageswerte/download/ugz_ogd_air_d1_2007.csv')

# Distribution 14
# Package_id               : 727afd9c-e293-4753-b1a0-decb58ae7e2d
# Description              : 
# Issued                   : 2020-10-21T12:31:34.069935
# Modified                 : 2023-08-06T17:57:50.304271
# Rights                   : NonCommercialAllowed-CommercialAllowed-ReferenceNotRequired

df <- read_delim('https://data.stadt-zuerich.ch/dataset/ugz_luftschadstoffmessung_tageswerte/download/ugz_ogd_air_d1_2014.csv')

# Distribution 15
# Package_id               : 727afd9c-e293-4753-b1a0-decb58ae7e2d
# Description              : 
# Issued                   : 2020-10-21T12:34:20.572590
# Modified                 : 2023-08-06T17:56:18.087257
# Rights                   : NonCommercialAllowed-CommercialAllowed-ReferenceNotRequired

df <- read_delim('https://data.stadt-zuerich.ch/dataset/ugz_luftschadstoffmessung_tageswerte/download/ugz_ogd_air_d1_1993.csv')

# Distribution 16
# Package_id               : 727afd9c-e293-4753-b1a0-decb58ae7e2d
# Description              : 
# Issued                   : 2020-10-21T12:30:11.666755
# Modified                 : 2023-08-06T17:57:58.457976
# Rights                   : NonCommercialAllowed-CommercialAllowed-ReferenceNotRequired

df <- read_delim('https://data.stadt-zuerich.ch/dataset/ugz_luftschadstoffmessung_tageswerte/download/ugz_ogd_air_d1_2016.csv')

# Distribution 17
# Package_id               : 727afd9c-e293-4753-b1a0-decb58ae7e2d
# Description              : 
# Issued                   : 2020-10-21T12:31:51.019832
# Modified                 : 2023-08-06T17:56:39.253520
# Rights                   : NonCommercialAllowed-CommercialAllowed-ReferenceNotRequired

df <- read_delim('https://data.stadt-zuerich.ch/dataset/ugz_luftschadstoffmessung_tageswerte/download/ugz_ogd_air_d1_1998.csv')

# Distribution 18
# Package_id               : 727afd9c-e293-4753-b1a0-decb58ae7e2d
# Description              : 
# Issued                   : 2020-10-21T12:34:03.729507
# Modified                 : 2023-08-06T17:58:13.504544
# Rights                   : NonCommercialAllowed-CommercialAllowed-ReferenceNotRequired

df <- read_delim('https://data.stadt-zuerich.ch/dataset/ugz_luftschadstoffmessung_tageswerte/download/ugz_ogd_air_d1_2019.csv')

# Distribution 19
# Package_id               : 727afd9c-e293-4753-b1a0-decb58ae7e2d
# Description              : 
# Issued                   : 2020-10-21T12:33:14.596672
# Modified                 : 2023-08-06T17:57:06.588478
# Rights                   : NonCommercialAllowed-CommercialAllowed-ReferenceNotRequired

df <- read_delim('https://data.stadt-zuerich.ch/dataset/ugz_luftschadstoffmessung_tageswerte/download/ugz_ogd_air_d1_2004.csv')

# Distribution 20
# Package_id               : 727afd9c-e293-4753-b1a0-decb58ae7e2d
# Description              : 
# Issued                   : 2020-10-21T12:28:24.188416
# Modified                 : 2023-08-06T17:57:23.192706
# Rights                   : NonCommercialAllowed-CommercialAllowed-ReferenceNotRequired

df <- read_delim('https://data.stadt-zuerich.ch/dataset/ugz_luftschadstoffmessung_tageswerte/download/ugz_ogd_air_d1_2008.csv')

# Distribution 21
# Package_id               : 727afd9c-e293-4753-b1a0-decb58ae7e2d
# Description              : 
# Issued                   : 2020-10-21T12:34:32.642030
# Modified                 : 2023-08-06T17:56:52.573693
# Rights                   : NonCommercialAllowed-CommercialAllowed-ReferenceNotRequired

df <- read_delim('https://data.stadt-zuerich.ch/dataset/ugz_luftschadstoffmessung_tageswerte/download/ugz_ogd_air_d1_2001.csv')

# Distribution 22
# Package_id               : 727afd9c-e293-4753-b1a0-decb58ae7e2d
# Description              : 
# Issued                   : 2020-10-21T12:30:46.852762
# Modified                 : 2023-08-06T17:55:43.712710
# Rights                   : NonCommercialAllowed-CommercialAllowed-ReferenceNotRequired

df <- read_delim('https://data.stadt-zuerich.ch/dataset/ugz_luftschadstoffmessung_tageswerte/download/ugz_ogd_air_d1_1985.csv')

# Distribution 23
# Package_id               : 727afd9c-e293-4753-b1a0-decb58ae7e2d
# Description              : 
# Issued                   : 2020-10-21T12:32:02.588458
# Modified                 : 2023-08-06T17:57:02.254782
# Rights                   : NonCommercialAllowed-CommercialAllowed-ReferenceNotRequired

df <- read_delim('https://data.stadt-zuerich.ch/dataset/ugz_luftschadstoffmessung_tageswerte/download/ugz_ogd_air_d1_2003.csv')

# Distribution 24
# Package_id               : 727afd9c-e293-4753-b1a0-decb58ae7e2d
# Description              : 
# Issued                   : 2020-10-21T12:33:55.878534
# Modified                 : 2023-08-06T17:55:48.288104
# Rights                   : NonCommercialAllowed-CommercialAllowed-ReferenceNotRequired

df <- read_delim('https://data.stadt-zuerich.ch/dataset/ugz_luftschadstoffmessung_tageswerte/download/ugz_ogd_air_d1_1986.csv')

# Distribution 25
# Package_id               : 727afd9c-e293-4753-b1a0-decb58ae7e2d
# Description              : 
# Issued                   : 2020-10-21T12:28:44.004816
# Modified                 : 2023-08-06T17:57:27.207242
# Rights                   : NonCommercialAllowed-CommercialAllowed-ReferenceNotRequired

df <- read_delim('https://data.stadt-zuerich.ch/dataset/ugz_luftschadstoffmessung_tageswerte/download/ugz_ogd_air_d1_2009.csv')

# Distribution 26
# Package_id               : 727afd9c-e293-4753-b1a0-decb58ae7e2d
# Description              : 
# Issued                   : 2020-10-21T12:32:40.826725
# Modified                 : 2023-08-06T17:56:43.147913
# Rights                   : NonCommercialAllowed-CommercialAllowed-ReferenceNotRequired

df <- read_delim('https://data.stadt-zuerich.ch/dataset/ugz_luftschadstoffmessung_tageswerte/download/ugz_ogd_air_d1_1999.csv')

# Distribution 27
# Package_id               : 727afd9c-e293-4753-b1a0-decb58ae7e2d
# Description              : 
# Issued                   : 2020-10-21T12:32:12.761785
# Modified                 : 2023-08-06T17:56:58.121934
# Rights                   : NonCommercialAllowed-CommercialAllowed-ReferenceNotRequired

df <- read_delim('https://data.stadt-zuerich.ch/dataset/ugz_luftschadstoffmessung_tageswerte/download/ugz_ogd_air_d1_2002.csv')

# Distribution 28
# Package_id               : 727afd9c-e293-4753-b1a0-decb58ae7e2d
# Description              : 
# Issued                   : 2020-10-21T12:33:24.060591
# Modified                 : 2023-08-06T17:55:32.803587
# Rights                   : NonCommercialAllowed-CommercialAllowed-ReferenceNotRequired

df <- read_delim('https://data.stadt-zuerich.ch/dataset/ugz_luftschadstoffmessung_tageswerte/download/ugz_ogd_air_d1_1984.csv')

# Distribution 29
# Package_id               : 727afd9c-e293-4753-b1a0-decb58ae7e2d
# Description              : 
# Issued                   : 2020-10-21T12:34:12.837380
# Modified                 : 2023-08-06T17:57:35.212965
# Rights                   : NonCommercialAllowed-CommercialAllowed-ReferenceNotRequired

df <- read_delim('https://data.stadt-zuerich.ch/dataset/ugz_luftschadstoffmessung_tageswerte/download/ugz_ogd_air_d1_2011.csv')

# Distribution 30
# Package_id               : 727afd9c-e293-4753-b1a0-decb58ae7e2d
# Description              : 
# Issued                   : 2020-10-21T12:31:19.177318
# Modified                 : 2023-08-06T17:56:47.406393
# Rights                   : NonCommercialAllowed-CommercialAllowed-ReferenceNotRequired

df <- read_delim('https://data.stadt-zuerich.ch/dataset/ugz_luftschadstoffmessung_tageswerte/download/ugz_ogd_air_d1_2000.csv')

# Distribution 31
# Package_id               : 727afd9c-e293-4753-b1a0-decb58ae7e2d
# Description              : 
# Issued                   : 2020-10-21T12:29:08.169022
# Modified                 : 2023-08-06T17:56:09.482961
# Rights                   : NonCommercialAllowed-CommercialAllowed-ReferenceNotRequired

df <- read_delim('https://data.stadt-zuerich.ch/dataset/ugz_luftschadstoffmessung_tageswerte/download/ugz_ogd_air_d1_1991.csv')

# Distribution 32
# Package_id               : 727afd9c-e293-4753-b1a0-decb58ae7e2d
# Description              : 
# Issued                   : 2020-10-21T12:31:07.160349
# Modified                 : 2023-08-06T17:57:14.623474
# Rights                   : NonCommercialAllowed-CommercialAllowed-ReferenceNotRequired

df <- read_delim('https://data.stadt-zuerich.ch/dataset/ugz_luftschadstoffmessung_tageswerte/download/ugz_ogd_air_d1_2006.csv')

# Distribution 33
# Package_id               : 727afd9c-e293-4753-b1a0-decb58ae7e2d
# Description              : 
# Issued                   : 2022-01-01T23:37:18.881741
# Modified                 : 2023-08-06T17:58:28.237191
# Rights                   : NonCommercialAllowed-CommercialAllowed-ReferenceNotRequired

df <- read_delim('https://data.stadt-zuerich.ch/dataset/ugz_luftschadstoffmessung_tageswerte/download/ugz_ogd_air_d1_2022.csv')

# Distribution 34
# Package_id               : 727afd9c-e293-4753-b1a0-decb58ae7e2d
# Description              : 
# Issued                   : 2023-01-02T00:22:07.024972
# Modified                 : 2023-08-06T17:58:32.537045
# Rights                   : NonCommercialAllowed-CommercialAllowed-ReferenceNotRequired

df <- read_delim('https://data.stadt-zuerich.ch/dataset/ugz_luftschadstoffmessung_tageswerte/download/ugz_ogd_air_d1_2023.csv')

# Distribution 35
# Package_id               : 727afd9c-e293-4753-b1a0-decb58ae7e2d
# Description              : 
# Issued                   : 2020-10-21T12:33:36.028234
# Modified                 : 2023-08-06T17:56:05.511653
# Rights                   : NonCommercialAllowed-CommercialAllowed-ReferenceNotRequired

df <- read_delim('https://data.stadt-zuerich.ch/dataset/ugz_luftschadstoffmessung_tageswerte/download/ugz_ogd_air_d1_1990.csv')

# Distribution 36
# Package_id               : 727afd9c-e293-4753-b1a0-decb58ae7e2d
# Description              : 
# Issued                   : 2020-10-21T12:33:04.661162
# Modified                 : 2023-08-06T17:56:22.641669
# Rights                   : NonCommercialAllowed-CommercialAllowed-ReferenceNotRequired

df <- read_delim('https://data.stadt-zuerich.ch/dataset/ugz_luftschadstoffmessung_tageswerte/download/ugz_ogd_air_d1_1994.csv')

# Distribution 37
# Package_id               : 727afd9c-e293-4753-b1a0-decb58ae7e2d
# Description              : 
# Issued                   : 2020-10-21T12:28:57.711104
# Modified                 : 2023-08-06T17:58:08.995231
# Rights                   : NonCommercialAllowed-CommercialAllowed-ReferenceNotRequired

df <- read_delim('https://data.stadt-zuerich.ch/dataset/ugz_luftschadstoffmessung_tageswerte/download/ugz_ogd_air_d1_2018.csv')

# Distribution 38
# Package_id               : 727afd9c-e293-4753-b1a0-decb58ae7e2d
# Description              : 
# Issued                   : 2020-10-21T12:32:53.166973
# Modified                 : 2023-08-06T17:55:21.955781
# Rights                   : NonCommercialAllowed-CommercialAllowed-ReferenceNotRequired

df <- read_delim('https://data.stadt-zuerich.ch/dataset/ugz_luftschadstoffmessung_tageswerte/download/ugz_ogd_air_d1_1983.csv')

# Distribution 39
# Package_id               : 727afd9c-e293-4753-b1a0-decb58ae7e2d
# Description              : 
# Issued                   : 2020-10-21T12:28:33.861871
# Modified                 : 2023-08-06T17:56:35.097994
# Rights                   : NonCommercialAllowed-CommercialAllowed-ReferenceNotRequired

df <- read_delim('https://data.stadt-zuerich.ch/dataset/ugz_luftschadstoffmessung_tageswerte/download/ugz_ogd_air_d1_1997.csv')

# Distribution 40
# Package_id               : 727afd9c-e293-4753-b1a0-decb58ae7e2d
# Description              : 
# Issued                   : 2020-10-21T12:29:17.924146
# Modified                 : 2023-08-06T17:57:46.005311
# Rights                   : NonCommercialAllowed-CommercialAllowed-ReferenceNotRequired

df <- read_delim('https://data.stadt-zuerich.ch/dataset/ugz_luftschadstoffmessung_tageswerte/download/ugz_ogd_air_d1_2013.csv')



```

# Analyze data

```{r}

glimpse(df)
str(df)
skim(df)

head(df)
tail(df)

```

# Continue your code here...

```{r}

```

------------------------------------------------------------------------

# Contact

opendata@zuerich.ch | Open Data Zürich
