---
title: "Open Government Data, opendata.swiss"
date: "2023-01-16"
output: html_document
---

## Dataset: Statistik zur Anzahl Vorstösse im Grossen Rat

Der Datensatz gibt einen Überblick über die Anzahl eingegangener und erledigter Vorstösse im Grossen Rat ab 2007. Nebst dem Total wird die Anzahl eingegangener und erledigter einfacher Anfragen und Interpellationen separat ausgewiesen.

[Direct link by **opendata.swiss** for dataset](https://opendata.swiss/de/dataset/statistik-zur-anzahl-vorstosse-im-grossen-rat)<br>
[Direct link by **Kanton Thurgau** for dataset](https://data.tg.ch/explore/dataset/sk-stat-77/)

Auto generated R starter code for data set sk-stat-77@kanton-thurgau.

## Metadata

- **Publisher** `kanton-thurgau`
- **Organization.display_name.de** `Kanton Thurgau`
- **Organization.url** `https://ogd.tg.ch`
- **Maintainer** `OGD-Koordinationsstelle Kanton Thurgau`
- **Maintainer_email** `ogd@tg.ch`
- **Keywords.de** `['vorstoss', 'leistungsmotion', 'vorstosser', 'einfache-anfrage', 'grosser-rat', 'antrag', 'parlament', 'grgeko', 'interpellation', 'grossrat', 'kantonsparlament', 'petition', 'grossratin', 'vorstosserin', 'kantonsrat', 'parlamentarische-initiative', 'motion', 'partei']`
- **Issued** `2019-11-18T00:00:00`
- **Metadata_created** `2022-02-28T11:05:15.699145`
- **Metadata_modified** `2023-01-16T11:00:42.827679`


# Load packages

```{r}

library(tidyverse)
library(skimr)

```

# Load data

-   The dataset has 1 distribution(s) in CSV format.
-   All available CSV distributions are listed below and can be read into a tibble.

```{r}

# Distribution 0
# Package_id               : 72981622-0e39-42fd-b66e-07c360eacffd
# Description              : Statistik zur Anzahl Vorstösse im Grossen Rat (csv)
# Issued                   : 2019-11-18T00:00:00
# Modified                 : 2022-08-17T00:00:00
# Rights                   : NonCommercialAllowed-CommercialAllowed-ReferenceRequired

df <- read_delim('https://data.tg.ch/api/v2/catalog/datasets/sk-stat-77/exports/csv')



```

# Analyze data

```{r}

glimpse(df)
str(df)
skim(df)

head(df)
tail(df)

```

# Continue your code here...

```{r}

```

------------------------------------------------------------------------

# Contact

ogd@tg.ch | OGD-Koordinationsstelle Kanton Thurgau
