---
title: "Open Government Data, opendata.swiss"
date: "2024-08-12"
output: html_document
---

## Dataset: Höchste abgeschlossene Ausbildung der Erwerbstätigen nach Herkunft

Dieser Datensatz enthält den Anteil von Erwerbstätigen (gemäss ILO)  nach Geschlecht.


[Direct link by **opendata.swiss** for dataset](https://opendata.swiss/de/dataset/hochste-abgeschlossene-ausbildung-der-erwerbstatigen-nach-herkunft)<br>
[Direct link by **Stadt Zürich** for dataset](https://data.stadt-zuerich.ch/dataset/bfs_wir_sake_maxedu_erwtge_herkunft_od5044)

Auto generated R starter code for data set 7cb67db7-b404-4662-bed6-47fcc6fe9827@stadt-zurich.

## Metadata

- **Publisher** `BFS, Schweizerische Arbeitskräfteerhebung (SAKE)`
- **Organization.display_name.de** `Stadt Zürich`
- **Organization.url** `http://www.stadt-zuerich.ch/opendata`
- **Maintainer** `None`
- **Maintainer_email** `None`
- **Keywords.de** `['arbeit-erwerb', 'tabelle', 'sachdaten', 'anteil', 'erwerbstaetigkeit', 'stichprobe', 'herkunft', 'sasa', 'zeitreihe']`
- **Issued** `2024-05-01T00:00:00`
- **Metadata_created** `2024-08-12T03:07:51.423849`
- **Metadata_modified** `2024-08-12T03:27:35.901996`


# Load packages

```{r}

library(tidyverse)
library(skimr)

```

# Load data

-   The dataset has 1 distribution(s) in CSV format.
-   All available CSV distributions are listed below and can be read into a tibble.

```{r}

# Distribution 0
# Package_id               : 72caddf6-7cde-4bcb-bac0-91dcf6ab1df9
# Description              : 
# Issued                   : 2024-11-08T19:18:37.347423
# Modified                 : 2024-11-08T21:30:55.892536
# Rights                   : NonCommercialAllowed-CommercialAllowed-ReferenceNotRequired

df <- read_delim('https://data.stadt-zuerich.ch/dataset/bfs_wir_sake_maxedu_erwtge_herkunft_od5044/download/WIR504OD5044.csv')



```

# Analyze data

```{r}

glimpse(df)
str(df)
skim(df)

head(df)
tail(df)

```

# Continue your code here...

```{r}

```

------------------------------------------------------------------------

# Contact

opendata@zuerich.ch | Open Data Zürich
