---
title: "Open Government Data, opendata.swiss"
date: "2024-07-25"
output: html_document
---

## Dataset: Barrierefreies Reisen - Rollstuhlzugänglichkeit

Dieser Datensatz enthält Informationen über die Rollstuhlzugänglichkeit pro Haltestelle und Haltekante, auf Basis der Fahrplandaten aus INFO+ und der BehiG-Bestandsaufnahme. Ausserdem enthalten ist die Zugänglichkeit für eine kleine Menge von Fahrzeugen, inklusive einer Erklärung wie diese bewertet wurden.

Die Daten sind die Basis für ein barrierefreies Reisen (BfR) und vereinfachen die Berechnung von Rollstuhlsymbolen, entsprechend der in Richtlinie V580 (Produkt 02) geforderten Granularität.

[Direct link by **opendata.swiss** for dataset](https://opendata.swiss/de/dataset/bfr-rollstuhlzuganglichkeit)<br>
[Direct link by **Geschäftsstelle Systemaufgaben Kundeninformation (SBB AG)** for dataset](https://opentransportdata.swiss/dataset/bfr-rollstuhl)

Auto generated R starter code for data set bfr-rollstuhl@oevch.

## Metadata

- **Publisher** `INFO+ und BehiG-Bestandsaufnahme`
- **Organization.display_name.de** `Geschäftsstelle Systemaufgaben Kundeninformation (SBB AG)`
- **Organization.url** `https://www.opentransportdata.swiss`
- **Maintainer** `SKI Fachstelle BehiG`
- **Maintainer_email** `behig.ski@sbb.ch`
- **Keywords.de** `['bus', 'haltekante', 'haltestelle', 'passagier', 'rollstuhlzuganglichkeit', 'zug', 'rollstuhlfahrer', 'proprietar', 'verkehrsmittel', 'daten', 'behig']`
- **Issued** `2023-06-15T11:01:51.704407`
- **Metadata_created** `2023-12-13T02:42:48.278807`
- **Metadata_modified** `2024-07-25T02:09:45.777207`


# Load packages

```{r}

library(tidyverse)
library(skimr)

```

# Load data

-   The dataset has 3 distribution(s) in CSV format.
-   All available CSV distributions are listed below and can be read into a tibble.

```{r}

# Distribution 0
# Package_id               : 7313feab-787e-4f7c-891c-985098483bdf
# Description              : 
# Issued                   : 2024-07-24T01:50:13.685863
# Modified                 : 2024-07-24T01:50:13.685863
# Rights                   : NonCommercialAllowed-CommercialAllowed-ReferenceRequired

df <- read_delim('https://opentransportdata.swiss/dataset/8456c028-4d73-4f2e-8127-9ce8ec889c9d/resource/cb865577-98bd-4e9f-a324-4c6bf2dd5de6/download/bfr_kombinationslogik.csv')

# Distribution 1
# Package_id               : 7313feab-787e-4f7c-891c-985098483bdf
# Description              : 
# Issued                   : 2024-07-24T01:50:12.724670
# Modified                 : 2024-07-24T01:50:12.724670
# Rights                   : NonCommercialAllowed-CommercialAllowed-ReferenceRequired

df <- read_delim('https://opentransportdata.swiss/dataset/8456c028-4d73-4f2e-8127-9ce8ec889c9d/resource/6427afbe-362b-4596-9beb-916910b8dcae/download/bfr_haltestellendaten.csv')

# Distribution 2
# Package_id               : 7313feab-787e-4f7c-891c-985098483bdf
# Description              : BfR_Fahrzeugmapping.csv
# Issued                   : 2024-07-24T01:50:11.249365
# Modified                 : 2024-07-24T01:50:11.249365
# Rights                   : NonCommercialAllowed-CommercialAllowed-ReferenceRequired

df <- read_delim('https://opentransportdata.swiss/dataset/8456c028-4d73-4f2e-8127-9ce8ec889c9d/resource/e69dfeaa-29b3-4fca-8763-a4394568e4af/download/bfr_fahrzeugmapping.csv')



```

# Analyze data

```{r}

glimpse(df)
str(df)
skim(df)

head(df)
tail(df)

```

# Continue your code here...

```{r}

```

------------------------------------------------------------------------

# Contact

behig.ski@sbb.ch | SKI Fachstelle BehiG
