---
title: "Open Government Data, opendata.swiss"
date: "2024-01-11"
output: html_document
---

## Dataset: BfR Rollstuhlzugänglichkeit

Auf Basis der Daten aus INFO+ Fahrplan und BehiG-Bestandsaufnahme aufbereitete BfR CSV pro Haltestelle und Haltekante, welche die Berechnung von Rollstuhlsymbolen in der von V580 Produkt 02 geforderten Granularität vereinfachen sollen. Siehe Leitfaden https://www.öv-info.ch/de/datenmanagement/barrierefreier-zugang/barrierefreiheit-der-fahrplanauskunft.

[Direct link by **opendata.swiss** for dataset](https://opendata.swiss/de/dataset/bfr-rollstuhlzuganglichkeit)<br>
[Direct link by **Geschäftsstelle Systemaufgaben Kundeninformation (SBB AG)** for dataset](https://opentransportdata.swiss/dataset/bfr-rollstuhl)

Auto generated R starter code for data set bfr-rollstuhl@oevch.

## Metadata

- **Publisher** `Fachstelle Open Data`
- **Organization.display_name.de** `Geschäftsstelle Systemaufgaben Kundeninformation (SBB AG)`
- **Organization.url** `https://www.opentransportdata.swiss`
- **Maintainer** `SKI Fachstelle BehiG`
- **Maintainer_email** `behig.ski@sbb.ch`
- **Keywords.de** `['rollstuhlzuganglichkeit', 'behig']`
- **Issued** `2023-06-15T11:01:51.704407`
- **Metadata_created** `2023-12-13T02:42:48.278807`
- **Metadata_modified** `2024-01-10T04:12:25.930551`


# Load packages

```{r}

library(tidyverse)
library(skimr)

```

# Load data

-   The dataset has 3 distribution(s) in CSV format.
-   All available CSV distributions are listed below and can be read into a tibble.

```{r}

# Distribution 0
# Package_id               : 7313feab-787e-4f7c-891c-985098483bdf
# Description              : 
# Issued                   : 2023-10-12T09:15:48.909425
# Modified                 : 2024-01-09T05:35:11.013422
# Rights                   : NonCommercialAllowed-CommercialAllowed-ReferenceRequired

df <- read_delim('https://opentransportdata.swiss/dataset/8456c028-4d73-4f2e-8127-9ce8ec889c9d/resource/01ae22dd-8148-4008-b596-8c0084182c91/download/bfr_haltestellendaten.csv')

# Distribution 1
# Package_id               : 7313feab-787e-4f7c-891c-985098483bdf
# Description              : 
# Issued                   : 2023-10-12T09:15:50.044679
# Modified                 : 2024-01-09T05:35:12.823895
# Rights                   : NonCommercialAllowed-CommercialAllowed-ReferenceRequired

df <- read_delim('https://opentransportdata.swiss/dataset/8456c028-4d73-4f2e-8127-9ce8ec889c9d/resource/ece9f682-2c88-4df0-9804-28464c80ea4d/download/bfr_kombinationslogik.csv')

# Distribution 2
# Package_id               : 7313feab-787e-4f7c-891c-985098483bdf
# Description              : 
# Issued                   : 2023-10-12T09:15:46.601304
# Modified                 : 2024-01-09T05:35:08.715933
# Rights                   : NonCommercialAllowed-CommercialAllowed-ReferenceRequired

df <- read_delim('https://opentransportdata.swiss/dataset/8456c028-4d73-4f2e-8127-9ce8ec889c9d/resource/d6640f57-dd61-4500-bfcc-1769b119dffb/download/bfr_fahrzeugmapping.csv')



```

# Analyze data

```{r}

glimpse(df)
str(df)
skim(df)

head(df)
tail(df)

```

# Continue your code here...

```{r}

```

------------------------------------------------------------------------

# Contact

behig.ski@sbb.ch | SKI Fachstelle BehiG
