---
title: "Open Government Data, opendata.swiss"
date: "2025-09-11"
output: html_document
---

## Dataset: Inventar Hauptarchiv des Stadtarchivs

Inventar des Hauptarchivs des Stadtarchivs Zürich. Die Tabelle wird über den [Online-Archivkatalog des Stadtarchivs Zürich](https://amsquery.stadt-zuerich.ch/suchinfo.aspx) erstellt und umfasst den Inhalt des Abschnitt 'V. Hauptarchiv'. Weitere Informationen und eine Anleitung zur Benutzung der Schnittstelle finden sich [hier](https://opendatazurich.github.io/sar-sru-api/).

[Direct link by **opendata.swiss** for dataset](https://opendata.swiss/de/dataset/inventar-hauptarchiv-des-stadtarchivs)<br>
[Direct link by **Stadt Zürich** for dataset](https://data.stadt-zuerich.ch/dataset/sar_inventar_hauptarchiv)

Auto generated R starter code for data set 5c3e8c26-fdd8-4541-a805-39876044ff89@stadt-zurich.

## Metadata

- **Publisher.name** `Stadtarchiv Zürich, Präsidialdepartement`
- **Organization.display_name.de** `Stadt Zürich`
- **Organization.url** `http://www.stadt-zuerich.ch/opendata`
- **Maintainer** `None`
- **Maintainer_email** `None`
- **Keywords.de** `['geschichte', 'stadtrat', 'archiv', 'openglam', 'glam', 'archivdaten']`
- **Issued** `2025-05-01T00:00:00`
- **Metadata_created** `2025-06-05T03:56:09.825646`
- **Metadata_modified** `2025-09-10T06:01:29.953480`


# Load packages

```{r}

library(tidyverse)
library(skimr)

```

# Load data

-   The dataset has 1 distribution(s) in CSV format.
-   All available CSV distributions are listed below and can be read into a tibble.

```{r}

# Distribution 0
# Package_id               : 73a68214-3543-4799-a2c2-987880da71d7
# Description              : 
# Issued                   : 2025-04-06T12:43:12.699684
# Modified                 : 2025-08-29T18:15:17.694281
# Rights                   : https://opendata.swiss/terms-of-use#terms_open

df <- read_delim('https://data.stadt-zuerich.ch/dataset/sar_inventar_hauptarchiv/download/sar_inventar_hauptarchiv.csv')



```

# Analyze data

```{r}

glimpse(df)
str(df)
skim(df)

head(df)
tail(df)

```

# Continue your code here...

```{r}

```

------------------------------------------------------------------------

# Contact

opendata@zuerich.ch | Open Data Zürich
