---
title: "Open Government Data, opendata.swiss"
date: "2025-01-22"
output: html_document
---

## Dataset: Neu erstellte Wohnungen nach Geb채udetyp

Anzahl neu erstellte Wohnungen nach Geb채udetyp, 1995 bis 2021.

2012 wurde die Methodik der Erhebung der Bau- und Wohnbaustatistik ver채ndert. Die Zahlen vor und nach dem Bruch der Zeitreihe sind nur bedingt vergleichbar.

(QUELLE: Bundesamt f체r Statistik, Bau- und Wohnbaustatistik)

[Direct link by **opendata.swiss** for dataset](https://opendata.swiss/de/dataset/neu-erstellte-wohnungen-nach-gebaudetyp)<br>
[Direct link by **Kanton Zug** for dataset](https://www.zg.ch/behoerden/gesundheitsdirektion/statistikfachstelle/themen/09bau-und-wohnungswesen/bautaetigkeit-1)

Auto generated R starter code for data set eb913df0-c85c-446f-ace0-7fd8f1dc0273@kanton-zug.

## Metadata

- **Publisher** `Fachstelle Statistik des Kantons Zug`
- **Organization.display_name.de** `Kanton Zug`
- **Organization.url** ``
- **Maintainer** `None`
- **Maintainer_email** `None`
- **Keywords.de** `['einfamilienhaus', 'mehrfamilienhaus']`
- **Issued** `2024-12-02T00:00:00`
- **Metadata_created** `2024-11-29T12:18:08.419538`
- **Metadata_modified** `2024-12-16T07:00:30.417886`


# Load packages

```{r}

library(tidyverse)
library(skimr)

```

# Load data

-   The dataset has 2 distribution(s) in CSV format.
-   All available CSV distributions are listed below and can be read into a tibble.

```{r}

# Distribution 0
# Package_id               : 74301818-45c9-4a59-9f4c-71636d9d2d9b
# Description              : 
# Issued                   : None
# Modified                 : 2024-10-24T07:16:14.011000+00:00
# Rights                   : https://opendata.swiss/terms-of-use#terms_by

df <- read_delim('https://data.zg.ch/store/1/resource/1412')

# Distribution 1
# Package_id               : 74301818-45c9-4a59-9f4c-71636d9d2d9b
# Description              : 
# Issued                   : None
# Modified                 : 2024-10-24T07:16:08.016000+00:00
# Rights                   : https://opendata.swiss/terms-of-use#terms_by

df <- read_delim('https://data.zg.ch/store/1/resource/405')



```

# Analyze data

```{r}

glimpse(df)
str(df)
skim(df)

head(df)
tail(df)

```

# Continue your code here...

```{r}

```

------------------------------------------------------------------------

# Contact

opendata@zg.ch | Open Data Zug
