---
title: "Open Government Data, opendata.swiss"
date: "2023-01-16"
output: html_document
---

## Dataset: Finanzdaten der Stadt Zürich

Die Stadt Zürich mit allen Departementen und Institutionen publiziert für die Geschäfte Budget, Nachtragskredite (I und II), sowie die [Rechnung sämtlicher Konten auf Konzernstufe](https://www.stadt-zuerich.ch/fd/de/index/finanzen/rechnung.html). Diese Daten sind über ein API ab dem Zeitpunkt der Publikation der Zahlen online verfügbar. Dafür benötigen Sie einen **API-Key**, welcher unter «Bemerkungen» aufgeführt ist.

Es sind Daten ab 2012 über das API verfügbar: In den Jahren 2012 – 2018 wurde die Rechnungslegung gemäss HRM1 geführt. Ab dem Jahr 2019 gilt der HRM2-Kontenrahmen. Dadurch ist eine Vergleichbarkeit der Konten zwischen 2018 und 2019 nicht mehr gegeben. Mehr Informationen zu den Anpassungen finden Sie in der Ressource 'Änderungen neue Rechnungslegung.pdf'.


[Direct link by **opendata.swiss** for dataset](https://opendata.swiss/de/dataset/finanzdaten-der-stadt-zurich1)<br>
[Direct link by **Stadt Zürich** for dataset](https://data.stadt-zuerich.ch/dataset/fd_rpktool)

Auto generated R starter code for data set ec6639c2-0a73-4263-9c89-0ad25501255e@stadt-zurich.

## Metadata

- **Publisher** `Finanzverwaltung, Finanzdepartement`
- **Organization.display_name.de** `Stadt Zürich`
- **Organization.url** `http://www.stadt-zuerich.ch/opendata`
- **Maintainer** `Open Data Zürich`
- **Maintainer_email** `opendata@zuerich.ch`
- **Keywords.de** `['sachdaten', 'rpk', 'tabelle', 'rechnung', 'finanzen', 'budget']`
- **Issued** `2018-08-28T00:00:00`
- **Metadata_created** `2019-07-30T00:43:58.482208`
- **Metadata_modified** `2023-01-16T00:50:30.578142`


# Load packages

```{r}

library(tidyverse)
library(skimr)

```

# Load data

-   The dataset has 1 distribution(s) in CSV format.
-   All available CSV distributions are listed below and can be read into a tibble.

```{r}

# Distribution 0
# Package_id               : 745ca4e6-c116-41ff-97a0-6abb5f848993
# Description              : Comma-Separated Values. Diese Datei beinhaltet die 1- und 2-stelligen Sachkontonummern und ihre Bezeichnung.
# Issued                   : 2020-05-18T00:00:00
# Modified                 : 2023-01-16T00:00:00
# Rights                   : NonCommercialAllowed-CommercialAllowed-ReferenceNotRequired

df <- read_delim('https://data.stadt-zuerich.ch/dataset/fd_rpktool/download/sachkonto_codes.csv')



```

# Analyze data

```{r}

glimpse(df)
str(df)
skim(df)

head(df)
tail(df)

```

# Continue your code here...

```{r}

```

------------------------------------------------------------------------

# Contact

opendata@zuerich.ch | Open Data Zürich
