---
title: "Open Government Data, opendata.swiss"
date: "2024-01-13"
output: html_document
---

## Dataset: Bestandsaufnahme BehiG

Im Rahmen der Behindertengleichstellungsgesetzes (BehiG) sind die konzessionierten Unternehmen des öffentlichen Verkehrs verpflichtet, Daten über die Barrierefreiheit der öV-Haltepunkte zu erfassen. Diese Rohdaten werden hier publiziert.

[Direct link by **opendata.swiss** for dataset](https://opendata.swiss/de/dataset/bestandsaufnahme-behig)<br>
[Direct link by **Geschäftsstelle Systemaufgaben Kundeninformation (SBB AG)** for dataset](https://opentransportdata.swiss/dataset/prm_data)

Auto generated R starter code for data set prm_data@oevch.

## Metadata

- **Publisher** `Specialist office Open Data`
- **Organization.display_name.de** `Geschäftsstelle Systemaufgaben Kundeninformation (SBB AG)`
- **Organization.url** `https://www.opentransportdata.swiss`
- **Maintainer** `DiDok Fachstelle`
- **Maintainer_email** `didok@sbb.ch`
- **Keywords.de** `['prm-data', 'behig']`
- **Issued** `2021-03-19T07:15:25.225671`
- **Metadata_created** `2021-03-20T02:58:35.589811`
- **Metadata_modified** `2024-01-13T01:44:19.521398`


# Load packages

```{r}

library(tidyverse)
library(skimr)

```

# Load data

-   The dataset has 8 distribution(s) in CSV format.
-   All available CSV distributions are listed below and can be read into a tibble.

```{r}

# Distribution 0
# Package_id               : 749efe48-a8f6-4912-807a-6e7f666eeb0a
# Description              : Daten zur Zugänglichkeit von Informationsschaltern.
# Issued                   : 2021-03-19T07:15:34.473576
# Modified                 : 2024-01-12T02:33:10.701544
# Rights                   : NonCommercialAllowed-CommercialAllowed-ReferenceRequired

df <- read_delim('https://opentransportdata.swiss/dataset/a00b9bb8-fb1e-41a3-8280-343c4c0994ce/resource/934bf48b-81be-42d2-b56d-65ccb404db53/download/prm_info_desks.csv')

# Distribution 1
# Package_id               : 749efe48-a8f6-4912-807a-6e7f666eeb0a
# Description              : Daten zur Zugänglichkeit von Haltekanten. 
# Issued                   : 2021-03-19T07:15:28.455051
# Modified                 : 2024-01-12T02:34:17.243530
# Rights                   : NonCommercialAllowed-CommercialAllowed-ReferenceRequired

df <- read_delim('https://opentransportdata.swiss/dataset/a00b9bb8-fb1e-41a3-8280-343c4c0994ce/resource/6bbc9836-5dc3-4fdc-957b-689461a13446/download/prm_platforms.csv')

# Distribution 2
# Package_id               : 749efe48-a8f6-4912-807a-6e7f666eeb0a
# Description              : Daten zur Zugänglichkeit von Haltestellen.
# Issued                   : 2021-03-19T07:15:25.225671
# Modified                 : 2024-01-12T02:35:23.393912
# Rights                   : NonCommercialAllowed-CommercialAllowed-ReferenceRequired

df <- read_delim('https://opentransportdata.swiss/dataset/a00b9bb8-fb1e-41a3-8280-343c4c0994ce/resource/8a5c7124-4890-4b51-9c0b-be201f32ee8b/download/prm_stop_places.csv')

# Distribution 3
# Package_id               : 749efe48-a8f6-4912-807a-6e7f666eeb0a
# Description              : Daten betreffend behindertengerechten Toiletten und deren Zugang. 
# Issued                   : 2021-03-19T07:15:29.470226
# Modified                 : 2024-01-12T02:36:28.408178
# Rights                   : NonCommercialAllowed-CommercialAllowed-ReferenceRequired

df <- read_delim('https://opentransportdata.swiss/dataset/a00b9bb8-fb1e-41a3-8280-343c4c0994ce/resource/713959d2-5b3d-45c5-9445-c5711b766649/download/prm_toilets.csv')

# Distribution 4
# Package_id               : 749efe48-a8f6-4912-807a-6e7f666eeb0a
# Description              : Daten zur Zugänglichkeit von Billettschaltern.
# Issued                   : 2021-03-19T07:15:36.082458
# Modified                 : 2024-01-12T02:35:55.737450
# Rights                   : NonCommercialAllowed-CommercialAllowed-ReferenceRequired

df <- read_delim('https://opentransportdata.swiss/dataset/a00b9bb8-fb1e-41a3-8280-343c4c0994ce/resource/06a63d7d-23a7-4c09-a9de-60d218d8b1c6/download/prm_ticket_counters.csv')

# Distribution 5
# Package_id               : 749efe48-a8f6-4912-807a-6e7f666eeb0a
# Description              : Daten zur Zugänglichkeit von Parkplätzen. 
# Issued                   : 2021-03-19T07:15:37.093404
# Modified                 : 2024-01-12T02:33:42.445300
# Rights                   : NonCommercialAllowed-CommercialAllowed-ReferenceRequired

df <- read_delim('https://opentransportdata.swiss/dataset/a00b9bb8-fb1e-41a3-8280-343c4c0994ce/resource/690f2751-80ca-4405-978b-7461d338261d/download/prm_parking_lots.csv')

# Distribution 6
# Package_id               : 749efe48-a8f6-4912-807a-6e7f666eeb0a
# Description              : Daten zur Zugänglichkeit von Referenzpunkten. 
# Issued                   : 2021-03-19T07:15:26.896484
# Modified                 : 2024-01-12T02:34:49.606212
# Rights                   : NonCommercialAllowed-CommercialAllowed-ReferenceRequired

df <- read_delim('https://opentransportdata.swiss/dataset/a00b9bb8-fb1e-41a3-8280-343c4c0994ce/resource/d44d63e9-9ce8-4c2f-9a21-8540b63275b7/download/prm_reference_points.csv')

# Distribution 7
# Package_id               : 749efe48-a8f6-4912-807a-6e7f666eeb0a
# Description              : Daten über die Zugänglichkeit von Verbindungen zwischen Referenzpunkten und Haltekanten, etc. 
# Issued                   : 2021-03-19T07:15:38.116175
# Modified                 : 2024-01-12T02:20:09.938186
# Rights                   : NonCommercialAllowed-CommercialAllowed-ReferenceRequired

df <- read_delim('https://opentransportdata.swiss/dataset/a00b9bb8-fb1e-41a3-8280-343c4c0994ce/resource/9a4d2962-6a4a-4150-8dad-81564ad5bc8d/download/prm_connections.csv')



```

# Analyze data

```{r}

glimpse(df)
str(df)
skim(df)

head(df)
tail(df)

```

# Continue your code here...

```{r}

```

------------------------------------------------------------------------

# Contact

didok@sbb.ch | DiDok Fachstelle
