---
title: "Open Government Data, opendata.swiss"
date: "2024-02-15"
output: html_document
---

## Dataset: Bestandsaufnahme BehiG

Im Rahmen der Behindertengleichstellungsgesetzes (BehiG) sind die konzessionierten Unternehmen des öffentlichen Verkehrs verpflichtet, Daten über die Barrierefreiheit der öV-Haltestellen zu erfassen. Das Gesetz soll Personen mit eingeschränkter Mobilität (PRM) unterstützen.

Diese Datensätze gehen jedoch über die Haltestellen hinaus und umfassen, Toiletten, Billettschalter, Referenzpunkte, Haltekanten, Parkplätze, Informationsschalter, und Verbindungen zwischen Referenzpunkten. 

[Direct link by **opendata.swiss** for dataset](https://opendata.swiss/de/dataset/bestandsaufnahme-behig)<br>
[Direct link by **Geschäftsstelle Systemaufgaben Kundeninformation (SBB AG)** for dataset](https://opentransportdata.swiss/dataset/prm_data)

Auto generated R starter code for data set prm_data@oevch.

## Metadata

- **Publisher** `BehiG-Bestandsaufnahme`
- **Organization.display_name.de** `Geschäftsstelle Systemaufgaben Kundeninformation (SBB AG)`
- **Organization.url** `https://www.opentransportdata.swiss`
- **Maintainer** `DiDok Fachstelle`
- **Maintainer_email** `didok@sbb.ch`
- **Keywords.de** `['rollstuhlzuganglichkeit', 'billettschalter', 'referenzpunkt', 'passagier', 'ohne-beforderungsleistung', 'behig', 'haltestelle', 'bus', 'informationsschalter', 'parkplatz', 'proprietar', 'haltekante', 'verbindung', 'rollstuhlfahrer', 'daten', 'dienstleistungsort', 'toilette', 'zug']`
- **Issued** `2021-03-19T07:15:25.225671`
- **Metadata_created** `2021-03-20T02:58:35.589811`
- **Metadata_modified** `2024-02-15T02:25:42.979307`


# Load packages

```{r}

library(tidyverse)
library(skimr)

```

# Load data

-   The dataset has 8 distribution(s) in CSV format.
-   All available CSV distributions are listed below and can be read into a tibble.

```{r}

# Distribution 0
# Package_id               : 749efe48-a8f6-4912-807a-6e7f666eeb0a
# Description              : Daten zur Zugänglichkeit von Referenzpunkten. 
# Issued                   : 2021-03-19T07:15:26.896484
# Modified                 : 2024-02-15T01:32:26.681477
# Rights                   : NonCommercialAllowed-CommercialAllowed-ReferenceRequired

df <- read_delim('https://opentransportdata.swiss/dataset/a00b9bb8-fb1e-41a3-8280-343c4c0994ce/resource/29f10576-4f0d-4de5-83e5-82f90042bd59/download/prm_reference_points.csv')

# Distribution 1
# Package_id               : 749efe48-a8f6-4912-807a-6e7f666eeb0a
# Description              : Daten betreffend behindertengerechten Toiletten und deren Zugang. 
# Issued                   : 2021-03-19T07:15:29.470226
# Modified                 : 2024-02-15T01:34:09.500476
# Rights                   : NonCommercialAllowed-CommercialAllowed-ReferenceRequired

df <- read_delim('https://opentransportdata.swiss/dataset/a00b9bb8-fb1e-41a3-8280-343c4c0994ce/resource/4eeb6766-44c4-40a1-9dc8-ffff0fc4528c/download/prm_toilets.csv')

# Distribution 2
# Package_id               : 749efe48-a8f6-4912-807a-6e7f666eeb0a
# Description              : Daten zur Zugänglichkeit von Informationsschaltern.
# Issued                   : 2021-03-19T07:15:34.473576
# Modified                 : 2024-02-15T01:30:43.800272
# Rights                   : NonCommercialAllowed-CommercialAllowed-ReferenceRequired

df <- read_delim('https://opentransportdata.swiss/dataset/a00b9bb8-fb1e-41a3-8280-343c4c0994ce/resource/9bcfbf6e-12e6-4fcd-90c4-b17f0c1bd894/download/prm_info_desks.csv')

# Distribution 3
# Package_id               : 749efe48-a8f6-4912-807a-6e7f666eeb0a
# Description              : Daten zur Zugänglichkeit von Billettschaltern.
# Issued                   : 2021-03-19T07:15:36.082458
# Modified                 : 2024-02-15T01:33:35.354428
# Rights                   : NonCommercialAllowed-CommercialAllowed-ReferenceRequired

df <- read_delim('https://opentransportdata.swiss/dataset/a00b9bb8-fb1e-41a3-8280-343c4c0994ce/resource/00ffa055-edbe-4cab-b797-839ce9c472b5/download/prm_ticket_counters.csv')

# Distribution 4
# Package_id               : 749efe48-a8f6-4912-807a-6e7f666eeb0a
# Description              : Daten zur Zugänglichkeit von Haltekanten. 
# Issued                   : 2021-03-19T07:15:28.455051
# Modified                 : 2024-02-15T01:31:53.011017
# Rights                   : NonCommercialAllowed-CommercialAllowed-ReferenceRequired

df <- read_delim('https://opentransportdata.swiss/dataset/a00b9bb8-fb1e-41a3-8280-343c4c0994ce/resource/2687cf9a-2d18-4a21-8652-33792600994e/download/prm_platforms.csv')

# Distribution 5
# Package_id               : 749efe48-a8f6-4912-807a-6e7f666eeb0a
# Description              : Daten zur Zugänglichkeit von Parkplätzen. 
# Issued                   : 2021-03-19T07:15:37.093404
# Modified                 : 2024-02-15T01:31:16.810026
# Rights                   : NonCommercialAllowed-CommercialAllowed-ReferenceRequired

df <- read_delim('https://opentransportdata.swiss/dataset/a00b9bb8-fb1e-41a3-8280-343c4c0994ce/resource/cab588e1-0837-4d0b-9509-a2dc0b6a76f4/download/prm_parking_lots.csv')

# Distribution 6
# Package_id               : 749efe48-a8f6-4912-807a-6e7f666eeb0a
# Description              : Daten über die Zugänglichkeit von Verbindungen zwischen Referenzpunkten und Haltekanten, etc. 
# Issued                   : 2021-03-19T07:15:38.116175
# Modified                 : 2024-02-15T01:30:10.142405
# Rights                   : NonCommercialAllowed-CommercialAllowed-ReferenceRequired

df <- read_delim('https://opentransportdata.swiss/dataset/a00b9bb8-fb1e-41a3-8280-343c4c0994ce/resource/80c678d7-2e9c-4e2a-ada1-4dbb30964624/download/prm_connections.csv')

# Distribution 7
# Package_id               : 749efe48-a8f6-4912-807a-6e7f666eeb0a
# Description              : Daten zur Zugänglichkeit von Haltestellen.
# Issued                   : 2021-03-19T07:15:25.225671
# Modified                 : 2024-02-15T01:33:01.728390
# Rights                   : NonCommercialAllowed-CommercialAllowed-ReferenceRequired

df <- read_delim('https://opentransportdata.swiss/dataset/a00b9bb8-fb1e-41a3-8280-343c4c0994ce/resource/2189e52f-c9cb-4fff-a5d9-b9c3af9daeaf/download/prm_stop_places.csv')



```

# Analyze data

```{r}

glimpse(df)
str(df)
skim(df)

head(df)
tail(df)

```

# Continue your code here...

```{r}

```

------------------------------------------------------------------------

# Contact

behig.ski@sbb.ch | SKI Fachstelle BehiG
