---
title: "Open Government Data, opendata.swiss"
date: "2023-01-20"
output: html_document
---

## Dataset: Bestandsaufnahme BehiG

Im Rahmen der Behindertengleichstellungsgesetzes (BehiG) sind die konzessionierten Unternehmen des öffentlichen Verkehrs verpflichtet, Daten über die Barrierefreiheit der öV-Haltepunkte zu erfassen. Diese Rohdaten werden hier publiziert.

[Direct link by **opendata.swiss** for dataset](https://opendata.swiss/de/dataset/bestandsaufnahme-behig)<br>
[Direct link by **Geschäftsstelle Systemaufgaben Kundeninformation (SBB AG)** for dataset](https://opentransportdata.swiss/dataset/prm_data)

Auto generated R starter code for data set prm_data@oevch.

## Metadata

- **Publisher** `Specialist office Open Data`
- **Organization.display_name.de** `Geschäftsstelle Systemaufgaben Kundeninformation (SBB AG)`
- **Organization.url** `https://www.opentransportdata.swiss`
- **Maintainer** `DiDok Fachstelle`
- **Maintainer_email** `didok@sbb.ch`
- **Keywords.de** `['prm-data', 'behig']`
- **Issued** `2021-03-19T00:00:00`
- **Metadata_created** `2021-03-20T02:58:35.589811`
- **Metadata_modified** `2023-01-20T00:33:01.194534`


# Load packages

```{r}

library(tidyverse)
library(skimr)

```

# Load data

-   The dataset has 8 distribution(s) in CSV format.
-   All available CSV distributions are listed below and can be read into a tibble.

```{r}

# Distribution 0
# Package_id               : 749efe48-a8f6-4912-807a-6e7f666eeb0a
# Description              : Daten betreffend behindertengerechten Toiletten und deren Zugang. 
# Issued                   : 2021-03-19T00:00:00
# Modified                 : 2023-01-19T00:00:00
# Rights                   : NonCommercialAllowed-CommercialAllowed-ReferenceRequired

df <- read_delim('https://opentransportdata.swiss/dataset/a00b9bb8-fb1e-41a3-8280-343c4c0994ce/resource/5b00ea74-eebb-4bfd-8f1e-c3732b7d448b/download/prm_toilets.csv')

# Distribution 1
# Package_id               : 749efe48-a8f6-4912-807a-6e7f666eeb0a
# Description              : Daten zur Zugänglichkeit von Billettschaltern.
# Issued                   : 2021-03-19T00:00:00
# Modified                 : 2023-01-19T00:00:00
# Rights                   : NonCommercialAllowed-CommercialAllowed-ReferenceRequired

df <- read_delim('https://opentransportdata.swiss/dataset/a00b9bb8-fb1e-41a3-8280-343c4c0994ce/resource/9191e2c8-f3a3-4ed0-b8d9-8c1ec069de12/download/prm_ticket_counters.csv')

# Distribution 2
# Package_id               : 749efe48-a8f6-4912-807a-6e7f666eeb0a
# Description              : Daten zur Zugänglichkeit von Informationsschaltern.
# Issued                   : 2021-03-19T00:00:00
# Modified                 : 2023-01-19T00:00:00
# Rights                   : NonCommercialAllowed-CommercialAllowed-ReferenceRequired

df <- read_delim('https://opentransportdata.swiss/dataset/a00b9bb8-fb1e-41a3-8280-343c4c0994ce/resource/99d32e1d-f22c-4b96-81d5-706c736bc3cc/download/prm_info_desks.csv')

# Distribution 3
# Package_id               : 749efe48-a8f6-4912-807a-6e7f666eeb0a
# Description              : Daten zur Zugänglichkeit von Haltestellen.
# Issued                   : 2021-03-19T00:00:00
# Modified                 : 2023-01-19T00:00:00
# Rights                   : NonCommercialAllowed-CommercialAllowed-ReferenceRequired

df <- read_delim('https://opentransportdata.swiss/dataset/a00b9bb8-fb1e-41a3-8280-343c4c0994ce/resource/34e6b8ab-1426-4981-9628-825101ea93f3/download/prm_stop_places.csv')

# Distribution 4
# Package_id               : 749efe48-a8f6-4912-807a-6e7f666eeb0a
# Description              : Daten zur Zugänglichkeit von Parkplätzen. 
# Issued                   : 2021-03-19T00:00:00
# Modified                 : 2023-01-19T00:00:00
# Rights                   : NonCommercialAllowed-CommercialAllowed-ReferenceRequired

df <- read_delim('https://opentransportdata.swiss/dataset/a00b9bb8-fb1e-41a3-8280-343c4c0994ce/resource/f2a2becb-5d53-4db1-b6c8-7bcce4ce4a9f/download/prm_parking_lots.csv')

# Distribution 5
# Package_id               : 749efe48-a8f6-4912-807a-6e7f666eeb0a
# Description              : Daten über die Zugänglichkeit von Verbindungen zwischen Referenzpunkten und Haltekanten, etc. 
# Issued                   : 2021-03-19T00:00:00
# Modified                 : 2023-01-19T00:00:00
# Rights                   : NonCommercialAllowed-CommercialAllowed-ReferenceRequired

df <- read_delim('https://opentransportdata.swiss/dataset/a00b9bb8-fb1e-41a3-8280-343c4c0994ce/resource/c19a527a-898e-41f6-8c64-e34f474a9614/download/prm_connections.csv')

# Distribution 6
# Package_id               : 749efe48-a8f6-4912-807a-6e7f666eeb0a
# Description              : Daten zur Zugänglichkeit von Haltekanten. 
# Issued                   : 2021-03-19T00:00:00
# Modified                 : 2023-01-19T00:00:00
# Rights                   : NonCommercialAllowed-CommercialAllowed-ReferenceRequired

df <- read_delim('https://opentransportdata.swiss/dataset/a00b9bb8-fb1e-41a3-8280-343c4c0994ce/resource/eda06ab3-a3e8-41d5-917c-ffe4cb34f599/download/prm_platforms.csv')

# Distribution 7
# Package_id               : 749efe48-a8f6-4912-807a-6e7f666eeb0a
# Description              : Daten zur Zugänglichkeit von Referenzpunkten. 
# Issued                   : 2021-03-19T00:00:00
# Modified                 : 2023-01-19T00:00:00
# Rights                   : NonCommercialAllowed-CommercialAllowed-ReferenceRequired

df <- read_delim('https://opentransportdata.swiss/dataset/a00b9bb8-fb1e-41a3-8280-343c4c0994ce/resource/d5449fab-987d-424c-8220-06239320955a/download/prm_reference_points.csv')



```

# Analyze data

```{r}

glimpse(df)
str(df)
skim(df)

head(df)
tail(df)

```

# Continue your code here...

```{r}

```

------------------------------------------------------------------------

# Contact

didok@sbb.ch | DiDok Fachstelle
