---
title: "Open Government Data, opendata.swiss"
date: "2023-11-15"
output: html_document
---

## Dataset: Beitritt zur Interkantonalen Vereinbarung zur Harmonisierung von Ausbildungsbeiträgen (Stipendien-Konkordat)

Schlussresultate der kantonalen Abstimmung 'Beitritt zur Interkantonalen Vereinbarung zur Harmonisierung von Ausbildungsbeiträgen (Stipendien-Konkordat)', 9. Juni 2013, Kanton Basel-Landschaft, aufgeschlüsselt nach Gemeinden.

[Direct link by **opendata.swiss** for dataset](https://opendata.swiss/de/dataset/beitritt-zur-interkantonalen-vereinbarung-zur-harmonisierung-von-ausbildungsbeitragen-stipendie)<br>
[Direct link by **Kanton Basel-Landschaft** for dataset](https://abstimmungen.bl.ch/vote/beitritt-zur-interkantonalen-vereinbarung-zur-harmonisierung-von-ausbildungsbeitraegen-stipendien-konkordat/data)

Auto generated R starter code for data set vote-beitritt-zur-interkantonalen-vereinbarung-zur-harmonisierung-von-ausbildungsbeitraegen-stipendien-konkordat@kanton-basel-landschaft.

## Metadata

- **Publisher** `Basel-Landschaft`
- **Organization.display_name.de** `Kanton Basel-Landschaft`
- **Organization.url** `https://www.baselland.ch`
- **Maintainer** `Basel-Landschaft`
- **Maintainer_email** `wahlen-abstimmungen@bl.ch`
- **Keywords.de** `['kantonal', 'abstimmung']`
- **Issued** `2013-06-09T00:00:00`
- **Metadata_created** `2022-12-13T15:00:12.009452`
- **Metadata_modified** `2023-11-15T03:36:04.294347`


# Load packages

```{r}

library(tidyverse)
library(skimr)

```

# Load data

-   The dataset has 1 distribution(s) in CSV format.
-   All available CSV distributions are listed below and can be read into a tibble.

```{r}

# Distribution 0
# Package_id               : 75104497-c828-4588-b942-34d3d250ab4f
# Description              : 
# Issued                   : 2021-07-23T18:50:56+00:00
# Modified                 : 2022-01-19T06:36:14+00:00
# Rights                   : NonCommercialAllowed-CommercialAllowed-ReferenceRequired

df <- read_delim('https://abstimmungen.bl.ch/vote/beitritt-zur-interkantonalen-vereinbarung-zur-harmonisierung-von-ausbildungsbeitraegen-stipendien-konkordat/data-csv')



```

# Analyze data

```{r}

glimpse(df)
str(df)
skim(df)

head(df)
tail(df)

```

# Continue your code here...

```{r}

```

------------------------------------------------------------------------

# Contact

wahlen-abstimmungen@bl.ch | Basel-Landschaft
