---
title: "Open Government Data, opendata.swiss"
date: "2023-01-16"
output: html_document
---

## Dataset: Aktuelle Pilot- und Demonstrationsprojekte des Bundesamts für Energie

Das Bundesamt für Energie BFE fördert mit dem Pilot- und Demonstrationsprogramm (P+D-Programm) die Entwicklung und Erprobung von neuen Technologien, Lösungen und Ansätzen im Bereich der sparsamen und effizienten Energienutzung, der Energieübertragung und -speicherung sowie der Nutzung erneuerbarer Energien. Das P+D-Programm positioniert sich an der Schnittstelle zwischen Forschung und Markt und hat das Ziel, den Reifegrad von neuen Technologien zu erhöhen, um sie letztendlich zur Marktreife zu bringen. Dieser Datenbestand enthält aktuelle Pilot- und Demonstrationsprojekte, welche vom Bundesamt für Energie unterstützt werden.

[Direct link by **opendata.swiss** for dataset](https://opendata.swiss/de/dataset/cleantech-pilot-demonstrations-und-leuchtturmprojekte)<br>
[Direct link by **Bundesamt für Energie BFE** for dataset](https://www.bfe.admin.ch/pilot-und-demonstrationsprojekte)

Auto generated R starter code for data set 5bbd5006-448d-48ce-86ec-d7d285257534@bundesamt-fur-energie-bfe.

## Metadata

- **Publisher** `Bundesamt für Energie`
- **Organization.display_name.de** `Bundesamt für Energie BFE`
- **Organization.url** `http://www.bfe.admin.ch`
- **Maintainer** `geoinformation@bfe.admin.ch`
- **Maintainer_email** `geoinformation@bfe.admin.ch`
- **Keywords.de** `['bgdi-bundesgeodaten-infrastruktur', 'energiequellen', 'energieversorgung']`
- **Issued** `2015-05-20T00:00:00`
- **Metadata_created** `2019-10-16T06:30:57.002252`
- **Metadata_modified** `2023-01-12T00:18:19.386323`


# Load packages

```{r}

library(tidyverse)
library(skimr)

```

# Load data

-   The dataset has 1 distribution(s) in CSV format.
-   All available CSV distributions are listed below and can be read into a tibble.

```{r}

# Distribution 0
# Package_id               : 75f69e21-7d5d-471f-ae90-e77009891bea
# Description              : Csv
# Issued                   : 2015-05-20T00:00:00
# Modified                 : 2023-01-11T00:00:00
# Rights                   : NonCommercialAllowed-CommercialAllowed-ReferenceRequired

df <- read_delim('https://data.geo.admin.ch/ch.bfe.energieforschung/csv/2056/ch.bfe.energieforschung.zip')



```

# Analyze data

```{r}

glimpse(df)
str(df)
skim(df)

head(df)
tail(df)

```

# Continue your code here...

```{r}

```

------------------------------------------------------------------------

# Contact

geoinformation@bfe.admin.ch | geoinformation@bfe.admin.ch
