---
title: "Open Government Data, opendata.swiss"
date: "2025-06-16"
output: html_document
---

## Dataset: Verkaufspreise (Median) pro Wohnung und pro Quadratmeter Wohnungsfläche im Stockwerkeigentum, nach Zimmerzahl und Baualtersklasse


Diese Daten beinhalten die Medianpreise pro Wohnung nach Zimmerzahl sowie pro Quadratmeter Wohnungsfläche von im Freihandkauf gehandelten Wohnungen im Stockwerkeigentum in der Stadt Zürich nach Handänderungsjahr und Gebäudealtersklasse.

Bitte beachten Sie für das korrekte Verständnis zu den Daten die unten aufgeführten weiteren Erläuterungen in der Rubrik **«Bemerkungen»**.



[Direct link by **opendata.swiss** for dataset](https://opendata.swiss/de/dataset/verkaufspreise-median-pro-wohnung-und-pro-quadratmeter-wohnungsflache-im-stockwerkeigentum-2009-3)<br>
[Direct link by **Stadt Zürich** for dataset](https://data.stadt-zuerich.ch/dataset/bau_hae_preis_stockwerkeigentum_zimmerzahl_gebaeudealter_od5156)

Auto generated R starter code for data set 02787662-d161-4561-a2fd-49af99229939@stadt-zurich.

## Metadata

- **Publisher.name** `Statistik Stadt Zürich, Präsidialdepartement`
- **Organization.display_name.de** `Stadt Zürich`
- **Organization.url** `http://www.stadt-zuerich.ch/opendata`
- **Maintainer** `Open Data Zürich`
- **Maintainer_email** `opendata@zuerich.ch`
- **Keywords.de** `['handaenderungen', 'quadratmeterpreis', 'tabelle', 'zeitreihe', 'gebaeudealter', 'wohnungsflaeche', 'stockwerkeigentum', 'transaktionsvolumen', 'sachdaten', 'liegenschaftenhandel', 'median', 'zimmerzahl', 'sasa']`
- **Issued** `2019-12-15T00:00:00`
- **Metadata_created** `2023-11-22T02:45:57.786220`
- **Metadata_modified** `2025-06-16T02:29:38.823056`


# Load packages

```{r}

library(tidyverse)
library(skimr)

```

# Load data

-   The dataset has 1 distribution(s) in CSV format.
-   All available CSV distributions are listed below and can be read into a tibble.

```{r}

# Distribution 0
# Package_id               : 7692a4d2-dac6-4e7f-9ce1-a3c28f851d32
# Description              : 
# Issued                   : 2023-11-21T09:32:13.600321
# Modified                 : 2025-06-15T21:10:04.895447
# Rights                   : https://opendata.swiss/terms-of-use#terms_open

df <- read_delim('https://data.stadt-zuerich.ch/dataset/bau_hae_preis_stockwerkeigentum_zimmerzahl_gebaeudealter_od5156/download/BAU515OD5156.csv')



```

# Analyze data

```{r}

glimpse(df)
str(df)
skim(df)

head(df)
tail(df)

```

# Continue your code here...

```{r}

```

------------------------------------------------------------------------

# Contact

opendata@zuerich.ch | Open Data Zürich
