---
title: "Open Government Data, opendata.swiss"
date: "2024-07-24"
output: html_document
---

## Dataset: Durchschnittlicher Verkaufspreis von Eigentumswohnungen nach Zimmerzahl, Bezirk und Jahr (seit 2011)

Bodenpreisstatistik. (Klammern = Datenschutz bei weniger als 3 Transaktionen; fehlende Zeilen =  im entsprechenden Jahr wurden keine Transaktionen für die betreffende Wohnungsgrösse vorgenommen)

[Direct link by **opendata.swiss** for dataset](https://opendata.swiss/de/dataset/durchschnittlicher-verkaufspreis-von-eigentumswohnungen-nach-zimmerzahl-bezirk-und-jahr-ab-2011)<br>
[Direct link by **Kanton Basel-Landschaft** for dataset](https://data.bl.ch/explore/dataset/10210/)

Auto generated R starter code for data set 10210@kanton-basel-landschaft.

## Metadata

- **Publisher** `kanton-basel-landschaft`
- **Organization.display_name.de** `Kanton Basel-Landschaft`
- **Organization.url** `https://www.baselland.ch`
- **Maintainer** `Siegfried Heinzl`
- **Maintainer_email** `siegfried.heinzl@bl.ch`
- **Keywords.de** `['statistikdaten', 'transaktion', 'liegenschaftsverkauf', 'handanderung', 'stockwerkeigentum', 'immobilien', 'transaktionspreis']`
- **Issued** `2022-09-05T00:00:00`
- **Metadata_created** `2022-12-13T15:08:47.399639`
- **Metadata_modified** `2024-07-24T03:15:59.680239`


# Load packages

```{r}

library(tidyverse)
library(skimr)

```

# Load data

-   The dataset has 1 distribution(s) in CSV format.
-   All available CSV distributions are listed below and can be read into a tibble.

```{r}

# Distribution 0
# Package_id               : 76971c09-98c7-45b4-aa98-b93a506b23fb
# Description              : Durchschnittlicher Verkaufspreis von Eigentumswohnungen nach Zimmerzahl, Bezirk und Jahr (seit 2011) (csv)
# Issued                   : 2022-09-05T00:00:00
# Modified                 : 2024-06-20T09:29:38.085000+00:00
# Rights                   : NonCommercialAllowed-CommercialAllowed-ReferenceRequired

df <- read_delim('https://data.bl.ch/api/v2/catalog/datasets/10210/exports/csv')



```

# Analyze data

```{r}

glimpse(df)
str(df)
skim(df)

head(df)
tail(df)

```

# Continue your code here...

```{r}

```

------------------------------------------------------------------------

# Contact

statistik@bl.ch | Fachbereich Bau, Boden
