---
title: "Open Government Data, opendata.swiss"
date: "2024-09-20"
output: html_document
---

## Dataset: Erwerbsstatus nach Altersklasse und Geschlecht

Dieser Datensatz enthält den Anteil und die Anzahl von Personen an der ständigen Bevölkerung im Alter von 15 Jahren und mehr, nach Erwerbsstatus, Altersklasse und Geschlecht.


[Direct link by **opendata.swiss** for dataset](https://opendata.swiss/de/dataset/erwerbsstatus-nach-altersklasse-und-geschlecht1)<br>
[Direct link by **Stadt Zürich** for dataset](https://data.stadt-zuerich.ch/dataset/bfs_wir_sake_erwerbsstatus_ak_geschl_od5017)

Auto generated R starter code for data set 41c65678-440a-4340-84d4-b8553055ee38@stadt-zurich.

## Metadata

- **Publisher** `Sektion Arbeit und Erwerbsleben, Bundesamt für Statistik`
- **Organization.display_name.de** `Stadt Zürich`
- **Organization.url** `http://www.stadt-zuerich.ch/opendata`
- **Maintainer** `None`
- **Maintainer_email** `None`
- **Keywords.de** `['arbeit-erwerb', 'anteil', 'zeitreihe', 'alter-geschlecht', 'sachdaten', 'tabelle', 'stichprobe', 'erwerbstaetigkeit', 'sasa']`
- **Issued** `2024-05-01T00:00:00`
- **Metadata_created** `2024-08-13T02:29:11.725056`
- **Metadata_modified** `2024-09-20T02:32:49.675875`


# Load packages

```{r}

library(tidyverse)
library(skimr)

```

# Load data

-   The dataset has 1 distribution(s) in CSV format.
-   All available CSV distributions are listed below and can be read into a tibble.

```{r}

# Distribution 0
# Package_id               : 76be4c0c-a2b8-4944-b441-8c3b7ef8d75a
# Description              : 
# Issued                   : 2024-12-08T15:08:31.069228
# Modified                 : 2024-09-19T20:54:41.701198
# Rights                   : NonCommercialAllowed-CommercialAllowed-ReferenceNotRequired

df <- read_delim('https://data.stadt-zuerich.ch/dataset/bfs_wir_sake_erwerbsstatus_ak_geschl_od5017/download/WIR501OD5017.csv')



```

# Analyze data

```{r}

glimpse(df)
str(df)
skim(df)

head(df)
tail(df)

```

# Continue your code here...

```{r}

```

------------------------------------------------------------------------

# Contact

opendata@zuerich.ch | Open Data Zürich
