---
title: "Open Government Data, opendata.swiss"
date: "2024-08-23"
output: html_document
---

## Dataset: Ortschaftenverzeichnis Kanton Thurgau 2022

Das Ortschaftenverzeichnis enthält die Ortschaften des Kantons Thurgau und ihre Zuordnung zu den Politischen Gemeinden. Zudem finden sich Angaben zur Wohnbevölkerung (Wohnbevölkerung nach Geschlecht, Alter, Nationalität und Konfession, Stand 31.12.2021). 

[Direct link by **opendata.swiss** for dataset](https://opendata.swiss/de/dataset/ortschaftenverzeichnis-kanton-thurgau-2022)<br>
[Direct link by **Kanton Thurgau** for dataset](https://data.tg.ch/explore/dataset/sk-stat-111/)

Auto generated R starter code for data set sk-stat-111@kanton-thurgau.

## Metadata

- **Publisher** `kanton-thurgau`
- **Organization.display_name.de** `Kanton Thurgau`
- **Organization.url** `https://ogd.tg.ch`
- **Maintainer** `OGD-Koordinationsstelle Kanton Thurgau`
- **Maintainer_email** `ogd@tg.ch`
- **Keywords.de** `['politische-gemeinde', 'bevolkerung', 'ortschaft', 'altersklassen', 'nationalitat', 'gemeinde', 'geschlecht']`
- **Issued** `2022-04-14T00:00:00`
- **Metadata_created** `2022-04-14T11:01:17.875239`
- **Metadata_modified** `2024-08-22T11:11:23.336485`


# Load packages

```{r}

library(tidyverse)
library(skimr)

```

# Load data

-   The dataset has 1 distribution(s) in CSV format.
-   All available CSV distributions are listed below and can be read into a tibble.

```{r}

# Distribution 0
# Package_id               : 76e068e5-b4cc-4032-81ca-553f72c7ebe7
# Description              : Ortschaftenverzeichnis Kanton Thurgau 2022 (csv)
# Issued                   : 2022-04-14T00:00:00
# Modified                 : 2022-04-14T08:38:10.397000+00:00
# Rights                   : NonCommercialAllowed-CommercialAllowed-ReferenceRequired

df <- read_delim('https://data.tg.ch/api/v2/catalog/datasets/sk-stat-111/exports/csv?use_labels=true')



```

# Analyze data

```{r}

glimpse(df)
str(df)
skim(df)

head(df)
tail(df)

```

# Continue your code here...

```{r}

```

------------------------------------------------------------------------

# Contact

ogd@tg.ch | OGD-Koordinationsstelle Kanton Thurgau
