---
title: "Open Government Data, opendata.swiss"
date: "2023-07-25"
output: html_document
---

## Dataset: Fertiggestellte Neubautprojekte nach Stadtquartier seit 2009

Der Datensatz enthält Anzahl Gebäude, Bausumme, Rauminhalt und Anzahl Wohnungen von fertiggestellten Neubauprojekten nach Stadtquartier seit 2009.

[Direct link by **opendata.swiss** for dataset](https://opendata.swiss/de/dataset/fertiggestellte-neubautprojekte-nach-stadtquartier-seit-2009)<br>
[Direct link by **Stadt Zürich** for dataset](https://data.stadt-zuerich.ch/dataset/bau_neubau_fertiggestellt_whg_bausm_rinh_geb_quartier_od5012)

Auto generated R starter code for data set 7d4092c2-3742-446c-8cf2-3534509b7141@stadt-zurich.

## Metadata

- **Publisher** `Statistik Stadt Zürich, Präsidialdepartement`
- **Organization.display_name.de** `Stadt Zürich`
- **Organization.url** `http://www.stadt-zuerich.ch/opendata`
- **Maintainer** `None`
- **Maintainer_email** `None`
- **Keywords.de** `['tabelle', 'bautatigkeit', 'gebaude', 'bauwesen', 'zeitreihe', 'gwz', 'quartier', 'grundangebot-bau', 'wohnen', 'sachdaten', 'sasa', 'neubau']`
- **Issued** `nan`
- **Metadata_created** `2023-02-16T01:01:55.857745`
- **Metadata_modified** `2023-07-25T01:32:01.029902`


# Load packages

```{r}

library(tidyverse)
library(skimr)

```

# Load data

-   The dataset has 1 distribution(s) in CSV format.
-   All available CSV distributions are listed below and can be read into a tibble.

```{r}

# Distribution 0
# Package_id               : 77ae92a9-7b2b-418e-bed0-f01a787d3f59
# Description              : 
# Issued                   : 2023-02-15T06:28:50.648699
# Modified                 : 2023-07-24T19:22:15.866596
# Rights                   : NonCommercialAllowed-CommercialAllowed-ReferenceNotRequired

df <- read_delim('https://data.stadt-zuerich.ch/dataset/bau_neubau_fertiggestellt_whg_bausm_rinh_geb_quartier_od5012/download/BAU501OD5012.csv')



```

# Analyze data

```{r}

glimpse(df)
str(df)
skim(df)

head(df)
tail(df)

```

# Continue your code here...

```{r}

```

------------------------------------------------------------------------

# Contact

opendata@zuerich.ch | Open Data Zürich
