---
title: "Open Government Data, opendata.swiss"
date: "2023-01-16"
output: html_document
---

## Dataset: Kantonale Volksinitiative «Gute Schule Graubünden – Mitsprache bei Lehrplänen»

Schlussresultate der kantonalen Abstimmung 'Kantonale Volksinitiative «Gute Schule Graubünden – Mitsprache bei Lehrplänen»', 25. November 2018, Graubünden - Grischun - Grigioni, aufgeschlüsselt nach Gemeinden.

[Direct link by **opendata.swiss** for dataset](https://opendata.swiss/de/dataset/kantonale-volksinitiative-gute-schule-graubunden-mitsprache-bei-lehrplanen)<br>
[Direct link by **Standeskanzlei Graubünden** for dataset](https://abstimmungen.gr.ch/vote/kantonale-volksinitiative-gute-schule-graubuenden-mitsprache-bei-lehrplaenen/data)

Auto generated R starter code for data set vote-kantonale-volksinitiative-gute-schule-graubuenden-mitsprache-bei-lehrplaenen@standeskanzlei-graubuenden.

## Metadata

- **Publisher** `Standeskanzlei Graubünden`
- **Organization.display_name.de** `Standeskanzlei Graubünden`
- **Organization.url** ``
- **Maintainer** `Standeskanzlei Graubünden`
- **Maintainer_email** `info@gr.ch`
- **Keywords.de** `['kantonal', 'abstimmung']`
- **Issued** `2018-11-25T00:00:00`
- **Metadata_created** `2018-11-20T22:48:12.063479`
- **Metadata_modified** `2023-01-11T18:02:15.150007`


# Load packages

```{r}

library(tidyverse)
library(skimr)

```

# Load data

-   The dataset has 1 distribution(s) in CSV format.
-   All available CSV distributions are listed below and can be read into a tibble.

```{r}

# Distribution 0
# Package_id               : 7874c94f-4a7d-4b56-8dfa-d9b47c4c8ad8
# Description              : 
# Issued                   : 2018-11-17T00:00:00
# Modified                 : 2022-01-19T00:00:00
# Rights                   : NonCommercialAllowed-CommercialAllowed-ReferenceRequired

df <- read_delim('https://abstimmungen.gr.ch/vote/kantonale-volksinitiative-gute-schule-graubuenden-mitsprache-bei-lehrplaenen/data-csv')



```

# Analyze data

```{r}

glimpse(df)
str(df)
skim(df)

head(df)
tail(df)

```

# Continue your code here...

```{r}

```

------------------------------------------------------------------------

# Contact

info@gr.ch | Standeskanzlei Graubünden
