---
title: "Open Government Data, opendata.swiss"
date: "2025-09-11"
output: html_document
---

## Dataset: Adressen der Primar-, Sekundar- und Musikschulen

Liste der öffentlichen Primar-, Sekundar- und Musikschulen. Stand: Dezember 2024Eingangskoordinaten gemäss [kantonalem Gebäude- und Wohnungsregister](https://data.bl.ch/explore/dataset/12180)Die Sekundarschulkreise sind im [Dekret über die Sekundarschulkreise und Sekundarschulstandorte](https://bl.clex.ch/app/de/texts_of_law/642.1) definiert.

[Direct link by **opendata.swiss** for dataset](https://opendata.swiss/de/dataset/adressen-der-primar-sekundar-und-musikschulen-juni-2024)<br>
[Direct link by **Kanton Basel-Landschaft** for dataset](https://data.bl.ch/explore/dataset/11150/)

Auto generated R starter code for data set 11150@kanton-basel-landschaft.

## Metadata

- **Publisher.name** `nan`
- **Organization.display_name.de** `Kanton Basel-Landschaft`
- **Organization.url** `https://www.baselland.ch`
- **Maintainer** `None`
- **Maintainer_email** `None`
- **Keywords.de** `['sekundarschule', 'primarschule', 'adressdaten', 'sek-i', 'e-mail-adresse', 'telefonnummer', 'musikschule', 'kreisschule', 'primarstufe']`
- **Issued** `2024-06-06T00:00:00`
- **Metadata_created** `2024-06-07T03:22:48.605643`
- **Metadata_modified** `2025-09-10T06:50:45.373446`


# Load packages

```{r}

library(tidyverse)
library(skimr)

```

# Load data

-   The dataset has 1 distribution(s) in CSV format.
-   All available CSV distributions are listed below and can be read into a tibble.

```{r}

# Distribution 0
# Package_id               : 788f6b9a-ca6d-4135-bcd6-6e2f69fde835
# Description              : Adressen der Primar-, Sekundar- und Musikschulen (csv)
# Issued                   : 2024-06-06T00:00:00
# Modified                 : 2025-08-11T12:06:55.721000+00:00
# Rights                   : http://www.opendefinition.org/licenses/cc-by/

df <- read_delim('https://data.bl.ch/api/v2/catalog/datasets/11150/exports/csv?use_labels=true')



```

# Analyze data

```{r}

glimpse(df)
str(df)
skim(df)

head(df)
tail(df)

```

# Continue your code here...

```{r}

```

------------------------------------------------------------------------

# Contact

avs@bl.ch  | Michael Schiegg
