---
title: "Open Government Data, opendata.swiss"
date: "2024-02-08"
output: html_document
---

## Dataset: Nichtformulierte Volksinitiative vom 27. Februar 2008 'Totalsanierung der Chemiemülldeponien in Muttenz' und der nichtformulierte Gegenvorschlag des Landrates vom 15. April 2010

Schlussresultate der kantonalen Abstimmung 'Nichtformulierte Volksinitiative vom 27. Februar 2008 'Totalsanierung der Chemiemülldeponien in Muttenz' und der nichtformulierte Gegenvorschlag des Landrates vom 15. April 2010', 13. Juni 2010, Kanton Basel-Landschaft, aufgeschlüsselt nach Gemeinden.

[Direct link by **opendata.swiss** for dataset](https://opendata.swiss/de/dataset/nichtformulierte-volksinitiative-vom-27-februar-2008-totalsanierung-der-chemiemulldeponien-2010)<br>
[Direct link by **Kanton Basel-Landschaft** for dataset](https://abstimmungen.bl.ch/vote/nichtformulierte-volksinitiative-vom-27-februar-2008-totalsanierung-der-chemiemuelldeponien-in-muttenz-und-der-nichtformulierte-gegenvorschlag-des-landrates-vom-15-april-2010/data)

Auto generated R starter code for data set vote-nichtformulierte-volksinitiative-vom-27-februar-2008-totalsanierung-der-chemiemuelldeponien-in-muttenz-und-der-nichtformulierte-gegenvorschlag-des-landrates-vom-15-april-2010@kanton-basel-landschaft.

## Metadata

- **Publisher** `Basel-Landschaft`
- **Organization.display_name.de** `Kanton Basel-Landschaft`
- **Organization.url** `https://www.baselland.ch`
- **Maintainer** `Basel-Landschaft`
- **Maintainer_email** `wahlen-abstimmungen@bl.ch`
- **Keywords.de** `['abstimmung', 'kantonal']`
- **Issued** `2010-06-13T00:00:00`
- **Metadata_created** `2022-12-13T15:02:04.796783`
- **Metadata_modified** `2024-02-07T03:30:51.330331`


# Load packages

```{r}

library(tidyverse)
library(skimr)

```

# Load data

-   The dataset has 1 distribution(s) in CSV format.
-   All available CSV distributions are listed below and can be read into a tibble.

```{r}

# Distribution 0
# Package_id               : 79ab62e6-bc1b-400d-bfb7-9c0b8af84e3d
# Description              : 
# Issued                   : 2021-09-01T18:41:58+00:00
# Modified                 : 2022-02-16T07:42:43+00:00
# Rights                   : NonCommercialAllowed-CommercialAllowed-ReferenceRequired

df <- read_delim('https://abstimmungen.bl.ch/vote/nichtformulierte-volksinitiative-vom-27-februar-2008-totalsanierung-der-chemiemuelldeponien-in-muttenz-und-der-nichtformulierte-gegenvorschlag-des-landrates-vom-15-april-2010/data-csv')



```

# Analyze data

```{r}

glimpse(df)
str(df)
skim(df)

head(df)
tail(df)

```

# Continue your code here...

```{r}

```

------------------------------------------------------------------------

# Contact

wahlen-abstimmungen@bl.ch | Basel-Landschaft
