---
title: "Open Government Data, opendata.swiss"
date: "2025-12-27"
output: html_document
---

## Dataset: Fahrzeiten 2022 der VBZ im SOLL-IST-Vergleich (Nachführung eingestellt)

Diese Daten ermöglichen einen sehr genauen Vergleich zwischen den geplanten (SOLL) und den effektiv erfolgten (IST) Fahrzeiten jedes Fahrzeugs der Verkehrsbetriebe Zürich (VBZ). Die Haltestellenankünfte und -abfahrten jedes Fahrzeugs auf seiner Linie wird sekundengenau gemessen.

Wir publizieren jede Woche einen neuen Datensatz  zu den geplanten (SOLL) und effektiven (IST) Fahrzeiten, da das Datenvolumen sonst schnell zu gross wird. Ein Datensatz einer Woche umfasst rund 250 MB. Die Dateinamen zeigen den Zeitraum der Fahrzeitenvergleiche an: «Fahrzeiten_SOLL_IST_***VON-DATUM***_***BIS-DATUM***.csv». 

Die beiden Tabellen ***Haltepunkt.csv*** und ***Haltestelle.csv*** sind Matchingtabellen.

Hier finden Sie die Daten des Jahres **2022**. Die wöchentlich nachgeführten Fahrzeiten der vergangenen Jahre (seit 2015) finden sie in den Datasets «[**Fahrzeiten *[JAHR]* der VBZ im SOLL-IST-Vergleich (Nachführung eingestellt)**](https://data.stadt-zuerich.ch/dataset?q=%22SOLL-IST-Vergleich%22&sort=title_string+desc)».


[Direct link by **opendata.swiss** for dataset](https://opendata.swiss/de/dataset/fahrzeiten-2022-der-vbz-im-soll-ist-vergleich-nachfuhrung-eingestellt1)<br>
[Direct link by **Stadt Zürich** for dataset](https://data.stadt-zuerich.ch/dataset/vbz_fahrzeiten_ogd_2022)

Auto generated R starter code for data set f25fd2ed-2912-488d-8c8c-284e1fdc83fa@stadt-zurich.

## Metadata

- **Publisher.name** `Verkehrsbetriebe Zürich, Departement der Industriellen Betriebe`
- **Organization.display_name.de** `Stadt Zürich`
- **Organization.url** `http://www.stadt-zuerich.ch/opendata`
- **Maintainer** `None`
- **Maintainer_email** `None`
- **Keywords.de** `['bus', 'hackzurich', 'offentlicher-verkehr', 'punktlichkeit', 'sachdaten', 'tabelle', 'tram', 'vbz', 'verspatung']`
- **Issued** `2015-11-11T00:00:00`
- **Metadata_created** `2025-11-06T02:42:28.353446`
- **Metadata_modified** `2025-12-19T01:53:16.714423`


# Load packages

```{r}

library(tidyverse)
library(skimr)

```

# Load data

-   The dataset has 54 distribution(s) in CSV format.
-   All available CSV distributions are listed below and can be read into a tibble.

```{r}

# Distribution 0
# Package_id               : 7a412a24-d4cf-4ee9-a4ee-95f7515d4def
# Description              : 
# Issued                   : 2025-05-11T13:38:25.659211
# Modified                 : 2025-06-11T02:16:09.980852
# Rights                   : https://opendata.swiss/terms-of-use#terms_open

df <- read_delim('https://data.stadt-zuerich.ch/dataset/vbz_fahrzeiten_ogd_2022/download/Fahrzeiten_SOLL_IST_20220102_20220108.csv')

# Distribution 1
# Package_id               : 7a412a24-d4cf-4ee9-a4ee-95f7515d4def
# Description              : 
# Issued                   : 2025-05-11T13:38:37.954420
# Modified                 : 2025-06-11T02:16:20.262234
# Rights                   : https://opendata.swiss/terms-of-use#terms_open

df <- read_delim('https://data.stadt-zuerich.ch/dataset/vbz_fahrzeiten_ogd_2022/download/Fahrzeiten_SOLL_IST_20220109_20220115.csv')

# Distribution 2
# Package_id               : 7a412a24-d4cf-4ee9-a4ee-95f7515d4def
# Description              : 
# Issued                   : 2025-05-11T13:38:47.425743
# Modified                 : 2025-06-11T02:18:15.712002
# Rights                   : https://opendata.swiss/terms-of-use#terms_open

df <- read_delim('https://data.stadt-zuerich.ch/dataset/vbz_fahrzeiten_ogd_2022/download/Fahrzeiten_SOLL_IST_20220116_20220122.csv')

# Distribution 3
# Package_id               : 7a412a24-d4cf-4ee9-a4ee-95f7515d4def
# Description              : 
# Issued                   : 2025-05-11T13:38:56.880441
# Modified                 : 2025-06-11T02:18:24.501155
# Rights                   : https://opendata.swiss/terms-of-use#terms_open

df <- read_delim('https://data.stadt-zuerich.ch/dataset/vbz_fahrzeiten_ogd_2022/download/Fahrzeiten_SOLL_IST_20220123_20220129.csv')

# Distribution 4
# Package_id               : 7a412a24-d4cf-4ee9-a4ee-95f7515d4def
# Description              : 
# Issued                   : 2025-05-11T13:39:09.053999
# Modified                 : 2025-06-11T02:18:32.760413
# Rights                   : https://opendata.swiss/terms-of-use#terms_open

df <- read_delim('https://data.stadt-zuerich.ch/dataset/vbz_fahrzeiten_ogd_2022/download/Fahrzeiten_SOLL_IST_20220130_20220205.csv')

# Distribution 5
# Package_id               : 7a412a24-d4cf-4ee9-a4ee-95f7515d4def
# Description              : 
# Issued                   : 2025-05-11T13:39:19.437315
# Modified                 : 2025-06-11T02:18:41.480537
# Rights                   : https://opendata.swiss/terms-of-use#terms_open

df <- read_delim('https://data.stadt-zuerich.ch/dataset/vbz_fahrzeiten_ogd_2022/download/Fahrzeiten_SOLL_IST_20220206_20220212.csv')

# Distribution 6
# Package_id               : 7a412a24-d4cf-4ee9-a4ee-95f7515d4def
# Description              : 
# Issued                   : 2025-05-11T13:39:30.769657
# Modified                 : 2025-06-11T02:18:54.181105
# Rights                   : https://opendata.swiss/terms-of-use#terms_open

df <- read_delim('https://data.stadt-zuerich.ch/dataset/vbz_fahrzeiten_ogd_2022/download/Fahrzeiten_SOLL_IST_20220213_20220219.csv')

# Distribution 7
# Package_id               : 7a412a24-d4cf-4ee9-a4ee-95f7515d4def
# Description              : 
# Issued                   : 2025-05-11T13:39:41.022853
# Modified                 : 2025-06-11T02:19:03.035328
# Rights                   : https://opendata.swiss/terms-of-use#terms_open

df <- read_delim('https://data.stadt-zuerich.ch/dataset/vbz_fahrzeiten_ogd_2022/download/Fahrzeiten_SOLL_IST_20220220_20220226.csv')

# Distribution 8
# Package_id               : 7a412a24-d4cf-4ee9-a4ee-95f7515d4def
# Description              : 
# Issued                   : 2025-05-11T13:41:41.806619
# Modified                 : 2025-06-11T02:19:11.929950
# Rights                   : https://opendata.swiss/terms-of-use#terms_open

df <- read_delim('https://data.stadt-zuerich.ch/dataset/vbz_fahrzeiten_ogd_2022/download/Fahrzeiten_SOLL_IST_20220227_20220305.csv')

# Distribution 9
# Package_id               : 7a412a24-d4cf-4ee9-a4ee-95f7515d4def
# Description              : 
# Issued                   : 2025-05-11T13:42:00.437724
# Modified                 : 2025-06-11T02:19:21.443166
# Rights                   : https://opendata.swiss/terms-of-use#terms_open

df <- read_delim('https://data.stadt-zuerich.ch/dataset/vbz_fahrzeiten_ogd_2022/download/Fahrzeiten_SOLL_IST_20220306_20220312.csv')

# Distribution 10
# Package_id               : 7a412a24-d4cf-4ee9-a4ee-95f7515d4def
# Description              : 
# Issued                   : 2025-05-11T13:42:12.855417
# Modified                 : 2025-06-11T02:19:59.507229
# Rights                   : https://opendata.swiss/terms-of-use#terms_open

df <- read_delim('https://data.stadt-zuerich.ch/dataset/vbz_fahrzeiten_ogd_2022/download/Fahrzeiten_SOLL_IST_20220313_20220319.csv')

# Distribution 11
# Package_id               : 7a412a24-d4cf-4ee9-a4ee-95f7515d4def
# Description              : 
# Issued                   : 2025-05-11T13:42:29.592414
# Modified                 : 2025-06-11T02:21:34.981623
# Rights                   : https://opendata.swiss/terms-of-use#terms_open

df <- read_delim('https://data.stadt-zuerich.ch/dataset/vbz_fahrzeiten_ogd_2022/download/Fahrzeiten_SOLL_IST_20220320_20220326.csv')

# Distribution 12
# Package_id               : 7a412a24-d4cf-4ee9-a4ee-95f7515d4def
# Description              : 
# Issued                   : 2025-05-11T13:42:39.133536
# Modified                 : 2025-06-11T02:21:43.935780
# Rights                   : https://opendata.swiss/terms-of-use#terms_open

df <- read_delim('https://data.stadt-zuerich.ch/dataset/vbz_fahrzeiten_ogd_2022/download/Fahrzeiten_SOLL_IST_20220327_20220402.csv')

# Distribution 13
# Package_id               : 7a412a24-d4cf-4ee9-a4ee-95f7515d4def
# Description              : 
# Issued                   : 2025-05-11T13:42:52.662146
# Modified                 : 2025-06-11T02:21:52.440065
# Rights                   : https://opendata.swiss/terms-of-use#terms_open

df <- read_delim('https://data.stadt-zuerich.ch/dataset/vbz_fahrzeiten_ogd_2022/download/Fahrzeiten_SOLL_IST_20220403_20220409.csv')

# Distribution 14
# Package_id               : 7a412a24-d4cf-4ee9-a4ee-95f7515d4def
# Description              : 
# Issued                   : 2025-05-11T13:43:01.370522
# Modified                 : 2025-06-11T02:22:00.896253
# Rights                   : https://opendata.swiss/terms-of-use#terms_open

df <- read_delim('https://data.stadt-zuerich.ch/dataset/vbz_fahrzeiten_ogd_2022/download/Fahrzeiten_SOLL_IST_20220410_20220416.csv')

# Distribution 15
# Package_id               : 7a412a24-d4cf-4ee9-a4ee-95f7515d4def
# Description              : 
# Issued                   : 2025-05-11T13:43:12.879334
# Modified                 : 2025-06-11T02:22:12.283410
# Rights                   : https://opendata.swiss/terms-of-use#terms_open

df <- read_delim('https://data.stadt-zuerich.ch/dataset/vbz_fahrzeiten_ogd_2022/download/Fahrzeiten_SOLL_IST_20220417_20220423.csv')

# Distribution 16
# Package_id               : 7a412a24-d4cf-4ee9-a4ee-95f7515d4def
# Description              : 
# Issued                   : 2025-05-11T13:43:23.760234
# Modified                 : 2025-06-11T02:22:21.051752
# Rights                   : https://opendata.swiss/terms-of-use#terms_open

df <- read_delim('https://data.stadt-zuerich.ch/dataset/vbz_fahrzeiten_ogd_2022/download/Fahrzeiten_SOLL_IST_20220424_20220430.csv')

# Distribution 17
# Package_id               : 7a412a24-d4cf-4ee9-a4ee-95f7515d4def
# Description              : 
# Issued                   : 2025-05-11T13:45:28.205770
# Modified                 : 2025-06-11T02:22:28.768460
# Rights                   : https://opendata.swiss/terms-of-use#terms_open

df <- read_delim('https://data.stadt-zuerich.ch/dataset/vbz_fahrzeiten_ogd_2022/download/Fahrzeiten_SOLL_IST_20220501_20220507.csv')

# Distribution 18
# Package_id               : 7a412a24-d4cf-4ee9-a4ee-95f7515d4def
# Description              : 
# Issued                   : 2025-05-11T13:45:50.874247
# Modified                 : 2025-06-11T02:22:41.420195
# Rights                   : https://opendata.swiss/terms-of-use#terms_open

df <- read_delim('https://data.stadt-zuerich.ch/dataset/vbz_fahrzeiten_ogd_2022/download/Fahrzeiten_SOLL_IST_20220508_20220514.csv')

# Distribution 19
# Package_id               : 7a412a24-d4cf-4ee9-a4ee-95f7515d4def
# Description              : 
# Issued                   : 2025-05-11T13:46:07.519224
# Modified                 : 2025-06-11T02:24:32.438025
# Rights                   : https://opendata.swiss/terms-of-use#terms_open

df <- read_delim('https://data.stadt-zuerich.ch/dataset/vbz_fahrzeiten_ogd_2022/download/Fahrzeiten_SOLL_IST_20220515_20220521.csv')

# Distribution 20
# Package_id               : 7a412a24-d4cf-4ee9-a4ee-95f7515d4def
# Description              : 
# Issued                   : 2025-05-11T13:46:18.788224
# Modified                 : 2025-06-11T02:24:41.462274
# Rights                   : https://opendata.swiss/terms-of-use#terms_open

df <- read_delim('https://data.stadt-zuerich.ch/dataset/vbz_fahrzeiten_ogd_2022/download/Fahrzeiten_SOLL_IST_20220522_20220528.csv')

# Distribution 21
# Package_id               : 7a412a24-d4cf-4ee9-a4ee-95f7515d4def
# Description              : 
# Issued                   : 2025-05-11T13:46:28.229641
# Modified                 : 2025-06-11T02:24:49.776207
# Rights                   : https://opendata.swiss/terms-of-use#terms_open

df <- read_delim('https://data.stadt-zuerich.ch/dataset/vbz_fahrzeiten_ogd_2022/download/Fahrzeiten_SOLL_IST_20220529_20220604.csv')

# Distribution 22
# Package_id               : 7a412a24-d4cf-4ee9-a4ee-95f7515d4def
# Description              : 
# Issued                   : 2025-05-11T13:46:44.507013
# Modified                 : 2025-06-11T02:25:03.328395
# Rights                   : https://opendata.swiss/terms-of-use#terms_open

df <- read_delim('https://data.stadt-zuerich.ch/dataset/vbz_fahrzeiten_ogd_2022/download/Fahrzeiten_SOLL_IST_20220605_20220611.csv')

# Distribution 23
# Package_id               : 7a412a24-d4cf-4ee9-a4ee-95f7515d4def
# Description              : 
# Issued                   : 2025-05-11T13:46:54.632273
# Modified                 : 2025-06-11T02:25:12.752697
# Rights                   : https://opendata.swiss/terms-of-use#terms_open

df <- read_delim('https://data.stadt-zuerich.ch/dataset/vbz_fahrzeiten_ogd_2022/download/Fahrzeiten_SOLL_IST_20220612_20220618.csv')

# Distribution 24
# Package_id               : 7a412a24-d4cf-4ee9-a4ee-95f7515d4def
# Description              : 
# Issued                   : 2025-05-11T13:47:06.155216
# Modified                 : 2025-06-11T02:25:20.446410
# Rights                   : https://opendata.swiss/terms-of-use#terms_open

df <- read_delim('https://data.stadt-zuerich.ch/dataset/vbz_fahrzeiten_ogd_2022/download/Fahrzeiten_SOLL_IST_20220619_20220625.csv')

# Distribution 25
# Package_id               : 7a412a24-d4cf-4ee9-a4ee-95f7515d4def
# Description              : 
# Issued                   : 2025-05-11T13:47:19.631025
# Modified                 : 2025-06-11T02:25:31.380918
# Rights                   : https://opendata.swiss/terms-of-use#terms_open

df <- read_delim('https://data.stadt-zuerich.ch/dataset/vbz_fahrzeiten_ogd_2022/download/Fahrzeiten_SOLL_IST_20220626_20220702.csv')

# Distribution 26
# Package_id               : 7a412a24-d4cf-4ee9-a4ee-95f7515d4def
# Description              : 
# Issued                   : 2025-05-11T13:47:33.008641
# Modified                 : 2025-06-11T02:25:39.097336
# Rights                   : https://opendata.swiss/terms-of-use#terms_open

df <- read_delim('https://data.stadt-zuerich.ch/dataset/vbz_fahrzeiten_ogd_2022/download/Fahrzeiten_SOLL_IST_20220703_20220709.csv')

# Distribution 27
# Package_id               : 7a412a24-d4cf-4ee9-a4ee-95f7515d4def
# Description              : 
# Issued                   : 2025-05-11T13:49:32.349726
# Modified                 : 2025-06-11T02:25:48.175833
# Rights                   : https://opendata.swiss/terms-of-use#terms_open

df <- read_delim('https://data.stadt-zuerich.ch/dataset/vbz_fahrzeiten_ogd_2022/download/Fahrzeiten_SOLL_IST_20220710_20220716.csv')

# Distribution 28
# Package_id               : 7a412a24-d4cf-4ee9-a4ee-95f7515d4def
# Description              : 
# Issued                   : 2025-05-11T13:49:47.605775
# Modified                 : 2025-06-11T02:27:48.856563
# Rights                   : https://opendata.swiss/terms-of-use#terms_open

df <- read_delim('https://data.stadt-zuerich.ch/dataset/vbz_fahrzeiten_ogd_2022/download/Fahrzeiten_SOLL_IST_20220717_20220723.csv')

# Distribution 29
# Package_id               : 7a412a24-d4cf-4ee9-a4ee-95f7515d4def
# Description              : 
# Issued                   : 2025-05-11T13:49:59.082687
# Modified                 : 2025-06-11T02:27:57.566670
# Rights                   : https://opendata.swiss/terms-of-use#terms_open

df <- read_delim('https://data.stadt-zuerich.ch/dataset/vbz_fahrzeiten_ogd_2022/download/Fahrzeiten_SOLL_IST_20220724_20220730.csv')

# Distribution 30
# Package_id               : 7a412a24-d4cf-4ee9-a4ee-95f7515d4def
# Description              : 
# Issued                   : 2025-05-11T13:50:09.481678
# Modified                 : 2025-06-11T02:28:04.914862
# Rights                   : https://opendata.swiss/terms-of-use#terms_open

df <- read_delim('https://data.stadt-zuerich.ch/dataset/vbz_fahrzeiten_ogd_2022/download/Fahrzeiten_SOLL_IST_20220731_20220806.csv')

# Distribution 31
# Package_id               : 7a412a24-d4cf-4ee9-a4ee-95f7515d4def
# Description              : 
# Issued                   : 2025-05-11T13:50:21.085645
# Modified                 : 2025-06-11T02:28:13.082756
# Rights                   : https://opendata.swiss/terms-of-use#terms_open

df <- read_delim('https://data.stadt-zuerich.ch/dataset/vbz_fahrzeiten_ogd_2022/download/Fahrzeiten_SOLL_IST_20220807_20220813.csv')

# Distribution 32
# Package_id               : 7a412a24-d4cf-4ee9-a4ee-95f7515d4def
# Description              : 
# Issued                   : 2025-05-11T13:50:31.355482
# Modified                 : 2025-06-11T02:28:26.277520
# Rights                   : https://opendata.swiss/terms-of-use#terms_open

df <- read_delim('https://data.stadt-zuerich.ch/dataset/vbz_fahrzeiten_ogd_2022/download/Fahrzeiten_SOLL_IST_20220814_20220820.csv')

# Distribution 33
# Package_id               : 7a412a24-d4cf-4ee9-a4ee-95f7515d4def
# Description              : 
# Issued                   : 2025-05-11T13:50:40.868137
# Modified                 : 2025-06-11T02:28:39.470090
# Rights                   : https://opendata.swiss/terms-of-use#terms_open

df <- read_delim('https://data.stadt-zuerich.ch/dataset/vbz_fahrzeiten_ogd_2022/download/Fahrzeiten_SOLL_IST_20220821_20220827.csv')

# Distribution 34
# Package_id               : 7a412a24-d4cf-4ee9-a4ee-95f7515d4def
# Description              : 
# Issued                   : 2025-05-11T13:50:53.111622
# Modified                 : 2025-06-11T02:28:47.800519
# Rights                   : https://opendata.swiss/terms-of-use#terms_open

df <- read_delim('https://data.stadt-zuerich.ch/dataset/vbz_fahrzeiten_ogd_2022/download/Fahrzeiten_SOLL_IST_20220828_20220903.csv')

# Distribution 35
# Package_id               : 7a412a24-d4cf-4ee9-a4ee-95f7515d4def
# Description              : 
# Issued                   : 2025-05-11T13:51:04.928296
# Modified                 : 2025-06-11T02:28:56.087794
# Rights                   : https://opendata.swiss/terms-of-use#terms_open

df <- read_delim('https://data.stadt-zuerich.ch/dataset/vbz_fahrzeiten_ogd_2022/download/Fahrzeiten_SOLL_IST_20220904_20220910.csv')

# Distribution 36
# Package_id               : 7a412a24-d4cf-4ee9-a4ee-95f7515d4def
# Description              : 
# Issued                   : 2025-05-11T13:53:06.961370
# Modified                 : 2025-06-11T02:29:09.248068
# Rights                   : https://opendata.swiss/terms-of-use#terms_open

df <- read_delim('https://data.stadt-zuerich.ch/dataset/vbz_fahrzeiten_ogd_2022/download/Fahrzeiten_SOLL_IST_20220911_20220917.csv')

# Distribution 37
# Package_id               : 7a412a24-d4cf-4ee9-a4ee-95f7515d4def
# Description              : 
# Issued                   : 2025-05-11T13:53:16.028676
# Modified                 : 2025-06-11T02:29:18.222272
# Rights                   : https://opendata.swiss/terms-of-use#terms_open

df <- read_delim('https://data.stadt-zuerich.ch/dataset/vbz_fahrzeiten_ogd_2022/download/Fahrzeiten_SOLL_IST_20220918_20220924.csv')

# Distribution 38
# Package_id               : 7a412a24-d4cf-4ee9-a4ee-95f7515d4def
# Description              : 
# Issued                   : 2025-05-11T13:53:26.027207
# Modified                 : 2025-06-11T02:29:25.779038
# Rights                   : https://opendata.swiss/terms-of-use#terms_open

df <- read_delim('https://data.stadt-zuerich.ch/dataset/vbz_fahrzeiten_ogd_2022/download/Fahrzeiten_SOLL_IST_20220925_20221001.csv')

# Distribution 39
# Package_id               : 7a412a24-d4cf-4ee9-a4ee-95f7515d4def
# Description              : 
# Issued                   : 2025-05-11T13:53:35.583635
# Modified                 : 2025-06-11T02:31:20.543213
# Rights                   : https://opendata.swiss/terms-of-use#terms_open

df <- read_delim('https://data.stadt-zuerich.ch/dataset/vbz_fahrzeiten_ogd_2022/download/Fahrzeiten_SOLL_IST_20221002_20221008.csv')

# Distribution 40
# Package_id               : 7a412a24-d4cf-4ee9-a4ee-95f7515d4def
# Description              : 
# Issued                   : 2025-05-11T13:53:45.938221
# Modified                 : 2025-06-11T02:31:29.188990
# Rights                   : https://opendata.swiss/terms-of-use#terms_open

df <- read_delim('https://data.stadt-zuerich.ch/dataset/vbz_fahrzeiten_ogd_2022/download/Fahrzeiten_SOLL_IST_20221009_20221015.csv')

# Distribution 41
# Package_id               : 7a412a24-d4cf-4ee9-a4ee-95f7515d4def
# Description              : 
# Issued                   : 2025-05-11T13:53:57.813263
# Modified                 : 2025-06-11T02:31:38.186352
# Rights                   : https://opendata.swiss/terms-of-use#terms_open

df <- read_delim('https://data.stadt-zuerich.ch/dataset/vbz_fahrzeiten_ogd_2022/download/Fahrzeiten_SOLL_IST_20221016_20221022.csv')

# Distribution 42
# Package_id               : 7a412a24-d4cf-4ee9-a4ee-95f7515d4def
# Description              : 
# Issued                   : 2025-05-11T13:54:16.426275
# Modified                 : 2025-06-11T02:31:46.088465
# Rights                   : https://opendata.swiss/terms-of-use#terms_open

df <- read_delim('https://data.stadt-zuerich.ch/dataset/vbz_fahrzeiten_ogd_2022/download/Fahrzeiten_SOLL_IST_20221023_20221029.csv')

# Distribution 43
# Package_id               : 7a412a24-d4cf-4ee9-a4ee-95f7515d4def
# Description              : 
# Issued                   : 2025-05-11T13:54:27.326802
# Modified                 : 2025-06-11T02:32:00.098137
# Rights                   : https://opendata.swiss/terms-of-use#terms_open

df <- read_delim('https://data.stadt-zuerich.ch/dataset/vbz_fahrzeiten_ogd_2022/download/Fahrzeiten_SOLL_IST_20221030_20221105.csv')

# Distribution 44
# Package_id               : 7a412a24-d4cf-4ee9-a4ee-95f7515d4def
# Description              : 
# Issued                   : 2025-05-11T13:54:38.084893
# Modified                 : 2025-06-11T02:32:07.995706
# Rights                   : https://opendata.swiss/terms-of-use#terms_open

df <- read_delim('https://data.stadt-zuerich.ch/dataset/vbz_fahrzeiten_ogd_2022/download/Fahrzeiten_SOLL_IST_20221106_20221112.csv')

# Distribution 45
# Package_id               : 7a412a24-d4cf-4ee9-a4ee-95f7515d4def
# Description              : 
# Issued                   : 2025-05-11T13:54:49.575336
# Modified                 : 2025-06-11T02:32:16.235891
# Rights                   : https://opendata.swiss/terms-of-use#terms_open

df <- read_delim('https://data.stadt-zuerich.ch/dataset/vbz_fahrzeiten_ogd_2022/download/Fahrzeiten_SOLL_IST_20221113_20221119.csv')

# Distribution 46
# Package_id               : 7a412a24-d4cf-4ee9-a4ee-95f7515d4def
# Description              : 
# Issued                   : 2025-05-11T13:55:03.056761
# Modified                 : 2025-06-11T02:32:28.829284
# Rights                   : https://opendata.swiss/terms-of-use#terms_open

df <- read_delim('https://data.stadt-zuerich.ch/dataset/vbz_fahrzeiten_ogd_2022/download/Fahrzeiten_SOLL_IST_20221120_20221126.csv')

# Distribution 47
# Package_id               : 7a412a24-d4cf-4ee9-a4ee-95f7515d4def
# Description              : 
# Issued                   : 2025-05-11T13:55:13.841063
# Modified                 : 2025-06-11T02:32:37.631402
# Rights                   : https://opendata.swiss/terms-of-use#terms_open

df <- read_delim('https://data.stadt-zuerich.ch/dataset/vbz_fahrzeiten_ogd_2022/download/Fahrzeiten_SOLL_IST_20221127_20221203.csv')

# Distribution 48
# Package_id               : 7a412a24-d4cf-4ee9-a4ee-95f7515d4def
# Description              : 
# Issued                   : 2025-05-11T13:57:11.416486
# Modified                 : 2025-06-11T02:32:46.804009
# Rights                   : https://opendata.swiss/terms-of-use#terms_open

df <- read_delim('https://data.stadt-zuerich.ch/dataset/vbz_fahrzeiten_ogd_2022/download/Fahrzeiten_SOLL_IST_20221204_20221210.csv')

# Distribution 49
# Package_id               : 7a412a24-d4cf-4ee9-a4ee-95f7515d4def
# Description              : 
# Issued                   : 2025-05-11T13:57:26.515942
# Modified                 : 2025-06-11T02:32:55.119948
# Rights                   : https://opendata.swiss/terms-of-use#terms_open

df <- read_delim('https://data.stadt-zuerich.ch/dataset/vbz_fahrzeiten_ogd_2022/download/Fahrzeiten_SOLL_IST_20221211_20221217.csv')

# Distribution 50
# Package_id               : 7a412a24-d4cf-4ee9-a4ee-95f7515d4def
# Description              : 
# Issued                   : 2025-05-11T13:57:38.138943
# Modified                 : 2025-06-11T02:33:04.439502
# Rights                   : https://opendata.swiss/terms-of-use#terms_open

df <- read_delim('https://data.stadt-zuerich.ch/dataset/vbz_fahrzeiten_ogd_2022/download/Fahrzeiten_SOLL_IST_20221218_20221224.csv')

# Distribution 51
# Package_id               : 7a412a24-d4cf-4ee9-a4ee-95f7515d4def
# Description              : 
# Issued                   : 2025-05-11T13:57:49.712571
# Modified                 : 2025-06-11T02:35:03.860639
# Rights                   : https://opendata.swiss/terms-of-use#terms_open

df <- read_delim('https://data.stadt-zuerich.ch/dataset/vbz_fahrzeiten_ogd_2022/download/Fahrzeiten_SOLL_IST_20221225_20221231.csv')

# Distribution 52
# Package_id               : 7a412a24-d4cf-4ee9-a4ee-95f7515d4def
# Description              : 
# Issued                   : 2025-05-11T13:57:59.642870
# Modified                 : 2025-06-11T02:35:13.810107
# Rights                   : https://opendata.swiss/terms-of-use#terms_open

df <- read_delim('https://data.stadt-zuerich.ch/dataset/vbz_fahrzeiten_ogd_2022/download/Haltepunkt.csv')

# Distribution 53
# Package_id               : 7a412a24-d4cf-4ee9-a4ee-95f7515d4def
# Description              : 
# Issued                   : 2025-05-11T13:58:01.393491
# Modified                 : 2025-06-11T02:35:15.781014
# Rights                   : https://opendata.swiss/terms-of-use#terms_open

df <- read_delim('https://data.stadt-zuerich.ch/dataset/vbz_fahrzeiten_ogd_2022/download/Haltestelle.csv')



```

# Analyze data

```{r}

glimpse(df)
str(df)
skim(df)

head(df)
tail(df)

```

# Continue your code here...

```{r}

```

------------------------------------------------------------------------

# Contact

opendata@zuerich.ch | Open Data Zürich
