---
title: "Open Government Data, opendata.swiss"
date: "2025-09-01"
output: html_document
---

## Dataset: Anzahl Zusatzleistungs-Fälle nach Rentenart, Geschlecht und Altersgruppen

Anzahl Fälle seit Dezember 2017 mit Zusatzleistungs-Anspruch nach Stichtag, Rentenart (Altersrente, Hinterlassenen-Rente oder IV-Rente), Geschlecht und Altersgruppe 


[Direct link by **opendata.swiss** for dataset](https://opendata.swiss/de/dataset/anzahl-zusatzleistungs-falle-nach-rentenart-geschlecht-und-altersgruppen)<br>
[Direct link by **Stadt Zürich** for dataset](https://data.stadt-zuerich.ch/dataset/sd_azl_od1022_rentenart_geschlecht_alter)

Auto generated R starter code for data set c9062b12-0e79-4e48-ae50-b4987264b981@stadt-zurich.

## Metadata

- **Publisher.name** `Amt für Zusatzleistungen, Sozialdepartement`
- **Organization.display_name.de** `Stadt Zürich`
- **Organization.url** `http://www.stadt-zuerich.ch/opendata`
- **Maintainer** `None`
- **Maintainer_email** `None`
- **Keywords.de** `['alter', 'rentenart', 'geschlecht', 'sasa', 'tabelle', 'zeitreihe', 'sachdaten', 'zusatzleistungen']`
- **Issued** `2025-04-01T00:00:00`
- **Metadata_created** `2025-08-05T02:28:29.192822`
- **Metadata_modified** `2025-09-01T03:40:30.362594`


# Load packages

```{r}

library(tidyverse)
library(skimr)

```

# Load data

-   The dataset has 1 distribution(s) in CSV format.
-   All available CSV distributions are listed below and can be read into a tibble.

```{r}

# Distribution 0
# Package_id               : 7a84a8ae-620e-4fa1-996e-b7fcabfe57cd
# Description              : 
# Issued                   : 2025-04-08T07:06:40.403402
# Modified                 : 2025-08-31T20:57:03.579896
# Rights                   : https://opendata.swiss/terms-of-use#terms_open

df <- read_delim('https://data.stadt-zuerich.ch/dataset/sd_azl_od1022_rentenart_geschlecht_alter/download/SOS102OD1022.csv')



```

# Analyze data

```{r}

glimpse(df)
str(df)
skim(df)

head(df)
tail(df)

```

# Continue your code here...

```{r}

```

------------------------------------------------------------------------

# Contact

opendata@zuerich.ch | Open Data Zürich
