---
title: "Open Government Data, opendata.swiss"
date: "2025-02-16"
output: html_document
---

## Dataset: IKT-Ausstattung der Haushalte

Dieses Dataset präsentiert die jährlichen Zahlen der Ausstattung der Haushalte mit Informations- und Kommunikationstechnik (IKT) nach Produktart, Anzahl Produkte, monatliches Haushaltseinkommen, Bildungsstand der Referenzperson und Haushaltsgrüsse, seit 1998. Die Beschreibungen der Variablen in der CSV-Datei sind im Anhang verfügbar.

[Direct link by **opendata.swiss** for dataset](https://opendata.swiss/de/dataset/ikt-ausstattung-der-haushalte2-1)<br>
[Direct link by **Bundesamt für Statistik BFS** for dataset](https://www.bfs.admin.ch/asset/de/ts-x-ind-30103_eq)

Auto generated R starter code for data set 25065560@bundesamt-fur-statistik-bfs.

## Metadata

- **Publisher** `BFS/OFS`
- **Organization.display_name.de** `Bundesamt für Statistik BFS`
- **Organization.url** `https://www.bfs.admin.ch`
- **Maintainer** `info@bfs.admin.ch`
- **Maintainer_email** `auskunftsdienst@bfs.admin.ch`
- **Keywords.de** `['kultur-medien-informationsgesellschaft-sport']`
- **Issued** `2023-05-26T06:30:00+00:00`
- **Metadata_created** `2023-05-26T09:40:59.344086`
- **Metadata_modified** `2024-10-03T13:41:48.730230`


# Load packages

```{r}

library(tidyverse)
library(skimr)

```

# Load data

-   The dataset has 1 distribution(s) in CSV format.
-   All available CSV distributions are listed below and can be read into a tibble.

```{r}

# Distribution 0
# Package_id               : 7ae2777c-d30a-4aa5-890c-eccf019e0a6d
# Description              : Dieses Dataset präsentiert die jährlichen Zahlen der Ausstattung der Haushalte mit Informations- und Kommunikationstechnik (IKT) nach Produktart, Anzahl Produkte, monatliches Haushaltseinkommen, Bildungsstand der Referenzperson und Haushaltsgrüsse, seit 1998. Die Beschreibungen der Variablen in der CSV-Datei sind im Anhang verfügbar.
# Issued                   : 2023-05-26T06:30:00+00:00
# Modified                 : 2023-05-10T07:38:13.718000+00:00
# Rights                   : https://opendata.swiss/terms-of-use#terms_by_ask

df <- read_delim('https://dam-api.bfs.admin.ch/hub/api/dam/assets/25065567/master')



```

# Analyze data

```{r}

glimpse(df)
str(df)
skim(df)

head(df)
tail(df)

```

# Continue your code here...

```{r}

```

------------------------------------------------------------------------

# Contact

auskunftsdienst@bfs.admin.ch | info@bfs.admin.ch
