---
title: "Open Government Data, opendata.swiss"
date: "2026-01-18"
output: html_document
---

## Dataset: Archiv Wahlresultate Kantonsratswahlen

Ergebnisse der Erneuerungswahlen der Mitglieder des Kantonsrates

[Direct link by **opendata.swiss** for dataset](https://opendata.swiss/de/dataset/wahlarchiv-kantonsratswahlen)<br>
[Direct link by **Statistisches Amt Kanton Zürich** for dataset](https://www.zh.ch/de/politik-staat/wahlen-abstimmungen/kantons-regierungsratswahlen.html)

Auto generated R starter code for data set 690@statistisches-amt-kanton-zuerich.

## Metadata

- **Publisher.name** `Statistisches Amt des Kantons Zürich`
- **Organization.display_name.de** `Statistisches Amt Kanton Zürich`
- **Organization.url** `https://www.zh.ch/de/direktion-der-justiz-und-des-innern/statistisches-amt.html`
- **Maintainer** `None`
- **Maintainer_email** `None`
- **Keywords.de** `['panaschierstimmen', 'exekutive', 'kantonsrat', 'kantonsratswahlen', 'kantonzuerich', 'politik', 'politischeparteien', 'wahlen', 'wahlergebnisse']`
- **Issued** `2020-06-05T00:00:00+02:00`
- **Metadata_created** `2021-01-14T17:31:38.250744`
- **Metadata_modified** `2026-01-18T03:03:53.778779`


# Load packages

```{r}

library(tidyverse)
library(skimr)

```

# Load data

-   The dataset has 25 distribution(s) in CSV format.
-   All available CSV distributions are listed below and can be read into a tibble.

```{r}

# Distribution 0
# Package_id               : 7b408560-e765-4c39-8634-bb9b73be504f
# Description              : Tabelle für die Zuordnung von Listen zu Parteien bei Zürcher Kantonsratswahlen. Die ausgewiesenen Parteien sind an die vom Bundesamt für Statistik (BFS) in Zeitreihen separat ausgewiesenen Parteien angelehnt.
# Issued                   : 2023-11-22T00:00:00+01:00
# Modified                 : 2023-11-29T00:00:00+01:00
# Rights                   : https://opendata.swiss/terms-of-use#terms_by

df <- read_delim('https://daten.statistik.zh.ch/ogd/daten/ressourcen/KTZH_00000690_00004843.csv')

# Distribution 1
# Package_id               : 7b408560-e765-4c39-8634-bb9b73be504f
# Description              : Stimmen nach Herkunft für alle Kandidierenden der Kantonsratswahl 2007 pro Gemeinde
# Issued                   : 2020-07-07T00:00:00+02:00
# Modified                 : 2023-11-22T00:00:00+01:00
# Rights                   : https://opendata.swiss/terms-of-use#terms_open

df <- read_delim('https://daten.statistik.zh.ch/ogd/daten/ressourcen/KTZH_00000690_00001660.csv')

# Distribution 2
# Package_id               : 7b408560-e765-4c39-8634-bb9b73be504f
# Description              : Anzahl erhaltener Stimmen pro Liste und Gebiet
# Issued                   : 2023-11-29T00:00:00+01:00
# Modified                 : 2023-11-29T00:00:00+01:00
# Rights                   : https://opendata.swiss/terms-of-use#terms_open

df <- read_delim('https://daten.statistik.zh.ch/ogd/daten/ressourcen/KTZH_00000690_00004968.csv')

# Distribution 3
# Package_id               : 7b408560-e765-4c39-8634-bb9b73be504f
# Description              : Anzahl erhaltener Stimmen pro Partei und Gebiet. Die Zuteilung der Listen zu einer Partei erfolgt gemäss der Ressource "Zuordnungstabelle Listen – Parteien" dieses Datasets.
# Issued                   : 2023-11-29T00:00:00+01:00
# Modified                 : 2023-11-29T00:00:00+01:00
# Rights                   : https://opendata.swiss/terms-of-use#terms_open

df <- read_delim('https://daten.statistik.zh.ch/ogd/daten/ressourcen/KTZH_00000690_00004967.csv')

# Distribution 4
# Package_id               : 7b408560-e765-4c39-8634-bb9b73be504f
# Description              : Informationen zu den Kandidierenden der Kantonsratswahl 2007
# Issued                   : 2021-06-02T00:00:00+02:00
# Modified                 : 2023-02-13T00:00:00+01:00
# Rights                   : https://opendata.swiss/terms-of-use#terms_open

df <- read_delim('https://daten.statistik.zh.ch/ogd/daten/ressourcen/KTZH_00000690_00001837.csv')

# Distribution 5
# Package_id               : 7b408560-e765-4c39-8634-bb9b73be504f
# Description              : Gemeindespezifische Informationen wie BFS-Nummer und Stimmbeteiligung für die Kantonsratswahl 2007
# Issued                   : 2020-07-07T00:00:00+02:00
# Modified                 : 2023-11-22T00:00:00+01:00
# Rights                   : https://opendata.swiss/terms-of-use#terms_open

df <- read_delim('https://daten.statistik.zh.ch/ogd/daten/ressourcen/KTZH_00000690_00001661.csv')

# Distribution 6
# Package_id               : 7b408560-e765-4c39-8634-bb9b73be504f
# Description              : Anzahl erhaltener Stimmen pro Liste und Gebiet
# Issued                   : 2023-11-29T00:00:00+01:00
# Modified                 : 2023-11-29T00:00:00+01:00
# Rights                   : https://opendata.swiss/terms-of-use#terms_open

df <- read_delim('https://daten.statistik.zh.ch/ogd/daten/ressourcen/KTZH_00000690_00004966.csv')

# Distribution 7
# Package_id               : 7b408560-e765-4c39-8634-bb9b73be504f
# Description              : Stimmen nach Herkunft für alle Kandidierenden der Kantonsratswahl 2011 pro Gemeinde
# Issued                   : 2020-07-07T00:00:00+02:00
# Modified                 : 2023-11-22T00:00:00+01:00
# Rights                   : https://opendata.swiss/terms-of-use#terms_open

df <- read_delim('https://daten.statistik.zh.ch/ogd/daten/ressourcen/KTZH_00000690_00001662.csv')

# Distribution 8
# Package_id               : 7b408560-e765-4c39-8634-bb9b73be504f
# Description              : Anzahl erhaltener Stimmen pro Partei und Gebiet. Die Zuteilung der Listen zu einer Partei erfolgt gemäss der Ressource "Zuordnungstabelle Listen – Parteien" dieses Datasets.
# Issued                   : 2023-11-29T00:00:00+01:00
# Modified                 : 2023-11-29T00:00:00+01:00
# Rights                   : https://opendata.swiss/terms-of-use#terms_open

df <- read_delim('https://daten.statistik.zh.ch/ogd/daten/ressourcen/KTZH_00000690_00004965.csv')

# Distribution 9
# Package_id               : 7b408560-e765-4c39-8634-bb9b73be504f
# Description              : Informationen zu den Kandidierenden der Kantonsratswahl 2011
# Issued                   : 2021-06-02T00:00:00+02:00
# Modified                 : 2023-02-13T00:00:00+01:00
# Rights                   : https://opendata.swiss/terms-of-use#terms_open

df <- read_delim('https://daten.statistik.zh.ch/ogd/daten/ressourcen/KTZH_00000690_00001838.csv')

# Distribution 10
# Package_id               : 7b408560-e765-4c39-8634-bb9b73be504f
# Description              : Gemeindespezifische Informationen wie BFS-Nummer und Stimmbeteiligung für die Kantonsratswahl 2011
# Issued                   : 2020-07-07T00:00:00+02:00
# Modified                 : 2023-11-22T00:00:00+01:00
# Rights                   : https://opendata.swiss/terms-of-use#terms_open

df <- read_delim('https://daten.statistik.zh.ch/ogd/daten/ressourcen/KTZH_00000690_00001663.csv')

# Distribution 11
# Package_id               : 7b408560-e765-4c39-8634-bb9b73be504f
# Description              : Stimmen nach Herkunft für alle Kandidierenden der Kantonsratswahl 2015 pro Gemeinde
# Issued                   : 2020-07-07T00:00:00+02:00
# Modified                 : 2023-11-22T00:00:00+01:00
# Rights                   : https://opendata.swiss/terms-of-use#terms_open

df <- read_delim('https://daten.statistik.zh.ch/ogd/daten/ressourcen/KTZH_00000690_00001664.csv')

# Distribution 12
# Package_id               : 7b408560-e765-4c39-8634-bb9b73be504f
# Description              : Anzahl erhaltener Stimmen pro Liste und Gebiet
# Issued                   : 2023-11-29T00:00:00+01:00
# Modified                 : 2023-11-29T00:00:00+01:00
# Rights                   : https://opendata.swiss/terms-of-use#terms_open

df <- read_delim('https://daten.statistik.zh.ch/ogd/daten/ressourcen/KTZH_00000690_00004964.csv')

# Distribution 13
# Package_id               : 7b408560-e765-4c39-8634-bb9b73be504f
# Description              : Anzahl erhaltener Stimmen pro Partei und Gebiet. Die Zuteilung der Listen zu einer Partei erfolgt gemäss der Ressource "Zuordnungstabelle Listen – Parteien" dieses Datasets.
# Issued                   : 2023-11-29T00:00:00+01:00
# Modified                 : 2023-11-29T00:00:00+01:00
# Rights                   : https://opendata.swiss/terms-of-use#terms_open

df <- read_delim('https://daten.statistik.zh.ch/ogd/daten/ressourcen/KTZH_00000690_00004963.csv')

# Distribution 14
# Package_id               : 7b408560-e765-4c39-8634-bb9b73be504f
# Description              : Informationen zu den Kandidierenden der Kantonsratswahl 2015
# Issued                   : 2021-06-02T00:00:00+02:00
# Modified                 : 2023-02-13T00:00:00+01:00
# Rights                   : https://opendata.swiss/terms-of-use#terms_open

df <- read_delim('https://daten.statistik.zh.ch/ogd/daten/ressourcen/KTZH_00000690_00001839.csv')

# Distribution 15
# Package_id               : 7b408560-e765-4c39-8634-bb9b73be504f
# Description              : Gemeindespezifische Informationen wie BFS-Nummer und Stimmbeteiligung für die Kantonsratswahl 2015
# Issued                   : 2020-07-07T00:00:00+02:00
# Modified                 : 2023-11-22T00:00:00+01:00
# Rights                   : https://opendata.swiss/terms-of-use#terms_open

df <- read_delim('https://daten.statistik.zh.ch/ogd/daten/ressourcen/KTZH_00000690_00001665.csv')

# Distribution 16
# Package_id               : 7b408560-e765-4c39-8634-bb9b73be504f
# Description              : Stimmen nach Herkunft für alle Kandidierenden der Kantonsratswahl 2019 pro Gemeinde
# Issued                   : 2020-07-07T00:00:00+02:00
# Modified                 : 2023-11-22T00:00:00+01:00
# Rights                   : https://opendata.swiss/terms-of-use#terms_open

df <- read_delim('https://daten.statistik.zh.ch/ogd/daten/ressourcen/KTZH_00000690_00001666.csv')

# Distribution 17
# Package_id               : 7b408560-e765-4c39-8634-bb9b73be504f
# Description              : Anzahl erhaltener Stimmen pro Liste und Gebiet
# Issued                   : 2023-11-29T00:00:00+01:00
# Modified                 : 2023-11-29T00:00:00+01:00
# Rights                   : https://opendata.swiss/terms-of-use#terms_open

df <- read_delim('https://daten.statistik.zh.ch/ogd/daten/ressourcen/KTZH_00000690_00004962.csv')

# Distribution 18
# Package_id               : 7b408560-e765-4c39-8634-bb9b73be504f
# Description              : Anzahl erhaltener Stimmen pro Partei und Gebiet. Die Zuteilung der Listen zu einer Partei erfolgt gemäss der Ressource "Zuordnungstabelle Listen – Parteien" dieses Datasets.
# Issued                   : 2023-11-29T00:00:00+01:00
# Modified                 : 2023-11-29T00:00:00+01:00
# Rights                   : https://opendata.swiss/terms-of-use#terms_open

df <- read_delim('https://daten.statistik.zh.ch/ogd/daten/ressourcen/KTZH_00000690_00004961.csv')

# Distribution 19
# Package_id               : 7b408560-e765-4c39-8634-bb9b73be504f
# Description              : Informationen zu den Kandidierenden der Kantonsratswahl 2019
# Issued                   : 2021-06-02T00:00:00+02:00
# Modified                 : 2023-02-13T00:00:00+01:00
# Rights                   : https://opendata.swiss/terms-of-use#terms_open

df <- read_delim('https://daten.statistik.zh.ch/ogd/daten/ressourcen/KTZH_00000690_00001840.csv')

# Distribution 20
# Package_id               : 7b408560-e765-4c39-8634-bb9b73be504f
# Description              : Gemeindespezifische Informationen wie BFS-Nummer und Stimmbeteiligung für die Kantonsratswahl 2019
# Issued                   : 2020-07-07T00:00:00+02:00
# Modified                 : 2023-11-22T00:00:00+01:00
# Rights                   : https://opendata.swiss/terms-of-use#terms_open

df <- read_delim('https://daten.statistik.zh.ch/ogd/daten/ressourcen/KTZH_00000690_00001667.csv')

# Distribution 21
# Package_id               : 7b408560-e765-4c39-8634-bb9b73be504f
# Description              : Stimmen nach Herkunft für alle Kandidierenden der Kantonsratswahl 2023 pro Gemeinde
# Issued                   : 2023-02-21T00:00:00+01:00
# Modified                 : 2023-11-22T00:00:00+01:00
# Rights                   : https://opendata.swiss/terms-of-use#terms_open

df <- read_delim('https://daten.statistik.zh.ch/ogd/daten/ressourcen/KTZH_00000690_00003946.csv')

# Distribution 22
# Package_id               : 7b408560-e765-4c39-8634-bb9b73be504f
# Description              : Anzahl erhaltener Stimmen pro Liste und Gebiet
# Issued                   : 2023-11-29T00:00:00+01:00
# Modified                 : 2023-11-29T00:00:00+01:00
# Rights                   : https://opendata.swiss/terms-of-use#terms_open

df <- read_delim('https://daten.statistik.zh.ch/ogd/daten/ressourcen/KTZH_00000690_00004960.csv')

# Distribution 23
# Package_id               : 7b408560-e765-4c39-8634-bb9b73be504f
# Description              : Anzahl erhaltener Stimmen pro Partei und Gebiet. Die Zuteilung der Listen zu einer Partei erfolgt gemäss der Ressource "Zuordnungstabelle Listen – Parteien" dieses Datasets.
# Issued                   : 2023-11-29T00:00:00+01:00
# Modified                 : 2023-11-29T00:00:00+01:00
# Rights                   : https://opendata.swiss/terms-of-use#terms_open

df <- read_delim('https://daten.statistik.zh.ch/ogd/daten/ressourcen/KTZH_00000690_00004959.csv')

# Distribution 24
# Package_id               : 7b408560-e765-4c39-8634-bb9b73be504f
# Description              : Gemeindespezifische Informationen wie BFS-Nummer und Stimmbeteiligung für die Kantonsratswahl 2023
# Issued                   : 2023-02-21T00:00:00+01:00
# Modified                 : 2023-11-22T00:00:00+01:00
# Rights                   : https://opendata.swiss/terms-of-use#terms_open

df <- read_delim('https://daten.statistik.zh.ch/ogd/daten/ressourcen/KTZH_00000690_00003948.csv')



```

# Analyze data

```{r}

glimpse(df)
str(df)
skim(df)

head(df)
tail(df)

```

# Continue your code here...

```{r}

```

------------------------------------------------------------------------

# Contact

wahlen@statistik.ji.zh.ch | Statistisches Amt des Kantons Zürich, Wahlen & Abstimmungen
