---
title: "Open Government Data, opendata.swiss"
date: "2023-01-16"
output: html_document
---

## Dataset: Geborene nach Geschlecht, Staatsangehörigkeit und Geburtsmonat

Dieser Datensatz zeigt die Geborenen in Basel-Stadt nach Geschlecht, Staatsangehörigkeit und Geburtsmonat sowie nach Alter, Staatsangehörigkeit und Zivilstand der Eltern. Die Daten werden monatlich aktualisiert, wobei die Zahlen eines Monats jeweils am 16. Tag des nächsten Monats publiziert werden. Aufgrund von Nachmeldungen kann es jederzeit zu Änderungen bei bereits veröffentlichten Werten kommen. In den Daten der Jahre bis 2020 sind nur die Lebendgeborenen berücksichtigt, in denjenigen der Jahre seit 2021 auch die Totgeborenen. Dies liegt daran, dass die Angabe zur Lebensfähigkeit jeweils erst im Juli des Folgejahres verfügbar ist. Auch die Angaben zur Geburtenfolge und zum Zivilstand der Eltern sind jeweils erst im Juli des Folgejahres verfügbar. Die hier veröffentlichten Werte können aus methodischen Gründen von denjenigen in der kantonalen öffentlichen Statistik abweichen: In Letzterer werden nachträglich gemeldete Geburten während vier Monaten gesammelt, danach gelten die Zahlen als definitiv. Später eintreffende Meldungen werden im letzten noch nicht abgeschlossenen Monat gezählt. In diesem Datensatz werden sie im Monat des Geburtsdatums gezählt. Aus Gründen des Persönlichkeitsschutzes können im Datensatz mit dem Geburtsdatum weniger Attribute veröffentlicht werden als im vorliegenden Datensatz. Eine leere Zelle bedeutet «Wert unbekannt».

[Direct link by **opendata.swiss** for dataset](https://opendata.swiss/de/dataset/geborene-nach-geschlecht-staatsangehorigkeit-und-geburtsmonat)<br>
[Direct link by **Kanton Basel-Stadt** for dataset](https://data.bs.ch/explore/dataset/100099/)

Auto generated R starter code for data set 100099@kanton-basel-stadt.

## Metadata

- **Publisher** `Statistisches Amt`
- **Organization.display_name.de** `Kanton Basel-Stadt`
- **Organization.url** `https://www.opendata.bs.ch`
- **Maintainer** `Fachstelle für OGD Basel-Stadt`
- **Maintainer_email** `opendata@bs.ch`
- **Keywords.de** `['neugeboren', 'familie', 'alter', 'altersstruktur', 'demographie', 'bevolkerungsstruktur', 'geburtsort', 'bevolkerungsbestand', 'haushalt', 'geburten']`
- **Issued** `2021-01-19T00:00:00`
- **Metadata_created** `2021-09-03T09:14:05.383881`
- **Metadata_modified** `2023-01-16T00:22:56.687866`


# Load packages

```{r}

library(tidyverse)
library(skimr)

```

# Load data

-   The dataset has 1 distribution(s) in CSV format.
-   All available CSV distributions are listed below and can be read into a tibble.

```{r}

# Distribution 0
# Package_id               : 7b7d1210-070b-47ce-b27e-bb805e308d35
# Description              : Geborene nach Geschlecht, Staatsangehörigkeit und Geburtsmonat (csv)
# Issued                   : 2021-01-19T00:00:00
# Modified                 : 2023-01-13T00:00:00
# Rights                   : NonCommercialAllowed-CommercialAllowed-ReferenceRequired

df <- read_delim('https://data.bs.ch/api/v2/catalog/datasets/100099/exports/csv')



```

# Analyze data

```{r}

glimpse(df)
str(df)
skim(df)

head(df)
tail(df)

```

# Continue your code here...

```{r}

```

------------------------------------------------------------------------

# Contact

opendata@bs.ch | Fachstelle für OGD Basel-Stadt
