---
title: "Open Government Data, opendata.swiss"
date: "2023-01-16"
output: html_document
---

## Dataset: Fotosammlung: Wandervogel - Schweizerischer Bund für alkoholfreie Jugendwanderungen

Diese frühe Jugendbewegung suchte und fand ihre Freiräume in der Natur: beim Spielen im Wald, beim Tanzen auf der Wiese und beim Wandern in den Bergen. Ganz wichtig dabei war die Gemeinschaft, das gemeinsame Verbringen der spärlichen Freizeit. Es dominieren denn auch Ringtänze, gemeinsames Musizieren, grosse Theateraufführungen auf Freilichtbühnen. Höhepunkte im Wandervogelleben waren die grossen Fahrten und die «Landsgemeinden». 

Die getroffene Auswahl der **Fotos** (der gesamte Bestand ist viel umfangreicher) berücksichtigt das ganze Spektrum dieser Aktivitäten. Es wurden möglichst alle vorkommenden Ortsgruppen und besuchten geografischen Räume miteinbezogen.

[Direct link by **opendata.swiss** for dataset](https://opendata.swiss/de/dataset/fotosammlung-wandervogel-schweizerischer-bund-fur-alkoholfreie-jugendwanderungen)<br>
[Direct link by **Stadt Zürich** for dataset](https://data.stadt-zuerich.ch/dataset/sozialarchiv-wandervogel)

Auto generated R starter code for data set 02390e6a-01ce-49fe-a80d-abbb0c04cc4f@stadt-zurich.

## Metadata

- **Publisher** `Schweizerisches Sozialarchiv`
- **Organization.display_name.de** `Stadt Zürich`
- **Organization.url** `http://www.stadt-zuerich.ch/opendata`
- **Maintainer** `Open Data Zürich`
- **Maintainer_email** `opendata@zuerich.ch`
- **Keywords.de** `['jugendbewegung', 'historische-fotos', 'archivdaten', 'praevention', 'openglam', 'fotos', 'zack', 'glam', 'natur']`
- **Issued** `2017-05-18T00:00:00`
- **Metadata_created** `2017-05-19T06:22:30.028933`
- **Metadata_modified** `2023-01-16T00:55:51.009128`


# Load packages

```{r}

library(tidyverse)
library(skimr)

```

# Load data

-   The dataset has 1 distribution(s) in CSV format.
-   All available CSV distributions are listed below and can be read into a tibble.

```{r}

# Distribution 0
# Package_id               : 7beb3919-a792-4a2f-b45b-6f82a9b142fa
# Description              : In diesen Metadaten finden Sie alle bekannten Informationen zu den einzelnen Fotografien. Sie beinhalten Informationen zum Zeitpunkt, zum Ort und zum Titel jeder Fotografie.
# Issued                   : 2017-05-31T00:00:00
# Modified                 : 2017-05-31T00:00:00
# Rights                   : NonCommercialAllowed-CommercialAllowed-ReferenceRequired

df <- read_delim('https://data.stadt-zuerich.ch/dataset/sozialarchiv-wandervogel/download/Metadaten_Wandervogel_F5000.csv')



```

# Analyze data

```{r}

glimpse(df)
str(df)
skim(df)

head(df)
tail(df)

```

# Continue your code here...

```{r}

```

------------------------------------------------------------------------

# Contact

opendata@zuerich.ch | Open Data Zürich
