---
title: "Open Government Data, opendata.swiss"
date: "2024-01-09"
output: html_document
---

## Dataset: Wohnungsbau nach Zimmerzahl, Bauprojektstatus und Stadtquartier seit 2009


Der Datensatz enthält die Anzahl bewilligter und im Bau befindlicher Wohnungen in Neubauprojekten nach Zimmerzahl und Stadtquartier seit 2009.


[Direct link by **opendata.swiss** for dataset](https://opendata.swiss/de/dataset/wohnungsbau-nach-zimmerzahl-bauprojektstatus-und-stadtquartier-seit-20091)<br>
[Direct link by **Stadt Zürich** for dataset](https://data.stadt-zuerich.ch/dataset/bau_neubau_whg-projektiert_projstatus_zizahl_quartier_seit2009_od5022)

Auto generated R starter code for data set dd29f711-5bb5-400e-a522-e0c2f2010354@stadt-zurich.

## Metadata

- **Publisher** `Statistik Stadt Zürich, Präsidialdepartement`
- **Organization.display_name.de** `Stadt Zürich`
- **Organization.url** `http://www.stadt-zuerich.ch/opendata`
- **Maintainer** `Open Data Zürich`
- **Maintainer_email** `opendata@zuerich.ch`
- **Keywords.de** `['bauwesen', 'quartier', 'sasa', 'projektierte-wohnungen', 'gwz', 'wohnen', 'zeitreihe', 'grundangebot-bau', 'sachdaten', 'tabelle', 'bautatigkeit', 'gebaude']`
- **Issued** `2017-02-28T00:00:00`
- **Metadata_created** `2023-04-21T01:08:23.277790`
- **Metadata_modified** `2024-01-08T04:54:46.029100`


# Load packages

```{r}

library(tidyverse)
library(skimr)

```

# Load data

-   The dataset has 1 distribution(s) in CSV format.
-   All available CSV distributions are listed below and can be read into a tibble.

```{r}

# Distribution 0
# Package_id               : 7cd67628-b57d-479f-b2e8-6fb8b3ee6721
# Description              : 
# Issued                   : 2019-07-29T13:38:09.273700
# Modified                 : 2024-07-01T23:08:26.618329
# Rights                   : NonCommercialAllowed-CommercialAllowed-ReferenceNotRequired

df <- read_delim('https://data.stadt-zuerich.ch/dataset/bau_neubau_whg-projektiert_projstatus_zizahl_quartier_seit2009_od5022/download/BAU502OD5022.csv')



```

# Analyze data

```{r}

glimpse(df)
str(df)
skim(df)

head(df)
tail(df)

```

# Continue your code here...

```{r}

```

------------------------------------------------------------------------

# Contact

opendata@zuerich.ch | Open Data Zürich
