---
title: "Open Government Data, opendata.swiss"
date: "2025-04-07"
output: html_document
---

## Dataset: Arbeitsstätten, Beschäftigte und Beschäftige in Vollzeitäquivalenten nach Geschlecht und Wirtschaftszweig ab 2011

Dieser Datensatz enthält die jährlichen Zahlen zur Anzahl der Betriebe, Arbeitsplätze und Vollzeitäquivalente im Kanton Freiburg nach Geschlecht, Wirtschaftszweig und Gemeinde, seit 2011.Die Daten von Clavaleyres, einer ehemals bernischen Gemeinde, die am 1. Januar 2022 mit Murten fusionierte, sind rückwirkend für den gesamten Beobachtungszeitraum in die Daten des Kantons Freiburg bzw. der Gemeinde Murten integriert.

[Direct link by **opendata.swiss** for dataset](https://opendata.swiss/de/dataset/arbeitsstatten-beschaftigte-und-beschaftige-in-vollzeitaquivalenten-nach-geschlecht-und-wi-2011)<br>
[Direct link by **Amt für Statistik und Daten Freiburg** for dataset](https://opendata.fr.ch/explore/dataset/06_02_etablissements_emplois_branches/)

Auto generated R starter code for data set 06_02_etablissements_emplois_branches@ssd.

## Metadata

- **Publisher.name** `ssd`
- **Organization.display_name.de** `Amt für Statistik und Daten Freiburg`
- **Organization.url** `https://www.fr.ch/deef/ssd`
- **Maintainer** `None`
- **Maintainer_email** `None`
- **Keywords.de** `['arbeitsstatten', 'wirtschaftssektor', 'geschlecht', 'beschaftigte', 'gemeinde', 'vollzeitaquivalente']`
- **Issued** `2025-01-09T00:00:00`
- **Metadata_created** `2025-01-30T19:22:57.638126`
- **Metadata_modified** `2025-04-06T04:49:29.710721`


# Load packages

```{r}

library(tidyverse)
library(skimr)

```

# Load data

-   The dataset has 1 distribution(s) in CSV format.
-   All available CSV distributions are listed below and can be read into a tibble.

```{r}

# Distribution 0
# Package_id               : 7d40c67c-88ff-4d63-b034-26ceb085e58f
# Description              : Arbeitsstätten, Beschäftigte und Beschäftige in Vollzeitäquivalenten nach Geschlecht und Wirtschaftszweig ab 2011 (csv)
# Issued                   : 2025-01-09T00:00:00
# Modified                 : 2025-01-09T15:56:14.315000+00:00
# Rights                   : https://opendata.swiss/terms-of-use#terms_by

df <- read_delim('https://opendata.fr.ch/api/explore/v2.1/catalog/datasets/06_02_etablissements_emplois_branches/exports/csv?use_labels=true')



```

# Analyze data

```{r}

glimpse(df)
str(df)
skim(df)

head(df)
tail(df)

```

# Continue your code here...

```{r}

```

------------------------------------------------------------------------

# Contact

opendata.fr.ch | Centre de compétences et de coordination OGD / Kompetenz- und Koordinationszentrum für OGD
