---
title: "Open Government Data, opendata.swiss"
date: "2026-01-18"
output: html_document
---

## Dataset: Kontrollen bei der Einfuhr von pflanzlichen Lebensmitteln aus Drittstaaten

Bestimmte risikoreiche pflanzliche Lebensmittel aus bestimmten Drittstaaten müssen bei der Einfuhr in die Schweiz einer verstärkten Kontrolle unterzogen werden. Diese führt der grenztierärztlich Dienst an den Flughäfen Genf und Zürich durch. Bei einem zufällig ausgewählten Anteil der importierten Sendungen risikoreicher pflanzlicher Lebensmittel wird in einer definierten Frequenz zusätzlich eine amtliche Probe erhoben und in einem akkreditierten Labor auf chemische Rückstände oder krankmachende Mikroorganismen untersucht. Ist das Ergebnis dieser Untersuchung nicht rechtskonform, kommt es zu einer Beanstandung und die betroffene Sendung wird vorschriftsgemäss entsorgt. Dieser Datensatz zeigt, welche Produkte verstärkt kontrolliert wurden und wie häufig das Ergebnis der amtlichen Probenahme zu einer Beanstandung führte.


[Direct link by **opendata.swiss** for dataset](https://opendata.swiss/de/dataset/kontrollen-bei-der-einfuhr-von-pflanzlichen-lebensmitteln-aus-drittstaaten)<br>
[Direct link by **Bundesamt für Lebensmittelsicherheit und Veterinärwesen BLV** for dataset](https://www.blv.admin.ch/blv/de/home/import-und-export/import.html)

Auto generated R starter code for data set kontrollen_pflanzliche_lebensmittel@bundesamt-fur-lebensmittelsicherheit-und-veterinaerwesen-blv.

## Metadata

- **Publisher.name** `nan`
- **Organization.display_name.de** `Bundesamt für Lebensmittelsicherheit und Veterinärwesen BLV`
- **Organization.url** `http://www.blv.admin.ch/`
- **Maintainer** `Kompetenzzentrum Daten (DCC)`
- **Maintainer_email** `data@blv.admin.ch`
- **Keywords.de** `['import', 'kontrolle', 'pflanzliche-lebensmittel']`
- **Issued** `2025-11-12T00:00:00`
- **Metadata_created** `2025-11-12T08:22:27.797091`
- **Metadata_modified** `2025-11-13T14:52:57.198241`


# Load packages

```{r}

library(tidyverse)
library(skimr)

```

# Load data

-   The dataset has 4 distribution(s) in CSV format.
-   All available CSV distributions are listed below and can be read into a tibble.

```{r}

# Distribution 0
# Package_id               : 7d5183aa-6660-43d8-80ac-4c7401e93805
# Description              : 
# Issued                   : 2025-11-13T00:00:00
# Modified                 : 
# Rights                   : None

df <- read_delim('https://www.data.blv.admin.ch/ogd/border_control/plant_based_foods/border_control_ogd_plants_data.csv')

# Distribution 1
# Package_id               : 7d5183aa-6660-43d8-80ac-4c7401e93805
# Description              : 
# Issued                   : 2025-11-13T00:00:00
# Modified                 : 
# Rights                   : None

df <- read_delim('https://www.data.blv.admin.ch/ogd/border_control/plant_based_foods/border_control_ogd_plants_product_name.csv')

# Distribution 2
# Package_id               : 7d5183aa-6660-43d8-80ac-4c7401e93805
# Description              : 
# Issued                   : 2025-11-13T00:00:00
# Modified                 : 
# Rights                   : None

df <- read_delim('https://www.data.blv.admin.ch/ogd/border_control/plant_based_foods/border_control_ogd_plants_product_origin.csv')

# Distribution 3
# Package_id               : 7d5183aa-6660-43d8-80ac-4c7401e93805
# Description              : 
# Issued                   : 2025-11-13T00:00:00
# Modified                 : 
# Rights                   : None

df <- read_delim('https://www.data.blv.admin.ch/ogd/border_control/plant_based_foods/border_control_ogd_examination_parameter.csv')



```

# Analyze data

```{r}

glimpse(df)
str(df)
skim(df)

head(df)
tail(df)

```

# Continue your code here...

```{r}

```

------------------------------------------------------------------------

# Contact

data@blv.admin.ch | Kompetenzzentrum Daten (DCC)
