---
title: "Open Government Data, opendata.swiss"
date: "2025-01-11"
output: html_document
---

## Dataset: Bundesgesetz über die Ziele im Klimaschutz, die Innovation und die Stärkung der Energiesicherheit

Schlussresultate der eidgenössischen Abstimmung 'Bundesgesetz über die Ziele im Klimaschutz, die Innovation und die Stärkung der Energiesicherheit', 18. Juni 2023, Graubünden - Grischun - Grigioni, aufgeschlüsselt nach Gemeinden.

[Direct link by **opendata.swiss** for dataset](https://opendata.swiss/de/dataset/bundesgesetz-uber-die-ziele-im-klimaschutz-die-innovation-und-die-starkung-der-energiesicherhei)<br>
[Direct link by **Standeskanzlei Graubünden** for dataset](https://abstimmungen.gr.ch/vote/2023-06-18-e2/data)

Auto generated R starter code for data set vote-2023-06-18-e2@standeskanzlei-graubuenden.

## Metadata

- **Publisher** `Standeskanzlei Graubünden`
- **Organization.display_name.de** `Standeskanzlei Graubünden`
- **Organization.url** ``
- **Maintainer** `Standeskanzlei Graubünden`
- **Maintainer_email** `info@gr.ch`
- **Keywords.de** `['abstimmung', 'national']`
- **Issued** `2023-06-18T00:00:00`
- **Metadata_created** `2023-06-21T18:03:12.171888`
- **Metadata_modified** `2025-01-08T18:01:09.355909`


# Load packages

```{r}

library(tidyverse)
library(skimr)

```

# Load data

-   The dataset has 1 distribution(s) in CSV format.
-   All available CSV distributions are listed below and can be read into a tibble.

```{r}

# Distribution 0
# Package_id               : 7e19e866-a579-4a83-a929-3fa16efee221
# Description              : 
# Issued                   : 2023-04-24T11:10:11+00:00
# Modified                 : 2023-06-21T14:56:35+00:00
# Rights                   : https://opendata.swiss/terms-of-use#terms_by

df <- read_delim('https://abstimmungen.gr.ch/vote/2023-06-18-e2/data-csv')



```

# Analyze data

```{r}

glimpse(df)
str(df)
skim(df)

head(df)
tail(df)

```

# Continue your code here...

```{r}

```

------------------------------------------------------------------------

# Contact

info@gr.ch | Standeskanzlei Graubünden
