---
title: "Open Government Data, opendata.swiss"
date: "2023-01-16"
output: html_document
---

## Dataset: Grossratswahlen 2020: Kandidatenstimmen nach Herkunft der Stimmen (Panaschierstatistik) Bezirk Arbon

Der Datensatz enthält die Ergebnisse der Kandidierenden für die Grossratswahlen 2020 auf Ebene der Politischen Gemeinden des Bezirks Arbon. Die Daten zeigen, wie viele Stimmen die Kandidierenden von unveränderten wie veränderten Stimmzetteln (Panaschierstimmen = Stimmen von anderen Listen) erhalten haben. In der Datei 'Erläuterungen' werden die im Datensatz enthaltenen Variablen kurz beschrieben.Stand: gemäss Publikation im Amtsblatt Nr. 12/2020 vom 20. März 2020 (Bezirke Arbon, Kreuzlingen, Münchwilen und Weinfelden) und im Amtsblatt Nr. 27/2020 vom 3. Juli 2020 (Bezirk Frauenfeld)

[Direct link by **opendata.swiss** for dataset](https://opendata.swiss/de/dataset/grossratswahlen-2020-kandidatenstimmen-nach-herkunft-der-stimmen-panaschierstatistik-bezirk-arb)<br>
[Direct link by **Kanton Thurgau** for dataset](https://data.tg.ch/explore/dataset/sk-stat-39/)

Auto generated R starter code for data set sk-stat-39@kanton-thurgau.

## Metadata

- **Publisher** `kanton-thurgau`
- **Organization.display_name.de** `Kanton Thurgau`
- **Organization.url** `https://ogd.tg.ch`
- **Maintainer** `OGD-Koordinationsstelle Kanton Thurgau`
- **Maintainer_email** `odg@tg.ch`
- **Keywords.de** `['gemeinde', 'panaschierstatistik', 'bezirk', 'grossratswahlen', 'stimmen', 'panaschieren', 'kantonsrat', 'kantonale-wahlen', 'grosser-rat', 'wahlzettel', 'wahlen']`
- **Issued** `2020-03-17T00:00:00`
- **Metadata_created** `2022-02-28T11:05:54.253800`
- **Metadata_modified** `2023-01-16T11:01:58.089911`


# Load packages

```{r}

library(tidyverse)
library(skimr)

```

# Load data

-   The dataset has 1 distribution(s) in CSV format.
-   All available CSV distributions are listed below and can be read into a tibble.

```{r}

# Distribution 0
# Package_id               : 7ee208ae-641b-49b1-9339-856cb170ec98
# Description              : Grossratswahlen 2020: Kandidatenstimmen nach Herkunft der Stimmen (Panaschierstatistik) Bezirk Arbon (csv)
# Issued                   : 2020-03-17T00:00:00
# Modified                 : 2022-03-23T00:00:00
# Rights                   : NonCommercialAllowed-CommercialAllowed-ReferenceRequired

df <- read_delim('https://data.tg.ch/api/v2/catalog/datasets/sk-stat-39/exports/csv')



```

# Analyze data

```{r}

glimpse(df)
str(df)
skim(df)

head(df)
tail(df)

```

# Continue your code here...

```{r}

```

------------------------------------------------------------------------

# Contact

odg@tg.ch | OGD-Koordinationsstelle Kanton Thurgau
