---
title: "Open Government Data, opendata.swiss"
date: "2025-08-25"
output: html_document
---

## Dataset: Wahlen Gemeindepräsidien 2024: Kandidierendenresultate

Kommunale Wahlen vom 9. Juni 2024 (offiziell kandidierende Personen)Quellen: Landeskanzlei BL / Wahlbüros der Gemeinden / Websites der GemeindenKeine Angaben (...) zur Stimmenzahl bei stillen WahlenTeilweise fehlende Angaben (...) zu Kandidierenden, Jahrgang und Parteizugehörigkeit

[Direct link by **opendata.swiss** for dataset](https://opendata.swiss/de/dataset/wahlen-gemeindeprasidien)<br>
[Direct link by **Kanton Basel-Landschaft** for dataset](https://data.bl.ch/explore/dataset/12490/)

Auto generated R starter code for data set 12490@kanton-basel-landschaft.

## Metadata

- **Publisher.name** `nan`
- **Organization.display_name.de** `Kanton Basel-Landschaft`
- **Organization.url** `https://www.baselland.ch`
- **Maintainer** `Isabel Rabaglio`
- **Maintainer_email** `wahlen-abstimmungen@bl.ch`
- **Keywords.de** `['vorname', 'gemeindeprasidentin', 'gemeindewahlen', 'prasidentin', 'jahrgang', 'wahlresultate', 'gemeindeprasidium', 'kommunalwahlen', 'prasidium', 'stadtprasidentin', 'wahlergebnisse', 'geschlecht', 'name']`
- **Issued** `2024-05-13T00:00:00`
- **Metadata_created** `2024-05-15T03:58:34.457791`
- **Metadata_modified** `2025-08-24T02:27:47.856348`


# Load packages

```{r}

library(tidyverse)
library(skimr)

```

# Load data

-   The dataset has 1 distribution(s) in CSV format.
-   All available CSV distributions are listed below and can be read into a tibble.

```{r}

# Distribution 0
# Package_id               : 7fb2d097-b231-4f33-9fd0-a06276698bc3
# Description              : Wahlen Gemeindepräsidien 2024: Kandidierendenresultate (csv)
# Issued                   : 2024-05-13T00:00:00
# Modified                 : 2025-08-04T12:12:26.981000+00:00
# Rights                   : http://www.opendefinition.org/licenses/cc-by/

df <- read_delim('https://data.bl.ch/api/v2/catalog/datasets/12490/exports/csv?use_labels=true')



```

# Analyze data

```{r}

glimpse(df)
str(df)
skim(df)

head(df)
tail(df)

```

# Continue your code here...

```{r}

```

------------------------------------------------------------------------

# Contact

wahlen-abstimmungen@bl.ch | Isabel Rabaglio
