---
title: "Open Government Data, opendata.swiss"
date: "2023-01-16"
output: html_document
---

## Dataset: Daten der Firmenbefragung 2005 der Stadt Zürich

Die Firmenbefragung der Stadt Zürich ist seit 2005 ein wichtiges Instrument, um die Einschätzungen von Unternehmen und Selbständigen zum Standort Zürich sowie ihre Anliegen und Bedürfnisse zu erfahren. Was halten die in der Stadt Zürich tätigen Firmen vom Standort Zürich, und welche Anliegen und Bedürfnisse haben sie?

Erkenntnisse zu diesen und weiteren Fragen liefert die 2005 zum ersten Mal durchgeführte Firmenbefragung der Stadt Zürich. Die Befragung erfolgte schriftlich mit einem per Post verschickten Fragebogen. Die Ergebnisse der Befragung basieren auf den Antworten von 1205 befragten Firmen, dies entspricht einem Rücklauf von 43 Prozent.
Die Firmenbefragung wurde von DemoSCOPE durchgeführt


[Direct link by **opendata.swiss** for dataset](https://opendata.swiss/de/dataset/daten-der-firmenbefragung-2005-der-stadt-zurich)<br>
[Direct link by **Stadt Zürich** for dataset](https://data.stadt-zuerich.ch/dataset/prd_stez_firmenbefragung_2005)

Auto generated R starter code for data set fc4a17f6-672e-4fb3-9eb8-cba49ca5b5de@stadt-zurich.

## Metadata

- **Publisher** `Stadtentwicklung, Präsidialdepartement`
- **Organization.display_name.de** `Stadt Zürich`
- **Organization.url** `http://www.stadt-zuerich.ch/opendata`
- **Maintainer** `Open Data Zürich`
- **Maintainer_email** `opendata@zuerich.ch`
- **Keywords.de** `['tabelle', 'befragung', 'sachdaten', 'firmenbefragung', 'zeitreihe', 'stichprobe', 'stadtentwicklung', 'zufriedenheit', 'firma']`
- **Issued** `2022-02-03T00:00:00`
- **Metadata_created** `2022-02-03T02:30:51.492074`
- **Metadata_modified** `2023-01-16T00:50:30.167706`


# Load packages

```{r}

library(tidyverse)
library(skimr)

```

# Load data

-   The dataset has 2 distribution(s) in CSV format.
-   All available CSV distributions are listed below and can be read into a tibble.

```{r}

# Distribution 0
# Package_id               : 7fc5ce5b-d571-4d0f-a844-e7d01e545583
# Description              : 
# Issued                   : 2022-02-02T00:00:00
# Modified                 : 2023-01-16T00:00:00
# Rights                   : NonCommercialAllowed-CommercialAllowed-ReferenceNotRequired

df <- read_delim('https://data.stadt-zuerich.ch/dataset/prd_stez_firmenbefragung_2005/download/Firmenbefragung_2005.csv')

# Distribution 1
# Package_id               : 7fc5ce5b-d571-4d0f-a844-e7d01e545583
# Description              : 
# Issued                   : 2022-02-02T00:00:00
# Modified                 : 2023-01-16T00:00:00
# Rights                   : NonCommercialAllowed-CommercialAllowed-ReferenceNotRequired

df <- read_delim('https://data.stadt-zuerich.ch/dataset/prd_stez_firmenbefragung_2005/download/codeliste_2005.csv')



```

# Analyze data

```{r}

glimpse(df)
str(df)
skim(df)

head(df)
tail(df)

```

# Continue your code here...

```{r}

```

------------------------------------------------------------------------

# Contact

opendata@zuerich.ch | Open Data Zürich
