---
title: "Open Government Data, opendata.swiss"
date: "2024-06-28"
output: html_document
---

## Dataset: Kennzahlen der Abstimmungen

Dieser Datensatz zeigt die Resultate aller Volksabstimmungen seit dem 27. September 2020 für den Kanton Basel-Stadt. Es werden verschiedene Kennzahlen nach Gemeinde differenziert.Bitte beachten Sie, dass die offiziell gültigen Schlussresultate im Kantonsblatt (https://www.kantonsblatt.ch/#!/search/publications) des Kantons Basel-Stadt publiziert werden.Detaillierte Resultate auf Wahllokal-Ebene findet man im Datensatz 'Abstimmungen Details' (https://data.bs.ch/explore/dataset/100345)Eine Liste der Wahllokale findet man im Datensatz 'Wahllokale Kanton Basel-Stadt' (https://data.bs.ch/explore/dataset/100098)

[Direct link by **opendata.swiss** for dataset](https://opendata.swiss/de/dataset/kennzahlen-der-abstimmungen)<br>
[Direct link by **Kanton Basel-Stadt** for dataset](https://data.bs.ch/explore/dataset/100346/)

Auto generated R starter code for data set 100346@kanton-basel-stadt.

## Metadata

- **Publisher** `Staatskanzlei`
- **Organization.display_name.de** `Kanton Basel-Stadt`
- **Organization.url** `https://www.opendata.bs.ch`
- **Maintainer** `None`
- **Maintainer_email** `None`
- **Keywords.de** `['teilhabe', 'abstimmung', 'wahlen', 'demokratie']`
- **Issued** `2024-06-08T00:00:00`
- **Metadata_created** `2024-06-10T02:31:04.801638`
- **Metadata_modified** `2024-06-28T01:54:27.542099`


# Load packages

```{r}

library(tidyverse)
library(skimr)

```

# Load data

-   The dataset has 1 distribution(s) in CSV format.
-   All available CSV distributions are listed below and can be read into a tibble.

```{r}

# Distribution 0
# Package_id               : 803eb24e-3273-44ea-8bef-403ed43ec0e5
# Description              : Kennzahlen der Abstimmungen (csv)
# Issued                   : 2024-06-08T00:00:00
# Modified                 : 2024-06-27T12:52:51.230000+00:00
# Rights                   : NonCommercialAllowed-CommercialAllowed-ReferenceRequired

df <- read_delim('https://data.bs.ch/api/v2/catalog/datasets/100346/exports/csv')



```

# Analyze data

```{r}

glimpse(df)
str(df)
skim(df)

head(df)
tail(df)

```

# Continue your code here...

```{r}

```

------------------------------------------------------------------------

# Contact

opendata@bs.ch | Fachstelle für OGD Basel-Stadt
