---
title: "Open Government Data, opendata.swiss"
date: "2023-01-16"
output: html_document
---

## Dataset: Strom-Marktpreis gemäss Art. 3 f, Abs. 3 EnV (2007-2014)

Für aktuelle Daten bitte nutzen Sie diese Dataset: https://opendata.swiss/de/dataset/referenz-marktpreise-gemass-art-15-enfv

Massgebend für die Festlegung der ungedeckten Kosten von Strom aus Erzeugungsanlagen mit Einspeisevergütung. Mengengewichteter Durchschnitt der Preise gemäss SWISSIX Base unter Berücksichtigung des Wechselkurses. 

Wird nicht mehr aktualisiert.

[Direct link by **opendata.swiss** for dataset](https://opendata.swiss/de/dataset/strom-marktpreis-gemass-art-3-f-abs-3-env)<br>
[Direct link by **Bundesamt für Energie BFE** for dataset](http://www.bfe.admin.ch/ogd43)

Auto generated R starter code for data set ogd43@bundesamt-fur-energie-bfe.

## Metadata

- **Publisher** `Bundesamt für Energie BFE`
- **Organization.display_name.de** `Bundesamt für Energie BFE`
- **Organization.url** `http://www.bfe.admin.ch`
- **Maintainer** `Bundesamt für Energie BFE`
- **Maintainer_email** `ogd@bfe.admin.ch`
- **Keywords.de** `['ogd43-bfe', 'kev-preis', 'strom-marktpreis', 'einspeisevergutung', 'kev']`
- **Issued** `2017-12-12T00:00:00`
- **Metadata_created** `2018-01-09T12:38:56.469858`
- **Metadata_modified** `2022-11-24T04:01:26.825973`


# Load packages

```{r}

library(tidyverse)
library(skimr)

```

# Load data

-   The dataset has 2 distribution(s) in CSV format.
-   All available CSV distributions are listed below and can be read into a tibble.

```{r}

# Distribution 0
# Package_id               : 8138cca4-6567-431d-a791-f08e3e9ce5e3
# Description              : 
# Issued                   : 2022-04-11T00:00:00
# Modified                 : 2022-04-11T00:00:00
# Rights                   : NonCommercialAllowed-CommercialAllowed-ReferenceRequired

df <- read_delim('https://www.uvek-gis.admin.ch/BFE/ogd/43/ogd43_rmp_quartalspreise_2007-2014.csv')

# Distribution 1
# Package_id               : 8138cca4-6567-431d-a791-f08e3e9ce5e3
# Description              : 
# Issued                   : 2022-04-11T00:00:00
# Modified                 : 2022-04-11T00:00:00
# Rights                   : NonCommercialAllowed-CommercialAllowed-ReferenceRequired

df <- read_delim('https://www.uvek-gis.admin.ch/BFE/ogd/43/ogd43_rmp_jahrespreise_2007-2014.csv')



```

# Analyze data

```{r}

glimpse(df)
str(df)
skim(df)

head(df)
tail(df)

```

# Continue your code here...

```{r}

```

------------------------------------------------------------------------

# Contact

ogd@bfe.admin.ch | Bundesamt für Energie BFE
