---
title: "Open Government Data, opendata.swiss"
date: "2025-07-08"
output: html_document
---

## Dataset: Schafe - Verendungen nach Altersklasse

Entwicklung der Anzahl verendeter Schafe aufgeschlüsselt nach Altersklasse. Die Verendungsmeldungen für den Tag der Geburt und den Tag danach sind in der Auswertung nicht enthalten. Diese Meldungen sind Teil der Statistiken zu den Totgeburten.

[Direct link by **opendata.swiss** for dataset](https://opendata.swiss/de/dataset/schafe-verendungen-nach-altersklasse)<br>
[Direct link by **Identitas AG** for dataset](https://tierstatistik.identitas.ch/)

Auto generated R starter code for data set sheep-deceasedAge@identitas.

## Metadata

- **Publisher.name** `Identitas AG`
- **Organization.display_name.de** `Identitas AG`
- **Organization.url** `http://www.identitas.ch`
- **Maintainer** `Team Tierstatistik Identitas AG`
- **Maintainer_email** `tierstatistik@identitas.ch`
- **Keywords.de** `['rinder', 'verendungen', 'nutztiere']`
- **Issued** `2025-05-31T00:00:00`
- **Metadata_created** `2025-03-11T03:52:06.400630`
- **Metadata_modified** `2025-07-01T03:21:02.729517`


# Load packages

```{r}

library(tidyverse)
library(skimr)

```

# Load data

-   The dataset has 1 distribution(s) in CSV format.
-   All available CSV distributions are listed below and can be read into a tibble.

```{r}

# Distribution 0
# Package_id               : 816e87cd-c9e3-4cee-b53a-99035228d30d
# Description              : 
# Issued                   : 2025-06-30T00:00:00
# Modified                 : None
# Rights                   : https://opendata.swiss/terms-of-use#terms_by

df <- read_delim('https://tierstatistik.identitas.ch/data/sheep-deceasedAge.csv')



```

# Analyze data

```{r}

glimpse(df)
str(df)
skim(df)

head(df)
tail(df)

```

# Continue your code here...

```{r}

```

------------------------------------------------------------------------

# Contact

tierstatistik@identitas.ch | Team Tierstatistik Identitas AG
