---
title: "Open Government Data, opendata.swiss"
date: "2025-12-27"
output: html_document
---

## Dataset: Ist-Daten

WICHTIG: Dieser Datensatz wird ca. Anfang 2026 eingestellt, bitte verwenden Sie die neue Version dieses Datensatzes auf https://data.opentransportdata.swiss/dataset/ist-daten-v2

Die Ist-Daten enthalten die effektiv gefahrenen Fahrten des letzten bzw. des entsprechenden Tages. Die Ist-Daten sind entweder effektive Ist-Daten oder die letzte Prognose, die das Kundeninformationssystem erhalten hat.

Ist-Daten Archiv: https://archive.opentransportdata.swiss/actual_data_archive.htm

[Direct link by **opendata.swiss** for dataset](https://opendata.swiss/de/dataset/ist-daten-actual-data)<br>
[Direct link by **Geschäftsstelle Systemaufgaben Kundeninformation (SBB AG)** for dataset](https://data.opentransportdata.swiss/dataset/istdaten)

Auto generated R starter code for data set istdaten@oevch.

## Metadata

- **Publisher.name** `nan`
- **Organization.display_name.de** `Geschäftsstelle Systemaufgaben Kundeninformation (SBB AG)`
- **Organization.url** `https://www.opentransportdata.swiss`
- **Maintainer** `None`
- **Maintainer_email** `None`
- **Keywords.de** `['proprietar', 'embag', 'daten', 'prognose', 'verspatung', 'punktlichkeit', 'ist-daten', 'zug', 'bus', 'passagier']`
- **Issued** `2016-12-01T12:00:00`
- **Metadata_created** `2017-03-02T09:12:01.220199`
- **Metadata_modified** `2025-12-27T00:35:41.487735`


# Load packages

```{r}

library(tidyverse)
library(skimr)

```

# Load data

-   The dataset has 50 distribution(s) in CSV format.
-   All available CSV distributions are listed below and can be read into a tibble.

```{r}

# Distribution 0
# Package_id               : 81f884db-c99b-4bfd-8cdd-598f75b74285
# Description              : 
# Issued                   : 2025-12-26T03:41:21.598313
# Modified                 : 2025-12-26T03:41:21.598313
# Rights                   : https://opendata.swiss/terms-of-use#terms_by

df <- read_delim('https://data.opentransportdata.swiss/dataset/0edc74a3-ad4d-486e-8657-f8f3b34a0979/resource/0d784c4b-8c61-4362-99c4-d52129d81eaf/download/2025-12-25_istdaten.csv')

# Distribution 1
# Package_id               : 81f884db-c99b-4bfd-8cdd-598f75b74285
# Description              : 
# Issued                   : 2025-12-25T03:41:59.503465
# Modified                 : 2025-12-25T03:41:59.503465
# Rights                   : https://opendata.swiss/terms-of-use#terms_by

df <- read_delim('https://data.opentransportdata.swiss/dataset/0edc74a3-ad4d-486e-8657-f8f3b34a0979/resource/78ac8407-c1d2-4361-a7ae-6813baeb94f8/download/2025-12-24_istdaten.csv')

# Distribution 2
# Package_id               : 81f884db-c99b-4bfd-8cdd-598f75b74285
# Description              : 
# Issued                   : 2025-12-24T03:42:06.439532
# Modified                 : 2025-12-24T03:42:06.439532
# Rights                   : https://opendata.swiss/terms-of-use#terms_by

df <- read_delim('https://data.opentransportdata.swiss/dataset/0edc74a3-ad4d-486e-8657-f8f3b34a0979/resource/b19cd376-1c57-4277-9c8e-5f515f7739bb/download/2025-12-23_istdaten.csv')

# Distribution 3
# Package_id               : 81f884db-c99b-4bfd-8cdd-598f75b74285
# Description              : 
# Issued                   : 2025-12-23T03:42:08.947129
# Modified                 : 2025-12-23T03:42:08.947129
# Rights                   : https://opendata.swiss/terms-of-use#terms_by

df <- read_delim('https://data.opentransportdata.swiss/dataset/0edc74a3-ad4d-486e-8657-f8f3b34a0979/resource/11323d12-70a8-4a64-9525-2b14047a99c1/download/2025-12-22_istdaten.csv')

# Distribution 4
# Package_id               : 81f884db-c99b-4bfd-8cdd-598f75b74285
# Description              : 
# Issued                   : 2025-12-22T03:41:23.728122
# Modified                 : 2025-12-22T03:41:23.728122
# Rights                   : https://opendata.swiss/terms-of-use#terms_by

df <- read_delim('https://data.opentransportdata.swiss/dataset/0edc74a3-ad4d-486e-8657-f8f3b34a0979/resource/54fcd4ce-58f0-40c6-a063-10c2c18540e1/download/2025-12-21_istdaten.csv')

# Distribution 5
# Package_id               : 81f884db-c99b-4bfd-8cdd-598f75b74285
# Description              : 
# Issued                   : 2025-12-21T03:41:46.131434
# Modified                 : 2025-12-21T03:41:46.131434
# Rights                   : https://opendata.swiss/terms-of-use#terms_by

df <- read_delim('https://data.opentransportdata.swiss/dataset/0edc74a3-ad4d-486e-8657-f8f3b34a0979/resource/d6a5e7cf-5057-432a-9738-c5a1217326fd/download/2025-12-20_istdaten.csv')

# Distribution 6
# Package_id               : 81f884db-c99b-4bfd-8cdd-598f75b74285
# Description              : 
# Issued                   : 2025-12-20T03:42:05.498962
# Modified                 : 2025-12-20T03:42:05.498962
# Rights                   : https://opendata.swiss/terms-of-use#terms_by

df <- read_delim('https://data.opentransportdata.swiss/dataset/0edc74a3-ad4d-486e-8657-f8f3b34a0979/resource/05516f70-07e8-407c-8950-ef2be6308137/download/2025-12-19_istdaten.csv')

# Distribution 7
# Package_id               : 81f884db-c99b-4bfd-8cdd-598f75b74285
# Description              : 
# Issued                   : 2025-12-19T03:42:01.547561
# Modified                 : 2025-12-19T03:42:01.547561
# Rights                   : https://opendata.swiss/terms-of-use#terms_by

df <- read_delim('https://data.opentransportdata.swiss/dataset/0edc74a3-ad4d-486e-8657-f8f3b34a0979/resource/81a36456-5a2b-401b-8151-4c3ffa86d55c/download/2025-12-18_istdaten.csv')

# Distribution 8
# Package_id               : 81f884db-c99b-4bfd-8cdd-598f75b74285
# Description              : 
# Issued                   : 2025-12-18T03:42:06.384743
# Modified                 : 2025-12-18T03:42:06.384743
# Rights                   : https://opendata.swiss/terms-of-use#terms_by

df <- read_delim('https://data.opentransportdata.swiss/dataset/0edc74a3-ad4d-486e-8657-f8f3b34a0979/resource/87c4458c-377d-4dd2-9130-e9ccdfe9d9f9/download/2025-12-17_istdaten.csv')

# Distribution 9
# Package_id               : 81f884db-c99b-4bfd-8cdd-598f75b74285
# Description              : 
# Issued                   : 2025-12-17T03:42:05.017786
# Modified                 : 2025-12-17T03:42:05.017786
# Rights                   : https://opendata.swiss/terms-of-use#terms_by

df <- read_delim('https://data.opentransportdata.swiss/dataset/0edc74a3-ad4d-486e-8657-f8f3b34a0979/resource/623b50cb-67de-45a8-bea3-fd4ccb4d3640/download/2025-12-16_istdaten.csv')

# Distribution 10
# Package_id               : 81f884db-c99b-4bfd-8cdd-598f75b74285
# Description              : 
# Issued                   : 2025-12-16T03:42:03.852645
# Modified                 : 2025-12-16T03:42:03.852645
# Rights                   : https://opendata.swiss/terms-of-use#terms_by

df <- read_delim('https://data.opentransportdata.swiss/dataset/0edc74a3-ad4d-486e-8657-f8f3b34a0979/resource/962aee44-6865-4967-bdf9-d97abbc8f41b/download/2025-12-15_istdaten.csv')

# Distribution 11
# Package_id               : 81f884db-c99b-4bfd-8cdd-598f75b74285
# Description              : 
# Issued                   : 2025-12-15T03:41:26.712789
# Modified                 : 2025-12-15T03:41:26.712789
# Rights                   : https://opendata.swiss/terms-of-use#terms_by

df <- read_delim('https://data.opentransportdata.swiss/dataset/0edc74a3-ad4d-486e-8657-f8f3b34a0979/resource/e8f00cee-e094-43e8-a4f8-394b157a358f/download/2025-12-14_istdaten.csv')

# Distribution 12
# Package_id               : 81f884db-c99b-4bfd-8cdd-598f75b74285
# Description              : 
# Issued                   : 2025-12-14T03:41:42.187860
# Modified                 : 2025-12-14T03:41:42.187860
# Rights                   : https://opendata.swiss/terms-of-use#terms_by

df <- read_delim('https://data.opentransportdata.swiss/dataset/0edc74a3-ad4d-486e-8657-f8f3b34a0979/resource/489ec083-a144-4294-ad51-5dd608fb049e/download/2025-12-13_istdaten.csv')

# Distribution 13
# Package_id               : 81f884db-c99b-4bfd-8cdd-598f75b74285
# Description              : 
# Issued                   : 2025-12-13T03:42:08.986786
# Modified                 : 2025-12-13T03:42:08.986786
# Rights                   : https://opendata.swiss/terms-of-use#terms_by

df <- read_delim('https://data.opentransportdata.swiss/dataset/0edc74a3-ad4d-486e-8657-f8f3b34a0979/resource/3e90fd4b-d8f5-41a2-8e09-d8928556a870/download/2025-12-12_istdaten.csv')

# Distribution 14
# Package_id               : 81f884db-c99b-4bfd-8cdd-598f75b74285
# Description              : 
# Issued                   : 2025-12-12T03:42:01.948546
# Modified                 : 2025-12-12T03:42:01.948546
# Rights                   : https://opendata.swiss/terms-of-use#terms_by

df <- read_delim('https://data.opentransportdata.swiss/dataset/0edc74a3-ad4d-486e-8657-f8f3b34a0979/resource/3a53160a-411a-4a1f-8614-e884a1658be3/download/2025-12-11_istdaten.csv')

# Distribution 15
# Package_id               : 81f884db-c99b-4bfd-8cdd-598f75b74285
# Description              : 
# Issued                   : 2025-12-11T03:42:31.262707
# Modified                 : 2025-12-11T03:42:31.262707
# Rights                   : https://opendata.swiss/terms-of-use#terms_by

df <- read_delim('https://data.opentransportdata.swiss/dataset/0edc74a3-ad4d-486e-8657-f8f3b34a0979/resource/eed939c4-e862-437f-ad6f-cbc8d1cad885/download/2025-12-10_istdaten.csv')

# Distribution 16
# Package_id               : 81f884db-c99b-4bfd-8cdd-598f75b74285
# Description              : 
# Issued                   : 2025-12-10T03:42:05.914918
# Modified                 : 2025-12-10T03:42:05.914918
# Rights                   : https://opendata.swiss/terms-of-use#terms_by

df <- read_delim('https://data.opentransportdata.swiss/dataset/0edc74a3-ad4d-486e-8657-f8f3b34a0979/resource/24a90ddc-977b-431c-a4d9-a5be8df0b695/download/2025-12-09_istdaten.csv')

# Distribution 17
# Package_id               : 81f884db-c99b-4bfd-8cdd-598f75b74285
# Description              : 
# Issued                   : 2025-12-09T03:42:23.582414
# Modified                 : 2025-12-09T03:42:23.582414
# Rights                   : https://opendata.swiss/terms-of-use#terms_by

df <- read_delim('https://data.opentransportdata.swiss/dataset/0edc74a3-ad4d-486e-8657-f8f3b34a0979/resource/2e4435fa-b7c7-4b09-b300-ec7fe561e3f3/download/2025-12-08_istdaten.csv')

# Distribution 18
# Package_id               : 81f884db-c99b-4bfd-8cdd-598f75b74285
# Description              : 
# Issued                   : 2025-12-08T03:41:20.041934
# Modified                 : 2025-12-08T03:41:20.041934
# Rights                   : https://opendata.swiss/terms-of-use#terms_by

df <- read_delim('https://data.opentransportdata.swiss/dataset/0edc74a3-ad4d-486e-8657-f8f3b34a0979/resource/22422280-8c37-4f92-bcb4-24843faa81d3/download/2025-12-07_istdaten.csv')

# Distribution 19
# Package_id               : 81f884db-c99b-4bfd-8cdd-598f75b74285
# Description              : 
# Issued                   : 2025-12-07T03:41:37.819466
# Modified                 : 2025-12-07T03:41:37.819466
# Rights                   : https://opendata.swiss/terms-of-use#terms_by

df <- read_delim('https://data.opentransportdata.swiss/dataset/0edc74a3-ad4d-486e-8657-f8f3b34a0979/resource/008ac395-ef37-4f95-9228-b3ea975d8b0e/download/2025-12-06_istdaten.csv')

# Distribution 20
# Package_id               : 81f884db-c99b-4bfd-8cdd-598f75b74285
# Description              : 
# Issued                   : 2025-12-06T03:42:11.102403
# Modified                 : 2025-12-06T03:42:11.102403
# Rights                   : https://opendata.swiss/terms-of-use#terms_by

df <- read_delim('https://data.opentransportdata.swiss/dataset/0edc74a3-ad4d-486e-8657-f8f3b34a0979/resource/8c5efe91-aea6-4209-8cf6-8a561846742f/download/2025-12-05_istdaten.csv')

# Distribution 21
# Package_id               : 81f884db-c99b-4bfd-8cdd-598f75b74285
# Description              : 
# Issued                   : 2025-12-05T03:42:04.801691
# Modified                 : 2025-12-05T03:42:04.801691
# Rights                   : https://opendata.swiss/terms-of-use#terms_by

df <- read_delim('https://data.opentransportdata.swiss/dataset/0edc74a3-ad4d-486e-8657-f8f3b34a0979/resource/bb26961d-4ffc-4b90-b7b3-d8482c3b9971/download/2025-12-04_istdaten.csv')

# Distribution 22
# Package_id               : 81f884db-c99b-4bfd-8cdd-598f75b74285
# Description              : 
# Issued                   : 2025-12-04T03:42:03.508595
# Modified                 : 2025-12-04T03:42:03.508595
# Rights                   : https://opendata.swiss/terms-of-use#terms_by

df <- read_delim('https://data.opentransportdata.swiss/dataset/0edc74a3-ad4d-486e-8657-f8f3b34a0979/resource/9dd3f1a7-852b-4e22-ae2a-dca766296223/download/2025-12-03_istdaten.csv')

# Distribution 23
# Package_id               : 81f884db-c99b-4bfd-8cdd-598f75b74285
# Description              : 
# Issued                   : 2025-12-03T03:42:01.775817
# Modified                 : 2025-12-03T03:42:01.775817
# Rights                   : https://opendata.swiss/terms-of-use#terms_by

df <- read_delim('https://data.opentransportdata.swiss/dataset/0edc74a3-ad4d-486e-8657-f8f3b34a0979/resource/fb5dd75e-9d58-49df-ba7d-30d7571e4499/download/2025-12-02_istdaten.csv')

# Distribution 24
# Package_id               : 81f884db-c99b-4bfd-8cdd-598f75b74285
# Description              : 
# Issued                   : 2025-12-02T03:42:03.973582
# Modified                 : 2025-12-02T03:42:03.973582
# Rights                   : https://opendata.swiss/terms-of-use#terms_by

df <- read_delim('https://data.opentransportdata.swiss/dataset/0edc74a3-ad4d-486e-8657-f8f3b34a0979/resource/2065a63e-253c-4d0a-a521-0f06677d5e8c/download/2025-12-01_istdaten.csv')

# Distribution 25
# Package_id               : 81f884db-c99b-4bfd-8cdd-598f75b74285
# Description              : 
# Issued                   : 2025-12-01T03:41:19.944535
# Modified                 : 2025-12-01T03:41:19.944535
# Rights                   : https://opendata.swiss/terms-of-use#terms_by

df <- read_delim('https://data.opentransportdata.swiss/dataset/0edc74a3-ad4d-486e-8657-f8f3b34a0979/resource/d393bbea-1f9b-44f7-9384-fa67edd48762/download/2025-11-30_istdaten.csv')

# Distribution 26
# Package_id               : 81f884db-c99b-4bfd-8cdd-598f75b74285
# Description              : 
# Issued                   : 2025-11-30T03:41:37.895868
# Modified                 : 2025-11-30T03:41:37.895868
# Rights                   : https://opendata.swiss/terms-of-use#terms_by

df <- read_delim('https://data.opentransportdata.swiss/dataset/0edc74a3-ad4d-486e-8657-f8f3b34a0979/resource/40ef81f0-8418-4f18-860c-f679fa836ce7/download/2025-11-29_istdaten.csv')

# Distribution 27
# Package_id               : 81f884db-c99b-4bfd-8cdd-598f75b74285
# Description              : 
# Issued                   : 2025-11-29T03:42:11.207252
# Modified                 : 2025-11-29T03:42:11.207252
# Rights                   : https://opendata.swiss/terms-of-use#terms_by

df <- read_delim('https://data.opentransportdata.swiss/dataset/0edc74a3-ad4d-486e-8657-f8f3b34a0979/resource/962eb730-d192-4dd8-89b0-3d9263372e6d/download/2025-11-28_istdaten.csv')

# Distribution 28
# Package_id               : 81f884db-c99b-4bfd-8cdd-598f75b74285
# Description              : 
# Issued                   : 2025-11-28T03:42:10.117786
# Modified                 : 2025-11-28T03:42:10.117786
# Rights                   : https://opendata.swiss/terms-of-use#terms_by

df <- read_delim('https://data.opentransportdata.swiss/dataset/0edc74a3-ad4d-486e-8657-f8f3b34a0979/resource/26fd2aea-dfc2-4a04-9afe-cd41428a4b5c/download/2025-11-27_istdaten.csv')

# Distribution 29
# Package_id               : 81f884db-c99b-4bfd-8cdd-598f75b74285
# Description              : 
# Issued                   : 2025-11-27T03:42:10.283790
# Modified                 : 2025-11-27T03:42:10.283790
# Rights                   : https://opendata.swiss/terms-of-use#terms_by

df <- read_delim('https://data.opentransportdata.swiss/dataset/0edc74a3-ad4d-486e-8657-f8f3b34a0979/resource/310f5f46-299d-420d-8b3a-1e2239a09ee2/download/2025-11-26_istdaten.csv')

# Distribution 30
# Package_id               : 81f884db-c99b-4bfd-8cdd-598f75b74285
# Description              : 
# Issued                   : 2025-11-26T03:42:08.541107
# Modified                 : 2025-11-26T03:42:08.541107
# Rights                   : https://opendata.swiss/terms-of-use#terms_by

df <- read_delim('https://data.opentransportdata.swiss/dataset/0edc74a3-ad4d-486e-8657-f8f3b34a0979/resource/95be0c28-e1e4-45a7-9059-30de4e96e6b9/download/2025-11-25_istdaten.csv')

# Distribution 31
# Package_id               : 81f884db-c99b-4bfd-8cdd-598f75b74285
# Description              : 
# Issued                   : 2025-11-25T03:42:05.852899
# Modified                 : 2025-11-25T03:42:05.852899
# Rights                   : https://opendata.swiss/terms-of-use#terms_by

df <- read_delim('https://data.opentransportdata.swiss/dataset/0edc74a3-ad4d-486e-8657-f8f3b34a0979/resource/31ab07d0-71b0-4005-b5d6-fa61ec4ee7c9/download/2025-11-24_istdaten.csv')

# Distribution 32
# Package_id               : 81f884db-c99b-4bfd-8cdd-598f75b74285
# Description              : 
# Issued                   : 2025-11-24T03:41:20.766083
# Modified                 : 2025-11-24T03:41:20.766083
# Rights                   : https://opendata.swiss/terms-of-use#terms_by

df <- read_delim('https://data.opentransportdata.swiss/dataset/0edc74a3-ad4d-486e-8657-f8f3b34a0979/resource/0001120d-0ce3-4500-bdfc-618e689a2e3b/download/2025-11-23_istdaten.csv')

# Distribution 33
# Package_id               : 81f884db-c99b-4bfd-8cdd-598f75b74285
# Description              : 
# Issued                   : 2025-11-23T03:41:40.875446
# Modified                 : 2025-11-23T03:41:40.875446
# Rights                   : https://opendata.swiss/terms-of-use#terms_by

df <- read_delim('https://data.opentransportdata.swiss/dataset/0edc74a3-ad4d-486e-8657-f8f3b34a0979/resource/156d6360-87fe-4f9a-b779-a52baf4aa7b9/download/2025-11-22_istdaten.csv')

# Distribution 34
# Package_id               : 81f884db-c99b-4bfd-8cdd-598f75b74285
# Description              : 
# Issued                   : 2025-11-22T03:42:07.245569
# Modified                 : 2025-11-22T03:42:07.245569
# Rights                   : https://opendata.swiss/terms-of-use#terms_by

df <- read_delim('https://data.opentransportdata.swiss/dataset/0edc74a3-ad4d-486e-8657-f8f3b34a0979/resource/ccbb6e19-a3e8-4739-8629-b1e58bc58141/download/2025-11-21_istdaten.csv')

# Distribution 35
# Package_id               : 81f884db-c99b-4bfd-8cdd-598f75b74285
# Description              : 
# Issued                   : 2025-11-20T23:00:00
# Modified                 : 2025-11-20T23:00:00
# Rights                   : https://opendata.swiss/terms-of-use#terms_by

df <- read_delim('https://data.opentransportdata.swiss/dataset/0edc74a3-ad4d-486e-8657-f8f3b34a0979/resource/5c98d301-45e9-4240-ad8d-64ca6f97486d/download/2025-11-20_istdaten.csv')

# Distribution 36
# Package_id               : 81f884db-c99b-4bfd-8cdd-598f75b74285
# Description              : The actual service provided is displayed. The final forecast is used where no actual data are available.
# Issued                   : 2025-11-20T03:42:09.475162
# Modified                 : 2025-11-20T03:42:09.475162
# Rights                   : https://opendata.swiss/terms-of-use#terms_by

df <- read_delim('https://data.opentransportdata.swiss/dataset/0edc74a3-ad4d-486e-8657-f8f3b34a0979/resource/a3a5e13e-2ff5-4363-aaee-8fe15712019d/download/2025-11-19_istdaten.csv')

# Distribution 37
# Package_id               : 81f884db-c99b-4bfd-8cdd-598f75b74285
# Description              : The actual service provided is displayed. The final forecast is used where no actual data are available.
# Issued                   : 2025-11-19T03:42:08.384108
# Modified                 : 2025-11-19T03:42:08.384108
# Rights                   : https://opendata.swiss/terms-of-use#terms_by

df <- read_delim('https://data.opentransportdata.swiss/dataset/0edc74a3-ad4d-486e-8657-f8f3b34a0979/resource/d3d35c68-3e0b-4674-a75a-0ce49f8b1ae5/download/2025-11-18_istdaten.csv')

# Distribution 38
# Package_id               : 81f884db-c99b-4bfd-8cdd-598f75b74285
# Description              : The actual service provided is displayed. The final forecast is used where no actual data are available.
# Issued                   : 2025-11-18T03:42:06.422946
# Modified                 : 2025-11-18T03:42:06.422946
# Rights                   : https://opendata.swiss/terms-of-use#terms_by

df <- read_delim('https://data.opentransportdata.swiss/dataset/0edc74a3-ad4d-486e-8657-f8f3b34a0979/resource/4b901972-28ae-451b-a216-e1f0cd20d48b/download/2025-11-17_istdaten.csv')

# Distribution 39
# Package_id               : 81f884db-c99b-4bfd-8cdd-598f75b74285
# Description              : The actual service provided is displayed. The final forecast is used where no actual data are available.
# Issued                   : 2025-11-17T03:41:20.338108
# Modified                 : 2025-11-17T03:41:20.338108
# Rights                   : https://opendata.swiss/terms-of-use#terms_by

df <- read_delim('https://data.opentransportdata.swiss/dataset/0edc74a3-ad4d-486e-8657-f8f3b34a0979/resource/9b7645e6-ae87-4bee-9363-6171bd7f28ab/download/2025-11-16_istdaten.csv')

# Distribution 40
# Package_id               : 81f884db-c99b-4bfd-8cdd-598f75b74285
# Description              : The actual service provided is displayed. The final forecast is used where no actual data are available.
# Issued                   : 2025-11-16T03:41:45.916214
# Modified                 : 2025-11-16T03:41:45.916214
# Rights                   : https://opendata.swiss/terms-of-use#terms_by

df <- read_delim('https://data.opentransportdata.swiss/dataset/0edc74a3-ad4d-486e-8657-f8f3b34a0979/resource/870a1168-4ea9-4805-a07b-06d12c2b2901/download/2025-11-15_istdaten.csv')

# Distribution 41
# Package_id               : 81f884db-c99b-4bfd-8cdd-598f75b74285
# Description              : The actual service provided is displayed. The final forecast is used where no actual data are available.
# Issued                   : 2025-11-15T03:42:03.753796
# Modified                 : 2025-11-15T03:42:03.753796
# Rights                   : https://opendata.swiss/terms-of-use#terms_by

df <- read_delim('https://data.opentransportdata.swiss/dataset/0edc74a3-ad4d-486e-8657-f8f3b34a0979/resource/53a2814d-1135-4325-a739-5e973dcd254d/download/2025-11-14_istdaten.csv')

# Distribution 42
# Package_id               : 81f884db-c99b-4bfd-8cdd-598f75b74285
# Description              : The actual service provided is displayed. The final forecast is used where no actual data are available.
# Issued                   : 2025-11-14T03:42:05.865113
# Modified                 : 2025-11-14T03:42:05.865113
# Rights                   : https://opendata.swiss/terms-of-use#terms_by

df <- read_delim('https://data.opentransportdata.swiss/dataset/0edc74a3-ad4d-486e-8657-f8f3b34a0979/resource/51624131-9ea6-4899-80e4-59a3b7e2e776/download/2025-11-13_istdaten.csv')

# Distribution 43
# Package_id               : 81f884db-c99b-4bfd-8cdd-598f75b74285
# Description              : The actual service provided is displayed. The final forecast is used where no actual data are available.
# Issued                   : 2025-11-13T03:42:01.957865
# Modified                 : 2025-11-13T03:42:01.957865
# Rights                   : https://opendata.swiss/terms-of-use#terms_by

df <- read_delim('https://data.opentransportdata.swiss/dataset/0edc74a3-ad4d-486e-8657-f8f3b34a0979/resource/88d00a1c-24f5-4fcd-829e-1befc30f7354/download/2025-11-12_istdaten.csv')

# Distribution 44
# Package_id               : 81f884db-c99b-4bfd-8cdd-598f75b74285
# Description              : The actual service provided is displayed. The final forecast is used where no actual data are available.
# Issued                   : 2025-11-12T03:41:45.567664
# Modified                 : 2025-11-12T03:41:45.567664
# Rights                   : https://opendata.swiss/terms-of-use#terms_by

df <- read_delim('https://data.opentransportdata.swiss/dataset/0edc74a3-ad4d-486e-8657-f8f3b34a0979/resource/19275b86-1768-4bd5-b3e9-28f7721fc7a0/download/2025-11-11_istdaten.csv')

# Distribution 45
# Package_id               : 81f884db-c99b-4bfd-8cdd-598f75b74285
# Description              : The actual service provided is displayed. The final forecast is used where no actual data are available.
# Issued                   : 2025-11-11T03:41:53.895651
# Modified                 : 2025-11-11T03:41:53.895651
# Rights                   : https://opendata.swiss/terms-of-use#terms_by

df <- read_delim('https://data.opentransportdata.swiss/dataset/0edc74a3-ad4d-486e-8657-f8f3b34a0979/resource/a71c27b1-c745-446e-a485-f233d1a945bf/download/2025-11-10_istdaten.csv')

# Distribution 46
# Package_id               : 81f884db-c99b-4bfd-8cdd-598f75b74285
# Description              : The actual service provided is displayed. The final forecast is used where no actual data are available.
# Issued                   : 2025-11-10T03:41:09.378352
# Modified                 : 2025-11-10T03:41:09.378352
# Rights                   : https://opendata.swiss/terms-of-use#terms_by

df <- read_delim('https://data.opentransportdata.swiss/dataset/0edc74a3-ad4d-486e-8657-f8f3b34a0979/resource/153865ef-92aa-4f82-9250-9f351044535f/download/2025-11-09_istdaten.csv')

# Distribution 47
# Package_id               : 81f884db-c99b-4bfd-8cdd-598f75b74285
# Description              : The actual service provided is displayed. The final forecast is used where no actual data are available.
# Issued                   : 2025-11-09T03:41:32.241048
# Modified                 : 2025-11-09T03:41:32.241048
# Rights                   : https://opendata.swiss/terms-of-use#terms_by

df <- read_delim('https://data.opentransportdata.swiss/dataset/0edc74a3-ad4d-486e-8657-f8f3b34a0979/resource/6f90a3de-948d-4fd6-b49a-455b565002e0/download/2025-11-08_istdaten.csv')

# Distribution 48
# Package_id               : 81f884db-c99b-4bfd-8cdd-598f75b74285
# Description              : The actual service provided is displayed. The final forecast is used where no actual data are available.
# Issued                   : 2025-11-08T03:42:05.922948
# Modified                 : 2025-11-08T03:42:05.922948
# Rights                   : https://opendata.swiss/terms-of-use#terms_by

df <- read_delim('https://data.opentransportdata.swiss/dataset/0edc74a3-ad4d-486e-8657-f8f3b34a0979/resource/2d7b4855-f1f6-4ed3-80fa-f570fcc35e97/download/2025-11-07_istdaten.csv')

# Distribution 49
# Package_id               : 81f884db-c99b-4bfd-8cdd-598f75b74285
# Description              : The actual service provided is displayed. The final forecast is used where no actual data are available.
# Issued                   : 2025-11-07T03:42:05.347150
# Modified                 : 2025-11-07T03:42:05.347150
# Rights                   : https://opendata.swiss/terms-of-use#terms_by

df <- read_delim('https://data.opentransportdata.swiss/dataset/0edc74a3-ad4d-486e-8657-f8f3b34a0979/resource/9d0479d5-fbcc-4971-851a-b3a89742c149/download/2025-11-06_istdaten.csv')



```

# Analyze data

```{r}

glimpse(df)
str(df)
skim(df)

head(df)
tail(df)

```

# Continue your code here...

```{r}

```

------------------------------------------------------------------------

# Contact

opendata@sbb.ch | Open Data Mobilität Schweiz
