---
title: "Open Government Data, opendata.swiss"
date: "2025-07-01"
output: html_document
---

## Dataset: Volksinitiative vom 15. Februar 2013 «Millionen-Erbschaften besteuern für unsere AHV (Erbschafts-steuerreform)»

Schlussresultate der eidgenössischen Abstimmung 'Volksinitiative vom 15. Februar 2013 «Millionen-Erbschaften besteuern für unsere AHV (Erbschafts-steuerreform)»', 14. Juni 2015, Kanton Zug, aufgeschlüsselt nach Gemeinden.

[Direct link by **opendata.swiss** for dataset](https://opendata.swiss/de/dataset/volksinitiative-vom-15-februar-2013-millionen-erbschaften-besteuern-fur-unsere-ahv-erbschafts-s1)<br>
[Direct link by **Staatskanzlei Zug** for dataset](https://wab.zug.ch/vote/volksinitiative-vom-15-februar-2013-millionen-erbschaften-besteuern-fur-unsere-ahv-erbschafts-steuerreform/data)

Auto generated R starter code for data set vote-volksinitiative-vom-15-februar-2013-millionen-erbschaften-besteuern-fur-unsere-ahv-erbschafts-steuerreform@staatskanzlei-zug.

## Metadata

- **Publisher.name** `Staatskanzlei Zug`
- **Organization.display_name.de** `Staatskanzlei Zug`
- **Organization.url** ``
- **Maintainer** `Staatskanzlei Zug`
- **Maintainer_email** `info@zg.ch`
- **Keywords.de** `['abstimmung', 'national']`
- **Issued** `2015-06-14T00:00:00`
- **Metadata_created** `2024-12-18T02:45:54.894228`
- **Metadata_modified** `2025-07-01T02:39:04.149497`


# Load packages

```{r}

library(tidyverse)
library(skimr)

```

# Load data

-   The dataset has 1 distribution(s) in CSV format.
-   All available CSV distributions are listed below and can be read into a tibble.

```{r}

# Distribution 0
# Package_id               : 825b7413-c6c2-444e-a379-de05d57a5a6b
# Description              : 
# Issued                   : 2015-12-23T14:28:57+00:00
# Modified                 : 2024-06-18T07:53:37+00:00
# Rights                   : https://opendata.swiss/terms-of-use#terms_by

df <- read_delim('https://wab.zug.ch/vote/volksinitiative-vom-15-februar-2013-millionen-erbschaften-besteuern-fur-unsere-ahv-erbschafts-steuerreform/data-csv')



```

# Analyze data

```{r}

glimpse(df)
str(df)
skim(df)

head(df)
tail(df)

```

# Continue your code here...

```{r}

```

------------------------------------------------------------------------

# Contact

info@zg.ch | Staatskanzlei Zug
