---
title: "Open Government Data, opendata.swiss"
date: "2024-10-09"
output: html_document
---

## Dataset: Relative Parteistärke bei den Nationalratswahlen in der Stadt Zürich

Zeitreihe zur relative Parteistärke bei den Nationalratswahlen in der Stadt Zürich.



[Direct link by **opendata.swiss** for dataset](https://opendata.swiss/de/dataset/relative-parteistarke-bei-den-nationalratswahlen-in-der-stadt-zurich-seit-19202)<br>
[Direct link by **Stadt Zürich** for dataset](https://data.stadt-zuerich.ch/dataset/politik_nationalratswahlen_parteistaerke_seit1920_od7035)

Auto generated R starter code for data set abc34bc3-267f-4c85-bbc5-7bb466e8fc63@stadt-zurich.

## Metadata

- **Publisher** `Stadtkanzlei, Allgemeine Verwaltung`
- **Organization.display_name.de** `Stadt Zürich`
- **Organization.url** `http://www.stadt-zuerich.ch/opendata`
- **Maintainer** `Open Data Zürich`
- **Maintainer_email** `opendata@zuerich.ch`
- **Keywords.de** `['sachdaten', 'politik', 'wahlen', 'wahlbeteiligung', 'sasa', 'nationalratswahlen', 'tabelle', 'partei', 'zeitreihe']`
- **Issued** `2019-03-04T00:00:00`
- **Metadata_created** `2020-03-17T07:39:49.893816`
- **Metadata_modified** `2024-10-08T03:45:40.209749`


# Load packages

```{r}

library(tidyverse)
library(skimr)

```

# Load data

-   The dataset has 1 distribution(s) in CSV format.
-   All available CSV distributions are listed below and can be read into a tibble.

```{r}

# Distribution 0
# Package_id               : 831ba068-1cce-4c5a-8da1-a18ef9dfc5db
# Description              : 
# Issued                   : 2019-07-29T13:26:49.910762
# Modified                 : 2024-07-10T20:56:06.715417
# Rights                   : https://opendata.swiss/terms-of-use#terms_open

df <- read_delim('https://data.stadt-zuerich.ch/dataset/politik_nationalratswahlen_parteistaerke_seit1920_od7035/download/POL703OD7035.csv')



```

# Analyze data

```{r}

glimpse(df)
str(df)
skim(df)

head(df)
tail(df)

```

# Continue your code here...

```{r}

```

------------------------------------------------------------------------

# Contact

opendata@zuerich.ch | Open Data Zürich
