---
title: "Open Government Data, opendata.swiss"
date: "2023-01-16"
output: html_document
---

## Dataset: Katzen - Importe nach Rassen

Anzahl Importe von lebenden Katzen, unterteilt nach Rassen im Zeitverlauf (inkl. Meldungen aus Liechtenstein). Die Entwicklung der grössten Populationen wird dargestellt. Die vollständigen Daten zu allen Rassen finden sich im .csv.

[Direct link by **opendata.swiss** for dataset](https://opendata.swiss/de/dataset/katzen-importe-nach-rassen)<br>
[Direct link by **Identitas AG** for dataset](https://tierstatistik.identitas.ch/)

Auto generated R starter code for data set cats-importBreeds@identitas.

## Metadata

- **Publisher** `Identitas AG`
- **Organization.display_name.de** `Identitas AG`
- **Organization.url** `http://www.identitas.ch`
- **Maintainer** `None`
- **Maintainer_email** `None`
- **Keywords.de** `['rassen', 'heimtiere', 'importe', 'katzen']`
- **Issued** `nan`
- **Metadata_created** `2022-06-07T11:21:33.751236`
- **Metadata_modified** `2023-01-10T01:09:37.732238`


# Load packages

```{r}

library(tidyverse)
library(skimr)

```

# Load data

-   The dataset has 1 distribution(s) in CSV format.
-   All available CSV distributions are listed below and can be read into a tibble.

```{r}

# Distribution 0
# Package_id               : 83ec67bf-46e1-4666-b9e6-70a52264e843
# Description              : 
# Issued                   : None
# Modified                 : None
# Rights                   : NonCommercialAllowed-CommercialAllowed-ReferenceRequired

df <- read_delim('https://tierstatistik.identitas.ch/data/cats-importBreeds.csv')



```

# Analyze data

```{r}

glimpse(df)
str(df)
skim(df)

head(df)
tail(df)

```

# Continue your code here...

```{r}

```

------------------------------------------------------------------------

# Contact

tierstatistik@identitas.ch | Team Tierstatistik Identitas AG
