---
title: "Open Government Data, opendata.swiss"
date: "2025-01-24"
output: html_document
---

## Dataset: Szenarien für die Entwicklung der Anzahl Schülerinnen und Schüler in beruflicher Grundbildung

Entwicklungsszenario für die Anzahl Schülerinnen und Schüler in beruflicher Grundbildung im Kanton Zug bis 2031.

Das Referenzszenario spiegelt die erwarteten Entwicklungen der nächsten Jahre, also hauptsächlich die verschiedenen kantonalen demografischen Dynamiken wider. Das «hohe» Szenario beruht auf einer Kombination von Hypothesen, die das Wachstum der Anzahl Sus begünstigen, während das «tiefe» Szenario Hypothesen kombiniert, die dem Wachstum der Anzahl Sus weniger förderlich sind.

(QUELLE: Bundesamt für Statistik, Bildungsperspektiven)

[Direct link by **opendata.swiss** for dataset](https://opendata.swiss/de/dataset/szenarien-fur-die-entwicklung-der-anzahl-schulerinnen-und-schuler-in-beruflicher-grundbildung)<br>
[Direct link by **Kanton Zug** for dataset](https://www.zg.ch/behoerden/gesundheitsdirektion/statistikfachstelle/themen/bildung/8-bildungsszenarien)

Auto generated R starter code for data set d0b9c95e-120a-4b4f-8183-20d4ab1fb0f5@kanton-zug.

## Metadata

- **Publisher** `Fachstelle Statistik des Kantons Zug`
- **Organization.display_name.de** `Kanton Zug`
- **Organization.url** ``
- **Maintainer** `None`
- **Maintainer_email** `None`
- **Keywords.de** `[]`
- **Issued** `2024-12-02T00:00:00`
- **Metadata_created** `2024-11-29T12:17:18.888589`
- **Metadata_modified** `2024-12-16T07:01:02.528385`


# Load packages

```{r}

library(tidyverse)
library(skimr)

```

# Load data

-   The dataset has 2 distribution(s) in CSV format.
-   All available CSV distributions are listed below and can be read into a tibble.

```{r}

# Distribution 0
# Package_id               : 85b92b36-f1cb-4684-9567-c92bc711a991
# Description              : 
# Issued                   : None
# Modified                 : 2024-10-08T12:03:08.822000+00:00
# Rights                   : https://opendata.swiss/terms-of-use#terms_open

df <- read_delim('https://data.zg.ch/store/1/resource/776')

# Distribution 1
# Package_id               : 85b92b36-f1cb-4684-9567-c92bc711a991
# Description              : 
# Issued                   : None
# Modified                 : 2024-10-08T12:03:09.600000+00:00
# Rights                   : https://opendata.swiss/terms-of-use#terms_by

df <- read_delim('https://data.zg.ch/store/1/resource/1357')



```

# Analyze data

```{r}

glimpse(df)
str(df)
skim(df)

head(df)
tail(df)

```

# Continue your code here...

```{r}

```

------------------------------------------------------------------------

# Contact

opendata@zg.ch | Open Data Zug
