---
title: "Open Government Data, opendata.swiss"
date: "2026-01-18"
output: html_document
---

## Dataset: Wöchentliche Todesfälle, 2010-2026

Dieses Dataset präsentiert die wöchentlichen Zahlen der Todesfälle, der erwarteten Todesfälle und der Übersterblichkeit nach Alter (0-64, 65+), 2010-2026.

[Direct link by **opendata.swiss** for dataset](https://opendata.swiss/de/dataset/wochentliche-todesfalle-2010-2026)<br>
[Direct link by **Bundesamt für Statistik BFS** for dataset](https://www.bfs.admin.ch/asset/de/ts-d-14.03.04.03-wr)

Auto generated R starter code for data set 36390341@bundesamt-fur-statistik-bfs.

## Metadata

- **Publisher.name** `nan`
- **Organization.display_name.de** `Bundesamt für Statistik BFS`
- **Organization.url** `https://www.bfs.admin.ch`
- **Maintainer** `None`
- **Maintainer_email** `None`
- **Keywords.de** `['gesundheit']`
- **Issued** `2026-01-14T15:30:00+00:00`
- **Metadata_created** `2026-01-15T09:31:10.393181`
- **Metadata_modified** `2026-01-16T09:31:13.130666`


# Load packages

```{r}

library(tidyverse)
library(skimr)

```

# Load data

-   The dataset has 4 distribution(s) in CSV format.
-   All available CSV distributions are listed below and can be read into a tibble.

```{r}

# Distribution 0
# Package_id               : 863b6617-ef14-4cb2-a894-d89f7b8a9761
# Description              : 
# Issued                   : 2026-01-14T15:30:00+00:00
# Modified                 : 2026-01-14T15:29:16.334000+00:00
# Rights                   : https://opendata.swiss/terms-of-use#terms_by_ask

df <- read_delim('https://dam-api.bfs.admin.ch/hub/api/dam/assets/36390358/master')

# Distribution 1
# Package_id               : 863b6617-ef14-4cb2-a894-d89f7b8a9761
# Description              : 
# Issued                   : 2026-01-14T15:30:00+00:00
# Modified                 : 2026-01-14T15:29:16.473000+00:00
# Rights                   : https://opendata.swiss/terms-of-use#terms_by_ask

df <- read_delim('https://dam-api.bfs.admin.ch/hub/api/dam/assets/36390349/master')

# Distribution 2
# Package_id               : 863b6617-ef14-4cb2-a894-d89f7b8a9761
# Description              : 
# Issued                   : 2026-01-14T15:30:00+00:00
# Modified                 : 2026-01-14T15:29:16.422000+00:00
# Rights                   : https://opendata.swiss/terms-of-use#terms_by_ask

df <- read_delim('https://dam-api.bfs.admin.ch/hub/api/dam/assets/36390352/master')

# Distribution 3
# Package_id               : 863b6617-ef14-4cb2-a894-d89f7b8a9761
# Description              : Dieses Dataset präsentiert die wöchentlichen Zahlen der Todesfälle, der erwarteten Todesfälle und der Übersterblichkeit nach Alter (0-64, 65+), 2010-2026.
# Issued                   : 2026-01-14T15:30:00+00:00
# Modified                 : 2026-01-14T15:29:16.534000+00:00
# Rights                   : https://opendata.swiss/terms-of-use#terms_by_ask

df <- read_delim('https://dam-api.bfs.admin.ch/hub/api/dam/assets/36390362/master')



```

# Analyze data

```{r}

glimpse(df)
str(df)
skim(df)

head(df)
tail(df)

```

# Continue your code here...

```{r}

```

------------------------------------------------------------------------

# Contact

auskunftsdienst@bfs.admin.ch | info@bfs.admin.ch
