---
title: "Open Government Data, opendata.swiss"
date: "2023-01-16"
output: html_document
---

## Dataset: Besch채ftigtendichte in der Stadt Winterthur ab 1995

Anzahl und Anteil Besch채ftigte pro Einwohner:innen.

[Direct link by **opendata.swiss** for dataset](https://opendata.swiss/de/dataset/beschaftigtendichte-in-der-stadt-winterthur-ab-1995)<br>
[Direct link by **Stadt Winterthur** for dataset](https://stadt.winterthur.ch/themen/die-stadt/winterthur/statistik/wirtschaft)

Auto generated R starter code for data set 1621@stadt-winterthur.

## Metadata

- **Publisher** `Stadt Winterthur`
- **Organization.display_name.de** `Stadt Winterthur`
- **Organization.url** `https://stadt.winterthur.ch/themen/die-stadt/winterthur/statistik`
- **Maintainer** `None`
- **Maintainer_email** `None`
- **Keywords.de** `['beschaeftigte', 'bevoelkerung', 'arbeitskraefte', 'gemeinden']`
- **Issued** `2022-09-20T00:00:00`
- **Metadata_created** `2022-11-15T16:04:52.337827`
- **Metadata_modified** `2023-01-16T03:16:13.446192`


# Load packages

```{r}

library(tidyverse)
library(skimr)

```

# Load data

-   The dataset has 1 distribution(s) in CSV format.
-   All available CSV distributions are listed below and can be read into a tibble.

```{r}

# Distribution 0
# Package_id               : 86419980-f6af-462a-a672-27ed54f77299
# Description              : Variablen: 'Jahr'; 'Beschaeftigte' = Besch채ftigte in der Stadt Winterthur; 'Einwohner' = Einwohner_innen in der Stadt Winterthur; 'Beschaeftigtendichte' = Anzahl Besch채ftigte geteilt durch Anzahl Einwohner_innen.
# Issued                   : 2022-09-20T00:00:00
# Modified                 : 2022-10-06T00:00:00
# Rights                   : NonCommercialAllowed-CommercialAllowed-ReferenceRequired

df <- read_delim('https://www.web.statistik.zh.ch/ogd/daten/ressourcen/KTZH_00001621_00003063.csv')



```

# Analyze data

```{r}

glimpse(df)
str(df)
skim(df)

head(df)
tail(df)

```

# Continue your code here...

```{r}

```

------------------------------------------------------------------------

# Contact

hermann.hegner@win.ch | Stadt Winterthur, Stadtentwicklung der Stadt Winterthur
