---
title: "Open Government Data, opendata.swiss"
date: "2023-01-16"
output: html_document
---

## Dataset: Änderung des Konkordats über Massnahmen gegen Gewalt anlässlich von Sportveranstaltungen

Schlussresultate der kantonalen Abstimmung 'Änderung des Konkordats über Massnahmen gegen Gewalt anlässlich von Sportveranstaltungen', 22. September 2013, Kanton Zug, aufgeschlüsselt nach Gemeinden.

[Direct link by **opendata.swiss** for dataset](https://opendata.swiss/de/dataset/anderung-des-konkordats-uber-massnahmen-gegen-gewalt-anlasslich-von-sportveranstaltungen)<br>
[Direct link by **Staatskanzlei Zug** for dataset](https://wab.zug.ch/vote/anderung-des-konkordats-uber-massnahmen-gegen-gewalt-anlasslich-von-sportveranstaltungen/data)

Auto generated R starter code for data set vote-anderung-des-konkordats-uber-massnahmen-gegen-gewalt-anlasslich-von-sportveranstaltungen@staatskanzlei-zug.

## Metadata

- **Publisher** `Staatskanzlei Zug`
- **Organization.display_name.de** `Staatskanzlei Zug`
- **Organization.url** ``
- **Maintainer** `Staatskanzlei Zug`
- **Maintainer_email** `info@zg.ch`
- **Keywords.de** `['abstimmung', 'kantonal']`
- **Issued** `2013-09-22T00:00:00`
- **Metadata_created** `2017-10-05T09:21:17.770388`
- **Metadata_modified** `2023-01-16T00:41:03.337399`


# Load packages

```{r}

library(tidyverse)
library(skimr)

```

# Load data

-   The dataset has 1 distribution(s) in CSV format.
-   All available CSV distributions are listed below and can be read into a tibble.

```{r}

# Distribution 0
# Package_id               : 86999aa5-2eaa-4830-ab7a-c526b9a6fd35
# Description              : 
# Issued                   : 2015-12-22T00:00:00
# Modified                 : 2022-01-19T00:00:00
# Rights                   : NonCommercialAllowed-CommercialAllowed-ReferenceRequired

df <- read_delim('https://wab.zug.ch/vote/anderung-des-konkordats-uber-massnahmen-gegen-gewalt-anlasslich-von-sportveranstaltungen/data-csv')



```

# Analyze data

```{r}

glimpse(df)
str(df)
skim(df)

head(df)
tail(df)

```

# Continue your code here...

```{r}

```

------------------------------------------------------------------------

# Contact

info@zg.ch | Staatskanzlei Zug
