---
title: "Open Government Data, opendata.swiss"
date: "2026-01-25"
output: html_document
---

## Dataset: Baubewilligungen nach Typ der Bauwerke und Quartal (seit 2005)

Dieser Datensatz basiert auf dem kantonalen Gebäude- und Wohnungsregister (kGWR) und gibt den jeweiligen Informationsstand zum Zeitpunkt der Auswertung wieder. Es ist möglich, dass ein eingereichtes Bauprojekt nicht bewilligt oder ein bereits bewilligtes Bauprojekt anschliessend nicht realisiert wird.

[Direct link by **opendata.swiss** for dataset](https://opendata.swiss/de/dataset/baubewilligungen-nach-typ-der-bauwerke-und-quartal-seit-2005)<br>
[Direct link by **Kanton Basel-Landschaft** for dataset](https://data.bl.ch/explore/dataset/12890/)

Auto generated R starter code for data set 12890@kanton-basel-landschaft.

## Metadata

- **Publisher.name** `nan`
- **Organization.display_name.de** `Kanton Basel-Landschaft`
- **Organization.url** `https://www.baselland.ch`
- **Maintainer** `nan`
- **Maintainer_email** `None`
- **Keywords.de** `['bauprojekt', 'baubewilligung', 'infrastruktur', 'verkehr', 'bildung', 'forschung', 'gesundheit', 'kultur', 'freizeit', 'wohnen', 'landwirtschaft', 'forstwirtschaft', 'industrie', 'gewerbe', 'dienstleistungen', 'versorgung', 'entsorgung', 'kommunikation', 'baugesuch', 'hochbau', 'offentlicher-bau', 'privater-bau', 'bauwerkstyp', 'statistikdaten', 'bewilligung']`
- **Issued** `2025-09-17T00:00:00`
- **Metadata_created** `2025-09-18T04:55:28.911174`
- **Metadata_modified** `2026-01-23T00:47:01.198948`


# Load packages

```{r}

library(tidyverse)
library(skimr)

```

# Load data

-   The dataset has 1 distribution(s) in CSV format.
-   All available CSV distributions are listed below and can be read into a tibble.

```{r}

# Distribution 0
# Package_id               : 86bd9e64-db3d-4e45-b7a6-8cb6c188ef5e
# Description              : Baubewilligungen nach Typ der Bauwerke und Quartal (seit 2005) (csv)
# Issued                   : 2025-09-17T00:00:00
# Modified                 : 2026-01-22T08:28:33.689000+00:00
# Rights                   : https://opendata.swiss/terms-of-use#terms_by

df <- read_delim('https://data.bl.ch/api/v2/catalog/datasets/12890/exports/csv?use_labels=true')



```

# Analyze data

```{r}

glimpse(df)
str(df)
skim(df)

head(df)
tail(df)

```

# Continue your code here...

```{r}

```

------------------------------------------------------------------------

# Contact

gwr@bl.ch | Fachstelle Register - Kantonales Gebäude- und Wohnungsregister (kGWR)
