---
title: "Open Government Data, opendata.swiss"
date: "2024-03-01"
output: html_document
---

## Dataset: Grossratswahlen Kanton Thurgau: Mandatsverteilung nach Parteien auf Ebene Kanton

Der Datensatz beinhaltet die Mandatsverteilung nach Partei im Thurgauer Grossen Rat seit 1950 (Stand am Wahltag, in Anzahl Sitzen).Hinweis zum Jahr 2020: Datenstand gemäss Publikation im Amtsblatt Nr. 12/2020 vom 20. März 2020 (Bezirke Arbon, Kreuzlingen, Münchwilen und Weinfelden) und im Amtsblatt Nr. 27/2020 vom 3. Juli 2020 (Bezirk Frauenfeld).

[Direct link by **opendata.swiss** for dataset](https://opendata.swiss/de/dataset/grossratswahlen-kanton-thurgau-mandatsverteilung-nach-parteien-auf-ebene-kanton)<br>
[Direct link by **Kanton Thurgau** for dataset](https://data.tg.ch/explore/dataset/sk-stat-5/)

Auto generated R starter code for data set sk-stat-5@kanton-thurgau.

## Metadata

- **Publisher** `kanton-thurgau`
- **Organization.display_name.de** `Kanton Thurgau`
- **Organization.url** `https://ogd.tg.ch`
- **Maintainer** `OGD-Koordinationsstelle Kanton Thurgau`
- **Maintainer_email** `ogd@tg.ch`
- **Keywords.de** `['wahlberechtigte', 'parteistarke', 'parteien', 'parteistimmen', 'kantonale-wahlen', 'kantonsrat', 'stimmberechtigte', 'wahlbeteiligung', 'mandate', 'wahlen', 'partei', 'grosser-rat', 'sitze', 'mandat', 'mandatsverteilung', 'wahljahr', 'politik', 'grossratswahlen']`
- **Issued** `2017-07-03T00:00:00`
- **Metadata_created** `2022-02-28T11:06:44.110259`
- **Metadata_modified** `2024-02-29T11:57:02.482608`


# Load packages

```{r}

library(tidyverse)
library(skimr)

```

# Load data

-   The dataset has 1 distribution(s) in CSV format.
-   All available CSV distributions are listed below and can be read into a tibble.

```{r}

# Distribution 0
# Package_id               : 86fa5e03-2652-4e35-8dda-3f7975abab84
# Description              : Grossratswahlen Kanton Thurgau: Mandatsverteilung nach Parteien auf Ebene Kanton (csv)
# Issued                   : 2017-07-03T00:00:00
# Modified                 : 2023-11-07T13:18:07.372000+00:00
# Rights                   : NonCommercialAllowed-CommercialAllowed-ReferenceRequired

df <- read_delim('https://data.tg.ch/api/v2/catalog/datasets/sk-stat-5/exports/csv')



```

# Analyze data

```{r}

glimpse(df)
str(df)
skim(df)

head(df)
tail(df)

```

# Continue your code here...

```{r}

```

------------------------------------------------------------------------

# Contact

ogd@tg.ch | OGD-Koordinationsstelle Kanton Thurgau
