---
title: "Open Government Data, opendata.swiss"
date: "2023-10-26"
output: html_document
---

## Dataset: Erwerbslose gemäss ILO nach Geschlecht, Nationalität und Altersgruppen. Durchschnittliche Monats-, Quartals- und Jahreswerte

Dieses Dataset präsentiert die jährlichen, vierteljährlichen und monatlichen Zahlen der Erwerbslosen gemäss der International Labour Organization (ILO) nach Geschlecht, Nationalität (Schweizer/innen, Ausländer/innen) und Altersgruppe, seit 1991. Die Beschreibungen der Variablen in der CSV-Datei sind im Anhang verfügbar.

[Direct link by **opendata.swiss** for dataset](https://opendata.swiss/de/dataset/erwerbslose-gemass-ilo-nach-geschlecht-nationalitat-und-altersgruppen-durchschnittliche-monats-1)<br>
[Direct link by **Bundesamt für Statistik BFS** for dataset](https://www.bfs.admin.ch/asset/de/ts-x-03.03.01.01)

Auto generated R starter code for data set 26505706@bundesamt-fur-statistik-bfs.

## Metadata

- **Publisher** `BFS/OFS`
- **Organization.display_name.de** `Bundesamt für Statistik BFS`
- **Organization.url** `https://www.bfs.admin.ch`
- **Maintainer** `info@bfs.admin.ch`
- **Maintainer_email** `auskunftsdienst@bfs.admin.ch`
- **Keywords.de** `['frau', 'mann', 'geschlecht', 'arbeit-und-erwerb']`
- **Issued** `2023-08-17T06:30:00+00:00`
- **Metadata_created** `2023-08-17T09:36:47.148571`
- **Metadata_modified** `2023-10-25T09:53:02.717119`


# Load packages

```{r}

library(tidyverse)
library(skimr)

```

# Load data

-   The dataset has 1 distribution(s) in CSV format.
-   All available CSV distributions are listed below and can be read into a tibble.

```{r}

# Distribution 0
# Package_id               : 86fe592c-042d-416b-955a-d978845a6878
# Description              : Dieses Dataset präsentiert die jährlichen, vierteljährlichen und monatlichen Zahlen der Erwerbslosen gemäss der International Labour Organization (ILO) nach Geschlecht, Nationalität (Schweizer/innen, Ausländer/innen) und Altersgruppe, seit 1991. Die Beschreibungen der Variablen in der CSV-Datei sind im Anhang verfügbar.
# Issued                   : 2023-08-17T06:30:00+00:00
# Modified                 : 2023-08-09T10:36:52.378000+00:00
# Rights                   : NonCommercialAllowed-CommercialWithPermission-ReferenceRequired

df <- read_delim('https://www.bfs.admin.ch/bfsstatic/dam/assets/26505713/master')



```

# Analyze data

```{r}

glimpse(df)
str(df)
skim(df)

head(df)
tail(df)

```

# Continue your code here...

```{r}

```

------------------------------------------------------------------------

# Contact

auskunftsdienst@bfs.admin.ch | info@bfs.admin.ch
