---
title: "Open Government Data, opendata.swiss"
date: "2023-06-02"
output: html_document
---

## Dataset: Zuhause gesprochene Sprachen nach verschiedenen soziodemografischen Merkmalen in der Schweiz

Dieser Dataset präsentiert die jährlichen Zahlen der zuhause gesprochenen Sprachen nach Geschlecht, Staatsangehörigkeit (Schweiz, EU/EFTA, anderer europäischer Staat, aussereuropäischer Staat), Alter, Migrationshintergrund, Arbeitsmarktstatus (Erwerbstätige, Erwerbslose, Nichterwerbspersonen), sozioprofessioneller Kategorie und höchster abgeschlossener Ausbildung, seit 2010. Die Beschreibungen der Variablen in der CSV-Datei sind im Anhang verfügbar.

[Direct link by **opendata.swiss** for dataset](https://opendata.swiss/de/dataset/zuhause-gesprochene-sprachen-nach-verschiedenen-soziodemografischen-merkmalen-in-der-schweiz1)<br>
[Direct link by **Bundesamt für Statistik BFS** for dataset](https://www.bfs.admin.ch/asset/de/ts-x-40.02.01.08.10)

Auto generated R starter code for data set 24205461@bundesamt-fur-statistik-bfs.

## Metadata

- **Publisher** `BFS/OFS`
- **Organization.display_name.de** `Bundesamt für Statistik BFS`
- **Organization.url** `https://www.bfs.admin.ch`
- **Maintainer** `None`
- **Maintainer_email** `None`
- **Keywords.de** `['frau', 'mann', 'geschlecht', 'bevolkerung']`
- **Issued** `2023-02-23T07:30:00+00:00`
- **Metadata_created** `2023-02-23T09:37:29.419519`
- **Metadata_modified** `2023-06-01T09:47:54.605576`


# Load packages

```{r}

library(tidyverse)
library(skimr)

```

# Load data

-   The dataset has 1 distribution(s) in CSV format.
-   All available CSV distributions are listed below and can be read into a tibble.

```{r}

# Distribution 0
# Package_id               : 877a0e08-cff4-4be2-a345-c1d0c4ff14ef
# Description              : Dieser Dataset präsentiert die jährlichen Zahlen der zuhause gesprochenen Sprachen nach Geschlecht, Staatsangehörigkeit (Schweiz, EU/EFTA, anderer europäischer Staat, aussereuropäischer Staat), Alter, Migrationshintergrund, Arbeitsmarktstatus (Erwerbstätige, Erwerbslose, Nichterwerbspersonen), sozioprofessioneller Kategorie und höchster abgeschlossener Ausbildung, seit 2010. Die Beschreibungen der Variablen in der CSV-Datei sind im Anhang verfügbar.
# Issued                   : 2023-02-23T07:30:00+00:00
# Modified                 : 2023-02-10T13:25:51.070000+00:00
# Rights                   : NonCommercialAllowed-CommercialWithPermission-ReferenceRequired

df <- read_delim('https://www.bfs.admin.ch/bfsstatic/dam/assets/24205467/master')



```

# Analyze data

```{r}

glimpse(df)
str(df)
skim(df)

head(df)
tail(df)

```

# Continue your code here...

```{r}

```

------------------------------------------------------------------------

# Contact

auskunftsdienst@bfs.admin.ch | info@bfs.admin.ch
