---
title: "Open Government Data, opendata.swiss"
date: "2025-02-12"
output: html_document
---

## Dataset: Sitzverteilung im Regierungsrat

Sitze nach Partei im Regierungsrat, seit 1983.


Anmerkungen:
- Alternative – die Grünen (ALG), inkl. SGA.
- CVP - Christlichdemokratische Volkspartei, heute 'die Mitte'.
- FDP - die Liberalen.
- SP - Sozialdemokratische Partei.
- SVP - Schweizerische Volkspartei.

(QUELLE: Kanton Zug, Staatskanzlei)

[Direct link by **opendata.swiss** for dataset](https://opendata.swiss/de/dataset/sitzverteilung-im-regierungsrat)<br>
[Direct link by **Kanton Zug** for dataset](https://www.zg.ch/behoerden/gesundheitsdirektion/statistikfachstelle/themen/17-politik)

Auto generated R starter code for data set 15dcfca0-8482-4fe2-b0f0-24f4f6eb5023@kanton-zug.

## Metadata

- **Publisher** ``
- **Organization.display_name.de** `Kanton Zug`
- **Organization.url** ``
- **Maintainer** `None`
- **Maintainer_email** `None`
- **Keywords.de** `['wahlen']`
- **Issued** `2024-08-23T00:00:00`
- **Metadata_created** `2024-11-29T12:17:44.510907`
- **Metadata_modified** `2024-11-29T12:17:44.510913`


# Load packages

```{r}

library(tidyverse)
library(skimr)

```

# Load data

-   The dataset has 1 distribution(s) in CSV format.
-   All available CSV distributions are listed below and can be read into a tibble.

```{r}

# Distribution 0
# Package_id               : 877c4a78-a9a1-4bb5-9bfc-ec7d6df97a28
# Description              : 
# Issued                   : None
# Modified                 : None
# Rights                   : https://opendata.swiss/terms-of-use#terms_by

df <- read_delim('https://data.zg.ch/store/1/resource/1422')



```

# Analyze data

```{r}

glimpse(df)
str(df)
skim(df)

head(df)
tail(df)

```

# Continue your code here...

```{r}

```

------------------------------------------------------------------------

# Contact

opendata@zg.ch | Open Data Zug
