---
title: "Open Government Data, opendata.swiss"
date: "2025-09-21"
output: html_document
---

## Dataset: Komponenten der Entwicklung der ständigen Wohnbevölkerung, 1861-2024

Dieses Dataset präsentiert die jährlichen Zahlen, der Lebendgeburten, der Todesfälle, des Geburtenüberschusses, der Ein- und Auswanderungen, des Wanderungsaldos und des Erwerbs des Schweizer Bürgerrechts, seit 1861. Die Beschreibungen der Variablen in der CSV-Datei sind im Anhang verfügbar

[Direct link by **opendata.swiss** for dataset](https://opendata.swiss/de/dataset/komponenten-der-entwicklung-der-standigen-wohnbevolkerung-1861-2024)<br>
[Direct link by **Bundesamt für Statistik BFS** for dataset](https://www.bfs.admin.ch/asset/de/ts-x-01.02.04.05-a)

Auto generated R starter code for data set 36073927@bundesamt-fur-statistik-bfs.

## Metadata

- **Publisher.name** `BFS/OFS`
- **Organization.display_name.de** `Bundesamt für Statistik BFS`
- **Organization.url** `https://www.bfs.admin.ch`
- **Maintainer** `None`
- **Maintainer_email** `None`
- **Keywords.de** `['wirtschaftsdaten-bfs', 'bevolkerung']`
- **Issued** `2025-08-27T07:43:00+00:00`
- **Metadata_created** `2025-08-27T09:36:56.598184`
- **Metadata_modified** `2025-09-19T09:37:51.999639`


# Load packages

```{r}

library(tidyverse)
library(skimr)

```

# Load data

-   The dataset has 1 distribution(s) in CSV format.
-   All available CSV distributions are listed below and can be read into a tibble.

```{r}

# Distribution 0
# Package_id               : 88e1ad51-7c1f-47a1-b22d-b658c07a2e3c
# Description              : Dieses Dataset präsentiert die jährlichen Zahlen, der Lebendgeburten, der Todesfälle, des Geburtenüberschusses, der Ein- und Auswanderungen, des Wanderungsaldos und des Erwerbs des Schweizer Bürgerrechts, seit 1861. Die Beschreibungen der Variablen in der CSV-Datei sind im Anhang verfügbar
# Issued                   : 2025-08-27T07:43:00+00:00
# Modified                 : 2025-08-19T09:59:45.284000+00:00
# Rights                   : https://opendata.swiss/terms-of-use#terms_by_ask

df <- read_delim('https://dam-api.bfs.admin.ch/hub/api/dam/assets/36073931/master')



```

# Analyze data

```{r}

glimpse(df)
str(df)
skim(df)

head(df)
tail(df)

```

# Continue your code here...

```{r}

```

------------------------------------------------------------------------

# Contact

auskunftsdienst@bfs.admin.ch | info@bfs.admin.ch
