---
title: "Open Government Data, opendata.swiss"
date: "2025-09-13"
output: html_document
---

## Dataset: Zivilrechtliche Bevölkerung nach Gemeinde ab 1980

Dieser Datensatz zeigt die zivilrechtliche Bevölkerung nach Gemeinde ab 1980.

[Direct link by **opendata.swiss** for dataset](https://opendata.swiss/de/dataset/zivilrechtliche-bevolkerung-nach-gemeinde-ab-1980)<br>
[Direct link by **Amt für Statistik und Daten Freiburg** for dataset](https://opendata.fr.ch/explore/dataset/01_02_pop_legale/)

Auto generated R starter code for data set 01_02_pop_legale@ssd.

## Metadata

- **Publisher.name** `nan`
- **Organization.display_name.de** `Amt für Statistik und Daten Freiburg`
- **Organization.url** `https://www.fr.ch/deef/ssd`
- **Maintainer** `Centre de compétences et de coordination OGD / Kompetenz- und Koordinationszentrum für OGD`
- **Maintainer_email** `opendata@fr.ch`
- **Keywords.de** `['zivilrechtliche-bevolkerung', 'gemeinde']`
- **Issued** `2025-09-10T00:00:00`
- **Metadata_created** `2025-01-30T19:22:17.068787`
- **Metadata_modified** `2025-09-12T05:35:23.092170`


# Load packages

```{r}

library(tidyverse)
library(skimr)

```

# Load data

-   The dataset has 1 distribution(s) in CSV format.
-   All available CSV distributions are listed below and can be read into a tibble.

```{r}

# Distribution 0
# Package_id               : 89505f83-8c6c-4cb2-a463-c7e778cb2b94
# Description              : Zivilrechtliche Bevölkerung nach Gemeinde ab 1980 (csv)
# Issued                   : 2025-09-10T00:00:00
# Modified                 : 2025-09-10T10:50:28.241000+00:00
# Rights                   : http://www.opendefinition.org/licenses/cc-by-sa

df <- read_delim('https://opendata.fr.ch/api/explore/v2.1/catalog/datasets/01_02_pop_legale/exports/csv?use_labels=true')



```

# Analyze data

```{r}

glimpse(df)
str(df)
skim(df)

head(df)
tail(df)

```

# Continue your code here...

```{r}

```

------------------------------------------------------------------------

# Contact

opendata@fr.ch | Centre de compétences et de coordination OGD / Kompetenz- und Koordinationszentrum für OGD
