---
title: "Open Government Data, opendata.swiss"
date: "2023-01-16"
output: html_document
---

## Dataset: Bundesfinanzen - Institutionen

Die Daten stammen aus der Finanzberichterstattung des Bundes. Das Budget (oder Voranschlag) wird jährlich im August publiziert. Es zeigt die erwarteten Einnahmen und die vom Bundesrat geplanten Ausgaben für das kommende Jahr. Ergänzend zum Budget gibt der Finanzplan einen Ausblick über die mutmassliche Entwicklung von Einnahmen und Ausgaben in den Folgejahren. Die Rechnung wird jedes Jahr im März veröffentlicht. Sie zeigt das Rechnungswesen der Bundesverwaltung während dem vergangenen Jahr.

[Direct link by **opendata.swiss** for dataset](https://opendata.swiss/de/dataset/federal-finances-institutions)<br>
[Direct link by **Eidgenössische Finanzverwaltung EFV** for dataset](https://www.efv.admin.ch/efv/de/home/finanzberichterstattung/daten/open_gov_data1.html)

Auto generated R starter code for data set bundesfinanzen_institutionen@eidgenossische-finanzverwaltung-efv.

## Metadata

- **Publisher** `Eidgenössische Finanzverwaltung EFV`
- **Organization.display_name.de** `Eidgenössische Finanzverwaltung EFV`
- **Organization.url** `https://www.efv.admin.ch/efv/de/home.html`
- **Maintainer** `info@efv.admin.ch`
- **Maintainer_email** `info@efv.admin.ch`
- **Keywords.de** `['budget', 'bund', 'bundesbeschluss', 'finanzen', 'staatsrechnung', 'voranschlag']`
- **Issued** `2017-05-02T00:00:00`
- **Metadata_created** `2017-05-02T07:50:33.973483`
- **Metadata_modified** `2022-09-27T14:30:46.306915`


# Load packages

```{r}

library(tidyverse)
library(skimr)

```

# Load data

-   The dataset has 4 distribution(s) in CSV format.
-   All available CSV distributions are listed below and can be read into a tibble.

```{r}

# Distribution 0
# Package_id               : 89592622-72df-4344-96c0-3dfb47efe237
# Description              : Departemente: Die Finanzen der sieben Departemente und der Bundeskanzlei (z.B. Departement des Innern, Finanzdepartement)   //   Verwaltungseinheiten bis 2014: Finanzen der Ämter bis 2014 (z.B. Bundesamt für Energie, Bundesamt für Statistik)   //   Verwaltungseinheiten ab 2015: Finanzen und Leistungsgruppen der Ämter gemäss dem Neuen Führungsmodell für die Bundesverwaltung
# Issued                   : 2017-05-02T00:00:00
# Modified                 : 2022-08-25T00:00:00
# Rights                   : NonCommercialAllowed-CommercialAllowed-ReferenceRequired

df <- read_delim('https://www.efv.admin.ch/dam/efv/de/dokumente/Finanzberichte/Daten/OGD/institutionen.csv.download.csv/Institutionen.csv')

# Distribution 1
# Package_id               : 89592622-72df-4344-96c0-3dfb47efe237
# Description              : 
# Issued                   : 2017-05-02T00:00:00
# Modified                 : 2022-08-25T00:00:00
# Rights                   : NonCommercialAllowed-CommercialAllowed-ReferenceRequired

df <- read_delim('https://www.efv.admin.ch/dam/efv/fr/dokumente/Finanzberichte/Daten/OGD/institutionen.csv.download.csv/institutions_fr.csv')

# Distribution 2
# Package_id               : 89592622-72df-4344-96c0-3dfb47efe237
# Description              : 
# Issued                   : 2017-05-02T00:00:00
# Modified                 : 2022-08-25T00:00:00
# Rights                   : NonCommercialAllowed-CommercialAllowed-ReferenceNotRequired

df <- read_delim('https://www.efv.admin.ch/dam/efv/it/dokumente/Finanzberichte/Daten/OGD/institutionen.csv.download.csv/istituzioni.csv')

# Distribution 3
# Package_id               : 89592622-72df-4344-96c0-3dfb47efe237
# Description              : 
# Issued                   : 2017-05-02T00:00:00
# Modified                 : 2022-08-25T00:00:00
# Rights                   : NonCommercialAllowed-CommercialAllowed-ReferenceRequired

df <- read_delim('https://www.efv.admin.ch/dam/efv/en/dokumente/Finanzberichte/Daten/OGD/institutionen.csv.download.csv/institutions_en.csv')



```

# Analyze data

```{r}

glimpse(df)
str(df)
skim(df)

head(df)
tail(df)

```

# Continue your code here...

```{r}

```

------------------------------------------------------------------------

# Contact

info@efv.admin.ch | info@efv.admin.ch
