---
title: "Open Government Data, opendata.swiss"
date: "2025-08-10"
output: html_document
---

## Dataset: Anzahl und Anteil der Eintritte in die Arbeitslosenversicherung (ALV), die Invalidenversicherung (IV) und die Sozialhilfe (SH) nach Geschlecht, Nationalitätenkategorie und Altersgruppe

Dieses Dataset präsentiert die jährlichen Eintritte in die Arbeitslosenversicherung (ALV), Sozialhilfe (SH) und Invalidenversicherung (IV), absolut und in %, nach Leistung, Geschlecht. Altersklasse und Nationalität (Schweizer|innen, Ausländer|innen), seit 2011. Die Beschreibungen der Variablen in der CSV-Datei sind im Anhang verfügbar.

[Direct link by **opendata.swiss** for dataset](https://opendata.swiss/de/dataset/anzahl-und-anteil-der-eintritte-in-die-arbeitslosenversicherung-alv-die-invalidenversicherung-i)<br>
[Direct link by **Bundesamt für Statistik BFS** for dataset](https://www.bfs.admin.ch/asset/de/ts-x-13.06.02.09)

Auto generated R starter code for data set 25425146@bundesamt-fur-statistik-bfs.

## Metadata

- **Publisher.name** `BFS/OFS`
- **Organization.display_name.de** `Bundesamt für Statistik BFS`
- **Organization.url** `https://www.bfs.admin.ch`
- **Maintainer** `info@bfs.admin.ch`
- **Maintainer_email** `auskunftsdienst@bfs.admin.ch`
- **Keywords.de** `['mann', 'frau', 'geschlecht', 'soziale-sicherheit']`
- **Issued** `2023-06-19T06:30:00+00:00`
- **Metadata_created** `2023-06-19T09:36:23.764006`
- **Metadata_modified** `2025-08-08T10:39:03.383395`


# Load packages

```{r}

library(tidyverse)
library(skimr)

```

# Load data

-   The dataset has 1 distribution(s) in CSV format.
-   All available CSV distributions are listed below and can be read into a tibble.

```{r}

# Distribution 0
# Package_id               : 8a1a200f-1638-4b37-809d-9a8a96ce9244
# Description              : Dieses Dataset präsentiert die jährlichen Eintritte in die Arbeitslosenversicherung (ALV), Sozialhilfe (SH) und Invalidenversicherung (IV), absolut und in %, nach Leistung, Geschlecht. Altersklasse und Nationalität (Schweizer\innen, Ausländer\innen), seit 2011. Die Beschreibungen der Variablen in der CSV-Datei sind im Anhang verfügbar.
# Issued                   : 2023-06-19T06:30:00+00:00
# Modified                 : 2023-06-13T11:12:37.922000+00:00
# Rights                   : https://opendata.swiss/terms-of-use#terms_by_ask

df <- read_delim('https://dam-api.bfs.admin.ch/hub/api/dam/assets/25425163/master')



```

# Analyze data

```{r}

glimpse(df)
str(df)
skim(df)

head(df)
tail(df)

```

# Continue your code here...

```{r}

```

------------------------------------------------------------------------

# Contact

auskunftsdienst@bfs.admin.ch | info@bfs.admin.ch
