---
title: "Open Government Data, opendata.swiss"
date: "2023-08-13"
output: html_document
---

## Dataset: Anzahl und Anteil der Eintritte in die Arbeitslosenversicherung (ALV), die Invalidenversicherung (IV) und die Sozialhilfe (SH) nach Geschlecht, Nationalitätenkategorie und Altersgruppe

deutscher Text ?

[Direct link by **opendata.swiss** for dataset](https://opendata.swiss/de/dataset/anzahl-und-anteil-der-eintritte-in-die-arbeitslosenversicherung-alv-die-invalidenversicherung-i)<br>
[Direct link by **Bundesamt für Statistik BFS** for dataset](https://www.bfs.admin.ch/asset/de/ts-x-13.06.02.09)

Auto generated R starter code for data set 25425146@bundesamt-fur-statistik-bfs.

## Metadata

- **Publisher** `BFS/OFS`
- **Organization.display_name.de** `Bundesamt für Statistik BFS`
- **Organization.url** `https://www.bfs.admin.ch`
- **Maintainer** `None`
- **Maintainer_email** `None`
- **Keywords.de** `['mann', 'frau', 'geschlecht', 'soziale-sicherheit']`
- **Issued** `2023-06-19T06:30:00+00:00`
- **Metadata_created** `2023-06-19T09:36:23.764006`
- **Metadata_modified** `2023-08-11T09:41:10.520538`


# Load packages

```{r}

library(tidyverse)
library(skimr)

```

# Load data

-   The dataset has 1 distribution(s) in CSV format.
-   All available CSV distributions are listed below and can be read into a tibble.

```{r}

# Distribution 0
# Package_id               : 8a1a200f-1638-4b37-809d-9a8a96ce9244
# Description              : deutscher Text ?
# Issued                   : 2023-06-19T06:30:00+00:00
# Modified                 : 2023-06-13T11:12:37.922000+00:00
# Rights                   : NonCommercialAllowed-CommercialWithPermission-ReferenceRequired

df <- read_delim('https://www.bfs.admin.ch/bfsstatic/dam/assets/25425163/master')



```

# Analyze data

```{r}

glimpse(df)
str(df)
skim(df)

head(df)
tail(df)

```

# Continue your code here...

```{r}

```

------------------------------------------------------------------------

# Contact

auskunftsdienst@bfs.admin.ch | info@bfs.admin.ch
