---
title: "Open Government Data, opendata.swiss"
date: "2024-11-02"
output: html_document
---

## Dataset: Kandidierende der Grossratswahlen nach Geschlecht seit 1968

Dieser Datensatz zeigt die Kandidierenden der Grossratswahlen nach amtlichen Geschlecht seit 1968

[Direct link by **opendata.swiss** for dataset](https://opendata.swiss/de/dataset/kandidierende-der-grossratswahlen-nach-geschlecht-seit-1968)<br>
[Direct link by **Kanton Basel-Stadt** for dataset](https://data.bs.ch/explore/dataset/100391/)

Auto generated R starter code for data set 100391@kanton-basel-stadt.

## Metadata

- **Publisher** `Statistisches Amt`
- **Organization.display_name.de** `Kanton Basel-Stadt`
- **Organization.url** `https://www.opendata.bs.ch`
- **Maintainer** `None`
- **Maintainer_email** `None`
- **Keywords.de** `['wahlen', 'demokratie', 'gesamterneuerungswahl', 'abstimmung', 'teilhabe']`
- **Issued** `2024-08-26T00:00:00`
- **Metadata_created** `2024-08-31T02:18:58.228324`
- **Metadata_modified** `2024-11-02T01:46:37.487652`


# Load packages

```{r}

library(tidyverse)
library(skimr)

```

# Load data

-   The dataset has 1 distribution(s) in CSV format.
-   All available CSV distributions are listed below and can be read into a tibble.

```{r}

# Distribution 0
# Package_id               : 8a85c037-3757-4c1f-9af5-50fb74743414
# Description              : Kandidierende der Grossratswahlen nach Geschlecht seit 1968 (csv)
# Issued                   : 2024-08-26T00:00:00
# Modified                 : 2024-10-21T09:03:53.063000+00:00
# Rights                   : https://opendata.swiss/terms-of-use#terms_by

df <- read_delim('https://data.bs.ch/api/v2/catalog/datasets/100391/exports/csv?use_labels=true')



```

# Analyze data

```{r}

glimpse(df)
str(df)
skim(df)

head(df)
tail(df)

```

# Continue your code here...

```{r}

```

------------------------------------------------------------------------

# Contact

opendata@bs.ch | Fachstelle für OGD Basel-Stadt
