---
title: "Open Government Data, opendata.swiss"
date: "2025-08-29"
output: html_document
---

## Dataset: Nettoaufwand Kultur, Sport und Freizeit [Fr./Einw.]

Bruttoaufwand - Bruttoertrag (der Laufenden Rechnung). Aussage: Durch Steuern zu finanzierender Anteil des betreffenden Hauptaufgabenbereichs. Grundlage ist die Konsolidierte Gemeinde. Der Haushalt der Schulgemeinde wird dabei anteilsmässig in den Haushalt der poltischen Gemeinden umgelegt. Umstellung des Rechnungsmodells von HRM1 auf HRM2 ab Rechnungsjahr 2019.

[Direct link by **opendata.swiss** for dataset](https://opendata.swiss/de/dataset/nettoaufwand-kultur-sport-und-freizeit-fr-einw)<br>
[Direct link by **Statistisches Amt Kanton Zürich** for dataset](https://www.zh.ch/de/politik-staat/gemeinden/gemeindeportraet.html)

Auto generated R starter code for data set 379@statistisches-amt-kanton-zuerich.

## Metadata

- **Publisher.name** `Statistisches Amt des Kantons Zürich`
- **Organization.display_name.de** `Statistisches Amt Kanton Zürich`
- **Organization.url** `https://www.zh.ch/de/direktion-der-justiz-und-des-innern/statistisches-amt.html`
- **Maintainer** `Statistisches Amt des Kantons Zürich, Data Shop`
- **Maintainer_email** `datashop@statistik.zh.ch`
- **Keywords.de** `['finanzaufwand', 'kantonzuerich', 'gemeinden', 'freizeit', 'oeffentlichefinanzen', 'bezirke', 'kultur', 'gemeindefinanzen']`
- **Issued** `2016-01-20T20:16:00+01:00`
- **Metadata_created** `2021-01-14T17:49:09.137679`
- **Metadata_modified** `2025-08-28T05:40:29.986290`


# Load packages

```{r}

library(tidyverse)
library(skimr)

```

# Load data

-   The dataset has 1 distribution(s) in CSV format.
-   All available CSV distributions are listed below and can be read into a tibble.

```{r}

# Distribution 0
# Package_id               : 8a9a0404-8f9f-4cee-98e9-107f460527be
# Description              : 
# Issued                   : 2016-01-21T16:30:35+01:00
# Modified                 : 2024-10-04T10:13:48+01:00
# Rights                   : https://opendata.swiss/terms-of-use#terms_by

df <- read_delim('https://www.web.statistik.zh.ch/ogd/data/KANTON_ZUERICH_424.csv')



```

# Analyze data

```{r}

glimpse(df)
str(df)
skim(df)

head(df)
tail(df)

```

# Continue your code here...

```{r}

```

------------------------------------------------------------------------

# Contact

datashop@statistik.zh.ch | Statistisches Amt des Kantons Zürich, Data Shop
