---
title: "Open Government Data, opendata.swiss"
date: "2024-12-28"
output: html_document
---

## Dataset: Vorstösserinnen und Vorstösser im Grossen Rat des Kantons Thurgau

Der Datensatz enthält Daten zu den Mitgliedern des Grossen Rates, welche seit 2008 politische Vorstösse im Grossen Rat des Kantons Thurgau eingereicht haben. Über die Geschäftsnummer kann der Datensatz mit weiteren Datensätzen zum Grossen Rat wie den [politischen Geschäften](https://data.tg.ch/explore/dataset/sk-stat-140/information/) oder den [Dokumenten ](https://data.tg.ch/explore/dataset/sk-stat-139/information/)verbunden ('gejoint') werden. Die Daten stammen aus der elektronischen Geschäftsdatenbank des Grossen Rats (GRGEKO) und werden täglich aktualisiert.

[Direct link by **opendata.swiss** for dataset](https://opendata.swiss/de/dataset/vorstosserinnen-und-vorstosser-im-grossen-rat-des-kantons-thurgau)<br>
[Direct link by **Kanton Thurgau** for dataset](https://data.tg.ch/explore/dataset/sk-stat-141/)

Auto generated R starter code for data set sk-stat-141@kanton-thurgau.

## Metadata

- **Publisher** `kanton-thurgau`
- **Organization.display_name.de** `Kanton Thurgau`
- **Organization.url** `https://ogd.tg.ch`
- **Maintainer** `None`
- **Maintainer_email** `None`
- **Keywords.de** `['einfache-anfrage', 'leistungsmotion', 'antrag', 'beschluss', 'grgeko', 'motion', 'partei', 'grdata', 'grossratin', 'vorstoss', 'kantonsrat', 'grossrat', 'parlamentarische-initiative', 'vorstosser', 'vorstosserin', 'interpellation', 'grosser-rat', 'parlament', 'kantonsparlament', 'petition']`
- **Issued** `2024-12-21T13:00:11.130000+00:00`
- **Metadata_created** `2024-11-27T11:11:33.367959`
- **Metadata_modified** `2024-12-27T11:07:27.032748`


# Load packages

```{r}

library(tidyverse)
library(skimr)

```

# Load data

-   The dataset has 1 distribution(s) in CSV format.
-   All available CSV distributions are listed below and can be read into a tibble.

```{r}

# Distribution 0
# Package_id               : 8ab24ffd-6fb1-4501-8e6e-fde5da428855
# Description              : Vorstösserinnen und Vorstösser im Grossen Rat des Kantons Thurgau (csv)
# Issued                   : 2024-12-21T13:00:11.130000+00:00
# Modified                 : 2024-12-21T13:00:11.130000+00:00
# Rights                   : https://opendata.swiss/terms-of-use#terms_by

df <- read_delim('https://data.tg.ch/api/v2/catalog/datasets/sk-stat-141/exports/csv?use_labels=true')



```

# Analyze data

```{r}

glimpse(df)
str(df)
skim(df)

head(df)
tail(df)

```

# Continue your code here...

```{r}

```

------------------------------------------------------------------------

# Contact

ogd@tg.ch | OGD-Koordinationsstelle Kanton Thurgau
