---
title: "Open Government Data, opendata.swiss"
date: "2024-07-10"
output: html_document
---

## Dataset: Bevölkerung nach Haushaltsform und Altersgruppe


Anzahl wirtschaftliche Bevölkerung der Stadt Zürich in Privathaushalten nach Haushaltsform, Altersgruppe und Jahr.


[Direct link by **opendata.swiss** for dataset](https://opendata.swiss/de/dataset/bevolkerung-nach-haushaltsform-und-altersgruppe-seit-2013)<br>
[Direct link by **Stadt Zürich** for dataset](https://data.stadt-zuerich.ch/dataset/bev_hh_haushaltsform_altersgruppe_od3808)

Auto generated R starter code for data set b9c94546-c978-4ac3-80ee-3f0440307cb5@stadt-zurich.

## Metadata

- **Publisher** `Statistik Stadt Zürich, Präsidialdepartement`
- **Organization.display_name.de** `Stadt Zürich`
- **Organization.url** `http://www.stadt-zuerich.ch/opendata`
- **Maintainer** `Open Data Zürich`
- **Maintainer_email** `opendata@zuerich.ch`
- **Keywords.de** `['haushalte', 'sachdaten', 'bevoelkerungsbestand', 'tabelle', 'sasa', 'zeitreihe', 'alter']`
- **Issued** `2020-11-24T00:00:00`
- **Metadata_created** `2020-11-21T20:04:57.617295`
- **Metadata_modified** `2024-07-09T03:42:56.841381`


# Load packages

```{r}

library(tidyverse)
library(skimr)

```

# Load data

-   The dataset has 1 distribution(s) in CSV format.
-   All available CSV distributions are listed below and can be read into a tibble.

```{r}

# Distribution 0
# Package_id               : 8ac1975f-6fe9-4572-a3c6-5776cc48457f
# Description              : 
# Issued                   : 2020-11-19T07:36:23.437955
# Modified                 : 2024-08-07T20:48:46.878238
# Rights                   : NonCommercialAllowed-CommercialAllowed-ReferenceNotRequired

df <- read_delim('https://data.stadt-zuerich.ch/dataset/bev_hh_haushaltsform_altersgruppe_od3808/download/BEV380OD3808.csv')



```

# Analyze data

```{r}

glimpse(df)
str(df)
skim(df)

head(df)
tail(df)

```

# Continue your code here...

```{r}

```

------------------------------------------------------------------------

# Contact

opendata@zuerich.ch | Open Data Zürich
