---
title: "Open Government Data, opendata.swiss"
date: "2025-09-11"
output: html_document
---

## Dataset: Lastgang Netzeinspeisung elektrischer Energie in der Stadt Winterthur

Der Lastgang entspricht der elektrischen Energie die von Energieerzeugungsanlagen im Netzgebiet von Stadtwerk Winterthur in das Verteilnetz eingespiesen werden. Die Daten sind aufgeteilt nach Netzeinspeisung je Energieträger aus den Quellen Photovoltaik, Windkraft, Wasserkraft und Kehrichtverwertung. Energiemengen die Lokal als Eigenverbrauch verbraucht und nicht ins Netz eingespiesen werden, sind in den Daten nicht ersichtlich. Die Berechnung der Daten erfolgt täglich gemäss dem Metering Code Schweiz mit den verfügbaren Daten und wird zwischen dem 5. und 10. Arbeitstag für den Vormonat plausibilisiert. Aufgrund der grossen Anzahl an Datensätzen, die der Berechnung zugrunde liegen, können die Werte im Verlauf der Zeit, bis max. 6 Monate zurück, noch nachträglich angepasst werden. Die Daten werden über das ganze Jahr der Winterzeit in der Zeitzone (CET) als Datum und Uhrzeit ausgewiesen. Daher ist 'T+01:00' am Ende der Datum- und Uhrzeit Angabe während dem ganzen Jahr konstant und zeigt die Zeitverschiebung zu UTC in der Winterzeit an. Für die Daten in der Sommerzeit muss man berücksichtigen, dass man der Zeit noch 1 Stunde dazu addieren muss. Damit entstehen bei der Zeitumstellung keine doppelten oder fehlenden Einträge.

[Direct link by **opendata.swiss** for dataset](https://opendata.swiss/de/dataset/lastgang-netzeinspeisung-elektrischer-energie-in-der-stadt-winterthur)<br>
[Direct link by **Stadt Winterthur** for dataset]()

Auto generated R starter code for data set 3122@stadt-winterthur.

## Metadata

- **Publisher.name** `Stadt Winterthur`
- **Organization.display_name.de** `Stadt Winterthur`
- **Organization.url** `https://stadt.winterthur.ch/themen/die-stadt/winterthur/statistik`
- **Maintainer** `None`
- **Maintainer_email** `None`
- **Keywords.de** `['elektrizitaet', 'elektrizitaetsproduktion', 'messung']`
- **Issued** `2025-09-03T09:38:11+01:00`
- **Metadata_created** `2025-09-04T06:27:18.206126`
- **Metadata_modified** `2025-09-10T08:44:46.016370`


# Load packages

```{r}

library(tidyverse)
library(skimr)

```

# Load data

-   The dataset has 1 distribution(s) in CSV format.
-   All available CSV distributions are listed below and can be read into a tibble.

```{r}

# Distribution 0
# Package_id               : 8ae0ad2f-9891-4a66-a910-441c5b6a47b5
# Description              : Der Lastgang wird pro Viertelstunde in Kilowattstunden zusammengefasst.
# Issued                   : 2025-09-03T09:38:12+01:00
# Modified                 : 2025-09-09T11:52:09+01:00
# Rights                   : https://opendata.swiss/terms-of-use#terms_open

df <- read_delim('https://www.web.statistik.zh.ch/ogd/daten/ressourcen/KTZH_00003122_00006583.csv')



```

# Analyze data

```{r}

glimpse(df)
str(df)
skim(df)

head(df)
tail(df)

```

# Continue your code here...

```{r}

```

------------------------------------------------------------------------

# Contact

stadtwerk.messdaten@win.ch | Stadt Winterthur, Stadtwerk Winterthur
