---
title: "Open Government Data, opendata.swiss"
date: "2025-03-08"
output: html_document
---

## Dataset: Volksinitiative vom 26. August 2019 «Bestimmung der Bundesrichterinnen und Bundesrichter im Losverfahren (Justiz-Initiative)»

Schlussresultate der eidgenössischen Abstimmung 'Volksinitiative vom 26. August 2019 «Bestimmung der Bundesrichterinnen und Bundesrichter im Losverfahren (Justiz-Initiative)»', 28. November 2021, Kanton Zug, aufgeschlüsselt nach Gemeinden.

[Direct link by **opendata.swiss** for dataset](https://opendata.swiss/de/dataset/volksinitiative-vom-26-august-2019-bestimmung-der-bundesrichterinnen-und-bundesrichter-im-losve)<br>
[Direct link by **Staatskanzlei Zug** for dataset](https://wab.zug.ch/vote/volksinitiative-vom-26-august-2019-bestimmung-der-bundesrichterinnen-und-bundesrichter-im-losverfahren-justiz-initiative/data)

Auto generated R starter code for data set vote-volksinitiative-vom-26-august-2019-bestimmung-der-bundesrichterinnen-und-bundesrichter-im-losverfahren-justiz-initiative@staatskanzlei-zug.

## Metadata

- **Publisher** `Staatskanzlei Zug`
- **Organization.display_name.de** `Staatskanzlei Zug`
- **Organization.url** ``
- **Maintainer** `Staatskanzlei Zug`
- **Maintainer_email** `info@zg.ch`
- **Keywords.de** `['abstimmung', 'national']`
- **Issued** `2021-11-28T00:00:00`
- **Metadata_created** `2021-09-28T02:22:13.754728`
- **Metadata_modified** `2025-03-08T02:48:06.679216`


# Load packages

```{r}

library(tidyverse)
library(skimr)

```

# Load data

-   The dataset has 1 distribution(s) in CSV format.
-   All available CSV distributions are listed below and can be read into a tibble.

```{r}

# Distribution 0
# Package_id               : 8b40e992-c9ae-42f2-aff3-b3d59d42ee06
# Description              : 
# Issued                   : 2021-09-27T13:55:05+00:00
# Modified                 : 2022-01-28T11:59:40+00:00
# Rights                   : https://opendata.swiss/terms-of-use#terms_by

df <- read_delim('https://wab.zug.ch/vote/volksinitiative-vom-26-august-2019-bestimmung-der-bundesrichterinnen-und-bundesrichter-im-losverfahren-justiz-initiative/data-csv')



```

# Analyze data

```{r}

glimpse(df)
str(df)
skim(df)

head(df)
tail(df)

```

# Continue your code here...

```{r}

```

------------------------------------------------------------------------

# Contact

info@zg.ch | Staatskanzlei Zug
