---
title: "Open Government Data, opendata.swiss"
date: "2023-01-16"
output: html_document
---

## Dataset: Bundesbeschluss über den Verzicht auf die Einführung der allgemeinen Volksinitiative

Schlussresultate der eidgenössischen Abstimmung 'Bundesbeschluss über den Verzicht auf die Einführung der allgemeinen Volksinitiative', 27. September 2009, Kanton Zug, aufgeschlüsselt nach Gemeinden.

[Direct link by **opendata.swiss** for dataset](https://opendata.swiss/de/dataset/bundesbeschluss-uber-den-verzicht-auf-die-einfuhrung-der-allgemeinen-volksinitiative)<br>
[Direct link by **Staatskanzlei Zug** for dataset](https://wab.zug.ch/vote/bundesbeschluss-ueber-den-verzicht-auf-die-einfuehrung-der-allgemeinen-volksinitiative/data)

Auto generated R starter code for data set vote-bundesbeschluss-ueber-den-verzicht-auf-die-einfuehrung-der-allgemeinen-volksinitiative@staatskanzlei-zug.

## Metadata

- **Publisher** `Staatskanzlei Zug`
- **Organization.display_name.de** `Staatskanzlei Zug`
- **Organization.url** ``
- **Maintainer** `Staatskanzlei Zug`
- **Maintainer_email** `info@zg.ch`
- **Keywords.de** `['abstimmung', 'national']`
- **Issued** `2009-09-27T00:00:00`
- **Metadata_created** `2017-10-05T09:24:16.574886`
- **Metadata_modified** `2023-01-16T00:38:14.406735`


# Load packages

```{r}

library(tidyverse)
library(skimr)

```

# Load data

-   The dataset has 1 distribution(s) in CSV format.
-   All available CSV distributions are listed below and can be read into a tibble.

```{r}

# Distribution 0
# Package_id               : 8d715710-be0f-4642-8d20-ba2cda66c615
# Description              : 
# Issued                   : 2017-07-11T00:00:00
# Modified                 : 2022-01-19T00:00:00
# Rights                   : NonCommercialAllowed-CommercialAllowed-ReferenceRequired

df <- read_delim('https://wab.zug.ch/vote/bundesbeschluss-ueber-den-verzicht-auf-die-einfuehrung-der-allgemeinen-volksinitiative/data-csv')



```

# Analyze data

```{r}

glimpse(df)
str(df)
skim(df)

head(df)
tail(df)

```

# Continue your code here...

```{r}

```

------------------------------------------------------------------------

# Contact

info@zg.ch | Staatskanzlei Zug
