---
title: "Open Government Data, opendata.swiss"
date: "2023-01-16"
output: html_document
---

## Dataset: Energieförderprogramm im Kanton Thurgau: Umgesetzte Projekte im Kanton Thurgau

Die Datensätze beinhalten die Anzahl der im Rahmen des Energieförderprogramms umgesetzten Projekte im Kanton Thurgau ab dem Jahr 2008 nach Förderbereich. 

[Direct link by **opendata.swiss** for dataset](https://opendata.swiss/de/dataset/umgesetzte-projekte-im-kanton-thurgau)<br>
[Direct link by **Kanton Thurgau** for dataset](https://data.tg.ch/explore/dataset/div-energie-1/)

Auto generated R starter code for data set div-energie-1@kanton-thurgau.

## Metadata

- **Publisher** `kanton-thurgau`
- **Organization.display_name.de** `Kanton Thurgau`
- **Organization.url** `https://ogd.tg.ch`
- **Maintainer** `OGD-Koordinationsstelle Kanton Thurgau`
- **Maintainer_email** `ogd@tg.ch`
- **Keywords.de** `['forderprogramm', 'forderung', 'politische-gemeinde', 'energie', 'projekte', 'gemeinde', 'umgesetzt']`
- **Issued** `2020-06-29T00:00:00`
- **Metadata_created** `2022-02-28T11:04:17.656812`
- **Metadata_modified** `2023-01-16T11:02:25.475528`


# Load packages

```{r}

library(tidyverse)
library(skimr)

```

# Load data

-   The dataset has 1 distribution(s) in CSV format.
-   All available CSV distributions are listed below and can be read into a tibble.

```{r}

# Distribution 0
# Package_id               : 8ed014eb-ce3f-4536-abd6-6ce9077d43bf
# Description              : Energieförderprogramm im Kanton Thurgau: Umgesetzte Projekte im Kanton Thurgau (csv)
# Issued                   : 2020-06-29T00:00:00
# Modified                 : 2022-08-17T00:00:00
# Rights                   : NonCommercialAllowed-CommercialAllowed-ReferenceRequired

df <- read_delim('https://data.tg.ch/api/v2/catalog/datasets/div-energie-1/exports/csv')



```

# Analyze data

```{r}

glimpse(df)
str(df)
skim(df)

head(df)
tail(df)

```

# Continue your code here...

```{r}

```

------------------------------------------------------------------------

# Contact

ogd@tg.ch | OGD-Koordinationsstelle Kanton Thurgau
