---
title: "Open Government Data, opendata.swiss"
date: "2023-01-16"
output: html_document
---

## Dataset: CO2-Emissionen im Gebäudebereich nach Energieträgern (Ebene Kanton)

Die CO2-Emissionen im Gebäudebereich umfassen den Verbrauch der Wohn- und Dienstleistungsgebäude – unter Ausschluss der Industrie- und Landwirtschaftsgebäude – auf dem Gebiet des Kantons Thurgau. Emissionen für die Strom- und Fernwärmeproduktion werden nicht den Gebäuden angerechnet (Systemgrenze gemäss nationalem Treibhausgasinventar).

[Direct link by **opendata.swiss** for dataset](https://opendata.swiss/de/dataset/co2-emissionen-im-gebaudebereich-nach-energietragern-ebene-kanton)<br>
[Direct link by **Kanton Thurgau** for dataset](https://data.tg.ch/explore/dataset/div-energie-7/)

Auto generated R starter code for data set div-energie-7@kanton-thurgau.

## Metadata

- **Publisher** `kanton-thurgau`
- **Organization.display_name.de** `Kanton Thurgau`
- **Organization.url** `https://ogd.tg.ch`
- **Maintainer** `OGD-Koordinationsstelle Kanton Thurgau`
- **Maintainer_email** `ogd@tg.ch`
- **Keywords.de** `['co2-emission', 'erdgas', 'kehricht', 'energiestatistik', 'wohngebaude', 'dienstleistungsgebaude', 'co2', 'erdol', 'emission', 'energieverbrauch', 'gebaude']`
- **Issued** `2020-06-29T00:00:00`
- **Metadata_created** `2022-02-28T11:06:26.457867`
- **Metadata_modified** `2023-01-16T11:00:53.148032`


# Load packages

```{r}

library(tidyverse)
library(skimr)

```

# Load data

-   The dataset has 1 distribution(s) in CSV format.
-   All available CSV distributions are listed below and can be read into a tibble.

```{r}

# Distribution 0
# Package_id               : 8ff254fb-703b-40fa-bb7f-80207ad8ee3b
# Description              : CO2-Emissionen im Gebäudebereich nach Energieträgern (Ebene Kanton) (csv)
# Issued                   : 2020-06-29T00:00:00
# Modified                 : 2022-08-17T00:00:00
# Rights                   : NonCommercialAllowed-CommercialAllowed-ReferenceRequired

df <- read_delim('https://data.tg.ch/api/v2/catalog/datasets/div-energie-7/exports/csv')



```

# Analyze data

```{r}

glimpse(df)
str(df)
skim(df)

head(df)
tail(df)

```

# Continue your code here...

```{r}

```

------------------------------------------------------------------------

# Contact

ogd@tg.ch | OGD-Koordinationsstelle Kanton Thurgau
