---
title: "Open Government Data, opendata.swiss"
date: "2023-01-16"
output: html_document
---

## Dataset: Archiv Adolf Pochon

Aquarelle aus der Hand von Adolf Pochon. Sie zeigen Schweizer Uniformen aus sämtlichen Kantonen und von in fremden Diensten stehenden Soldaten. Dargestellt sind Uniformen aus dem Zeitraum von 1703 (Schweizer-Garderegiment in französischen Diensten) bis 1875 (Schweizer Ordonnanz, holländische und neapolitanische Dienste). Die Nachlieferung von 2009 enthält Uniformdarstellungen von 1694-1869.

[Direct link by **opendata.swiss** for dataset](https://opendata.swiss/de/dataset/sammlung-pochon)<br>
[Direct link by **Schweizerische Nationalbibliothek NB** for dataset](https://www.helveticarchives.ch/detail.aspx?id=512790)

Auto generated R starter code for data set sammlung-pochon@schweizerische-nationalbibliothek-nb.

## Metadata

- **Publisher** `Schweizerische Nationalbibliothek NB`
- **Organization.display_name.de** `Schweizerische Nationalbibliothek NB`
- **Organization.url** `https://www.nb.admin.ch`
- **Maintainer** `Schweizerische Nationalbibliothek NB, Innovation und Informationsmanagement `
- **Maintainer_email** `iim@nb.admin.ch`
- **Keywords.de** `['bibliographische-daten']`
- **Issued** `2020-07-13T00:00:00`
- **Metadata_created** `2020-07-13T08:55:59.243408`
- **Metadata_modified** `2022-04-19T06:30:06.616816`


# Load packages

```{r}

library(tidyverse)
library(skimr)

```

# Load data

-   The dataset has 1 distribution(s) in CSV format.
-   All available CSV distributions are listed below and can be read into a tibble.

```{r}

# Distribution 0
# Package_id               : 90fcc34b-d2ff-4ffd-bbe6-bdaa010b4a8d
# Description              : 
# Issued                   : 2020-07-13T00:00:00
# Modified                 : 
# Rights                   : NonCommercialAllowed-CommercialAllowed-ReferenceNotRequired

df <- read_delim('https://ead.nb.admin.ch/ogd/pochon_metadata.csv')



```

# Analyze data

```{r}

glimpse(df)
str(df)
skim(df)

head(df)
tail(df)

```

# Continue your code here...

```{r}

```

------------------------------------------------------------------------

# Contact

Schweizerische Nationalbibliothek NB, Innovation und Informationsmanagement | iim@nb.admin.ch
