---
title: "Open Government Data, opendata.swiss"
date: "2023-01-16"
output: html_document
---

## Dataset: Bauliche Erneuerung nach Art der Erneuerung, Eigentumsgruppe und Stadtquartier seit 1993

Der Datensatz enthält die umgebauten und abgebrochenen Wohnungen nach Eigentumsgruppe und Stadtquartier. Die Summe von Umbau und Abbruch wird als bauliche Erneuerung verstanden.

[Direct link by **opendata.swiss** for dataset](https://opendata.swiss/de/dataset/bauliche-erneuerung-nach-art-der-erneuerung-eigentumsgruppe-und-stadtquartier-seit-19931-1)<br>
[Direct link by **Stadt Zürich** for dataset](https://data.stadt-zuerich.ch/dataset/bau_whg_erneuerung_art_quartier_eigentumsart_seit1993_od5311)

Auto generated R starter code for data set c338b55f-3cc0-4d3d-9a2a-9225121f251d@stadt-zurich.

## Metadata

- **Publisher** `Statistik Stadt Zürich, Präsidialdepartement`
- **Organization.display_name.de** `Stadt Zürich`
- **Organization.url** `http://www.stadt-zuerich.ch/opendata`
- **Maintainer** `Open Data Zürich`
- **Maintainer_email** `opendata@zuerich.ch`
- **Keywords.de** `['grundangebot-bau', 'bauwesen', 'wohnen', 'abbruch', 'sasa', 'tabelle', 'erneuerung', 'quartier', 'sachdaten', 'bautaetigkeit', 'umbau', 'zeitreihe', 'wohnungen']`
- **Issued** `2020-04-07T00:00:00`
- **Metadata_created** `2021-02-06T06:10:40.131425`
- **Metadata_modified** `2023-01-16T00:49:46.289414`


# Load packages

```{r}

library(tidyverse)
library(skimr)

```

# Load data

-   The dataset has 1 distribution(s) in CSV format.
-   All available CSV distributions are listed below and can be read into a tibble.

```{r}

# Distribution 0
# Package_id               : 9107389c-6039-4d2c-bece-ae8ab20c5199
# Description              : 
# Issued                   : 2021-02-05T00:00:00
# Modified                 : 2023-01-16T00:00:00
# Rights                   : NonCommercialAllowed-CommercialAllowed-ReferenceNotRequired

df <- read_delim('https://data.stadt-zuerich.ch/dataset/bau_whg_erneuerung_art_quartier_eigentumsart_seit1993_od5311/download/BAU531OD5311.csv')



```

# Analyze data

```{r}

glimpse(df)
str(df)
skim(df)

head(df)
tail(df)

```

# Continue your code here...

```{r}

```

------------------------------------------------------------------------

# Contact

opendata@zuerich.ch | Open Data Zürich
