---
title: "Open Government Data, opendata.swiss"
date: "2024-10-15"
output: html_document
---

## Dataset: Standorte der Zählstellen für Verkehrszähldaten

Standorte der Dauerzählstellen für den motorisierten Individualverkehr (MIV) mit eigens für die Zählung installierten Induktionsschleifen und an den Induktionsschleifen von Lichtsignalanlagen (LSA). Zusätzlich die Standorte der Fussgänger- und Velozählstellen sowie der Kurzzeitzählstellen.

[Direct link by **opendata.swiss** for dataset](https://opendata.swiss/de/dataset/standorte-der-zahlstellen-fur-verkehrszahldaten)<br>
[Direct link by **Kanton Basel-Stadt** for dataset](https://data.bs.ch/explore/dataset/100038/)

Auto generated R starter code for data set 100038@kanton-basel-stadt.

## Metadata

- **Publisher** `Amt für Mobilität`
- **Organization.display_name.de** `Kanton Basel-Stadt`
- **Organization.url** `https://www.opendata.bs.ch`
- **Maintainer** `Fachstelle für OGD Basel-Stadt`
- **Maintainer_email** `opendata@bs.ch`
- **Keywords.de** `['velo', 'anhanger', 'lastwagen', 'lkw', 'auto', 'fussganger']`
- **Issued** `2019-11-06T00:00:00`
- **Metadata_created** `2021-09-03T09:19:35.796113`
- **Metadata_modified** `2024-10-15T01:50:09.344221`


# Load packages

```{r}

library(tidyverse)
library(skimr)

```

# Load data

-   The dataset has 1 distribution(s) in CSV format.
-   All available CSV distributions are listed below and can be read into a tibble.

```{r}

# Distribution 0
# Package_id               : 91fbe0d9-97b4-4a22-8330-2233ff05985b
# Description              : Standorte der Zählstellen für Verkehrszähldaten (csv)
# Issued                   : 2019-11-06T00:00:00
# Modified                 : 2024-10-14T05:04:56.179000+00:00
# Rights                   : https://opendata.swiss/terms-of-use#terms_by

df <- read_delim('https://data.bs.ch/api/v2/catalog/datasets/100038/exports/csv?use_labels=true')



```

# Analyze data

```{r}

glimpse(df)
str(df)
skim(df)

head(df)
tail(df)

```

# Continue your code here...

```{r}

```

------------------------------------------------------------------------

# Contact

opendata@bs.ch | Fachstelle für OGD Basel-Stadt
