---
title: "Open Government Data, opendata.swiss"
date: "2025-02-21"
output: html_document
---

## Dataset: Privathaushalte nach Haushaltstyp

Privathaushalte nach Haushaltstyp im Kanton Zug 2022.

(QUELLE: Bundesamt für Statistik, Strukturerhebung. Stichprobendaten wurden für die Haushalte des Kantons Zug hochgerechnet.)

[Direct link by **opendata.swiss** for dataset](https://opendata.swiss/de/dataset/privathaushalte-nach-haushaltstyp)<br>
[Direct link by **Kanton Zug** for dataset](https://www.zg.ch/behoerden/gesundheitsdirektion/statistikfachstelle/themen/01bevoelkerungszahlen/haushalt)

Auto generated R starter code for data set 90484879-b09f-45a8-9dfd-1790e7ba29b3@kanton-zug.

## Metadata

- **Publisher** `Fachstelle Statistik des Kantons Zug`
- **Organization.display_name.de** `Kanton Zug`
- **Organization.url** ``
- **Maintainer** `None`
- **Maintainer_email** `None`
- **Keywords.de** `['haushalte', 'wohnen']`
- **Issued** `2024-12-02T00:00:00`
- **Metadata_created** `2024-11-29T12:18:09.785787`
- **Metadata_modified** `2024-12-16T07:01:07.840603`


# Load packages

```{r}

library(tidyverse)
library(skimr)

```

# Load data

-   The dataset has 1 distribution(s) in CSV format.
-   All available CSV distributions are listed below and can be read into a tibble.

```{r}

# Distribution 0
# Package_id               : 92697651-8df7-469e-8f69-bae2f2a0706e
# Description              : 
# Issued                   : None
# Modified                 : 2024-10-03T14:56:13.510000+00:00
# Rights                   : https://opendata.swiss/terms-of-use#terms_by

df <- read_delim('https://data.zg.ch/store/1/resource/224')



```

# Analyze data

```{r}

glimpse(df)
str(df)
skim(df)

head(df)
tail(df)

```

# Continue your code here...

```{r}

```

------------------------------------------------------------------------

# Contact

opendata@zg.ch | Open Data Zug
