---
title: "Open Government Data, opendata.swiss"
date: "2024-12-24"
output: html_document
---

## Dataset: Rinder - Entwicklung der Meldungen

Zuwachs und Abnahme der Rinderpopulation in der TVD im Zeitverlauf (inkl. Meldungen aus Liechtenstein). Unterteilung der Zuwachsmeldungen nach Meldetypen Geburt, Einfuhr, Einfuhr nach Ausfuhr. Unterteilung der Abnahmemeldungen nach Meldetypen Schlachtung, Hofschlachtung, Verendung, Ausfuhr. 

[Direct link by **opendata.swiss** for dataset](https://opendata.swiss/de/dataset/rinder-entwicklung-der-meldungen)<br>
[Direct link by **Identitas AG** for dataset](https://tierstatistik.identitas.ch/)

Auto generated R starter code for data set cattle-popVariations@identitas.

## Metadata

- **Publisher** `Identitas AG`
- **Organization.display_name.de** `Identitas AG`
- **Organization.url** `http://www.identitas.ch`
- **Maintainer** `Team Tierstatistik Identitas AG`
- **Maintainer_email** `tierstatistik@identitas.ch`
- **Keywords.de** `['schlachtungen', 'nutztiere', 'importe', 'geburten', 'ruckverfolgbarkeit', 'verendungen', 'erstregistrierungen', 'ausfuhren', 'rinder']`
- **Issued** `2024-11-30T00:00:00`
- **Metadata_created** `2022-06-07T11:19:33.924466`
- **Metadata_modified** `2024-12-17T04:09:41.748682`


# Load packages

```{r}

library(tidyverse)
library(skimr)

```

# Load data

-   The dataset has 1 distribution(s) in CSV format.
-   All available CSV distributions are listed below and can be read into a tibble.

```{r}

# Distribution 0
# Package_id               : 94ccb28f-7053-4d9d-8390-1d9a27711257
# Description              : 
# Issued                   : 2024-12-16T00:00:00
# Modified                 : None
# Rights                   : https://opendata.swiss/terms-of-use#terms_by

df <- read_delim('https://tierstatistik.identitas.ch/data/cattle-popVariations.csv')



```

# Analyze data

```{r}

glimpse(df)
str(df)
skim(df)

head(df)
tail(df)

```

# Continue your code here...

```{r}

```

------------------------------------------------------------------------

# Contact

tierstatistik@identitas.ch | Team Tierstatistik Identitas AG
