---
title: "Open Government Data, opendata.swiss"
date: "2023-01-16"
output: html_document
---

## Dataset: Verfassungsänderung betreffend «neue Sitzzuteilung für den Kantonsrat»

Schlussresultate der kantonalen Abstimmung 'Verfassungsänderung betreffend «neue Sitzzuteilung für den Kantonsrat»', 22. September 2013, Kanton Zug, aufgeschlüsselt nach Gemeinden.

[Direct link by **opendata.swiss** for dataset](https://opendata.swiss/de/dataset/verfassungsanderung-betreffend-neue-sitzzuteilung-fur-den-kantonsrat)<br>
[Direct link by **Staatskanzlei Zug** for dataset](https://wab.zug.ch/vote/verfassungsanderung-betreffend-neue-sitzzuteilung-fur-den-kantonsrat/data)

Auto generated R starter code for data set vote-verfassungsanderung-betreffend-neue-sitzzuteilung-fur-den-kantonsrat@staatskanzlei-zug.

## Metadata

- **Publisher** `Staatskanzlei Zug`
- **Organization.display_name.de** `Staatskanzlei Zug`
- **Organization.url** ``
- **Maintainer** `Staatskanzlei Zug`
- **Maintainer_email** `info@zg.ch`
- **Keywords.de** `['kantonal', 'abstimmung']`
- **Issued** `2013-09-22T00:00:00`
- **Metadata_created** `2017-10-05T09:23:45.211716`
- **Metadata_modified** `2023-01-16T00:38:35.879753`


# Load packages

```{r}

library(tidyverse)
library(skimr)

```

# Load data

-   The dataset has 1 distribution(s) in CSV format.
-   All available CSV distributions are listed below and can be read into a tibble.

```{r}

# Distribution 0
# Package_id               : 9577900b-367e-467a-af85-9082e75d13a4
# Description              : 
# Issued                   : 2015-12-22T00:00:00
# Modified                 : 2022-01-19T00:00:00
# Rights                   : NonCommercialAllowed-CommercialAllowed-ReferenceRequired

df <- read_delim('https://wab.zug.ch/vote/verfassungsanderung-betreffend-neue-sitzzuteilung-fur-den-kantonsrat/data-csv')



```

# Analyze data

```{r}

glimpse(df)
str(df)
skim(df)

head(df)
tail(df)

```

# Continue your code here...

```{r}

```

------------------------------------------------------------------------

# Contact

info@zg.ch | Staatskanzlei Zug
