---
title: "Open Government Data, opendata.swiss"
date: "2023-01-16"
output: html_document
---

## Dataset: Landratsbeschluss vom 9. Februar 2017 betreffend Realisierungskredit für die Tramverbindung Margarethenstich

Schlussresultate der kantonalen Abstimmung 'Landratsbeschluss vom 9. Februar 2017 betreffend Realisierungskredit für die Tramverbindung Margarethenstich', 24. September 2017, Kanton Basel-Landschaft, aufgeschlüsselt nach Gemeinden.

[Direct link by **opendata.swiss** for dataset](https://opendata.swiss/de/dataset/landratsbeschluss-vom-9-februar-2017-betreffend-realisierungskredit-fur-die-tramverbindung-marg)<br>
[Direct link by **Kanton Basel-Landschaft** for dataset](https://abstimmungen.bl.ch/vote/landratsbeschluss-vom-9-februar-2017-betreffend-realisierungskredit-fuer-die-tramverbindung-margarethenstich/data)

Auto generated R starter code for data set vote-landratsbeschluss-vom-9-februar-2017-betreffend-realisierungskredit-fuer-die-tramverbindung-margarethenstich@kanton-basel-landschaft.

## Metadata

- **Publisher** `Basel-Landschaft`
- **Organization.display_name.de** `Kanton Basel-Landschaft`
- **Organization.url** `https://www.bl.ch`
- **Maintainer** `None`
- **Maintainer_email** `None`
- **Keywords.de** `['kantonal', 'abstimmung']`
- **Issued** `2017-09-24T00:00:00`
- **Metadata_created** `2022-12-13T14:59:37.301665`
- **Metadata_modified** `2023-01-16T01:11:06.179441`


# Load packages

```{r}

library(tidyverse)
library(skimr)

```

# Load data

-   The dataset has 1 distribution(s) in CSV format.
-   All available CSV distributions are listed below and can be read into a tibble.

```{r}

# Distribution 0
# Package_id               : 95847d46-36c8-4953-9ba2-fcc0d3951b37
# Description              : 
# Issued                   : 2021-07-23T00:00:00
# Modified                 : 2022-01-19T00:00:00
# Rights                   : NonCommercialAllowed-CommercialAllowed-ReferenceRequired

df <- read_delim('https://abstimmungen.bl.ch/vote/landratsbeschluss-vom-9-februar-2017-betreffend-realisierungskredit-fuer-die-tramverbindung-margarethenstich/data-csv')



```

# Analyze data

```{r}

glimpse(df)
str(df)
skim(df)

head(df)
tail(df)

```

# Continue your code here...

```{r}

```

------------------------------------------------------------------------

# Contact

wahlen-abstimmungen@bl.ch | Basel-Landschaft
