---
title: "Open Government Data, opendata.swiss"
date: "2024-12-06"
output: html_document
---

## Dataset: Wohnungsbestand nach Art des Energieträgers, Bauperiode und Statistischer Zone


Diese Daten umfassen den Wohnungsbestand der Stadt Zürich nach Art des Energieträgers. 

Bitte beachten Sie für das korrekte Verständnis zu den Daten die unten aufgeführten weiteren Erläuterungen in der Rubrik **«Bemerkungen»**.




[Direct link by **opendata.swiss** for dataset](https://opendata.swiss/de/dataset/wohnungsbestand-nach-art-des-energietragers-statistischer-zone-und-bauperiode-seit-20172-1)<br>
[Direct link by **Stadt Zürich** for dataset](https://data.stadt-zuerich.ch/dataset/bau_best_whg_energietraegerart_statzone_seit2017_od5331)

Auto generated R starter code for data set 61078b36-b895-4d00-bac6-10549bb7d655@stadt-zurich.

## Metadata

- **Publisher** `Statistik Stadt Zürich, Präsidialdepartement`
- **Organization.display_name.de** `Stadt Zürich`
- **Organization.url** `http://www.stadt-zuerich.ch/opendata`
- **Maintainer** `Open Data Zürich`
- **Maintainer_email** `opendata@zuerich.ch`
- **Keywords.de** `['zeitreihe', 'sasa', 'wohnung', 'energietraeger', 'tabelle', 'sachdaten', 'bauperiode']`
- **Issued** `2020-02-07T00:00:00`
- **Metadata_created** `2021-02-06T06:07:59.856507`
- **Metadata_modified** `2024-12-06T02:39:07.488546`


# Load packages

```{r}

library(tidyverse)
library(skimr)

```

# Load data

-   The dataset has 1 distribution(s) in CSV format.
-   All available CSV distributions are listed below and can be read into a tibble.

```{r}

# Distribution 0
# Package_id               : 95c3e698-cdab-43dd-a2d3-f6ba175d197a
# Description              : 
# Issued                   : 2021-05-02T19:47:27.986998
# Modified                 : 2024-05-12T21:00:54.347629
# Rights                   : https://opendata.swiss/terms-of-use#terms_open

df <- read_delim('https://data.stadt-zuerich.ch/dataset/bau_best_whg_energietraegerart_statzone_seit2017_od5331/download/BAU533OD5331.csv')



```

# Analyze data

```{r}

glimpse(df)
str(df)
skim(df)

head(df)
tail(df)

```

# Continue your code here...

```{r}

```

------------------------------------------------------------------------

# Contact

opendata@zuerich.ch | Open Data Zürich
