---
title: "Open Government Data, opendata.swiss"
date: "2023-01-16"
output: html_document
---

## Dataset: Wahl eines Mitglieds des Gerichts für fürsorgerische Unterbringungen

Dieser Datensatz zeigt die Resultate des 1. Wahlgangs der Wahl eines Mitglieds des Gerichts für fürsorgerische Unterbringung vom 9. Mai 2021. 

[Direct link by **opendata.swiss** for dataset](https://opendata.swiss/de/dataset/wahl-eines-mitglieds-des-gerichts-fur-fursorgerische-unterbringungen)<br>
[Direct link by **Kanton Basel-Stadt** for dataset](https://data.bs.ch/explore/dataset/100132/)

Auto generated R starter code for data set 100132@kanton-basel-stadt.

## Metadata

- **Publisher** `Staatskanzlei`
- **Organization.display_name.de** `Kanton Basel-Stadt`
- **Organization.url** `https://www.opendata.bs.ch`
- **Maintainer** `Fachstelle für OGD Basel-Stadt`
- **Maintainer_email** `opendata@bs.ch`
- **Keywords.de** `[]`
- **Issued** `2021-05-10T00:00:00`
- **Metadata_created** `2021-09-03T09:22:48.276585`
- **Metadata_modified** `2023-01-16T00:22:27.541988`


# Load packages

```{r}

library(tidyverse)
library(skimr)

```

# Load data

-   The dataset has 1 distribution(s) in CSV format.
-   All available CSV distributions are listed below and can be read into a tibble.

```{r}

# Distribution 0
# Package_id               : 961e60d8-b2bd-4b13-9d7b-15ccd9b40a59
# Description              : Wahl eines Mitglieds des Gerichts für fürsorgerische Unterbringungen (csv)
# Issued                   : 2021-05-10T00:00:00
# Modified                 : 2021-05-10T00:00:00
# Rights                   : NonCommercialAllowed-CommercialAllowed-ReferenceRequired

df <- read_delim('https://data.bs.ch/api/v2/catalog/datasets/100132/exports/csv')



```

# Analyze data

```{r}

glimpse(df)
str(df)
skim(df)

head(df)
tail(df)

```

# Continue your code here...

```{r}

```

------------------------------------------------------------------------

# Contact

opendata@bs.ch | Fachstelle für OGD Basel-Stadt
