---
title: "Open Government Data, opendata.swiss"
date: "2023-01-16"
output: html_document
---

## Dataset: 2015 Nachhaltigkeitsrosette Wohnen

Die Nachhaltigkeitsrosette bildet mit den 3 übergeordneten Nachhaltigkeitsaspekten und den 12 Themen den aktuellen Stand der nachhaltigen Entwicklung ab.

[Direct link by **opendata.swiss** for dataset](https://opendata.swiss/de/dataset/2015-nachhaltigkeitsrosette-wohnen)<br>
[Direct link by **Immobilien Stadt Bern** for dataset](www.bern.ch/open-government-data-ogd/ogd-nach-themen/immobilien-ogd)

Auto generated R starter code for data set 01 2015 Nachhaltigkeitsrosette Wohnen@immobilien-stadt-bern.

## Metadata

- **Publisher** `Immobilien Stadt Bern`
- **Organization.display_name.de** `Immobilien Stadt Bern`
- **Organization.url** `http://www.bern.ch/politik-und-verwaltung/stadtverwaltung/fpi/immobilien-stadt-bern`
- **Maintainer** `Immobilien Stadt Bern, Bundesgasse 33, 3011 Bern, Tel. +41 31 321 60 60 `
- **Maintainer_email** `immobilien@bern.ch`
- **Keywords.de** `['immobilien', 'nachhaltige-entwicklung', 'nachhaltigkeitsaspekte', 'nachhaltigkeitsrosette', 'stadt-bern', 'stadtverwaltung', 'wohnen']`
- **Issued** `2018-01-15T00:00:00`
- **Metadata_created** `2018-02-28T15:13:04.569850`
- **Metadata_modified** `2022-05-03T14:39:46.526292`


# Load packages

```{r}

library(tidyverse)
library(skimr)

```

# Load data

-   The dataset has 1 distribution(s) in CSV format.
-   All available CSV distributions are listed below and can be read into a tibble.

```{r}

# Distribution 0
# Package_id               : 96dfa38d-91f6-45c1-933e-a101f60d13a0
# Description              : Erläuterung Skala: Starke bis geringe Nachhaltigkeit 2.0-5.0, Keine Nachhaltigkeit 0.0-2.0.
# Issued                   : 2018-01-15T00:00:00
# Modified                 : 
# Rights                   : NonCommercialAllowed-CommercialAllowed-ReferenceRequired

df <- read_delim('www.bern.ch/open-government-data-ogd/ogd-nach-themen/immobilien-ogd/download-nachhaltigkeitsrosetten-ogd/2015-nachhaltigkeitsrosette-wohnen.txt/download')



```

# Analyze data

```{r}

glimpse(df)
str(df)
skim(df)

head(df)
tail(df)

```

# Continue your code here...

```{r}

```

------------------------------------------------------------------------

# Contact

immobilien@bern.ch | Immobilien Stadt Bern, Bundesgasse 33, 3011 Bern, Tel. +41 31 321 60 60 
