---
title: "Open Government Data, opendata.swiss"
date: "2025-03-10"
output: html_document
---

## Dataset: Strassenlänge nach Gemeinde

Strassenlängen nach Gemeinde in km, 2024.

(QUELLE: Bundesamt für Statistik, Strassenlängen)

[Direct link by **opendata.swiss** for dataset](https://opendata.swiss/de/dataset/strassenlange-nach-gemeinde)<br>
[Direct link by **Kanton Zug** for dataset](https://www.zg.ch/behoerden/gesundheitsdirektion/statistikfachstelle/themen/raum-und-umwelt/raum)

Auto generated R starter code for data set 3c302c17-91ee-4cbd-8561-06e0af7fcd1b@kanton-zug.

## Metadata

- **Publisher** `Fachstelle für Daten und Statistik des Kantons Zug`
- **Organization.display_name.de** `Kanton Zug`
- **Organization.url** ``
- **Maintainer** `None`
- **Maintainer_email** `None`
- **Keywords.de** `['verkehrsflachen', 'strassen']`
- **Issued** `2024-12-02T00:00:00`
- **Metadata_created** `2024-11-29T12:17:03.492667`
- **Metadata_modified** `2025-02-26T12:57:24.794412`


# Load packages

```{r}

library(tidyverse)
library(skimr)

```

# Load data

-   The dataset has 1 distribution(s) in CSV format.
-   All available CSV distributions are listed below and can be read into a tibble.

```{r}

# Distribution 0
# Package_id               : 96f4226e-6395-40fa-9562-a86472dd3a42
# Description              : 
# Issued                   : None
# Modified                 : 2024-10-15T12:14:30.155000+00:00
# Rights                   : https://opendata.swiss/terms-of-use#terms_by

df <- read_delim('https://data.zg.ch/store/1/resource/287')



```

# Analyze data

```{r}

glimpse(df)
str(df)
skim(df)

head(df)
tail(df)

```

# Continue your code here...

```{r}

```

------------------------------------------------------------------------

# Contact

opendata@zg.ch | Open Data Zug
