---
title: "Open Government Data, opendata.swiss"
date: "2026-01-25"
output: html_document
---

## Dataset: Eidgenössische und kantonale Wahlen: Übersicht (seit 2003)

Verzeichnis aller kantonalen und eidgenössischen Wahlen seit 2003 mit Verlinkungen zu den detaillierten Datensätzen[Gemeindestatistiken](https://data.bl.ch/explore/dataset/12730) (Stimmberechtigte, Stimmbeteiligung)[Listenergebnisse auf Ebene Kanton (Nationalratswahlen) bzw. Wahlkreis (Landratswahlen)](https://data.bl.ch/explore/dataset/12740)[Listenergebnisse auf Ebene Gemeinde](https://data.bl.ch/explore/dataset/12750)[Herkunft der Listenstimmen auf Ebene Gemeinde](https://data.bl.ch/explore/dataset/12760)[Kandidierendenresultate auf Ebene Kanton (Nationalratswahlen) bzw. Wahlkreis (Landratswahlen)](https://data.bl.ch/explore/dataset/12770)[Kandidierendenresultate auf Ebene Gemeinde](https://data.bl.ch/explore/dataset/12780)[Herkunft der Kandidierendenstimmen auf Ebene Gemeinde](https://data.bl.ch/explore/dataset/12790)

[Direct link by **opendata.swiss** for dataset](https://opendata.swiss/de/dataset/eidgenossische-und-kantonale-wahlen-seit-2003-ubersicht)<br>
[Direct link by **Kanton Basel-Landschaft** for dataset](https://data.bl.ch/explore/dataset/12720/)

Auto generated R starter code for data set 12720@kanton-basel-landschaft.

## Metadata

- **Publisher.name** `nan`
- **Organization.display_name.de** `Kanton Basel-Landschaft`
- **Organization.url** `https://www.baselland.ch`
- **Maintainer** `nan`
- **Maintainer_email** `None`
- **Keywords.de** `['wahlsystem', 'mandat', 'absolute-mehrheit', 'landratswahlen', 'nationalratswahlen', 'regierungsratswahlen', 'standeratswahlen', 'wahlkreis', 'wahlergebnisse', 'wahlresultate', 'wahlarchiv', 'ersatzwahl', 'nachwahl', 'statistikdaten']`
- **Issued** `2025-09-11T00:00:00`
- **Metadata_created** `2025-09-12T04:46:07.798989`
- **Metadata_modified** `2026-01-23T00:48:02.284247`


# Load packages

```{r}

library(tidyverse)
library(skimr)

```

# Load data

-   The dataset has 1 distribution(s) in CSV format.
-   All available CSV distributions are listed below and can be read into a tibble.

```{r}

# Distribution 0
# Package_id               : 975e53a0-122b-454f-a5c0-56d4c70a558f
# Description              : Eidgenössische und kantonale Wahlen: Übersicht (seit 2003) (csv)
# Issued                   : 2025-09-11T00:00:00
# Modified                 : 2026-01-22T08:28:14.575000+00:00
# Rights                   : https://opendata.swiss/terms-of-use#terms_by

df <- read_delim('https://data.bl.ch/api/v2/catalog/datasets/12720/exports/csv?use_labels=true')



```

# Analyze data

```{r}

glimpse(df)
str(df)
skim(df)

head(df)
tail(df)

```

# Continue your code here...

```{r}

```

------------------------------------------------------------------------

# Contact

wahlen-abstimmungen@bl.ch | Isabel Rabaglio
