---
title: "Open Government Data, opendata.swiss"
date: "2023-12-31"
output: html_document
---

## Dataset: Kantonale Beiträge an Spitalbehandlungen

Schlussresultate der eidgenössischen Abstimmung 'Kantonale Beiträge an Spitalbehandlungen', 9. Februar 2003, Kanton Basel-Landschaft, aufgeschlüsselt nach Gemeinden.

[Direct link by **opendata.swiss** for dataset](https://opendata.swiss/de/dataset/kantonale-beitrage-an-spitalbehandlungen)<br>
[Direct link by **Kanton Basel-Landschaft** for dataset](https://abstimmungen.bl.ch/vote/kantonale-beitraege-an-spitalbehandlungen/data)

Auto generated R starter code for data set vote-kantonale-beitraege-an-spitalbehandlungen@kanton-basel-landschaft.

## Metadata

- **Publisher** `Basel-Landschaft`
- **Organization.display_name.de** `Kanton Basel-Landschaft`
- **Organization.url** `https://www.baselland.ch`
- **Maintainer** `Basel-Landschaft`
- **Maintainer_email** `wahlen-abstimmungen@bl.ch`
- **Keywords.de** `['abstimmung', 'national']`
- **Issued** `2003-02-09T00:00:00`
- **Metadata_created** `2022-12-13T15:05:19.403414`
- **Metadata_modified** `2023-12-30T09:26:50.874222`


# Load packages

```{r}

library(tidyverse)
library(skimr)

```

# Load data

-   The dataset has 1 distribution(s) in CSV format.
-   All available CSV distributions are listed below and can be read into a tibble.

```{r}

# Distribution 0
# Package_id               : 97752241-04ce-41a8-998c-7d79fb58ea32
# Description              : 
# Issued                   : 2021-09-01T07:17:16+00:00
# Modified                 : 2022-01-19T06:36:17+00:00
# Rights                   : NonCommercialAllowed-CommercialAllowed-ReferenceRequired

df <- read_delim('https://abstimmungen.bl.ch/vote/kantonale-beitraege-an-spitalbehandlungen/data-csv')



```

# Analyze data

```{r}

glimpse(df)
str(df)
skim(df)

head(df)
tail(df)

```

# Continue your code here...

```{r}

```

------------------------------------------------------------------------

# Contact

wahlen-abstimmungen@bl.ch | Basel-Landschaft
