---
title: "Open Government Data, opendata.swiss"
date: "2025-03-13"
output: html_document
---

## Dataset: Änderung vom 29. September 2023 des Obligationenrechts (Mietrecht: Untermiete)

Schlussresultate der eidgenössischen Abstimmung 'Änderung vom 29. September 2023 des Obligationenrechts (Mietrecht: Untermiete)', 24. November 2024, Kanton Zug, aufgeschlüsselt nach Gemeinden.

[Direct link by **opendata.swiss** for dataset](https://opendata.swiss/de/dataset/anderung-vom-29-september-2023-des-obligationenrechts-mietrecht-untermiete)<br>
[Direct link by **Staatskanzlei Zug** for dataset](https://wab.zug.ch/vote/mietrecht-untermiete/data)

Auto generated R starter code for data set vote-mietrecht-untermiete@staatskanzlei-zug.

## Metadata

- **Publisher** `Staatskanzlei Zug`
- **Organization.display_name.de** `Staatskanzlei Zug`
- **Organization.url** ``
- **Maintainer** `None`
- **Maintainer_email** `None`
- **Keywords.de** `['abstimmung', 'national']`
- **Issued** `2024-11-24T00:00:00`
- **Metadata_created** `2024-12-18T02:51:38.014257`
- **Metadata_modified** `2025-03-13T03:38:18.065449`


# Load packages

```{r}

library(tidyverse)
library(skimr)

```

# Load data

-   The dataset has 1 distribution(s) in CSV format.
-   All available CSV distributions are listed below and can be read into a tibble.

```{r}

# Distribution 0
# Package_id               : 97b0d299-2b5a-41b5-b3fe-21041bee8ebb
# Description              : 
# Issued                   : 2024-10-18T08:53:13+00:00
# Modified                 : 2024-11-24T12:54:27+00:00
# Rights                   : https://opendata.swiss/terms-of-use#terms_by

df <- read_delim('https://wab.zug.ch/vote/mietrecht-untermiete/data-csv')



```

# Analyze data

```{r}

glimpse(df)
str(df)
skim(df)

head(df)
tail(df)

```

# Continue your code here...

```{r}

```

------------------------------------------------------------------------

# Contact

info@zg.ch | Staatskanzlei Zug
