---
title: "Open Government Data, opendata.swiss"
date: "2023-01-16"
output: html_document
---

## Dataset: Volksinitiative vom 1. März 2006 'Für die Unverjährbarkeit pornografischer Straftaten an Kindern'

Schlussresultate der eidgenössischen Abstimmung 'Volksinitiative vom 1. März 2006 'Für die Unverjährbarkeit pornografischer Straftaten an Kindern'', 30. November 2008, Kanton Basel-Landschaft, aufgeschlüsselt nach Gemeinden.

[Direct link by **opendata.swiss** for dataset](https://opendata.swiss/de/dataset/volksinitiative-vom-1-marz-2006-fur-die-unverjahrbarkeit-pornografischer-straftaten-an-kindern)<br>
[Direct link by **Kanton Basel-Landschaft** for dataset](https://abstimmungen.bl.ch/vote/volksinitiative-vom-1-maerz-2006-fuer-die-unverjaehrbarkeit-pornografischer-straftaten-an-kindern/data)

Auto generated R starter code for data set vote-volksinitiative-vom-1-maerz-2006-fuer-die-unverjaehrbarkeit-pornografischer-straftaten-an-kindern@kanton-basel-landschaft.

## Metadata

- **Publisher** `Basel-Landschaft`
- **Organization.display_name.de** `Kanton Basel-Landschaft`
- **Organization.url** `https://www.bl.ch`
- **Maintainer** `None`
- **Maintainer_email** `None`
- **Keywords.de** `['abstimmung', 'national']`
- **Issued** `2008-11-30T00:00:00`
- **Metadata_created** `2022-12-13T15:02:31.324720`
- **Metadata_modified** `2023-01-16T01:10:09.751526`


# Load packages

```{r}

library(tidyverse)
library(skimr)

```

# Load data

-   The dataset has 1 distribution(s) in CSV format.
-   All available CSV distributions are listed below and can be read into a tibble.

```{r}

# Distribution 0
# Package_id               : 99a6d8c4-979a-402a-abbe-7baecec4c116
# Description              : 
# Issued                   : 2021-09-01T00:00:00
# Modified                 : 2022-01-19T00:00:00
# Rights                   : NonCommercialAllowed-CommercialAllowed-ReferenceRequired

df <- read_delim('https://abstimmungen.bl.ch/vote/volksinitiative-vom-1-maerz-2006-fuer-die-unverjaehrbarkeit-pornografischer-straftaten-an-kindern/data-csv')



```

# Analyze data

```{r}

glimpse(df)
str(df)
skim(df)

head(df)
tail(df)

```

# Continue your code here...

```{r}

```

------------------------------------------------------------------------

# Contact

wahlen-abstimmungen@bl.ch | Basel-Landschaft
