---
title: "Open Government Data, opendata.swiss"
date: "2025-01-23"
output: html_document
---

## Dataset: Fahrplan 2025 (NeTEx)

Der Fahrplan enthält die grundlegenden topologischen, sowie die zeitlichen Element, die eine Fahrplandarstellung und -auskunft ermöglichen. Dies ist ein erster Testdatensatz in NeTEx. Er umfasst den öV der Schweiz und beruht auf einem Schweizer Profil (s. weitere Angaben).

Hinweis: die CSV Datei enthält nur eine Liste der Dateien im ZIP.


[Direct link by **opendata.swiss** for dataset](https://opendata.swiss/de/dataset/beta-fahrplan-2025-netex)<br>
[Direct link by **Geschäftsstelle Systemaufgaben Kundeninformation (SBB AG)** for dataset](https://opentransportdata.swiss/dataset/timetablenetex_2025)

Auto generated R starter code for data set timetablenetex_2025@oevch.

## Metadata

- **Publisher** `INFO+ via DIVA`
- **Organization.display_name.de** `Geschäftsstelle Systemaufgaben Kundeninformation (SBB AG)`
- **Organization.url** `https://www.opentransportdata.swiss`
- **Maintainer** `Open-Data-Plattform Mobilität Schweiz`
- **Maintainer_email** `opendata@sbb.ch`
- **Keywords.de** `['verkehrsmittel', 'bus', 'mobilitatsdienstleister', 'zug', 'netex', 'fahrt', 'linie', 'seilbahn', 'embag', 'daten', 'passagier', 'haltestelle', 'fahrplan', 'geschaftsorganisation']`
- **Issued** `2024-09-04T00:00:00`
- **Metadata_created** `2024-09-05T02:03:01.920458`
- **Metadata_modified** `2025-01-23T02:42:48.516593`


# Load packages

```{r}

library(tidyverse)
library(skimr)

```

# Load data

-   The dataset has 7 distribution(s) in CSV format.
-   All available CSV distributions are listed below and can be read into a tibble.

```{r}

# Distribution 0
# Package_id               : 99dc5722-bfef-438d-aaa8-74838da35039
# Description              : 
# Issued                   : 2025-01-14T14:06:14.465233
# Modified                 : 2025-01-14T14:06:14.465233
# Rights                   : https://opendata.swiss/terms-of-use#terms_by

df <- read_delim('https://opentransportdata.swiss/dataset/aee118c4-6e3a-4419-a610-2ac62ce0dd54/resource/830c1194-3630-4674-a14b-dfbef739f0cf/download/prod_netex_tt_1.10_che_ski_2025_oev-schweiz_1_1_202501110301_readme.csv')

# Distribution 1
# Package_id               : 99dc5722-bfef-438d-aaa8-74838da35039
# Description              : 
# Issued                   : 2025-01-10T13:46:10.075313
# Modified                 : 2025-01-10T13:46:10.075313
# Rights                   : https://opendata.swiss/terms-of-use#terms_by

df <- read_delim('https://opentransportdata.swiss/dataset/aee118c4-6e3a-4419-a610-2ac62ce0dd54/resource/ad6e8c1c-b05d-4c89-b2b9-1b8c31cf6537/download/prod_netex_tt_1.10_che_ski_2025_oev-schweiz_1_1_202501090101_readme.csv')

# Distribution 2
# Package_id               : 99dc5722-bfef-438d-aaa8-74838da35039
# Description              : 
# Issued                   : 2024-12-20T12:30:33.068176
# Modified                 : 2024-12-20T12:30:33.068176
# Rights                   : https://opendata.swiss/terms-of-use#terms_by

df <- read_delim('https://opentransportdata.swiss/dataset/aee118c4-6e3a-4419-a610-2ac62ce0dd54/resource/78121013-10ba-42e9-b783-09f9ffeeba28/download/prod_netex_tt_1.10_che_ski_2025_oev-schweiz_1_1_202412191112_readme.csv')

# Distribution 3
# Package_id               : 99dc5722-bfef-438d-aaa8-74838da35039
# Description              : 
# Issued                   : 2025-01-21T14:31:28.271343
# Modified                 : 2025-01-21T14:31:28.271343
# Rights                   : https://opendata.swiss/terms-of-use#terms_by

df <- read_delim('https://opentransportdata.swiss/dataset/aee118c4-6e3a-4419-a610-2ac62ce0dd54/resource/f1cb532a-0aea-4cb0-8411-6861e7b27baa/download/prod_netex_tt_1.10_che_ski_2025_oev-schweiz_1_1_202501180401_readme.csv')

# Distribution 4
# Package_id               : 99dc5722-bfef-438d-aaa8-74838da35039
# Description              : 
# Issued                   : 2024-12-24T12:45:54.138814
# Modified                 : 2024-12-24T12:45:54.138814
# Rights                   : https://opendata.swiss/terms-of-use#terms_by

df <- read_delim('https://opentransportdata.swiss/dataset/aee118c4-6e3a-4419-a610-2ac62ce0dd54/resource/0e0e0cec-f56d-45df-a809-581532409812/download/prod_netex_tt_1.10_che_ski_2025_oev-schweiz_1_1_202412210312_readme.csv')

# Distribution 5
# Package_id               : 99dc5722-bfef-438d-aaa8-74838da35039
# Description              : 
# Issued                   : 2025-01-07T13:36:02.461637
# Modified                 : 2025-01-07T13:36:02.461637
# Rights                   : https://opendata.swiss/terms-of-use#terms_by

df <- read_delim('https://opentransportdata.swiss/dataset/aee118c4-6e3a-4419-a610-2ac62ce0dd54/resource/d1ac30a6-7bb7-4e62-916b-2f5c9095dea2/download/prod_netex_tt_1.10_che_ski_2025_oev-schweiz_1_1_202501040301_readme.csv')

# Distribution 6
# Package_id               : 99dc5722-bfef-438d-aaa8-74838da35039
# Description              : 
# Issued                   : 2025-01-17T14:15:55.871911
# Modified                 : 2025-01-17T14:15:55.871911
# Rights                   : https://opendata.swiss/terms-of-use#terms_by

df <- read_delim('https://opentransportdata.swiss/dataset/aee118c4-6e3a-4419-a610-2ac62ce0dd54/resource/bf8900d5-a02b-46de-ad6a-89fe98b0c4ac/download/prod_netex_tt_1.10_che_ski_2025_oev-schweiz_1_1_202501160101_readme.csv')



```

# Analyze data

```{r}

glimpse(df)
str(df)
skim(df)

head(df)
tail(df)

```

# Continue your code here...

```{r}

```

------------------------------------------------------------------------

# Contact

opendata@sbb.ch | Open Data Mobilität Schweiz
