---
title: "Open Government Data, opendata.swiss"
date: "2025-02-08"
output: html_document
---

## Dataset: Fahrplan 2025 (NeTEx)

Der Fahrplan enthält die grundlegenden topologischen, sowie die zeitlichen Element, die eine Fahrplandarstellung und -auskunft ermöglichen. Dies ist ein erster Testdatensatz in NeTEx. Er umfasst den öV der Schweiz und beruht auf einem Schweizer Profil (s. weitere Angaben).

Hinweis: die CSV Datei enthält nur eine Liste der Dateien im ZIP.


[Direct link by **opendata.swiss** for dataset](https://opendata.swiss/de/dataset/beta-fahrplan-2025-netex)<br>
[Direct link by **Geschäftsstelle Systemaufgaben Kundeninformation (SBB AG)** for dataset](https://opentransportdata.swiss/dataset/timetablenetex_2025)

Auto generated R starter code for data set timetablenetex_2025@oevch.

## Metadata

- **Publisher** `INFO+ via DIVA`
- **Organization.display_name.de** `Geschäftsstelle Systemaufgaben Kundeninformation (SBB AG)`
- **Organization.url** `https://www.opentransportdata.swiss`
- **Maintainer** `Open-Data-Plattform Mobilität Schweiz`
- **Maintainer_email** `opendata@sbb.ch`
- **Keywords.de** `['linie', 'mobilitatsdienstleister', 'zug', 'passagier', 'netex', 'seilbahn', 'fahrplan', 'geschaftsorganisation', 'embag', 'daten', 'haltestelle', 'fahrt', 'bus', 'verkehrsmittel']`
- **Issued** `2024-09-04T00:00:00`
- **Metadata_created** `2024-09-05T02:03:01.920458`
- **Metadata_modified** `2025-02-08T02:15:02.274792`


# Load packages

```{r}

library(tidyverse)
library(skimr)

```

# Load data

-   The dataset has 2 distribution(s) in CSV format.
-   All available CSV distributions are listed below and can be read into a tibble.

```{r}

# Distribution 0
# Package_id               : 99dc5722-bfef-438d-aaa8-74838da35039
# Description              : 
# Issued                   : 2025-02-07T15:41:26.380599
# Modified                 : 2025-02-07T15:41:26.380599
# Rights                   : https://opendata.swiss/terms-of-use#terms_by

df <- read_delim('https://opentransportdata.swiss/dataset/aee118c4-6e3a-4419-a610-2ac62ce0dd54/resource/740bdf79-e44d-4873-a1b5-a3d741e99454/download/prod_netex_tt_1.10_che_ski_2025_oev-schweiz_1_1_202502060302_readme.csv')

# Distribution 1
# Package_id               : 99dc5722-bfef-438d-aaa8-74838da35039
# Description              : 
# Issued                   : 2025-02-04T15:31:22.904409
# Modified                 : 2025-02-04T15:31:22.904409
# Rights                   : https://opendata.swiss/terms-of-use#terms_by

df <- read_delim('https://opentransportdata.swiss/dataset/aee118c4-6e3a-4419-a610-2ac62ce0dd54/resource/d51b682c-1731-44b9-ba93-189b1984ccf2/download/prod_netex_tt_1.10_che_ski_2025_oev-schweiz_1_1_202502010402_readme.csv')



```

# Analyze data

```{r}

glimpse(df)
str(df)
skim(df)

head(df)
tail(df)

```

# Continue your code here...

```{r}

```

------------------------------------------------------------------------

# Contact

opendata@sbb.ch | Open Data Mobilität Schweiz
