---
title: "Open Government Data, opendata.swiss"
date: "2023-01-16"
output: html_document
---

## Dataset: Internetzugang der Haushalte

Dieser Dataset präsentiert die jährlichen Zahlen des Anteils Haushalte mit Breitband-Internetverbindung nach Altersklasse, Bildungsstand, monatlichem Bruttoeinkommen, Haushaltsgrösse, Sprachregion und Grossregion, seit 2004. Die Beschreibungen der Variablen in der CSV-Datei sind im Anhang verfügbar.

[Direct link by **opendata.swiss** for dataset](https://opendata.swiss/de/dataset/internetzugang-der-haushalte2)<br>
[Direct link by **Bundesamt für Statistik BFS** for dataset](https://www.bfs.admin.ch/asset/de/ts-x-ind-30109)

Auto generated R starter code for data set 23588862@bundesamt-fur-statistik-bfs.

## Metadata

- **Publisher** `BFS/OFS`
- **Organization.display_name.de** `Bundesamt für Statistik BFS`
- **Organization.url** `https://www.bfs.admin.ch`
- **Maintainer** `None`
- **Maintainer_email** `None`
- **Keywords.de** `['stichprobenerhebung', 'omnibus-2021-erhebung-zur-internetnutzung', 'tabelle', 'haushaltsbudgeterhebung', 'kultur-medien-informationsgesellschaft-sport']`
- **Issued** `2022-11-18T00:00:00`
- **Metadata_created** `2022-11-18T09:36:12.577688`
- **Metadata_modified** `2023-01-16T09:41:20.140492`


# Load packages

```{r}

library(tidyverse)
library(skimr)

```

# Load data

-   The dataset has 1 distribution(s) in CSV format.
-   All available CSV distributions are listed below and can be read into a tibble.

```{r}

# Distribution 0
# Package_id               : 99f6f973-c475-422c-87da-f44eeefc73d3
# Description              : Dieser Dataset präsentiert die jährlichen Zahlen des Anteils Haushalte mit Breitband-Internetverbindung nach Altersklasse, Bildungsstand, monatlichem Bruttoeinkommen, Haushaltsgrösse, Sprachregion und Grossregion, seit 2004. Die Beschreibungen der Variablen in der CSV-Datei sind im Anhang verfügbar.
# Issued                   : 2022-11-18T00:00:00
# Modified                 : 2022-11-08T00:00:00
# Rights                   : NonCommercialAllowed-CommercialWithPermission-ReferenceRequired

df <- read_delim('https://www.bfs.admin.ch/bfsstatic/dam/assets/23588864/master')



```

# Analyze data

```{r}

glimpse(df)
str(df)
skim(df)

head(df)
tail(df)

```

# Continue your code here...

```{r}

```

------------------------------------------------------------------------

# Contact

auskunftsdienst@bfs.admin.ch | info@bfs.admin.ch
