---
title: "Open Government Data, opendata.swiss"
date: "2024-11-16"
output: html_document
---

## Dataset: Rinder - Alter von Kühen bei der letzten Abkalbung nach Rasse

Verteilung des Alters (in Monaten) von Kühen bei der letzten Abkalbung (LKA) nach Rasse. Das LKA wird im Bereich von 20-300 Monaten in Form eines Boxplots wiedergegeben. Die Anzahl Beobachtungen pro Rasse findet sich im .csv.

[Direct link by **opendata.swiss** for dataset](https://opendata.swiss/de/dataset/rinder-alter-von-kuhen-bei-der-letzten-abkalbung-nach-rasse)<br>
[Direct link by **Identitas AG** for dataset](https://tierstatistik.identitas.ch/)

Auto generated R starter code for data set cattle-ageLastCalvingBreed@identitas.

## Metadata

- **Publisher** `Identitas AG`
- **Organization.display_name.de** `Identitas AG`
- **Organization.url** `http://www.identitas.ch`
- **Maintainer** `Team Tierstatistik Identitas AG`
- **Maintainer_email** `tierstatistik@identitas.ch`
- **Keywords.de** `['alter', 'abkalbung', 'nutztiere', 'rinder']`
- **Issued** `2024-10-31T00:00:00`
- **Metadata_created** `2023-11-28T03:52:53.362672`
- **Metadata_modified** `2024-11-12T03:23:38.503958`


# Load packages

```{r}

library(tidyverse)
library(skimr)

```

# Load data

-   The dataset has 1 distribution(s) in CSV format.
-   All available CSV distributions are listed below and can be read into a tibble.

```{r}

# Distribution 0
# Package_id               : 9bcadaa5-080a-426f-ae12-e7b8a2df07d3
# Description              : 
# Issued                   : 2024-11-11T00:00:00
# Modified                 : None
# Rights                   : https://opendata.swiss/terms-of-use#terms_by

df <- read_delim('https://tierstatistik.identitas.ch/data/cattle-ageLastCalvingBreed.csv')



```

# Analyze data

```{r}

glimpse(df)
str(df)
skim(df)

head(df)
tail(df)

```

# Continue your code here...

```{r}

```

------------------------------------------------------------------------

# Contact

tierstatistik@identitas.ch | Team Tierstatistik Identitas AG
