---
title: "Open Government Data, opendata.swiss"
date: "2025-08-08"
output: html_document
---

## Dataset: Schweizerische Gesamtenergiestatistik: Erdölbilanz der Schweiz

Die Erdölbilanz der Schweiz gibt Auskunft über Import, Export, Produktion der Raffinerien im Inland, Lagerhaltungen im Grosshandel und bei Konsumenten, Absatz im Grosshandel, Umbuchungen von Produkten (bspw. zwischen Diesel und Heizöl extra-leicht), Einkauf der Konsumenten und Endverbrauch von Rohöl und Erdölprodukten in der Schweiz auf jährlicher Basis. In der Bilanz wird nach folgenden Produkten differenziert: Rohöl, Benzin verbleibt, Benzin bleifrei, Flugbenzin, Flugpetrol, Diesel, Heizöl extra-leicht, Heizöl mittel und schwer (inkl. Marine Fuel Oil), Petrolkoks und übrige Erdölprodukte (Flussiggase, Leuchtpetrol, White Spirit, VGO us.). Der nicht-energetische Verbrauch wird separat ausgewiesen. Quellen: Carbura, Avenergy, BFE

[Direct link by **opendata.swiss** for dataset](https://opendata.swiss/de/dataset/schweizerische-gesamtenergiestatistik-erdolbilanz-der-schweiz)<br>
[Direct link by **Bundesamt für Energie BFE** for dataset](https://www.bfe.admin.ch/bfe/de/home/versorgung/statistik-und-geodaten/energiestatistiken/gesamtenergiestatistik.html)

Auto generated R starter code for data set ogd124@bundesamt-fur-energie-bfe.

## Metadata

- **Publisher.name** `nan`
- **Organization.display_name.de** `Bundesamt für Energie BFE`
- **Organization.url** `http://www.bfe.admin.ch`
- **Maintainer** `Bundesamt für Energie BFE`
- **Maintainer_email** `ogd@bfe.admin.ch`
- **Keywords.de** `['energiebilanz', 'erdolbilanz', 'erdolprodukte', 'treibstoffe', 'brennstoffe']`
- **Issued** `2024-12-13T00:00:00`
- **Metadata_created** `2024-12-13T10:00:47.865254`
- **Metadata_modified** `2025-07-08T07:41:51.331193`


# Load packages

```{r}

library(tidyverse)
library(skimr)

```

# Load data

-   The dataset has 1 distribution(s) in CSV format.
-   All available CSV distributions are listed below and can be read into a tibble.

```{r}

# Distribution 0
# Package_id               : 9bcec0f4-041a-4932-bf54-183e08230421
# Description              : 
# Issued                   : 2024-12-13T00:00:00
# Modified                 : 2025-06-30T00:00:00
# Rights                   : None

df <- read_delim('https://www.uvek-gis.admin.ch/BFE/ogd/124/ogd124_erdölbilanz.csv')



```

# Analyze data

```{r}

glimpse(df)
str(df)
skim(df)

head(df)
tail(df)

```

# Continue your code here...

```{r}

```

------------------------------------------------------------------------

# Contact

ogd@bfe.admin.ch | Bundesamt für Energie BFE
