---
title: "Open Government Data, opendata.swiss"
date: "2025-09-14"
output: html_document
---

## Dataset: Hydrometrie Thurgau - Pegel kombiniert (m ü. M.)

Der Datensatz beinhaltet Informationen den Parameter Pegel kombiniert (m ü. M.) für verschiedene Messtationen des Hydrologischen Messnetzes im Kanton Thurgau. Über die im Datensatz enthaltene Objekt ID (obj_id) können Informationen zum Standort und der Messung aus dem Datensatz Messstationen bezogen werden.
Aus Speicherplatzgründen finden sich hier nur die Daten für die letzten 365 Tage. Vollständige Datensätze und teilweise feinere zeitliche Granularität können über den folgenden Link als gezippte CSV heruntergeladen werden:
[Vollsträndige Daten als gezippte CSV](https://ogdtg.ch/hydrodaten/pegel_kombiniert_m_u_m_full.csv.gz)
BITTE BEACHTEN: Es handelt sich um ungeprüfte Rohdaten aus Sensormessungen, welche nicht Plausibilisiert wurden.

Datenbezug erfolgt über ThurGIS. Hier können alle Messtationen und deren Standorte kartografisch eingesehen werden.
[Link zur ThurGIS Karte](https://map.geo.tg.ch/apps/mf-geoadmin3/?lang=de&topic=ech&layers=hydrologische_messnetze_werterhebung&layers_opacity=0.9)

[Direct link by **opendata.swiss** for dataset](https://opendata.swiss/de/dataset/hydrometrie-thurgau-pegel-kombiniert-m-u-m)<br>
[Direct link by **Kanton Thurgau** for dataset](https://data.tg.ch/explore/dataset/dbu-afu-6/)

Auto generated R starter code for data set dbu-afu-6@kanton-thurgau.

## Metadata

- **Publisher.name** `nan`
- **Organization.display_name.de** `Kanton Thurgau`
- **Organization.url** `https://ogd.tg.ch`
- **Maintainer** `None`
- **Maintainer_email** `None`
- **Keywords.de** `['wasserstand', 'bodensee', 'fluss', 'gewaesserqualitat', 'temperatur', 'untersee', 'abflusspegel', 'leitfahigkeit', 'hydrometrie', 'fliessgewaesser']`
- **Issued** `2025-08-26T09:57:44+00:00`
- **Metadata_created** `2025-08-27T15:21:44.846850`
- **Metadata_modified** `2025-09-13T11:16:41.443185`


# Load packages

```{r}

library(tidyverse)
library(skimr)

```

# Load data

-   The dataset has 1 distribution(s) in CSV format.
-   All available CSV distributions are listed below and can be read into a tibble.

```{r}

# Distribution 0
# Package_id               : 9c346d62-cf95-49c5-bc87-89198b4762eb
# Description              : Hydrometrie Thurgau - Pegel kombiniert (m ü. M.) (csv)
# Issued                   : 2025-08-26T09:57:44+00:00
# Modified                 : 2025-08-26T09:57:44+00:00
# Rights                   : http://www.opendefinition.org/licenses/cc-by/

df <- read_delim('https://data.tg.ch/api/v2/catalog/datasets/dbu-afu-6/exports/csv?use_labels=true')



```

# Analyze data

```{r}

glimpse(df)
str(df)
skim(df)

head(df)
tail(df)

```

# Continue your code here...

```{r}

```

------------------------------------------------------------------------

# Contact

ogd@tg.ch | OGD-Koordinationsstelle Kanton Thurgau
