---
title: "Open Government Data, opendata.swiss"
date: "2025-06-01"
output: html_document
---

## Dataset: Gemeldete offene Stellen ab 2004

Dieser Datensatz bietet eine monatliche Übersicht über die freiwilligen Stellenausschreibungen bei den regionalen Arbeitsvermittlungen, im Kanton Freiburg und in der gesamten Schweiz seit 2004. Ab Juni 2009 gilt eine neue administrative Definition für offene Stellen (SECO).

[Direct link by **opendata.swiss** for dataset](https://opendata.swiss/de/dataset/gemeldete-offene-stellen-ab-2004)<br>
[Direct link by **Amt für Statistik und Daten Freiburg** for dataset](https://opendata.fr.ch/explore/dataset/03_03_places_vacantes_annoncees_mensuelles/)

Auto generated R starter code for data set 03_03_places_vacantes_annoncees_mensuelles@ssd.

## Metadata

- **Publisher.name** `ssd`
- **Organization.display_name.de** `Amt für Statistik und Daten Freiburg`
- **Organization.url** `https://www.fr.ch/deef/ssd`
- **Maintainer** `Centre de compétences et de coordination OGD / Kompetenz- und Koordinationszentrum für OGD`
- **Maintainer_email** `opendata@fr.ch`
- **Keywords.de** `['offene-stellen', 'freiburger-konjunkturspiegel', 'konjunkturindikatoren']`
- **Issued** `2025-05-06T00:00:00`
- **Metadata_created** `2025-01-30T19:22:23.728342`
- **Metadata_modified** `2025-05-31T05:17:33.893840`


# Load packages

```{r}

library(tidyverse)
library(skimr)

```

# Load data

-   The dataset has 1 distribution(s) in CSV format.
-   All available CSV distributions are listed below and can be read into a tibble.

```{r}

# Distribution 0
# Package_id               : 9c6fca81-548a-4c77-a497-afa8ae7c7da7
# Description              : Gemeldete offene Stellen ab 2004 (csv)
# Issued                   : 2025-05-06T00:00:00
# Modified                 : 2025-05-06T08:04:38.231000+00:00
# Rights                   : https://opendata.swiss/terms-of-use#terms_by

df <- read_delim('https://opendata.fr.ch/api/explore/v2.1/catalog/datasets/03_03_places_vacantes_annoncees_mensuelles/exports/csv?use_labels=true')



```

# Analyze data

```{r}

glimpse(df)
str(df)
skim(df)

head(df)
tail(df)

```

# Continue your code here...

```{r}

```

------------------------------------------------------------------------

# Contact

opendata@fr.ch | Centre de compétences et de coordination OGD / Kompetenz- und Koordinationszentrum für OGD
