---
title: "Open Government Data, opendata.swiss"
date: "2024-12-25"
output: html_document
---

## Dataset: Gebäude mit Wohnnutzung nach Gebäudekategorie und Politischer Gemeinde (Bestand)

Der Datensatz enthält die Anzahl der Gebäude mit Wohnnutzung nach Gebäudekategorie und Politischer Gemeinde ab dem Jahr 2009. Gebäudekategorien: Einfamilienhäuser (GEBK_EINF): reine Wohngebäude mit einer Wohnung Mehrfamilienhäuser (GEBK_MFH: reine Wohngebäude mit mehr als einer WohnungWohngebäude mit Nebennutzung (GEBK_WMN): Gebäude, die hauptsächlich Wohnzwecken dienen. Gebäude mit teilweiser Wohnnutzung (GEBK_TWN): Gebäude, die hauptsächlich anderen als Wohnzwecken dienen, wie Fabriken, Verwaltungsbauten, Schulen usw., unter der Bedingung, dass diese über mindestens eine Wohnung oder separate Wohnräume verfügen. Quellenangabe: Bundesamt für Statistik, Gebäude- und WohnungsstatistikMehr Informationen zu den Daten finden Sie [hier](https://www.bfs.admin.ch/bfs/de/home/statistiken/bau-wohnungswesen/bautaetigkeit.html).

[Direct link by **opendata.swiss** for dataset](https://opendata.swiss/de/dataset/gebaude-mit-wohnnutzung-nach-gebaudekategorie-und-politischer-gemeinde-bestand)<br>
[Direct link by **Kanton Thurgau** for dataset](https://data.tg.ch/explore/dataset/sk-stat-88/)

Auto generated R starter code for data set sk-stat-88@kanton-thurgau.

## Metadata

- **Publisher** `kanton-thurgau`
- **Organization.display_name.de** `Kanton Thurgau`
- **Organization.url** `https://ogd.tg.ch`
- **Maintainer** `None`
- **Maintainer_email** `None`
- **Keywords.de** `['gebaude', 'wohnnutzung', 'politische-gemeinde', 'wohnungen', 'gemeinde']`
- **Issued** `2021-12-20T00:00:00`
- **Metadata_created** `2023-12-20T11:52:07.176391`
- **Metadata_modified** `2024-12-24T11:20:24.009218`


# Load packages

```{r}

library(tidyverse)
library(skimr)

```

# Load data

-   The dataset has 1 distribution(s) in CSV format.
-   All available CSV distributions are listed below and can be read into a tibble.

```{r}

# Distribution 0
# Package_id               : 9e91bfe9-5ac1-43a2-b14b-f15c7d851a47
# Description              : Gebäude mit Wohnnutzung nach Gebäudekategorie und Politischer Gemeinde (Bestand) (csv)
# Issued                   : 2021-12-20T00:00:00
# Modified                 : 2024-11-01T09:29:09.392000+00:00
# Rights                   : https://opendata.swiss/terms-of-use#terms_by

df <- read_delim('https://data.tg.ch/api/v2/catalog/datasets/sk-stat-88/exports/csv?use_labels=true')



```

# Analyze data

```{r}

glimpse(df)
str(df)
skim(df)

head(df)
tail(df)

```

# Continue your code here...

```{r}

```

------------------------------------------------------------------------

# Contact

ogd@tg.ch | OGD-Koordinationsstelle Kanton Thurgau
