---
title: "Open Government Data, opendata.swiss"
date: "2026-01-04"
output: html_document
---

## Dataset: Fernwärme, Netzlänge

Gesamte Netzlänge (Trassen) in km im Wärmeverbund KVA und Holz

[Direct link by **opendata.swiss** for dataset](https://opendata.swiss/de/dataset/fernwarme-netzlange1)<br>
[Direct link by **Stadt Zürich** for dataset](https://data.stadt-zuerich.ch/dataset/ewz_fw_netzlaenge_kva_und_holz)

Auto generated R starter code for data set 827f1c86-8762-45ef-b772-d163b1adf5dc@stadt-zurich.

## Metadata

- **Publisher.name** `Energielösungen Q, Elektrizitätswerk der Stadt Zürich, Departement der Industriellen Betriebe`
- **Organization.display_name.de** `Stadt Zürich`
- **Organization.url** `http://www.stadt-zuerich.ch/opendata`
- **Maintainer** `None`
- **Maintainer_email** `None`
- **Keywords.de** `['fernwaerme', 'gitlab', 'netzlaenge', 'sachdaten', 'tabelle', 'zeitreihe']`
- **Issued** `2021-12-31T00:00:00`
- **Metadata_created** `2025-09-11T05:08:31.683294`
- **Metadata_modified** `2025-12-31T00:47:07.792261`


# Load packages

```{r}

library(tidyverse)
library(skimr)

```

# Load data

-   The dataset has 1 distribution(s) in CSV format.
-   All available CSV distributions are listed below and can be read into a tibble.

```{r}

# Distribution 0
# Package_id               : 9f88978b-83fc-4e4b-9073-24a13461b946
# Description              : 
# Issued                   : 2025-10-09T15:11:04.008467
# Modified                 : 2025-12-30T08:23:32.571971
# Rights                   : https://opendata.swiss/terms-of-use#terms_open

df <- read_delim('https://data.stadt-zuerich.ch/dataset/ewz_fw_netzlaenge_kva_und_holz/download/ewz_fw_netzlaenge_kva_und_holz.csv')



```

# Analyze data

```{r}

glimpse(df)
str(df)
skim(df)

head(df)
tail(df)

```

# Continue your code here...

```{r}

```

------------------------------------------------------------------------

# Contact

opendata@zuerich.ch | Open Data Zürich
