---
title: "Open Government Data, opendata.swiss"
date: "2024-04-16"
output: html_document
---

## Dataset: Adressen Stadt Zürich

Die Gebäudeadressen der Stadt Zürich werden aus den amtlichen Vermessungsdaten erstellt und mit einem Hausnummernsortierschlüssel und mit Informationen (PLZ, Liegenschaften, etc.) ergänzt.

**Zweck**: Diese Daten werden von städtischen Dienstabteilungen in Applikationen mit Adresssuche und Info-Abfragen genutzt.

[Direct link by **opendata.swiss** for dataset](https://opendata.swiss/de/dataset/adressen-stadt-zurich)<br>
[Direct link by **Stadt Zürich** for dataset](https://data.stadt-zuerich.ch/dataset/geo_adressen_stadt_zuerich)

Auto generated R starter code for data set e15219bc-eb02-42a1-98f0-56a977b7507f@stadt-zurich.

## Metadata

- **Publisher** `GIS-Zentrum, Geomatik + Vermessung, Tiefbau- und Entsorgungsdepartement`
- **Organization.display_name.de** `Stadt Zürich`
- **Organization.url** `http://www.stadt-zuerich.ch/opendata`
- **Maintainer** `None`
- **Maintainer_email** `None`
- **Keywords.de** `['geodaten', 'vektordaten', 'adressen', 'punktdaten', 'geoportal', 'stzh']`
- **Issued** `nan`
- **Metadata_created** `2024-04-13T04:51:35.462502`
- **Metadata_modified** `2024-04-15T05:11:09.188701`


# Load packages

```{r}

library(tidyverse)
library(skimr)

```

# Load data

-   The dataset has 1 distribution(s) in CSV format.
-   All available CSV distributions are listed below and can be read into a tibble.

```{r}

# Distribution 0
# Package_id               : a0314864-8d0c-4b49-8686-f765d01c2880
# Description              : 
# Issued                   : 2023-06-11T03:11:25.461895
# Modified                 : None
# Rights                   : NonCommercialAllowed-CommercialAllowed-ReferenceNotRequired

df <- read_delim('https://www.stadt-zuerich.ch/geodaten/download/Adressen_Stadt_Zuerich?format=10008')



```

# Analyze data

```{r}

glimpse(df)
str(df)
skim(df)

head(df)
tail(df)

```

# Continue your code here...

```{r}

```

------------------------------------------------------------------------

# Contact

opendata@zuerich.ch | Open Data Zürich
