---
title: "Open Government Data, opendata.swiss"
date: "2025-04-29"
output: html_document
---

## Dataset: Altersbetreuung: Versorgungsregionen

Baselbieter Versorgungsregionen (VR) gemäss Altersbetreuungs- und Pflegegesetz (APG) 2021. Polygondaten als Shapefile oder GeoJSON. Stand: 1. Januar 2025Das [Altersbetreuungs- und Pflegegesetz (APG)](https://bl.clex.ch/app/de/texts_of_law/941) verpflichtet die Gemeinden dazu, sich zur Planung und Sicherstellung der Versorgung der Bevölkerung mit Angeboten zur Betreuung und Pflege zu sogenannten Versorgungsregionen zusammenschliessen. Da einzelne Versorgungsregionen sehr klein sind, verwendet der Kanton für Planungszwecke die aggregierten Versorgungsregionen. Bei den aggregierten Versorgungsregionen werden die Regionen Obereres Homburgertal und Farnsberg plus dem Oberbaselbiet zugeschlagen.

[Direct link by **opendata.swiss** for dataset](https://opendata.swiss/de/dataset/versorgungsregionen)<br>
[Direct link by **Kanton Basel-Landschaft** for dataset](https://data.bl.ch/explore/dataset/10740/)

Auto generated R starter code for data set 10740@kanton-basel-landschaft.

## Metadata

- **Publisher.name** `kanton-basel-landschaft`
- **Organization.display_name.de** `Kanton Basel-Landschaft`
- **Organization.url** `https://www.baselland.ch`
- **Maintainer** `Barbara Hoch`
- **Maintainer_email** `altersfragen@bl.ch`
- **Keywords.de** `['altersregion', 'pflegeregion', 'geodaten', 'gesundheitsplanung']`
- **Issued** `2023-03-29T00:00:00`
- **Metadata_created** `2023-04-12T02:19:06.409810`
- **Metadata_modified** `2025-04-28T05:08:21.354838`


# Load packages

```{r}

library(tidyverse)
library(skimr)

```

# Load data

-   The dataset has 1 distribution(s) in CSV format.
-   All available CSV distributions are listed below and can be read into a tibble.

```{r}

# Distribution 0
# Package_id               : a10840b8-70cb-4f36-a5ea-b4751167619d
# Description              : Altersbetreuung: Versorgungsregionen (csv)
# Issued                   : 2023-03-29T00:00:00
# Modified                 : 2025-03-19T15:35:15.914000+00:00
# Rights                   : https://opendata.swiss/terms-of-use#terms_by

df <- read_delim('https://data.bl.ch/api/v2/catalog/datasets/10740/exports/csv?use_labels=true')



```

# Analyze data

```{r}

glimpse(df)
str(df)
skim(df)

head(df)
tail(df)

```

# Continue your code here...

```{r}

```

------------------------------------------------------------------------

# Contact

altersfragen@bl.ch | Barbara Hoch
