---
title: "Open Government Data, opendata.swiss"
date: "2025-02-21"
output: html_document
---

## Dataset: Quartalschätzungen der Nominallohnentwicklung

Dieses Dataset präsentiert die jährlichen Zahlen der Veränderung der Nominallohnentwicklung und Quartalsschätzungen der Nominallohnentwicklung, seit 1991. Die Beschreibungen der Variablen in der CSV-Datei sind im Anhang verfügbar.

[Direct link by **opendata.swiss** for dataset](https://opendata.swiss/de/dataset/quartalschatzungen-der-nominallohnentwicklung15)<br>
[Direct link by **Bundesamt für Statistik BFS** for dataset](https://www.bfs.admin.ch/asset/de/ts-x-03.04.03.01.01)

Auto generated R starter code for data set 33414086@bundesamt-fur-statistik-bfs.

## Metadata

- **Publisher** `BFS/OFS`
- **Organization.display_name.de** `Bundesamt für Statistik BFS`
- **Organization.url** `https://www.bfs.admin.ch`
- **Maintainer** `None`
- **Maintainer_email** `None`
- **Keywords.de** `['wirtschaftsdaten-bfs', 'arbeit-und-erwerb']`
- **Issued** `2024-11-29T07:30:00+00:00`
- **Metadata_created** `2024-11-29T09:36:05.619376`
- **Metadata_modified** `2025-02-20T09:44:25.466164`


# Load packages

```{r}

library(tidyverse)
library(skimr)

```

# Load data

-   The dataset has 1 distribution(s) in CSV format.
-   All available CSV distributions are listed below and can be read into a tibble.

```{r}

# Distribution 0
# Package_id               : a11b8f58-b51d-4fd3-aff9-24cacfff04c0
# Description              : Dieses Dataset präsentiert die jährlichen Zahlen der Veränderung der Nominallohnentwicklung und Quartalsschätzungen der Nominallohnentwicklung, seit 1991. Die Beschreibungen der Variablen in der CSV-Datei sind im Anhang verfügbar.
# Issued                   : 2024-11-29T07:30:00+00:00
# Modified                 : 2024-11-20T07:22:32.808000+00:00
# Rights                   : https://opendata.swiss/terms-of-use#terms_by_ask

df <- read_delim('https://dam-api.bfs.admin.ch/hub/api/dam/assets/33414091/master')



```

# Analyze data

```{r}

glimpse(df)
str(df)
skim(df)

head(df)
tail(df)

```

# Continue your code here...

```{r}

```

------------------------------------------------------------------------

# Contact

auskunftsdienst@bfs.admin.ch | info@bfs.admin.ch
