---
title: "Open Government Data, opendata.swiss"
date: "2025-07-23"
output: html_document
---

## Dataset: Bevölkerung der Stadt Winterthur nach Alter, Geschlecht und Herkunft

Dieser Datensatz wird nicht mehr weitergeführt (discontinued). Als Alternative wird der Datensatz 'Bevölkerung der Stadt Winterthur, nach Heimat, Geschlecht und Altersklasse' angeboten (siehe verwandte Datensätze). Bestand der wirtschaftlichen Wohnbevölkerung nach Alter (5-Jahres-Altersgruppen), Geschlecht und Herkunft (Schweiz / Ausland) per Ende Jahr.

[Direct link by **opendata.swiss** for dataset](https://opendata.swiss/de/dataset/bevolkerung-der-stadt-winterthur-nach-alter-geschlecht-und-herkunft-ab-2021)<br>
[Direct link by **Stadt Winterthur** for dataset](https://stadt.winterthur.ch/themen/die-stadt/winterthur/statistik/bevoelkerung)

Auto generated R starter code for data set 1521@stadt-winterthur.

## Metadata

- **Publisher.name** `Stadt Winterthur`
- **Organization.display_name.de** `Stadt Winterthur`
- **Organization.url** `https://stadt.winterthur.ch/themen/die-stadt/winterthur/statistik`
- **Maintainer** `Stadt Winterthur, Stadtentwicklung der Stadt Winterthur`
- **Maintainer_email** `statistik@win.ch`
- **Keywords.de** `['altersstruktur', 'altersgruppen', 'nationalitaet', 'alter', 'bevoelkerungswachstum', 'bevoelkerung', 'gemeinden', 'altersklassen']`
- **Issued** `2022-09-20T16:55:57+01:00`
- **Metadata_created** `2022-11-15T16:04:49.871358`
- **Metadata_modified** `2025-07-21T05:02:57.041980`


# Load packages

```{r}

library(tidyverse)
library(skimr)

```

# Load data

-   The dataset has 1 distribution(s) in CSV format.
-   All available CSV distributions are listed below and can be read into a tibble.

```{r}

# Distribution 0
# Package_id               : a2dc9d45-1d67-41af-8cc8-39f71af8210d
# Description              : Die Daten sind mit Quelle und Definition in der Ressource «Dokumentation Daten» vollständig beschrieben.
# Issued                   : 2022-09-20T16:55:57+01:00
# Modified                 : 2024-12-19T16:37:58+01:00
# Rights                   : https://opendata.swiss/terms-of-use#terms_by

df <- read_delim('https://www.web.statistik.zh.ch/ogd/daten/ressourcen/KTZH_00001521_00002899.csv')



```

# Analyze data

```{r}

glimpse(df)
str(df)
skim(df)

head(df)
tail(df)

```

# Continue your code here...

```{r}

```

------------------------------------------------------------------------

# Contact

statistik@win.ch | Stadt Winterthur, Stadtentwicklung der Stadt Winterthur
