---
title: "Open Government Data, opendata.swiss"
date: "2024-10-23"
output: html_document
---

## Dataset: Points of Interest und deren Behindertengerechtigkeit in der Stadt St.Gallen

Der Datensatz zeigt die Points of Interest der Stadt
St.Gallen aus dem digitalen Stadtplan und deren Behindertengerechtigkeit. Dazu gehören folgende Kategorien:
Apotheke, Drogerie; Aus- und Weiterbildung; Banken; Bar, Dancing, Disco; Beratungsstellen;
Friedhöfe; Heime, Spitäler; Historische Objekte; Hotel; Kantonale Verwaltung; Kinder-
und Jugendtreff; Kindergärten; Kino; Krippen, Freiwilliges Schul-Angebot (FSA) und Tagesbetreuungen; Kulturelles;
Mobility; Öffentliche WC; Öffentlicher Verkehr; Parkplätze, Parkhäuser; Post; Religiöse
Bauten; Restaurant; Schulhäuser; Spielgruppen; Spielplätze; Sportanlagen; Stadtverwaltung;
Tankstellen; Velo

[Direct link by **opendata.swiss** for dataset](https://opendata.swiss/de/dataset/points-of-interest-und-deren-behindertengerechtigkeit-in-der-stadt-st-gallen)<br>
[Direct link by **Stadt St.Gallen** for dataset](https://daten.stadt.sg.ch/explore/dataset/points-of-interest-/)

Auto generated R starter code for data set points-of-interest-@stadt-st-gallen.

## Metadata

- **Publisher** `stadt-st-gallen`
- **Organization.display_name.de** `Stadt St.Gallen`
- **Organization.url** `https://www.stadt.sg.ch/`
- **Maintainer** `None`
- **Maintainer_email** `None`
- **Keywords.de** `[]`
- **Issued** `2024-01-15T12:31:05+00:00`
- **Metadata_created** `2023-12-21T12:47:04.482895`
- **Metadata_modified** `2024-10-18T05:02:17.611097`


# Load packages

```{r}

library(tidyverse)
library(skimr)

```

# Load data

-   The dataset has 1 distribution(s) in CSV format.
-   All available CSV distributions are listed below and can be read into a tibble.

```{r}

# Distribution 0
# Package_id               : a308d9d2-8e27-41da-b834-f2867aebd7bb
# Description              : Points of Interest und deren Behindertengerechtigkeit in der Stadt St.Gallen (csv)
# Issued                   : 2024-01-15T12:31:05+00:00
# Modified                 : 2024-01-15T12:31:05+00:00
# Rights                   : https://opendata.swiss/terms-of-use#terms_by

df <- read_delim('https://daten.stadt.sg.ch/api/v2/catalog/datasets/points-of-interest-/exports/csv?use_labels=true')



```

# Analyze data

```{r}

glimpse(df)
str(df)
skim(df)

head(df)
tail(df)

```

# Continue your code here...

```{r}

```

------------------------------------------------------------------------

# Contact

opendata@stadt.sg.ch | OGD-Koordinationsstelle St.Gallen
