---
title: "Open Government Data, opendata.swiss"
date: "2025-02-04"
output: html_document
---

## Dataset: Häufigste Vornamen

Die häufigsten Vornamen von Neugeborenen nach Geschlecht im Jahr 2022.

(QUELLE: Bundesamt für Statistik, BEVNAT)

[Direct link by **opendata.swiss** for dataset](https://opendata.swiss/de/dataset/haufigste-vornamen)<br>
[Direct link by **Kanton Zug** for dataset](https://www.zg.ch/behoerden/gesundheitsdirektion/statistikfachstelle/themen/01bevoelkerungszahlen/geburten-und-todesfaelle)

Auto generated R starter code for data set 59bde30f-26d5-4930-99be-91a1a0abc261@kanton-zug.

## Metadata

- **Publisher** `Fachstelle Statistik des Kantons Zug`
- **Organization.display_name.de** `Kanton Zug`
- **Organization.url** ``
- **Maintainer** `None`
- **Maintainer_email** `None`
- **Keywords.de** `['bevolkerung', 'namen', 'neugeborene']`
- **Issued** `2024-12-02T00:00:00`
- **Metadata_created** `2024-11-29T12:17:13.894874`
- **Metadata_modified** `2024-12-16T07:01:11.785494`


# Load packages

```{r}

library(tidyverse)
library(skimr)

```

# Load data

-   The dataset has 2 distribution(s) in CSV format.
-   All available CSV distributions are listed below and can be read into a tibble.

```{r}

# Distribution 0
# Package_id               : a3214274-b19b-4824-8486-09e05ff99cf8
# Description              : 
# Issued                   : None
# Modified                 : 2024-10-15T11:52:18.496000+00:00
# Rights                   : https://opendata.swiss/terms-of-use#terms_by

df <- read_delim('https://data.zg.ch/store/1/resource/212')

# Distribution 1
# Package_id               : a3214274-b19b-4824-8486-09e05ff99cf8
# Description              : 
# Issued                   : None
# Modified                 : 2024-10-15T11:52:19.281000+00:00
# Rights                   : https://opendata.swiss/terms-of-use#terms_by

df <- read_delim('https://data.zg.ch/store/1/resource/214')



```

# Analyze data

```{r}

glimpse(df)
str(df)
skim(df)

head(df)
tail(df)

```

# Continue your code here...

```{r}

```

------------------------------------------------------------------------

# Contact

opendata@zg.ch | Open Data Zug
