---
title: "Open Government Data, opendata.swiss"
date: "2026-01-11"
output: html_document
---

## Dataset: Geteilte Mikromobilität nach Bezirk und Tag

Der Datensatz zeigt die Verteilung von Fahrzeugen verschiedener Mikromobilitätsanbieter in Basel-Stadt, gegliedert nach Bezirk und Tag. Er enthält verschiedene statistische Kennzahlen zur Anzahl der Fahrzeuge pro Bezirk.
Die Daten berücksichtigen Merkmale wie Fahrzeugtyp, Bauweise, Antriebsart und Reichweite des Fahrzeugs bei vollem Akku.
Die Berechnung des Datensatzes basiert auf den Daten zur aktuellen Verfügbarkeit 
[https://data.bs.ch/explore/dataset/100415/](https://data.bs.ch/explore/dataset/100415/), 
die alle 10 Minuten aktualisiert werden. Das heisst, es gibt maximal 
24 × 6 = 144 
Messungen pro Tag für die Berechnung des Durchschnitts.
Für die Bezirke wird folgender Datensatz verwendet: 
[https://data.bs.ch/explore/dataset/100039/](https://data.bs.ch/explore/dataset/100039/)[](https://data.bs.ch/explore/dataset/100039/)
Eine Übersicht der Datensätze zur geteilten Mikromobilität findet man unter folgendem Link: [https://data.bs.ch/explore/?refine.tags=mikromobilitaet](https://data.bs.ch/explore/?refine.tags=mikromobilitaet) Hinweis:Die Daten enthalten eine Lücke zwischen dem 2. und 22. April 2025, da es einen Unterbruch im Extrahieren der Daten gab.


[Direct link by **opendata.swiss** for dataset](https://opendata.swiss/de/dataset/geteilte-mikromobilitat-nach-bezirk-und-tag)<br>
[Direct link by **Kanton Basel-Stadt** for dataset](https://data.bs.ch/explore/dataset/100416/)

Auto generated R starter code for data set 100416@kanton-basel-stadt.

## Metadata

- **Publisher.name** `nan`
- **Organization.display_name.de** `Kanton Basel-Stadt`
- **Organization.url** `https://data.bs.ch`
- **Maintainer** `None`
- **Maintainer_email** `None`
- **Keywords.de** `['trottinett', 'scooter', 'velo', 'sharing', 'shared', 'e-mobility', 'mobility', 'veloverleih', 'verkehr', 'statistik']`
- **Issued** `2025-05-12T00:00:00`
- **Metadata_created** `2025-05-13T01:59:24.960182`
- **Metadata_modified** `2026-01-11T00:19:23.598311`


# Load packages

```{r}

library(tidyverse)
library(skimr)

```

# Load data

-   The dataset has 1 distribution(s) in CSV format.
-   All available CSV distributions are listed below and can be read into a tibble.

```{r}

# Distribution 0
# Package_id               : a3396b0c-45bc-4e31-a05f-f93f6d7e0fd6
# Description              : Geteilte Mikromobilität nach Bezirk und Tag (csv)
# Issued                   : 2025-05-12T00:00:00
# Modified                 : 2026-01-10T04:02:03.829000+00:00
# Rights                   : https://opendata.swiss/terms-of-use#terms_by

df <- read_delim('https://data.bs.ch/api/v2/catalog/datasets/100416/exports/csv?use_labels=true')



```

# Analyze data

```{r}

glimpse(df)
str(df)
skim(df)

head(df)
tail(df)

```

# Continue your code here...

```{r}

```

------------------------------------------------------------------------

# Contact

opendata@bs.ch | Open Data Basel-Stadt
