---
title: "Open Government Data, opendata.swiss"
date: "2023-05-15"
output: html_document
---

## Dataset: Gebäudebestand nach Gebäudeart, Bauperiode und Stadtquartier, seit 2008


Diese Daten umfassen den Gebäudebestand (Anzahl Gebäude, Rauminhalt und Gebäudegrundfläche) der Stadt Zürich nach Gebäudeart, Bauperiode und Stadtquartier. Die Daten liegen ab dem Jahr 2008 jährlich vor.



[Direct link by **opendata.swiss** for dataset](https://opendata.swiss/de/dataset/gebaudebestand-nach-gebaudeart-bauperiode-und-stadtquartier-seit-2008)<br>
[Direct link by **Stadt Zürich** for dataset](https://data.stadt-zuerich.ch/dataset/bau_best_geb_jahr_gebart_bauperiode_quartier_od5813)

Auto generated R starter code for data set 2fcaf083-b459-41cf-a99d-1afd055b1992@stadt-zurich.

## Metadata

- **Publisher** `Statistik Stadt Zürich, Präsidialdepartement`
- **Organization.display_name.de** `Stadt Zürich`
- **Organization.url** `http://www.stadt-zuerich.ch/opendata`
- **Maintainer** `None`
- **Maintainer_email** `None`
- **Keywords.de** `['rauminhalt', 'grundangebot-bau', 'tabelle', 'grundflaeche', 'sasa', 'sachdaten', 'volumen', 'gebaeudeflaeche', 'gebaeudezahl', 'zeitreihe']`
- **Issued** `2020-06-01T00:00:00`
- **Metadata_created** `2023-05-13T00:53:09.216820`
- **Metadata_modified** `2023-05-15T01:30:19.170556`


# Load packages

```{r}

library(tidyverse)
library(skimr)

```

# Load data

-   The dataset has 1 distribution(s) in CSV format.
-   All available CSV distributions are listed below and can be read into a tibble.

```{r}

# Distribution 0
# Package_id               : a350c789-1229-4cf0-bc44-4e162a0f8356
# Description              : 
# Issued                   : 2023-05-12T18:53:07.924325
# Modified                 : 2023-05-14T22:26:38.246010
# Rights                   : NonCommercialAllowed-CommercialAllowed-ReferenceNotRequired

df <- read_delim('https://data.stadt-zuerich.ch/dataset/bau_best_geb_jahr_gebart_bauperiode_quartier_od5813/download/BAU581OD5813.csv')



```

# Analyze data

```{r}

glimpse(df)
str(df)
skim(df)

head(df)
tail(df)

```

# Continue your code here...

```{r}

```

------------------------------------------------------------------------

# Contact

opendata@zuerich.ch | Open Data Zürich
