---
title: "Open Government Data, opendata.swiss"
date: "2023-01-22"
output: html_document
---

## Dataset: Equiden - Namen der Hengste und Wallache

Rang, Anzahl total und nach Sprachregion die häufigsten Namen der registrierten, lebenden männlichen Equiden. Tiere ohne Namen oder mit «technischen» Namensbezeichnungen werden in der Darstellung nicht berücksichtigt.

[Direct link by **opendata.swiss** for dataset](https://opendata.swiss/de/dataset/equiden-namen-der-hengste-und-wallache)<br>
[Direct link by **Identitas AG** for dataset](https://tierstatistik.identitas.ch/)

Auto generated R starter code for data set equids-topNamesMale@identitas.

## Metadata

- **Publisher** `Identitas AG`
- **Organization.display_name.de** `Identitas AG`
- **Organization.url** `http://www.identitas.ch`
- **Maintainer** `None`
- **Maintainer_email** `None`
- **Keywords.de** `['namenshitparade', 'nutztiere', 'equiden', 'heimtiere', 'mannlich']`
- **Issued** `nan`
- **Metadata_created** `2022-06-07T11:22:35.925894`
- **Metadata_modified** `2023-01-17T01:20:31.307646`


# Load packages

```{r}

library(tidyverse)
library(skimr)

```

# Load data

-   The dataset has 1 distribution(s) in CSV format.
-   All available CSV distributions are listed below and can be read into a tibble.

```{r}

# Distribution 0
# Package_id               : a3a00de1-5c5c-423d-9528-a59024030290
# Description              : 
# Issued                   : None
# Modified                 : None
# Rights                   : NonCommercialAllowed-CommercialAllowed-ReferenceRequired

df <- read_delim('https://tierstatistik.identitas.ch/data/equids-topNamesMale.csv')



```

# Analyze data

```{r}

glimpse(df)
str(df)
skim(df)

head(df)
tail(df)

```

# Continue your code here...

```{r}

```

------------------------------------------------------------------------

# Contact

tierstatistik@identitas.ch | Team Tierstatistik Identitas AG
