---
title: "Open Government Data, opendata.swiss"
date: "2026-01-04"
output: html_document
---

## Dataset: Gebäude- und Wohnungsstatistik: Gebäude

Seit 1990 werden für die im Rahmen der Eidgenössischen Volkszählungen erfassten Gebäuden mit Wohnzweck Koordinaten bestimmt. Seit 2010 löst die auf der Hauptgrundlage des eidg. Gebäude- und Wohnungsregisters (GWR) jährlich aktualisierte Gebäude- und Wohnungsstatistik (GWS) die einst alle 10 Jahre im Rahmen der Volkszählung (VZ) stattfindende Gebäude- und Wohnungserhebung ab. Sie liefert Informationen zur Struktur des gesamten Gebäude- und Wohnungsparks und über die Wohnverhältnisse (z.B. Wohn- und Belegungsdichte, Fläche pro Bewohner) der Bevölkerung.

[Direct link by **opendata.swiss** for dataset](https://opendata.swiss/de/dataset/gebaude-und-wohnungsstatistik-gebaude)<br>
[Direct link by **Bundesamt für Statistik BFS** for dataset](https://www.bfs.admin.ch/bfs/de/home/dienstleistungen/geostat/geodaten-bundesstatistik/gebaeude-wohnungen-haushalte-personen/gebaeude-wohnungen-ab-2010.assetdetail.32411360.html)

Auto generated R starter code for data set ac730d03-1840-4f64-bc89-9f06d2491e25@bundesamt-fur-statistik-bfs.

## Metadata

- **Publisher.name** `nan`
- **Organization.display_name.de** `Bundesamt für Statistik BFS`
- **Organization.url** `https://www.bfs.admin.ch`
- **Maintainer** `None`
- **Maintainer_email** `None`
- **Keywords.de** `['bgdi-bundesgeodaten-infrastruktur', 'geobasisdienst', 'erhebung', 'gebaude', 'bauwesen-und-gebaute-umwelt']`
- **Issued** `2017-12-13T00:00:00`
- **Metadata_created** `2023-01-19T14:12:40.778903`
- **Metadata_modified** `2025-12-19T02:04:14.140455`


# Load packages

```{r}

library(tidyverse)
library(skimr)

```

# Load data

-   The dataset has 1 distribution(s) in CSV format.
-   All available CSV distributions are listed below and can be read into a tibble.

```{r}

# Distribution 0
# Package_id               : a42f5213-61fc-4b68-9e25-4ced5c74d271
# Description              : 
# Issued                   : 2017-12-13T00:00:00
# Modified                 : 
# Rights                   : https://opendata.swiss/terms-of-use#terms_by_ask

df <- read_delim('https://www.bfs.admin.ch/bfs/de/home/dienstleistungen/geostat/geodaten-bundesstatistik/gebaeude-wohnungen-haushalte-personen/gebaeude-wohnungen-ab-2010.assetdetail.32411358.html')



```

# Analyze data

```{r}

glimpse(df)
str(df)
skim(df)

head(df)
tail(df)

```

# Continue your code here...

```{r}

```

------------------------------------------------------------------------

# Contact

geostat@bfs.admin.ch | geostat@bfs.admin.ch
