---
title: "Open Government Data, opendata.swiss"
date: "2024-09-18"
output: html_document
---

## Dataset: Kantonales Gebäude- und Wohnungsregister (kGWR): Wohnungen

Wohnungsmerkmale gemäss kGWRÖffentlich zugängliche Wohnungsmerkmale gemäss Verordnung über das kGWR, Anhang 3

[Direct link by **opendata.swiss** for dataset](https://opendata.swiss/de/dataset/kantonales-gebaude-und-wohnungsregister-kgwr-wohnungen)<br>
[Direct link by **Kanton Basel-Landschaft** for dataset](https://data.bl.ch/explore/dataset/12170/)

Auto generated R starter code for data set 12170@kanton-basel-landschaft.

## Metadata

- **Publisher** `kanton-basel-landschaft`
- **Organization.display_name.de** `Kanton Basel-Landschaft`
- **Organization.url** `https://www.baselland.ch`
- **Maintainer** `Fachstelle Register - Kantonales Gebäude- und Wohnungsregister (kGWR)`
- **Maintainer_email** `gwr@bl.ch`
- **Keywords.de** `['egid', 'status', 'baujahr', 'geschoss', 'ewid', 'etage', 'stockwerk', 'zimmerzahl', 'registerdaten', 'kocheinrichtung', 'flache', 'wohnungsnummer', 'wohnungsflache', 'zimmer']`
- **Issued** `2023-06-27T00:00:00`
- **Metadata_created** `2023-06-28T01:50:34.573168`
- **Metadata_modified** `2024-09-18T03:28:40.954886`


# Load packages

```{r}

library(tidyverse)
library(skimr)

```

# Load data

-   The dataset has 1 distribution(s) in CSV format.
-   All available CSV distributions are listed below and can be read into a tibble.

```{r}

# Distribution 0
# Package_id               : a4c57b72-f7e0-49af-8db3-e2f725a3fb79
# Description              : Kantonales Gebäude- und Wohnungsregister (kGWR): Wohnungen (csv)
# Issued                   : 2023-06-27T00:00:00
# Modified                 : 2024-09-03T12:47:55.771000+00:00
# Rights                   : NonCommercialAllowed-CommercialAllowed-ReferenceRequired

df <- read_delim('https://data.bl.ch/api/v2/catalog/datasets/12170/exports/csv?use_labels=true')



```

# Analyze data

```{r}

glimpse(df)
str(df)
skim(df)

head(df)
tail(df)

```

# Continue your code here...

```{r}

```

------------------------------------------------------------------------

# Contact

gwr@bl.ch | Fachstelle Register - Kantonales Gebäude- und Wohnungsregister (kGWR)
