---
title: "Open Government Data, opendata.swiss"
date: "2023-01-16"
output: html_document
---

## Dataset: Vernehmlassungen des Bundes 1960-1991

Metadaten zu den zwischen 1960 und 1991 abgeschlossenen Vernehmlassungsverfahren. Die Auflistung schliesst an die von der Bundeskanzlei online geführte Übersicht über die seit 1992 abgeschlossenen Vernehmlassungen an (https://www.admin.ch/ch/d/gg/pc/ind2015.html).

Im Vernehmlassungsverfahren laden der Bundesrat oder das Parlament interessierte Kreise ein, zu einem Vorhaben des Bundes Stellung zu nehmen (z. B. Parteien, Verbände, Kantone oder Gemeinden). Die Antworten werden gewichtet, ausgewertet und in einem Bericht zusammengefasst.

[Direct link by **opendata.swiss** for dataset](https://opendata.swiss/de/dataset/federal-consultations-1960-1991)<br>
[Direct link by **Schweizerisches Bundesarchiv BAR** for dataset]()

Auto generated R starter code for data set bar-02@schweizerisches-bundesarchiv-bar.

## Metadata

- **Publisher** `Schweizerisches Bundesarchiv`
- **Organization.display_name.de** `Schweizerisches Bundesarchiv BAR`
- **Organization.url** `https://www.bar.admin.ch`
- **Maintainer** `Schweizerisches Bundesarchiv`
- **Maintainer_email** `bundesarchiv@bar.admin.ch`
- **Keywords.de** `['anhorung', 'anhorungsverfahren', 'bundesbeschluss', 'bundesgesetz', 'bundesratsbeschluss', 'eidgenossische-departemente', 'foderalismus', 'gesetzesentwurf', 'gesetzgebung', 'gesetzgebungsprozess', 'glam', 'interessengruppen', 'kantone', 'kantonsregierungen', 'openglam', 'organisationen', 'parlament', 'parlamentarische-kommissionen', 'politische-parteien', 'teilrevision-der-bundesverfassung', 'umfrage', 'verbande', 'vernehmlassung', 'vernehmlassungsverfahren', 'verordnung', 'wirtschaftsorganisationen', 'wirtschaftsverbande']`
- **Issued** `2013-09-01T00:00:00`
- **Metadata_created** `2015-11-25T10:03:22.348245`
- **Metadata_modified** `2022-05-03T14:38:40.277164`


# Load packages

```{r}

library(tidyverse)
library(skimr)

```

# Load data

-   The dataset has 2 distribution(s) in CSV format.
-   All available CSV distributions are listed below and can be read into a tibble.

```{r}

# Distribution 0
# Package_id               : a4e325df-894f-4458-a99a-35b0c7758cb5
# Description              : 
# Issued                   : 2013-09-01T00:00:00
# Modified                 : 2104-10-23T00:00:00
# Rights                   : NonCommercialAllowed-CommercialAllowed-ReferenceNotRequired

df <- read_delim('https://bar-files.opendata.swiss/owncloud/index.php/s/hpjA2U6dpexzysb')

# Distribution 1
# Package_id               : a4e325df-894f-4458-a99a-35b0c7758cb5
# Description              : 
# Issued                   : 2013-09-01T00:00:00
# Modified                 : 2104-10-23T00:00:00
# Rights                   : NonCommercialAllowed-CommercialAllowed-ReferenceNotRequired

df <- read_delim('https://bar-files.opendata.swiss/owncloud/index.php/s/kFRaqO7oCRodV5d')



```

# Analyze data

```{r}

glimpse(df)
str(df)
skim(df)

head(df)
tail(df)

```

# Continue your code here...

```{r}

```

------------------------------------------------------------------------

# Contact

bundesarchiv@bar.admin.ch | Schweizerisches Bundesarchiv
