---
title: "Open Government Data, opendata.swiss"
date: "2023-01-16"
output: html_document
---

## Dataset: Geschwindigkeitsmonitoring: Kennzahlen pro Mess-Standort

In diesem Datensatz werden zu jeder Messung (ein Messgerät an einem Standort) die Kennzahlen V50, V85, Anzahl Fahrzeuge und Übertretungsquote pro Richtung angegeben. Die einzelnen Fahrten finden Sie im Datensatz Einzelmessungen (https://data.bs.ch/explore/dataset/100097)Bei den dargestellten
Daten handelt es sich ausschliesslich um statistische Erhebungen. Diese stehen
nicht in einem Zusammenhang mit Ordnungsbussen oder einer strafrechtlichen
Verfolgung. Die statistischen Geschwindigkeitsmessungen dienen der
Kantonspolizei Basel-Stadt zur Überprüfung der Geschwindigkeit sowie der
Verkehrssicherheit (z.B. Sicherheit an Fussgängerstreifen) an der betreffenden
Örtlichkeit. Die Ergebnisse dienen zur Entscheidung, an welchen Örtlichkeiten
Handlungsbedarf in Form von Geschwindigkeitskontrollen besteht. Jedes
Statistikgerät besitzt eine einzige Punktgeometrie und ist meist mit zwei
Richtungen versehen (Richtung 1 und 2).Hinweis: Die
Messungen sind nicht zwingend repräsentativ für das ganze Jahr und müssen im
Kontext des Erhebungsdatums betrachtet werden. Darüber hinaus wurden gewisse
Messungen während einer ausserordentlichen Verkehrsführung (z.B.
Umleitungsverkehr infolge von Baustellentätigkeiten etc.) erhoben.
Manipulationen an Geräten können zu fehlerhaften Messungen führen.
Zum
Geschwindigkeitsmonitoring sind folgende Datensätze vorhandenEinzelmessungen ab 2021: https://data.bs.ch/explore/dataset/100097Einzelmessungen bis 2020: https://data.bs.ch/explore/dataset/100200Kennzahlen pro Mess-Standort (dieser Datensatz): https://data.bs.ch/explore/dataset/100112Die Mess-Standorte werden auch auf dem Geoportal Basel-Stadt publiziert: https://map.geo.bs.ch/s/geschwindigkeit

[Direct link by **opendata.swiss** for dataset](https://opendata.swiss/de/dataset/geschwindigkeitsmonitoring-kennzahlen-pro-mess-standort)<br>
[Direct link by **Kanton Basel-Stadt** for dataset](https://data.bs.ch/explore/dataset/100112/)

Auto generated R starter code for data set 100112@kanton-basel-stadt.

## Metadata

- **Publisher** `Kantonspolizei`
- **Organization.display_name.de** `Kanton Basel-Stadt`
- **Organization.url** `https://www.opendata.bs.ch`
- **Maintainer** `Fachstelle für OGD Basel-Stadt`
- **Maintainer_email** `opendata@bs.ch`
- **Keywords.de** `['pw', 'pkw', 'messwert', 'lkw', 'geschwindigkeit', 'mess-stelle', 'verkehr', 'standort', 'messstelle', 'messung', 'lw', 'auto', 'radar']`
- **Issued** `2021-02-02T00:00:00`
- **Metadata_created** `2021-09-03T09:17:30.881144`
- **Metadata_modified** `2023-01-16T00:22:29.017712`


# Load packages

```{r}

library(tidyverse)
library(skimr)

```

# Load data

-   The dataset has 1 distribution(s) in CSV format.
-   All available CSV distributions are listed below and can be read into a tibble.

```{r}

# Distribution 0
# Package_id               : a674be95-79cf-4fe4-be7c-1e77e4423ba4
# Description              : Geschwindigkeitsmonitoring: Kennzahlen pro Mess-Standort (csv)
# Issued                   : 2021-02-02T00:00:00
# Modified                 : 2023-01-10T00:00:00
# Rights                   : NonCommercialAllowed-CommercialAllowed-ReferenceRequired

df <- read_delim('https://data.bs.ch/api/v2/catalog/datasets/100112/exports/csv')



```

# Analyze data

```{r}

glimpse(df)
str(df)
skim(df)

head(df)
tail(df)

```

# Continue your code here...

```{r}

```

------------------------------------------------------------------------

# Contact

opendata@bs.ch | Fachstelle für OGD Basel-Stadt
