---
title: "Open Government Data, opendata.swiss"
date: "2025-08-22"
output: html_document
---

## Dataset: Staatssteuern der juristischen Personen nach Kapitalklasse und Jahr (seit 2013)

SteuerstatistikAb 2020 Umsetzung der [Steuervorlage 17 (SV17)](https://www.baselland.ch/politik-und-behorden/direktionen/finanz-und-kirchendirektion/wissenswertes-zur-steuervorlage-17-sv17). Es handelt sich dabei um eine umfassende Unternehmenssteuerreform, welche in erster Linie die privilegierte Gewinnbesteuerung von Statusgesellschaften aufhob und dabei verschiedene Ausgleichsmassnahmen einführte, was sich deutlich auf die Entwicklung der Zahlen auswirkte.

[Direct link by **opendata.swiss** for dataset](https://opendata.swiss/de/dataset/staatssteuern-der-juristischen-personen-nach-kapitalklasse-und-jahr-ab-2013)<br>
[Direct link by **Kanton Basel-Landschaft** for dataset](https://data.bl.ch/explore/dataset/10620/)

Auto generated R starter code for data set 10620@kanton-basel-landschaft.

## Metadata

- **Publisher.name** `nan`
- **Organization.display_name.de** `Kanton Basel-Landschaft`
- **Organization.url** `https://www.baselland.ch`
- **Maintainer** `Pascal Rigotti`
- **Maintainer_email** `pascal.rigotti@bl.ch`
- **Keywords.de** `['statistikdaten', 'steuerbares-kapital', 'steuerpflichtige', 'steuerertrag']`
- **Issued** `2022-09-05T00:00:00`
- **Metadata_created** `2022-12-13T15:07:45.624324`
- **Metadata_modified** `2025-08-22T03:24:20.815544`


# Load packages

```{r}

library(tidyverse)
library(skimr)

```

# Load data

-   The dataset has 1 distribution(s) in CSV format.
-   All available CSV distributions are listed below and can be read into a tibble.

```{r}

# Distribution 0
# Package_id               : a722c5f8-8684-4dc4-bbb9-22ab91700ed3
# Description              : Staatssteuern der juristischen Personen nach Kapitalklasse und Jahr (seit 2013) (csv)
# Issued                   : 2022-09-05T00:00:00
# Modified                 : 2025-08-14T07:06:12.413000+00:00
# Rights                   : http://www.opendefinition.org/licenses/cc-by/

df <- read_delim('https://data.bl.ch/api/v2/catalog/datasets/10620/exports/csv?use_labels=true')



```

# Analyze data

```{r}

glimpse(df)
str(df)
skim(df)

head(df)
tail(df)

```

# Continue your code here...

```{r}

```

------------------------------------------------------------------------

# Contact

daten@bl.ch | Fachbereich Steuern, Wirtschaft
