---
title: "Open Government Data, opendata.swiss"
date: "2025-05-04"
output: html_document
---

## Dataset: Anmeldegründe Schulsozialarbeit

Die Grafik zeigt die Anmeldegründe bei der Schulsozialarbeit in der Stadt Zug nach Themen und in der Anzahl Klientinnen und Klienten seit 2017. Zum Beratungsspektrum der Schulsozialarbeit gehören psychische Gesundheit, Trennung/Scheidung, Selbstwert/Selbstvertrauen aber auch allgemeine Konflikte in der Schule.

[Direct link by **opendata.swiss** for dataset](https://opendata.swiss/de/dataset/anmeldegrunde-schulsozialarbeit)<br>
[Direct link by **Stadt Zug** for dataset](https://www.stadtzug.ch/schulsozialarbeit/2816)

Auto generated R starter code for data set 934e11f1-e4e7-48d5-9960-da1b237e5c95@stadt-zug.

## Metadata

- **Publisher.name** `nan`
- **Organization.display_name.de** `Stadt Zug`
- **Organization.url** ``
- **Maintainer** `Open Data Zug`
- **Maintainer_email** `opendata@zg.ch`
- **Keywords.de** `['schulsozialarbeit']`
- **Issued** `2024-12-02T00:00:00`
- **Metadata_created** `2024-11-29T12:10:27.669938`
- **Metadata_modified** `2025-03-18T10:35:59.114349`


# Load packages

```{r}

library(tidyverse)
library(skimr)

```

# Load data

-   The dataset has 1 distribution(s) in CSV format.
-   All available CSV distributions are listed below and can be read into a tibble.

```{r}

# Distribution 0
# Package_id               : a7bef04a-0bb9-4c35-a801-9d4ed6561fab
# Description              : 
# Issued                   : None
# Modified                 : None
# Rights                   : https://opendata.swiss/terms-of-use#terms_by

df <- read_delim('https://data.zg.ch/store/2/resource/240')



```

# Analyze data

```{r}

glimpse(df)
str(df)
skim(df)

head(df)
tail(df)

```

# Continue your code here...

```{r}

```

------------------------------------------------------------------------

# Contact

opendata@zg.ch | Open Data Zug
