---
title: "Open Government Data, opendata.swiss"
date: "2023-05-28"
output: html_document
---

## Dataset: Abstimmungsparolen der Parteien im Gemeinderat für Gemeindeabstimmungen, seit 2012

Alle Abstimmungsparolen für die Gemeindeabstimmungen in der Stadt Zürich. Es werden die Parolen der zum entsprechenden Zeitpunkt im Gemeinderat vertretenen Parteien erhoben. Die Angaben erfolgen ohne Gewähr.


[Direct link by **opendata.swiss** for dataset](https://opendata.swiss/de/dataset/abstimmungsparolen-der-parteien-im-gemeinderat-fur-gemeindeabstimmungen-seit-2012)<br>
[Direct link by **Stadt Zürich** for dataset](https://data.stadt-zuerich.ch/dataset/politik_abstimmungsparolen_gemeindeabstimmung_seit2012)

Auto generated R starter code for data set 67996c3a-7edc-4833-a8ec-ce8a6958ca6c@stadt-zurich.

## Metadata

- **Publisher** `Stadtkanzlei, Allgemeine Verwaltung`
- **Organization.display_name.de** `Stadt Zürich`
- **Organization.url** `http://www.stadt-zuerich.ch/opendata`
- **Maintainer** `Open Data Zürich`
- **Maintainer_email** `opendata@zuerich.ch`
- **Keywords.de** `['tabelle', 'gemeinderat', 'sachdaten', 'politik', 'partei', 'parolen', 'abstimmung']`
- **Issued** `2021-03-16T00:00:00`
- **Metadata_created** `2021-03-17T04:04:54.734907`
- **Metadata_modified** `2023-05-28T01:02:14.072307`


# Load packages

```{r}

library(tidyverse)
library(skimr)

```

# Load data

-   The dataset has 1 distribution(s) in CSV format.
-   All available CSV distributions are listed below and can be read into a tibble.

```{r}

# Distribution 0
# Package_id               : a83cabb6-64c8-4b84-b292-4eb93abc814c
# Description              : 
# Issued                   : 2021-03-16T12:49:12.239574
# Modified                 : 2023-05-27T14:21:32.972363
# Rights                   : NonCommercialAllowed-CommercialAllowed-ReferenceNotRequired

df <- read_delim('https://data.stadt-zuerich.ch/dataset/politik_abstimmungsparolen_gemeindeabstimmung_seit2012/download/abstimmungsparolen.csv')



```

# Analyze data

```{r}

glimpse(df)
str(df)
skim(df)

head(df)
tail(df)

```

# Continue your code here...

```{r}

```

------------------------------------------------------------------------

# Contact

opendata@zuerich.ch | Open Data Zürich
