---
title: "Open Government Data, opendata.swiss"
date: "2025-07-04"
output: html_document
---

## Dataset: Häufigste Todesursachen, ab 1995

Der Datensatz liefert Informationen zu den wichtigsten im Kanton Freiburg registrierten Todesursachen, aufgeschlüsselt nach Jahr und Geschlecht. Die Daten stammen vom Bundesamt für Statistik (BFS).Fehlende Werte werden durch einen Bindestrich ('-') dargestellt.

[Direct link by **opendata.swiss** for dataset](https://opendata.swiss/de/dataset/haufigste-todesursachen-ab-1995)<br>
[Direct link by **Amt für Statistik und Daten Freiburg** for dataset](https://opendata.fr.ch/explore/dataset/14_03_causes_principales_deces/)

Auto generated R starter code for data set 14_03_causes_principales_deces@ssd.

## Metadata

- **Publisher.name** `ssd`
- **Organization.display_name.de** `Amt für Statistik und Daten Freiburg`
- **Organization.url** `https://www.fr.ch/deef/ssd`
- **Maintainer** `Centre de compétences et de coordination OGD / Kompetenz- und Koordinationszentrum für OGD`
- **Maintainer_email** `statfr@fr.ch`
- **Keywords.de** `['todesfalle', 'geschlecht', 'ursachen']`
- **Issued** `2025-04-29T00:00:00`
- **Metadata_created** `2025-01-30T19:22:54.337198`
- **Metadata_modified** `2025-07-03T03:36:30.452196`


# Load packages

```{r}

library(tidyverse)
library(skimr)

```

# Load data

-   The dataset has 1 distribution(s) in CSV format.
-   All available CSV distributions are listed below and can be read into a tibble.

```{r}

# Distribution 0
# Package_id               : a8540c6c-fd99-43ff-93c2-49f056006c2b
# Description              : Häufigste Todesursachen, ab 1995 (csv)
# Issued                   : 2025-04-29T00:00:00
# Modified                 : 2025-04-29T13:19:29.774000+00:00
# Rights                   : https://opendata.swiss/terms-of-use#terms_by

df <- read_delim('https://opendata.fr.ch/api/explore/v2.1/catalog/datasets/14_03_causes_principales_deces/exports/csv?use_labels=true')



```

# Analyze data

```{r}

glimpse(df)
str(df)
skim(df)

head(df)
tail(df)

```

# Continue your code here...

```{r}

```

------------------------------------------------------------------------

# Contact

statfr@fr.ch | Centre de compétences et de coordination OGD / Kompetenz- und Koordinationszentrum für OGD
