---
title: "Open Government Data, opendata.swiss"
date: "2024-09-27"
output: html_document
---

## Dataset: Kennzahlen der Abstimmung vom 3. März 2024

Dieser Datensatz zeigt die Resultate der Volksabstimmungen vom 3. März 2024 für den Kanton Basel-Stadt. Es werden verschiedene Kennzahlen nach Gemeinde differenziert.Bitte beachten Sie, dass die offiziell gültigen Schlussresultate im Kantonsblatt des Kantons Basel-Stadt publiziert werden.

[Direct link by **opendata.swiss** for dataset](https://opendata.swiss/de/dataset/kennzahlen-der-abstimmung-vom-3-marz-2024)<br>
[Direct link by **Kanton Basel-Stadt** for dataset](https://data.bs.ch/explore/dataset/100340/)

Auto generated R starter code for data set 100340@kanton-basel-stadt.

## Metadata

- **Publisher** `Staatskanzlei`
- **Organization.display_name.de** `Kanton Basel-Stadt`
- **Organization.url** `https://www.opendata.bs.ch`
- **Maintainer** `None`
- **Maintainer_email** `None`
- **Keywords.de** `['demokratie', 'abstimmung', 'teilhabe', 'wahlen']`
- **Issued** `2024-03-02T00:00:00`
- **Metadata_created** `2024-03-04T02:42:10.215596`
- **Metadata_modified** `2024-09-27T01:50:21.339398`


# Load packages

```{r}

library(tidyverse)
library(skimr)

```

# Load data

-   The dataset has 1 distribution(s) in CSV format.
-   All available CSV distributions are listed below and can be read into a tibble.

```{r}

# Distribution 0
# Package_id               : a85939f8-b276-4b26-9ab1-ba519ec43a69
# Description              : Kennzahlen der Abstimmung vom 3. März 2024 (csv)
# Issued                   : 2024-03-02T00:00:00
# Modified                 : 2024-05-23T15:21:21.062000+00:00
# Rights                   : NonCommercialAllowed-CommercialAllowed-ReferenceRequired

df <- read_delim('https://data.bs.ch/api/v2/catalog/datasets/100340/exports/csv?use_labels=true')



```

# Analyze data

```{r}

glimpse(df)
str(df)
skim(df)

head(df)
tail(df)

```

# Continue your code here...

```{r}

```

------------------------------------------------------------------------

# Contact

opendata@bs.ch | Fachstelle für OGD Basel-Stadt
