---
title: "Open Government Data, opendata.swiss"
date: "2026-01-18"
output: html_document
---

## Dataset: Kurzaufenthalter/innen (Ausweis L), die sich seit weniger als 12 Monaten in der Schweiz aufhalten nach Wirtschaftsabschnitten und -abteilungen. Durchschnittliche Quartals- und Jahreswerte

Dieses Dataset präsentiert die Quartalszahlen und jährlichen Zahlen der Kurzaufenthalter/innen (Ausweis L), die sich seit weniger als 12 Monaten in der Schweiz aufhalten, nach Geschlecht, Wirtschaftssektoren, -abschnitten und -abteilungen, seit 1999. Die Beschreibungen der Variablen in der CSV-Datei sind im Anhang verfügbar.

[Direct link by **opendata.swiss** for dataset](https://opendata.swiss/de/dataset/kurzaufenthalter-innen-ausweis-l-die-sich-seit-weniger-als-12-monaten-in-der-schweiz-aufhalten-12)<br>
[Direct link by **Bundesamt für Statistik BFS** for dataset](https://www.bfs.admin.ch/asset/de/ts-x-03.02.01.06.01)

Auto generated R starter code for data set 36190830@bundesamt-fur-statistik-bfs.

## Metadata

- **Publisher.name** `nan`
- **Organization.display_name.de** `Bundesamt für Statistik BFS`
- **Organization.url** `https://www.bfs.admin.ch`
- **Maintainer** `None`
- **Maintainer_email** `None`
- **Keywords.de** `['geschlecht', 'arbeit-und-erwerb', 'mann', 'frau']`
- **Issued** `2025-11-13T07:30:00+00:00`
- **Metadata_created** `2025-11-19T16:19:05.396762`
- **Metadata_modified** `2026-01-16T09:38:39.200683`


# Load packages

```{r}

library(tidyverse)
library(skimr)

```

# Load data

-   The dataset has 1 distribution(s) in CSV format.
-   All available CSV distributions are listed below and can be read into a tibble.

```{r}

# Distribution 0
# Package_id               : a8b4b27e-a8b4-48ae-a1bb-0935843096e5
# Description              : Dieses Dataset präsentiert die Quartalszahlen und jährlichen Zahlen der Kurzaufenthalter/innen (Ausweis L), die sich seit weniger als 12 Monaten in der Schweiz aufhalten, nach Geschlecht, Wirtschaftssektoren, -abschnitten und -abteilungen, seit 1999. Die Beschreibungen der Variablen in der CSV-Datei sind im Anhang verfügbar.
# Issued                   : 2025-11-13T07:30:00+00:00
# Modified                 : 2025-11-05T07:58:20.490000+00:00
# Rights                   : https://opendata.swiss/terms-of-use#terms_by_ask

df <- read_delim('https://dam-api.bfs.admin.ch/hub/api/dam/assets/36190835/master')



```

# Analyze data

```{r}

glimpse(df)
str(df)
skim(df)

head(df)
tail(df)

```

# Continue your code here...

```{r}

```

------------------------------------------------------------------------

# Contact

auskunftsdienst@bfs.admin.ch | info@bfs.admin.ch
