---
title: "Open Government Data, opendata.swiss"
date: "2024-02-29"
output: html_document
---

## Dataset: Verbotszonen geteilte Mikromobilität: Sperr- und Parkverbotszonen

Der Datensatz zeigt jene Zonen, die das Amt für Mobilität für die Sharing-Anbieter der Mikromobilität (z. B. Velo, E-Scooter etc.) in Basel definiert. Es sind dies Zonen, in denen die Fahrzeuge nicht abgemeldet werden dürfen (Parkverbotszonen) und Zonen, in denen die Fahrzeuge nicht durchfahren dürfen (Sperrzonen). Die Anbieter sind frei, selber zusätzliche Parkverbots- und Sperrzonen zu definieren.

[Direct link by **opendata.swiss** for dataset](https://opendata.swiss/de/dataset/verbotszonen-geteilte-mikromobilitat-sperr-und-parkverbotszonen)<br>
[Direct link by **Kanton Basel-Stadt** for dataset](https://data.bs.ch/explore/dataset/100332/)

Auto generated R starter code for data set 100332@kanton-basel-stadt.

## Metadata

- **Publisher** `Amt für Mobilität`
- **Organization.display_name.de** `Kanton Basel-Stadt`
- **Organization.url** `https://www.opendata.bs.ch`
- **Maintainer** `None`
- **Maintainer_email** `None`
- **Keywords.de** `['verbot', 'trottinett', 'sperrzone', 'veloverleih', 'zone', 'scooter', 'verkehr', 'velo', 'parkzone', 'sharing']`
- **Issued** `2023-12-06T00:00:00`
- **Metadata_created** `2023-12-20T11:57:54.087218`
- **Metadata_modified** `2024-02-29T02:45:40.332524`


# Load packages

```{r}

library(tidyverse)
library(skimr)

```

# Load data

-   The dataset has 1 distribution(s) in CSV format.
-   All available CSV distributions are listed below and can be read into a tibble.

```{r}

# Distribution 0
# Package_id               : a9455bae-d234-4bc1-aacd-c6a9d597b1c1
# Description              : Verbotszonen geteilte Mikromobilität: Sperr- und Parkverbotszonen (csv)
# Issued                   : 2023-12-06T00:00:00
# Modified                 : 2024-02-26T05:10:50.235000+00:00
# Rights                   : NonCommercialAllowed-CommercialAllowed-ReferenceRequired

df <- read_delim('https://data.bs.ch/api/v2/catalog/datasets/100332/exports/csv')



```

# Analyze data

```{r}

glimpse(df)
str(df)
skim(df)

head(df)
tail(df)

```

# Continue your code here...

```{r}

```

------------------------------------------------------------------------

# Contact

opendata@bs.ch | Fachstelle für OGD Basel-Stadt
