---
title: "Open Government Data, opendata.swiss"
date: "2024-02-17"
output: html_document
---

## Dataset: Strassen und Wege: Kantonsstrassen Riehen und Bettingen

Dieser Datensatz ist Teil des kantonalen Geodatenmodells des Kantons Basel-Stadt 'Strassen und Wege' und stellt die Kantonsstrassen Riehen und Bettingen dar. Weitere Daten zu 'Strassen und Wege':https://data.bs.ch/explore/?sort=modified&q=tags=Strassen+und+Wege
Die Kantonsstrassen Riehen und Bettingen zeigen die Kantonsstrassen in Riehen und Bettingen.

[Direct link by **opendata.swiss** for dataset](https://opendata.swiss/de/dataset/strassen-und-wege-kantonsstrassen-riehen-und-bettingen)<br>
[Direct link by **Kanton Basel-Stadt** for dataset](https://data.bs.ch/explore/dataset/100249/)

Auto generated R starter code for data set 100249@kanton-basel-stadt.

## Metadata

- **Publisher** `Amt f체r Mobilit채t`
- **Organization.display_name.de** `Kanton Basel-Stadt`
- **Organization.url** `https://www.opendata.bs.ch`
- **Maintainer** `Fachstelle f체r OGD Basel-Stadt`
- **Maintainer_email** `opendata@bs.ch`
- **Keywords.de** `['strassennetz', 'strasse', 'wegnetz', 'weg', 'mobilitat']`
- **Issued** `2022-12-23T00:00:00`
- **Metadata_created** `2022-12-24T00:34:43.976081`
- **Metadata_modified** `2024-02-17T02:05:12.596024`


# Load packages

```{r}

library(tidyverse)
library(skimr)

```

# Load data

-   The dataset has 1 distribution(s) in CSV format.
-   All available CSV distributions are listed below and can be read into a tibble.

```{r}

# Distribution 0
# Package_id               : a9c5cfb5-ee2a-4620-a1aa-1bc9baeb92f1
# Description              : Strassen und Wege: Kantonsstrassen Riehen und Bettingen (csv)
# Issued                   : 2022-12-23T00:00:00
# Modified                 : 2024-02-12T05:10:42.698000+00:00
# Rights                   : NonCommercialAllowed-CommercialAllowed-ReferenceRequired

df <- read_delim('https://data.bs.ch/api/v2/catalog/datasets/100249/exports/csv')



```

# Analyze data

```{r}

glimpse(df)
str(df)
skim(df)

head(df)
tail(df)

```

# Continue your code here...

```{r}

```

------------------------------------------------------------------------

# Contact

opendata@bs.ch | Fachstelle f체r OGD Basel-Stadt
