---
title: "Open Government Data, opendata.swiss"
date: "2023-12-23"
output: html_document
---

## Dataset: Grossratswahlen 2004: Kandidatenstimmen nach Herkunft der Stimmen (Panaschierstatistik) Bezirk Bischofszell

Der Datensatz enthält die Ergebnisse der Kandidierenden für die Grossratswahlen 2004 auf Ebene der Politischen Gemeinden des Bezirks Bischofszell. Die Daten zeigen, wie viele Stimmen die Kandidierenden von unveränderten wie veränderten Stimmzetteln (Panaschierstimmen = Stimmen von anderen Listen) erhalten haben. In der Datei 'Erläuterungen' werden die im Datensatz enthaltenen Variablen kurz beschrieben. 

[Direct link by **opendata.swiss** for dataset](https://opendata.swiss/de/dataset/grossratswahlen-2004-kandidatenstimmen-nach-herkunft-der-stimmen-panaschierstatistik-bezirk-bis)<br>
[Direct link by **Kanton Thurgau** for dataset](https://data.tg.ch/explore/dataset/sk-stat-14/)

Auto generated R starter code for data set sk-stat-14@kanton-thurgau.

## Metadata

- **Publisher** `kanton-thurgau`
- **Organization.display_name.de** `Kanton Thurgau`
- **Organization.url** `https://ogd.tg.ch`
- **Maintainer** `None`
- **Maintainer_email** `None`
- **Keywords.de** `['gemeinde', 'panaschieren', 'wahlzettel', 'kandidatin', 'wahlen', 'bezirk', 'grossratswahlen', 'kandidat', 'kantonsrat', 'panaschierstatistik', 'grosser-rat', 'kantonale-wahlen', 'bischofszell', 'stimmen']`
- **Issued** `2020-03-13T00:00:00`
- **Metadata_created** `2023-12-20T11:52:23.263917`
- **Metadata_modified** `2023-12-22T11:08:53.053855`


# Load packages

```{r}

library(tidyverse)
library(skimr)

```

# Load data

-   The dataset has 1 distribution(s) in CSV format.
-   All available CSV distributions are listed below and can be read into a tibble.

```{r}

# Distribution 0
# Package_id               : abcccf56-a201-4421-8c61-bb377fb2ce58
# Description              : Grossratswahlen 2004: Kandidatenstimmen nach Herkunft der Stimmen (Panaschierstatistik) Bezirk Bischofszell (csv)
# Issued                   : 2020-03-13T00:00:00
# Modified                 : 2023-11-07T13:32:23.881000+00:00
# Rights                   : NonCommercialAllowed-CommercialAllowed-ReferenceRequired

df <- read_delim('https://data.tg.ch/api/v2/catalog/datasets/sk-stat-14/exports/csv')



```

# Analyze data

```{r}

glimpse(df)
str(df)
skim(df)

head(df)
tail(df)

```

# Continue your code here...

```{r}

```

------------------------------------------------------------------------

# Contact

ogd@tg.ch | OGD-Koordinationsstelle Kanton Thurgau
