---
title: "Open Government Data, opendata.swiss"
date: "2023-01-16"
output: html_document
---

## Dataset: Kennzahlen zu  Kitas (Kindertagesstätten) der Stadt Zürich, seit 2006

Dieser Datensatz bietet eine Übersicht zu Kindertagesstätten (Kitas) in der Stadt Zürich anhand von Kennzahlen seit 2006, wie beispielsweise der Anzahl Betreuungsplätze von privaten und städtischen Kitas, der Versorgungsquote mit Kitaplätzen, die Anzahl Kinder in Tagesfamilien und der Kosten für die Kinderbetreuung.

[Direct link by **opendata.swiss** for dataset](https://opendata.swiss/de/dataset/kennzahlen-zu-kitas-kindertagesstatten-der-stadt-zurich-seit-20063)<br>
[Direct link by **Stadt Zürich** for dataset](https://data.stadt-zuerich.ch/dataset/sd_zv_kitas_kennzahlen)

Auto generated R starter code for data set d613829c-0315-48d5-a174-8ff19b366341@stadt-zurich.

## Metadata

- **Publisher** `Kontraktmanagement, Zentrale Verwaltung, Sozialdepartement`
- **Organization.display_name.de** `Stadt Zürich`
- **Organization.url** `http://www.stadt-zuerich.ch/opendata`
- **Maintainer** `Open Data Zürich`
- **Maintainer_email** `opendata@zuerich.ch`
- **Keywords.de** `['kindertagesstatten', 'tabelle', 'tagesfamilien', 'kinderbetreuung', 'kita', 'kennzahlen', 'zeitreihe', 'sachdaten']`
- **Issued** `2018-06-19T00:00:00`
- **Metadata_created** `2020-06-05T10:37:12.379501`
- **Metadata_modified** `2023-01-16T00:51:12.539117`


# Load packages

```{r}

library(tidyverse)
library(skimr)

```

# Load data

-   The dataset has 1 distribution(s) in CSV format.
-   All available CSV distributions are listed below and can be read into a tibble.

```{r}

# Distribution 0
# Package_id               : ad4132e7-c9b4-45ea-9f07-c580cbaa403f
# Description              : 
# Issued                   : 2020-06-03T00:00:00
# Modified                 : 2023-01-15T00:00:00
# Rights                   : NonCommercialAllowed-CommercialAllowed-ReferenceNotRequired

df <- read_delim('https://data.stadt-zuerich.ch/dataset/sd_zv_kitas_kennzahlen/download/kennzahlen_kitas_seit2006.csv')



```

# Analyze data

```{r}

glimpse(df)
str(df)
skim(df)

head(df)
tail(df)

```

# Continue your code here...

```{r}

```

------------------------------------------------------------------------

# Contact

opendata@zuerich.ch | Open Data Zürich
