---
title: "Open Government Data, opendata.swiss"
date: "2024-12-07"
output: html_document
---

## Dataset: Baukosten nach Art und Kategorie der Auftraggeber, Bezirk und Jahr (seit 1994)

Bau- und Wohnbaustatistik. Seit 2014 ohne die vom Bund erhobenen Tiefbauprojekte (SBB, Post, Swisscom, usw.).

[Direct link by **opendata.swiss** for dataset](https://opendata.swiss/de/dataset/baukosten-nach-art-und-kategorie-der-auftraggeber-bezirk-und-jahr-ab-1994)<br>
[Direct link by **Kanton Basel-Landschaft** for dataset](https://data.bl.ch/explore/dataset/10240/)

Auto generated R starter code for data set 10240@kanton-basel-landschaft.

## Metadata

- **Publisher** `kanton-basel-landschaft`
- **Organization.display_name.de** `Kanton Basel-Landschaft`
- **Organization.url** `https://www.baselland.ch`
- **Maintainer** `Siegfried Heinzl`
- **Maintainer_email** `siegfried.heinzl@bl.ch`
- **Keywords.de** `['bauvolumen', 'privater-bau', 'bauinvestitionen', 'tiefbau', 'gewerblicher-bau', 'wohnungsbau', 'strassen', 'statistikdaten', 'offentlicher-bau', 'hochbau']`
- **Issued** `2022-09-05T00:00:00`
- **Metadata_created** `2022-12-13T15:08:01.506436`
- **Metadata_modified** `2024-12-06T03:30:58.024096`


# Load packages

```{r}

library(tidyverse)
library(skimr)

```

# Load data

-   The dataset has 1 distribution(s) in CSV format.
-   All available CSV distributions are listed below and can be read into a tibble.

```{r}

# Distribution 0
# Package_id               : ade597a5-2880-4bf2-b1de-558f49da0915
# Description              : Baukosten nach Art und Kategorie der Auftraggeber, Bezirk und Jahr (seit 1994) (csv)
# Issued                   : 2022-09-05T00:00:00
# Modified                 : 2024-10-10T07:05:39.899000+00:00
# Rights                   : https://opendata.swiss/terms-of-use#terms_by

df <- read_delim('https://data.bl.ch/api/v2/catalog/datasets/10240/exports/csv?use_labels=true')



```

# Analyze data

```{r}

glimpse(df)
str(df)
skim(df)

head(df)
tail(df)

```

# Continue your code here...

```{r}

```

------------------------------------------------------------------------

# Contact

statistik@bl.ch | Fachbereich Bau, Boden
