---
title: "Open Government Data, opendata.swiss"
date: "2025-09-06"
output: html_document
---

## Dataset: Gesundheitsversorgung (GSV): Patientenkennzahlen

Dieser Datensatz enthält Kennzahlen zur stationären Gesundheitsversorgung von Patienten aus Basel-Stadt sowie von ausserkantonalen Patienten, die in baselstädtischen Spitälern behandelt werden. Er zeigt, in welche Kantone baselstädtische Patienten zur stationären Behandlung gehen und aus welchen Kantonen die Patienten stammen, die in baselstädtischen Spitälern behandelt werden. Der Datensatz beschreibt Behandlungsfälle, Pflegetage und die Verteilung nach Fachbereichen, Geschlechtern, Altersgruppen und Diagnosen. Erfasst werden sowohl Fälle aus der Akutsomatik als auch aus der Psychiatrie und Rehabilitation. Der Fokus liegt auf Patienten mit Wohnsitz im Kanton Basel-Stadt.

[Direct link by **opendata.swiss** for dataset](https://opendata.swiss/de/dataset/gesundheitsversorgung-gsv-patientenkennzahlen)<br>
[Direct link by **Kanton Basel-Stadt** for dataset](https://data.bs.ch/explore/dataset/100403/)

Auto generated R starter code for data set 100403@kanton-basel-stadt.

## Metadata

- **Publisher.name** `nan`
- **Organization.display_name.de** `Kanton Basel-Stadt`
- **Organization.url** `https://data.bs.ch/pages/home/`
- **Maintainer** `Open Data Basel-Stadt`
- **Maintainer_email** `opendata@bs.ch`
- **Keywords.de** `['spital', 'pflege']`
- **Issued** `2024-12-20T00:00:00`
- **Metadata_created** `2024-12-21T02:02:40.306262`
- **Metadata_modified** `2025-09-06T02:31:09.725502`


# Load packages

```{r}

library(tidyverse)
library(skimr)

```

# Load data

-   The dataset has 1 distribution(s) in CSV format.
-   All available CSV distributions are listed below and can be read into a tibble.

```{r}

# Distribution 0
# Package_id               : ae2acc13-6bda-46e4-afac-5e4d6ae842f4
# Description              : Gesundheitsversorgung (GSV): Patientenkennzahlen (csv)
# Issued                   : 2024-12-20T00:00:00
# Modified                 : 2025-04-28T07:47:52.561000+00:00
# Rights                   : https://opendata.swiss/terms-of-use#terms_by

df <- read_delim('https://data.bs.ch/api/v2/catalog/datasets/100403/exports/csv?use_labels=true')



```

# Analyze data

```{r}

glimpse(df)
str(df)
skim(df)

head(df)
tail(df)

```

# Continue your code here...

```{r}

```

------------------------------------------------------------------------

# Contact

opendata@bs.ch | Open Data Basel-Stadt
