---
title: "Open Government Data, opendata.swiss"
date: "2024-12-28"
output: html_document
---

## Dataset: Erwerbstätige nach Wohn- und Arbeitsgemeinde, 2018

Dieses Dataset präsentiert die jährlichen Zahlen der Erwerbstätigen nach Wohnkanton, Wohngemeinde, Arbeitskanton und Arbeitsgemeinde, 2018. Die Beschreibungen der Variablen in der CSV-Datei sind im Anhang verfügbar.

[Direct link by **opendata.swiss** for dataset](https://opendata.swiss/de/dataset/erwerbstatige-nach-wohn-und-arbeitsgemeinde-2018)<br>
[Direct link by **Bundesamt für Statistik BFS** for dataset](https://www.bfs.admin.ch/asset/de/ts-x-11.04.04.05-2018)

Auto generated R starter code for data set 19004191@bundesamt-fur-statistik-bfs.

## Metadata

- **Publisher** `BFS/OFS`
- **Organization.display_name.de** `Bundesamt für Statistik BFS`
- **Organization.url** `https://www.bfs.admin.ch`
- **Maintainer** `info@bfs.admin.ch`
- **Maintainer_email** `auskunftsdienst@bfs.admin.ch`
- **Keywords.de** `['mobilitat-und-verkehr']`
- **Issued** `2021-09-20T11:11:00+00:00`
- **Metadata_created** `2022-05-11T13:07:58.165978`
- **Metadata_modified** `2024-12-27T10:22:53.814825`


# Load packages

```{r}

library(tidyverse)
library(skimr)

```

# Load data

-   The dataset has 1 distribution(s) in CSV format.
-   All available CSV distributions are listed below and can be read into a tibble.

```{r}

# Distribution 0
# Package_id               : af105309-539d-4908-b2c2-94339e3a5947
# Description              : Dieses Dataset präsentiert die jährlichen Zahlen der Erwerbstätigen nach Wohnkanton, Wohngemeinde, Arbeitskanton und Arbeitsgemeinde, 2018. Die Beschreibungen der Variablen in der CSV-Datei sind im Anhang verfügbar.
# Issued                   : 2021-09-20T11:11:00+00:00
# Modified                 : 2021-09-20T11:00:13.426000+00:00
# Rights                   : https://opendata.swiss/terms-of-use#terms_by_ask

df <- read_delim('https://dam-api.bfs.admin.ch/hub/api/dam/assets/19004193/master')



```

# Analyze data

```{r}

glimpse(df)
str(df)
skim(df)

head(df)
tail(df)

```

# Continue your code here...

```{r}

```

------------------------------------------------------------------------

# Contact

auskunftsdienst@bfs.admin.ch | info@bfs.admin.ch
