---
title: "Open Government Data, opendata.swiss"
date: "2023-01-16"
output: html_document
---

## Dataset: Quartiertreffpunkte

Quartiertreffpunkte sind wichtige Begegnungsorte für junge Familien ebenso wie für ältere Menschen, für Alteingesessene wie auch Neuankömmlinge. Sie bieten ein breitgefächertes Angebot wie Beratung und Unterstützung im Alltag, offene Treffpunkte, Mittagstische und weitere kulinarische Angebote, Spielabende, Filmvorführungen,kulturelle Veranstaltungen und vieles mehr.

[Direct link by **opendata.swiss** for dataset](https://opendata.swiss/de/dataset/quartiertreffpunkte)<br>
[Direct link by **Kanton Basel-Stadt** for dataset](https://data.bs.ch/explore/dataset/100026/)

Auto generated R starter code for data set 100026@kanton-basel-stadt.

## Metadata

- **Publisher** `Kantons- und Stadtentwicklung`
- **Organization.display_name.de** `Kanton Basel-Stadt`
- **Organization.url** `https://www.opendata.bs.ch`
- **Maintainer** `None`
- **Maintainer_email** `None`
- **Keywords.de** `['treffpunkt', 'anlass', 'fest', 'party', 'niederschwellig', 'raum']`
- **Issued** `2019-11-06T00:00:00`
- **Metadata_created** `2022-06-09T08:38:06.748218`
- **Metadata_modified** `2023-01-16T00:22:25.123816`


# Load packages

```{r}

library(tidyverse)
library(skimr)

```

# Load data

-   The dataset has 1 distribution(s) in CSV format.
-   All available CSV distributions are listed below and can be read into a tibble.

```{r}

# Distribution 0
# Package_id               : af667b00-844f-45d8-b94e-5eb6a2a7a27b
# Description              : Quartiertreffpunkte (csv)
# Issued                   : 2019-11-06T00:00:00
# Modified                 : 2023-01-09T00:00:00
# Rights                   : NonCommercialAllowed-CommercialAllowed-ReferenceRequired

df <- read_delim('https://data.bs.ch/api/v2/catalog/datasets/100026/exports/csv')



```

# Analyze data

```{r}

glimpse(df)
str(df)
skim(df)

head(df)
tail(df)

```

# Continue your code here...

```{r}

```

------------------------------------------------------------------------

# Contact

opendata@bs.ch | Fachstelle für OGD Basel-Stadt
