---
title: "Open Government Data, opendata.swiss"
date: "2025-06-08"
output: html_document
---

## Dataset: Genehmigung des Beitritts des Kantons Basel-Landschaft zur interkantonalen Vereinbarung über die Harmonisierung der obligatorischen Schule (HarmoS-Konkordat)

Schlussresultate der kantonalen Abstimmung 'Genehmigung des Beitritts des Kantons Basel-Landschaft zur interkantonalen Vereinbarung über die Harmonisierung der obligatorischen Schule (HarmoS-Konkordat)', 26. September 2010, Kanton Basel-Landschaft, aufgeschlüsselt nach Gemeinden.

[Direct link by **opendata.swiss** for dataset](https://opendata.swiss/de/dataset/genehmigung-des-beitritts-des-kantons-basel-landschaft-zur-interkantonalen-vereinbarung-uber-di-2)<br>
[Direct link by **Kanton Basel-Landschaft** for dataset](https://abstimmungen.bl.ch/vote/genehmigung-des-beitritts-des-kantons-basel-landschaft-zur-interkantonalen-vereinbarung-ueber-die-harmonisierung-der-obligatorischen-schule-harmos-konkordat-1/data)

Auto generated R starter code for data set vote-genehmigung-des-beitritts-des-kantons-basel-landschaft-zur-interkantonalen-vereinbarung-ueber-die-harmonisierung-der-obligatorischen-schule-harmos-konkordat-1@kanton-basel-landschaft.

## Metadata

- **Publisher.name** `Basel-Landschaft`
- **Organization.display_name.de** `Kanton Basel-Landschaft`
- **Organization.url** `https://www.baselland.ch`
- **Maintainer** `Basel-Landschaft`
- **Maintainer_email** `wahlen-abstimmungen@bl.ch`
- **Keywords.de** `['abstimmung', 'kantonal']`
- **Issued** `2010-09-26T00:00:00`
- **Metadata_created** `2022-12-13T15:04:54.025149`
- **Metadata_modified** `2025-06-08T03:17:55.985030`


# Load packages

```{r}

library(tidyverse)
library(skimr)

```

# Load data

-   The dataset has 1 distribution(s) in CSV format.
-   All available CSV distributions are listed below and can be read into a tibble.

```{r}

# Distribution 0
# Package_id               : afa72beb-9a7a-4c27-8a3c-9a2af94ad02e
# Description              : 
# Issued                   : 2021-09-01T19:31:35+00:00
# Modified                 : 2024-11-28T15:03:39+00:00
# Rights                   : https://opendata.swiss/terms-of-use#terms_by

df <- read_delim('https://abstimmungen.bl.ch/vote/genehmigung-des-beitritts-des-kantons-basel-landschaft-zur-interkantonalen-vereinbarung-ueber-die-harmonisierung-der-obligatorischen-schule-harmos-konkordat-1/data-csv')



```

# Analyze data

```{r}

glimpse(df)
str(df)
skim(df)

head(df)
tail(df)

```

# Continue your code here...

```{r}

```

------------------------------------------------------------------------

# Contact

wahlen-abstimmungen@bl.ch | Basel-Landschaft
