---
title: "Open Government Data, opendata.swiss"
date: "2023-01-16"
output: html_document
---

## Dataset: Volksinitiative vom 7. November 2017 «Für eine starke Pflege (Pflegeinitiative)»

Schlussresultate der eidgenössischen Abstimmung 'Volksinitiative vom 7. November 2017 «Für eine starke Pflege (Pflegeinitiative)»', 28. November 2021, Kanton Zug, aufgeschlüsselt nach Gemeinden.

[Direct link by **opendata.swiss** for dataset](https://opendata.swiss/de/dataset/volksinitiative-vom-7-november-2017-fur-eine-starke-pflege-pflegeinitiative)<br>
[Direct link by **Staatskanzlei Zug** for dataset](https://wab.zug.ch/vote/volksinitiative-vom-7-november-2017-fuer-eine-starke-pflege-pflegeinitiative/data)

Auto generated R starter code for data set vote-volksinitiative-vom-7-november-2017-fuer-eine-starke-pflege-pflegeinitiative@staatskanzlei-zug.

## Metadata

- **Publisher** `Staatskanzlei Zug`
- **Organization.display_name.de** `Staatskanzlei Zug`
- **Organization.url** ``
- **Maintainer** `Staatskanzlei Zug`
- **Maintainer_email** `info@zg.ch`
- **Keywords.de** `['national', 'abstimmung']`
- **Issued** `2021-11-28T00:00:00`
- **Metadata_created** `2021-09-28T02:21:31.540700`
- **Metadata_modified** `2023-01-16T00:40:24.851660`


# Load packages

```{r}

library(tidyverse)
library(skimr)

```

# Load data

-   The dataset has 1 distribution(s) in CSV format.
-   All available CSV distributions are listed below and can be read into a tibble.

```{r}

# Distribution 0
# Package_id               : b19a3437-5098-4964-b53e-1cf762b1f0f5
# Description              : 
# Issued                   : 2021-09-27T00:00:00
# Modified                 : 2022-01-19T00:00:00
# Rights                   : NonCommercialAllowed-CommercialAllowed-ReferenceRequired

df <- read_delim('https://wab.zug.ch/vote/volksinitiative-vom-7-november-2017-fuer-eine-starke-pflege-pflegeinitiative/data-csv')



```

# Analyze data

```{r}

glimpse(df)
str(df)
skim(df)

head(df)
tail(df)

```

# Continue your code here...

```{r}

```

------------------------------------------------------------------------

# Contact

info@zg.ch | Staatskanzlei Zug
