---
title: "Open Government Data, opendata.swiss"
date: "2025-04-14"
output: html_document
---

## Dataset: Wetter Messstation A2 Hard (halbstündliche Daten seit September 2024)

Echtzeitdaten
der erhobenen meteorologischen Parameter der Luftmessstation A2 Hard. Die Messwerte
werden halbstündlich ausgewiesen und stündlich (jeweils 20 Minuten nach der
vollen Stunde mit einer möglichen Latenz von 1 bis 4 Stunden) aktualisiert. Es handelt sich um unbereinigte Messdaten. Die Messungen erfüllen die [WMO-Vorgaben](https://www.meteoschweiz.admin.ch/wetter/messsysteme/bodenstationen/automatisches-messnetz/zertifizierung-von-messstationen.html) nicht.Weitere Daten der Nordwestschweiz können unter Meteodaten Nordwestschweiz ([meteodaten-nordwest.ch](https://meteodaten-nordwest.ch/)) bezogen werden.Ausgewiesene
Werte
Anfangszeit:
     Zeitstempel des Beginns der halbstündlichen Messung im Format
     %Y-%m-%dT%H:%M:%S
Temperatur
     (°C): Aussentemperatur in Grad Celsius.
Druck
     (hPa): Druck in Hektopascal (1 hPa = 100 Pa).
Feuchte
     (%): relative Luftfeuchtigkeit in %.LageKleinstädtisch/Vorstädtisch,
VerkehrKoordinaten2615839 /
1265282; 275 m ü. M.Bebauung
Offene Bebauung

[Direct link by **opendata.swiss** for dataset](https://opendata.swiss/de/dataset/wetter-messstation-a2-hard-halbstundliche-daten-seit-september-2024)<br>
[Direct link by **Kanton Basel-Landschaft** for dataset](https://data.bl.ch/explore/dataset/12690/)

Auto generated R starter code for data set 12690@kanton-basel-landschaft.

## Metadata

- **Publisher.name** `kanton-basel-landschaft`
- **Organization.display_name.de** `Kanton Basel-Landschaft`
- **Organization.url** `https://www.baselland.ch`
- **Maintainer** `Lufthygieneamt beider Basel`
- **Maintainer_email** `lufthygieneamt@bl.ch`
- **Keywords.de** `['luftdruck', 'wetter', 'real-time', 'temperatur', 'messdaten', 'echtzeitdaten', 'feuchte']`
- **Issued** `2024-11-17T00:00:00`
- **Metadata_created** `2024-11-19T03:41:20.574643`
- **Metadata_modified** `2025-04-13T04:31:37.659166`


# Load packages

```{r}

library(tidyverse)
library(skimr)

```

# Load data

-   The dataset has 1 distribution(s) in CSV format.
-   All available CSV distributions are listed below and can be read into a tibble.

```{r}

# Distribution 0
# Package_id               : b1a62518-46fa-4a65-8aa3-1725b893534e
# Description              : Wetter Messstation A2 Hard (halbstündliche Daten seit September 2024) (csv)
# Issued                   : 2024-11-17T00:00:00
# Modified                 : 2025-04-13T02:20:34.936000+00:00
# Rights                   : https://opendata.swiss/terms-of-use#terms_by

df <- read_delim('https://data.bl.ch/api/v2/catalog/datasets/12690/exports/csv?use_labels=true')



```

# Analyze data

```{r}

glimpse(df)
str(df)
skim(df)

head(df)
tail(df)

```

# Continue your code here...

```{r}

```

------------------------------------------------------------------------

# Contact

lufthygieneamt@bl.ch | Lufthygieneamt beider Basel
