---
title: "Open Government Data, opendata.swiss"
date: "2024-11-30"
output: html_document
---

## Dataset: Tagesdistanz nach Wochentag

Durchschnittliche Tagesdistanz (m) pro Person pro Wochentag, Kanton Zug 2021.

(QUELLE: Bundesamt für Statistik, Mikrozensus Mobilität und Verkehr)

[Direct link by **opendata.swiss** for dataset](https://opendata.swiss/de/dataset/tagesdistanz-nach-wochentag)<br>
[Direct link by **Kanton Zug** for dataset](https://www.zg.ch/behoerden/gesundheitsdirektion/statistikfachstelle/themen/11-mobilitaet-und-verkehr/verkehr-1)

Auto generated R starter code for data set e4cf2a87-119b-4c6e-be45-190438765b80@kanton-zug.

## Metadata

- **Publisher** ``
- **Organization.display_name.de** `Kanton Zug`
- **Organization.url** ``
- **Maintainer** `None`
- **Maintainer_email** `None`
- **Keywords.de** `['mobilitat']`
- **Issued** `2024-08-21T00:00:00`
- **Metadata_created** `2024-11-29T12:17:58.042854`
- **Metadata_modified** `2024-11-29T12:17:58.042861`


# Load packages

```{r}

library(tidyverse)
library(skimr)

```

# Load data

-   The dataset has 1 distribution(s) in CSV format.
-   All available CSV distributions are listed below and can be read into a tibble.

```{r}

# Distribution 0
# Package_id               : b1f45b97-4148-4da1-8f6e-d6ab9390945e
# Description              : 
# Issued                   : None
# Modified                 : 2024-10-08T05:43:37.654000+00:00
# Rights                   : https://opendata.swiss/terms-of-use#terms_by

df <- read_delim('https://data.zg.ch/store/1/resource/563')



```

# Analyze data

```{r}

glimpse(df)
str(df)
skim(df)

head(df)
tail(df)

```

# Continue your code here...

```{r}

```

------------------------------------------------------------------------

# Contact

opendata@zg.ch | Open Data Zug
