---
title: "Open Government Data, opendata.swiss"
date: "2023-01-16"
output: html_document
---

## Dataset: Kontaktpersonen des Volksschulamts des Kantons Zürich nach Schulgemeinde und Themen

Für Schulbehörden, Schulleitungen, Schulverwaltungen und Lehrpersonen zusammengestellte Kontaktpersonen des Volksschulamts zu Primar- und Sekundarschulen und den Themen 'Personal', 'Lohn', 'Beratung' und 'Sonderpädagogik'.

[Direct link by **opendata.swiss** for dataset](https://opendata.swiss/de/dataset/kontaktpersonen-des-volksschulamts-des-kantons-zurich-nach-schulgemeinde-und-themen)<br>
[Direct link by **Volksschulamt Kanton Zürich** for dataset](https://www.zh.ch/de/bildung/informationen-fuer-schulen/informationen-volksschule.html#-536456471)

Auto generated R starter code for data set 735@volksschulamt-kanton-zuerich.

## Metadata

- **Publisher** `Volksschulamt des Kantons Zürich`
- **Organization.display_name.de** `Volksschulamt Kanton Zürich`
- **Organization.url** `https://www.zh.ch/de/bildungsdirektion/volksschulamt.html`
- **Maintainer** `Volksschulamt des Kantons Zürich`
- **Maintainer_email** `info@vsa.zh.ch`
- **Keywords.de** `['bildung', 'volksschule', 'primarschule', 'sekundarschule', 'schulgemeinden', 'schulen']`
- **Issued** `2021-09-06T00:00:00`
- **Metadata_created** `2021-10-04T13:48:04.447309`
- **Metadata_modified** `2023-01-16T03:10:31.650964`


# Load packages

```{r}

library(tidyverse)
library(skimr)

```

# Load data

-   The dataset has 1 distribution(s) in CSV format.
-   All available CSV distributions are listed below and can be read into a tibble.

```{r}

# Distribution 0
# Package_id               : b338e67e-7977-4801-be64-2c3f7f6d6349
# Description              : Variabeln: 'Code_P' = Primarstufe, 'Name_P' = Name der Primarschulgemeinde, 'Personal_P' = Name der Kontaktperson für das Thema 'Personal', 'Lohn_P' = Name der Kontaktperson für das Thema 'Lohn', 'Beratung_P' = Name der Kontaktperson für das Thema 'Beratung', 'Sonderpädagogik_P' = Name der Kontaktperson für das Thema 'Sonderpädagogik', 'Code_O' = Oberstufe, 'Name_O' = Name der Oberstufenschulgemeinde, 'Personal_O' = Name der Kontaktperson für das Thema 'Personal', 'Lohn_O' = Name der Kontaktperson für das Thema 'Lohn', 'Beratung_O' = Name der Kontaktperson für das Thema 'Beratung', 'Sonderpädagogik_O' = Name der Kontaktperson für das Thema 'Sonderpädagogik'
# Issued                   : 2021-09-06T00:00:00
# Modified                 : 2021-09-20T00:00:00
# Rights                   : NonCommercialAllowed-CommercialAllowed-ReferenceRequired

df <- read_delim('https://raw.githubusercontent.com/statistikZH/Visualisierung_VSAKarte/main/Data/VSA_Kantonskarte.csv')



```

# Analyze data

```{r}

glimpse(df)
str(df)
skim(df)

head(df)
tail(df)

```

# Continue your code here...

```{r}

```

------------------------------------------------------------------------

# Contact

info@vsa.zh.ch | Volksschulamt des Kantons Zürich
