---
title: "Open Government Data, opendata.swiss"
date: "2023-01-16"
output: html_document
---

## Dataset: Beschäftigte nach Sektor, Geschlecht und Beschäftigungsgrad, Vollzeitäquivalente, seit Q2 2003


Diese Daten beinhalten aggreggierte Beschäftigtenzahlen in der Stadt Zürich und den nächsthöheren Ebenen. Die Daten für die Stadt Zürich werden nach diversen Merkmalen unterteilt (Sektor, Geschlecht, Beschäftigungsgrad). Ausserdem werden für die Stadt Zürich auch noch Vollzeitäquivalente ausgewiesen.

Bitte beachten Sie für das korrekte Verständnis zu den Daten die unten aufgeführten weiteren Erläuterungen in der Rubrik **«Bemerkungen»**.



[Direct link by **opendata.swiss** for dataset](https://opendata.swiss/de/dataset/beschaftigte-nach-sektor-geschlecht-und-beschaftigungsgrad-vollzeitaquivalente-seit-q2-2003)<br>
[Direct link by **Stadt Zürich** for dataset](https://data.stadt-zuerich.ch/dataset/bfs_wir_besch_sektor_geschlecht_beschgrad_vzaeq_jahr_od4002)

Auto generated R starter code for data set f92dc576-2555-415b-b239-c7c2dc8aa2f9@stadt-zurich.

## Metadata

- **Publisher** `Beschäftigtenstatistik, Bundesamt für Statistik`
- **Organization.display_name.de** `Stadt Zürich`
- **Organization.url** `http://www.stadt-zuerich.ch/opendata`
- **Maintainer** `Open Data Zürich`
- **Maintainer_email** `opendata@zuerich.ch`
- **Keywords.de** `['zeitreihe', 'vollzeitaequivalente', 'sachdaten', 'wirtschaftssektor', 'beschaeftigte', 'sasa', 'tabelle']`
- **Issued** `2021-06-20T00:00:00`
- **Metadata_created** `2021-06-23T02:27:41.113816`
- **Metadata_modified** `2023-01-16T00:49:43.071978`


# Load packages

```{r}

library(tidyverse)
library(skimr)

```

# Load data

-   The dataset has 1 distribution(s) in CSV format.
-   All available CSV distributions are listed below and can be read into a tibble.

```{r}

# Distribution 0
# Package_id               : b34b9ed1-d131-47b4-bebe-0a23fd282a18
# Description              : 
# Issued                   : 2021-06-22T00:00:00
# Modified                 : 2023-01-16T00:00:00
# Rights                   : NonCommercialAllowed-CommercialAllowed-ReferenceNotRequired

df <- read_delim('https://data.stadt-zuerich.ch/dataset/bfs_wir_besch_sektor_geschlecht_beschgrad_vzaeq_jahr_od4002/download/WIR400OD4002.csv')



```

# Analyze data

```{r}

glimpse(df)
str(df)
skim(df)

head(df)
tail(df)

```

# Continue your code here...

```{r}

```

------------------------------------------------------------------------

# Contact

opendata@zuerich.ch | Open Data Zürich
