---
title: "Open Government Data, opendata.swiss"
date: "2025-07-23"
output: html_document
---

## Dataset: Personenwagen pro 1000 Einwohner [Anz.]

Der Motorisierungsgrad ist die Anzahl der eingelösten Personenwagen am 30. September, berechnet pro 1000 Einwohnerinnen und Einwohner der zivilrechtlichen Wohnbevölkerung am Ende des Vorjahres. Hinweis: Der Wert für den ganzen Kanton umfasst alle Autos mit einem Zürcher Kennzeichen; diese können auch Personen oder Unternehmen gehören, die ihr Domizil nicht im Kanton Zürich haben.

[Direct link by **opendata.swiss** for dataset](https://opendata.swiss/de/dataset/personenwagen-pro-1000-einwohner-anz)<br>
[Direct link by **Statistisches Amt Kanton Zürich** for dataset](https://www.zh.ch/de/politik-staat/gemeinden/gemeindeportraet.html)

Auto generated R starter code for data set 150@statistisches-amt-kanton-zuerich.

## Metadata

- **Publisher.name** `Statistisches Amt des Kantons Zürich`
- **Organization.display_name.de** `Statistisches Amt Kanton Zürich`
- **Organization.url** `https://www.zh.ch/de/direktion-der-justiz-und-des-innern/statistisches-amt.html`
- **Maintainer** `Statistisches Amt des Kantons Zürich, Data Shop`
- **Maintainer_email** `datashop@statistik.zh.ch`
- **Keywords.de** `['gemeinden', 'kantonzuerich', 'privatverkehr', 'motorfahrzeuge', 'personenwagen', 'bezirke', 'fahrzeuge']`
- **Issued** `2016-01-21T00:00:00+01:00`
- **Metadata_created** `2021-01-14T17:51:16.519999`
- **Metadata_modified** `2025-07-22T04:52:45.980534`


# Load packages

```{r}

library(tidyverse)
library(skimr)

```

# Load data

-   The dataset has 1 distribution(s) in CSV format.
-   All available CSV distributions are listed below and can be read into a tibble.

```{r}

# Distribution 0
# Package_id               : b59c3fa4-dcb1-4ee7-834d-15ceb2b7f66f
# Description              : 
# Issued                   : 2016-01-21T16:30:35+01:00
# Modified                 : 2023-10-24T08:20:41+01:00
# Rights                   : https://opendata.swiss/terms-of-use#terms_by

df <- read_delim('https://www.web.statistik.zh.ch/ogd/data/KANTON_ZUERICH_399.csv')



```

# Analyze data

```{r}

glimpse(df)
str(df)
skim(df)

head(df)
tail(df)

```

# Continue your code here...

```{r}

```

------------------------------------------------------------------------

# Contact

datashop@statistik.zh.ch | Statistisches Amt des Kantons Zürich, Data Shop
