---
title: "Open Government Data, opendata.swiss"
date: "2023-06-25"
output: html_document
---

## Dataset: Daten der automatischen Fussgänger- und Velozählung - Viertelstundenwerte


Die täglich aktualisierten **Zähldaten** werden vom Tiefbauamt der Stadt Zürich in eigener Regie erhoben. Die Zählstellen sind über das Stadtgebiet verteilt. Die Standorte sind auch über das [Geodatenportal](https://www.stadt-zuerich.ch/geodaten/download/Standorte_der_automatischen_Fuss__und_Velozaehlungen) erhältlich und können über das Attribut FK_ZAEHLER in Beziehung gesetzt werden. Die Erfassung des **Veloverkehrs** erfolgt mittels im Strassenbelag eingelassenen **Induktionsschlaufen**. Der **Fussverkehr** wird durch **passive Infrarotstrahlung** gezählt. 
		

[Direct link by **opendata.swiss** for dataset](https://opendata.swiss/de/dataset/daten-der-automatischen-fussganger-und-velozahlung-viertelstundenwerte2)<br>
[Direct link by **Stadt Zürich** for dataset](https://data.stadt-zuerich.ch/dataset/ted_taz_verkehrszaehlungen_werte_fussgaenger_velo)

Auto generated R starter code for data set 83ca481f-275c-417b-9598-3902c481e400@stadt-zurich.

## Metadata

- **Publisher** `Tiefbauamt, Abteilung Verkehr + Stadtraum, Tiefbau- und Entsorgungsdepartement`
- **Organization.display_name.de** `Stadt Zürich`
- **Organization.url** `http://www.stadt-zuerich.ch/opendata`
- **Maintainer** `Open Data Zürich`
- **Maintainer_email** `opendata@zuerich.ch`
- **Keywords.de** `['veloverkehr', 'dtoer', 'planung', 'digitale-transparenz-im-oeffentlichen-raum', 'velozaehlung', 'fussgaengerzaehlung', 'langsamverkehr', 'zaehlung', 'punktdaten', 'messwerte', 'fussverkehr', 'standort', 'sachdaten']`
- **Issued** `2015-12-10T00:00:00`
- **Metadata_created** `2023-02-06T01:27:23.761183`
- **Metadata_modified** `2023-06-25T01:11:49.513719`


# Load packages

```{r}

library(tidyverse)
library(skimr)

```

# Load data

-   The dataset has 15 distribution(s) in CSV format.
-   All available CSV distributions are listed below and can be read into a tibble.

```{r}

# Distribution 0
# Package_id               : b5ae1507-d930-4448-a6d0-e08cde338d2b
# Description              : 
# Issued                   : 2020-03-16T12:37:54.361144
# Modified                 : 2023-06-24T23:04:55.629500
# Rights                   : NonCommercialAllowed-CommercialAllowed-ReferenceNotRequired

df <- read_delim('https://data.stadt-zuerich.ch/dataset/ted_taz_verkehrszaehlungen_werte_fussgaenger_velo/download/2011_verkehrszaehlungen_werte_fussgaenger_velo.csv')

# Distribution 1
# Package_id               : b5ae1507-d930-4448-a6d0-e08cde338d2b
# Description              : 
# Issued                   : 2020-03-16T12:37:47.630781
# Modified                 : 2023-06-24T23:04:51.803912
# Rights                   : NonCommercialAllowed-CommercialAllowed-ReferenceNotRequired

df <- read_delim('https://data.stadt-zuerich.ch/dataset/ted_taz_verkehrszaehlungen_werte_fussgaenger_velo/download/2010_verkehrszaehlungen_werte_fussgaenger_velo.csv')

# Distribution 2
# Package_id               : b5ae1507-d930-4448-a6d0-e08cde338d2b
# Description              : 
# Issued                   : 2023-01-02T09:02:15.637633
# Modified                 : 2023-06-24T23:05:35.339084
# Rights                   : NonCommercialAllowed-CommercialAllowed-ReferenceNotRequired

df <- read_delim('https://data.stadt-zuerich.ch/dataset/ted_taz_verkehrszaehlungen_werte_fussgaenger_velo/download/2023_verkehrszaehlungen_werte_fussgaenger_velo.csv')

# Distribution 3
# Package_id               : b5ae1507-d930-4448-a6d0-e08cde338d2b
# Description              : 
# Issued                   : 2021-01-02T09:01:00.381502
# Modified                 : 2023-06-24T23:05:29.987794
# Rights                   : NonCommercialAllowed-CommercialAllowed-ReferenceNotRequired

df <- read_delim('https://data.stadt-zuerich.ch/dataset/ted_taz_verkehrszaehlungen_werte_fussgaenger_velo/download/2021_verkehrszaehlungen_werte_fussgaenger_velo.csv')

# Distribution 4
# Package_id               : b5ae1507-d930-4448-a6d0-e08cde338d2b
# Description              : 
# Issued                   : 2020-03-16T12:37:50.316107
# Modified                 : 2023-06-24T23:05:08.909786
# Rights                   : NonCommercialAllowed-CommercialAllowed-ReferenceNotRequired

df <- read_delim('https://data.stadt-zuerich.ch/dataset/ted_taz_verkehrszaehlungen_werte_fussgaenger_velo/download/2016_verkehrszaehlungen_werte_fussgaenger_velo.csv')

# Distribution 5
# Package_id               : b5ae1507-d930-4448-a6d0-e08cde338d2b
# Description              : 
# Issued                   : 2022-01-02T09:01:34.302417
# Modified                 : 2023-06-24T23:05:32.845998
# Rights                   : NonCommercialAllowed-CommercialAllowed-ReferenceNotRequired

df <- read_delim('https://data.stadt-zuerich.ch/dataset/ted_taz_verkehrszaehlungen_werte_fussgaenger_velo/download/2022_verkehrszaehlungen_werte_fussgaenger_velo.csv')

# Distribution 6
# Package_id               : b5ae1507-d930-4448-a6d0-e08cde338d2b
# Description              : 
# Issued                   : 2020-03-16T12:37:56.010725
# Modified                 : 2023-06-24T23:05:27.183881
# Rights                   : NonCommercialAllowed-CommercialAllowed-ReferenceNotRequired

df <- read_delim('https://data.stadt-zuerich.ch/dataset/ted_taz_verkehrszaehlungen_werte_fussgaenger_velo/download/2020_verkehrszaehlungen_werte_fussgaenger_velo.csv')

# Distribution 7
# Package_id               : b5ae1507-d930-4448-a6d0-e08cde338d2b
# Description              : 
# Issued                   : 2020-03-16T12:37:45.094144
# Modified                 : 2023-06-24T23:05:23.685178
# Rights                   : NonCommercialAllowed-CommercialAllowed-ReferenceNotRequired

df <- read_delim('https://data.stadt-zuerich.ch/dataset/ted_taz_verkehrszaehlungen_werte_fussgaenger_velo/download/2019_verkehrszaehlungen_werte_fussgaenger_velo.csv')

# Distribution 8
# Package_id               : b5ae1507-d930-4448-a6d0-e08cde338d2b
# Description              : 
# Issued                   : 2020-03-16T12:37:52.296534
# Modified                 : 2023-06-24T23:05:05.934636
# Rights                   : NonCommercialAllowed-CommercialAllowed-ReferenceNotRequired

df <- read_delim('https://data.stadt-zuerich.ch/dataset/ted_taz_verkehrszaehlungen_werte_fussgaenger_velo/download/2015_verkehrszaehlungen_werte_fussgaenger_velo.csv')

# Distribution 9
# Package_id               : b5ae1507-d930-4448-a6d0-e08cde338d2b
# Description              : 
# Issued                   : 2020-03-16T12:37:40.558222
# Modified                 : 2023-06-24T23:05:20.321329
# Rights                   : NonCommercialAllowed-CommercialAllowed-ReferenceNotRequired

df <- read_delim('https://data.stadt-zuerich.ch/dataset/ted_taz_verkehrszaehlungen_werte_fussgaenger_velo/download/2018_verkehrszaehlungen_werte_fussgaenger_velo.csv')

# Distribution 10
# Package_id               : b5ae1507-d930-4448-a6d0-e08cde338d2b
# Description              : 
# Issued                   : 2020-03-16T12:37:43.849280
# Modified                 : 2023-06-24T23:04:57.937219
# Rights                   : NonCommercialAllowed-CommercialAllowed-ReferenceNotRequired

df <- read_delim('https://data.stadt-zuerich.ch/dataset/ted_taz_verkehrszaehlungen_werte_fussgaenger_velo/download/2012_verkehrszaehlungen_werte_fussgaenger_velo.csv')

# Distribution 11
# Package_id               : b5ae1507-d930-4448-a6d0-e08cde338d2b
# Description              : 
# Issued                   : 2020-03-16T12:37:56.920773
# Modified                 : 2023-06-24T23:04:46.175823
# Rights                   : NonCommercialAllowed-CommercialAllowed-ReferenceNotRequired

df <- read_delim('https://data.stadt-zuerich.ch/dataset/ted_taz_verkehrszaehlungen_werte_fussgaenger_velo/download/2009_verkehrszaehlungen_werte_fussgaenger_velo.csv')

# Distribution 12
# Package_id               : b5ae1507-d930-4448-a6d0-e08cde338d2b
# Description              : 
# Issued                   : 2020-03-16T12:37:42.702389
# Modified                 : 2023-06-24T23:05:00.480582
# Rights                   : NonCommercialAllowed-CommercialAllowed-ReferenceNotRequired

df <- read_delim('https://data.stadt-zuerich.ch/dataset/ted_taz_verkehrszaehlungen_werte_fussgaenger_velo/download/2013_verkehrszaehlungen_werte_fussgaenger_velo.csv')

# Distribution 13
# Package_id               : b5ae1507-d930-4448-a6d0-e08cde338d2b
# Description              : 
# Issued                   : 2020-03-16T12:37:48.240019
# Modified                 : 2023-06-24T23:05:14.693296
# Rights                   : NonCommercialAllowed-CommercialAllowed-ReferenceNotRequired

df <- read_delim('https://data.stadt-zuerich.ch/dataset/ted_taz_verkehrszaehlungen_werte_fussgaenger_velo/download/2017_verkehrszaehlungen_werte_fussgaenger_velo.csv')

# Distribution 14
# Package_id               : b5ae1507-d930-4448-a6d0-e08cde338d2b
# Description              : 
# Issued                   : 2020-03-16T12:37:57.540004
# Modified                 : 2023-06-24T23:05:02.945490
# Rights                   : NonCommercialAllowed-CommercialAllowed-ReferenceNotRequired

df <- read_delim('https://data.stadt-zuerich.ch/dataset/ted_taz_verkehrszaehlungen_werte_fussgaenger_velo/download/2014_verkehrszaehlungen_werte_fussgaenger_velo.csv')



```

# Analyze data

```{r}

glimpse(df)
str(df)
skim(df)

head(df)
tail(df)

```

# Continue your code here...

```{r}

```

------------------------------------------------------------------------

# Contact

opendata@zuerich.ch | Open Data Zürich
