---
title: "Open Government Data, opendata.swiss"
date: "2023-05-07"
output: html_document
---

## Dataset: Wohnverhältnisse nach Zimmerzahl und Bewohnertyp

Dieser Dataset präsentiert die jährlichen Zahlen der bewohnten Wohnungen nach Wohnverhältnis der Haushalte (Mieter/in oder Untermieter/in, Genossenschafter/in, Stockwerk-/Wohnungseigentümer/in, Eigentümer/in des Hauses, andere Situation) und Anzahl Zimmer der Wohnung, seit 2019. Die Beschreibungen der Variablen in der CSV-Datei sind im Anhang verfügbar.

[Direct link by **opendata.swiss** for dataset](https://opendata.swiss/de/dataset/wohnverhaltnisse-nach-zimmerzahl-und-bewohnertyp4)<br>
[Direct link by **Bundesamt für Statistik BFS** for dataset](https://www.bfs.admin.ch/asset/de/ts-x-09.03.02.01.01)

Auto generated R starter code for data set 24129273@bundesamt-fur-statistik-bfs.

## Metadata

- **Publisher** `BFS/OFS`
- **Organization.display_name.de** `Bundesamt für Statistik BFS`
- **Organization.url** `https://www.bfs.admin.ch`
- **Maintainer** `None`
- **Maintainer_email** `None`
- **Keywords.de** `['bau--und-wohnungswesen']`
- **Issued** `2023-02-23T00:00:00`
- **Metadata_created** `2023-02-23T09:35:24.329245`
- **Metadata_modified** `2023-05-05T09:44:59.849044`


# Load packages

```{r}

library(tidyverse)
library(skimr)

```

# Load data

-   The dataset has 1 distribution(s) in CSV format.
-   All available CSV distributions are listed below and can be read into a tibble.

```{r}

# Distribution 0
# Package_id               : b5c9d57e-3dde-45c8-8e8d-fdff225aa08b
# Description              : Dieser Dataset präsentiert die jährlichen Zahlen der bewohnten Wohnungen nach Wohnverhältnis der Haushalte (Mieter/in oder Untermieter/in, Genossenschafter/in, Stockwerk-/Wohnungseigentümer/in, Eigentümer/in des Hauses, andere Situation) und Anzahl Zimmer der Wohnung, seit 2019. Die Beschreibungen der Variablen in der CSV-Datei sind im Anhang verfügbar.
# Issued                   : 2023-02-23T00:00:00
# Modified                 : 2023-02-14T00:00:00
# Rights                   : NonCommercialAllowed-CommercialWithPermission-ReferenceRequired

df <- read_delim('https://www.bfs.admin.ch/bfsstatic/dam/assets/24129279/master')



```

# Analyze data

```{r}

glimpse(df)
str(df)
skim(df)

head(df)
tail(df)

```

# Continue your code here...

```{r}

```

------------------------------------------------------------------------

# Contact

auskunftsdienst@bfs.admin.ch | info@bfs.admin.ch
