---
title: "Open Government Data, opendata.swiss"
date: "2023-01-16"
output: html_document
---

## Dataset: Rheinüberwachungsstation: Umweltanalyse Schwebstoffe

Der Datensatz enthält die Analysedaten aus der binationalen Rheinüberwachungsstation (RÜS) in Weil am Rhein (Rhein-Kilometer 171,37) seit Bestehen der Station im Jahr 1993 aus der Matrix Schwebstoffe. Der Rhein wird aktuell auf 670 Schadstoffe untersucht, 420 davon täglich. Der Unterhalt der Anlage und die Analytik werden durch das Amt für Umwelt und Energie des Kantons Basel-Stadt (AUE) geleistet. Auftraggeber sind die Landesanstalt für Umwelt, Messungen und Naturschutz Baden-Württemberg (LUBW) und das schweizerische Bundesamt für Umwelt (BAFU).Weitere Informationen: http://www.aue.bs.ch/umweltanalytik/rheinueberwachungsstation-weil-am-rhein.html

[Direct link by **opendata.swiss** for dataset](https://opendata.swiss/de/dataset/rheinuberwachungsstation-umweltanalyse-schwebstoffe1)<br>
[Direct link by **Kanton Basel-Stadt** for dataset](https://data.bs.ch/explore/dataset/100068/)

Auto generated R starter code for data set 100068@kanton-basel-stadt.

## Metadata

- **Publisher** `Amt für Umwelt und Energie`
- **Organization.display_name.de** `Kanton Basel-Stadt`
- **Organization.url** `https://www.opendata.bs.ch`
- **Maintainer** `Fachstelle für OGD Basel-Stadt`
- **Maintainer_email** `opendata@bs.ch`
- **Keywords.de** `['bach', 'wasserqualitat', 'chemie', 'messwert', 'fluss', 'rhein', 'rus']`
- **Issued** `2020-04-06T00:00:00`
- **Metadata_created** `2021-09-03T09:16:55.725877`
- **Metadata_modified** `2023-01-16T00:22:51.917180`


# Load packages

```{r}

library(tidyverse)
library(skimr)

```

# Load data

-   The dataset has 1 distribution(s) in CSV format.
-   All available CSV distributions are listed below and can be read into a tibble.

```{r}

# Distribution 0
# Package_id               : b6ed0c95-9840-4808-8bde-80e141669989
# Description              : Rheinüberwachungsstation: Umweltanalyse Schwebstoffe (csv)
# Issued                   : 2020-04-06T00:00:00
# Modified                 : 2023-01-05T00:00:00
# Rights                   : NonCommercialAllowed-CommercialAllowed-ReferenceRequired

df <- read_delim('https://data.bs.ch/api/v2/catalog/datasets/100068/exports/csv')



```

# Analyze data

```{r}

glimpse(df)
str(df)
skim(df)

head(df)
tail(df)

```

# Continue your code here...

```{r}

```

------------------------------------------------------------------------

# Contact

opendata@bs.ch | Fachstelle für OGD Basel-Stadt
