---
title: "Open Government Data, opendata.swiss"
date: "2025-01-21"
output: html_document
---

## Dataset: Eheschliessungen und Ehescheidungen

Diese Daten beschreiben die Anzahl Eheschliessungen und Ehescheidungen.

[Direct link by **opendata.swiss** for dataset](https://opendata.swiss/de/dataset/eheschliessungen-und-ehescheidungen-seit-19341)<br>
[Direct link by **Stadt Zürich** for dataset](https://data.stadt-zuerich.ch/dataset/bev_ehe_scheidung_seit1934_od3300)

Auto generated R starter code for data set 0301a52f-ea27-4f26-afac-847365b5532a@stadt-zurich.

## Metadata

- **Publisher** `Bevölkerungsamt, Präsidialdepartement`
- **Organization.display_name.de** `Stadt Zürich`
- **Organization.url** `http://www.stadt-zuerich.ch/opendata`
- **Maintainer** `Open Data Zürich`
- **Maintainer_email** `opendata@zuerich.ch`
- **Keywords.de** `['zeitreihe', 'heirat', 'sasa', 'sachdaten', 'hochzeit', 'eheschliessung', 'scheidung', 'tabelle', 'ehescheidung']`
- **Issued** `2016-11-17T00:00:00`
- **Metadata_created** `2019-07-30T00:33:58.522696`
- **Metadata_modified** `2025-01-21T03:32:33.665320`


# Load packages

```{r}

library(tidyverse)
library(skimr)

```

# Load data

-   The dataset has 1 distribution(s) in CSV format.
-   All available CSV distributions are listed below and can be read into a tibble.

```{r}

# Distribution 0
# Package_id               : b77e5158-4d4f-4c33-a0f8-876c6e550f05
# Description              : 
# Issued                   : 2019-07-29T13:24:06.664927
# Modified                 : 2025-01-20T20:58:38.514878
# Rights                   : https://opendata.swiss/terms-of-use#terms_open

df <- read_delim('https://data.stadt-zuerich.ch/dataset/bev_ehe_scheidung_seit1934_od3300/download/BEV330OD3300.csv')



```

# Analyze data

```{r}

glimpse(df)
str(df)
skim(df)

head(df)
tail(df)

```

# Continue your code here...

```{r}

```

------------------------------------------------------------------------

# Contact

opendata@zuerich.ch | Open Data Zürich
