---
title: "Open Government Data, opendata.swiss"
date: "2023-01-16"
output: html_document
---

## Dataset: Grundstückspreise (Median) der im Freihandkauf umgesetzten Grundstücke nach Bebauungsart (Bauzone), seit 2009


Diese Daten beinhalten die Medianpreise pro Quadratmeter Bauland von gehandelten Grundstücken in der Stadt Zürich nach Handänderungsjahr und Bebauungstyp, ergänzt mit der Anzahl Handänderungen, gehandelter Fläche und Umsatzwert, der für die Zahlen berücksichtigt wurde.

Bitte beachten Sie für das korrekte Verständnis zu den Daten die unten aufgeführten weiteren Erläuterungen in der Rubrik **«Bemerkungen»**.



[Direct link by **opendata.swiss** for dataset](https://opendata.swiss/de/dataset/grundstuckspreise-median-der-im-freihandkauf-umgesetzten-grundstucke-nach-bebauungsart-bau-2009)<br>
[Direct link by **Stadt Zürich** for dataset](https://data.stadt-zuerich.ch/dataset/bau_hae_preis_anz_fl_bebart_uw_seit2009_od5121)

Auto generated R starter code for data set 22b6d397-381d-4321-a651-a1fce040ebad@stadt-zurich.

## Metadata

- **Publisher** `Statistik Stadt Zürich, Präsidialdepartement`
- **Organization.display_name.de** `Stadt Zürich`
- **Organization.url** `http://www.stadt-zuerich.ch/opendata`
- **Maintainer** `Open Data Zürich`
- **Maintainer_email** `opendata@zuerich.ch`
- **Keywords.de** `['sasa', 'bebaungsart', 'sachdaten', 'zeitreihe', 'tabelle', 'liegenschaftenhandel', 'handanderungen']`
- **Issued** `2019-10-15T00:00:00`
- **Metadata_created** `2021-02-10T16:48:19.544692`
- **Metadata_modified** `2023-01-16T00:50:57.236336`


# Load packages

```{r}

library(tidyverse)
library(skimr)

```

# Load data

-   The dataset has 1 distribution(s) in CSV format.
-   All available CSV distributions are listed below and can be read into a tibble.

```{r}

# Distribution 0
# Package_id               : b93423e9-a466-4ebc-bc8a-f5b5c58cbe4d
# Description              : 
# Issued                   : 2020-02-10T00:00:00
# Modified                 : 2023-01-15T00:00:00
# Rights                   : NonCommercialAllowed-CommercialAllowed-ReferenceNotRequired

df <- read_delim('https://data.stadt-zuerich.ch/dataset/bau_hae_preis_anz_fl_bebart_uw_seit2009_od5121/download/BAU512OD5121.csv')



```

# Analyze data

```{r}

glimpse(df)
str(df)
skim(df)

head(df)
tail(df)

```

# Continue your code here...

```{r}

```

------------------------------------------------------------------------

# Contact

opendata@zuerich.ch | Open Data Zürich
