---
title: "Open Government Data, opendata.swiss"
date: "2023-01-16"
output: html_document
---

## Dataset: Güteklassen öffentlicher Verkehr

Die Güteklassen zeigen auf, wie gut ein Gebiet mit dem öffentlichen Verkehr erschlossen ist. Die Klasse ist abhängig von dem Transportmittel (Kleinbus, Bus, Tram, S-Bahn, Fernverkehrszug), dem jeweiligen Takt und der Distanz zur Haltestelle. Die Klasse zeigt die beste Erschliessung auf.

[Direct link by **opendata.swiss** for dataset](https://opendata.swiss/de/dataset/guteklassen-offentlicher-verkehr)<br>
[Direct link by **Kanton Basel-Stadt** for dataset](https://data.bs.ch/explore/dataset/100022/)

Auto generated R starter code for data set 100022@kanton-basel-stadt.

## Metadata

- **Publisher** `Amt für Mobilität`
- **Organization.display_name.de** `Kanton Basel-Stadt`
- **Organization.url** `https://www.opendata.bs.ch`
- **Maintainer** `None`
- **Maintainer_email** `None`
- **Keywords.de** `['tram', 'distanz', 'abdeckung', 'bus']`
- **Issued** `2020-01-29T00:00:00`
- **Metadata_created** `2022-09-13T00:32:43.157210`
- **Metadata_modified** `2023-01-16T00:23:10.615504`


# Load packages

```{r}

library(tidyverse)
library(skimr)

```

# Load data

-   The dataset has 1 distribution(s) in CSV format.
-   All available CSV distributions are listed below and can be read into a tibble.

```{r}

# Distribution 0
# Package_id               : b94115a8-1f10-4aaa-b8ab-49168847126c
# Description              : Güteklassen öffentlicher Verkehr (csv)
# Issued                   : 2020-01-29T00:00:00
# Modified                 : 2023-01-09T00:00:00
# Rights                   : NonCommercialAllowed-CommercialAllowed-ReferenceRequired

df <- read_delim('https://data.bs.ch/api/v2/catalog/datasets/100022/exports/csv')



```

# Analyze data

```{r}

glimpse(df)
str(df)
skim(df)

head(df)
tail(df)

```

# Continue your code here...

```{r}

```

------------------------------------------------------------------------

# Contact

opendata@bs.ch | Fachstelle für OGD Basel-Stadt
