---
title: "Open Government Data, opendata.swiss"
date: "2023-05-15"
output: html_document
---

## Dataset: Swisslos Sportfonds: Bilanz nach Gesuchsteller, Kategorie, Objekt und Jahr (ab 2011)

Beiträge zur Förderung des kantonalen Breitensports. Bei Beträgen an natürliche Personen werden keine Werte ausgewiesen.

[Direct link by **opendata.swiss** for dataset](https://opendata.swiss/de/dataset/swisslos-sportfonds-bilanz-nach-gesuchsteller-kategorie-objekt-und-jahr-ab-2011)<br>
[Direct link by **Kanton Basel-Landschaft** for dataset](https://data.bl.ch/explore/dataset/11450/)

Auto generated R starter code for data set 11450@kanton-basel-landschaft.

## Metadata

- **Publisher** `kanton-basel-landschaft`
- **Organization.display_name.de** `Kanton Basel-Landschaft`
- **Organization.url** `https://www.bl.ch`
- **Maintainer** `None`
- **Maintainer_email** `None`
- **Keywords.de** `['verein', 'training', 'material', 'jubilaum', 'veranstaltung', 'sportanlage', 'sportlager', 'breitensport', 'gesuch', 'wettkampf', 'geld']`
- **Issued** `2023-04-17T00:00:00`
- **Metadata_created** `2023-04-26T01:52:12.111099`
- **Metadata_modified** `2023-05-15T02:12:57.921478`


# Load packages

```{r}

library(tidyverse)
library(skimr)

```

# Load data

-   The dataset has 1 distribution(s) in CSV format.
-   All available CSV distributions are listed below and can be read into a tibble.

```{r}

# Distribution 0
# Package_id               : b9847df2-59cd-4eb3-828c-a678b8610b18
# Description              : Swisslos Sportfonds: Bilanz nach Gesuchsteller, Kategorie, Objekt und Jahr (ab 2011) (csv)
# Issued                   : 2023-04-17T00:00:00
# Modified                 : 2023-04-17T14:17:48.758000+00:00
# Rights                   : NonCommercialAllowed-CommercialAllowed-ReferenceRequired

df <- read_delim('https://data.bl.ch/api/v2/catalog/datasets/11450/exports/csv')



```

# Analyze data

```{r}

glimpse(df)
str(df)
skim(df)

head(df)
tail(df)

```

# Continue your code here...

```{r}

```

------------------------------------------------------------------------

# Contact

christian.saladin@bl.ch | Christian Saladin
