---
title: "Open Government Data, opendata.swiss"
date: "2024-08-02"
output: html_document
---

## Dataset: Fertiggestellte Neubautprojekte nach Stadtquartier

Der Datensatz enthält die Bausumme von fertiggestellten Neubauprojekten nach Stadtquartier.

[Direct link by **opendata.swiss** for dataset](https://opendata.swiss/de/dataset/fertiggestellte-neubautprojekte-nach-stadtquartier-seit-20091)<br>
[Direct link by **Stadt Zürich** for dataset](https://data.stadt-zuerich.ch/dataset/bau_neubau_fertiggestellt_bausm_rinh_quartier_od5012)

Auto generated R starter code for data set 5881d429-cc1a-4cfb-b789-04421df7d788@stadt-zurich.

## Metadata

- **Publisher** `Statistik Stadt Zürich, Präsidialdepartement`
- **Organization.display_name.de** `Stadt Zürich`
- **Organization.url** `http://www.stadt-zuerich.ch/opendata`
- **Maintainer** `None`
- **Maintainer_email** `None`
- **Keywords.de** `['sasa', 'sachdaten', 'neubau', 'tabelle', 'bautaetigkeit', 'bauprojekte', 'zeitreihe']`
- **Issued** `nan`
- **Metadata_created** `2024-02-06T03:17:30.311706`
- **Metadata_modified** `2024-08-02T02:59:51.877295`


# Load packages

```{r}

library(tidyverse)
library(skimr)

```

# Load data

-   The dataset has 1 distribution(s) in CSV format.
-   All available CSV distributions are listed below and can be read into a tibble.

```{r}

# Distribution 0
# Package_id               : b9d2a93d-a2c0-48cd-8965-a50cb609966b
# Description              : 
# Issued                   : 2024-05-02T20:56:45.861481
# Modified                 : 2024-01-08T21:02:14.876008
# Rights                   : NonCommercialAllowed-CommercialAllowed-ReferenceNotRequired

df <- read_delim('https://data.stadt-zuerich.ch/dataset/bau_neubau_fertiggestellt_bausm_rinh_quartier_od5012/download/BAU501OD5012.csv')



```

# Analyze data

```{r}

glimpse(df)
str(df)
skim(df)

head(df)
tail(df)

```

# Continue your code here...

```{r}

```

------------------------------------------------------------------------

# Contact

opendata@zuerich.ch | Open Data Zürich
