---
title: "Open Government Data, opendata.swiss"
date: "2024-04-04"
output: html_document
---

## Dataset: csv-File der Datensätze auf opendata.swiss

Dieses Dataset enthält die wichtigsten Metadaten aller Datasets auf opendata.swiss pro Quartal in einem csv-File. Die Informationen können auch direkt aus einer API-Abfrage im json-Format abgerufen werden. Die erste Zeile enthält die Kopfdaten. Die Werte sind durch Komma separiert.

[Direct link by **opendata.swiss** for dataset](https://opendata.swiss/de/dataset/csv-file-der-datensatze-auf-opendata-swiss1)<br>
[Direct link by **Bundesamt für Statistik BFS** for dataset](https://www.bfs.admin.ch/asset/de/ts-d-00.02-OGD-03)

Auto generated R starter code for data set 29605832@bundesamt-fur-statistik-bfs.

## Metadata

- **Publisher** `BFS/OFS`
- **Organization.display_name.de** `Bundesamt für Statistik BFS`
- **Organization.url** `https://www.bfs.admin.ch`
- **Maintainer** `None`
- **Maintainer_email** `None`
- **Keywords.de** `['grundlagen-und-ubersichten']`
- **Issued** `2024-01-11T07:30:00+00:00`
- **Metadata_created** `2024-01-11T09:43:56.152430`
- **Metadata_modified** `2024-04-03T09:47:35.042263`


# Load packages

```{r}

library(tidyverse)
library(skimr)

```

# Load data

-   The dataset has 4 distribution(s) in CSV format.
-   All available CSV distributions are listed below and can be read into a tibble.

```{r}

# Distribution 0
# Package_id               : ba16755e-5232-4538-af5a-bbca77948fb5
# Description              : Dieses Dataset enthält die wichtigsten Metadaten aller Datasets auf opendata.swiss pro Quartal in einem csv-File. Die Informationen können auch direkt aus einer API-Abfrage im json-Format abgerufen werden. Die erste Zeile enthält die Kopfdaten. Die Werte sind durch Komma separiert.
# Issued                   : 2024-01-11T07:30:00+00:00
# Modified                 : 2024-01-09T08:14:43.115000+00:00
# Rights                   : NonCommercialAllowed-CommercialAllowed-ReferenceNotRequired

df <- read_delim('https://dam-api.bfs.admin.ch/hub/api/dam/assets/29605840/master')

# Distribution 1
# Package_id               : ba16755e-5232-4538-af5a-bbca77948fb5
# Description              : 
# Issued                   : 2024-01-11T07:30:00+00:00
# Modified                 : 2024-01-09T08:16:17.928000+00:00
# Rights                   : NonCommercialAllowed-CommercialAllowed-ReferenceNotRequired

df <- read_delim('https://dam-api.bfs.admin.ch/hub/api/dam/assets/29605842/master')

# Distribution 2
# Package_id               : ba16755e-5232-4538-af5a-bbca77948fb5
# Description              : 
# Issued                   : 2024-01-11T07:30:00+00:00
# Modified                 : 2024-01-09T08:16:45.435000+00:00
# Rights                   : NonCommercialAllowed-CommercialAllowed-ReferenceNotRequired

df <- read_delim('https://dam-api.bfs.admin.ch/hub/api/dam/assets/29605848/master')

# Distribution 3
# Package_id               : ba16755e-5232-4538-af5a-bbca77948fb5
# Description              : 
# Issued                   : 2024-01-11T07:30:00+00:00
# Modified                 : 2024-01-09T08:15:13.675000+00:00
# Rights                   : NonCommercialAllowed-CommercialAllowed-ReferenceNotRequired

df <- read_delim('https://dam-api.bfs.admin.ch/hub/api/dam/assets/29605852/master')



```

# Analyze data

```{r}

glimpse(df)
str(df)
skim(df)

head(df)
tail(df)

```

# Continue your code here...

```{r}

```

------------------------------------------------------------------------

# Contact

auskunftsdienst@bfs.admin.ch | info@bfs.admin.ch
