---
title: "Open Government Data, opendata.swiss"
date: "2024-01-03"
output: html_document
---

## Dataset: Beziehende und Verbleib in ALV, Sozialhilfe und IV nach Sozialleistung, Geschlecht und Nationalität

Dieses Dataset präsentiert die jährlichen Zahlen der Bezüger und den Verbleib in der Arbeitslosenversicherung (ALV), Sozialhilfe und Invalidenversicherung (IV), absolut und in %, nach Leistung, Geschlecht und Nationalität (Schweizer|innen, Ausländer|innen), seit 2010. Die Beschreibungen der Variablen in der CSV-Datei sind im Anhang verfügbar.

[Direct link by **opendata.swiss** for dataset](https://opendata.swiss/de/dataset/beziehende-und-verbleib-in-alv-sozialhilfe-und-iv-nach-sozialleistung-geschlecht-und-nationalit2)<br>
[Direct link by **Bundesamt für Statistik BFS** for dataset](https://www.bfs.admin.ch/asset/de/ts-x-13.06.02.04)

Auto generated R starter code for data set 25545854@bundesamt-fur-statistik-bfs.

## Metadata

- **Publisher** `BFS/OFS`
- **Organization.display_name.de** `Bundesamt für Statistik BFS`
- **Organization.url** `https://www.bfs.admin.ch`
- **Maintainer** `info@bfs.admin.ch`
- **Maintainer_email** `auskunftsdienst@bfs.admin.ch`
- **Keywords.de** `['geschlecht', 'frau', 'mann', 'soziale-sicherheit']`
- **Issued** `2023-06-19T06:30:00+00:00`
- **Metadata_created** `2023-06-19T09:35:12.186432`
- **Metadata_modified** `2024-01-02T13:14:53.430671`


# Load packages

```{r}

library(tidyverse)
library(skimr)

```

# Load data

-   The dataset has 1 distribution(s) in CSV format.
-   All available CSV distributions are listed below and can be read into a tibble.

```{r}

# Distribution 0
# Package_id               : bae3b2ea-63c1-473b-982e-af14ca95410d
# Description              : Dieses Dataset präsentiert die jährlichen Zahlen der Bezüger und den Verbleib in der Arbeitslosenversicherung (ALV), Sozialhilfe und Invalidenversicherung (IV), absolut und in %, nach Leistung, Geschlecht und Nationalität (Schweizer\innen, Ausländer\innen), seit 2010. Die Beschreibungen der Variablen in der CSV-Datei sind im Anhang verfügbar.
# Issued                   : 2023-06-19T06:30:00+00:00
# Modified                 : 2023-06-13T11:12:58.177000+00:00
# Rights                   : NonCommercialAllowed-CommercialWithPermission-ReferenceRequired

df <- read_delim('https://dam-api.bfs.admin.ch/hub/api/dam/assets/25545863/master')



```

# Analyze data

```{r}

glimpse(df)
str(df)
skim(df)

head(df)
tail(df)

```

# Continue your code here...

```{r}

```

------------------------------------------------------------------------

# Contact

auskunftsdienst@bfs.admin.ch | info@bfs.admin.ch
