---
title: "Open Government Data, opendata.swiss"
date: "2025-09-14"
output: html_document
---

## Dataset: Staatsrechnung Thurgau 2024 - Bilanz

Aufgeführt ist die Staatsrechnungsbilanz, welche aus Datenschutzgründen auf die 4-stellige Kontengruppe verdichtet angezeigt wird. Die 4-stellige Kontengruppe entspricht der Definition gemäss Rechnungsmodell (HRM2). Es wird auf der Aktivseite unterschieden zwischen Finanz- und Verwaltungsvermögen. Auf der Passivseite zwischen Fremdkapital und Eigenkapital. Die Kontobezeichnung beschreibt die jeweilige 4-stellige Kontengruppe. Die Beträge ohne Minusvorzeichen zeigen einen Soll-Saldo. Die Beträge mit Minusvorzeichen zeigen einen Haben-Saldo.Datenquelle: Finanzverwaltung Kanton Thurgau

[Direct link by **opendata.swiss** for dataset](https://opendata.swiss/de/dataset/staatsrechnung-thurgau-2024-bilanz)<br>
[Direct link by **Kanton Thurgau** for dataset](https://data.tg.ch/explore/dataset/dfs-fv-26/)

Auto generated R starter code for data set dfs-fv-26@kanton-thurgau.

## Metadata

- **Publisher.name** `nan`
- **Organization.display_name.de** `Kanton Thurgau`
- **Organization.url** `https://ogd.tg.ch`
- **Maintainer** `None`
- **Maintainer_email** `None`
- **Keywords.de** `['buchung', 'erfolg', 'haben', 'konto', 'investition', 'verlust', 'bilanz', 'gewinn', 'soll']`
- **Issued** `2025-08-14T13:27:30.355000+00:00`
- **Metadata_created** `2025-04-15T11:09:22.177194`
- **Metadata_modified** `2025-09-13T11:17:48.902854`


# Load packages

```{r}

library(tidyverse)
library(skimr)

```

# Load data

-   The dataset has 1 distribution(s) in CSV format.
-   All available CSV distributions are listed below and can be read into a tibble.

```{r}

# Distribution 0
# Package_id               : bc56f4d8-35dc-43b9-8a51-0ae1178efd08
# Description              : Staatsrechnung Thurgau 2024 - Bilanz (csv)
# Issued                   : 2025-08-14T13:27:30.355000+00:00
# Modified                 : 2025-08-14T13:27:30.355000+00:00
# Rights                   : http://www.opendefinition.org/licenses/cc-by/

df <- read_delim('https://data.tg.ch/api/v2/catalog/datasets/dfs-fv-26/exports/csv?use_labels=true')



```

# Analyze data

```{r}

glimpse(df)
str(df)
skim(df)

head(df)
tail(df)

```

# Continue your code here...

```{r}

```

------------------------------------------------------------------------

# Contact

ogd@tg.ch | OGD-Koordinationsstelle Kanton Thurgau
