---
title: "Open Government Data, opendata.swiss"
date: "2025-08-08"
output: html_document
---

## Dataset: Hunde - Weitergabemeldung nach Benutzerrolle

Hundehalter:innen und Tierheime müssen die Weitergabe ihrer Tiere innerhalb von 10 Tagen melden. Die Rollen Gemeinde und Kanton können die Meldung stellvertretend erfassen.

[Direct link by **opendata.swiss** for dataset](https://opendata.swiss/de/dataset/hunde-weitergabemeldung-nach-benutzerrolle)<br>
[Direct link by **Identitas AG** for dataset](https://tierstatistik.identitas.ch/)

Auto generated R starter code for data set dogs-notifsAnnouncersGiveAway@identitas.

## Metadata

- **Publisher.name** `Identitas AG`
- **Organization.display_name.de** `Identitas AG`
- **Organization.url** `http://www.identitas.ch`
- **Maintainer** `None`
- **Maintainer_email** `None`
- **Keywords.de** `['alter', 'hunde', 'heimtiere', 'ruckverfolgbarkeit']`
- **Issued** `2025-07-31T00:00:00`
- **Metadata_created** `2025-07-01T03:20:26.472701`
- **Metadata_modified** `2025-08-05T03:14:31.257748`


# Load packages

```{r}

library(tidyverse)
library(skimr)

```

# Load data

-   The dataset has 1 distribution(s) in CSV format.
-   All available CSV distributions are listed below and can be read into a tibble.

```{r}

# Distribution 0
# Package_id               : bd57baac-6648-4efa-82b1-8e2ff1d398c3
# Description              : 
# Issued                   : 2025-08-04T00:00:00
# Modified                 : None
# Rights                   : https://opendata.swiss/terms-of-use#terms_by

df <- read_delim('https://tierstatistik.identitas.ch/data/dogs-notifsAnnouncersGiveAway.csv')



```

# Analyze data

```{r}

glimpse(df)
str(df)
skim(df)

head(df)
tail(df)

```

# Continue your code here...

```{r}

```

------------------------------------------------------------------------

# Contact

tierstatistik@identitas.ch | Team Tierstatistik Identitas AG
