---
title: "Open Government Data, opendata.swiss"
date: "2025-05-17"
output: html_document
---

## Dataset: Gebäude nach Gebäudekategorie, Kantonen und Bauperiode

Dieses Dataset präsentiert die jährlichen Zahlen der Gebäude nach Gebäudekategorie, Kanton und Bauperiode, seit 2010. Die Beschreibungen der Variablen in der CSV-Datei sind im Anhang verfügbar.

[Direct link by **opendata.swiss** for dataset](https://opendata.swiss/de/dataset/gebaude-nach-gebaudekategorie-kantonen-und-bauperiode6)<br>
[Direct link by **Bundesamt für Statistik BFS** for dataset](https://www.bfs.admin.ch/asset/de/ts-x-09.02.01.03)

Auto generated R starter code for data set 32329823@bundesamt-fur-statistik-bfs.

## Metadata

- **Publisher.name** `BFS/OFS`
- **Organization.display_name.de** `Bundesamt für Statistik BFS`
- **Organization.url** `https://www.bfs.admin.ch`
- **Maintainer** `info@bfs.admin.ch`
- **Maintainer_email** `auskunftsdienst@bfs.admin.ch`
- **Keywords.de** `['bau--und-wohnungswesen']`
- **Issued** `2024-09-23T06:30:00+00:00`
- **Metadata_created** `2024-09-23T09:35:12.762103`
- **Metadata_modified** `2025-05-16T10:05:21.581146`


# Load packages

```{r}

library(tidyverse)
library(skimr)

```

# Load data

-   The dataset has 1 distribution(s) in CSV format.
-   All available CSV distributions are listed below and can be read into a tibble.

```{r}

# Distribution 0
# Package_id               : bde7835a-b822-432a-af09-3e0a72c7cc82
# Description              : Dieses Dataset präsentiert die jährlichen Zahlen der Gebäude nach Gebäudekategorie, Kanton und Bauperiode, seit 2010. Die Beschreibungen der Variablen in der CSV-Datei sind im Anhang verfügbar.
# Issued                   : 2024-09-23T06:30:00+00:00
# Modified                 : 2024-09-18T08:52:18.180000+00:00
# Rights                   : https://opendata.swiss/terms-of-use#terms_by_ask

df <- read_delim('https://dam-api.bfs.admin.ch/hub/api/dam/assets/32329833/master')



```

# Analyze data

```{r}

glimpse(df)
str(df)
skim(df)

head(df)
tail(df)

```

# Continue your code here...

```{r}

```

------------------------------------------------------------------------

# Contact

auskunftsdienst@bfs.admin.ch | info@bfs.admin.ch
