---
title: "Open Government Data, opendata.swiss"
date: "2026-01-25"
output: html_document
---

## Dataset: Wohnungen: Anteil Eigentumsobjekte [%]

Anteil Wohneigentumsobjekte gemessen am Wohnungsbestand des Erhebungsjahres. Der Anteil Eigentums-Objekte bezieht sich auf Wohnungen in Gebäuden, die als Eigentumsobjekte (Einfamilienhäuser und Eigentumswohnungen) vorgesehen sind. Der Wert ist nicht vergleichbar mit der Wohneigentumsquote aus früheren Volkszählungen, denn weitervermietete EFH und weitervermietetes Stockwerkeigentum können in den Registerdaten nicht ausgewiesen werden. Der Anteil Eigentums-Objekte ist somit etwas grösser als die eigentliche Wohneigentumsquote.

[Direct link by **opendata.swiss** for dataset](https://opendata.swiss/de/dataset/wohnungen-anteil-eigentumsobjekte)<br>
[Direct link by **Statistisches Amt Kanton Zürich** for dataset](https://www.zh.ch/de/politik-staat/gemeinden/gemeindeportraet.html)

Auto generated R starter code for data set 353@statistisches-amt-kanton-zuerich.

## Metadata

- **Publisher.name** `Statistisches Amt des Kantons Zürich`
- **Organization.display_name.de** `Statistisches Amt Kanton Zürich`
- **Organization.url** `https://www.zh.ch/de/direktion-der-justiz-und-des-innern/statistisches-amt.html`
- **Maintainer** `nan`
- **Maintainer_email** `nan`
- **Keywords.de** `['bezirke', 'gemeinden', 'kantonzuerich', 'wohneigentum']`
- **Issued** `2016-01-20T00:00:00+01:00`
- **Metadata_created** `2021-01-14T17:22:41.929166`
- **Metadata_modified** `2026-01-19T03:01:58.888018`


# Load packages

```{r}

library(tidyverse)
library(skimr)

```

# Load data

-   The dataset has 1 distribution(s) in CSV format.
-   All available CSV distributions are listed below and can be read into a tibble.

```{r}

# Distribution 0
# Package_id               : be83b1d5-bd5f-4fa1-a0cd-1a9a204c6ae4
# Description              : 
# Issued                   : 2016-01-21T00:00:00+01:00
# Modified                 : 2025-09-26T00:00:00+02:00
# Rights                   : https://opendata.swiss/terms-of-use#terms_by

df <- read_delim('https://www.web.statistik.zh.ch/ogd/data/KANTON_ZUERICH_461.csv')



```

# Analyze data

```{r}

glimpse(df)
str(df)
skim(df)

head(df)
tail(df)

```

# Continue your code here...

```{r}

```

------------------------------------------------------------------------

# Contact

datashop@statistik.zh.ch | Statistisches Amt des Kantons Zürich, Data Shop
