---
title: "Open Government Data, opendata.swiss"
date: "2025-08-10"
output: html_document
---

## Dataset: Änderung vom 16. Dezember 2022 des Bundesgesetzes über die gesetzlichen Grundlagen für Verordnungen des Bundesrates zur Bewältigung der Covid-19-Epidemie (Covid-19-Gesetz)

Schlussresultate der eidgenössischen Abstimmung 'Änderung vom 16. Dezember 2022 des Bundesgesetzes über die gesetzlichen Grundlagen für Verordnungen des Bundesrates zur Bewältigung der Covid-19-Epidemie (Covid-19-Gesetz)', 18. Juni 2023, Kanton Zug, aufgeschlüsselt nach Gemeinden.

[Direct link by **opendata.swiss** for dataset](https://opendata.swiss/de/dataset/anderung-vom-16-dezember-2022-des-bundesgesetzes-uber-die-gesetzlichen-grundlagen-fur-verordnun)<br>
[Direct link by **Staatskanzlei Zug** for dataset](https://wab.zug.ch/vote/covid-19-gesetz/data)

Auto generated R starter code for data set vote-covid-19-gesetz@staatskanzlei-zug.

## Metadata

- **Publisher.name** `Staatskanzlei Zug`
- **Organization.display_name.de** `Staatskanzlei Zug`
- **Organization.url** ``
- **Maintainer** `Staatskanzlei Zug`
- **Maintainer_email** `info@zg.ch`
- **Keywords.de** `['national', 'abstimmung']`
- **Issued** `2023-06-18T00:00:00`
- **Metadata_created** `2023-06-19T00:58:48.873287`
- **Metadata_modified** `2025-08-10T03:47:07.724382`


# Load packages

```{r}

library(tidyverse)
library(skimr)

```

# Load data

-   The dataset has 1 distribution(s) in CSV format.
-   All available CSV distributions are listed below and can be read into a tibble.

```{r}

# Distribution 0
# Package_id               : be87733b-d594-46fc-9e76-7393c1f8c6fe
# Description              : 
# Issued                   : 2023-04-25T08:49:19+00:00
# Modified                 : 2023-06-18T11:37:42+00:00
# Rights                   : https://opendata.swiss/terms-of-use#terms_by

df <- read_delim('https://wab.zug.ch/vote/covid-19-gesetz/data-csv')



```

# Analyze data

```{r}

glimpse(df)
str(df)
skim(df)

head(df)
tail(df)

```

# Continue your code here...

```{r}

```

------------------------------------------------------------------------

# Contact

info@zg.ch | Staatskanzlei Zug
