---
title: "Open Government Data, opendata.swiss"
date: "2025-12-27"
output: html_document
---

## Dataset: U-Abos nach Alter und Wohnsitz

Der Datensatz enthält Informationen zu Umweltschutz-Abonnements (U-Abos) im Tarifverbund Nordwestschweiz (TNW). Er zeigt die Anzahl der U-Abos sowie den Bevölkerungsanteil mit U-Abo nach Wohnsitz, Kategorie, Altersgruppe und Jahr. Der Bevölkerungsanteil mit U-Abo wurde berechnet auf Basis der ständigen Wohnbevölkerung laut Bundesamt für Statistik (BFS).Erhebungsmethode:Die Daten werden jährlich vom Tarifverbund Nordwestschweiz (TNW) bereitgestellt. Sie basieren auf den Verkaufszahlen der Abonnements.

[Direct link by **opendata.swiss** for dataset](https://opendata.swiss/de/dataset/u-abos-nach-alter-und-wohnsitz)<br>
[Direct link by **Kanton Basel-Stadt** for dataset](https://data.bs.ch/explore/dataset/100396/)

Auto generated R starter code for data set 100396@kanton-basel-stadt.

## Metadata

- **Publisher.name** `nan`
- **Organization.display_name.de** `Kanton Basel-Stadt`
- **Organization.url** `https://data.bs.ch`
- **Maintainer** `None`
- **Maintainer_email** `None`
- **Keywords.de** `['abos', 'abonnement', 'fahrkarte', 'ov']`
- **Issued** `2025-11-03T00:00:00`
- **Metadata_created** `2025-11-04T01:23:18.124239`
- **Metadata_modified** `2025-12-19T01:10:58.175396`


# Load packages

```{r}

library(tidyverse)
library(skimr)

```

# Load data

-   The dataset has 1 distribution(s) in CSV format.
-   All available CSV distributions are listed below and can be read into a tibble.

```{r}

# Distribution 0
# Package_id               : bf356af5-3b5b-431a-a841-36168c50399f
# Description              : U-Abos nach Alter und Wohnsitz (csv)
# Issued                   : 2025-11-03T00:00:00
# Modified                 : 2025-10-23T12:31:56.066000+00:00
# Rights                   : https://opendata.swiss/terms-of-use#terms_by

df <- read_delim('https://data.bs.ch/api/v2/catalog/datasets/100396/exports/csv?use_labels=true')



```

# Analyze data

```{r}

glimpse(df)
str(df)
skim(df)

head(df)
tail(df)

```

# Continue your code here...

```{r}

```

------------------------------------------------------------------------

# Contact

opendata@bs.ch | Open Data Basel-Stadt
