---
title: "Open Government Data, opendata.swiss"
date: "2025-05-21"
output: html_document
---

## Dataset: Wohngebäude nach verschiedenen Merkmalen, ab 2010

In diesem Datensatz werden Wohngebäude ab 2010 nach verschiedenen Merkmalen dargestellt. Von 2010 bis 2019 werden die Daten nach dem Merkmalskatalog des Gebäude- und Wohnungsregisters Version 3.7 (MK_3.7) erfasst. Ab 2020 dann nach dem Merkmalskatalog des Gebäude- und Wohnungsregisters Version 4.0 (MK4.0).Wenn die Anzahl der Wohnungen null ist, können die Wohnungswerte nicht angegeben werden (z. B. Hotels, Altersheime usw.).

[Direct link by **opendata.swiss** for dataset](https://opendata.swiss/de/dataset/wohngebaude-nach-verschiedenen-merkmalen-ab-2010)<br>
[Direct link by **Amt für Statistik und Daten Freiburg** for dataset](https://opendata.fr.ch/explore/dataset/09_02_parc_bat_au_31_12_des_2010/)

Auto generated R starter code for data set 09_02_parc_bat_au_31_12_des_2010@ssd.

## Metadata

- **Publisher.name** `ssd`
- **Organization.display_name.de** `Amt für Statistik und Daten Freiburg`
- **Organization.url** `https://www.fr.ch/deef/ssd`
- **Maintainer** `Centre de compétences et de coordination OGD / Kompetenz- und Koordinationszentrum für OGD`
- **Maintainer_email** `opendata@fr.ch`
- **Keywords.de** `['heizung', 'gemeinde', 'wohnungen', 'gebaude', 'energie']`
- **Issued** `2025-03-14T00:00:00`
- **Metadata_created** `2025-03-14T04:59:10.693587`
- **Metadata_modified** `2025-05-20T05:05:33.816305`


# Load packages

```{r}

library(tidyverse)
library(skimr)

```

# Load data

-   The dataset has 1 distribution(s) in CSV format.
-   All available CSV distributions are listed below and can be read into a tibble.

```{r}

# Distribution 0
# Package_id               : bf3a9aec-3943-4c01-b34f-55ae6c607dbd
# Description              : Wohngebäude nach verschiedenen Merkmalen, ab 2010 (csv)
# Issued                   : 2025-03-14T00:00:00
# Modified                 : 2025-03-14T06:05:50.661000+00:00
# Rights                   : https://opendata.swiss/terms-of-use#terms_by

df <- read_delim('https://opendata.fr.ch/api/explore/v2.1/catalog/datasets/09_02_parc_bat_au_31_12_des_2010/exports/csv?use_labels=true')



```

# Analyze data

```{r}

glimpse(df)
str(df)
skim(df)

head(df)
tail(df)

```

# Continue your code here...

```{r}

```

------------------------------------------------------------------------

# Contact

opendata@fr.ch | Centre de compétences et de coordination OGD / Kompetenz- und Koordinationszentrum für OGD
