---
title: "Open Government Data, opendata.swiss"
date: "2024-11-22"
output: html_document
---

## Dataset: Hinweisinventar Bauten Kanton Thurgau (Stand 2023)

Der Datensatz zum Hinweisinventar Bauten enthält Informationen zum historischen Gebäudestand im Kanton Thurgau. Das Hinweisinventar umfasst über 35'000 Gebäude und Anlagen. Erfasst sind alle Bauten, die vor 1960 entstanden, sowie Bauten mit Baujahr zwischen 1960 und 1980, die mindestens als 'wertvoll' eingestuft werden. Nebst der geografischen Vorortung über die Daten der Amtlichen Vermessung enthält der Datensatz Informationen zur Einstufung, der Baugeschichte und der Besitzerfolge gemäss der historischen Katasterbücher. (Datenstand: Januar 2023)

[Direct link by **opendata.swiss** for dataset](https://opendata.swiss/de/dataset/hinweisinventar-bauten-kanton-thurgau-stand-2023)<br>
[Direct link by **Kanton Thurgau** for dataset](https://data.tg.ch/explore/dataset/dbu-dp-3/)

Auto generated R starter code for data set dbu-dp-3@kanton-thurgau.

## Metadata

- **Publisher** `kanton-thurgau`
- **Organization.display_name.de** `Kanton Thurgau`
- **Organization.url** `https://ogd.tg.ch`
- **Maintainer** `OGD-Koordinationsstelle Kanton Thurgau`
- **Maintainer_email** `ogd@tg.ch`
- **Keywords.de** `['denkmalpflege', 'hinweisinventar', 'bauten', 'einstufung', 'baugeschichte', 'amtliche-vermessung', 'gebaude', 'wertvoll', 'historische-gebaude', 'katasterbuch', 'denkmalschutz', 'schutzinventar', 'schutzstatus']`
- **Issued** `2023-01-25T00:00:00`
- **Metadata_created** `2023-01-25T11:02:59.238472`
- **Metadata_modified** `2024-11-21T11:17:29.570030`


# Load packages

```{r}

library(tidyverse)
library(skimr)

```

# Load data

-   The dataset has 1 distribution(s) in CSV format.
-   All available CSV distributions are listed below and can be read into a tibble.

```{r}

# Distribution 0
# Package_id               : c048ac62-e08b-4c84-b976-a306440e5871
# Description              : Hinweisinventar Bauten Kanton Thurgau (Stand 2023) (csv)
# Issued                   : 2023-01-25T00:00:00
# Modified                 : 2024-11-01T08:58:28.372000+00:00
# Rights                   : https://opendata.swiss/terms-of-use#terms_by

df <- read_delim('https://data.tg.ch/api/v2/catalog/datasets/dbu-dp-3/exports/csv?use_labels=true')



```

# Analyze data

```{r}

glimpse(df)
str(df)
skim(df)

head(df)
tail(df)

```

# Continue your code here...

```{r}

```

------------------------------------------------------------------------

# Contact

ogd@tg.ch | OGD-Koordinationsstelle Kanton Thurgau
