---
title: "Open Government Data, opendata.swiss"
date: "2025-04-10"
output: html_document
---

## Dataset: Formulierte Gesetzesinitiative «22.– Mindestlohn im Baselbiet»

Schlussresultate der kantonalen Abstimmung 'Formulierte Gesetzesinitiative «22.– Mindestlohn im Baselbiet»', 9. Februar 2025, Kanton Basel-Landschaft, aufgeschlüsselt nach Gemeinden.

[Direct link by **opendata.swiss** for dataset](https://opendata.swiss/de/dataset/formulierte-gesetzesinitiative-22-mindestlohn-im-baselbiet)<br>
[Direct link by **Kanton Basel-Landschaft** for dataset](https://abstimmungen.bl.ch/vote/ct-13-110/data)

Auto generated R starter code for data set vote-ct-13-110@kanton-basel-landschaft.

## Metadata

- **Publisher.name** `Basel-Landschaft`
- **Organization.display_name.de** `Kanton Basel-Landschaft`
- **Organization.url** `https://www.baselland.ch`
- **Maintainer** `Basel-Landschaft`
- **Maintainer_email** `wahlen-abstimmungen@bl.ch`
- **Keywords.de** `['abstimmung', 'kantonal']`
- **Issued** `2025-02-09T00:00:00`
- **Metadata_created** `2025-02-10T03:53:07.567009`
- **Metadata_modified** `2025-04-09T04:11:22.755342`


# Load packages

```{r}

library(tidyverse)
library(skimr)

```

# Load data

-   The dataset has 1 distribution(s) in CSV format.
-   All available CSV distributions are listed below and can be read into a tibble.

```{r}

# Distribution 0
# Package_id               : c2264c36-8877-4bf8-a184-b12b5b758655
# Description              : 
# Issued                   : 2024-12-12T09:27:22+00:00
# Modified                 : 2025-02-18T11:11:19+00:00
# Rights                   : https://opendata.swiss/terms-of-use#terms_by

df <- read_delim('https://abstimmungen.bl.ch/vote/ct-13-110/data-csv')



```

# Analyze data

```{r}

glimpse(df)
str(df)
skim(df)

head(df)
tail(df)

```

# Continue your code here...

```{r}

```

------------------------------------------------------------------------

# Contact

wahlen-abstimmungen@bl.ch | Basel-Landschaft
