---
title: "Open Government Data, opendata.swiss"
date: "2023-01-16"
output: html_document
---

## Dataset: Änderung vom 17. Juni 2010 des Bildungsgesetzes (aufgrund der Harmonisierung im Bildungsraum Nordwestschweiz)

Schlussresultate der kantonalen Abstimmung 'Änderung vom 17. Juni 2010 des Bildungsgesetzes (aufgrund der Harmonisierung im Bildungsraum Nordwestschweiz)', 26. September 2010, Kanton Basel-Landschaft, aufgeschlüsselt nach Gemeinden.

[Direct link by **opendata.swiss** for dataset](https://opendata.swiss/de/dataset/anderung-vom-17-juni-2010-des-bildungsgesetzes-aufgrund-der-harmonisierung-im-bildungsraum-nord)<br>
[Direct link by **Kanton Basel-Landschaft** for dataset](https://abstimmungen.bl.ch/vote/anderung-vom-17-juni-2010-des-bildungsgesetzes-aufgrund-der-harmonisierung-im-bildungsraum-nordwestschweiz-1/data)

Auto generated R starter code for data set vote-anderung-vom-17-juni-2010-des-bildungsgesetzes-aufgrund-der-harmonisierung-im-bildungsraum-nordwestschweiz-1@kanton-basel-landschaft.

## Metadata

- **Publisher** `Basel-Landschaft`
- **Organization.display_name.de** `Kanton Basel-Landschaft`
- **Organization.url** `https://www.bl.ch`
- **Maintainer** `None`
- **Maintainer_email** `None`
- **Keywords.de** `['abstimmung', 'kantonal']`
- **Issued** `2010-09-26T00:00:00`
- **Metadata_created** `2022-12-13T15:03:47.323940`
- **Metadata_modified** `2023-01-16T01:11:42.186356`


# Load packages

```{r}

library(tidyverse)
library(skimr)

```

# Load data

-   The dataset has 1 distribution(s) in CSV format.
-   All available CSV distributions are listed below and can be read into a tibble.

```{r}

# Distribution 0
# Package_id               : c26140b6-689b-4d3e-b85f-96dc6baae401
# Description              : 
# Issued                   : 2021-09-01T00:00:00
# Modified                 : 2022-01-19T00:00:00
# Rights                   : NonCommercialAllowed-CommercialAllowed-ReferenceRequired

df <- read_delim('https://abstimmungen.bl.ch/vote/anderung-vom-17-juni-2010-des-bildungsgesetzes-aufgrund-der-harmonisierung-im-bildungsraum-nordwestschweiz-1/data-csv')



```

# Analyze data

```{r}

glimpse(df)
str(df)
skim(df)

head(df)
tail(df)

```

# Continue your code here...

```{r}

```

------------------------------------------------------------------------

# Contact

wahlen-abstimmungen@bl.ch | Basel-Landschaft
