---
title: "Open Government Data, opendata.swiss"
date: "2025-06-22"
output: html_document
---

## Dataset: Tatsächliche Arbeitsstunden, vertragliche Arbeitsstunden, übliche Arbeitsstunden, Absenzen und Überstunden (jährliche und wöchentliche Dauer) der Vollzeitarbeitnehmenden nach Geschlecht, Nationalität und Wirtschaftsabschnitten

Dieses Dataset präsentiert die jährlichen Zahlen der tatsächlichen Arbeitsstunden, der vertraglichen Arbeitsstunden, der üblichen Arbeitsstunden, der Absenzen und der Überstunden (jährliche und wöchentliche Dauer) der Vollzeitarbeitnehmenden nach Geschlecht, Nationalität und Wirtschaftsabschnitten. Die Beschreibungen der Variablen in der CSV-Datei sind im Anhang verfügbar.

[Direct link by **opendata.swiss** for dataset](https://opendata.swiss/de/dataset/tatsachliche-arbeitsstunden-vertragliche-arbeitsstunden-ubliche-arbeitsstunden-absenzen-und-ube1)<br>
[Direct link by **Bundesamt für Statistik BFS** for dataset](https://www.bfs.admin.ch/asset/de/ts-x-03.02.03.01.02.04)

Auto generated R starter code for data set 35227365@bundesamt-fur-statistik-bfs.

## Metadata

- **Publisher.name** `BFS/OFS`
- **Organization.display_name.de** `Bundesamt für Statistik BFS`
- **Organization.url** `https://www.bfs.admin.ch`
- **Maintainer** `None`
- **Maintainer_email** `None`
- **Keywords.de** `['frau', 'mann', 'arbeit-und-erwerb', 'geschlecht']`
- **Issued** `2025-05-22T06:30:00+00:00`
- **Metadata_created** `2025-05-22T09:36:39.962896`
- **Metadata_modified** `2025-06-20T09:38:57.212525`


# Load packages

```{r}

library(tidyverse)
library(skimr)

```

# Load data

-   The dataset has 1 distribution(s) in CSV format.
-   All available CSV distributions are listed below and can be read into a tibble.

```{r}

# Distribution 0
# Package_id               : c269f9aa-edc2-48de-8234-dfca922010d7
# Description              : Dieses Dataset präsentiert die jährlichen Zahlen der tatsächlichen Arbeitsstunden, der vertraglichen Arbeitsstunden, der üblichen Arbeitsstunden, der Absenzen und der Überstunden (jährliche und wöchentliche Dauer) der Vollzeitarbeitnehmenden nach Geschlecht, Nationalität und Wirtschaftsabschnitten. Die Beschreibungen der Variablen in der CSV-Datei sind im Anhang verfügbar.
# Issued                   : 2025-05-22T06:30:00+00:00
# Modified                 : 2025-05-09T14:44:23.726000+00:00
# Rights                   : https://opendata.swiss/terms-of-use#terms_by_ask

df <- read_delim('https://dam-api.bfs.admin.ch/hub/api/dam/assets/35227376/master')



```

# Analyze data

```{r}

glimpse(df)
str(df)
skim(df)

head(df)
tail(df)

```

# Continue your code here...

```{r}

```

------------------------------------------------------------------------

# Contact

auskunftsdienst@bfs.admin.ch | info@bfs.admin.ch
