---
title: "Open Government Data, opendata.swiss"
date: "2025-04-18"
output: html_document
---

## Dataset: Überschwemmungsmeldungen

Der Datensatz umfasst Übrschwemmungsmeldungen in der Stadt Zürich, die bei Schutz & Rettung Zürich sowie Entsorgung & Recycling Zürich eingehen. Mögliche Ursachen sind Verstopfungen, Starkregen, Oberflächenabfluss, Baustellen, Armaturen, Probleme in der Liegenschaftsentwässerung, Grundwasser oder Ausuferungen. Sehr oft ist die Ursache unbekannt.

[Direct link by **opendata.swiss** for dataset](https://opendata.swiss/de/dataset/uberschwemmungsmeldungen)<br>
[Direct link by **Stadt Zürich** for dataset](https://data.stadt-zuerich.ch/dataset/erz_ent_ueberschwemmungsmeldungen)

Auto generated R starter code for data set 931a7507-d8f6-41f2-99e6-db3a4bd1719a@stadt-zurich.

## Metadata

- **Publisher.name** `Entsorgung + Recycling Zürich, Tiefbau- und Entsorgungsdepartement`
- **Organization.display_name.de** `Stadt Zürich`
- **Organization.url** `http://www.stadt-zuerich.ch/opendata`
- **Maintainer** `Open Data Zürich`
- **Maintainer_email** `opendata@zuerich.ch`
- **Keywords.de** `['niederschlag', 'uberschwemmung', 'regen']`
- **Issued** `2025-02-25T00:00:00`
- **Metadata_created** `2025-02-26T03:31:22.078508`
- **Metadata_modified** `2025-04-18T03:38:27.652648`


# Load packages

```{r}

library(tidyverse)
library(skimr)

```

# Load data

-   The dataset has 1 distribution(s) in CSV format.
-   All available CSV distributions are listed below and can be read into a tibble.

```{r}

# Distribution 0
# Package_id               : c2785f82-0102-4333-b701-23f8d0e798e3
# Description              : 
# Issued                   : 2025-02-25T19:02:59.449639
# Modified                 : 2025-04-17T16:10:59.981504
# Rights                   : https://opendata.swiss/terms-of-use#terms_open

df <- read_delim('https://data.stadt-zuerich.ch/dataset/erz_ent_ueberschwemmungsmeldungen/download/ent_ueberschwemmungsmeldungen.csv')



```

# Analyze data

```{r}

glimpse(df)
str(df)
skim(df)

head(df)
tail(df)

```

# Continue your code here...

```{r}

```

------------------------------------------------------------------------

# Contact

opendata@zuerich.ch | Open Data Zürich
