---
title: "Open Government Data, opendata.swiss"
date: "2023-01-16"
output: html_document
---

## Dataset: Schülerinnen und Schüler der öffentlichen Volksschule nach Schulgemeinden im Kanton Thurgau

Die Übersicht zeigt alle Schülerinnen und Schüler der öffentlichen Volksschule des Kantons Thurgau ab dem Schuljahr 2007/2008 bis und mit 2020 nach Schulgemeinde, Geschlecht und Staatsangehörigkeit (Schweiz vs. Ausland). Mit Volksschule wird die Schulbildung während der obligatorischen Schulzeit bezeichnet. Die obligatorische Schulzeit umfasst den Kindergarten, sechs Jahre Primarschule und drei Jahre Sekundarstufe I. Nicht mitgezählt sind Schülerinnen und Schüler der Mittelschulen, Schülerinnen und Schüler in Sonderklassen (besondere Klassen) und Sonderschulen, sowie Schülerinnen und Schüler in Privatschulen. Es gilt das Schulstandortprinzip - gezählt werden Schülerinnen und Schüler, welche eine Schule innerhalb des Kantons Thurgau besuchen.Stichtag: jeweils am 15. SeptemberHinweis: Ab dem Jahr 2021 werden die Informationen zu Schülerinnen und Schülern der öffentlichen Volksschule in drei Datensätzen publiziert: Schülerinnen und Schüler der öffentlichen Volksschule nach Staatsangehörigkeit auf Ebene GesamtkantonSchülerinnen und Schüler der öffentlichen Volksschule nach Staatszugehörigkeit (Schweiz vs. Ausland) auf Ebene SchulgemeindeSchülerinnen und Schüler der öffentlichen Volksschule nach Erstsprache auf Ebene Schulgemeinde

[Direct link by **opendata.swiss** for dataset](https://opendata.swiss/de/dataset/lernende-der-offentlichen-volksschule-nach-schulgemeinden-im-kanton-thurgau)<br>
[Direct link by **Kanton Thurgau** for dataset](https://data.tg.ch/explore/dataset/dek-gs-1/)

Auto generated R starter code for data set dek-gs-1@kanton-thurgau.

## Metadata

- **Publisher** `kanton-thurgau`
- **Organization.display_name.de** `Kanton Thurgau`
- **Organization.url** `https://ogd.tg.ch`
- **Maintainer** `OGD-Koordinationsstelle Kanton Thurgau`
- **Maintainer_email** `ogd@tg.ch`
- **Keywords.de** `['volksschule', 'bildungsstatistik', 'schuler', 'geschlecht', 'schulerin', 'kindergarten', 'lernende', 'sekundarstufe', 'nationalitat', 'schulgemeinde', 'primarschule']`
- **Issued** `2020-11-22T00:00:00`
- **Metadata_created** `2022-02-28T11:06:27.516426`
- **Metadata_modified** `2023-01-16T11:02:02.887609`


# Load packages

```{r}

library(tidyverse)
library(skimr)

```

# Load data

-   The dataset has 1 distribution(s) in CSV format.
-   All available CSV distributions are listed below and can be read into a tibble.

```{r}

# Distribution 0
# Package_id               : c2fd86b6-c136-4116-9c8e-22051a0da415
# Description              : Schülerinnen und Schüler der öffentlichen Volksschule nach Schulgemeinden im Kanton Thurgau (csv)
# Issued                   : 2020-11-22T00:00:00
# Modified                 : 2022-11-29T00:00:00
# Rights                   : NonCommercialAllowed-CommercialAllowed-ReferenceRequired

df <- read_delim('https://data.tg.ch/api/v2/catalog/datasets/dek-gs-1/exports/csv')



```

# Analyze data

```{r}

glimpse(df)
str(df)
skim(df)

head(df)
tail(df)

```

# Continue your code here...

```{r}

```

------------------------------------------------------------------------

# Contact

ogd@tg.ch | OGD-Koordinationsstelle Kanton Thurgau
