---
title: "Open Government Data, opendata.swiss"
date: "2024-03-02"
output: html_document
---

## Dataset: Änderung vom 22. September 2011 der Kantonsverfassung (§ 46 betreffend Gemeindefusionen)

Schlussresultate der kantonalen Abstimmung 'Änderung vom 22. September 2011 der Kantonsverfassung (§ 46 betreffend Gemeindefusionen)', 27. November 2011, Kanton Basel-Landschaft, aufgeschlüsselt nach Gemeinden.

[Direct link by **opendata.swiss** for dataset](https://opendata.swiss/de/dataset/anderung-vom-22-september-2011-der-kantonsverfassung-46-betreffend-gemeindefusionen)<br>
[Direct link by **Kanton Basel-Landschaft** for dataset](https://abstimmungen.bl.ch/vote/anderung-vom-22-september-2011-der-kantonsverfassung-ss-46-betreffend-gemeindefusionen/data)

Auto generated R starter code for data set vote-anderung-vom-22-september-2011-der-kantonsverfassung-ss-46-betreffend-gemeindefusionen@kanton-basel-landschaft.

## Metadata

- **Publisher** `Basel-Landschaft`
- **Organization.display_name.de** `Kanton Basel-Landschaft`
- **Organization.url** `https://www.baselland.ch`
- **Maintainer** `Basel-Landschaft`
- **Maintainer_email** `wahlen-abstimmungen@bl.ch`
- **Keywords.de** `['kantonal', 'abstimmung']`
- **Issued** `2011-11-27T00:00:00`
- **Metadata_created** `2022-12-13T15:02:30.003487`
- **Metadata_modified** `2024-03-01T05:34:15.946497`


# Load packages

```{r}

library(tidyverse)
library(skimr)

```

# Load data

-   The dataset has 1 distribution(s) in CSV format.
-   All available CSV distributions are listed below and can be read into a tibble.

```{r}

# Distribution 0
# Package_id               : c4111478-44c3-4a1a-91f5-687145d9721b
# Description              : 
# Issued                   : 2021-09-01T18:32:45+00:00
# Modified                 : 2022-01-19T06:36:16+00:00
# Rights                   : NonCommercialAllowed-CommercialAllowed-ReferenceRequired

df <- read_delim('https://abstimmungen.bl.ch/vote/anderung-vom-22-september-2011-der-kantonsverfassung-ss-46-betreffend-gemeindefusionen/data-csv')



```

# Analyze data

```{r}

glimpse(df)
str(df)
skim(df)

head(df)
tail(df)

```

# Continue your code here...

```{r}

```

------------------------------------------------------------------------

# Contact

wahlen-abstimmungen@bl.ch | Basel-Landschaft
