---
title: "Open Government Data, opendata.swiss"
date: "2025-04-03"
output: html_document
---

## Dataset: Smarte Strasse: Fahrzeugdurchfahrten

Der Datensatz zeigt alle Durchfahrten von Fahrzeugen mit der dazugehörigen Zeitangabe.Weitere Informationen und Daten rund um das Projekt «Smarte Strasse» finden Sie unter den folgenden Links:Informationen zum Projekt «Smarte Strasse»: [https://www.bs.ch/medienmitteilungen/pd/2022-pilotprojekt-smarte-strasse-neue-technologien-im-test-fuer-die-stadt-von-morgen](https://www.bs.ch/medienmitteilungen/pd/2022-pilotprojekt-smarte-strasse-neue-technologien-im-test-fuer-die-stadt-von-morgen) Genaue Standorte aller Sensoren (inkl. dem Schallsensor, der die Fahrzeugdurchfahrten zählt): [https://data.bs.ch/explore/dataset/100114/](https://data.bs.ch/explore/dataset/100114/) Weitere Datensätze aus dem Projekt «Smarte Strasse»: [https://data.bs.ch/explore/?refine.tags=smarte+strasse](https://data.bs.ch/explore/?refine.tags=smarte+strasse) Hinweis: Die Sensoren an der Gundeldingerstrasse wurden am 29.6.23 abmontiert. Es werden keine Daten mehr erhoben.Änderungsprotokoll: 29.06.2023 - Aktualisierungsintervall von 'CONT' auf 'NEVER' geändert.

[Direct link by **opendata.swiss** for dataset](https://opendata.swiss/de/dataset/smarte-strasse-fahrzeugdurchfahrten)<br>
[Direct link by **Kanton Basel-Stadt** for dataset](https://data.bs.ch/explore/dataset/100172/)

Auto generated R starter code for data set 100172@kanton-basel-stadt.

## Metadata

- **Publisher.name** `Amt für Umwelt und Energie`
- **Organization.display_name.de** `Kanton Basel-Stadt`
- **Organization.url** `https://data.bs.ch/pages/home/`
- **Maintainer** `Fachstelle für OGD Basel-Stadt`
- **Maintainer_email** `opendata@bs.ch`
- **Keywords.de** `['smarte-strasse', 'stau', 'auto', 'verkehrszahlung', 'verkehr']`
- **Issued** `2022-02-07T00:00:00`
- **Metadata_created** `2022-02-08T01:02:42.764746`
- **Metadata_modified** `2025-04-03T02:04:57.951014`


# Load packages

```{r}

library(tidyverse)
library(skimr)

```

# Load data

-   The dataset has 1 distribution(s) in CSV format.
-   All available CSV distributions are listed below and can be read into a tibble.

```{r}

# Distribution 0
# Package_id               : c4641eea-0205-4b8f-b262-c09060c573dd
# Description              : Smarte Strasse: Fahrzeugdurchfahrten (csv)
# Issued                   : 2022-02-07T00:00:00
# Modified                 : 2024-02-29T14:22:14.994000+00:00
# Rights                   : https://opendata.swiss/terms-of-use#terms_by

df <- read_delim('https://data.bs.ch/api/v2/catalog/datasets/100172/exports/csv?use_labels=true')



```

# Analyze data

```{r}

glimpse(df)
str(df)
skim(df)

head(df)
tail(df)

```

# Continue your code here...

```{r}

```

------------------------------------------------------------------------

# Contact

opendata@bs.ch | Open Data Basel-Stadt
