---
title: "Open Government Data, opendata.swiss"
date: "2023-01-16"
output: html_document
---

## Dataset: Smarte Strasse: Fahrzeugdurchfahrten

Der Datensatz zeigt alle Durchfahrten von Fahrzeugen mit der dazugehörigen Zeitangabe.Weitere Informationen und Daten rund um das Projekt «Smarte Strasse» finden Sie unter den folgenden Links:Informationen zum Projekt «Smarte Strasse»: https://www.entwicklung.bs.ch/grundlagen/smart-city/smarte-strasse.html Genaue Standorte aller Sensoren (inkl. dem Schallsensor, der die Fahrzeugdurchfahrten zählt): https://data.bs.ch/explore/dataset/100114/table/ Weitere Datensätze aus dem Projekt «Smarte Strasse»: https://data.bs.ch/explore/?refine.tags=smarte+strasse 

[Direct link by **opendata.swiss** for dataset](https://opendata.swiss/de/dataset/smarte-strasse-fahrzeugdurchfahrten)<br>
[Direct link by **Kanton Basel-Stadt** for dataset](https://data.bs.ch/explore/dataset/100172/)

Auto generated R starter code for data set 100172@kanton-basel-stadt.

## Metadata

- **Publisher** `Amt für Umwelt und Energie`
- **Organization.display_name.de** `Kanton Basel-Stadt`
- **Organization.url** `https://www.opendata.bs.ch`
- **Maintainer** `Fachstelle für OGD Basel-Stadt`
- **Maintainer_email** `opendata@bs.ch`
- **Keywords.de** `['stau', 'verkehr', 'verkehrszahlung', 'smarte-strasse', 'auto']`
- **Issued** `2022-02-07T00:00:00`
- **Metadata_created** `2022-02-08T01:02:42.764746`
- **Metadata_modified** `2023-01-16T00:23:12.015729`


# Load packages

```{r}

library(tidyverse)
library(skimr)

```

# Load data

-   The dataset has 1 distribution(s) in CSV format.
-   All available CSV distributions are listed below and can be read into a tibble.

```{r}

# Distribution 0
# Package_id               : c4641eea-0205-4b8f-b262-c09060c573dd
# Description              : Smarte Strasse: Fahrzeugdurchfahrten (csv)
# Issued                   : 2022-02-07T00:00:00
# Modified                 : 2023-01-15T00:00:00
# Rights                   : NonCommercialAllowed-CommercialAllowed-ReferenceRequired

df <- read_delim('https://data.bs.ch/api/v2/catalog/datasets/100172/exports/csv')



```

# Analyze data

```{r}

glimpse(df)
str(df)
skim(df)

head(df)
tail(df)

```

# Continue your code here...

```{r}

```

------------------------------------------------------------------------

# Contact

opendata@bs.ch | Fachstelle für OGD Basel-Stadt
