---
title: "Open Government Data, opendata.swiss"
date: "2023-01-16"
output: html_document
---

## Dataset: Leistungen im Güterverkehr: Transportleistung der schweren Fahrzeuge nach Fahrzeugart, Immatrikulation und Verkehrsart

Dieser Dataset präsentiert die jährlichen Daten des Güterverkehrs in Millionen Tonnenkilometern nach Immatrikulation (inländische Fahrzeuge, ausländische Fahrzeuge), Fahrzeugtyp (Lastwagen, schwere Sattelzüge und Sattelmotorfahrzeuge) und Verkehrsart (Binnenverkehr Import, Export, Transit), seit 1993. Die Beschreibungen der Variablen in der CSV-Datei sind im Anhang verfügbar.

[Direct link by **opendata.swiss** for dataset](https://opendata.swiss/de/dataset/leistungen-im-guterverkehr-transportleistung-der-schweren-fahrzeuge-nach-fahrzeugart-immatrikul2)<br>
[Direct link by **Bundesamt für Statistik BFS** for dataset](https://www.bfs.admin.ch/asset/de/ts-x-11.05-GTS-E26)

Auto generated R starter code for data set 23404782@bundesamt-fur-statistik-bfs.

## Metadata

- **Publisher** `BFS/OFS`
- **Organization.display_name.de** `Bundesamt für Statistik BFS`
- **Organization.url** `https://www.bfs.admin.ch`
- **Maintainer** `None`
- **Maintainer_email** `None`
- **Keywords.de** `['mobilitat-und-verkehr', 'synthesestatistik', 'gutertransportstatistik', 'tabelle']`
- **Issued** `2022-11-22T00:00:00`
- **Metadata_created** `2022-11-22T09:36:04.443454`
- **Metadata_modified** `2023-01-16T09:40:48.060349`


# Load packages

```{r}

library(tidyverse)
library(skimr)

```

# Load data

-   The dataset has 1 distribution(s) in CSV format.
-   All available CSV distributions are listed below and can be read into a tibble.

```{r}

# Distribution 0
# Package_id               : c496f391-0c97-4ac0-bc89-ee81813f2d0e
# Description              : Dieser Dataset präsentiert die jährlichen Daten des Güterverkehrs in Millionen Tonnenkilometern nach Immatrikulation (inländische Fahrzeuge, ausländische Fahrzeuge), Fahrzeugtyp (Lastwagen, schwere Sattelzüge und Sattelmotorfahrzeuge) und Verkehrsart (Binnenverkehr Import, Export, Transit), seit 1993. Die Beschreibungen der Variablen in der CSV-Datei sind im Anhang verfügbar.
# Issued                   : 2022-11-22T00:00:00
# Modified                 : 2022-11-09T00:00:00
# Rights                   : NonCommercialAllowed-CommercialWithPermission-ReferenceRequired

df <- read_delim('https://www.bfs.admin.ch/bfsstatic/dam/assets/23404784/master')



```

# Analyze data

```{r}

glimpse(df)
str(df)
skim(df)

head(df)
tail(df)

```

# Continue your code here...

```{r}

```

------------------------------------------------------------------------

# Contact

auskunftsdienst@bfs.admin.ch | info@bfs.admin.ch
