---
title: "Open Government Data, opendata.swiss"
date: "2025-03-07"
output: html_document
---

## Dataset: Gasverbrauch im Versorgungsgebiet der IWB

Dieser Datensatz beinhaltet die Summe des Gasverbrauchs, die innert Stunden-Intervallen aus dem Netz bezogen wird. Neben dem Kanton Basel-Stadt versorgt IWB auch weitere 29 Gemeinden in den Kantonen Basel-Landschaft, Solothurn und Aargau mit Gas. Diese sind auch im Datensatz enthalten.Die Gemeinden, die im Versorgungsgebiet enthalten sind, sind:Aesch BL, Allschwil, Arlesheim, Augst, Basel, Bettingen, Binningen, Birsfelden, Bottmingen, Dornach, Eiken, Ettingen, Frenkendorf, Frick, Füllinsdorf, Gipf-Oberfrick, Lausen, Liestal, Möhlin, Münchenstein, Muttenz, Oberwil, Oeschgen, Pfeffingen, Pratteln, Reinach BL, Rheinfelden, Riehen, Schönenbuch, Therwil, Wallbach

[Direct link by **opendata.swiss** for dataset](https://opendata.swiss/de/dataset/gasverbrauch-im-versorgungsgebiet-von-iwb)<br>
[Direct link by **Kanton Basel-Stadt** for dataset](https://data.bs.ch/explore/dataset/100304/)

Auto generated R starter code for data set 100304@kanton-basel-stadt.

## Metadata

- **Publisher** `Industrielle Werke Basel`
- **Organization.display_name.de** `Kanton Basel-Stadt`
- **Organization.url** `https://data.bs.ch/pages/home/`
- **Maintainer** `None`
- **Maintainer_email** `None`
- **Keywords.de** `['gas', 'kilowattstunden', 'netzlast', 'stromverbrauch', 'elektro', 'watt', 'strom', 'stadtlast', 'elektrizitat']`
- **Issued** `2024-01-19T00:00:00`
- **Metadata_created** `2024-01-20T01:13:51.411931`
- **Metadata_modified** `2025-03-07T01:51:51.970546`


# Load packages

```{r}

library(tidyverse)
library(skimr)

```

# Load data

-   The dataset has 1 distribution(s) in CSV format.
-   All available CSV distributions are listed below and can be read into a tibble.

```{r}

# Distribution 0
# Package_id               : c53cb6d2-9195-4f74-8a2c-2f72cfb26dcf
# Description              : Gasverbrauch im Versorgungsgebiet der IWB (csv)
# Issued                   : 2024-01-19T00:00:00
# Modified                 : 2025-03-06T13:01:47.721000+00:00
# Rights                   : https://opendata.swiss/terms-of-use#terms_by_ask

df <- read_delim('https://data.bs.ch/api/v2/catalog/datasets/100304/exports/csv?use_labels=true')



```

# Analyze data

```{r}

glimpse(df)
str(df)
skim(df)

head(df)
tail(df)

```

# Continue your code here...

```{r}

```

------------------------------------------------------------------------

# Contact

opendata@bs.ch | Open Data Basel-Stadt
