---
title: "Open Government Data, opendata.swiss"
date: "2025-07-07"
output: html_document
---

## Dataset: Resultate der Regierungsratswahlen 20. Oktober 2024

Dieser Datensatz zeigt die Resultate des ersten Wahlgangs der Regierungsratswahlen vom 20. Oktober 2024. Bitte beachten Sie, dass die offiziell gültigen Schlussresultate im Kantonsblatt des Kantons Basel-Stadt publiziert werden. 

[Direct link by **opendata.swiss** for dataset](https://opendata.swiss/de/dataset/resultate-der-regierungsratswahl-20-oktober-2024)<br>
[Direct link by **Kanton Basel-Stadt** for dataset](https://data.bs.ch/explore/dataset/100400/)

Auto generated R starter code for data set 100400@kanton-basel-stadt.

## Metadata

- **Publisher.name** `Staatskanzlei`
- **Organization.display_name.de** `Kanton Basel-Stadt`
- **Organization.url** `https://data.bs.ch/pages/home/`
- **Maintainer** `Open Data Basel-Stadt`
- **Maintainer_email** `opendata@bs.ch`
- **Keywords.de** `['erster-wahlgang', 'demokratie', 'teilhabe', 'gesamterneuerungswahlen', 'ersatzwahl', 'wahlen', 'exekutive', 'regierung', 'mitbestimmung']`
- **Issued** `2024-10-19T00:00:00`
- **Metadata_created** `2024-10-21T01:52:33.538399`
- **Metadata_modified** `2025-07-07T01:49:45.273409`


# Load packages

```{r}

library(tidyverse)
library(skimr)

```

# Load data

-   The dataset has 1 distribution(s) in CSV format.
-   All available CSV distributions are listed below and can be read into a tibble.

```{r}

# Distribution 0
# Package_id               : c6a43a38-0167-4d8b-9924-a7e663ed0bad
# Description              : Resultate der Regierungsratswahlen 20. Oktober 2024 (csv)
# Issued                   : 2024-10-19T00:00:00
# Modified                 : 2025-04-28T07:47:55.679000+00:00
# Rights                   : https://opendata.swiss/terms-of-use#terms_by

df <- read_delim('https://data.bs.ch/api/v2/catalog/datasets/100400/exports/csv?use_labels=true')



```

# Analyze data

```{r}

glimpse(df)
str(df)
skim(df)

head(df)
tail(df)

```

# Continue your code here...

```{r}

```

------------------------------------------------------------------------

# Contact

opendata@bs.ch | Open Data Basel-Stadt
