---
title: "Open Government Data, opendata.swiss"
date: "2024-11-30"
output: html_document
---

## Dataset: Coronavirus (Covid-19): Impfungen nach Altersgruppe

Dieser Datensatz zeigt die SARS-CoV-2-Impfungen, welche an Personen mit Wohnsitz im Kanton Basel-Stadt verabreicht wurden nach Altersklasse. Anmerkung: Die geimpften Personen wohnen im Kanton Basel-Stadt, müssen aber nicht zwingend auch im Kanton Basel-Stadt geimpft worden sein. Aus diesem Grund unterscheiden sich die hier publizierten Zahlen auch von jenen im [Datensatz mit den im Kanton Basel-Stadt verabreichten Impfungen](https://data.bs.ch/explore/dataset/100111/). Ab 2. Juli 2021 werden auch geimpfte Personen in der Altersklasse von 12 bis 15 Jahren gezeigt. 12- bis 15-Jährige konnten sich ab 28. Juni 2021 impfen lassen.
Ab 5. August 2021 können dritte Impfungen in den Daten enthalten sein. Initial sind ausschliesslich immundefiziente Personen oder Personen mit Stammzellentransplantation zu einer dritten Impfung berechtigt. Die Meldepflicht der COVID-Impfungen via VMDL Plattform des Bundes wurde per 1. Juli 2023 aufgehoben. Nach diesem Datum wurden Impfungen deshalb nicht mehr systematisch erfasst. Der vorliegende Datensatz zeigt deshalb Impfungen nur bis 1. Juli 2023. 

[Direct link by **opendata.swiss** for dataset](https://opendata.swiss/de/dataset/coronavirus-covid-19-impfungen-nach-altersgruppe)<br>
[Direct link by **Kanton Basel-Stadt** for dataset](https://data.bs.ch/explore/dataset/100135/)

Auto generated R starter code for data set 100135@kanton-basel-stadt.

## Metadata

- **Publisher** `Medizinische Dienste`
- **Organization.display_name.de** `Kanton Basel-Stadt`
- **Organization.url** `https://www.opendata.bs.ch`
- **Maintainer** `Fachstelle für OGD Basel-Stadt`
- **Maintainer_email** `opendata@bs.ch`
- **Keywords.de** `['geimpft', 'impfung', 'corona', 'coronavirus', 'impfen', 'sars-cov-2', 'vaccination']`
- **Issued** `2021-06-11T00:00:00`
- **Metadata_created** `2023-07-04T12:34:14.499636`
- **Metadata_modified** `2024-11-30T01:41:53.508245`


# Load packages

```{r}

library(tidyverse)
library(skimr)

```

# Load data

-   The dataset has 1 distribution(s) in CSV format.
-   All available CSV distributions are listed below and can be read into a tibble.

```{r}

# Distribution 0
# Package_id               : c6f2bf71-c78e-490b-970d-dc92032fa67a
# Description              : Coronavirus (Covid-19): Impfungen nach Altersgruppe (csv)
# Issued                   : 2021-06-11T00:00:00
# Modified                 : 2024-01-04T08:42:54.330000+00:00
# Rights                   : https://opendata.swiss/terms-of-use#terms_by

df <- read_delim('https://data.bs.ch/api/v2/catalog/datasets/100135/exports/csv?use_labels=true')



```

# Analyze data

```{r}

glimpse(df)
str(df)
skim(df)

head(df)
tail(df)

```

# Continue your code here...

```{r}

```

------------------------------------------------------------------------

# Contact

opendata@bs.ch | Fachstelle für OGD Basel-Stadt
