---
title: "Open Government Data, opendata.swiss"
date: "2024-04-05"
output: html_document
---

## Dataset: Rinder - Lebendgewichte von Kühen an öffentlichen Schlachtvieh-märkten

Verteilung des Lebendgewichts (in kg) von Kühen nach Jahr der Schlachtung und Rassentyp (Milchrassen oder Fleischrassen) aufgeführt an öffentlichen Schlachtviehmärkten. Es handelt sich dabei um Kühe unterschiedlicher Altersklassen (siehe Abbildung «Alter von Kühen bei der Schlachtung»), die gleichentags, oder in den folgenden vier Tagen geschlachtet wurden. Die Anzahl Beobachtungen pro Rassentyp findet sich im .csv. Die Angaben zu den Lebendgewichten wurden von der Proviande zur Verfügung gestellt.

[Direct link by **opendata.swiss** for dataset](https://opendata.swiss/de/dataset/rinder-lebendgewichte-von-kuhen-an-offentlichen-schlachtviehmarkten)<br>
[Direct link by **Identitas AG** for dataset](https://tierstatistik.identitas.ch/)

Auto generated R starter code for data set cattle-liveWeights@identitas.

## Metadata

- **Publisher** `Identitas AG`
- **Organization.display_name.de** `Identitas AG`
- **Organization.url** `http://www.identitas.ch`
- **Maintainer** `Team Tierstatistik Identitas AG`
- **Maintainer_email** `tierstatistik@identitas.ch`
- **Keywords.de** `['rinder', 'lebendgewichte', 'schlachtungen', 'nutztiere']`
- **Issued** `2024-03-31T00:00:00`
- **Metadata_created** `2022-06-07T11:23:41.413612`
- **Metadata_modified** `2024-04-02T05:53:03.770691`


# Load packages

```{r}

library(tidyverse)
library(skimr)

```

# Load data

-   The dataset has 1 distribution(s) in CSV format.
-   All available CSV distributions are listed below and can be read into a tibble.

```{r}

# Distribution 0
# Package_id               : c74064ff-8298-4c7c-8daa-c82fac0ad2d8
# Description              : 
# Issued                   : 2024-04-01T00:00:00
# Modified                 : None
# Rights                   : NonCommercialAllowed-CommercialAllowed-ReferenceRequired

df <- read_delim('https://tierstatistik.identitas.ch/data/cattle-liveWeights.csv')



```

# Analyze data

```{r}

glimpse(df)
str(df)
skim(df)

head(df)
tail(df)

```

# Continue your code here...

```{r}

```

------------------------------------------------------------------------

# Contact

tierstatistik@identitas.ch | Team Tierstatistik Identitas AG
