---
title: "Open Government Data, opendata.swiss"
date: "2023-09-29"
output: html_document
---

## Dataset: Stimmbeteiligung in Prozent vor Urnengängen

Vor Urnengängen informiert die Stadtkanzlei regelmässig über den Stand der Stimmbeteiligung per brieflicher Abgabe.


[Direct link by **opendata.swiss** for dataset](https://opendata.swiss/de/dataset/stimmbeteiligung-in-prozent-vor-urnengangen)<br>
[Direct link by **Stadt Zürich** for dataset](https://data.stadt-zuerich.ch/dataset/politik_stimmbeteiligung-vor-urnengangen)

Auto generated R starter code for data set 9088db61-ee60-4cb4-8797-fce805bca353@stadt-zurich.

## Metadata

- **Publisher** `Stadtkanzlei, Allgemeine Verwaltung`
- **Organization.display_name.de** `Stadt Zürich`
- **Organization.url** `http://www.stadt-zuerich.ch/opendata`
- **Maintainer** `Open Data Zürich`
- **Maintainer_email** `opendata@zuerich.ch`
- **Keywords.de** `['partei', 'politik', 'urnengang', 'abstimmung', 'tabelle', 'gemeinderat', 'stimmbeteiligung', 'sachdaten']`
- **Issued** `2021-06-14T00:00:00`
- **Metadata_created** `2021-09-22T02:27:15.023605`
- **Metadata_modified** `2023-09-29T01:07:05.102556`


# Load packages

```{r}

library(tidyverse)
library(skimr)

```

# Load data

-   The dataset has 1 distribution(s) in CSV format.
-   All available CSV distributions are listed below and can be read into a tibble.

```{r}

# Distribution 0
# Package_id               : c785f0aa-113b-4382-a651-89afa0b26cc3
# Description              : 
# Issued                   : 2021-09-21T11:55:12.771700
# Modified                 : 2023-09-28T19:17:45.934105
# Rights                   : NonCommercialAllowed-CommercialAllowed-ReferenceNotRequired

df <- read_delim('https://data.stadt-zuerich.ch/dataset/politik_stimmbeteiligung-vor-urnengangen/download/stimmbeteiligung.csv')



```

# Analyze data

```{r}

glimpse(df)
str(df)
skim(df)

head(df)
tail(df)

```

# Continue your code here...

```{r}

```

------------------------------------------------------------------------

# Contact

opendata@zuerich.ch | Open Data Zürich
