---
title: "Open Government Data, opendata.swiss"
date: "2024-12-08"
output: html_document
---

## Dataset: Kanton Appenzell Ausserrhoden - Die Bevölkerungszahlen auf lokaler Ebene vor 1850

Dieses Dataset präsentiert die Bevölkerungszahlen des Kantons Appenzell Ausserrhoden auf lokaler Ebene (Pfarrgemeinde oder politische Gemeinde) gemäss Erhebungen und Volkszählungen ausgeführt zwischen 1667 - 1850. Die Beschreibungen der Variablen in der CSV-Datei sind im Anhang verfügbar.

[Direct link by **opendata.swiss** for dataset](https://opendata.swiss/de/dataset/kanton-appenzell-ausserrhoden-die-bevolkerungszahlen-auf-lokaler-ebene-vor-1850)<br>
[Direct link by **Bundesamt für Statistik BFS** for dataset](https://www.bfs.admin.ch/asset/de/ts-x-01-2223-AR)

Auto generated R starter code for data set 24306883@bundesamt-fur-statistik-bfs.

## Metadata

- **Publisher** `BFS/OFS`
- **Organization.display_name.de** `Bundesamt für Statistik BFS`
- **Organization.url** `https://www.bfs.admin.ch`
- **Maintainer** `info@bfs.admin.ch`
- **Maintainer_email** `auskunftsdienst@bfs.admin.ch`
- **Keywords.de** `['bevoelkerung-in-der-schweiz-vor-1850', 'bevolkerung']`
- **Issued** `2023-06-16T06:00:00+00:00`
- **Metadata_created** `2023-06-16T06:24:06.376827`
- **Metadata_modified** `2024-12-06T10:15:30.465403`


# Load packages

```{r}

library(tidyverse)
library(skimr)

```

# Load data

-   The dataset has 1 distribution(s) in CSV format.
-   All available CSV distributions are listed below and can be read into a tibble.

```{r}

# Distribution 0
# Package_id               : c9c9374d-9f46-4d62-824e-8f88d53bf0c1
# Description              : Dieses Dataset präsentiert die Bevölkerungszahlen des Kantons Appenzell Ausserrhoden auf lokaler Ebene (Pfarrgemeinde oder politische Gemeinde) gemäss Erhebungen und Volkszählungen ausgeführt zwischen 1667 - 1850. Die Beschreibungen der Variablen in der CSV-Datei sind im Anhang verfügbar.
# Issued                   : 2023-06-16T06:00:00+00:00
# Modified                 : 2023-06-12T10:11:01.821000+00:00
# Rights                   : https://opendata.swiss/terms-of-use#terms_by_ask

df <- read_delim('https://dam-api.bfs.admin.ch/hub/api/dam/assets/24306900/master')



```

# Analyze data

```{r}

glimpse(df)
str(df)
skim(df)

head(df)
tail(df)

```

# Continue your code here...

```{r}

```

------------------------------------------------------------------------

# Contact

auskunftsdienst@bfs.admin.ch | info@bfs.admin.ch
