---
title: "Open Government Data, opendata.swiss"
date: "2025-01-25"
output: html_document
---

## Dataset: Staatssteuern der natürlichen Personen nach Einkommensklasse und Jahr (seit 2013)

Steuerstatistik

[Direct link by **opendata.swiss** for dataset](https://opendata.swiss/de/dataset/staatssteuern-der-naturlichen-personen-nach-einkommensklasse-und-jahr-ab-2013)<br>
[Direct link by **Kanton Basel-Landschaft** for dataset](https://data.bl.ch/explore/dataset/10590/)

Auto generated R starter code for data set 10590@kanton-basel-landschaft.

## Metadata

- **Publisher** `kanton-basel-landschaft`
- **Organization.display_name.de** `Kanton Basel-Landschaft`
- **Organization.url** `https://www.baselland.ch`
- **Maintainer** `Pascal Rigotti`
- **Maintainer_email** `pascal.rigotti@bl.ch`
- **Keywords.de** `['steuerbares-einkommen', 'steuerertrag', 'steuerpflichtige', 'statistikdaten']`
- **Issued** `2022-09-05T00:00:00`
- **Metadata_created** `2022-12-13T15:07:25.599569`
- **Metadata_modified** `2025-01-24T04:14:54.532577`


# Load packages

```{r}

library(tidyverse)
library(skimr)

```

# Load data

-   The dataset has 1 distribution(s) in CSV format.
-   All available CSV distributions are listed below and can be read into a tibble.

```{r}

# Distribution 0
# Package_id               : cb737c9c-7d89-42ad-8bf4-f945e95c3be2
# Description              : Staatssteuern der natürlichen Personen nach Einkommensklasse und Jahr (seit 2013) (csv)
# Issued                   : 2022-09-05T00:00:00
# Modified                 : 2024-11-27T14:21:29.432000+00:00
# Rights                   : https://opendata.swiss/terms-of-use#terms_by

df <- read_delim('https://data.bl.ch/api/v2/catalog/datasets/10590/exports/csv?use_labels=true')



```

# Analyze data

```{r}

glimpse(df)
str(df)
skim(df)

head(df)
tail(df)

```

# Continue your code here...

```{r}

```

------------------------------------------------------------------------

# Contact

statistik@bl.ch | Fachbereich Steuern, Wirtschaft
