---
title: "Open Government Data, opendata.swiss"
date: "2024-07-27"
output: html_document
---

## Dataset: Internetnutzung

Dieses Dataset präsentiert die Halbjahreszahlen der Internetnutzung der Personen ab 14 Jahren, nach Typ des Nutzers (engerer Nutzerkreis, weiterer Nutzerkreis), Altersgruppe, Geschlecht, Bildungsstand, monatlichem Einkommen, Sprachregion und Ort (zuhause, am Arbeitsplatz, unterwegs / mobiler Zugang), seit 1997. Die Beschreibungen der Variablen in der CSV-Datei sind im Anhang verfügbar.

[Direct link by **opendata.swiss** for dataset](https://opendata.swiss/de/dataset/internetnutzung)<br>
[Direct link by **Bundesamt für Statistik BFS** for dataset](https://www.bfs.admin.ch/asset/de/ts-x-ind-30106)

Auto generated R starter code for data set 19704278@bundesamt-fur-statistik-bfs.

## Metadata

- **Publisher** `BFS/OFS`
- **Organization.display_name.de** `Bundesamt für Statistik BFS`
- **Organization.url** `https://www.bfs.admin.ch`
- **Maintainer** `info@bfs.admin.ch`
- **Maintainer_email** `auskunftsdienst@bfs.admin.ch`
- **Keywords.de** `['kultur-medien-informationsgesellschaft-sport', 'mann', 'geschlecht', 'frau']`
- **Issued** `2020-12-08T07:30:00+00:00`
- **Metadata_created** `2022-05-11T13:30:59.516326`
- **Metadata_modified** `2024-07-26T10:55:02.612012`


# Load packages

```{r}

library(tidyverse)
library(skimr)

```

# Load data

-   The dataset has 1 distribution(s) in CSV format.
-   All available CSV distributions are listed below and can be read into a tibble.

```{r}

# Distribution 0
# Package_id               : cbc145d5-bb8e-4395-8826-fa5c8fd15c02
# Description              : Dieses Dataset präsentiert die Halbjahreszahlen der Internetnutzung der Personen ab 14 Jahren, nach Typ des Nutzers (engerer Nutzerkreis, weiterer Nutzerkreis), Altersgruppe, Geschlecht, Bildungsstand, monatlichem Einkommen, Sprachregion und Ort (zuhause, am Arbeitsplatz, unterwegs / mobiler Zugang), seit 1997. Die Beschreibungen der Variablen in der CSV-Datei sind im Anhang verfügbar.
# Issued                   : 2020-12-08T07:30:00+00:00
# Modified                 : 2021-11-03T08:22:01.287000+00:00
# Rights                   : NonCommercialAllowed-CommercialWithPermission-ReferenceRequired

df <- read_delim('https://dam-api.bfs.admin.ch/hub/api/dam/assets/19704295/master')



```

# Analyze data

```{r}

glimpse(df)
str(df)
skim(df)

head(df)
tail(df)

```

# Continue your code here...

```{r}

```

------------------------------------------------------------------------

# Contact

auskunftsdienst@bfs.admin.ch | info@bfs.admin.ch
