---
title: "Open Government Data, opendata.swiss"
date: "2023-01-16"
output: html_document
---

## Dataset: Repräsentative Auswahl aus der Sammlung „Archäologie“ des Schweizerischen Nationalmuseums

Die Sammlung umfasst Bodenfunde aus der Schweiz vom Paläolithikum bis zum frühen Mittelalter, d.h. von ca. 100'000 v. Chr. bis rund 800 n. Chr. Verschiedene Funde sind von internationaler Bedeutung.

[Direct link by **opendata.swiss** for dataset](https://opendata.swiss/de/dataset/archaologie)<br>
[Direct link by **Schweizerisches Nationalmuseum SNM** for dataset](https://www.nationalmuseum.ch/sammlung_online/)

Auto generated R starter code for data set achaeologie@schweizerisches-nationalmuseum-snm.

## Metadata

- **Publisher** `Schweizerisches Nationalmuseum`
- **Organization.display_name.de** `Schweizerisches Nationalmuseum SNM`
- **Organization.url** `http://www.nationalmuseum.ch`
- **Maintainer** `Dario Donati`
- **Maintainer_email** `info@snm.admin.ch`
- **Keywords.de** `['archaologie']`
- **Issued** `2017-11-10T00:00:00`
- **Metadata_created** `2017-12-07T09:16:40.994487`
- **Metadata_modified** `2022-05-03T14:38:59.526292`


# Load packages

```{r}

library(tidyverse)
library(skimr)

```

# Load data

-   The dataset has 1 distribution(s) in CSV format.
-   All available CSV distributions are listed below and can be read into a tibble.

```{r}

# Distribution 0
# Package_id               : cc773ccf-faae-40e9-8433-e97c93f06828
# Description              : 
# Issued                   : 2017-11-10T00:00:00
# Modified                 : 
# Rights                   : NonCommercialAllowed-CommercialAllowed-ReferenceRequired

df <- read_delim('http://media.nationalmuseum.ch/Open_data/achaeologie.csv')



```

# Analyze data

```{r}

glimpse(df)
str(df)
skim(df)

head(df)
tail(df)

```

# Continue your code here...

```{r}

```

------------------------------------------------------------------------

# Contact

info@snm.admin.ch | Dario Donati
