---
title: "Open Government Data, opendata.swiss"
date: "2025-04-29"
output: html_document
---

## Dataset: Denkmalpflege-Inventar

Aufbereitung des Geodatensatzes 'Denkmalpflege-Inventar (Sachdaten)' für den Geoserver. Siehe dort für einen inhaltlichen Beschrieb.

**Zweck**: z. B. Plananzeige in GIS-Applikationen des AfS

[Direct link by **opendata.swiss** for dataset](https://opendata.swiss/de/dataset/denkmalpflege-inventar)<br>
[Direct link by **Stadt Zürich** for dataset](https://data.stadt-zuerich.ch/dataset/geo_denkmalpflege_inventar)

Auto generated R starter code for data set 16a779e4-0c9f-4f97-b970-cfe689b23935@stadt-zurich.

## Metadata

- **Publisher.name** `Archäologie & Denkmalpflege, Amt für Städtebau, Hochbaudepartement`
- **Organization.display_name.de** `Stadt Zürich`
- **Organization.url** `http://www.stadt-zuerich.ch/opendata`
- **Maintainer** `Open Data Zürich`
- **Maintainer_email** `opendata@zuerich.ch`
- **Keywords.de** `['punktdaten', 'stzh', 'geoportal', 'geodaten', 'vektordaten']`
- **Issued** `nan`
- **Metadata_created** `2023-11-07T03:45:41.353894`
- **Metadata_modified** `2025-04-28T04:43:12.951411`


# Load packages

```{r}

library(tidyverse)
library(skimr)

```

# Load data

-   The dataset has 1 distribution(s) in CSV format.
-   All available CSV distributions are listed below and can be read into a tibble.

```{r}

# Distribution 0
# Package_id               : cc8463c3-420c-46c1-85a1-0c9813945531
# Description              : 
# Issued                   : 2023-06-11T03:06:44.459118
# Modified                 : None
# Rights                   : https://opendata.swiss/terms-of-use#terms_open

df <- read_delim('https://www.stadt-zuerich.ch/geodaten/download/Denkmalpflege_Inventar?format=10008')



```

# Analyze data

```{r}

glimpse(df)
str(df)
skim(df)

head(df)
tail(df)

```

# Continue your code here...

```{r}

```

------------------------------------------------------------------------

# Contact

opendata@zuerich.ch | Open Data Zürich
