---
title: "Open Government Data, opendata.swiss"
date: "2025-09-03"
output: html_document
---

## Dataset: Sterbealter nach Herkunft und Geschlecht


Durchschnittliches Sterbealter von Personen der wirtschaftlichen Wohnbevölkerung der Stadt Zürich, nach Herkunft, Geschlecht und Jahr.


[Direct link by **opendata.swiss** for dataset](https://opendata.swiss/de/dataset/sterbealter-nach-herkunft-und-geschlecht-seit-19932)<br>
[Direct link by **Stadt Zürich** for dataset](https://data.stadt-zuerich.ch/dataset/bev_sterbealter_herkunft_geschlecht_od4202)

Auto generated R starter code for data set 1b888c2e-76e7-4172-87cf-b7cce9dabbd9@stadt-zurich.

## Metadata

- **Publisher.name** `Bevölkerungsamt, Präsidialdepartement`
- **Organization.display_name.de** `Stadt Zürich`
- **Organization.url** `http://www.stadt-zuerich.ch/opendata`
- **Maintainer** `Open Data Zürich`
- **Maintainer_email** `opendata@zuerich.ch`
- **Keywords.de** `['todesfaelle', 'herkunft', 'sasa', 'mittelwert', 'zeitreihe', 'alter', 'geschlecht', 'sachdaten', 'tabelle', 'durchschnitt']`
- **Issued** `2016-07-12T00:00:00`
- **Metadata_created** `2019-07-30T00:34:53.783040`
- **Metadata_modified** `2025-09-02T04:13:38.038450`


# Load packages

```{r}

library(tidyverse)
library(skimr)

```

# Load data

-   The dataset has 1 distribution(s) in CSV format.
-   All available CSV distributions are listed below and can be read into a tibble.

```{r}

# Distribution 0
# Package_id               : cca57765-2216-4436-b289-4f0015bd89f5
# Description              : 
# Issued                   : 2019-07-29T13:24:08.547435
# Modified                 : 2025-01-09T21:01:17.790602
# Rights                   : https://opendata.swiss/terms-of-use#terms_open

df <- read_delim('https://data.stadt-zuerich.ch/dataset/bev_sterbealter_herkunft_geschlecht_od4202/download/BEV420OD4202.csv')



```

# Analyze data

```{r}

glimpse(df)
str(df)
skim(df)

head(df)
tail(df)

```

# Continue your code here...

```{r}

```

------------------------------------------------------------------------

# Contact

opendata@zuerich.ch | Open Data Zürich
