---
title: "Open Government Data, opendata.swiss"
date: "2025-07-05"
output: html_document
---

## Dataset: IKT-Ausgaben der Haushalte

Dieses Dataset präsentiert die jährlichen Zahlen der monatlichen Konsumausgaben pro Haushalt für Informations- und Kommunikationstechnik (IKT) und der jährlichen IKT-Konsumausgaben der Haushalte nach Ausgabenkategorie (IKT-Produkte, IKT-Services), Produktekategorie und Servicekategorie, seit 1998. Die Beschreibungen der Variablen in der CSV-Datei sind im Anhang verfügbar.

[Direct link by **opendata.swiss** for dataset](https://opendata.swiss/de/dataset/ikt-ausgaben-der-haushalte2)<br>
[Direct link by **Bundesamt für Statistik BFS** for dataset](https://www.bfs.admin.ch/asset/de/ts-x-ind-30103_dep)

Auto generated R starter code for data set 35270706@bundesamt-fur-statistik-bfs.

## Metadata

- **Publisher.name** `BFS/OFS`
- **Organization.display_name.de** `Bundesamt für Statistik BFS`
- **Organization.url** `https://www.bfs.admin.ch`
- **Maintainer** `None`
- **Maintainer_email** `None`
- **Keywords.de** `['kultur-medien-informationsgesellschaft-sport']`
- **Issued** `2025-05-19T06:30:00+00:00`
- **Metadata_created** `2025-05-19T09:48:38.791053`
- **Metadata_modified** `2025-07-04T09:45:12.231558`


# Load packages

```{r}

library(tidyverse)
library(skimr)

```

# Load data

-   The dataset has 1 distribution(s) in CSV format.
-   All available CSV distributions are listed below and can be read into a tibble.

```{r}

# Distribution 0
# Package_id               : cccdb0ac-6161-45d7-8772-91e0951bf71d
# Description              : Dieses Dataset präsentiert die jährlichen Zahlen der monatlichen Konsumausgaben pro Haushalt für Informations- und Kommunikationstechnik (IKT) und der jährlichen IKT-Konsumausgaben der Haushalte nach Ausgabenkategorie (IKT-Produkte, IKT-Services), Produktekategorie und Servicekategorie, seit 1998. Die Beschreibungen der Variablen in der CSV-Datei sind im Anhang verfügbar.
# Issued                   : 2025-05-19T06:30:00+00:00
# Modified                 : 2025-05-13T06:18:34.555000+00:00
# Rights                   : https://opendata.swiss/terms-of-use#terms_by_ask

df <- read_delim('https://dam-api.bfs.admin.ch/hub/api/dam/assets/35270712/master')



```

# Analyze data

```{r}

glimpse(df)
str(df)
skim(df)

head(df)
tail(df)

```

# Continue your code here...

```{r}

```

------------------------------------------------------------------------

# Contact

auskunftsdienst@bfs.admin.ch | info@bfs.admin.ch
