---
title: "Open Government Data, opendata.swiss"
date: "2025-01-04"
output: html_document
---

## Dataset: Bundesgesetz vom 25. September 2020 über die gesetzlichen Grundlagen für Verordnungen des Bundesrates zur Bewältigung der Covid-19-Epidemie (Covid-19-Gesetz)

Schlussresultate der eidgenössischen Abstimmung 'Bundesgesetz vom 25. September 2020 über die gesetzlichen Grundlagen für Verordnungen des Bundesrates zur Bewältigung der Covid-19-Epidemie (Covid-19-Gesetz)', 13. Juni 2021, Kanton Basel-Landschaft, aufgeschlüsselt nach Gemeinden.

[Direct link by **opendata.swiss** for dataset](https://opendata.swiss/de/dataset/bundesgesetz-vom-25-september-2020-uber-die-gesetzlichen-grundlagen-fur-verordnungen-des-bundes1)<br>
[Direct link by **Kanton Basel-Landschaft** for dataset](https://abstimmungen.bl.ch/vote/bundesgesetz-vom-25-september-2020-ueber-die-gesetzlichen-grundlagen-fuer-verordnungen-des-bundesrates-zur-bewaeltigung-der-covid-19-epidemie-covid-19-gesetz-as-2020-3835/data)

Auto generated R starter code for data set vote-bundesgesetz-vom-25-september-2020-ueber-die-gesetzlichen-grundlagen-fuer-verordnungen-des-bundesrates-zur-bewaeltigung-der-covid-19-epidemie-covid-19-gesetz-as-2020-3835@kanton-basel-landschaft.

## Metadata

- **Publisher** `Basel-Landschaft`
- **Organization.display_name.de** `Kanton Basel-Landschaft`
- **Organization.url** `https://www.baselland.ch`
- **Maintainer** `Basel-Landschaft`
- **Maintainer_email** `wahlen-abstimmungen@bl.ch`
- **Keywords.de** `['abstimmung', 'national']`
- **Issued** `2021-06-13T00:00:00`
- **Metadata_created** `2022-12-13T14:58:57.205719`
- **Metadata_modified** `2025-01-03T04:28:28.826558`


# Load packages

```{r}

library(tidyverse)
library(skimr)

```

# Load data

-   The dataset has 1 distribution(s) in CSV format.
-   All available CSV distributions are listed below and can be read into a tibble.

```{r}

# Distribution 0
# Package_id               : ce067a7d-5749-45d3-b239-3c2bf169b911
# Description              : 
# Issued                   : 2021-04-16T05:53:16+00:00
# Modified                 : 2022-01-19T06:36:17+00:00
# Rights                   : https://opendata.swiss/terms-of-use#terms_by

df <- read_delim('https://abstimmungen.bl.ch/vote/bundesgesetz-vom-25-september-2020-ueber-die-gesetzlichen-grundlagen-fuer-verordnungen-des-bundesrates-zur-bewaeltigung-der-covid-19-epidemie-covid-19-gesetz-as-2020-3835/data-csv')



```

# Analyze data

```{r}

glimpse(df)
str(df)
skim(df)

head(df)
tail(df)

```

# Continue your code here...

```{r}

```

------------------------------------------------------------------------

# Contact

wahlen-abstimmungen@bl.ch | Basel-Landschaft
