---
title: "Open Government Data, opendata.swiss"
date: "2025-09-19"
output: html_document
---

## Dataset: Fernwärme, jährlich abonnierte Leistung

Summe der gemäss den Wärmelieferungsverträgen abonnierten Leistung in MW pro Jahr im Wärmeverbund KVA und Holz.

[Direct link by **opendata.swiss** for dataset](https://opendata.swiss/de/dataset/fernwarme-jahrlich-abonnierte-leistung1)<br>
[Direct link by **Stadt Zürich** for dataset](https://data.stadt-zuerich.ch/dataset/ewz_fw_abonnierte_leistung_kva_und_holz)

Auto generated R starter code for data set 72a17fa0-a2b7-4a8b-8e4f-c3204815d045@stadt-zurich.

## Metadata

- **Publisher.name** `Energielösungen Q, Elektrizitätswerk der Stadt Zürich, Departement der Industriellen Betriebe`
- **Organization.display_name.de** `Stadt Zürich`
- **Organization.url** `http://www.stadt-zuerich.ch/opendata`
- **Maintainer** `None`
- **Maintainer_email** `None`
- **Keywords.de** `['fernwaerme', 'fernwarme-leistung', 'energie']`
- **Issued** `2021-12-31T00:00:00`
- **Metadata_created** `2025-09-11T05:08:32.911255`
- **Metadata_modified** `2025-09-18T03:57:13.198545`


# Load packages

```{r}

library(tidyverse)
library(skimr)

```

# Load data

-   The dataset has 2 distribution(s) in CSV format.
-   All available CSV distributions are listed below and can be read into a tibble.

```{r}

# Distribution 0
# Package_id               : ce0977b6-3d70-4869-af91-022b55354109
# Description              : 
# Issued                   : 2025-10-09T15:22:37.458013
# Modified                 : 2025-09-17T15:03:28.047474
# Rights                   : https://opendata.swiss/terms-of-use#terms_open

df <- read_delim('https://data.stadt-zuerich.ch/dataset/ewz_fw_abonnierte_leistung_kva_und_holz/download/ewz_fw_abonnierte_leistung_kva_holz.csv')

# Distribution 1
# Package_id               : ce0977b6-3d70-4869-af91-022b55354109
# Description              : 
# Issued                   : 2025-10-09T15:09:52.786997
# Modified                 : 2025-10-09T15:09:52.751000
# Rights                   : https://opendata.swiss/terms-of-use#terms_open

df <- read_delim('https://data.stadt-zuerich.ch/dataset/ewz_fw_abonnierte_leistung_kva_und_holz/download/ewz_fw_abonnierte_leistung_kva_und_holz.csv')



```

# Analyze data

```{r}

glimpse(df)
str(df)
skim(df)

head(df)
tail(df)

```

# Continue your code here...

```{r}

```

------------------------------------------------------------------------

# Contact

opendata@zuerich.ch | Open Data Zürich
