---
title: "Open Government Data, opendata.swiss"
date: "2025-09-08"
output: html_document
---

## Dataset: MeteoSchweiz Manuelle Niederschlagsstationen: Tageswerte - Diessenhofen (DIE)

Bodenmessdaten der automatischen Wetterstationen, automatischen Niederschlagsstationen, manuellen Niederschlagsstationen und Pollenstationen im Kanton Thurgau. Daten in weiteren zeitlichen Granularitäten (Jahres-, Monats,- und 10-Minutenwerte) können hier bezogen werden: https://www.meteoschweiz.admin.ch/service-und-publikationen/service/open-data.htmlDatenquelle: MeteoSchweiz Kanton Thurgau

[Direct link by **opendata.swiss** for dataset](https://opendata.swiss/de/dataset/meteoschweiz-manuelle-niederschlagsstationen-tageswerte-diessenhofen-die)<br>
[Direct link by **Kanton Thurgau** for dataset](https://data.tg.ch/explore/dataset/meteoschweiz-ogd-5/)

Auto generated R starter code for data set meteoschweiz-ogd-5@kanton-thurgau.

## Metadata

- **Publisher.name** `nan`
- **Organization.display_name.de** `Kanton Thurgau`
- **Organization.url** `https://ogd.tg.ch`
- **Maintainer** `None`
- **Maintainer_email** `None`
- **Keywords.de** `['tageswert', 'niederschlag', 'wetter', 'meteoswiss', 'meteoschweiz', 'temperatur']`
- **Issued** `2025-08-25T14:44:00+00:00`
- **Metadata_created** `2025-08-29T12:05:58.651150`
- **Metadata_modified** `2025-09-07T11:07:06.312752`


# Load packages

```{r}

library(tidyverse)
library(skimr)

```

# Load data

-   The dataset has 1 distribution(s) in CSV format.
-   All available CSV distributions are listed below and can be read into a tibble.

```{r}

# Distribution 0
# Package_id               : ce42ec62-8544-4c95-b7d6-e9b0341aaaf0
# Description              : MeteoSchweiz Manuelle Niederschlagsstationen: Tageswerte - Diessenhofen (DIE) (csv)
# Issued                   : 2025-08-25T14:44:00+00:00
# Modified                 : 2025-08-25T14:44:00+00:00
# Rights                   : http://www.opendefinition.org/licenses/cc-by/

df <- read_delim('https://data.tg.ch/api/v2/catalog/datasets/meteoschweiz-ogd-5/exports/csv?use_labels=true')



```

# Analyze data

```{r}

glimpse(df)
str(df)
skim(df)

head(df)
tail(df)

```

# Continue your code here...

```{r}

```

------------------------------------------------------------------------

# Contact

ogd@tg.ch | OGD-Koordinationsstelle Kanton Thurgau
