---
title: "Open Government Data, opendata.swiss"
date: "2023-01-16"
output: html_document
---

## Dataset: Licht-Markt Schweiz

Die Schweizer Licht Gesellschaft (SLG) hat im Auftrag des Bundesamts für Energie (BFE) seit 2015 jährlich die Absatzzahlen von Lampen und Leuchten in der Schweiz erhoben. Die Basis für die Analyse bilden rund 140 bis 170 Rückmeldungen von Herstellern und dem Handel aus der Beleuchtungsbranche in der Schweiz. Zahlen liegen erstmals für das Jahr 2014 vor. Die Statistik Licht-Markt Schweiz unterscheidet die Leuchtmittel und Leuchten nach Technologie und Typ. Ab dem Jahr 2020 sind zusätzlich erhobene Zahlen zu den Sensoren für die Beleuchtung vorhanden. Diese ergänzende Statistik Beleuchtungssensoren-Markt Schweiz ist ebenfalls nach Typen differenziert. Sie basiert teilweise auf der Erhebung zum Licht-Markt sowie auf Rückmeldungen aller sensNORM-Mitglieder, wodurch alle namhaften Sensorhersteller beteiligt sind.

[Direct link by **opendata.swiss** for dataset](https://opendata.swiss/de/dataset/licht-markt-schweiz)<br>
[Direct link by **Bundesamt für Energie BFE** for dataset](http://www.bfe.admin.ch/ogd25)

Auto generated R starter code for data set ogd25@bundesamt-fur-energie-bfe.

## Metadata

- **Publisher** `Bundesamt für Energie BFE`
- **Organization.display_name.de** `Bundesamt für Energie BFE`
- **Organization.url** `http://www.bfe.admin.ch`
- **Maintainer** `Bundesamt für Energie BFE`
- **Maintainer_email** `ogd@bfe.admin.ch`
- **Keywords.de** `['ogd25-bfe', 'leuchtmittel', 'lampen', 'leuchten', 'beleuchtung', 'licht', 'markt', 'verkauf', 'erhebung', 'statistik']`
- **Issued** `2017-12-12T00:00:00`
- **Metadata_created** `2018-01-09T12:38:33.168534`
- **Metadata_modified** `2022-11-24T04:01:24.222462`


# Load packages

```{r}

library(tidyverse)
library(skimr)

```

# Load data

-   The dataset has 2 distribution(s) in CSV format.
-   All available CSV distributions are listed below and can be read into a tibble.

```{r}

# Distribution 0
# Package_id               : cf7dfd5e-fa1d-498f-8c3a-40834275c0af
# Description              : 
# Issued                   : 2022-05-02T00:00:00
# Modified                 : 2022-10-13T00:00:00
# Rights                   : NonCommercialAllowed-CommercialAllowed-ReferenceRequired

df <- read_delim('https://www.uvek-gis.admin.ch/BFE/ogd/25/ogd25_lichtmarktschweiz.csv')

# Distribution 1
# Package_id               : cf7dfd5e-fa1d-498f-8c3a-40834275c0af
# Description              : 
# Issued                   : 2022-05-02T00:00:00
# Modified                 : 2022-11-18T00:00:00
# Rights                   : NonCommercialAllowed-CommercialAllowed-ReferenceRequired

df <- read_delim('https://www.uvek-gis.admin.ch/BFE/ogd/25/ogd25_lichtmarktschweiz_sensoren.csv')



```

# Analyze data

```{r}

glimpse(df)
str(df)
skim(df)

head(df)
tail(df)

```

# Continue your code here...

```{r}

```

------------------------------------------------------------------------

# Contact

ogd@bfe.admin.ch | Bundesamt für Energie BFE
