---
title: "Open Government Data, opendata.swiss"
date: "2024-02-13"
output: html_document
---

## Dataset: Erwerbstätige (Inlandkonzept) nach Geschlecht, Nationalität und Aufenthaltsstatus. Durchschnittliche Quartals- und Jahreswerte

Dieses Dataset präsentiert die Quartalszahlen und jährlichen Zahlen der Erwerbstätigen nach Nationalität (Schweizer/innen, EU/EFTA/Vereinigtes Königreich, Drittstaaten), Aufenthaltsstatus und Geschlecht, seit 1991. Die Beschreibungen der Variablen in der CSV-Datei sind im Anhang verfügbar.

[Direct link by **opendata.swiss** for dataset](https://opendata.swiss/de/dataset/erwerbstatige-inlandkonzept-nach-geschlecht-nationalitat-und-aufenthaltsstatus-durchschnittlich15)<br>
[Direct link by **Bundesamt für Statistik BFS** for dataset](https://www.bfs.admin.ch/asset/de/ts-x-03.02.01.06)

Auto generated R starter code for data set 28245396@bundesamt-fur-statistik-bfs.

## Metadata

- **Publisher** `BFS/OFS`
- **Organization.display_name.de** `Bundesamt für Statistik BFS`
- **Organization.url** `https://www.bfs.admin.ch`
- **Maintainer** `info@bfs.admin.ch`
- **Maintainer_email** `auskunftsdienst@bfs.admin.ch`
- **Keywords.de** `['geschlecht', 'arbeit-und-erwerb', 'mann', 'frau']`
- **Issued** `2023-11-13T07:30:00+00:00`
- **Metadata_created** `2023-11-13T09:38:09.601769`
- **Metadata_modified** `2024-02-12T09:53:42.788359`


# Load packages

```{r}

library(tidyverse)
library(skimr)

```

# Load data

-   The dataset has 1 distribution(s) in CSV format.
-   All available CSV distributions are listed below and can be read into a tibble.

```{r}

# Distribution 0
# Package_id               : cffbe3b1-bf9e-4906-ae6a-a975fcedad07
# Description              : Dieses Dataset präsentiert die Quartalszahlen und jährlichen Zahlen der Erwerbstätigen nach Nationalität (Schweizer/innen, EU/EFTA/Vereinigtes Königreich, Drittstaaten), Aufenthaltsstatus und Geschlecht, seit 1991. Die Beschreibungen der Variablen in der CSV-Datei sind im Anhang verfügbar.
# Issued                   : 2023-11-13T07:30:00+00:00
# Modified                 : 2023-12-19T07:31:26.753000+00:00
# Rights                   : NonCommercialAllowed-CommercialWithPermission-ReferenceRequired

df <- read_delim('https://dam-api.bfs.admin.ch/hub/api/dam/assets/28245399/master')



```

# Analyze data

```{r}

glimpse(df)
str(df)
skim(df)

head(df)
tail(df)

```

# Continue your code here...

```{r}

```

------------------------------------------------------------------------

# Contact

auskunftsdienst@bfs.admin.ch | info@bfs.admin.ch
