---
title: "Open Government Data, opendata.swiss"
date: "2023-07-22"
output: html_document
---

## Dataset: Fahrzeiten der VBZ im SOLL-IST-Vergleich

Diese Daten ermöglichen einen sehr genauen Vergleich zwischen den geplanten (SOLL) und den effektiv erfolgten (IST) Fahrzeiten jedes Fahrzeugs der Verkehrsbetriebe Zürich (VBZ). Die Haltestellenankünfte und -abfahrten jedes Fahrzeugs auf seiner Linie wird sekundengenau gemessen.

Wir publizieren jede Woche einen neuen Datensatz  zu den geplanten (SOLL) und effektiven (IST) Fahrzeiten, da das Datenvolumen sonst schnell zu gross wird. Ein Datensatz einer Woche umfasst rund 250 MB. Die Dateinamen zeigen den Zeitraum der Fahrzeitenvergleiche an: «Fahrzeiten_SOLL_IST_***VON-DATUM***_***BIS-DATUM***.csv». 

Die beiden Tabellen ***Haltepunkt.csv*** und ***Haltestelle.csv*** sind Matchingtabellen.

Hier finden Sie die aktuellen Daten des laufenden Jahres ab dem **1. Januar 2023 **. Die wöchentlich nachgeführten Fahrzeiten der vergangenen Jahre (seit 2015) finden sie in den Datasets «[**Fahrzeiten *[JAHR]* der VBZ im SOLL-IST-Vergleich (Nachführung eingestellt)**](https://data.stadt-zuerich.ch/dataset?q=%22SOLL-IST-Vergleich%22&sort=title_string+desc)».


[Direct link by **opendata.swiss** for dataset](https://opendata.swiss/de/dataset/fahrzeiten-der-vbz-im-soll-ist-vergleich1)<br>
[Direct link by **Stadt Zürich** for dataset](https://data.stadt-zuerich.ch/dataset/vbz_fahrzeiten_ogd)

Auto generated R starter code for data set 3869188c-50dd-418b-826e-4ce2191d0c71@stadt-zurich.

## Metadata

- **Publisher** `Verkehrsbetriebe Zürich, Departement der Industriellen Betriebe`
- **Organization.display_name.de** `Stadt Zürich`
- **Organization.url** `http://www.stadt-zuerich.ch/opendata`
- **Maintainer** `None`
- **Maintainer_email** `None`
- **Keywords.de** `['punktlichkeit', 'tram', 'hackzurich', 'offentlicher-verkehr', 'bus', 'vbz', 'sachdaten', 'tabelle', 'verspatung']`
- **Issued** `2015-11-11T00:00:00`
- **Metadata_created** `2023-01-21T01:15:13.026657`
- **Metadata_modified** `2023-07-22T01:24:07.571928`


# Load packages

```{r}

library(tidyverse)
library(skimr)

```

# Load data

-   The dataset has 29 distribution(s) in CSV format.
-   All available CSV distributions are listed below and can be read into a tibble.

```{r}

# Distribution 0
# Package_id               : d182c561-7d68-4665-8f6f-b824d39ea8c5
# Description              : 
# Issued                   : 2023-03-19T21:07:19.221067
# Modified                 : 2023-07-16T20:13:01.807561
# Rights                   : NonCommercialAllowed-CommercialAllowed-ReferenceNotRequired

df <- read_delim('https://data.stadt-zuerich.ch/dataset/vbz_fahrzeiten_ogd/download/Fahrzeiten_SOLL_IST_20230305_20230311.csv')

# Distribution 1
# Package_id               : d182c561-7d68-4665-8f6f-b824d39ea8c5
# Description              : 
# Issued                   : 2023-06-11T19:56:46.932684
# Modified                 : 2023-07-16T20:16:11.696399
# Rights                   : NonCommercialAllowed-CommercialAllowed-ReferenceNotRequired

df <- read_delim('https://data.stadt-zuerich.ch/dataset/vbz_fahrzeiten_ogd/download/Fahrzeiten_SOLL_IST_20230528_20230603.csv')

# Distribution 2
# Package_id               : d182c561-7d68-4665-8f6f-b824d39ea8c5
# Description              : 
# Issued                   : 2023-05-07T19:42:49.053742
# Modified                 : 2023-07-16T20:14:16.127874
# Rights                   : NonCommercialAllowed-CommercialAllowed-ReferenceNotRequired

df <- read_delim('https://data.stadt-zuerich.ch/dataset/vbz_fahrzeiten_ogd/download/Fahrzeiten_SOLL_IST_20230409_20230415.csv')

# Distribution 3
# Package_id               : d182c561-7d68-4665-8f6f-b824d39ea8c5
# Description              : 
# Issued                   : 2023-03-01T09:18:07.773799
# Modified                 : 2023-07-16T20:12:13.982835
# Rights                   : NonCommercialAllowed-CommercialAllowed-ReferenceNotRequired

df <- read_delim('https://data.stadt-zuerich.ch/dataset/vbz_fahrzeiten_ogd/download/Fahrzeiten_SOLL_IST_20230212_20230218.csv')

# Distribution 4
# Package_id               : d182c561-7d68-4665-8f6f-b824d39ea8c5
# Description              : 
# Issued                   : 2023-06-25T20:09:56.565850
# Modified                 : 2023-07-16T20:16:40.824598
# Rights                   : NonCommercialAllowed-CommercialAllowed-ReferenceNotRequired

df <- read_delim('https://data.stadt-zuerich.ch/dataset/vbz_fahrzeiten_ogd/download/Fahrzeiten_SOLL_IST_20230611_20230617.csv')

# Distribution 5
# Package_id               : d182c561-7d68-4665-8f6f-b824d39ea8c5
# Description              : 
# Issued                   : 2023-05-07T19:42:42.640922
# Modified                 : 2023-07-16T20:14:01.474559
# Rights                   : NonCommercialAllowed-CommercialAllowed-ReferenceNotRequired

df <- read_delim('https://data.stadt-zuerich.ch/dataset/vbz_fahrzeiten_ogd/download/Fahrzeiten_SOLL_IST_20230402_20230408.csv')

# Distribution 6
# Package_id               : d182c561-7d68-4665-8f6f-b824d39ea8c5
# Description              : 
# Issued                   : 2023-04-02T19:55:05.770493
# Modified                 : 2023-07-16T20:13:33.927589
# Rights                   : NonCommercialAllowed-CommercialAllowed-ReferenceNotRequired

df <- read_delim('https://data.stadt-zuerich.ch/dataset/vbz_fahrzeiten_ogd/download/Fahrzeiten_SOLL_IST_20230319_20230325.csv')

# Distribution 7
# Package_id               : d182c561-7d68-4665-8f6f-b824d39ea8c5
# Description              : 
# Issued                   : 2023-03-12T21:02:38.037484
# Modified                 : 2023-07-16T20:12:45.849543
# Rights                   : NonCommercialAllowed-CommercialAllowed-ReferenceNotRequired

df <- read_delim('https://data.stadt-zuerich.ch/dataset/vbz_fahrzeiten_ogd/download/Fahrzeiten_SOLL_IST_20230226_20230304.csv')

# Distribution 8
# Package_id               : d182c561-7d68-4665-8f6f-b824d39ea8c5
# Description              : 
# Issued                   : 2023-02-12T21:07:54.686048
# Modified                 : 2023-07-16T20:11:41.600105
# Rights                   : NonCommercialAllowed-CommercialAllowed-ReferenceNotRequired

df <- read_delim('https://data.stadt-zuerich.ch/dataset/vbz_fahrzeiten_ogd/download/Fahrzeiten_SOLL_IST_20230129_20230204.csv')

# Distribution 9
# Package_id               : d182c561-7d68-4665-8f6f-b824d39ea8c5
# Description              : 
# Issued                   : 2023-02-05T21:09:31.475014
# Modified                 : 2023-07-16T20:11:25.753554
# Rights                   : NonCommercialAllowed-CommercialAllowed-ReferenceNotRequired

df <- read_delim('https://data.stadt-zuerich.ch/dataset/vbz_fahrzeiten_ogd/download/Fahrzeiten_SOLL_IST_20230122_20230128.csv')

# Distribution 10
# Package_id               : d182c561-7d68-4665-8f6f-b824d39ea8c5
# Description              : 
# Issued                   : 2023-01-22T21:09:23.094978
# Modified                 : 2023-07-16T20:10:49.826336
# Rights                   : NonCommercialAllowed-CommercialAllowed-ReferenceNotRequired

df <- read_delim('https://data.stadt-zuerich.ch/dataset/vbz_fahrzeiten_ogd/download/Fahrzeiten_SOLL_IST_20230108_20230114.csv')

# Distribution 11
# Package_id               : d182c561-7d68-4665-8f6f-b824d39ea8c5
# Description              : 
# Issued                   : 2023-05-07T19:42:54.336438
# Modified                 : 2023-07-16T20:14:33.386059
# Rights                   : NonCommercialAllowed-CommercialAllowed-ReferenceNotRequired

df <- read_delim('https://data.stadt-zuerich.ch/dataset/vbz_fahrzeiten_ogd/download/Fahrzeiten_SOLL_IST_20230416_20230422.csv')

# Distribution 12
# Package_id               : d182c561-7d68-4665-8f6f-b824d39ea8c5
# Description              : 
# Issued                   : 2023-06-18T19:57:54.825390
# Modified                 : 2023-07-16T20:16:26.840597
# Rights                   : NonCommercialAllowed-CommercialAllowed-ReferenceNotRequired

df <- read_delim('https://data.stadt-zuerich.ch/dataset/vbz_fahrzeiten_ogd/download/Fahrzeiten_SOLL_IST_20230604_20230610.csv')

# Distribution 13
# Package_id               : d182c561-7d68-4665-8f6f-b824d39ea8c5
# Description              : 
# Issued                   : 2023-07-09T20:06:42.077322
# Modified                 : 2023-07-16T20:17:10.061746
# Rights                   : NonCommercialAllowed-CommercialAllowed-ReferenceNotRequired

df <- read_delim('https://data.stadt-zuerich.ch/dataset/vbz_fahrzeiten_ogd/download/Fahrzeiten_SOLL_IST_20230625_20230701.csv')

# Distribution 14
# Package_id               : d182c561-7d68-4665-8f6f-b824d39ea8c5
# Description              : 
# Issued                   : 2023-02-19T21:09:40.652140
# Modified                 : 2023-07-16T20:11:58.892918
# Rights                   : NonCommercialAllowed-CommercialAllowed-ReferenceNotRequired

df <- read_delim('https://data.stadt-zuerich.ch/dataset/vbz_fahrzeiten_ogd/download/Fahrzeiten_SOLL_IST_20230205_20230211.csv')

# Distribution 15
# Package_id               : d182c561-7d68-4665-8f6f-b824d39ea8c5
# Description              : 
# Issued                   : 2023-05-14T19:42:32.887435
# Modified                 : 2023-07-16T20:15:07.941245
# Rights                   : NonCommercialAllowed-CommercialAllowed-ReferenceNotRequired

df <- read_delim('https://data.stadt-zuerich.ch/dataset/vbz_fahrzeiten_ogd/download/Fahrzeiten_SOLL_IST_20230430_20230506.csv')

# Distribution 16
# Package_id               : d182c561-7d68-4665-8f6f-b824d39ea8c5
# Description              : 
# Issued                   : 2023-03-05T21:18:20.530730
# Modified                 : 2023-07-16T20:12:29.085611
# Rights                   : NonCommercialAllowed-CommercialAllowed-ReferenceNotRequired

df <- read_delim('https://data.stadt-zuerich.ch/dataset/vbz_fahrzeiten_ogd/download/Fahrzeiten_SOLL_IST_20230219_20230225.csv')

# Distribution 17
# Package_id               : d182c561-7d68-4665-8f6f-b824d39ea8c5
# Description              : 
# Issued                   : 2023-07-02T20:10:15.849890
# Modified                 : 2023-07-16T20:16:55.656743
# Rights                   : NonCommercialAllowed-CommercialAllowed-ReferenceNotRequired

df <- read_delim('https://data.stadt-zuerich.ch/dataset/vbz_fahrzeiten_ogd/download/Fahrzeiten_SOLL_IST_20230618_20230624.csv')

# Distribution 18
# Package_id               : d182c561-7d68-4665-8f6f-b824d39ea8c5
# Description              : 
# Issued                   : 2023-01-20T17:22:40.081741
# Modified                 : 2023-07-16T20:10:36.064273
# Rights                   : NonCommercialAllowed-CommercialAllowed-ReferenceNotRequired

df <- read_delim('https://data.stadt-zuerich.ch/dataset/vbz_fahrzeiten_ogd/download/Fahrzeiten_SOLL_IST_20230101_20230107.csv')

# Distribution 19
# Package_id               : d182c561-7d68-4665-8f6f-b824d39ea8c5
# Description              : 
# Issued                   : 2023-05-28T19:44:38.813649
# Modified                 : 2023-07-16T20:15:39.337594
# Rights                   : NonCommercialAllowed-CommercialAllowed-ReferenceNotRequired

df <- read_delim('https://data.stadt-zuerich.ch/dataset/vbz_fahrzeiten_ogd/download/Fahrzeiten_SOLL_IST_20230514_20230520.csv')

# Distribution 20
# Package_id               : d182c561-7d68-4665-8f6f-b824d39ea8c5
# Description              : 
# Issued                   : 2023-05-07T19:42:36.666187
# Modified                 : 2023-07-16T20:13:47.384361
# Rights                   : NonCommercialAllowed-CommercialAllowed-ReferenceNotRequired

df <- read_delim('https://data.stadt-zuerich.ch/dataset/vbz_fahrzeiten_ogd/download/Fahrzeiten_SOLL_IST_20230326_20230401.csv')

# Distribution 21
# Package_id               : d182c561-7d68-4665-8f6f-b824d39ea8c5
# Description              : 
# Issued                   : 2023-05-07T19:43:00.762564
# Modified                 : 2023-07-16T20:14:51.474917
# Rights                   : NonCommercialAllowed-CommercialAllowed-ReferenceNotRequired

df <- read_delim('https://data.stadt-zuerich.ch/dataset/vbz_fahrzeiten_ogd/download/Fahrzeiten_SOLL_IST_20230423_20230429.csv')

# Distribution 22
# Package_id               : d182c561-7d68-4665-8f6f-b824d39ea8c5
# Description              : 
# Issued                   : 2023-07-16T20:17:25.201734
# Modified                 : 2023-07-16T20:17:24.839934
# Rights                   : NonCommercialAllowed-CommercialAllowed-ReferenceNotRequired

df <- read_delim('https://data.stadt-zuerich.ch/dataset/vbz_fahrzeiten_ogd/download/Fahrzeiten_SOLL_IST_20230702_20230708.csv')

# Distribution 23
# Package_id               : d182c561-7d68-4665-8f6f-b824d39ea8c5
# Description              : 
# Issued                   : 2023-03-26T20:04:59.890989
# Modified                 : 2023-07-16T20:13:16.805888
# Rights                   : NonCommercialAllowed-CommercialAllowed-ReferenceNotRequired

df <- read_delim('https://data.stadt-zuerich.ch/dataset/vbz_fahrzeiten_ogd/download/Fahrzeiten_SOLL_IST_20230312_20230318.csv')

# Distribution 24
# Package_id               : d182c561-7d68-4665-8f6f-b824d39ea8c5
# Description              : 
# Issued                   : 2023-06-04T19:46:56.528637
# Modified                 : 2023-07-16T20:15:57.676253
# Rights                   : NonCommercialAllowed-CommercialAllowed-ReferenceNotRequired

df <- read_delim('https://data.stadt-zuerich.ch/dataset/vbz_fahrzeiten_ogd/download/Fahrzeiten_SOLL_IST_20230521_20230527.csv')

# Distribution 25
# Package_id               : d182c561-7d68-4665-8f6f-b824d39ea8c5
# Description              : 
# Issued                   : 2023-01-20T17:22:44.920626
# Modified                 : 2023-07-16T20:17:38.018894
# Rights                   : NonCommercialAllowed-CommercialAllowed-ReferenceNotRequired

df <- read_delim('https://data.stadt-zuerich.ch/dataset/vbz_fahrzeiten_ogd/download/Haltepunkt.csv')

# Distribution 26
# Package_id               : d182c561-7d68-4665-8f6f-b824d39ea8c5
# Description              : 
# Issued                   : 2023-05-21T19:43:38.751060
# Modified                 : 2023-07-16T20:15:22.810110
# Rights                   : NonCommercialAllowed-CommercialAllowed-ReferenceNotRequired

df <- read_delim('https://data.stadt-zuerich.ch/dataset/vbz_fahrzeiten_ogd/download/Fahrzeiten_SOLL_IST_20230507_20230513.csv')

# Distribution 27
# Package_id               : d182c561-7d68-4665-8f6f-b824d39ea8c5
# Description              : 
# Issued                   : 2023-01-29T21:07:18.251365
# Modified                 : 2023-07-16T20:11:08.848343
# Rights                   : NonCommercialAllowed-CommercialAllowed-ReferenceNotRequired

df <- read_delim('https://data.stadt-zuerich.ch/dataset/vbz_fahrzeiten_ogd/download/Fahrzeiten_SOLL_IST_20230115_20230121.csv')

# Distribution 28
# Package_id               : d182c561-7d68-4665-8f6f-b824d39ea8c5
# Description              : 
# Issued                   : 2023-01-20T17:22:45.839338
# Modified                 : 2023-07-16T20:17:41.500913
# Rights                   : NonCommercialAllowed-CommercialAllowed-ReferenceNotRequired

df <- read_delim('https://data.stadt-zuerich.ch/dataset/vbz_fahrzeiten_ogd/download/Haltestelle.csv')



```

# Analyze data

```{r}

glimpse(df)
str(df)
skim(df)

head(df)
tail(df)

```

# Continue your code here...

```{r}

```

------------------------------------------------------------------------

# Contact

opendata@zuerich.ch | Open Data Zürich
