---
title: "Open Government Data, opendata.swiss"
date: "2025-07-31"
output: html_document
---

## Dataset: Standorte der Verkehrszählungen MIV

Örtlichkeiten der aktiven Zählstellen im Zürcher Strassenverkehrsnetz.

**Zweck**: Die Dienstabteilung Verkehr (DAV) der Stadt Zürich betreibt an über 100 Standorten Zählstellen für die Erfassung des Motorisierten Individualverkehrs (MIV).

[Direct link by **opendata.swiss** for dataset](https://opendata.swiss/de/dataset/standorte-der-verkehrszahlungen-miv)<br>
[Direct link by **Stadt Zürich** for dataset](https://data.stadt-zuerich.ch/dataset/geo_standorte_der_verkehrszaehlungen_miv)

Auto generated R starter code for data set 3961017b-6a91-4f05-8dca-669f02d27878@stadt-zurich.

## Metadata

- **Publisher.name** `Integrierte Verkehrssysteme, Dienstabteilung Verkehr, Sicherheitsdepartement`
- **Organization.display_name.de** `Stadt Zürich`
- **Organization.url** `http://www.stadt-zuerich.ch/opendata`
- **Maintainer** `Open Data Zürich`
- **Maintainer_email** `opendata@zuerich.ch`
- **Keywords.de** `['vektordaten', 'punktdaten', 'stzh', 'geoportal', 'geodaten', 'verkehr']`
- **Issued** `nan`
- **Metadata_created** `2024-10-25T02:53:02.837663`
- **Metadata_modified** `2025-07-31T02:46:54.168644`


# Load packages

```{r}

library(tidyverse)
library(skimr)

```

# Load data

-   The dataset has 1 distribution(s) in CSV format.
-   All available CSV distributions are listed below and can be read into a tibble.

```{r}

# Distribution 0
# Package_id               : d18d19fa-f114-4e11-82ee-37806be1a290
# Description              : 
# Issued                   : 2024-10-24T04:40:10.496480
# Modified                 : None
# Rights                   : https://opendata.swiss/terms-of-use#terms_open

df <- read_delim('https://www.stadt-zuerich.ch/geodaten/download/Standorte_der_Verkehrszaehlungen_MIV?format=10008')



```

# Analyze data

```{r}

glimpse(df)
str(df)
skim(df)

head(df)
tail(df)

```

# Continue your code here...

```{r}

```

------------------------------------------------------------------------

# Contact

opendata@zuerich.ch | Open Data Zürich
