---
title: "Open Government Data, opendata.swiss"
date: "2024-05-03"
output: html_document
---

## Dataset: Secondhand-Angebote / Wiederverwendungsstellen

Dieser Datensatz enthält die Standorte verschiedener
Secondhand-Waren in der Region Basel, die entweder verkauft oder kostenlos
weitergegeben werden. Diese Standorte können Secondhand-Läden, Brockenhäuser,
Buchhandlungen, Bücherschränke, Lebensmittelverteilschränke oder
Elektrofachgeschäfte umfassen. Bei einigen Standorten sind zusätzliche
Informationen wie Telefonnummern und Links zu ihren Internetseiten verfügbar.

[Direct link by **opendata.swiss** for dataset](https://opendata.swiss/de/dataset/wiederverwendungsstellen)<br>
[Direct link by **Kanton Basel-Stadt** for dataset](https://data.bs.ch/explore/dataset/100363/)

Auto generated R starter code for data set 100363@kanton-basel-stadt.

## Metadata

- **Publisher** `Amt für Umwelt und Energie`
- **Organization.display_name.de** `Kanton Basel-Stadt`
- **Organization.url** `https://www.opendata.bs.ch`
- **Maintainer** `None`
- **Maintainer_email** `None`
- **Keywords.de** `['lebensmittel', 'kleider', 'textilien', 'brockenhaus', 'kleidung', 'recycling', 'secondhand-shop', 'antiquitaten', 'flohmarkt', 'bucher', 'brauchbares', 'entsorgung', 'elektrogerate']`
- **Issued** `2024-04-09T00:00:00`
- **Metadata_created** `2024-04-11T02:11:24.686003`
- **Metadata_modified** `2024-05-03T01:58:43.269084`


# Load packages

```{r}

library(tidyverse)
library(skimr)

```

# Load data

-   The dataset has 1 distribution(s) in CSV format.
-   All available CSV distributions are listed below and can be read into a tibble.

```{r}

# Distribution 0
# Package_id               : d1f95e88-980f-450a-8e76-179bdc06db41
# Description              : Secondhand-Angebote / Wiederverwendungsstellen (csv)
# Issued                   : 2024-04-09T00:00:00
# Modified                 : 2024-04-29T05:05:14.039000+00:00
# Rights                   : NonCommercialAllowed-CommercialAllowed-ReferenceRequired

df <- read_delim('https://data.bs.ch/api/v2/catalog/datasets/100363/exports/csv')



```

# Analyze data

```{r}

glimpse(df)
str(df)
skim(df)

head(df)
tail(df)

```

# Continue your code here...

```{r}

```

------------------------------------------------------------------------

# Contact

opendata@bs.ch | Fachstelle für OGD Basel-Stadt
