---
title: "Open Government Data, opendata.swiss"
date: "2025-04-22"
output: html_document
---

## Dataset: Aktuelle Temperaturen der Gartenbäder

Dieser Datensatz enthält die aktuellen Wassertemperaturen in den GartenbädernDie Temperaturdaten werden alle 15 Minuten aktualisiert, indem ein automatisiertes Programm die neuesten Werte von der Webseite [https://www.ed-baeder.ch/](https://www.ed-baeder.ch/) abruft. Auf dieser Webseite findet man auch sonstige Meldungen zu den Gartenbädern.Falls ein Gartenbad geschlossen ist oder keine Temperaturmessung verfügbar ist, wird für diesen Zeitraum kein Wert im Datensatz vermerkt.Weiterführende Links:Weitere Informationen zu den Gartenbädern: [https://www.bs.ch/themen/kultur-sport-und-freizeit/baeder-kunsteisbahnen-sportanlagen-und-raeume/gartenbaeder-basel](https://www.bs.ch/themen/kultur-sport-und-freizeit/baeder-kunsteisbahnen-sportanlagen-und-raeume/gartenbaeder-basel)Zeitreihe der Temperaturen der Gartenbäder als Datensatz: [https://data.bs.ch/explore/dataset/100384/](https://data.bs.ch/explore/dataset/100384/)Diese und weitere Sportanlagen als Datensatz: [https://data.bs.ch/explore/dataset/100151/](https://data.bs.ch/explore/dataset/100151/)

[Direct link by **opendata.swiss** for dataset](https://opendata.swiss/de/dataset/aktuelle-temperaturen-der-gartenbader)<br>
[Direct link by **Kanton Basel-Stadt** for dataset](https://data.bs.ch/explore/dataset/100388/)

Auto generated R starter code for data set 100388@kanton-basel-stadt.

## Metadata

- **Publisher.name** `Jugend, Familie und Sport`
- **Organization.display_name.de** `Kanton Basel-Stadt`
- **Organization.url** `https://data.bs.ch/pages/home/`
- **Maintainer** `Open Data Basel-Stadt`
- **Maintainer_email** `opendata@bs.ch`
- **Keywords.de** `['familienbad', 'hallenbad', 'live', 'sportbad', 'behindertengerecht', 'schwimmen', 'baden', 'schwimmzone', 'opensportdata']`
- **Issued** `2024-08-16T00:00:00`
- **Metadata_created** `2024-08-17T01:45:30.960909`
- **Metadata_modified** `2025-04-22T02:27:02.445966`


# Load packages

```{r}

library(tidyverse)
library(skimr)

```

# Load data

-   The dataset has 1 distribution(s) in CSV format.
-   All available CSV distributions are listed below and can be read into a tibble.

```{r}

# Distribution 0
# Package_id               : d27547c7-fa71-49d9-b750-96a3d4262bfa
# Description              : Aktuelle Temperaturen der Gartenbäder (csv)
# Issued                   : 2024-08-16T00:00:00
# Modified                 : 2025-04-22T02:01:20.403000+00:00
# Rights                   : https://opendata.swiss/terms-of-use#terms_by

df <- read_delim('https://data.bs.ch/api/v2/catalog/datasets/100388/exports/csv?use_labels=true')



```

# Analyze data

```{r}

glimpse(df)
str(df)
skim(df)

head(df)
tail(df)

```

# Continue your code here...

```{r}

```

------------------------------------------------------------------------

# Contact

opendata@bs.ch | Open Data Basel-Stadt
