---
title: "Open Government Data, opendata.swiss"
date: "2023-06-23"
output: html_document
---

## Dataset: Fahrzeiten 2021 der VBZ im SOLL-IST-Vergleich (Nachführung eingestellt)

Diese Daten ermöglichen einen sehr genauen Vergleich zwischen den geplanten (SOLL) und den effektiv erfolgten (IST) Fahrzeiten jedes Fahrzeugs der Verkehrsbetriebe Zürich (VBZ). Die Haltestellenankünfte und -abfahrten jedes Fahrzeugs auf seiner Linie wird sekundengenau gemessen.

Wir publizieren jede Woche einen neuen Datensatz  zu den geplanten (SOLL) und effektiven (IST) Fahrzeiten, da das Datenvolumen sonst schnell zu gross wird. Ein Datensatz einer Woche umfasst rund 250 MB. Die Dateinamen zeigen den Zeitraum der Fahrzeitenvergleiche an: «Fahrzeiten_SOLL_IST_***VON-DATUM***_***BIS-DATUM***.csv». 

Die beiden Tabellen ***Haltepunkt.csv*** und ***Haltestelle.csv*** sind Matchingtabellen.

Hier finden Sie die Daten des Jahres **2021**. Die wöchentlich nachgeführten Fahrzeiten der vergangenen Jahre (seit 2015) finden sie in den Datasets «[**Fahrzeiten *[JAHR]* der VBZ im SOLL-IST-Vergleich (Nachführung eingestellt)**](https://data.stadt-zuerich.ch/dataset?q=%22SOLL-IST-Vergleich%22&sort=title_string+desc)».


[Direct link by **opendata.swiss** for dataset](https://opendata.swiss/de/dataset/fahrzeiten-2021-der-vbz-im-soll-ist-vergleich-nachfuhrung-eingestellt)<br>
[Direct link by **Stadt Zürich** for dataset](https://data.stadt-zuerich.ch/dataset/vbz_fahrzeiten_ogd_2021)

Auto generated R starter code for data set 24e67a88-10aa-4700-9f40-a74a8b84cd52@stadt-zurich.

## Metadata

- **Publisher** `Verkehrsbetriebe Zürich, Departement der Industriellen Betriebe`
- **Organization.display_name.de** `Stadt Zürich`
- **Organization.url** `http://www.stadt-zuerich.ch/opendata`
- **Maintainer** `Open Data Zürich`
- **Maintainer_email** `opendata@zuerich.ch`
- **Keywords.de** `['bus', 'tram', 'sachdaten', 'hackzurich', 'punktlichkeit', 'offentlicher-verkehr', 'vbz', 'tabelle', 'verspatung']`
- **Issued** `2015-11-11T00:00:00`
- **Metadata_created** `2022-01-11T01:47:34.126231`
- **Metadata_modified** `2023-06-23T01:19:39.451649`


# Load packages

```{r}

library(tidyverse)
library(skimr)

```

# Load data

-   The dataset has 54 distribution(s) in CSV format.
-   All available CSV distributions are listed below and can be read into a tibble.

```{r}

# Distribution 0
# Package_id               : d3d5e21c-4301-40c8-bf24-26bd635ad5c0
# Description              : 
# Issued                   : 2022-01-10T08:09:50.990287
# Modified                 : 2023-06-18T21:29:48.929725
# Rights                   : NonCommercialAllowed-CommercialAllowed-ReferenceNotRequired

df <- read_delim('https://data.stadt-zuerich.ch/dataset/vbz_fahrzeiten_ogd_2021/download/Fahrzeiten_SOLL_IST_20210815_20210821.csv')

# Distribution 1
# Package_id               : d3d5e21c-4301-40c8-bf24-26bd635ad5c0
# Description              : 
# Issued                   : 2022-01-10T08:07:14.516757
# Modified                 : 2023-06-18T21:25:53.510664
# Rights                   : NonCommercialAllowed-CommercialAllowed-ReferenceNotRequired

df <- read_delim('https://data.stadt-zuerich.ch/dataset/vbz_fahrzeiten_ogd_2021/download/Fahrzeiten_SOLL_IST_20210328_20210403.csv')

# Distribution 2
# Package_id               : d3d5e21c-4301-40c8-bf24-26bd635ad5c0
# Description              : 
# Issued                   : 2022-01-10T08:06:34.008946
# Modified                 : 2023-06-18T21:25:02.844558
# Rights                   : NonCommercialAllowed-CommercialAllowed-ReferenceNotRequired

df <- read_delim('https://data.stadt-zuerich.ch/dataset/vbz_fahrzeiten_ogd_2021/download/Fahrzeiten_SOLL_IST_20210214_20210220.csv')

# Distribution 3
# Package_id               : d3d5e21c-4301-40c8-bf24-26bd635ad5c0
# Description              : 
# Issued                   : 2022-01-10T08:06:47.747933
# Modified                 : 2023-06-18T21:25:19.350171
# Rights                   : NonCommercialAllowed-CommercialAllowed-ReferenceNotRequired

df <- read_delim('https://data.stadt-zuerich.ch/dataset/vbz_fahrzeiten_ogd_2021/download/Fahrzeiten_SOLL_IST_20210228_20210306.csv')

# Distribution 4
# Package_id               : d3d5e21c-4301-40c8-bf24-26bd635ad5c0
# Description              : 
# Issued                   : 2022-01-10T08:12:01.658215
# Modified                 : 2023-06-18T21:32:31.281088
# Rights                   : NonCommercialAllowed-CommercialAllowed-ReferenceNotRequired

df <- read_delim('https://data.stadt-zuerich.ch/dataset/vbz_fahrzeiten_ogd_2021/download/Fahrzeiten_SOLL_IST_20211219_20211225.csv')

# Distribution 5
# Package_id               : d3d5e21c-4301-40c8-bf24-26bd635ad5c0
# Description              : 
# Issued                   : 2022-01-10T08:08:27.763903
# Modified                 : 2023-06-18T21:27:30.117057
# Rights                   : NonCommercialAllowed-CommercialAllowed-ReferenceNotRequired

df <- read_delim('https://data.stadt-zuerich.ch/dataset/vbz_fahrzeiten_ogd_2021/download/Fahrzeiten_SOLL_IST_20210530_20210605.csv')

# Distribution 6
# Package_id               : d3d5e21c-4301-40c8-bf24-26bd635ad5c0
# Description              : 
# Issued                   : 2022-01-10T08:08:43.748722
# Modified                 : 2023-06-18T21:27:46.610255
# Rights                   : NonCommercialAllowed-CommercialAllowed-ReferenceNotRequired

df <- read_delim('https://data.stadt-zuerich.ch/dataset/vbz_fahrzeiten_ogd_2021/download/Fahrzeiten_SOLL_IST_20210613_20210619.csv')

# Distribution 7
# Package_id               : d3d5e21c-4301-40c8-bf24-26bd635ad5c0
# Description              : 
# Issued                   : 2022-01-10T08:12:16.321288
# Modified                 : 2023-06-18T21:32:46.829116
# Rights                   : NonCommercialAllowed-CommercialAllowed-ReferenceNotRequired

df <- read_delim('https://data.stadt-zuerich.ch/dataset/vbz_fahrzeiten_ogd_2021/download/Haltepunkt.csv')

# Distribution 8
# Package_id               : d3d5e21c-4301-40c8-bf24-26bd635ad5c0
# Description              : 
# Issued                   : 2022-01-10T08:09:13.816743
# Modified                 : 2023-06-18T21:29:03.135343
# Rights                   : NonCommercialAllowed-CommercialAllowed-ReferenceNotRequired

df <- read_delim('https://data.stadt-zuerich.ch/dataset/vbz_fahrzeiten_ogd_2021/download/Fahrzeiten_SOLL_IST_20210711_20210717.csv')

# Distribution 9
# Package_id               : d3d5e21c-4301-40c8-bf24-26bd635ad5c0
# Description              : 
# Issued                   : 2022-01-10T08:11:06.852195
# Modified                 : 2023-06-18T21:31:19.254107
# Rights                   : NonCommercialAllowed-CommercialAllowed-ReferenceNotRequired

df <- read_delim('https://data.stadt-zuerich.ch/dataset/vbz_fahrzeiten_ogd_2021/download/Fahrzeiten_SOLL_IST_20211024_20211030.csv')

# Distribution 10
# Package_id               : d3d5e21c-4301-40c8-bf24-26bd635ad5c0
# Description              : 
# Issued                   : 2022-01-10T08:07:34.830331
# Modified                 : 2023-06-18T21:26:21.763875
# Rights                   : NonCommercialAllowed-CommercialAllowed-ReferenceNotRequired

df <- read_delim('https://data.stadt-zuerich.ch/dataset/vbz_fahrzeiten_ogd_2021/download/Fahrzeiten_SOLL_IST_20210418_20210424.csv')

# Distribution 11
# Package_id               : d3d5e21c-4301-40c8-bf24-26bd635ad5c0
# Description              : 
# Issued                   : 2022-01-10T08:11:54.968521
# Modified                 : 2023-06-18T21:32:21.272520
# Rights                   : NonCommercialAllowed-CommercialAllowed-ReferenceNotRequired

df <- read_delim('https://data.stadt-zuerich.ch/dataset/vbz_fahrzeiten_ogd_2021/download/Fahrzeiten_SOLL_IST_20211212_20211218.csv')

# Distribution 12
# Package_id               : d3d5e21c-4301-40c8-bf24-26bd635ad5c0
# Description              : 
# Issued                   : 2022-01-10T08:07:22.211037
# Modified                 : 2023-06-18T21:26:02.723018
# Rights                   : NonCommercialAllowed-CommercialAllowed-ReferenceNotRequired

df <- read_delim('https://data.stadt-zuerich.ch/dataset/vbz_fahrzeiten_ogd_2021/download/Fahrzeiten_SOLL_IST_20210404_20210410.csv')

# Distribution 13
# Package_id               : d3d5e21c-4301-40c8-bf24-26bd635ad5c0
# Description              : 
# Issued                   : 2022-01-10T08:10:45.460021
# Modified                 : 2023-06-18T21:30:50.567474
# Rights                   : NonCommercialAllowed-CommercialAllowed-ReferenceNotRequired

df <- read_delim('https://data.stadt-zuerich.ch/dataset/vbz_fahrzeiten_ogd_2021/download/Fahrzeiten_SOLL_IST_20211003_20211009.csv')

# Distribution 14
# Package_id               : d3d5e21c-4301-40c8-bf24-26bd635ad5c0
# Description              : 
# Issued                   : 2022-01-10T08:08:36.447472
# Modified                 : 2023-06-18T21:27:38.925462
# Rights                   : NonCommercialAllowed-CommercialAllowed-ReferenceNotRequired

df <- read_delim('https://data.stadt-zuerich.ch/dataset/vbz_fahrzeiten_ogd_2021/download/Fahrzeiten_SOLL_IST_20210606_20210612.csv')

# Distribution 15
# Package_id               : d3d5e21c-4301-40c8-bf24-26bd635ad5c0
# Description              : 
# Issued                   : 2022-01-10T08:06:27.209065
# Modified                 : 2023-06-18T21:24:54.949921
# Rights                   : NonCommercialAllowed-CommercialAllowed-ReferenceNotRequired

df <- read_delim('https://data.stadt-zuerich.ch/dataset/vbz_fahrzeiten_ogd_2021/download/Fahrzeiten_SOLL_IST_20210207_20210213.csv')

# Distribution 16
# Package_id               : d3d5e21c-4301-40c8-bf24-26bd635ad5c0
# Description              : 
# Issued                   : 2022-01-10T08:06:08.048100
# Modified                 : 2023-06-18T21:24:30.098942
# Rights                   : NonCommercialAllowed-CommercialAllowed-ReferenceNotRequired

df <- read_delim('https://data.stadt-zuerich.ch/dataset/vbz_fahrzeiten_ogd_2021/download/Fahrzeiten_SOLL_IST_20210117_20210123.csv')

# Distribution 17
# Package_id               : d3d5e21c-4301-40c8-bf24-26bd635ad5c0
# Description              : 
# Issued                   : 2022-01-10T08:06:21.036311
# Modified                 : 2023-06-18T21:24:47.079558
# Rights                   : NonCommercialAllowed-CommercialAllowed-ReferenceNotRequired

df <- read_delim('https://data.stadt-zuerich.ch/dataset/vbz_fahrzeiten_ogd_2021/download/Fahrzeiten_SOLL_IST_20210131_20210206.csv')

# Distribution 18
# Package_id               : d3d5e21c-4301-40c8-bf24-26bd635ad5c0
# Description              : 
# Issued                   : 2022-01-10T08:09:21.169845
# Modified                 : 2023-06-18T21:29:13.409644
# Rights                   : NonCommercialAllowed-CommercialAllowed-ReferenceNotRequired

df <- read_delim('https://data.stadt-zuerich.ch/dataset/vbz_fahrzeiten_ogd_2021/download/Fahrzeiten_SOLL_IST_20210718_20210724.csv')

# Distribution 19
# Package_id               : d3d5e21c-4301-40c8-bf24-26bd635ad5c0
# Description              : 
# Issued                   : 2022-01-10T08:08:51.741644
# Modified                 : 2023-06-18T21:28:06.918272
# Rights                   : NonCommercialAllowed-CommercialAllowed-ReferenceNotRequired

df <- read_delim('https://data.stadt-zuerich.ch/dataset/vbz_fahrzeiten_ogd_2021/download/Fahrzeiten_SOLL_IST_20210620_20210626.csv')

# Distribution 20
# Package_id               : d3d5e21c-4301-40c8-bf24-26bd635ad5c0
# Description              : 
# Issued                   : 2022-01-10T08:09:05.559891
# Modified                 : 2023-06-18T21:28:53.087504
# Rights                   : NonCommercialAllowed-CommercialAllowed-ReferenceNotRequired

df <- read_delim('https://data.stadt-zuerich.ch/dataset/vbz_fahrzeiten_ogd_2021/download/Fahrzeiten_SOLL_IST_20210704_20210710.csv')

# Distribution 21
# Package_id               : d3d5e21c-4301-40c8-bf24-26bd635ad5c0
# Description              : 
# Issued                   : 2022-01-10T08:10:37.900515
# Modified                 : 2023-06-18T21:30:42.003858
# Rights                   : NonCommercialAllowed-CommercialAllowed-ReferenceNotRequired

df <- read_delim('https://data.stadt-zuerich.ch/dataset/vbz_fahrzeiten_ogd_2021/download/Fahrzeiten_SOLL_IST_20210926_20211002.csv')

# Distribution 22
# Package_id               : d3d5e21c-4301-40c8-bf24-26bd635ad5c0
# Description              : 
# Issued                   : 2022-01-10T08:07:41.729255
# Modified                 : 2023-06-18T21:26:33.041256
# Rights                   : NonCommercialAllowed-CommercialAllowed-ReferenceNotRequired

df <- read_delim('https://data.stadt-zuerich.ch/dataset/vbz_fahrzeiten_ogd_2021/download/Fahrzeiten_SOLL_IST_20210425_20210501.csv')

# Distribution 23
# Package_id               : d3d5e21c-4301-40c8-bf24-26bd635ad5c0
# Description              : 
# Issued                   : 2022-01-10T08:09:58.405126
# Modified                 : 2023-06-18T21:29:57.806708
# Rights                   : NonCommercialAllowed-CommercialAllowed-ReferenceNotRequired

df <- read_delim('https://data.stadt-zuerich.ch/dataset/vbz_fahrzeiten_ogd_2021/download/Fahrzeiten_SOLL_IST_20210822_20210828.csv')

# Distribution 24
# Package_id               : d3d5e21c-4301-40c8-bf24-26bd635ad5c0
# Description              : 
# Issued                   : 2022-01-10T08:10:30.515033
# Modified                 : 2023-06-18T21:30:32.010525
# Rights                   : NonCommercialAllowed-CommercialAllowed-ReferenceNotRequired

df <- read_delim('https://data.stadt-zuerich.ch/dataset/vbz_fahrzeiten_ogd_2021/download/Fahrzeiten_SOLL_IST_20210919_20210925.csv')

# Distribution 25
# Package_id               : d3d5e21c-4301-40c8-bf24-26bd635ad5c0
# Description              : 
# Issued                   : 2022-01-10T08:10:05.177243
# Modified                 : 2023-06-18T21:30:06.199617
# Rights                   : NonCommercialAllowed-CommercialAllowed-ReferenceNotRequired

df <- read_delim('https://data.stadt-zuerich.ch/dataset/vbz_fahrzeiten_ogd_2021/download/Fahrzeiten_SOLL_IST_20210829_20210904.csv')

# Distribution 26
# Package_id               : d3d5e21c-4301-40c8-bf24-26bd635ad5c0
# Description              : 
# Issued                   : 2022-01-10T08:07:00.669550
# Modified                 : 2023-06-18T21:25:35.522732
# Rights                   : NonCommercialAllowed-CommercialAllowed-ReferenceNotRequired

df <- read_delim('https://data.stadt-zuerich.ch/dataset/vbz_fahrzeiten_ogd_2021/download/Fahrzeiten_SOLL_IST_20210314_20210320.csv')

# Distribution 27
# Package_id               : d3d5e21c-4301-40c8-bf24-26bd635ad5c0
# Description              : 
# Issued                   : 2022-01-10T08:11:40.604165
# Modified                 : 2023-06-18T21:32:01.516231
# Rights                   : NonCommercialAllowed-CommercialAllowed-ReferenceNotRequired

df <- read_delim('https://data.stadt-zuerich.ch/dataset/vbz_fahrzeiten_ogd_2021/download/Fahrzeiten_SOLL_IST_20211128_20211204.csv')

# Distribution 28
# Package_id               : d3d5e21c-4301-40c8-bf24-26bd635ad5c0
# Description              : 
# Issued                   : 2022-01-10T08:11:20.896075
# Modified                 : 2023-06-18T21:31:36.477141
# Rights                   : NonCommercialAllowed-CommercialAllowed-ReferenceNotRequired

df <- read_delim('https://data.stadt-zuerich.ch/dataset/vbz_fahrzeiten_ogd_2021/download/Fahrzeiten_SOLL_IST_20211107_20211113.csv')

# Distribution 29
# Package_id               : d3d5e21c-4301-40c8-bf24-26bd635ad5c0
# Description              : 
# Issued                   : 2022-01-10T08:11:35.137759
# Modified                 : 2023-06-18T21:31:52.738624
# Rights                   : NonCommercialAllowed-CommercialAllowed-ReferenceNotRequired

df <- read_delim('https://data.stadt-zuerich.ch/dataset/vbz_fahrzeiten_ogd_2021/download/Fahrzeiten_SOLL_IST_20211121_20211127.csv')

# Distribution 30
# Package_id               : d3d5e21c-4301-40c8-bf24-26bd635ad5c0
# Description              : 
# Issued                   : 2022-01-10T08:08:58.507423
# Modified                 : 2023-06-18T21:28:44.673191
# Rights                   : NonCommercialAllowed-CommercialAllowed-ReferenceNotRequired

df <- read_delim('https://data.stadt-zuerich.ch/dataset/vbz_fahrzeiten_ogd_2021/download/Fahrzeiten_SOLL_IST_20210627_20210703.csv')

# Distribution 31
# Package_id               : d3d5e21c-4301-40c8-bf24-26bd635ad5c0
# Description              : 
# Issued                   : 2022-01-10T08:11:47.845826
# Modified                 : 2023-06-18T21:32:11.842142
# Rights                   : NonCommercialAllowed-CommercialAllowed-ReferenceNotRequired

df <- read_delim('https://data.stadt-zuerich.ch/dataset/vbz_fahrzeiten_ogd_2021/download/Fahrzeiten_SOLL_IST_20211205_20211211.csv')

# Distribution 32
# Package_id               : d3d5e21c-4301-40c8-bf24-26bd635ad5c0
# Description              : 
# Issued                   : 2022-01-10T08:12:09.023748
# Modified                 : 2023-06-18T21:32:39.362665
# Rights                   : NonCommercialAllowed-CommercialAllowed-ReferenceNotRequired

df <- read_delim('https://data.stadt-zuerich.ch/dataset/vbz_fahrzeiten_ogd_2021/download/Fahrzeiten_SOLL_IST_20211226_20220101.csv')

# Distribution 33
# Package_id               : d3d5e21c-4301-40c8-bf24-26bd635ad5c0
# Description              : 
# Issued                   : 2022-01-10T08:08:07.864290
# Modified                 : 2023-06-18T21:26:58.384021
# Rights                   : NonCommercialAllowed-CommercialAllowed-ReferenceNotRequired

df <- read_delim('https://data.stadt-zuerich.ch/dataset/vbz_fahrzeiten_ogd_2021/download/Fahrzeiten_SOLL_IST_20210516_20210522.csv')

# Distribution 34
# Package_id               : d3d5e21c-4301-40c8-bf24-26bd635ad5c0
# Description              : 
# Issued                   : 2022-01-10T08:07:50.425593
# Modified                 : 2023-06-18T21:26:41.056860
# Rights                   : NonCommercialAllowed-CommercialAllowed-ReferenceNotRequired

df <- read_delim('https://data.stadt-zuerich.ch/dataset/vbz_fahrzeiten_ogd_2021/download/Fahrzeiten_SOLL_IST_20210502_20210508.csv')

# Distribution 35
# Package_id               : d3d5e21c-4301-40c8-bf24-26bd635ad5c0
# Description              : 
# Issued                   : 2022-01-10T08:07:08.012595
# Modified                 : 2023-06-18T21:25:45.259476
# Rights                   : NonCommercialAllowed-CommercialAllowed-ReferenceNotRequired

df <- read_delim('https://data.stadt-zuerich.ch/dataset/vbz_fahrzeiten_ogd_2021/download/Fahrzeiten_SOLL_IST_20210321_20210327.csv')

# Distribution 36
# Package_id               : d3d5e21c-4301-40c8-bf24-26bd635ad5c0
# Description              : 
# Issued                   : 2022-01-10T08:10:52.344902
# Modified                 : 2023-06-18T21:31:01.595019
# Rights                   : NonCommercialAllowed-CommercialAllowed-ReferenceNotRequired

df <- read_delim('https://data.stadt-zuerich.ch/dataset/vbz_fahrzeiten_ogd_2021/download/Fahrzeiten_SOLL_IST_20211010_20211016.csv')

# Distribution 37
# Package_id               : d3d5e21c-4301-40c8-bf24-26bd635ad5c0
# Description              : 
# Issued                   : 2022-01-10T08:06:02.945823
# Modified                 : 2023-06-18T21:24:23.990071
# Rights                   : NonCommercialAllowed-CommercialAllowed-ReferenceNotRequired

df <- read_delim('https://data.stadt-zuerich.ch/dataset/vbz_fahrzeiten_ogd_2021/download/Fahrzeiten_SOLL_IST_20210110_20210116.csv')

# Distribution 38
# Package_id               : d3d5e21c-4301-40c8-bf24-26bd635ad5c0
# Description              : 
# Issued                   : 2022-01-10T08:10:14.018980
# Modified                 : 2023-06-18T21:30:14.415914
# Rights                   : NonCommercialAllowed-CommercialAllowed-ReferenceNotRequired

df <- read_delim('https://data.stadt-zuerich.ch/dataset/vbz_fahrzeiten_ogd_2021/download/Fahrzeiten_SOLL_IST_20210905_20210911.csv')

# Distribution 39
# Package_id               : d3d5e21c-4301-40c8-bf24-26bd635ad5c0
# Description              : 
# Issued                   : 2022-01-10T08:10:22.710957
# Modified                 : 2023-06-18T21:30:23.484167
# Rights                   : NonCommercialAllowed-CommercialAllowed-ReferenceNotRequired

df <- read_delim('https://data.stadt-zuerich.ch/dataset/vbz_fahrzeiten_ogd_2021/download/Fahrzeiten_SOLL_IST_20210912_20210918.csv')

# Distribution 40
# Package_id               : d3d5e21c-4301-40c8-bf24-26bd635ad5c0
# Description              : 
# Issued                   : 2022-01-10T08:09:29.472194
# Modified                 : 2023-06-18T21:29:22.556469
# Rights                   : NonCommercialAllowed-CommercialAllowed-ReferenceNotRequired

df <- read_delim('https://data.stadt-zuerich.ch/dataset/vbz_fahrzeiten_ogd_2021/download/Fahrzeiten_SOLL_IST_20210725_20210731.csv')

# Distribution 41
# Package_id               : d3d5e21c-4301-40c8-bf24-26bd635ad5c0
# Description              : 
# Issued                   : 2022-01-10T08:06:14.690172
# Modified                 : 2023-06-18T21:24:36.993417
# Rights                   : NonCommercialAllowed-CommercialAllowed-ReferenceNotRequired

df <- read_delim('https://data.stadt-zuerich.ch/dataset/vbz_fahrzeiten_ogd_2021/download/Fahrzeiten_SOLL_IST_20210124_20210130.csv')

# Distribution 42
# Package_id               : d3d5e21c-4301-40c8-bf24-26bd635ad5c0
# Description              : 
# Issued                   : 2022-01-10T08:07:58.241128
# Modified                 : 2023-06-18T21:26:48.777605
# Rights                   : NonCommercialAllowed-CommercialAllowed-ReferenceNotRequired

df <- read_delim('https://data.stadt-zuerich.ch/dataset/vbz_fahrzeiten_ogd_2021/download/Fahrzeiten_SOLL_IST_20210509_20210515.csv')

# Distribution 43
# Package_id               : d3d5e21c-4301-40c8-bf24-26bd635ad5c0
# Description              : 
# Issued                   : 2022-01-10T08:09:43.273557
# Modified                 : 2023-06-18T21:29:38.733024
# Rights                   : NonCommercialAllowed-CommercialAllowed-ReferenceNotRequired

df <- read_delim('https://data.stadt-zuerich.ch/dataset/vbz_fahrzeiten_ogd_2021/download/Fahrzeiten_SOLL_IST_20210808_20210814.csv')

# Distribution 44
# Package_id               : d3d5e21c-4301-40c8-bf24-26bd635ad5c0
# Description              : 
# Issued                   : 2022-01-10T08:06:40.245056
# Modified                 : 2023-06-18T21:25:10.958298
# Rights                   : NonCommercialAllowed-CommercialAllowed-ReferenceNotRequired

df <- read_delim('https://data.stadt-zuerich.ch/dataset/vbz_fahrzeiten_ogd_2021/download/Fahrzeiten_SOLL_IST_20210221_20210227.csv')

# Distribution 45
# Package_id               : d3d5e21c-4301-40c8-bf24-26bd635ad5c0
# Description              : 
# Issued                   : 2022-01-10T08:05:57.926266
# Modified                 : 2023-06-18T21:24:11.026052
# Rights                   : NonCommercialAllowed-CommercialAllowed-ReferenceNotRequired

df <- read_delim('https://data.stadt-zuerich.ch/dataset/vbz_fahrzeiten_ogd_2021/download/Fahrzeiten_SOLL_IST_20210103_20210109.csv')

# Distribution 46
# Package_id               : d3d5e21c-4301-40c8-bf24-26bd635ad5c0
# Description              : 
# Issued                   : 2022-01-10T08:12:17.536044
# Modified                 : 2023-06-18T21:32:49.395834
# Rights                   : NonCommercialAllowed-CommercialAllowed-ReferenceNotRequired

df <- read_delim('https://data.stadt-zuerich.ch/dataset/vbz_fahrzeiten_ogd_2021/download/Haltestelle.csv')

# Distribution 47
# Package_id               : d3d5e21c-4301-40c8-bf24-26bd635ad5c0
# Description              : 
# Issued                   : 2022-01-10T08:06:54.374029
# Modified                 : 2023-06-18T21:25:26.929478
# Rights                   : NonCommercialAllowed-CommercialAllowed-ReferenceNotRequired

df <- read_delim('https://data.stadt-zuerich.ch/dataset/vbz_fahrzeiten_ogd_2021/download/Fahrzeiten_SOLL_IST_20210307_20210313.csv')

# Distribution 48
# Package_id               : d3d5e21c-4301-40c8-bf24-26bd635ad5c0
# Description              : 
# Issued                   : 2022-01-10T08:10:59.248090
# Modified                 : 2023-06-18T21:31:09.850140
# Rights                   : NonCommercialAllowed-CommercialAllowed-ReferenceNotRequired

df <- read_delim('https://data.stadt-zuerich.ch/dataset/vbz_fahrzeiten_ogd_2021/download/Fahrzeiten_SOLL_IST_20211017_20211023.csv')

# Distribution 49
# Package_id               : d3d5e21c-4301-40c8-bf24-26bd635ad5c0
# Description              : 
# Issued                   : 2022-01-10T08:07:28.246035
# Modified                 : 2023-06-18T21:26:09.542516
# Rights                   : NonCommercialAllowed-CommercialAllowed-ReferenceNotRequired

df <- read_delim('https://data.stadt-zuerich.ch/dataset/vbz_fahrzeiten_ogd_2021/download/Fahrzeiten_SOLL_IST_20210411_20210417.csv')

# Distribution 50
# Package_id               : d3d5e21c-4301-40c8-bf24-26bd635ad5c0
# Description              : 
# Issued                   : 2022-01-10T08:08:19.208302
# Modified                 : 2023-06-18T21:27:20.327706
# Rights                   : NonCommercialAllowed-CommercialAllowed-ReferenceNotRequired

df <- read_delim('https://data.stadt-zuerich.ch/dataset/vbz_fahrzeiten_ogd_2021/download/Fahrzeiten_SOLL_IST_20210523_20210529.csv')

# Distribution 51
# Package_id               : d3d5e21c-4301-40c8-bf24-26bd635ad5c0
# Description              : 
# Issued                   : 2022-01-10T08:11:27.821184
# Modified                 : 2023-06-18T21:31:44.471278
# Rights                   : NonCommercialAllowed-CommercialAllowed-ReferenceNotRequired

df <- read_delim('https://data.stadt-zuerich.ch/dataset/vbz_fahrzeiten_ogd_2021/download/Fahrzeiten_SOLL_IST_20211114_20211120.csv')

# Distribution 52
# Package_id               : d3d5e21c-4301-40c8-bf24-26bd635ad5c0
# Description              : 
# Issued                   : 2022-01-10T08:11:13.857783
# Modified                 : 2023-06-18T21:31:27.775883
# Rights                   : NonCommercialAllowed-CommercialAllowed-ReferenceNotRequired

df <- read_delim('https://data.stadt-zuerich.ch/dataset/vbz_fahrzeiten_ogd_2021/download/Fahrzeiten_SOLL_IST_20211031_20211106.csv')

# Distribution 53
# Package_id               : d3d5e21c-4301-40c8-bf24-26bd635ad5c0
# Description              : 
# Issued                   : 2022-01-10T08:09:36.389894
# Modified                 : 2023-06-18T21:29:31.084344
# Rights                   : NonCommercialAllowed-CommercialAllowed-ReferenceNotRequired

df <- read_delim('https://data.stadt-zuerich.ch/dataset/vbz_fahrzeiten_ogd_2021/download/Fahrzeiten_SOLL_IST_20210801_20210807.csv')



```

# Analyze data

```{r}

glimpse(df)
str(df)
skim(df)

head(df)
tail(df)

```

# Continue your code here...

```{r}

```

------------------------------------------------------------------------

# Contact

opendata@zuerich.ch | Open Data Zürich
