---
title: "Open Government Data, opendata.swiss"
date: "2023-01-16"
output: html_document
---

## Dataset: Gebietseinteilung der evangelisch-reformierten Kirchenkreise der Stadt Zürich

Gebietsgrenzen der evangelisch-reformierten Kirchenkreise in der Stadt Zürich

**Zweck**: Verwaltung

[Direct link by **opendata.swiss** for dataset](https://opendata.swiss/de/dataset/gebietseinteilung-der-evangelisch-reformierten-kirchenkreise-der-stadt-zurich)<br>
[Direct link by **Stadt Zürich** for dataset](https://data.stadt-zuerich.ch/dataset/geo_gebietseinteilung_der_evangelisch_reformierten_kirchenkreise_der_stadt_zuerich)

Auto generated R starter code for data set 3a21b50e-2b81-40bd-8157-f96314ffe3dd@stadt-zurich.

## Metadata

- **Publisher** `Informatik Kirchgemeinde, Informatik Kirchgemeinden, Verband der stadtzürcherischen evangelisch-reformierten Kirchgemeinden`
- **Organization.display_name.de** `Stadt Zürich`
- **Organization.url** `http://www.stadt-zuerich.ch/opendata`
- **Maintainer** `None`
- **Maintainer_email** `None`
- **Keywords.de** `['geodaten', 'vektordaten', 'polygondaten', 'geoportal', 'stzh']`
- **Issued** `nan`
- **Metadata_created** `2022-05-10T01:09:24.826002`
- **Metadata_modified** `2023-01-16T00:55:13.393143`


# Load packages

```{r}

library(tidyverse)
library(skimr)

```

# Load data

-   The dataset has 1 distribution(s) in CSV format.
-   All available CSV distributions are listed below and can be read into a tibble.

```{r}

# Distribution 0
# Package_id               : d477be6f-7797-41db-8bab-b5a064f78c73
# Description              : 
# Issued                   : 2022-05-09T00:00:00
# Modified                 : None
# Rights                   : NonCommercialAllowed-CommercialAllowed-ReferenceNotRequired

df <- read_delim('https://www.stadt-zuerich.ch/geodaten/download/Gebietseinteilung_der_evangelisch_reformierten_Kirchenkreise_der_Stadt_Zuerich?format=10008')



```

# Analyze data

```{r}

glimpse(df)
str(df)
skim(df)

head(df)
tail(df)

```

# Continue your code here...

```{r}

```

------------------------------------------------------------------------

# Contact

opendata@zuerich.ch | Open Data Zürich
