---
title: "Open Government Data, opendata.swiss"
date: "2023-03-30"
output: html_document
---

## Dataset: Eintragungen im Handelsregister des Kantons Zürich

Quartalsweise aktualisierte Informationen zu den Neueintragungen, Konkursen, Löschungen und Sitzverlegungen der im Handelsregister eingetragenen Unternehmen und weiteren Rechtseinheiten mit Sitz im Kanton Zürich.

[Direct link by **opendata.swiss** for dataset](https://opendata.swiss/de/dataset/eintragungen-im-handelsregister-des-kantons-zurich)<br>
[Direct link by **Handelsregisteramt Kanton Zürich** for dataset](https://zh.chregister.ch/cr-portal/suche/suche.xhtml)

Auto generated R starter code for data set 1421@handelsregisteramt-kanton-zuerich.

## Metadata

- **Publisher** `Handelsregisteramt des Kantons Zürich`
- **Organization.display_name.de** `Handelsregisteramt Kanton Zürich`
- **Organization.url** `https://www.zh.ch/de/direktion-der-justiz-und-des-innern/handelsregisteramt.html`
- **Maintainer** `None`
- **Maintainer_email** `None`
- **Keywords.de** `['konkurse', 'branchen', 'unternehmen', 'handelsregister', 'unternehmensdaten', 'genossenschaften', 'firmen', 'loeschungen', 'sitzverlegungen', 'wirtschaft', 'vereine']`
- **Issued** `2022-10-11T00:00:00`
- **Metadata_created** `2022-11-15T16:17:44.830229`
- **Metadata_modified** `2023-03-30T03:13:07.663621`


# Load packages

```{r}

library(tidyverse)
library(skimr)

```

# Load data

-   The dataset has 4 distribution(s) in CSV format.
-   All available CSV distributions are listed below and can be read into a tibble.

```{r}

# Distribution 0
# Package_id               : d499dce6-5f21-40ba-8825-88661aabfcca
# Description              : NA
# Issued                   : 2022-10-11T00:00:00
# Modified                 : 2023-01-16T00:00:00
# Rights                   : NonCommercialAllowed-CommercialAllowed-ReferenceRequired

df <- read_delim('https://www.web.statistik.zh.ch/ogd/data/KANTON_ZUERICH_HRA_Konkurse.csv')

# Distribution 1
# Package_id               : d499dce6-5f21-40ba-8825-88661aabfcca
# Description              : NA
# Issued                   : 2022-10-11T00:00:00
# Modified                 : 2023-01-16T00:00:00
# Rights                   : NonCommercialAllowed-CommercialAllowed-ReferenceRequired

df <- read_delim('https://www.web.statistik.zh.ch/ogd/data/KANTON_ZUERICH_HRA_Neueintragungen.csv')

# Distribution 2
# Package_id               : d499dce6-5f21-40ba-8825-88661aabfcca
# Description              : NA
# Issued                   : 2022-10-11T00:00:00
# Modified                 : 2023-01-16T00:00:00
# Rights                   : NonCommercialAllowed-CommercialAllowed-ReferenceRequired

df <- read_delim('https://www.web.statistik.zh.ch/ogd/data/KANTON_ZUERICH_HRA_Sitzverlegungen.csv')

# Distribution 3
# Package_id               : d499dce6-5f21-40ba-8825-88661aabfcca
# Description              : NA
# Issued                   : 2022-10-11T00:00:00
# Modified                 : 2023-01-16T00:00:00
# Rights                   : NonCommercialAllowed-CommercialAllowed-ReferenceRequired

df <- read_delim('https://www.web.statistik.zh.ch/ogd/data/KANTON_ZUERICH_HRA_Loeschungen.csv')



```

# Analyze data

```{r}

glimpse(df)
str(df)
skim(df)

head(df)
tail(df)

```

# Continue your code here...

```{r}

```

------------------------------------------------------------------------

# Contact

kanzlei.hra@ji.zh.ch | Handelsregisteramt des Kantons Zürich
