---
title: "Open Government Data, opendata.swiss"
date: "2025-06-28"
output: html_document
---

## Dataset: Ziegen - Verteilung pro Gemeinde

Geografische Darstellung der Dichte von lebenden, registrierten Ziegen pro Gemeinde und landwirtschaftlicher Zone gemäss Klassifikation BLW: Anzahl absolut, Anzahl pro Landfläche in km2 ohne Gewässer, Anzahl pro 100 Einwohner sowie die fünf beliebtesten Rassen. Bewegen Sie die «Maus» über die Karte, um die Ergebnisse anzuzeigen.

[Direct link by **opendata.swiss** for dataset](https://opendata.swiss/de/dataset/ziegen-verteilung-pro-gemeinde)<br>
[Direct link by **Identitas AG** for dataset](https://tierstatistik.identitas.ch/)

Auto generated R starter code for data set goats-map-commune@identitas.

## Metadata

- **Publisher.name** `Identitas AG`
- **Organization.display_name.de** `Identitas AG`
- **Organization.url** `http://www.identitas.ch`
- **Maintainer** `Team Tierstatistik Identitas AG`
- **Maintainer_email** `tierstatistik@identitas.ch`
- **Keywords.de** `['nutztiere', 'karten', 'ziegen', 'gemeinde']`
- **Issued** `2025-05-31T00:00:00`
- **Metadata_created** `2022-06-07T11:22:50.156193`
- **Metadata_modified** `2025-06-24T04:16:32.215042`


# Load packages

```{r}

library(tidyverse)
library(skimr)

```

# Load data

-   The dataset has 1 distribution(s) in CSV format.
-   All available CSV distributions are listed below and can be read into a tibble.

```{r}

# Distribution 0
# Package_id               : d54e445f-7a80-4bd0-bdcb-74b0020fe8e8
# Description              : 
# Issued                   : 2025-06-23T00:00:00
# Modified                 : None
# Rights                   : https://opendata.swiss/terms-of-use#terms_by

df <- read_delim('https://tierstatistik.identitas.ch/data/goats-map-commune.csv')



```

# Analyze data

```{r}

glimpse(df)
str(df)
skim(df)

head(df)
tail(df)

```

# Continue your code here...

```{r}

```

------------------------------------------------------------------------

# Contact

tierstatistik@identitas.ch | Team Tierstatistik Identitas AG
