---
title: "Open Government Data, opendata.swiss"
date: "2023-01-16"
output: html_document
---

## Dataset: Arbeitsstätten und Beschäftigte nach Jahr, Quartier und NOGA

Betriebszählung 2001, 2005, 2008

[Direct link by **opendata.swiss** for dataset](https://opendata.swiss/de/dataset/arbeitsstatten-und-beschaftigte-nach-jahr-quartier-und-noga)<br>
[Direct link by **Stadt Zürich** for dataset](https://data.stadt-zuerich.ch/dataset/wirtschaft-arbeitsstaetten-beschaeftigte-jahr-quartier-noga)

Auto generated R starter code for data set wirtschaft_arbeitsstaetten_beschaeftigte_jahr_quartier_noga@stadt-zurich.

## Metadata

- **Publisher** `BFS, Sektion Unternehmensstruktur, Betriebszählung `
- **Organization.display_name.de** `Stadt Zürich`
- **Organization.url** `http://www.stadt-zuerich.ch/opendata`
- **Maintainer** `Open Data Zürich`
- **Maintainer_email** `opendata@zuerich.ch`
- **Keywords.de** `['sachdaten', 'betriebe', 'tabellen', 'zeitreihe', 'beschaftigte', 'quartier', 'arbeit']`
- **Issued** `2012-06-26T00:00:00`
- **Metadata_created** `2016-09-29T08:58:45.556933`
- **Metadata_modified** `2023-01-16T00:55:44.810639`


# Load packages

```{r}

library(tidyverse)
library(skimr)

```

# Load data

-   The dataset has 1 distribution(s) in CSV format.
-   All available CSV distributions are listed below and can be read into a tibble.

```{r}

# Distribution 0
# Package_id               : d6400819-49d7-4d63-b3d0-39a83cdd1863
# Description              : 
# Issued                   : 2015-07-08T00:00:00
# Modified                 : 2016-09-15T00:00:00
# Rights                   : NonCommercialAllowed-CommercialAllowed-ReferenceNotRequired

df <- read_delim('https://data.stadt-zuerich.ch/dataset/wirtschaft-arbeitsstaetten-beschaeftigte-jahr-quartier-noga/download/arbeitsstaetten_beschaeftigte_jahr_quartier_noga.csv')



```

# Analyze data

```{r}

glimpse(df)
str(df)
skim(df)

head(df)
tail(df)

```

# Continue your code here...

```{r}

```

------------------------------------------------------------------------

# Contact

opendata@zuerich.ch | Open Data Zürich
