---
title: "Open Government Data, opendata.swiss"
date: "2023-01-16"
output: html_document
---

## Dataset: Gruppenunterrichte im 1. Semester 2019/2020 der Musikschule Konservatorium Zürich


Alle Gruppenunterrichte der Musikschule Konvervatorium Zürich, an welche man sich auf der städtischen Webseite anmelden kann (1. Semester 2017/2018)



[Direct link by **opendata.swiss** for dataset](https://opendata.swiss/de/dataset/gruppenunterrichte-im-1-semester-2019-2020-der-musikschule-konservatorium-zurich)<br>
[Direct link by **Stadt Zürich** for dataset](https://data.stadt-zuerich.ch/dataset/ssd_mkz_gruppenunterrichte)

Auto generated R starter code for data set 33daa902-baab-43bf-bc7a-6c4228c52487@stadt-zurich.

## Metadata

- **Publisher** `Musikschule Konservatorium Zürich, Schul- und Sportdepartement`
- **Organization.display_name.de** `Stadt Zürich`
- **Organization.url** `http://www.stadt-zuerich.ch/opendata`
- **Maintainer** `Open Data Zürich`
- **Maintainer_email** `opendata@zuerich.ch`
- **Keywords.de** `['standort', 'schule', 'musik', 'kunst', 'bildung']`
- **Issued** `2017-05-29T00:00:00`
- **Metadata_created** `2019-07-30T00:58:02.295395`
- **Metadata_modified** `2023-01-16T00:51:38.755124`


# Load packages

```{r}

library(tidyverse)
library(skimr)

```

# Load data

-   The dataset has 1 distribution(s) in CSV format.
-   All available CSV distributions are listed below and can be read into a tibble.

```{r}

# Distribution 0
# Package_id               : d798449d-8ee1-4eec-9c6c-e15a136896bb
# Description              : 
# Issued                   : 2019-07-29T00:00:00
# Modified                 : 2023-01-15T00:00:00
# Rights                   : NonCommercialAllowed-CommercialAllowed-ReferenceNotRequired

df <- read_delim('https://data.stadt-zuerich.ch/dataset/ssd_mkz_gruppenunterrichte/download/mkz_gruppenunterrichte.csv')



```

# Analyze data

```{r}

glimpse(df)
str(df)
skim(df)

head(df)
tail(df)

```

# Continue your code here...

```{r}

```

------------------------------------------------------------------------

# Contact

opendata@zuerich.ch | Open Data Zürich
