---
title: "Open Government Data, opendata.swiss"
date: "2025-02-06"
output: html_document
---

## Dataset: Veränderte Wahlzettel der Grossratswahlen 20. Oktober 2024

Bei den Grossratswahlen im Kanton Basel-Stadt am 20. Oktober 2024 kandidierten 870 Personen (verfügbar unter [https://data.bs.ch/explore/dataset/100385/](https://data.bs.ch/explore/dataset/100385/)) für insgesamt 100 zu vergebende Sitze. Es gingen insgesamt 42 640 gültige Wahlzettel ein, von denen 20 733 verändert wurden. Der Datensatz zeigt diese 20 733 Wahlzettel und jegliche Details dazu. Leere Felder bei der Stimme bedeuten, dass das Feld leer gelassen wurde. Felder mit NULL bei der Stimme bedeuten, dass in diesem Wahlkreis weniger Stimmen zur Verfügung standen.Die Listennummer 00 bedeutet, dass ein Wahlzettel ohne Bezeichnung ausgefüllt wurde (insgesamt 3 326 Wahlzettel). In diesem Fall werden leere Stimmen nicht gezählt.Es gibt zwei Arten wie man einen Wahlzettel verändern kann: Panaschieren bedeutet, dass Kandidierende von anderen Listen auf die ausgewählte Liste übertragen wurden. Kumulieren bezeichnet das Mehrfachnennen eines Kandidierenden, wodurch diese mehr als eine Stimme erhält. Im Datensatz wird 'p' für panaschiert und 'k' für kumuliert verwendet. Wenn ein Wahlzettel sowohl panaschiert als auch kumuliert wurde, wird ebenfalls 'p' ausgewiesen. Die Wahlergebnisse sind in einem separaten Datensatz ([https://data.bs.ch/explore/dataset/100399/](https://data.bs.ch/explore/dataset/100399/)) einsehbar, der die Verteilung der Stimmen und die gewählten Vertreter detailliert darstellt.

[Direct link by **opendata.swiss** for dataset](https://opendata.swiss/de/dataset/veranderte-wahlzettel-der-grossratswahlen-2024)<br>
[Direct link by **Kanton Basel-Stadt** for dataset](https://data.bs.ch/explore/dataset/100408/)

Auto generated R starter code for data set 100408@kanton-basel-stadt.

## Metadata

- **Publisher** `Staatskanzlei`
- **Organization.display_name.de** `Kanton Basel-Stadt`
- **Organization.url** `https://data.bs.ch/pages/home/`
- **Maintainer** `None`
- **Maintainer_email** `None`
- **Keywords.de** `['grossrat', 'demokratie', 'teilhabe', 'abstimmung', 'grosser-rat', 'wahlen', 'parlament', 'grossratin']`
- **Issued** `2024-12-06T00:00:00`
- **Metadata_created** `2024-12-07T01:49:54.074303`
- **Metadata_modified** `2025-02-06T02:01:03.466942`


# Load packages

```{r}

library(tidyverse)
library(skimr)

```

# Load data

-   The dataset has 1 distribution(s) in CSV format.
-   All available CSV distributions are listed below and can be read into a tibble.

```{r}

# Distribution 0
# Package_id               : d99d4fb0-bb1e-4a4c-b98b-bf734c2469b5
# Description              : Veränderte Wahlzettel der Grossratswahlen 20. Oktober 2024 (csv)
# Issued                   : 2024-12-06T00:00:00
# Modified                 : 2024-12-02T17:18:28.903000+00:00
# Rights                   : https://opendata.swiss/terms-of-use#terms_by

df <- read_delim('https://data.bs.ch/api/v2/catalog/datasets/100408/exports/csv?use_labels=true')



```

# Analyze data

```{r}

glimpse(df)
str(df)
skim(df)

head(df)
tail(df)

```

# Continue your code here...

```{r}

```

------------------------------------------------------------------------

# Contact

opendata@bs.ch | Fachstelle für OGD Basel-Stadt
