---
title: "Open Government Data, opendata.swiss"
date: "2023-08-02"
output: html_document
---

## Dataset: Anzahl und Anteil der Beziehenden in den 24 Monaten vor Eintritt in die Arbeitslosenversicherung (ALV), die Invalidenversicherung (IV) oder die Sozialhilfe (SH), nach Monat und Situation

deutscher Text ?

[Direct link by **opendata.swiss** for dataset](https://opendata.swiss/de/dataset/anzahl-und-anteil-der-beziehenden-in-den-24-monaten-vor-eintritt-in-die-arbeitslosenversicherun)<br>
[Direct link by **Bundesamt für Statistik BFS** for dataset](https://www.bfs.admin.ch/asset/de/ts-x-13.06.02.17)

Auto generated R starter code for data set 25425145@bundesamt-fur-statistik-bfs.

## Metadata

- **Publisher** `BFS/OFS`
- **Organization.display_name.de** `Bundesamt für Statistik BFS`
- **Organization.url** `https://www.bfs.admin.ch`
- **Maintainer** `None`
- **Maintainer_email** `None`
- **Keywords.de** `['soziale-sicherheit', 'mann', 'geschlecht', 'frau']`
- **Issued** `2023-06-19T06:30:00+00:00`
- **Metadata_created** `2023-06-19T09:35:22.107425`
- **Metadata_modified** `2023-08-01T11:03:30.060530`


# Load packages

```{r}

library(tidyverse)
library(skimr)

```

# Load data

-   The dataset has 1 distribution(s) in CSV format.
-   All available CSV distributions are listed below and can be read into a tibble.

```{r}

# Distribution 0
# Package_id               : db5e7a92-3872-4b50-97ec-c1bbcad95a5b
# Description              : deutscher Text ?
# Issued                   : 2023-06-19T06:30:00+00:00
# Modified                 : 2023-06-13T11:12:55.637000+00:00
# Rights                   : NonCommercialAllowed-CommercialWithPermission-ReferenceRequired

df <- read_delim('https://www.bfs.admin.ch/bfsstatic/dam/assets/25425166/master')



```

# Analyze data

```{r}

glimpse(df)
str(df)
skim(df)

head(df)
tail(df)

```

# Continue your code here...

```{r}

```

------------------------------------------------------------------------

# Contact

auskunftsdienst@bfs.admin.ch | info@bfs.admin.ch
