---
title: "Open Government Data, opendata.swiss"
date: "2025-05-01"
output: html_document
---

## Dataset: Grossratswahlen Kanton Thurgau: Wahlberechtigte und Wahlbeteiligung nach Gemeinden

Die Datensätze beinhalten Ergebnisse der Thurgauer Grossratswahlen der Jahre 2008, 2012, 2016 und 2020 auf Gemeindeebene: Parteistärke, Parteistimmen, Wahlbeteiligung und Wahlberechtigte.
Hinweis zum Jahr 2020: Datenstand gemäss Publikation im Amtsblatt Nr. 12/2020 vom 20. März 2020 (Bezirke Arbon, Kreuzlingen, Münchwilen und Weinfelden) und im Amtsblatt Nr. 27/2020 vom 3. Juli 2020 (Bezirk Frauenfeld)
Quellenangabe: Staatskanzlei Kanton Thurgau
: -  Der Datensatz beinhaltet die Anzahl Wahlberechtigte und die Wahlbeteiligung in Prozent an den Thurgauer Grossratswahlen 2008, 2012, 2016 und 2020 nach Politischen Gemeinden.
(Hinweis: Neue Bezirksordnung ab 2010)

[Direct link by **opendata.swiss** for dataset](https://opendata.swiss/de/dataset/grossratswahlen-kanton-thurgau-wahlberechtigte-und-wahlbeteiligung-nach-gemeinden)<br>
[Direct link by **Kanton Thurgau** for dataset](https://data.tg.ch/explore/dataset/sk-stat-11/)

Auto generated R starter code for data set sk-stat-11@kanton-thurgau.

## Metadata

- **Publisher.name** `kanton-thurgau`
- **Organization.display_name.de** `Kanton Thurgau`
- **Organization.url** `https://ogd.tg.ch`
- **Maintainer** `OGD-Koordinationsstelle Kanton Thurgau`
- **Maintainer_email** `ogd@tg.ch`
- **Keywords.de** `['kantonale-wahlen', 'grosser-rat', 'wahlen', 'wahlverhalten', 'politische-gemeinde', 'kantonsrat', 'gemeinde', 'partei', 'wahlbeteiligung', 'wahlzettel', 'parteistimmen', 'mandatsverteilung', 'wahlbereichtigte', 'wahljahr', 'grossratswahlen']`
- **Issued** `2017-07-03T00:00:00`
- **Metadata_created** `2022-02-28T11:03:29.765949`
- **Metadata_modified** `2025-04-30T11:17:07.468394`


# Load packages

```{r}

library(tidyverse)
library(skimr)

```

# Load data

-   The dataset has 1 distribution(s) in CSV format.
-   All available CSV distributions are listed below and can be read into a tibble.

```{r}

# Distribution 0
# Package_id               : db932635-0367-47a4-bd13-f08fdf6eb7ee
# Description              : Grossratswahlen Kanton Thurgau: Wahlberechtigte und Wahlbeteiligung nach Gemeinden (csv)
# Issued                   : 2017-07-03T00:00:00
# Modified                 : 2025-01-16T14:12:49.512000+00:00
# Rights                   : https://opendata.swiss/terms-of-use#terms_by

df <- read_delim('https://data.tg.ch/api/v2/catalog/datasets/sk-stat-11/exports/csv?use_labels=true')



```

# Analyze data

```{r}

glimpse(df)
str(df)
skim(df)

head(df)
tail(df)

```

# Continue your code here...

```{r}

```

------------------------------------------------------------------------

# Contact

ogd@tg.ch | OGD-Koordinationsstelle Kanton Thurgau
