---
title: "Open Government Data, opendata.swiss"
date: "2025-07-21"
output: html_document
---

## Dataset: Anzahl und Anteil der Beziehenden in den 24 Monaten vor Eintritt in die Arbeitslosenversicherung (ALV), die Invalidenversicherung (IV) oder die Sozialhilfe (SH), nach Monat und Situation

Dieses Dataset präsentiert die jährlichen Zahlen der Beziehenden in den 24 Monaten vor Eintritt in die Arbeitslosenversicherung (ALV), Sozialhilfe (SH) und Invalidenversicherung (IV), absolut und in %, nach Leistung, Geschlecht. Altersklasse und Nationalität (Schweizer|innen, Ausländer|innen), seit 2012. Die Beschreibungen der Variablen in der CSV-Datei sind im Anhang verfügbar.

[Direct link by **opendata.swiss** for dataset](https://opendata.swiss/de/dataset/anzahl-und-anteil-der-beziehenden-in-den-24-monaten-vor-eintritt-in-die-arbeitslosenversicherun1)<br>
[Direct link by **Bundesamt für Statistik BFS** for dataset](https://www.bfs.admin.ch/asset/de/ts-x-13.06.02.17)

Auto generated R starter code for data set 32378848@bundesamt-fur-statistik-bfs.

## Metadata

- **Publisher.name** `BFS/OFS`
- **Organization.display_name.de** `Bundesamt für Statistik BFS`
- **Organization.url** `https://www.bfs.admin.ch`
- **Maintainer** `info@bfs.admin.ch`
- **Maintainer_email** `auskunftsdienst@bfs.admin.ch`
- **Keywords.de** `['geschlecht', 'soziale-sicherheit', 'frau', 'mann']`
- **Issued** `2024-10-14T06:30:00+00:00`
- **Metadata_created** `2024-10-14T09:35:38.701326`
- **Metadata_modified** `2025-07-18T12:11:28.995472`


# Load packages

```{r}

library(tidyverse)
library(skimr)

```

# Load data

-   The dataset has 1 distribution(s) in CSV format.
-   All available CSV distributions are listed below and can be read into a tibble.

```{r}

# Distribution 0
# Package_id               : dc173808-931b-4adb-b9d1-8887047db590
# Description              : Dieses Dataset präsentiert die jährlichen Zahlen der Beziehenden in den 24 Monaten vor Eintritt in die Arbeitslosenversicherung (ALV), Sozialhilfe (SH) und Invalidenversicherung (IV), absolut und in %, nach Leistung, Geschlecht. Altersklasse und Nationalität (Schweizer\innen, Ausländer\innen), seit 2012. Die Beschreibungen der Variablen in der CSV-Datei sind im Anhang verfügbar.
# Issued                   : 2024-10-14T06:30:00+00:00
# Modified                 : 2024-09-26T14:00:19.134000+00:00
# Rights                   : https://opendata.swiss/terms-of-use#terms_by_ask

df <- read_delim('https://dam-api.bfs.admin.ch/hub/api/dam/assets/32378859/master')



```

# Analyze data

```{r}

glimpse(df)
str(df)
skim(df)

head(df)
tail(df)

```

# Continue your code here...

```{r}

```

------------------------------------------------------------------------

# Contact

auskunftsdienst@bfs.admin.ch | info@bfs.admin.ch
