---
title: "Open Government Data, opendata.swiss"
date: "2025-02-15"
output: html_document
---

## Dataset: Bundesbeschluss vom 13. März 2018 über die Velowege sowie die Fuss- und Wanderwege (direkter Gegenentwurf zur Volksinitiative «Zur Förderung der Velo-, Fuss- und Wanderwege [Velo-Initiative]»)

Schlussresultate der eidgenössischen Abstimmung 'Bundesbeschluss vom 13. März 2018 über die Velowege sowie die Fuss- und Wanderwege (direkter Gegenentwurf zur Volksinitiative «Zur Förderung der Velo-, Fuss- und Wanderwege [Velo-Initiative]»)', 23. September 2018, Kanton Basel-Landschaft, aufgeschlüsselt nach Gemeinden.

[Direct link by **opendata.swiss** for dataset](https://opendata.swiss/de/dataset/bundesbeschluss-vom-13-marz-2018-uber-die-velowege-sowie-die-fuss-und-wanderwege-direkter-gegen1)<br>
[Direct link by **Kanton Basel-Landschaft** for dataset](https://abstimmungen.bl.ch/vote/bundesbeschluss-vom-13-maerz-2018-ueber-die-velowege-sowie-die-fuss-und-wanderwege-direkter-gegenentwurf-zur-volksinitiative-zur-foerderung-der-velo-fuss-und-wanderwege-velo-initiative/data)

Auto generated R starter code for data set vote-bundesbeschluss-vom-13-maerz-2018-ueber-die-velowege-sowie-die-fuss-und-wanderwege-direkter-gegenentwurf-zur-volksinitiative-zur-foerderung-der-velo-fuss-und-wanderwege-velo-initiative@kanton-basel-landschaft.

## Metadata

- **Publisher** `Basel-Landschaft`
- **Organization.display_name.de** `Kanton Basel-Landschaft`
- **Organization.url** `https://www.baselland.ch`
- **Maintainer** `Basel-Landschaft`
- **Maintainer_email** `wahlen-abstimmungen@bl.ch`
- **Keywords.de** `['abstimmung', 'national']`
- **Issued** `2018-09-23T00:00:00`
- **Metadata_created** `2022-12-13T15:04:17.000823`
- **Metadata_modified** `2025-02-14T03:57:13.597990`


# Load packages

```{r}

library(tidyverse)
library(skimr)

```

# Load data

-   The dataset has 1 distribution(s) in CSV format.
-   All available CSV distributions are listed below and can be read into a tibble.

```{r}

# Distribution 0
# Package_id               : dca430fd-7bfd-4ce1-90d7-7bfb7d6dfe85
# Description              : 
# Issued                   : 2021-07-23T15:55:19+00:00
# Modified                 : 2022-01-19T06:36:13+00:00
# Rights                   : https://opendata.swiss/terms-of-use#terms_by

df <- read_delim('https://abstimmungen.bl.ch/vote/bundesbeschluss-vom-13-maerz-2018-ueber-die-velowege-sowie-die-fuss-und-wanderwege-direkter-gegenentwurf-zur-volksinitiative-zur-foerderung-der-velo-fuss-und-wanderwege-velo-initiative/data-csv')



```

# Analyze data

```{r}

glimpse(df)
str(df)
skim(df)

head(df)
tail(df)

```

# Continue your code here...

```{r}

```

------------------------------------------------------------------------

# Contact

wahlen-abstimmungen@bl.ch | Basel-Landschaft
