---
title: "Open Government Data, opendata.swiss"
date: "2025-06-15"
output: html_document
---

## Dataset: Voten im Grossen Rat des Kantons Thurgau

Der Datensatz enthält alle Voten (Redebeiträge) sowie Informationen zur jeweiligen Sprecherin oder zum jeweiligen Sprecher aus den Sitzungen des Grossen Rats des Kantons Thurgau seit dem 28.05.2008. Jeder Redebeitrag wird sowohl der Sprecherin oder dem Sprecher als auch dem jeweiligen Tagesordnungspunkt und der entsprechenden Geschäftsnummer (sofern vorhanden) zugeordnet.Der Datensatz wird aus den ausführlichen Protokollen zu den Sitzungen des Grossen Rats, welche von den Protokollführenden der Parlamentsdienste verfasst werden und als PDF vorliegen, generiert. Der vorliegende Datensatz wird nicht abschliessend kontrolliert. Daher gilt es zu beachten, dass fehlerhafte Datenpunkte im Datensatz enthalten sein können. Weiter muss beachtet werden, dass die Inhalte in den offiziellen, ausführlichen Protokollen, welche auf parlament.tg.ch als PDF-Dokumente veröffentlicht werden, massgebend sind.  

[Direct link by **opendata.swiss** for dataset](https://opendata.swiss/de/dataset/voten-im-grossen-rat-des-kantons-thurgau)<br>
[Direct link by **Kanton Thurgau** for dataset](https://data.tg.ch/explore/dataset/sk-stat-137/)

Auto generated R starter code for data set sk-stat-137@kanton-thurgau.

## Metadata

- **Publisher.name** `kanton-thurgau`
- **Organization.display_name.de** `Kanton Thurgau`
- **Organization.url** `https://ogd.tg.ch`
- **Maintainer** `OGD-Koordinationsstelle Kanton Thurgau`
- **Maintainer_email** `ogd@tg.ch`
- **Keywords.de** `['sprecher', 'protokoll', 'beitrag', 'ausfuhrlich', 'kantonsrat', 'mitglied', 'grdata', 'rat', 'prasident', 'grosser', 'rede', 'parlament', 'pdf', 'sitzung', 'grosser-rat']`
- **Issued** `2025-06-04T06:19:17.644000+00:00`
- **Metadata_created** `2024-11-27T11:16:52.688630`
- **Metadata_modified** `2025-06-14T11:08:44.250614`


# Load packages

```{r}

library(tidyverse)
library(skimr)

```

# Load data

-   The dataset has 1 distribution(s) in CSV format.
-   All available CSV distributions are listed below and can be read into a tibble.

```{r}

# Distribution 0
# Package_id               : dd6fd15e-bd1b-4825-ad59-95080d43ff4d
# Description              : Voten im Grossen Rat des Kantons Thurgau (csv)
# Issued                   : 2025-06-04T06:19:17.644000+00:00
# Modified                 : 2025-06-04T06:19:17.644000+00:00
# Rights                   : https://opendata.swiss/terms-of-use#terms_by

df <- read_delim('https://data.tg.ch/api/v2/catalog/datasets/sk-stat-137/exports/csv?use_labels=true')



```

# Analyze data

```{r}

glimpse(df)
str(df)
skim(df)

head(df)
tail(df)

```

# Continue your code here...

```{r}

```

------------------------------------------------------------------------

# Contact

ogd@tg.ch | OGD-Koordinationsstelle Kanton Thurgau
