---
title: "Open Government Data, opendata.swiss"
date: "2025-01-04"
output: html_document
---

## Dataset: Verteilung der Löhne

Lohnklassen (monatlicher Nettolohn) in Franken, privater Sektor, 2018.

Nettolohn: Bruttolohn (nicht standardisiert) abzüglich obligatorische und überobligatorische Sozialabgaben der Arbeitnehmer/innen.Bruttolohn im Monat Oktober (inkl. Naturalleistungen, regelmässig ausbezahlte Prämien-, Umsatz- oder Provisionsanteile), Entschädigung für Schicht-, Nacht- und Sonntagsarbeit, 1/12 vom 13. Monatslohn, 1/12 von den jährlichen Sonderzahlungen und Verdienst aus Überstunden. Nicht berücksichtigt werden die Familienzulagen und die Kinderzulagen.

(QUELLE: Bundesamt für Statistik, Schweizerische Lohnstrukturerhebung)

[Direct link by **opendata.swiss** for dataset](https://opendata.swiss/de/dataset/verteilung-der-lohne)<br>
[Direct link by **Kanton Zug** for dataset](https://www.zg.ch/behoerden/gesundheitsdirektion/statistikfachstelle/themen/arbeitsmarkt/lohn)

Auto generated R starter code for data set b1823c70-ece7-42fa-b42b-a8fb669a47f8@kanton-zug.

## Metadata

- **Publisher** `Fachstelle Statistik des Kantons Zug`
- **Organization.display_name.de** `Kanton Zug`
- **Organization.url** ``
- **Maintainer** `None`
- **Maintainer_email** `None`
- **Keywords.de** `['nettolohn']`
- **Issued** `2024-12-02T00:00:00`
- **Metadata_created** `2024-11-29T12:17:05.552536`
- **Metadata_modified** `2024-12-16T07:00:14.812686`


# Load packages

```{r}

library(tidyverse)
library(skimr)

```

# Load data

-   The dataset has 1 distribution(s) in CSV format.
-   All available CSV distributions are listed below and can be read into a tibble.

```{r}

# Distribution 0
# Package_id               : ddb3a928-23ed-46e7-a047-879a0c35d860
# Description              : 
# Issued                   : None
# Modified                 : 2024-10-03T15:04:07.283000+00:00
# Rights                   : https://opendata.swiss/terms-of-use#terms_by

df <- read_delim('https://data.zg.ch/store/1/resource/307')



```

# Analyze data

```{r}

glimpse(df)
str(df)
skim(df)

head(df)
tail(df)

```

# Continue your code here...

```{r}

```

------------------------------------------------------------------------

# Contact

opendata@zg.ch | Open Data Zug
