---
title: "Open Government Data, opendata.swiss"
date: "2024-07-26"
output: html_document
---

## Dataset: Geburten nach Geschlecht und Statistischer Zone


Anzahl Lebendgeborene (wirtschaftliche Bevölkerung) nach Geschlecht, Statistischem Stadtquartier, Statistischer Zone und Jahr.


[Direct link by **opendata.swiss** for dataset](https://opendata.swiss/de/dataset/geburten-nach-geschlecht-und-statistischer-zone-seit-19931)<br>
[Direct link by **Stadt Zürich** for dataset](https://data.stadt-zuerich.ch/dataset/bev_geburten_jahr_geschlecht_quartier_statz_od4020)

Auto generated R starter code for data set 4f24a786-57ba-429c-aa62-f360bb4f47e2@stadt-zurich.

## Metadata

- **Publisher** `Bevölkerungsamt, Präsidialdepartement`
- **Organization.display_name.de** `Stadt Zürich`
- **Organization.url** `http://www.stadt-zuerich.ch/opendata`
- **Maintainer** `Open Data Zürich`
- **Maintainer_email** `opendata@zuerich.ch`
- **Keywords.de** `['sachdaten', 'geburten', 'tabelle', 'zeitreihe', 'sasa', 'geschlecht']`
- **Issued** `2015-03-03T00:00:00`
- **Metadata_created** `2019-07-30T00:36:29.742167`
- **Metadata_modified** `2024-07-26T02:35:15.173038`


# Load packages

```{r}

library(tidyverse)
library(skimr)

```

# Load data

-   The dataset has 1 distribution(s) in CSV format.
-   All available CSV distributions are listed below and can be read into a tibble.

```{r}

# Distribution 0
# Package_id               : de37a7ef-700d-4d61-9ded-0aa7ce52fa18
# Description              : 
# Issued                   : 2019-07-29T13:38:13.238298
# Modified                 : 2024-07-25T21:00:45.864341
# Rights                   : NonCommercialAllowed-CommercialAllowed-ReferenceNotRequired

df <- read_delim('https://data.stadt-zuerich.ch/dataset/bev_geburten_jahr_geschlecht_quartier_statz_od4020/download/BEV402OD4020.csv')



```

# Analyze data

```{r}

glimpse(df)
str(df)
skim(df)

head(df)
tail(df)

```

# Continue your code here...

```{r}

```

------------------------------------------------------------------------

# Contact

opendata@zuerich.ch | Open Data Zürich
