---
title: "Open Government Data, opendata.swiss"
date: "2024-12-16"
output: html_document
---

## Dataset: Geschossflächen im Kanton Zürich

Übersicht über den Stand der Geschossflächen im Kanton Zürich. Die Geschossflächendefinition lehnt sich an die Definition der Geschossfläche GF gemäss SIA und der anrechenbaren Geschossfläche gemäss Planungs- und Baugesetz (PBG) an. Es werden Daten auf Stufe Gemeinde, Planungsregion und für den Kanton Zürich als Ganzes bereitgestellt. Die Erhebung der Geschossflächen leitet sich indirekt aus gesetzlichen Vorgaben von Bund und Kanton ab. Der Zweck der Erhebung der Geschossflächenreserven ist, aufzuzeigen, welches Verdichtungspotential rechnerisch in Form von Geschossflächen in der Bauzone theoretisch vorhanden ist. Demgegenüber soll mit dem Geschossflächenbestand quantifiziert werden, wie viel Geschossfläche innerhalb der Bauzone bereits realisiert wurde. Ab 2021 wird ein neues Berechnungsmodell angewendet, daher sind die Werte mit den Vorjahren nur schwer vergleichbar. Für 2020 wurden aus technischen Gründen keine Daten erhoben. Datenquellen sind die Nutzungszonen gemäss ÖREB-Kataster des Kantons Zürich, das Gebäude- und Wohnregister (GWR) des Bundesamts für Statistik (BFS), Daten der Gebäudeversicherung des Kantons Zürich (GVZ), der Solarkataster (SOLKAT) des Bundesamts für Energie (BFE), der Überbauungs -und Erschliessungsstand (UbEs) des Amtes für Raumentwicklung des Kantons Zürich und Laserscanning-Punktwolken (LiDAR). 

[Direct link by **opendata.swiss** for dataset](https://opendata.swiss/de/dataset/geschossflachen-im-kanton-zurich)<br>
[Direct link by **Amt für Raumentwicklung Kanton Zürich** for dataset]()

Auto generated R starter code for data set 1802@are-kanton-zuerich.

## Metadata

- **Publisher** `Amt für Raumentwicklung des Kantons Zürich`
- **Organization.display_name.de** `Amt für Raumentwicklung Kanton Zürich`
- **Organization.url** `https://www.zh.ch/de/baudirektion/amt-fuer-raumentwicklung.html`
- **Maintainer** `Amt für Raumentwicklung des Kantons Zürich, Raumplanung`
- **Maintainer_email** `raumbeobachtung@bd.zh.ch`
- **Keywords.de** `['geschossflaeche', 'raumplanungsregionen', 'gemeinden', 'raumentwicklung']`
- **Issued** `2022-12-05T11:47:42+01:00`
- **Metadata_created** `2022-12-06T03:12:49.914126`
- **Metadata_modified** `2024-12-16T03:12:08.249972`


# Load packages

```{r}

library(tidyverse)
library(skimr)

```

# Load data

-   The dataset has 6 distribution(s) in CSV format.
-   All available CSV distributions are listed below and can be read into a tibble.

```{r}

# Distribution 0
# Package_id               : de973b62-8f96-4323-b3a1-3cf67e5e2804
# Description              : Der Geschossflächenbestand gibt an, wie viel Geschossfläche innerhalb der Bauzone bereits realisiert wurde. Es wird unterschieden in Wohnzone, Mischzone und Arbeitszone. Mit der Spalte «GEO_LEVEL_LEVEL» können im Vergleich zur Spalte "BFS_NR" neben den Gemeinden und Städten (3) zusätzlich auch die Regionen (6) und der Kanton Zürich (1) als Ganzes identifizieren werden. Für die Generierung der Daten bis einschliesslich 2019 war das alte Berechnungsmodell im Einsatz.
# Issued                   : 2024-04-16T07:35:16+01:00
# Modified                 : 2024-04-16T07:35:16+01:00
# Rights                   : https://opendata.swiss/terms-of-use#terms_by

df <- read_delim('https://www.web.statistik.zh.ch/ogd/daten/ressourcen/KTZH_00001802_00005249.csv')

# Distribution 1
# Package_id               : de973b62-8f96-4323-b3a1-3cf67e5e2804
# Description              : Der Ausbaugrad gibt an, wie viel Prozent der zulässigen Geschossfläche innerhalb der überbauten Bauzone bereits bebaut wurde. Es wird zwischen Wohnzone, Mischzone und Arbeitszone unterschieden. Mit der Spalte «GEO_LEVEL_LEVEL» können neben den Gemeinden und Städten (3) zusätzlich auch die Regionen (6) und der Kanton Zürich (1) als Ganzes identifiziert werden. Es können keine Totale aus den Werten gerechnet werden. Für die Generierung der Daten bis einschliesslich 2019 war das alte Berechnungsmodell im Einsatz.
# Issued                   : 2024-04-16T07:35:02+01:00
# Modified                 : 2024-04-16T07:35:02+01:00
# Rights                   : https://opendata.swiss/terms-of-use#terms_by

df <- read_delim('https://www.web.statistik.zh.ch/ogd/daten/ressourcen/KTZH_00001802_00005247.csv')

# Distribution 2
# Package_id               : de973b62-8f96-4323-b3a1-3cf67e5e2804
# Description              : Der Geschossflächenbestand gibt an, wie viel Geschossfläche innerhalb der Bauzone bereits realisiert wurde. Es wird unterschieden in Wohnzone, Mischzone, Arbeitszone und Zone für öffentliche Bauten. Mit der Spalte «GEO_LEVEL_LEVEL»" können im Vergleich zur Spalte "BFS_NR" neben den Gemeinden und Städten (3) zusätzlich auch die Regionen (6) und den Kanton Zürich (1) als Ganzes identifizieren werden. Ab 2021 wird das neue Berechnungsmodell angewendet. Für das Jahr 2020 wurde aus technischen Gründen keine Datenerhebung durchgeführt.
# Issued                   : 2022-12-05T11:47:42+01:00
# Modified                 : 2024-09-17T10:24:52+01:00
# Rights                   : https://opendata.swiss/terms-of-use#terms_by

df <- read_delim('https://www.web.statistik.zh.ch/ogd/daten/ressourcen/KTZH_00001802_00003321.csv')

# Distribution 3
# Package_id               : de973b62-8f96-4323-b3a1-3cf67e5e2804
# Description              : Geschossflächenreserven, unterteilt in Wohnzone, Mischzone und Arbeitszone sowie zusätzlich in überbaute und nicht überbaute Bauzone. Mit der Spalte  «GEO_LEVEL_LEVEL» können im Vergleich zur Spalte «BFS_NR» neben den Gemeinden und Städten (3) zusätzlich auch die Regionen (6) und der Kanton Zürich (1) als Ganzes identifiziert werden. Ab 2021 wird das neue Berechnungsmodell angewendet. Für das Jahr 2020 wurde aus technischen Gründen keine Datenerhebung durchgeführt. Allfällige Ausnützungsboni aus den Bau- und Zonenordnungen für die Wohn-, Gewerbe- und Zentrumszonen sind in der Berechnung für das Jahr 2021 berücksichtigt, für die Jahre 2022 und folgende jedoch nicht mehr.
# Issued                   : 2022-12-05T11:47:42+01:00
# Modified                 : 2024-09-17T10:23:32+01:00
# Rights                   : https://opendata.swiss/terms-of-use#terms_by

df <- read_delim('https://www.web.statistik.zh.ch/ogd/daten/ressourcen/KTZH_00001802_00003323.csv')

# Distribution 4
# Package_id               : de973b62-8f96-4323-b3a1-3cf67e5e2804
# Description              : Geschossflächenreserven, unterteilt in Wohnzone, Mischzone und Arbeitszone sowie zusätzlich in überbaute und nicht überbaute Bauzone. Mit der Spalte  «GEO_LEVEL_LEVEL» können im Vergleich zur Spalte «BFS_NR» neben den Gemeinden und Städten (3) zusätzlich auch die Regionen (6) und der Kanton Zürich (1) als Ganzes identifiziert werden. Für die Generierung der Daten bis einschliesslich 2019 war das alte Berechnungsmodell im Einsatz.
# Issued                   : 2024-04-16T07:35:30+01:00
# Modified                 : 2024-04-16T07:35:30+01:00
# Rights                   : https://opendata.swiss/terms-of-use#terms_by

df <- read_delim('https://www.web.statistik.zh.ch/ogd/daten/ressourcen/KTZH_00001802_00005245.csv')

# Distribution 5
# Package_id               : de973b62-8f96-4323-b3a1-3cf67e5e2804
# Description              : Der Ausbaugrad gibt an, wie viel Prozent der zulässigen Geschossfläche innerhalb der überbauten Bauzone bereits bebaut wurde. Es wird zwischen Wohnzone, Mischzone und Arbeitszone unterschieden. Mit der Spalte «GEO_LEVEL_LEVEL»" können im Vergleich zur Spalte "BFS_NR" neben den Gemeinden und Städten (3) zusätzlich auch die Regionen (6) und der Kanton Zürich (1) als Ganzes identifizieren werden. Es können keine Totale aus den Werten gerechnet werden. Ab 2021 wird das neue Berechnungsmodell angewendet. Für das Jahr 2020 wurde aus technischen Gründen keine Datenerhebung durchgeführt.
# Issued                   : 2022-12-05T11:47:42+01:00
# Modified                 : 2024-09-17T10:24:01+01:00
# Rights                   : https://opendata.swiss/terms-of-use#terms_by

df <- read_delim('https://www.web.statistik.zh.ch/ogd/daten/ressourcen/KTZH_00001802_00003325.csv')



```

# Analyze data

```{r}

glimpse(df)
str(df)
skim(df)

head(df)
tail(df)

```

# Continue your code here...

```{r}

```

------------------------------------------------------------------------

# Contact

raumbeobachtung@bd.zh.ch | Amt für Raumentwicklung des Kantons Zürich, Raumplanung
