---
title: "Open Government Data, opendata.swiss"
date: "2024-07-28"
output: html_document
---

## Dataset: ERZ-Logistik: Betriebsdaten seit Januar 2023

In der Regel monatlich aktualisierte Mengen von Kehricht, Recyclingstoffen, Sonderabfall sowie die Anzahl Unterfluranlagen und Kehricht-Sammelfahrzeugen in der Stadt Zürich. Die Angaben zur Menge der gesammelten Texitilien werden quartalsweise angegeben.


[Direct link by **opendata.swiss** for dataset](https://opendata.swiss/de/dataset/erz-logistik-betriebsdaten-seit-januar-2023)<br>
[Direct link by **Stadt Zürich** for dataset](https://data.stadt-zuerich.ch/dataset/erz_elog_kennzahlen)

Auto generated R starter code for data set 84d04cff-5144-46e7-a26c-3317e81f870c@stadt-zurich.

## Metadata

- **Publisher** `Logistik, Entsorgung + Recycling Zürich, Tiefbau- und Entsorgungsdepartement`
- **Organization.display_name.de** `Stadt Zürich`
- **Organization.url** `http://www.stadt-zuerich.ch/opendata`
- **Maintainer** `Open Data Zürich`
- **Maintainer_email** `opendata@zuerich.ch`
- **Keywords.de** `['zuri-sack', 'sonderabfall', 'bioabfall', 'textilien', 'wertstoffe', 'karton', 'kehricht', 'eisen', 'abfall', 'recycling', 'sammelstellen', 'abfallsack', 'metall', 'cargo-tram', 'sammelmengen', 'siedlungsabfall', 'papier', 'glas', 'plastik', 'e-tram', 'hauskehricht']`
- **Issued** `2023-09-06T00:00:00`
- **Metadata_created** `2023-09-29T01:08:30.084056`
- **Metadata_modified** `2024-07-28T03:31:28.648727`


# Load packages

```{r}

library(tidyverse)
library(skimr)

```

# Load data

-   The dataset has 1 distribution(s) in CSV format.
-   All available CSV distributions are listed below and can be read into a tibble.

```{r}

# Distribution 0
# Package_id               : df120847-01e5-4f87-a278-10f894a83690
# Description              : 
# Issued                   : 2023-09-28T13:51:37.841735
# Modified                 : 2024-07-27T16:10:48.688976
# Rights                   : NonCommercialAllowed-CommercialAllowed-ReferenceNotRequired

df <- read_delim('https://data.stadt-zuerich.ch/dataset/erz_elog_kennzahlen/download/elog_kennzahlen.csv')



```

# Analyze data

```{r}

glimpse(df)
str(df)
skim(df)

head(df)
tail(df)

```

# Continue your code here...

```{r}

```

------------------------------------------------------------------------

# Contact

opendata@zuerich.ch | Open Data Zürich
