---
title: "Open Government Data, opendata.swiss"
date: "2024-09-30"
output: html_document
---

## Dataset: Rinder - Totgeburten nach Nutzungsarten und Geschlecht

Anteil der Totgeburten am Total aller Geburten (Lebendgeburten plus Totgeburten) nach Geschlecht und nach Nutzungsart der Mutter (Milchkuh oder andere Kuh); Literatur.

[Direct link by **opendata.swiss** for dataset](https://opendata.swiss/de/dataset/rinder-totgeburten-nach-nutzungsarten-und-geschlecht)<br>
[Direct link by **Identitas AG** for dataset](https://tierstatistik.identitas.ch/)

Auto generated R starter code for data set cattle-stillbirthsSexDamUsage@identitas.

## Metadata

- **Publisher** `Identitas AG`
- **Organization.display_name.de** `Identitas AG`
- **Organization.url** `http://www.identitas.ch`
- **Maintainer** `None`
- **Maintainer_email** `None`
- **Keywords.de** `['totgeburten', 'rinder', 'geschlecht', 'nutzungsarten', 'populationsentwicklung', 'nutztiere']`
- **Issued** `2024-08-31T00:00:00`
- **Metadata_created** `2024-03-26T03:41:49.031208`
- **Metadata_modified** `2024-09-24T03:29:07.090638`


# Load packages

```{r}

library(tidyverse)
library(skimr)

```

# Load data

-   The dataset has 1 distribution(s) in CSV format.
-   All available CSV distributions are listed below and can be read into a tibble.

```{r}

# Distribution 0
# Package_id               : e0e9a663-1e5b-4024-8237-e1e73079c06f
# Description              : 
# Issued                   : 2024-09-23T00:00:00
# Modified                 : None
# Rights                   : NonCommercialAllowed-CommercialAllowed-ReferenceRequired

df <- read_delim('https://tierstatistik.identitas.ch/data/cattle-stillbirthsSexDamUsage.csv')



```

# Analyze data

```{r}

glimpse(df)
str(df)
skim(df)

head(df)
tail(df)

```

# Continue your code here...

```{r}

```

------------------------------------------------------------------------

# Contact

tierstatistik@identitas.ch | Team Tierstatistik Identitas AG
