---
title: "Open Government Data, opendata.swiss"
date: "2023-12-07"
output: html_document
---

## Dataset: Rinder - L채nge des Herdenlebens nach Rasse

Verteilung des Alters (in Monaten) von K체hen f체r die L채nge des Herdenlebens (Herd life, HL, erste bis letzte Abkalbung - Literatur) nach Rasse. Das HL wird im Bereich von 0-280 Monaten in Form eines Boxplots wiedergegeben. Die Anzahl Beobachtungen pro Rasse findet sich im .csv.

[Direct link by **opendata.swiss** for dataset](https://opendata.swiss/de/dataset/rinder-lange-des-herdenlebens-nach-rasse)<br>
[Direct link by **Identitas AG** for dataset](https://tierstatistik.identitas.ch/)

Auto generated R starter code for data set cattle-herdlifeBreed@identitas.

## Metadata

- **Publisher** `Identitas AG`
- **Organization.display_name.de** `Identitas AG`
- **Organization.url** `http://www.identitas.ch`
- **Maintainer** `Team Tierstatistik Identitas AG`
- **Maintainer_email** `tierstatistik@identitas.ch`
- **Keywords.de** `['alter', 'rinder', 'nutztiere', 'abkalbung']`
- **Issued** `2023-11-30T00:00:00`
- **Metadata_created** `2023-11-28T03:53:39.022531`
- **Metadata_modified** `2023-12-06T15:30:59.825490`


# Load packages

```{r}

library(tidyverse)
library(skimr)

```

# Load data

-   The dataset has 1 distribution(s) in CSV format.
-   All available CSV distributions are listed below and can be read into a tibble.

```{r}

# Distribution 0
# Package_id               : e123ac60-76e7-40fc-a0e0-5c1fe219d885
# Description              : 
# Issued                   : 2023-12-04T00:00:00
# Modified                 : None
# Rights                   : NonCommercialAllowed-CommercialAllowed-ReferenceRequired

df <- read_delim('https://tierstatistik.identitas.ch/data/cattle-herdlifeBreed.csv')



```

# Analyze data

```{r}

glimpse(df)
str(df)
skim(df)

head(df)
tail(df)

```

# Continue your code here...

```{r}

```

------------------------------------------------------------------------

# Contact

tierstatistik@identitas.ch | Team Tierstatistik Identitas AG
