---
title: "Open Government Data, opendata.swiss"
date: "2025-04-27"
output: html_document
---

## Dataset: Bevölkerung nach Zivilstand, Geschlecht, Alter und Stadtquartier


Zivilstand der Bevölkerung nach Geschlecht, Alter und Stadtquartier.


[Direct link by **opendata.swiss** for dataset](https://opendata.swiss/de/dataset/bevolkerung-nach-zivilstand-geschlecht-alter-und-stadtquartier-seit-1993)<br>
[Direct link by **Stadt Zürich** for dataset](https://data.stadt-zuerich.ch/dataset/bev_bestand_jahr_quartier_zivilstand_ag_geschl_od3310)

Auto generated R starter code for data set ad21c331-b508-404c-ba5e-770ae6060069@stadt-zurich.

## Metadata

- **Publisher.name** `Bevölkerungsamt, Präsidialdepartement`
- **Organization.display_name.de** `Stadt Zürich`
- **Organization.url** `http://www.stadt-zuerich.ch/opendata`
- **Maintainer** `Open Data Zürich`
- **Maintainer_email** `opendata@zuerich.ch`
- **Keywords.de** `['sasa', 'tabelle', 'zivilstand', 'bevoelkerungsbestand', 'sachdaten', 'geschlecht', 'zeitreihe', 'alter']`
- **Issued** `2021-09-30T00:00:00`
- **Metadata_created** `2021-10-09T02:11:55.106589`
- **Metadata_modified** `2025-04-26T03:41:40.517822`


# Load packages

```{r}

library(tidyverse)
library(skimr)

```

# Load data

-   The dataset has 1 distribution(s) in CSV format.
-   All available CSV distributions are listed below and can be read into a tibble.

```{r}

# Distribution 0
# Package_id               : e13df966-efa1-48cf-8466-bcfd65a26740
# Description              : 
# Issued                   : 2021-08-10T06:19:13.391430
# Modified                 : 2025-04-25T20:52:44.936644
# Rights                   : https://opendata.swiss/terms-of-use#terms_open

df <- read_delim('https://data.stadt-zuerich.ch/dataset/bev_bestand_jahr_quartier_zivilstand_ag_geschl_od3310/download/BEV331OD3310.csv')



```

# Analyze data

```{r}

glimpse(df)
str(df)
skim(df)

head(df)
tail(df)

```

# Continue your code here...

```{r}

```

------------------------------------------------------------------------

# Contact

opendata@zuerich.ch | Open Data Zürich
