---
title: "Open Government Data, opendata.swiss"
date: "2023-01-16"
output: html_document
---

## Dataset: Ausgaben für Sozialleistungen in der Schweiz und in Europa

Dieser Dataset präsentiert die jährlichen Daten der Ausgaben für Sozialleistungen in der Schweiz und in Europa nach Land, Sozialschutzfunktion (Sozialleistungen, Krankheit/Gesundheitsversorgung, Invalidität, Alter, Hinterbliebene, Familie/Kinder, Arbeitslosigkeit, Wohnen, Soziale Ausgrenzung n.a.g.) und Regime der sozialen Sicherheit (nur für die Schweiz), seit 1990. Die Beschreibungen der Variablen in der CSV-Datei sind im Anhang verfügbar.

[Direct link by **opendata.swiss** for dataset](https://opendata.swiss/de/dataset/ausgaben-fur-sozialleistungen-in-der-schweiz-und-in-europa)<br>
[Direct link by **Bundesamt für Statistik BFS** for dataset](https://www.bfs.admin.ch/asset/de/ts-x-13.02.02.01)

Auto generated R starter code for data set 21084049@bundesamt-fur-statistik-bfs.

## Metadata

- **Publisher** `BFS/OFS`
- **Organization.display_name.de** `Bundesamt für Statistik BFS`
- **Organization.url** `https://www.bfs.admin.ch`
- **Maintainer** `None`
- **Maintainer_email** `None`
- **Keywords.de** `['gesamtrechnung-der-sozialen-sicherheit', 'synthesestatistik', 'tabelle', 'soziale-sicherheit']`
- **Issued** `2022-02-14T00:00:00`
- **Metadata_created** `2022-05-11T12:59:09.221622`
- **Metadata_modified** `2023-01-16T10:08:56.537671`


# Load packages

```{r}

library(tidyverse)
library(skimr)

```

# Load data

-   The dataset has 1 distribution(s) in CSV format.
-   All available CSV distributions are listed below and can be read into a tibble.

```{r}

# Distribution 0
# Package_id               : e14dfefe-e64d-4ec1-9e1d-d33f09daa532
# Description              : Dieser Dataset präsentiert die jährlichen Daten der Ausgaben für Sozialleistungen in der Schweiz und in Europa nach Land, Sozialschutzfunktion (Sozialleistungen, Krankheit/Gesundheitsversorgung, Invalidität, Alter, Hinterbliebene, Familie/Kinder, Arbeitslosigkeit, Wohnen, Soziale Ausgrenzung n.a.g.) und Regime der sozialen Sicherheit (nur für die Schweiz), seit 1990. Die Beschreibungen der Variablen in der CSV-Datei sind im Anhang verfügbar.
# Issued                   : 2022-02-14T00:00:00
# Modified                 : 2022-01-17T00:00:00
# Rights                   : NonCommercialAllowed-CommercialWithPermission-ReferenceRequired

df <- read_delim('https://www.bfs.admin.ch/bfsstatic/dam/assets/21084051/master')



```

# Analyze data

```{r}

glimpse(df)
str(df)
skim(df)

head(df)
tail(df)

```

# Continue your code here...

```{r}

```

------------------------------------------------------------------------

# Contact

auskunftsdienst@bfs.admin.ch | info@bfs.admin.ch
