---
title: "Open Government Data, opendata.swiss"
date: "2023-01-16"
output: html_document
---

## Dataset: Änderung der Kantonsverfassung vom 13. Januar 2022 betreffend Anpassung der Bestimmungen über die Ombudsperson

Schlussresultate der kantonalen Abstimmung 'Änderung der Kantonsverfassung vom 13. Januar 2022 betreffend Anpassung der Bestimmungen über die Ombudsperson ', 15. Mai 2022, Kanton Basel-Landschaft, aufgeschlüsselt nach Gemeinden.

[Direct link by **opendata.swiss** for dataset](https://opendata.swiss/de/dataset/anderung-der-kantonsverfassung-vom-13-januar-2022-betreffend-anpassung-der-bestimmungen-uber-di)<br>
[Direct link by **Kanton Basel-Landschaft** for dataset](https://abstimmungen.bl.ch/vote/ct-13-30/data)

Auto generated R starter code for data set vote-ct-13-30@kanton-basel-landschaft.

## Metadata

- **Publisher** `Basel-Landschaft`
- **Organization.display_name.de** `Kanton Basel-Landschaft`
- **Organization.url** `https://www.bl.ch`
- **Maintainer** `None`
- **Maintainer_email** `None`
- **Keywords.de** `['abstimmung', 'kantonal']`
- **Issued** `2022-05-15T00:00:00`
- **Metadata_created** `2022-12-13T15:06:16.207560`
- **Metadata_modified** `2023-01-16T01:09:42.416618`


# Load packages

```{r}

library(tidyverse)
library(skimr)

```

# Load data

-   The dataset has 1 distribution(s) in CSV format.
-   All available CSV distributions are listed below and can be read into a tibble.

```{r}

# Distribution 0
# Package_id               : e2a08c9b-fb60-4f3d-83ad-0a1985e9fdd5
# Description              : 
# Issued                   : 2022-03-25T00:00:00
# Modified                 : 2022-10-06T00:00:00
# Rights                   : NonCommercialAllowed-CommercialAllowed-ReferenceRequired

df <- read_delim('https://abstimmungen.bl.ch/vote/ct-13-30/data-csv')



```

# Analyze data

```{r}

glimpse(df)
str(df)
skim(df)

head(df)
tail(df)

```

# Continue your code here...

```{r}

```

------------------------------------------------------------------------

# Contact

wahlen-abstimmungen@bl.ch | Basel-Landschaft
