---
title: "Open Government Data, opendata.swiss"
date: "2025-05-22"
output: html_document
---

## Dataset: Anrufe bei der Einsatzleitzentrale

Anrufe bei der Einsatzleitzentrale nach Kategorie und Jahr.

[Direct link by **opendata.swiss** for dataset](https://opendata.swiss/de/dataset/anrufe-bei-der-einsatzleitzentrale)<br>
[Direct link by **Stadt Zürich** for dataset](https://data.stadt-zuerich.ch/dataset/sid_srz_od1042_einsatzleitzentrale_anrufe_jahr_kategorie)

Auto generated R starter code for data set 480946d9-556d-434e-93c3-e4f1a44af711@stadt-zurich.

## Metadata

- **Publisher.name** `Schutz und Rettung, Sicherheitsdepartement`
- **Organization.display_name.de** `Stadt Zürich`
- **Organization.url** `http://www.stadt-zuerich.ch/opendata`
- **Maintainer** `None`
- **Maintainer_email** `None`
- **Keywords.de** `['gesundheit', 'sachdaten', 'sicherheit', 'dispositionen', 'tabelle', 'rettungsdienste', 'zeitreihe', 'feuerwehr', 'sasa']`
- **Issued** `2024-08-31T00:00:00`
- **Metadata_created** `2025-04-13T03:44:11.350618`
- **Metadata_modified** `2025-05-22T03:19:17.704475`


# Load packages

```{r}

library(tidyverse)
library(skimr)

```

# Load data

-   The dataset has 1 distribution(s) in CSV format.
-   All available CSV distributions are listed below and can be read into a tibble.

```{r}

# Distribution 0
# Package_id               : e2c42bdf-167d-480d-9a93-b0e1d664f85c
# Description              : 
# Issued                   : 2024-01-12T11:17:18.942966
# Modified                 : 2025-05-21T14:23:55.758961
# Rights                   : https://opendata.swiss/terms-of-use#terms_open

df <- read_delim('https://data.stadt-zuerich.ch/dataset/sid_srz_od1042_einsatzleitzentrale_anrufe_jahr_kategorie/download/GES104OD1042.csv')



```

# Analyze data

```{r}

glimpse(df)
str(df)
skim(df)

head(df)
tail(df)

```

# Continue your code here...

```{r}

```

------------------------------------------------------------------------

# Contact

opendata@zuerich.ch | Open Data Zürich
