---
title: "Open Government Data, opendata.swiss"
date: "2025-05-20"
output: html_document
---

## Dataset: Kinostatistik - Ergebnisse nach Kinowochen

Diese Tabelle präsentiert die monatlichen Ergebnisse der Film- und Kinostatistik nach Kinowochen (Anzahl Eintritte, Filme, Vorführungen, aktive Kinos, aktive Kinosäle) nach Herkunft des Films (alle Länder, Schweiz, Europa, andere Länder, USA) und Status (neu oder alle), ab 2019. Die Beschreibungen der Variablen in der CSV-Datei sind im Anhang verfügbar.

[Direct link by **opendata.swiss** for dataset](https://opendata.swiss/de/dataset/kinostatistik-ergebnisse-nach-kinowochen1)<br>
[Direct link by **Bundesamt für Statistik BFS** for dataset](https://www.bfs.admin.ch/asset/de/ts-x-16.02.01-01)

Auto generated R starter code for data set 23686237@bundesamt-fur-statistik-bfs.

## Metadata

- **Publisher.name** `nan`
- **Organization.display_name.de** `Bundesamt für Statistik BFS`
- **Organization.url** `https://www.bfs.admin.ch`
- **Maintainer** `info@bfs.admin.ch`
- **Maintainer_email** `auskunftsdienst@bfs.admin.ch`
- **Keywords.de** `['kultur-medien-informationsgesellschaft-sport', 'tabelle', 'schweizer-film--und-kinostatistik', 'vollerhebung']`
- **Issued** `2022-11-04T00:00:00`
- **Metadata_created** `2022-11-04T09:36:24.150346`
- **Metadata_modified** `2025-03-18T10:49:58.249553`


# Load packages

```{r}

library(tidyverse)
library(skimr)

```

# Load data

-   The dataset has 1 distribution(s) in CSV format.
-   All available CSV distributions are listed below and can be read into a tibble.

```{r}

# Distribution 0
# Package_id               : e2d8fec5-b8ca-4208-8048-b078c85b59bb
# Description              : Diese Tabelle präsentiert die monatlichen Ergebnisse der Film- und Kinostatistik nach Kinowochen (Anzahl Eintritte, Filme, Vorführungen, aktive Kinos, aktive Kinosäle) nach Herkunft des Films (alle Länder, Schweiz, Europa, andere Länder, USA) und Status (neu oder alle), ab 2019. Die Beschreibungen der Variablen in der CSV-Datei sind im Anhang verfügbar.
# Issued                   : 2022-11-04T00:00:00
# Modified                 : 2022-11-03T00:00:00
# Rights                   : https://opendata.swiss/terms-of-use#terms_by_ask

df <- read_delim('https://www.bfs.admin.ch/bfsstatic/dam/assets/23686238/master')



```

# Analyze data

```{r}

glimpse(df)
str(df)
skim(df)

head(df)
tail(df)

```

# Continue your code here...

```{r}

```

------------------------------------------------------------------------

# Contact

auskunftsdienst@bfs.admin.ch | info@bfs.admin.ch
