---
title: "Open Government Data, opendata.swiss"
date: "2023-01-16"
output: html_document
---

## Dataset: Ergänzungswahl für ein Mitglied des Kantonsgerichts vom 24. September 2017 (Vakanz Beat Furrer)

Schlussresultate der kantonalen Wahl 'Ergänzungswahl für ein Mitglied des Kantonsgerichts vom 24. September 2017 (Vakanz Beat Furrer)', 24. September 2017, Kanton Zug, aufgeschlüsselt nach Kandidaten und Gemeinden.

[Direct link by **opendata.swiss** for dataset](https://opendata.swiss/de/dataset/erganzungswahl-fur-ein-mitglied-des-kantonsgerichts-vom-24-september-2017-vakanz-beat-furrer)<br>
[Direct link by **Staatskanzlei Zug** for dataset](https://wab.zug.ch/election/ergaenzungswahl-fuer-ein-mitglied-des-kantonsgerichts-vom-24-september-2017-vakanz-beat-furrer/data)

Auto generated R starter code for data set election-ergaenzungswahl-fuer-ein-mitglied-des-kantonsgerichts-vom-24-september-2017-vakanz-beat-furrer@staatskanzlei-zug.

## Metadata

- **Publisher** `Staatskanzlei Zug`
- **Organization.display_name.de** `Staatskanzlei Zug`
- **Organization.url** ``
- **Maintainer** `Staatskanzlei Zug`
- **Maintainer_email** `info@zg.ch`
- **Keywords.de** `['wahl', 'kantonal']`
- **Issued** `2017-09-24T00:00:00`
- **Metadata_created** `2018-05-24T20:01:23.048762`
- **Metadata_modified** `2023-01-16T00:40:36.533921`


# Load packages

```{r}

library(tidyverse)
library(skimr)

```

# Load data

-   The dataset has 1 distribution(s) in CSV format.
-   All available CSV distributions are listed below and can be read into a tibble.

```{r}

# Distribution 0
# Package_id               : e4132325-20df-4475-9eca-623e5c6f94f4
# Description              : 
# Issued                   : 2018-05-22T00:00:00
# Modified                 : 2022-01-19T00:00:00
# Rights                   : NonCommercialAllowed-CommercialAllowed-ReferenceRequired

df <- read_delim('https://wab.zug.ch/election/ergaenzungswahl-fuer-ein-mitglied-des-kantonsgerichts-vom-24-september-2017-vakanz-beat-furrer/data-csv')



```

# Analyze data

```{r}

glimpse(df)
str(df)
skim(df)

head(df)
tail(df)

```

# Continue your code here...

```{r}

```

------------------------------------------------------------------------

# Contact

info@zg.ch | Staatskanzlei Zug
