---
title: "Open Government Data, opendata.swiss"
date: "2023-01-16"
output: html_document
---

## Dataset: Änderung vom 20. März 2008 des Bundesgesetzes über die Betäubungsmittel und die psychotropen Stoffe (Betäubungsmittelgesetz, BetmG)

Schlussresultate der eidgenössischen Abstimmung 'Änderung vom 20. März 2008 des Bundesgesetzes über die Betäubungsmittel und die psychotropen Stoffe (Betäubungsmittelgesetz, BetmG)', 30. November 2008, Kanton Basel-Landschaft, aufgeschlüsselt nach Gemeinden.

[Direct link by **opendata.swiss** for dataset](https://opendata.swiss/de/dataset/anderung-vom-20-marz-2008-des-bundesgesetzes-uber-die-betaubungsmittel-und-die-psychotropen-sto)<br>
[Direct link by **Kanton Basel-Landschaft** for dataset](https://abstimmungen.bl.ch/vote/anderung-vom-20-maerz-2008-des-bundesgesetzes-ueber-die-betaeubungsmittel-und-die-psychotropen-stoffe-betaeubungsmittelgesetz-betmg/data)

Auto generated R starter code for data set vote-anderung-vom-20-maerz-2008-des-bundesgesetzes-ueber-die-betaeubungsmittel-und-die-psychotropen-stoffe-betaeubungsmittelgesetz-betmg@kanton-basel-landschaft.

## Metadata

- **Publisher** `Basel-Landschaft`
- **Organization.display_name.de** `Kanton Basel-Landschaft`
- **Organization.url** `https://www.bl.ch`
- **Maintainer** `None`
- **Maintainer_email** `None`
- **Keywords.de** `['national', 'abstimmung']`
- **Issued** `2008-11-30T00:00:00`
- **Metadata_created** `2022-12-13T15:06:02.057488`
- **Metadata_modified** `2023-01-16T01:11:23.569977`


# Load packages

```{r}

library(tidyverse)
library(skimr)

```

# Load data

-   The dataset has 1 distribution(s) in CSV format.
-   All available CSV distributions are listed below and can be read into a tibble.

```{r}

# Distribution 0
# Package_id               : e45096f2-ce0e-4fb0-8edf-cbd61f161645
# Description              : 
# Issued                   : 2021-09-01T00:00:00
# Modified                 : 2022-01-19T00:00:00
# Rights                   : NonCommercialAllowed-CommercialAllowed-ReferenceRequired

df <- read_delim('https://abstimmungen.bl.ch/vote/anderung-vom-20-maerz-2008-des-bundesgesetzes-ueber-die-betaeubungsmittel-und-die-psychotropen-stoffe-betaeubungsmittelgesetz-betmg/data-csv')



```

# Analyze data

```{r}

glimpse(df)
str(df)
skim(df)

head(df)
tail(df)

```

# Continue your code here...

```{r}

```

------------------------------------------------------------------------

# Contact

wahlen-abstimmungen@bl.ch | Basel-Landschaft
