---
title: "Open Government Data, opendata.swiss"
date: "2024-09-10"
output: html_document
---

## Dataset: Aktuelle Auflistung von Videokameras der Stadtverwaltung Zürich

Diverse Dienstabteilungen der Stadtverwaltung Zürich setzen Videokameras zur Überwachung spezifischer Areale ein. In diesem Datensatz werden die bekannten Adressen dieser Kameras an allgemein zugänglichen Orten der Stadt Zürich veröffentlicht.

**Zweck**: Gemäss der Datenschutzverordnung sind öffentliche Organe bei der Videoüberwachung zu Transparenz verpflichtet.

[Direct link by **opendata.swiss** for dataset](https://opendata.swiss/de/dataset/aktuelle-auflistung-von-videokameras-der-stadtverwaltung-zurich1-1)<br>
[Direct link by **Stadt Zürich** for dataset](https://data.stadt-zuerich.ch/dataset/geo_aktuelle_auflistung_von_videokameras_der_stadtverwaltung_zuerich)

Auto generated R starter code for data set f0e16074-3722-48b2-ba3d-ba77a737118e@stadt-zurich.

## Metadata

- **Publisher** `Smart City Zürich, Stadtentwicklung, Präsidialdepartement`
- **Organization.display_name.de** `Stadt Zürich`
- **Organization.url** `http://www.stadt-zuerich.ch/opendata`
- **Maintainer** `None`
- **Maintainer_email** `None`
- **Keywords.de** `['punktdaten', 'videouberwachung', 'geoportal', 'tabelle', 'einzeldaten', 'kamerastandorte', 'stzh', 'auflistung-von-videokameras', 'geodaten', 'sachdaten']`
- **Issued** `nan`
- **Metadata_created** `2024-09-07T02:52:55.134808`
- **Metadata_modified** `2024-09-10T03:14:05.586485`


# Load packages

```{r}

library(tidyverse)
library(skimr)

```

# Load data

-   The dataset has 1 distribution(s) in CSV format.
-   All available CSV distributions are listed below and can be read into a tibble.

```{r}

# Distribution 0
# Package_id               : e58ccf1e-6de5-4173-9fdf-ff00d16ed7db
# Description              : 
# Issued                   : 2024-06-09T04:30:42.512835
# Modified                 : None
# Rights                   : NonCommercialAllowed-CommercialAllowed-ReferenceNotRequired

df <- read_delim('https://www.stadt-zuerich.ch/geodaten/download/Aktuelle_Auflistung_von_Videokameras_der_Stadtverwaltung_Zuerich?format=10008')



```

# Analyze data

```{r}

glimpse(df)
str(df)
skim(df)

head(df)
tail(df)

```

# Continue your code here...

```{r}

```

------------------------------------------------------------------------

# Contact

opendata@zuerich.ch | Open Data Zürich
