---
title: "Open Government Data, opendata.swiss"
date: "2025-12-28"
output: html_document
---

## Dataset: Kurse pro Kursart 2015-2024

Anzahl Ausbildungskurse pro Kursart für den Zeitraum von 2015-2024

Im jeweiligen Pflichtenheft steht, welche Kurse ein Zivi absolvieren muss. Die Kurse werden vom Regionalzentrum gebucht und das Kursaufgebot zusammen mit dem Einsatzaufgebot verschickt. 

Die obligatorischen Ausbildungskurse des ZIVI werden von Bildungsorganisationen durchgeführt, die im jeweiligen Einsatzbereich über grosse Expertise verfügen. 

[Direct link by **opendata.swiss** for dataset](https://opendata.swiss/de/dataset/kurse-pro-kursart-2015-2024)<br>
[Direct link by **Bundesamt für Zivildienst ZIVI** for dataset](https://www.zivi.admin.ch/it/cifre-e-fatti)

Auto generated R starter code for data set 57c34153-331f-4010-b4b4-01a4f29d7a11@bundesamt-fur-zivildienst-zivi.

## Metadata

- **Publisher.name** `nan`
- **Organization.display_name.de** `Bundesamt für Zivildienst ZIVI`
- **Organization.url** `https://www.zivi.admin.ch`
- **Maintainer** `None`
- **Maintainer_email** `None`
- **Keywords.de** `['zivildienst']`
- **Issued** `2025-03-25T00:00:00`
- **Metadata_created** `2025-12-24T11:22:37.129310`
- **Metadata_modified** `2025-12-24T11:22:37.129315`


# Load packages

```{r}

library(tidyverse)
library(skimr)

```

# Load data

-   The dataset has 1 distribution(s) in CSV format.
-   All available CSV distributions are listed below and can be read into a tibble.

```{r}

# Distribution 0
# Package_id               : e5f270e9-5c61-4404-bb5e-6b5680ed8fc0
# Description              : Anzahl Ausbildungskurse pro Kursart für den Zeitraum von 2015-2024 Im jeweiligen Pflichtenheft steht, welche Kurse ein Zivi absolvieren muss. Die Kurse werden vom Regionalzentrum gebucht und das Kursaufgebot zusammen mit dem Einsatzaufgebot verschickt.  Die obligatorischen Ausbildungskurse des ZIVI werden von Bildungsorganisationen durchgeführt, die im jeweiligen Einsatzbereich über grosse Expertise verfügen. 
# Issued                   : 2025-12-17T00:00:00
# Modified                 : None
# Rights                   : https://opendata.swiss/terms-of-use#terms_by

df <- read_delim('https://www.zivi.admin.ch/dam/de/sd-web/IyL81szEWX05/Anzahl%20Kurse%20nach%20Kursart%202015-2024.csv')



```

# Analyze data

```{r}

glimpse(df)
str(df)
skim(df)

head(df)
tail(df)

```

# Continue your code here...

```{r}

```

------------------------------------------------------------------------

# Contact

kommunikation@zivi.admin.ch | Bundesamt für Zivildienst ZIVI
