---
title: "Open Government Data, opendata.swiss"
date: "2025-09-20"
output: html_document
---

## Dataset: Verfügbare Betten in Alters- und Pflegeheimen ab 2007

Dieser Datensatz zeigt die Anzahl der verfügbaren Betten in Altersheimen im Kanton Freiburg, aufgeschlüsselt nach Bezirken, seit 2007. Die Daten werden in vier Kategorien bereitgestellt: - Betten APH Langzeitaufenthalt- Betten APH Langzeitaufenthalt OKP- Betten APH Kurzzeitaufenthalt- Plätze in TagesheimenOKP-Betten sind solche, für die nur eine Ausstattung mit Pflegepersonal gewährt wird, während anerkannte Pflegebetten solche sind, die mit Pflege- und Betreuungspersonal ausgestattet sind. Im Jahr 2018 fand mit dem neuen Gesetz über sozialmedizinische Leistungen (SMLG) eine Gesetzesänderung statt, durch die der Begriff der einfachen Heimbetten durch den Begriff der SOA-Betten ersetzt wurde.

[Direct link by **opendata.swiss** for dataset](https://opendata.swiss/de/dataset/verfugbare-betten-in-alters-und-pflegeheimen-ab-2007)<br>
[Direct link by **Amt für Statistik und Daten Freiburg** for dataset](https://opendata.fr.ch/explore/dataset/14_04_lits_homes/)

Auto generated R starter code for data set 14_04_lits_homes@ssd.

## Metadata

- **Publisher.name** `nan`
- **Organization.display_name.de** `Amt für Statistik und Daten Freiburg`
- **Organization.url** `https://www.fr.ch/deef/ssd`
- **Maintainer** `Centre de compétences et de coordination OGD / Kompetenz- und Koordinationszentrum für OGD`
- **Maintainer_email** `statfr@fr.ch`
- **Keywords.de** `['altersheimen', 'bezirk', 'pflegeheime', 'betten']`
- **Issued** `2025-01-17T00:00:00`
- **Metadata_created** `2025-01-30T19:23:07.117198`
- **Metadata_modified** `2025-09-19T05:50:58.728592`


# Load packages

```{r}

library(tidyverse)
library(skimr)

```

# Load data

-   The dataset has 1 distribution(s) in CSV format.
-   All available CSV distributions are listed below and can be read into a tibble.

```{r}

# Distribution 0
# Package_id               : e62eff26-b186-43fc-a244-21da97364300
# Description              : Verfügbare Betten in Alters- und Pflegeheimen ab 2007 (csv)
# Issued                   : 2025-01-17T00:00:00
# Modified                 : 2025-01-17T14:21:04.022000+00:00
# Rights                   : http://www.opendefinition.org/licenses/cc-by-sa

df <- read_delim('https://opendata.fr.ch/api/explore/v2.1/catalog/datasets/14_04_lits_homes/exports/csv?use_labels=true')



```

# Analyze data

```{r}

glimpse(df)
str(df)
skim(df)

head(df)
tail(df)

```

# Continue your code here...

```{r}

```

------------------------------------------------------------------------

# Contact

statfr@fr.ch | Centre de compétences et de coordination OGD / Kompetenz- und Koordinationszentrum für OGD
