---
title: "Open Government Data, opendata.swiss"
date: "2025-08-26"
output: html_document
---

## Dataset: Tularämie

Daten zur Verbreitung und zeitlichen Entwicklung von Tularämie Infektionen Erkrankungsfällen in der Schweiz und im Fürstentum Liechtenstein. Sie finden Daten zu laborbestätigten Fällen aus dem obligatorischen Meldesystem.

[Direct link by **opendata.swiss** for dataset](https://opendata.swiss/de/dataset/tularamie1)<br>
[Direct link by **Abteilung Übertragbare Krankheiten** for dataset](https://idd.bag.admin.ch)

Auto generated R starter code for data set tularaemie@abteilung-uebertragbare-krankheiten.

## Metadata

- **Publisher.name** `nan`
- **Organization.display_name.de** `Abteilung Übertragbare Krankheiten`
- **Organization.url** `https://www.bag.admin.ch/`
- **Maintainer** `Bundesamt für Gesundheit, Abteilung Übertragbare Krankheiten`
- **Maintainer_email** `idd@bag.admin.ch`
- **Keywords.de** `['tularamie-bag']`
- **Issued** `nan`
- **Metadata_created** `2024-11-14T11:54:52.330258`
- **Metadata_modified** `2025-08-25T02:48:42.293092`


# Load packages

```{r}

library(tidyverse)
library(skimr)

```

# Load data

-   The dataset has 1 distribution(s) in CSV format.
-   All available CSV distributions are listed below and can be read into a tibble.

```{r}

# Distribution 0
# Package_id               : e71c63e1-393b-45cc-9365-137f737192db
# Description              : Die Daten basieren auf Informationen, die Laboratorien, Ärztinnen und Ärzte sowie Spitäler dem BAG im Rahmen der Meldepflicht übermittelt haben.
# Issued                   : None
# Modified                 : 2025-08-20T00:00:00+00:00
# Rights                   : http://www.opendefinition.org/licenses/cc-by/

df <- read_delim('https://idd.bag.admin.ch/api/v1/export/latest/TULAREMIA_oblig/csv')



```

# Analyze data

```{r}

glimpse(df)
str(df)
skim(df)

head(df)
tail(df)

```

# Continue your code here...

```{r}

```

------------------------------------------------------------------------

# Contact

idd@bag.admin.ch | Bundesamt für Gesundheit, Abteilung Übertragbare Krankheiten
