---
title: "Open Government Data, opendata.swiss"
date: "2024-12-05"
output: html_document
---

## Dataset: Anzahl und Anteil der Beziehenden nach Situation im 6-Monatszeitraum nach Austritt aus der Arbeitslosenversicherung (ALV), der Invalidenversicherung (IV) oder der Sozialhilfe (SH) sowie Art des Übergangs nach Geschlecht, Nationalitätenkategorie und Altersgruppe

deutscher Text ?

[Direct link by **opendata.swiss** for dataset](https://opendata.swiss/de/dataset/anzahl-und-anteil-der-beziehenden-nach-situation-im-6-monatszeitraum-nach-austritt-aus-der-arbe1)<br>
[Direct link by **Bundesamt für Statistik BFS** for dataset](https://www.bfs.admin.ch/asset/de/ts-x-13.06.02.13)

Auto generated R starter code for data set 32378855@bundesamt-fur-statistik-bfs.

## Metadata

- **Publisher** `BFS/OFS`
- **Organization.display_name.de** `Bundesamt für Statistik BFS`
- **Organization.url** `https://www.bfs.admin.ch`
- **Maintainer** `None`
- **Maintainer_email** `None`
- **Keywords.de** `['frau', 'mann', 'geschlecht', 'soziale-sicherheit']`
- **Issued** `2024-10-14T06:30:00+00:00`
- **Metadata_created** `2024-10-14T09:35:13.589154`
- **Metadata_modified** `2024-12-04T09:42:49.597341`


# Load packages

```{r}

library(tidyverse)
library(skimr)

```

# Load data

-   The dataset has 1 distribution(s) in CSV format.
-   All available CSV distributions are listed below and can be read into a tibble.

```{r}

# Distribution 0
# Package_id               : e761abfc-2b34-4a7c-8748-4f84f7e7f398
# Description              : deutscher Text ?
# Issued                   : 2024-10-14T06:30:00+00:00
# Modified                 : 2024-09-26T14:00:01.612000+00:00
# Rights                   : https://opendata.swiss/terms-of-use#terms_by_ask

df <- read_delim('https://dam-api.bfs.admin.ch/hub/api/dam/assets/32378862/master')



```

# Analyze data

```{r}

glimpse(df)
str(df)
skim(df)

head(df)
tail(df)

```

# Continue your code here...

```{r}

```

------------------------------------------------------------------------

# Contact

auskunftsdienst@bfs.admin.ch | info@bfs.admin.ch
