---
title: "Open Government Data, opendata.swiss"
date: "2025-05-01"
output: html_document
---

## Dataset: Salmonellose

Daten zur Verbreitung und zeitlichen Entwicklung von Salmonellose Erkrankungsfällen in der Schweiz und im Fürstentum Liechtenstein. Sie finden Daten zu Fällen aus dem obligatorischen Meldesystem.

[Direct link by **opendata.swiss** for dataset](https://opendata.swiss/de/dataset/salmonellose1)<br>
[Direct link by **Abteilung Übertragbare Krankheiten** for dataset](https://idd.bag.admin.ch)

Auto generated R starter code for data set salmonella@abteilung-uebertragbare-krankheiten.

## Metadata

- **Publisher.name** `Bundesamt für Gesundheit, Abteilung Übertragbare Krankheiten`
- **Organization.display_name.de** `Abteilung Übertragbare Krankheiten`
- **Organization.url** `https://www.bag.admin.ch/`
- **Maintainer** `Bundesamt für Gesundheit, Abteilung Übertragbare Krankheiten`
- **Maintainer_email** `idd@bag.admin.ch`
- **Keywords.de** `['salmonellose-bag']`
- **Issued** `2024-07-25T12:00:00+00:00`
- **Metadata_created** `2024-11-14T11:54:55.626941`
- **Metadata_modified** `2025-04-30T04:46:57.483384`


# Load packages

```{r}

library(tidyverse)
library(skimr)

```

# Load data

-   The dataset has 1 distribution(s) in CSV format.
-   All available CSV distributions are listed below and can be read into a tibble.

```{r}

# Distribution 0
# Package_id               : e783dd1e-e726-4e17-8b46-535a442c2da7
# Description              : Die Daten basieren auf Informationen, die Laboratorien, Ärztinnen und Ärzte sowie Spitäler dem BAG im Rahmen der Meldepflicht übermittelt haben.
# Issued                   : None
# Modified                 : 2025-04-23T00:00:00+00:00
# Rights                   : https://opendata.swiss/terms-of-use#terms_by

df <- read_delim('https://idd.bag.admin.ch/api/v1/export/latest/SALMONELLOSIS_oblig/csv')



```

# Analyze data

```{r}

glimpse(df)
str(df)
skim(df)

head(df)
tail(df)

```

# Continue your code here...

```{r}

```

------------------------------------------------------------------------

# Contact

idd@bag.admin.ch | Bundesamt für Gesundheit, Abteilung Übertragbare Krankheiten
