---
title: "Open Government Data, opendata.swiss"
date: "2025-06-23"
output: html_document
---

## Dataset: Wohnbevölkerung nach Monat, Altersklasse, Geschlecht, Staatsangehörigkeit und Quartiergruppe, Stadt St.Gallen, seit 2008

Der Datensatz enthält den Bestand der Wohnbevölkerung am Ende des entsprechenden Monats.





Zur Wohnbevölkerung zählen:- die ständige Wohnbevölkerung am Hauptwohnsitz: alle Personen, die mit Hauptwohnsitz in der Stadt St.Gallen angemeldet sind und über die schweizerische Staatsbürgerschaft verfügen oder über eine ausländische Staatsbürgerschaft mit einer Aufenthalts- oder Niederlassungsbewilligung- die nicht-ständige ausländische Wohnbevölkerung: ausländische Staatsangehörige mit einer Kurzaufenthaltsbewilligung, vorläufig Aufgenommene, Schutzbedürftige sowie sich um Asyl Bewerbende soweit sie bei der städtischen Einwohnerkontrolle registriert sind- Personen mit einem Nebenwohnsitz (sogenannte 'Wochenaufenthalter/-innen'): angemeldete Aufenthalter/-innen in der Stadt St.Gallen mit einem Hauptwohnsitz anderswo in der Schweiz oder im Ausland. Ein Nebenwohnsitz wird meist in Zusammenhang mit einer Arbeitstätigkeit oder dem Besuch einer Ausbildungsinstitution in der Stadt St.Gallen errichtet.





Basis sind Daten der Bevölkerungsdienste Stadt St.Gallen (Aufbereitet unter der Bezeichnung 'STADTSGPOP' durch die Fachstelle für Statistik).




[Direct link by **opendata.swiss** for dataset](https://opendata.swiss/de/dataset/wohnbevolkerung-nach-monat-altersklasse-geschlecht-staatsangehorigkeit-und-quartiergruppe-2008)<br>
[Direct link by **Kanton St. Gallen** for dataset](https://daten.sg.ch/explore/dataset/wohnbevolkerung-nach-monat-alter-geschlecht-staatsangehorigkeit-quartiergruppe/)

Auto generated R starter code for data set wohnbevolkerung-nach-monat-alter-geschlecht-staatsangehorigkeit-quartiergruppe@kanton-st-gallen.

## Metadata

- **Publisher.name** `kanton-st-gallen`
- **Organization.display_name.de** `Kanton St. Gallen`
- **Organization.url** `https://www.sg.ch`
- **Maintainer** `Fachstelle für Statistik Kanton St.Gallen`
- **Maintainer_email** `statistik@sg.ch`
- **Keywords.de** `['bewohner', 'altersklasse', 'staatszugehorigkeit', 'staatsburgerschaft', 'kreis', 'geschlecht', 'alter', 'nationalitat', 'bevolkerung', 'population', 'quartiergrupppe', 'einwohner']`
- **Issued** `2023-11-30T00:00:00`
- **Metadata_created** `2024-03-13T05:23:06.283755`
- **Metadata_modified** `2025-06-23T03:39:38.047444`


# Load packages

```{r}

library(tidyverse)
library(skimr)

```

# Load data

-   The dataset has 1 distribution(s) in CSV format.
-   All available CSV distributions are listed below and can be read into a tibble.

```{r}

# Distribution 0
# Package_id               : e813e4a4-9152-47c5-8a50-39de94145ebc
# Description              : Wohnbevölkerung nach Monat, Altersklasse, Geschlecht, Staatsangehörigkeit und Quartiergruppe, Stadt St.Gallen, seit 2008 (csv)
# Issued                   : 2023-11-30T00:00:00
# Modified                 : 2025-05-08T11:39:18.757000+00:00
# Rights                   : https://opendata.swiss/terms-of-use#terms_by

df <- read_delim('https://daten.sg.ch/api/v2/catalog/datasets/wohnbevolkerung-nach-monat-alter-geschlecht-staatsangehorigkeit-quartiergruppe/exports/csv?use_labels=true')



```

# Analyze data

```{r}

glimpse(df)
str(df)
skim(df)

head(df)
tail(df)

```

# Continue your code here...

```{r}

```

------------------------------------------------------------------------

# Contact

statistik@sg.ch | Fachstelle für Statistik Kanton St.Gallen
