---
title: "Open Government Data, opendata.swiss"
date: "2025-07-05"
output: html_document
---

## Dataset: Bevölkerungsbewegungen in Winterthur

Bevölkerungsbewegungen in der Stadt Winterthur, pro Jahr. Die Daten zeichnen Veränderungen in der städtischen Bevölkerung nach: Zu- und Wegzüge, Umzüge, Geburten und Todesfälle. Die Daten beziehen wir von der Einwohnerkontrolle. Eine vollständige Dokumentation ist in der Ressource 'Dokumentation Daten' zu finden.

[Direct link by **opendata.swiss** for dataset](https://opendata.swiss/de/dataset/bevolkerungsbewegungen-in-winterthur)<br>
[Direct link by **Stadt Winterthur** for dataset](https://stadt.winterthur.ch/themen/die-stadt/winterthur/statistik/bevoelkerung)

Auto generated R starter code for data set 2742@stadt-winterthur.

## Metadata

- **Publisher.name** `Stadt Winterthur`
- **Organization.display_name.de** `Stadt Winterthur`
- **Organization.url** `https://stadt.winterthur.ch/themen/die-stadt/winterthur/statistik`
- **Maintainer** `Stadt Winterthur, Stadtentwicklung der Stadt Winterthur`
- **Maintainer_email** `statistik@win.ch`
- **Keywords.de** `['todesfaelle', 'wanderungsbewegungen', 'geburten', 'zuzuege', 'wanderungsbilanz', 'wegzuege']`
- **Issued** `2024-11-21T12:33:20+01:00`
- **Metadata_created** `2024-11-22T04:07:14.123027`
- **Metadata_modified** `2025-07-04T06:08:17.591123`


# Load packages

```{r}

library(tidyverse)
library(skimr)

```

# Load data

-   The dataset has 1 distribution(s) in CSV format.
-   All available CSV distributions are listed below and can be read into a tibble.

```{r}

# Distribution 0
# Package_id               : e97c67e0-7a8c-4aeb-b17f-9e1d04f637b2
# Description              : Eine vollständige Dokumentation ist in der Ressource "Dokumentation Daten" zu finden.
# Issued                   : 2024-11-21T12:33:20+01:00
# Modified                 : 2025-05-28T11:29:04+01:00
# Rights                   : https://opendata.swiss/terms-of-use#terms_open

df <- read_delim('https://www.web.statistik.zh.ch/ogd/daten/ressourcen/KTZH_00002742_00005663.csv')



```

# Analyze data

```{r}

glimpse(df)
str(df)
skim(df)

head(df)
tail(df)

```

# Continue your code here...

```{r}

```

------------------------------------------------------------------------

# Contact

statistik@win.ch | Stadt Winterthur, Stadtentwicklung der Stadt Winterthur
