---
title: "Open Government Data, opendata.swiss"
date: "2025-09-04"
output: html_document
---

## Dataset: Neuerstellte Wohnungen nach Art Ersatzbau, Statistischer Zone und Eigentumsart

Der Datensatz enthält die neuerstellten Wohnungen nach Art des Ersatzbaus (Wohnersatz, Umnutzung, auf unbebauter Fläche), differenziert nach Eigentumsart und Statistischer Zone/Stadtquartier/Stadtkreis.

[Direct link by **opendata.swiss** for dataset](https://opendata.swiss/de/dataset/neuerstellte-wohnungen-nach-art-ersatzbau-statistischer-zone-und-eigentumsgruppe-seit-2000)<br>
[Direct link by **Stadt Zürich** for dataset](https://data.stadt-zuerich.ch/dataset/bau_neubau_whg_ersatzbauart_eigentumsgruppe_statzone_seit2000_od5324)

Auto generated R starter code for data set f27d0c4b-ffeb-4ae3-afe5-797ec9101647@stadt-zurich.

## Metadata

- **Publisher.name** `Statistik Stadt Zürich, Präsidialdepartement`
- **Organization.display_name.de** `Stadt Zürich`
- **Organization.url** `http://www.stadt-zuerich.ch/opendata`
- **Maintainer** `Open Data Zürich`
- **Maintainer_email** `opendata@zuerich.ch`
- **Keywords.de** `['zeitreihe', 'eigentum', 'ersatzneubau', 'wohnen', 'wohnersatz', 'gemeinnuetzig', 'umbau', 'umnutzung', 'neubau', 'sachdaten', 'tabelle', 'wohnung', 'erneuerung', 'privat', 'abbruch', 'sasa']`
- **Issued** `2020-04-07T00:00:00`
- **Metadata_created** `2020-04-07T07:45:33.416690`
- **Metadata_modified** `2025-09-04T03:27:41.635502`


# Load packages

```{r}

library(tidyverse)
library(skimr)

```

# Load data

-   The dataset has 1 distribution(s) in CSV format.
-   All available CSV distributions are listed below and can be read into a tibble.

```{r}

# Distribution 0
# Package_id               : e9ba844b-96f4-440a-a441-812c5a33b0e3
# Description              : 
# Issued                   : 2020-06-04T17:35:31.428347
# Modified                 : 2025-03-09T20:56:43.812045
# Rights                   : https://opendata.swiss/terms-of-use#terms_open

df <- read_delim('https://data.stadt-zuerich.ch/dataset/bau_neubau_whg_ersatzbauart_eigentumsgruppe_statzone_seit2000_od5324/download/BAU532OD5324.csv')



```

# Analyze data

```{r}

glimpse(df)
str(df)
skim(df)

head(df)
tail(df)

```

# Continue your code here...

```{r}

```

------------------------------------------------------------------------

# Contact

opendata@zuerich.ch | Open Data Zürich
