---
title: "Open Government Data, opendata.swiss"
date: "2023-01-16"
output: html_document
---

## Dataset: Frauenanteil im Gemeinderat 1972-2004

Das Stadtarchiv bewahrt historisch bedeutsame Unterlagen zur Geschichte der Einwohnergemeinde Bern. Die Zusammensetzung der Behörden wurde 2007 von Emil Erne herausgegeben und von Bettina Tögel zusammengestellt. Die Erschliessung auf Ebene Serie richtet sich nach der originalen Gliederung in sechs Bundesordnern.

[Direct link by **opendata.swiss** for dataset](https://opendata.swiss/de/dataset/de-frauenanteil-im-gemeinderat-1972-2004)<br>
[Direct link by **Stadtarchiv Bern** for dataset](http://www.bern.ch/open-government-data-ogd/ogd-nach-themen/stadtarchiv-ogd)

Auto generated R starter code for data set SAB_D4_2 - Frauenanteil im Gemeinderat 1972-2004@stadtarchiv-bern.

## Metadata

- **Publisher** `Stadtarchiv der Stadt Bern`
- **Organization.display_name.de** `Stadtarchiv Bern`
- **Organization.url** `http://www.bern.ch/themen/stadt-recht-und-politik/informationen-im-stadtarchiv`
- **Maintainer** `Stadtarchiv der Stadt Bern, Stadtkanzlei, Helvetiastrasse 6, 3005 Bern, +41 31 321 62 40`
- **Maintainer_email** `stadtarchiv@bern.ch`
- **Keywords.de** `['frauenanteil', 'gemeinderat', 'stadt-bern', 'stadtarchiv']`
- **Issued** `2017-12-12T00:00:00`
- **Metadata_created** `2018-02-23T09:42:36.923769`
- **Metadata_modified** `2022-05-03T14:42:06.441077`


# Load packages

```{r}

library(tidyverse)
library(skimr)

```

# Load data

-   The dataset has 1 distribution(s) in CSV format.
-   All available CSV distributions are listed below and can be read into a tibble.

```{r}

# Distribution 0
# Package_id               : ea9be06a-3834-4840-829b-85cb4fa13637
# Description              : Die Tabelle wurde anhand der jährlichen Mitgliederlisten des Stadtrates (Gemeinderat/ Mitglieder) erstellt, wo die benutzten Quellen im einzelnen aufgeführt sind. die Gemeindewahlen fanden üblicherweise im Dezember des Vorjahres statt.
# Issued                   : 2017-12-12T00:00:00
# Modified                 : 
# Rights                   : NonCommercialAllowed-CommercialAllowed-ReferenceRequired

df <- read_delim('http://www.bern.ch/open-government-data-ogd/ogd-nach-themen/stadtarchiv-ogd/download-zusammensetzung_der_behoerden_1832_bis_2005-ogd/frauenanteil-im-gemeinderat-1972-bis-2004.txt/download')



```

# Analyze data

```{r}

glimpse(df)
str(df)
skim(df)

head(df)
tail(df)

```

# Continue your code here...

```{r}

```

------------------------------------------------------------------------

# Contact

stadtarchiv@bern.ch | Stadtarchiv der Stadt Bern, Stadtkanzlei, Helvetiastrasse 6, 3005 Bern, +41 31 321 62 40
