---
title: "Open Government Data, opendata.swiss"
date: "2023-01-16"
output: html_document
---

## Dataset: Geburten nach Stadtquartier, Alter der Mutter, Geschlecht des Kindes, Herkunft von Mutter und Kind, seit 1993.


Anzahl Geburten (Lebendgeborene) nach Stadtquartier, Alter der Mutter, Geschlecht des Kindes, Herkunft von Mutter und Kind, seit 1993.


[Direct link by **opendata.swiss** for dataset](https://opendata.swiss/de/dataset/geburten-nach-stadtquartier-alter-der-mutter-geschlecht-des-kindes-herkunft-von-mutter-und-1993)<br>
[Direct link by **Stadt Zürich** for dataset](https://data.stadt-zuerich.ch/dataset/bev_geburten_jahr_altermutter_geschlecht_herkunft_quartier_od5702)

Auto generated R starter code for data set aef0654e-1691-49a2-b5fd-2fb220b78bfd@stadt-zurich.

## Metadata

- **Publisher** `Bevölkerungsamt, Präsidialdepartement`
- **Organization.display_name.de** `Stadt Zürich`
- **Organization.url** `http://www.stadt-zuerich.ch/opendata`
- **Maintainer** `Open Data Zürich`
- **Maintainer_email** `opendata@zuerich.ch`
- **Keywords.de** `['bevszenarieninput', 'sasa', 'tabelle', 'zeitreihe', 'sachdaten']`
- **Issued** `2020-10-30T00:00:00`
- **Metadata_created** `2020-11-24T16:31:43.256348`
- **Metadata_modified** `2023-01-16T00:50:03.209993`


# Load packages

```{r}

library(tidyverse)
library(skimr)

```

# Load data

-   The dataset has 1 distribution(s) in CSV format.
-   All available CSV distributions are listed below and can be read into a tibble.

```{r}

# Distribution 0
# Package_id               : eb05cc97-2c51-4561-9bc7-40f6c3a04f7a
# Description              : 
# Issued                   : 2020-11-23T00:00:00
# Modified                 : 2023-01-16T00:00:00
# Rights                   : NonCommercialAllowed-CommercialAllowed-ReferenceNotRequired

df <- read_delim('https://data.stadt-zuerich.ch/dataset/bev_geburten_jahr_altermutter_geschlecht_herkunft_quartier_od5702/download/BEV570OD5702.csv')



```

# Analyze data

```{r}

glimpse(df)
str(df)
skim(df)

head(df)
tail(df)

```

# Continue your code here...

```{r}

```

------------------------------------------------------------------------

# Contact

opendata@zuerich.ch | Open Data Zürich
