---
title: "Open Government Data, opendata.swiss"
date: "2023-01-16"
output: html_document
---

## Dataset: Wöchentliche Todesfälle, 2010-2022

Dieser Dataset präsentiert die wöchentlichen Zahlen der Todesfälle, der erwarteten Todesfälle und der Übersterblichkeit nach Alter (0-64, 65+), 2010-2022.

[Direct link by **opendata.swiss** for dataset](https://opendata.swiss/de/dataset/wochentliche-todesfalle-2010-20224)<br>
[Direct link by **Bundesamt für Statistik BFS** for dataset](https://www.bfs.admin.ch/asset/de/ts-d-14.03.04.03-wr)

Auto generated R starter code for data set 23908327@bundesamt-fur-statistik-bfs.

## Metadata

- **Publisher** `BFS/OFS`
- **Organization.display_name.de** `Bundesamt für Statistik BFS`
- **Organization.url** `https://www.bfs.admin.ch`
- **Maintainer** `None`
- **Maintainer_email** `None`
- **Keywords.de** `['tabelle', 'statistik-der-todesursachen-und-totgeburten', 'gesundheit', 'vollerhebung']`
- **Issued** `2022-12-27T00:00:00`
- **Metadata_created** `2022-12-28T09:36:03.794236`
- **Metadata_modified** `2022-12-28T09:36:03.794242`


# Load packages

```{r}

library(tidyverse)
library(skimr)

```

# Load data

-   The dataset has 4 distribution(s) in CSV format.
-   All available CSV distributions are listed below and can be read into a tibble.

```{r}

# Distribution 0
# Package_id               : ec9ca9ee-036b-49e5-9b73-2c7f342e7440
# Description              : Dieser Dataset präsentiert die wöchentlichen Zahlen der Todesfälle, der erwarteten Todesfälle und der Übersterblichkeit nach Alter (0-64, 65+), 2010-2022.
# Issued                   : 2022-12-27T00:00:00
# Modified                 : 2022-12-27T00:00:00
# Rights                   : NonCommercialAllowed-CommercialWithPermission-ReferenceRequired

df <- read_delim('https://www.bfs.admin.ch/bfsstatic/dam/assets/23908335/master')

# Distribution 1
# Package_id               : ec9ca9ee-036b-49e5-9b73-2c7f342e7440
# Description              : 
# Issued                   : 2022-12-27T00:00:00
# Modified                 : 2022-12-27T00:00:00
# Rights                   : NonCommercialAllowed-CommercialWithPermission-ReferenceRequired

df <- read_delim('https://www.bfs.admin.ch/bfsstatic/dam/assets/23908341/master')

# Distribution 2
# Package_id               : ec9ca9ee-036b-49e5-9b73-2c7f342e7440
# Description              : 
# Issued                   : 2022-12-27T00:00:00
# Modified                 : 2022-12-27T00:00:00
# Rights                   : NonCommercialAllowed-CommercialWithPermission-ReferenceRequired

df <- read_delim('https://www.bfs.admin.ch/bfsstatic/dam/assets/23908346/master')

# Distribution 3
# Package_id               : ec9ca9ee-036b-49e5-9b73-2c7f342e7440
# Description              : 
# Issued                   : 2022-12-27T00:00:00
# Modified                 : 2022-12-27T00:00:00
# Rights                   : NonCommercialAllowed-CommercialWithPermission-ReferenceRequired

df <- read_delim('https://www.bfs.admin.ch/bfsstatic/dam/assets/23908351/master')



```

# Analyze data

```{r}

glimpse(df)
str(df)
skim(df)

head(df)
tail(df)

```

# Continue your code here...

```{r}

```

------------------------------------------------------------------------

# Contact

auskunftsdienst@bfs.admin.ch | info@bfs.admin.ch
