---
title: "Open Government Data, opendata.swiss"
date: "2023-01-16"
output: html_document
---

## Dataset: Resultate der eidgenössischen Abstimmungen im Kanton Thurgau ab 1866 - Ebene Kanton

Der Datensatz beinhaltet die Abstimmungsresultate aller eidgenössischer Abstimmungen seit 1866 auf kantonaler Ebene. Nebst dem Datum, dem genauen Wortlaut der Abstimmung und den Ergebnissen (Ja-/Nein-Stimmen) sind in den Daten auch Angaben zum Abstimmungstyp (Volksinitiative, Volksinitiative mit Gegenentwurf, Obligatorisches Referendum, Fakultatives Referendum, Plebiszit), zur Anzahl Stimmberechtigter, den eingelegten Stimmzetteln, den gültigen, ungültigen sowie leeren Stimmen, der Stimmbeteiligung und dem Ja-Anteil in Prozent enthalten. Hinweis: Für die Abstimmungen vor 2004 liegen keine Daten zur Anzahl leerer und ungültiger Stimmen vor. Zudem fehlen für Abstimmungen im 19. Jahrhundert teilweise auch die Informationen zur Anzahl Stimmberechtigter und der Stimmbeteiligung.Datenstand: Abstimmungstag

[Direct link by **opendata.swiss** for dataset](https://opendata.swiss/de/dataset/resultate-der-eidgenossischen-abstimmungen-im-kanton-thurgau-ab-1866-ebene-kanton)<br>
[Direct link by **Kanton Thurgau** for dataset](https://data.tg.ch/explore/dataset/sk-stat-49/)

Auto generated R starter code for data set sk-stat-49@kanton-thurgau.

## Metadata

- **Publisher** `kanton-thurgau`
- **Organization.display_name.de** `Kanton Thurgau`
- **Organization.url** `https://ogd.tg.ch`
- **Maintainer** `OGD-Koordinationsstelle Kanton Thurgau`
- **Maintainer_email** `ogd@tg.ch`
- **Keywords.de** `['referendum', 'abstimmung', 'initiative', 'ja-stimmen', 'eidgenossisch', 'resultat', 'stimmberechtigte', 'obligatorisch', 'eidgenossische-abstimmung', 'fakultativ', 'abstimmungsergebnis', 'nein-stimmen']`
- **Issued** `2018-01-18T00:00:00`
- **Metadata_created** `2022-02-28T11:06:02.399595`
- **Metadata_modified** `2023-01-16T11:02:40.580723`


# Load packages

```{r}

library(tidyverse)
library(skimr)

```

# Load data

-   The dataset has 1 distribution(s) in CSV format.
-   All available CSV distributions are listed below and can be read into a tibble.

```{r}

# Distribution 0
# Package_id               : eccb2f3a-1a31-4149-aa0d-2ef20fb5dece
# Description              : Resultate der eidgenössischen Abstimmungen im Kanton Thurgau ab 1866 - Ebene Kanton (csv)
# Issued                   : 2018-01-18T00:00:00
# Modified                 : 2022-12-07T00:00:00
# Rights                   : NonCommercialAllowed-CommercialAllowed-ReferenceRequired

df <- read_delim('https://data.tg.ch/api/v2/catalog/datasets/sk-stat-49/exports/csv')



```

# Analyze data

```{r}

glimpse(df)
str(df)
skim(df)

head(df)
tail(df)

```

# Continue your code here...

```{r}

```

------------------------------------------------------------------------

# Contact

ogd@tg.ch | OGD-Koordinationsstelle Kanton Thurgau
