---
title: "Open Government Data, opendata.swiss"
date: "2024-11-22"
output: html_document
---

## Dataset: Betreibungen im Kanton Thurgau nach Art der Betreibungen

Der Datensatz beinhaltet die erfassten und oder durchgeführten Zahlungsbefehle, Pfändungsvollzüge und Verwertungen aufgeschlüsselt auf Monatsebene für die jeweiligen fünf Bezirksbetreibungsämter (Kreuzlingen, Arbon, Weinfelden, Frauenfeld, Münchwilen) und zwei Aussenstellen (Steckborn, Bischofszell).Hinweis: Bei der halbjährlichen Aktualisierung werden rückwirkende Korrekturen ebenfalls aufgenommen. Datenquelle: Amt für Betreibungs- und Konkurswesen

[Direct link by **opendata.swiss** for dataset](https://opendata.swiss/de/dataset/betreibungen-im-kanton-thurgau-nach-art-der-betreibungen)<br>
[Direct link by **Kanton Thurgau** for dataset](https://data.tg.ch/explore/dataset/djs-ka-1/)

Auto generated R starter code for data set djs-ka-1@kanton-thurgau.

## Metadata

- **Publisher** `kanton-thurgau`
- **Organization.display_name.de** `Kanton Thurgau`
- **Organization.url** `https://ogd.tg.ch`
- **Maintainer** `OGD-Koordinationsstelle Kanton Thurgau`
- **Maintainer_email** `ogd@tg.ch`
- **Keywords.de** `['bezirk', 'verwaltungsgrenze', 'pfandungsvollzug', 'zahlungsbefehl', 'betreuung', 'verwertung']`
- **Issued** `2021-06-29T00:00:00`
- **Metadata_created** `2022-02-28T11:05:55.211267`
- **Metadata_modified** `2024-11-21T11:20:23.403873`


# Load packages

```{r}

library(tidyverse)
library(skimr)

```

# Load data

-   The dataset has 1 distribution(s) in CSV format.
-   All available CSV distributions are listed below and can be read into a tibble.

```{r}

# Distribution 0
# Package_id               : ed70320c-b4d8-41e0-9374-b5a47ab2c86c
# Description              : Betreibungen im Kanton Thurgau nach Art der Betreibungen (csv)
# Issued                   : 2021-06-29T00:00:00
# Modified                 : 2024-11-21T11:00:21.135922
# Rights                   : https://opendata.swiss/terms-of-use#terms_by

df <- read_delim('https://data.tg.ch/api/v2/catalog/datasets/djs-ka-1/exports/csv?use_labels=true')



```

# Analyze data

```{r}

glimpse(df)
str(df)
skim(df)

head(df)
tail(df)

```

# Continue your code here...

```{r}

```

------------------------------------------------------------------------

# Contact

ogd@tg.ch | OGD-Koordinationsstelle Kanton Thurgau
