---
title: "Open Government Data, opendata.swiss"
date: "2024-02-09"
output: html_document
---

## Dataset: Gebäude- und Wohnungsregister der Stadt Zürich (GWZ) gemäss GWR-Datenmodell

Der vorliegende Datensatz enthält **tagesaktuelle**, georeferenzierte Informationen zu allen **Gebäuden**, **Wohnungen** und **Gebäudeeingängen** in der Stadt Zürich, gemäss des GWR-Datenmodells.



**Zweck**: Das von Statistik Stadt Zürich geführte Gebäude- und Wohnungsregister der Stadt Zürich (GWZ), bildet die Datenbasis für die gesetzlich vorgesehenen Datenlieferungen zuhanden des Bundesamtes für Statistik (BFS), welches das eidgenössische Gebäude- und Wohnungsregister (GWR) führt.
Das GWR enthält die wichtigsten Grunddaten zu Gebäuden und Wohnungen in der Schweiz. Es wird für Statistik-, Forschungs- und Planungszwecke genutzt und dient den Kantonen und Gemeinden für den Vollzug gesetzlicher Aufgaben.

[Direct link by **opendata.swiss** for dataset](https://opendata.swiss/de/dataset/gebaude-und-wohnungsregister-der-stadt-zurich-gwz-gemass-gwr-datenmodell)<br>
[Direct link by **Stadt Zürich** for dataset](https://data.stadt-zuerich.ch/dataset/geo_gebaeude__und_wohnungsregister_der_stadt_zuerich__gwz__gemaess_gwr_datenmodell)

Auto generated R starter code for data set d57268e5-1891-4321-9b5a-c3c5dc57ec5d@stadt-zurich.

## Metadata

- **Publisher** `Angebot, Statistik Stadt Zürich, Präsidialdepartement`
- **Organization.display_name.de** `Stadt Zürich`
- **Organization.url** `http://www.stadt-zuerich.ch/opendata`
- **Maintainer** `Open Data Zürich`
- **Maintainer_email** `opendata@zuerich.ch`
- **Keywords.de** `['gebaude', 'wohnungen', 'stzh', 'wohnungsflache', 'gebaudealter', 'vektordaten', 'geoportal', 'sasa', 'gebaudeart', 'geodaten', 'gebaudeeingange', 'heizungsart', 'zimmerzahl', 'punktdaten']`
- **Issued** `nan`
- **Metadata_created** `2023-11-07T03:43:29.342577`
- **Metadata_modified** `2024-02-08T04:39:05.045055`


# Load packages

```{r}

library(tidyverse)
library(skimr)

```

# Load data

-   The dataset has 3 distribution(s) in CSV format.
-   All available CSV distributions are listed below and can be read into a tibble.

```{r}

# Distribution 0
# Package_id               : ed859600-e4b3-4283-a230-8cb18e6274f7
# Description              : 
# Issued                   : 2023-06-11T03:13:06.439779
# Modified                 : 2024-07-02T04:04:27.219167
# Rights                   : NonCommercialAllowed-CommercialAllowed-ReferenceNotRequired

df <- read_delim('https://data.stadt-zuerich.ch/dataset/geo_gebaeude__und_wohnungsregister_der_stadt_zuerich__gwz__gemaess_gwr_datenmodell/download/gwr_stzh_gebaeude.csv')

# Distribution 1
# Package_id               : ed859600-e4b3-4283-a230-8cb18e6274f7
# Description              : 
# Issued                   : 2023-06-11T03:13:08.296444
# Modified                 : 2024-07-02T04:04:31.813392
# Rights                   : NonCommercialAllowed-CommercialAllowed-ReferenceNotRequired

df <- read_delim('https://data.stadt-zuerich.ch/dataset/geo_gebaeude__und_wohnungsregister_der_stadt_zuerich__gwz__gemaess_gwr_datenmodell/download/gwr_stzh_wohnungen.csv')

# Distribution 2
# Package_id               : ed859600-e4b3-4283-a230-8cb18e6274f7
# Description              : 
# Issued                   : 2023-06-11T03:13:07.504166
# Modified                 : 2024-07-02T04:04:29.748158
# Rights                   : NonCommercialAllowed-CommercialAllowed-ReferenceNotRequired

df <- read_delim('https://data.stadt-zuerich.ch/dataset/geo_gebaeude__und_wohnungsregister_der_stadt_zuerich__gwz__gemaess_gwr_datenmodell/download/gwr_stzh_gebaeudeeingaenge.csv')



```

# Analyze data

```{r}

glimpse(df)
str(df)
skim(df)

head(df)
tail(df)

```

# Continue your code here...

```{r}

```

------------------------------------------------------------------------

# Contact

opendata@zuerich.ch | Open Data Zürich
