---
title: "Open Government Data, opendata.swiss"
date: "2023-05-13"
output: html_document
---

## Dataset: Kommunaler Richtplan Verkehr

Kommunaler Richtplan Verkehr neuer Entwurf. Besteht aus den 4 Teilplänen:
- Fussverkehr
- Veloverkehr
- MIV
- OEV

**Zweck**: Richtplanung

[Direct link by **opendata.swiss** for dataset](https://opendata.swiss/de/dataset/kommunaler-richtplan-verkehr)<br>
[Direct link by **Stadt Zürich** for dataset](https://data.stadt-zuerich.ch/dataset/geo_kommunaler_richtplan_verkehr)

Auto generated R starter code for data set 1accf98c-256e-44fb-8662-84525f5f6f89@stadt-zurich.

## Metadata

- **Publisher** `Grundlagen + Strategien, Tiefbauamt, Tiefbau- und Entsorgungsdepartement`
- **Organization.display_name.de** `Stadt Zürich`
- **Organization.url** `http://www.stadt-zuerich.ch/opendata`
- **Maintainer** `Open Data Zürich`
- **Maintainer_email** `opendata@zuerich.ch`
- **Keywords.de** `['liniendaten', 'verkehr', 'polygondaten', 'punktdaten', 'geoportal', 'geodaten', 'stzh', 'vektordaten']`
- **Issued** `nan`
- **Metadata_created** `2023-02-11T01:23:58.963915`
- **Metadata_modified** `2023-05-13T00:57:23.882679`


# Load packages

```{r}

library(tidyverse)
library(skimr)

```

# Load data

-   The dataset has 1 distribution(s) in CSV format.
-   All available CSV distributions are listed below and can be read into a tibble.

```{r}

# Distribution 0
# Package_id               : ee4f9032-ab5d-452f-9a51-2a72ead7d386
# Description              : 
# Issued                   : 2023-02-10T03:03:00.425232
# Modified                 : None
# Rights                   : NonCommercialAllowed-CommercialAllowed-ReferenceNotRequired

df <- read_delim('https://www.stadt-zuerich.ch/geodaten/download/Kommunaler_Richtplan_Verkehr?format=10008')



```

# Analyze data

```{r}

glimpse(df)
str(df)
skim(df)

head(df)
tail(df)

```

# Continue your code here...

```{r}

```

------------------------------------------------------------------------

# Contact

opendata@zuerich.ch | Open Data Zürich
