---
title: "Open Government Data, opendata.swiss"
date: "2024-07-08"
output: html_document
---

## Dataset: COVID_19 Gesellschaftsmonitoring des Kantons Zürich

Datenreihen zu verschiedenen Indikatoren – die meisten auf Tagesbasis – können dabei helfen, besser zu verstehen, wie die Bevölkerung auf die COVID-19-Pandemie und die behördlichen Massnahmen zu ihrer Bewältigung reagiert hat. Verzeichnis aller Indikatoren und Spezifikation der Datenstruktur im Readme unter 'Weiterführende Informationen'.

[Direct link by **opendata.swiss** for dataset](https://opendata.swiss/de/dataset/covid_19-gesellschaftsmonitoring-des-kantons-zurich)<br>
[Direct link by **Statistisches Amt Kanton Zürich** for dataset](https://github.com/statistikZH/covid19monitoring)

Auto generated R starter code for data set 740@statistisches-amt-kanton-zuerich.

## Metadata

- **Publisher** `Statistisches Amt des Kantons Zürich`
- **Organization.display_name.de** `Statistisches Amt Kanton Zürich`
- **Organization.url** `https://www.zh.ch/de/direktion-der-justiz-und-des-innern/statistisches-amt.html`
- **Maintainer** `Statistisches Amt des Kantons Zürich, Analysen & Studien`
- **Maintainer_email** `peter.moser@statistik.ji.zh.ch`
- **Keywords.de** `['kindergarten', 'soziales', 'kinderkrippen', 'handelsregister', 'gesundheit', 'wirtschaft', 'oeffentlicherverkehr', 'medien', 'internetnutzung', 'bildung', 'berufslehre', 's-bahn', 'bahn', 'oeffentlicheschulen', 'flugverkehr', 'jugendberatung', 'energie', 'kinderbetreuung', 'familienberatung', 'psychosozial', 'verkehr', 'langsamverkehr', 'mobilitaet', 'lehrlinge', 'covid-19', 'corona', 'todesfaelle', 'konkurse', 'flugbewegungen', 'vorschulstufe', 'strassenverkehr', 'arbeitslose', 'primarschule', 'stellensuchende', 'kinder', 'kleinkinderbetreuung', 'luftverkehr', 'suchtprobleme', 'verkehrsfrequenz', 'strassenverkehrszaehlung', 'bus', 'flughafen', 'verkehrsmittelwahl', 'konsum', 'ausbildung', 'gesundheitszustand', 'volkswirtschaft', 'sars-cov-2']`
- **Issued** `2021-10-04T00:00:00+01:00`
- **Metadata_created** `2021-10-26T03:42:29.683204`
- **Metadata_modified** `2024-07-07T04:29:45.021216`


# Load packages

```{r}

library(tidyverse)
library(skimr)

```

# Load data

-   The dataset has 2 distribution(s) in CSV format.
-   All available CSV distributions are listed below and can be read into a tibble.

```{r}

# Distribution 0
# Package_id               : eeedc079-9491-4e6c-bda1-303d23743bcd
# Description              : Variabeln: 'date' = Datum der Erhebung; 'value' = erhobener Wert; 'topic' = thematische Kategorie des Indikators (Liste aller Indikatoren siehe Readme unter "Weiterführende Informationen"); 'variable_short' = Kurzbezeichnung des Indikators (kein String); 'variable_long' = längere Bezeichnung des Indikators (String); 'location' = räumlicher Bezug der Erhebung, 'unit' = Masseinheit des erhobenen Werts; 'source' = Quelle der erhobenen Daten, 'update' = Aktualisierungsfrequenz, 'public' = Status der Veröffentlichung (ja/nein), 'description' = URL mit Beschreibung zur Grundlage der jeweiligen Datenerhebung, Hinweisen zur Methodik sowie Weiteren Informationen.
# Issued                   : 2021-10-04T17:04:16+01:00
# Modified                 : 2021-10-25T11:18:20+01:00
# Rights                   : NonCommercialAllowed-CommercialAllowed-ReferenceRequired

df <- read_delim('https://raw.githubusercontent.com/statistikZH/covid19monitoring/master/covid19socialmonitoring.csv')

# Distribution 1
# Package_id               : eeedc079-9491-4e6c-bda1-303d23743bcd
# Description              : Variabeln: 'id' = Kombination von 'variable_short' und 'location' ergibt eindeutigen Identifkator; 'topic' = thematische Kategorie des Indikators; 'variable_short' = Kurzbezeichnung des Indikators (kein String); 'variable_long' = längere Bezeichnung des Indikators (String); 'location' = räumlicher Bezug der Erhebung, 'unit' = Masseinheit des erhobenen Werts; 'source' = Quelle der erhobenen Daten, 'update' = Aktualisierungsfrequenz, 'public' = Status der Veröffentlichung (ja/nein), 'description' = URL mit Beschreibung zur Grundlage der jeweiligen Datenerhebung, Hinweisen zur Methodik sowie Weiteren Informationen; 'last_modified' = Datum der letzten Aktualisierung; 'date_first_obs' = Startdatum der Zeitreihe (d.i. die erste erhobene Beobachtung); 'date_last_obs' = Enddatum der Zeitreihe (d.i. die letzte erhobene Beobachtung); 'sort' = alphabetische Sortierungsvariable nach 'topic' und 'variable_long'.
# Issued                   : 2021-10-04T17:38:30+01:00
# Modified                 : 2021-10-25T11:18:07+01:00
# Rights                   : NonCommercialAllowed-CommercialAllowed-ReferenceRequired

df <- read_delim('https://raw.githubusercontent.com/statistikZH/covid19monitoring/master/Metadata.csv')



```

# Analyze data

```{r}

glimpse(df)
str(df)
skim(df)

head(df)
tail(df)

```

# Continue your code here...

```{r}

```

------------------------------------------------------------------------

# Contact

peter.moser@statistik.ji.zh.ch | Statistisches Amt des Kantons Zürich, Analysen & Studien
