---
title: "Open Government Data, opendata.swiss"
date: "2024-08-28"
output: html_document
---

## Dataset: Durchschnittsalter der Mütter bei der Geburt nach Herkunft

Diese Daten beschreiben das durchschnittliche Alter der Mutter bei der Geburt nach Herkunft.

[Direct link by **opendata.swiss** for dataset](https://opendata.swiss/de/dataset/durchschnittsalter-der-mutter-bei-der-geburt-nach-herkunft-seit-19932)<br>
[Direct link by **Stadt Zürich** for dataset](https://data.stadt-zuerich.ch/dataset/bev_geburten_avg-alter-mutter_herkunft_od4070)

Auto generated R starter code for data set e5bfaad1-edff-4509-a992-73d6f8cdf0c6@stadt-zurich.

## Metadata

- **Publisher** `Bevölkerungsamt, Präsidialdepartement`
- **Organization.display_name.de** `Stadt Zürich`
- **Organization.url** `http://www.stadt-zuerich.ch/opendata`
- **Maintainer** `Open Data Zürich`
- **Maintainer_email** `opendata@zuerich.ch`
- **Keywords.de** `['tabelle', 'sasa', 'sachdaten', 'mittelwert', 'geburten', 'durchschnitt', 'herkunft', 'zeitreihe', 'alter', 'mutter']`
- **Issued** `2016-11-17T00:00:00`
- **Metadata_created** `2023-04-20T01:13:45.694621`
- **Metadata_modified** `2024-08-27T02:53:08.756942`


# Load packages

```{r}

library(tidyverse)
library(skimr)

```

# Load data

-   The dataset has 1 distribution(s) in CSV format.
-   All available CSV distributions are listed below and can be read into a tibble.

```{r}

# Distribution 0
# Package_id               : ef6dd6bf-b753-4f32-af89-038121f5cd6e
# Description              : 
# Issued                   : 2019-07-29T13:37:13.126522
# Modified                 : 2024-08-26T21:00:31.006612
# Rights                   : NonCommercialAllowed-CommercialAllowed-ReferenceNotRequired

df <- read_delim('https://data.stadt-zuerich.ch/dataset/bev_geburten_avg-alter-mutter_herkunft_od4070/download/BEV407OD4070.csv')



```

# Analyze data

```{r}

glimpse(df)
str(df)
skim(df)

head(df)
tail(df)

```

# Continue your code here...

```{r}

```

------------------------------------------------------------------------

# Contact

opendata@zuerich.ch | Open Data Zürich
