---
title: "Open Government Data, opendata.swiss"
date: "2023-12-05"
output: html_document
---

## Dataset: Wegzüge nach auswärts nach Tag, Stadtquartier, Geschlecht, Altersgruppe und Herkunft, seit 1998


Anzahl Wegzüge nach auswärts nach Tag, Altersgruppe, Geschlecht, Herkunft, Stadtkreis und Stadtquartier, seit 1998.

Im aktuellen Jahr handelt es sich um **provisorische** Daten. Diese können laufend korrigiert werden. Erst mit dem Jahresabschluss werden die Daten definitiv.
 


[Direct link by **opendata.swiss** for dataset](https://opendata.swiss/de/dataset/wegzuge-nach-auswarts-nach-tag-stadtquartier-geschlecht-altersgruppe-und-herkunft-seit-19981)<br>
[Direct link by **Stadt Zürich** for dataset](https://data.stadt-zuerich.ch/dataset/bev_tag_wegz_quartier_geschl_ag_herkunft_od3541)

Auto generated R starter code for data set 93002468-4703-4300-b49b-32e9f53d3f15@stadt-zurich.

## Metadata

- **Publisher** `Bevölkerungsamt, Präsidialdepartement`
- **Organization.display_name.de** `Stadt Zürich`
- **Organization.url** `http://www.stadt-zuerich.ch/opendata`
- **Maintainer** `Open Data Zürich`
- **Maintainer_email** `opendata@zuerich.ch`
- **Keywords.de** `['tabelle', 'tagesdaten', 'zeitreihe', 'migration', 'sasa', 'sachdaten']`
- **Issued** `2017-04-21T00:00:00`
- **Metadata_created** `2023-10-30T01:38:21.926535`
- **Metadata_modified** `2023-12-05T03:05:21.495267`


# Load packages

```{r}

library(tidyverse)
library(skimr)

```

# Load data

-   The dataset has 1 distribution(s) in CSV format.
-   All available CSV distributions are listed below and can be read into a tibble.

```{r}

# Distribution 0
# Package_id               : ef6e7b10-1c9f-44be-9696-05c5629492aa
# Description              : 
# Issued                   : 2020-05-14T06:51:02.657912
# Modified                 : 2023-04-12T20:50:40.991945
# Rights                   : NonCommercialAllowed-CommercialAllowed-ReferenceNotRequired

df <- read_delim('https://data.stadt-zuerich.ch/dataset/bev_tag_wegz_quartier_geschl_ag_herkunft_od3541/download/BEV354OD3541.csv')



```

# Analyze data

```{r}

glimpse(df)
str(df)
skim(df)

head(df)
tail(df)

```

# Continue your code here...

```{r}

```

------------------------------------------------------------------------

# Contact

opendata@zuerich.ch | Open Data Zürich
