---
title: "Open Government Data, opendata.swiss"
date: "2024-12-27"
output: html_document
---

## Dataset: Bauminventar (inkl. 3D)

Stadtweites Bauminventar basierend auf dem Baumkataster von GSZ und dem Landschaftsmodell von swisstopo (TLM3D)

**Zweck**: Datengrundlage zum städtischen Baumbestand (Baumstandorten und -höhen) für diverse Applikationen (u.a. Züri Virtuell und Züri 4D)

Das Interesse an Daten zum Baumbestand in der Stadt Zürich hat in den letzten Jahren stark zugenommen. Einerseits steigt der Druck auf Grünanlagen und deren Nutzung stetig. Andererseits kann beobachtet werden, dass Geodaten vermehrt in frühe Arbeitsschritte von Projektarbeiten, Forschungen und Arbeitsplanungen einfliessen. Der digitale Fortschritt begünstigt vielfältige Arbeiten zu Baumbestand wie beispielsweise 3D-Visualisierungen und Baumpflanzpotenzialstudien. Der Stadt Zürich fehlt allerdings eine flächendeckende, einheitliche und frei zugängliche Arbeitsgrundlage (Bauminventar). Zum jetzigen Zeitpunkt ist der Baumkataster der einzig vorhandene Datensatz zum Baumbestand in der Stadt Zürich. Jedoch dient er als Kontroll- und Pflegeapplikation und ist limitiert auf die städtisch unterhaltenen Bäume. Zu Baumstandorten auf Privatgrund sind bisher keinerlei Informationen vorhanden. Die Vielzahl an Privatbäumen und die Zutrittsbeschränkungen auf Privatflächen verunmöglichen die manuelle Erfassung jedes einzelnen Baumes auf Gemeindefläche. Diese Limitierung kann mit Hilfe des topographischen Landschaftsmodells der Schweiz von swisstopo umgangen werden. Das Modell beinhaltet aus Laser- und Luftbilddaten automatisch abgeleitete Punktdaten zu Einzelbäumen. Wird das bestehende Baumkataster mit dieser Datenquelle ergänzt, resultiert ein flächendeckendes Bauminventar. Wichtig ist, dass der Datenungenauigkeit genügend Beachtung geschenkt wird. Diese Methodik stellt aber auf Grund fehlender Alternativen die genaueste, mögliche Annäherung an ein städtisches Bauminventar dar.

Der Geschäftsbereich Park- und Grünanlagen sieht sich stellvertretend für Grün Stadt Zürich (GSZ) verantwortlich, eine Datengrundlage zum städtischen Baumbestand zu erarbeiten und zu pflegen. Deshalb soll zur Förderung interdisziplinären und abwechslungsreichen Arbeiten ein aus dem Baumkataster, Lidardaten und Landschaftsmodell kombinierter Open Data Datensatz zum Baumbestand auf der Stadtfläche (excl. Wald) von Zürich erarbeitet werden. Das Ziel ist nicht die Ablösung oder Überarbeitung des bestehenden Baumkasters, sondern ein weiterentwickelter Datensatz unter anderem basierend auf dem Baumkataster.

[Direct link by **opendata.swiss** for dataset](https://opendata.swiss/de/dataset/bauminventar-inkl-3d)<br>
[Direct link by **Stadt Zürich** for dataset](https://data.stadt-zuerich.ch/dataset/geo_bauminventar)

Auto generated R starter code for data set fa738f0d-3341-4ef6-8f17-fcfcd650b178@stadt-zurich.

## Metadata

- **Publisher** `Park- und Grünanlagen, Grün Stadt Zürich, Tiefbau- und Entsorgungsdepartement`
- **Organization.display_name.de** `Stadt Zürich`
- **Organization.url** `http://www.stadt-zuerich.ch/opendata`
- **Maintainer** `Open Data Zürich`
- **Maintainer_email** `opendata@zuerich.ch`
- **Keywords.de** `['baumstandorte', 'geodaten', 'polygondaten', 'lidar', 'stzh', 'stadtbegrunung', 'baumhohe', 'punktdaten', 'vektordaten', 'geoportal', 'swisstlm3d', 'baumkataster']`
- **Issued** `nan`
- **Metadata_created** `2023-11-07T03:44:05.281858`
- **Metadata_modified** `2024-12-27T03:19:26.149558`


# Load packages

```{r}

library(tidyverse)
library(skimr)

```

# Load data

-   The dataset has 1 distribution(s) in CSV format.
-   All available CSV distributions are listed below and can be read into a tibble.

```{r}

# Distribution 0
# Package_id               : f0c7a929-8a5f-4eb0-90b1-78bfb2184781
# Description              : 
# Issued                   : 2023-06-11T03:20:12.200302
# Modified                 : None
# Rights                   : https://opendata.swiss/terms-of-use#terms_open

df <- read_delim('https://www.stadt-zuerich.ch/geodaten/download/Bauminventar?format=10008')



```

# Analyze data

```{r}

glimpse(df)
str(df)
skim(df)

head(df)
tail(df)

```

# Continue your code here...

```{r}

```

------------------------------------------------------------------------

# Contact

opendata@zuerich.ch | Open Data Zürich
