---
title: "Open Government Data, opendata.swiss"
date: "2023-12-18"
output: html_document
---

## Dataset: Schweizerischer Lohnindex nach Sektor: Index und Veränderung auf der Basis 1993 = 100

Dieses Dataset präsentiert die jährlichen Zahlen des Nominallohnindexes und des Reallohnindexes auf der Basis 1993=100 und ihrer Veränderung gegenüber dem Vorjahr nach Sektor (Sektor 2, Sektor 3) und Geschlecht, seit 1993. Die Beschreibungen der Variablen in der CSV-Datei sind im Anhang verfügbar.

[Direct link by **opendata.swiss** for dataset](https://opendata.swiss/de/dataset/schweizerischer-lohnindex-nach-sektor-index-und-veranderung-auf-der-basis-1993-1003)<br>
[Direct link by **Bundesamt für Statistik BFS** for dataset](https://www.bfs.admin.ch/asset/de/ts-x-03.04.03.00.04)

Auto generated R starter code for data set 24745561@bundesamt-fur-statistik-bfs.

## Metadata

- **Publisher** `BFS/OFS`
- **Organization.display_name.de** `Bundesamt für Statistik BFS`
- **Organization.url** `https://www.bfs.admin.ch`
- **Maintainer** `info@bfs.admin.ch`
- **Maintainer_email** `auskunftsdienst@bfs.admin.ch`
- **Keywords.de** `['geschlecht', 'wirtschaftsdaten-bfs', 'arbeit-und-erwerb', 'frau', 'mann']`
- **Issued** `2023-04-24T06:30:00+00:00`
- **Metadata_created** `2023-04-24T09:39:32.784721`
- **Metadata_modified** `2023-12-15T10:12:11.937992`


# Load packages

```{r}

library(tidyverse)
library(skimr)

```

# Load data

-   The dataset has 1 distribution(s) in CSV format.
-   All available CSV distributions are listed below and can be read into a tibble.

```{r}

# Distribution 0
# Package_id               : f188f712-73d6-49ed-bbe2-efc3eba51ce2
# Description              : Dieses Dataset präsentiert die jährlichen Zahlen des Nominallohnindexes und des Reallohnindexes auf der Basis 1993=100 und ihrer Veränderung gegenüber dem Vorjahr nach Sektor (Sektor 2, Sektor 3) und Geschlecht, seit 1993. Die Beschreibungen der Variablen in der CSV-Datei sind im Anhang verfügbar.
# Issued                   : 2023-04-24T06:30:00+00:00
# Modified                 : 2023-04-18T18:14:29.461000+00:00
# Rights                   : NonCommercialAllowed-CommercialWithPermission-ReferenceRequired

df <- read_delim('https://dam-api.bfs.admin.ch/hub/api/dam/assets/24745567/master')



```

# Analyze data

```{r}

glimpse(df)
str(df)
skim(df)

head(df)
tail(df)

```

# Continue your code here...

```{r}

```

------------------------------------------------------------------------

# Contact

auskunftsdienst@bfs.admin.ch | info@bfs.admin.ch
