---
title: "Open Government Data, opendata.swiss"
date: "2024-04-28"
output: html_document
---

## Dataset: Bevölkerung: Anteil 80 u.m.-Jährige [%]

Anteil 80-Jähriger und älterer Personen an der Gesamtbevölkerung nach zivilrechtlichem Wohnsitz (ab 2010 inkl. vorläufig Aufgenommene,die seit mehr als einem Jahr in der Gemeinde leben, aber ohne Wochenaufenthalter und Asylbewerber). 

[Direct link by **opendata.swiss** for dataset](https://opendata.swiss/de/dataset/bevolkerung-anteil-80-u-m-jahrige)<br>
[Direct link by **Statistisches Amt Kanton Zürich** for dataset](https://www.zh.ch/de/politik-staat/gemeinden/gemeindeportraet.html)

Auto generated R starter code for data set 299@statistisches-amt-kanton-zuerich.

## Metadata

- **Publisher** `Statistisches Amt des Kantons Zürich`
- **Organization.display_name.de** `Statistisches Amt Kanton Zürich`
- **Organization.url** `https://www.zh.ch/de/direktion-der-justiz-und-des-innern/statistisches-amt.html`
- **Maintainer** `Statistisches Amt des Kantons Zürich, Data Shop`
- **Maintainer_email** `datashop@statistik.zh.ch`
- **Keywords.de** `['gemeinden', 'bezirke', 'bevoelkerung', 'alter', 'altersstruktur', 'kantonzuerich']`
- **Issued** `2016-01-20T20:16:00+01:00`
- **Metadata_created** `2021-01-14T18:14:03.969996`
- **Metadata_modified** `2024-04-27T03:49:30.587031`


# Load packages

```{r}

library(tidyverse)
library(skimr)

```

# Load data

-   The dataset has 1 distribution(s) in CSV format.
-   All available CSV distributions are listed below and can be read into a tibble.

```{r}

# Distribution 0
# Package_id               : f2fc50f6-0328-4cf2-96ed-0989448605e9
# Description              : 
# Issued                   : 2016-01-21T16:30:35+01:00
# Modified                 : 2024-03-04T13:59:39+01:00
# Rights                   : NonCommercialAllowed-CommercialAllowed-ReferenceRequired

df <- read_delim('https://www.web.statistik.zh.ch/ogd/data/KANTON_ZUERICH_91.csv')



```

# Analyze data

```{r}

glimpse(df)
str(df)
skim(df)

head(df)
tail(df)

```

# Continue your code here...

```{r}

```

------------------------------------------------------------------------

# Contact

datashop@statistik.zh.ch | Statistisches Amt des Kantons Zürich, Data Shop
