---
title: "Open Government Data, opendata.swiss"
date: "2024-01-14"
output: html_document
---

## Dataset: Täglich aktualisierte Meteodaten, seit 1992


Der Datensatz umfasst **Tageswerte** **ab 1992 bis zum aktuellen Vortag** aufgeteilt in Jahresdateien. Darin enthalten sind die Stationen Stampfenbachstrasse, Schimmelstrasse und Rosengartenstrasse. Gemessen wird der Luftdruck (p), die Niederschlagsdauer (RainDur), die Globalstrahlung (StrGlo), die Temperatur (T) und die relative Luftfeuchtigkeit (Hr). Die Winddaten werden zur Zeit nicht auf Tageswerte gemittelt, sind aber im Datensatz 'Stündlich aktualisierte Meteodaten, seit 1988' als Stundenwerte verfügbar.

Die Tageswerte des laufenden Jahres werden jeweils 30 Minuten nach Mitternacht (UTC+1) aktualisiert.


[Direct link by **opendata.swiss** for dataset](https://opendata.swiss/de/dataset/taglich-aktualisierte-meteodaten-seit-19921)<br>
[Direct link by **Stadt Zürich** for dataset](https://data.stadt-zuerich.ch/dataset/ugz_meteodaten_tagesmittelwerte)

Auto generated R starter code for data set 2523a5e0-16f7-4c0a-a5ce-9bccee0c39ff@stadt-zurich.

## Metadata

- **Publisher** `Messung Luftqualität, Umwelt- und Gesundheitsschutz, Gesundheits- und Umweltdepartement`
- **Organization.display_name.de** `Stadt Zürich`
- **Organization.url** `http://www.stadt-zuerich.ch/opendata`
- **Maintainer** `Open Data Zürich`
- **Maintainer_email** `opendata@zuerich.ch`
- **Keywords.de** `['sachdaten', 'windrichtung', 't_', 'meteo', 'p_', 'temperatur', 'luftfeuchte', 'niederschlag', 'kalte', 'wind', 'feuchte', 'regendauer', 'windgeschwindigkeit', 'wd', 'wetter', 'regen', 'umweltdaten', 'tabelle', 'luftdruck', 'wv', 'luft', 'echtzeit', 'hr', 'hitze', 'global-strahlung', 'zeitreihe', 'messwerte', 'lufttemperatur']`
- **Issued** `nan`
- **Metadata_created** `2023-09-07T00:56:14.154854`
- **Metadata_modified** `2024-01-14T02:25:51.442222`


# Load packages

```{r}

library(tidyverse)
library(skimr)

```

# Load data

-   The dataset has 33 distribution(s) in CSV format.
-   All available CSV distributions are listed below and can be read into a tibble.

```{r}

# Distribution 0
# Package_id               : f46f960f-b3fa-42b9-b3a8-fc3b77ddc94c
# Description              : 
# Issued                   : 2023-06-09T14:02:35.553936
# Modified                 : 2024-01-14T00:41:21.150690
# Rights                   : NonCommercialAllowed-CommercialAllowed-ReferenceNotRequired

df <- read_delim('https://data.stadt-zuerich.ch/dataset/ugz_meteodaten_tagesmittelwerte/download/ugz_ogd_meteo_d1_2021.csv')

# Distribution 1
# Package_id               : f46f960f-b3fa-42b9-b3a8-fc3b77ddc94c
# Description              : 
# Issued                   : 2023-06-09T14:02:33.349874
# Modified                 : 2024-01-14T00:41:16.238569
# Rights                   : NonCommercialAllowed-CommercialAllowed-ReferenceNotRequired

df <- read_delim('https://data.stadt-zuerich.ch/dataset/ugz_meteodaten_tagesmittelwerte/download/ugz_ogd_meteo_d1_2019.csv')

# Distribution 2
# Package_id               : f46f960f-b3fa-42b9-b3a8-fc3b77ddc94c
# Description              : 
# Issued                   : 2023-06-09T14:02:25.389323
# Modified                 : 2024-01-14T00:40:58.893360
# Rights                   : NonCommercialAllowed-CommercialAllowed-ReferenceNotRequired

df <- read_delim('https://data.stadt-zuerich.ch/dataset/ugz_meteodaten_tagesmittelwerte/download/ugz_ogd_meteo_d1_2012.csv')

# Distribution 3
# Package_id               : f46f960f-b3fa-42b9-b3a8-fc3b77ddc94c
# Description              : 
# Issued                   : 2023-06-09T14:02:36.851306
# Modified                 : 2024-01-14T00:41:23.466477
# Rights                   : NonCommercialAllowed-CommercialAllowed-ReferenceNotRequired

df <- read_delim('https://data.stadt-zuerich.ch/dataset/ugz_meteodaten_tagesmittelwerte/download/ugz_ogd_meteo_d1_2022.csv')

# Distribution 4
# Package_id               : f46f960f-b3fa-42b9-b3a8-fc3b77ddc94c
# Description              : 
# Issued                   : 2023-06-09T14:02:37.928849
# Modified                 : 2024-01-14T00:41:26.080094
# Rights                   : NonCommercialAllowed-CommercialAllowed-ReferenceNotRequired

df <- read_delim('https://data.stadt-zuerich.ch/dataset/ugz_meteodaten_tagesmittelwerte/download/ugz_ogd_meteo_d1_2023.csv')

# Distribution 5
# Package_id               : f46f960f-b3fa-42b9-b3a8-fc3b77ddc94c
# Description              : 
# Issued                   : 2023-06-09T14:02:18.676698
# Modified                 : 2024-01-14T00:40:40.808875
# Rights                   : NonCommercialAllowed-CommercialAllowed-ReferenceNotRequired

df <- read_delim('https://data.stadt-zuerich.ch/dataset/ugz_meteodaten_tagesmittelwerte/download/ugz_ogd_meteo_d1_2005.csv')

# Distribution 6
# Package_id               : f46f960f-b3fa-42b9-b3a8-fc3b77ddc94c
# Description              : 
# Issued                   : 2023-06-09T14:02:09.812576
# Modified                 : 2024-01-14T00:40:12.109693
# Rights                   : NonCommercialAllowed-CommercialAllowed-ReferenceNotRequired

df <- read_delim('https://data.stadt-zuerich.ch/dataset/ugz_meteodaten_tagesmittelwerte/download/ugz_ogd_meteo_d1_1994.csv')

# Distribution 7
# Package_id               : f46f960f-b3fa-42b9-b3a8-fc3b77ddc94c
# Description              : 
# Issued                   : 2023-06-09T14:02:12.742385
# Modified                 : 2024-01-14T00:40:22.476782
# Rights                   : NonCommercialAllowed-CommercialAllowed-ReferenceNotRequired

df <- read_delim('https://data.stadt-zuerich.ch/dataset/ugz_meteodaten_tagesmittelwerte/download/ugz_ogd_meteo_d1_1998.csv')

# Distribution 8
# Package_id               : f46f960f-b3fa-42b9-b3a8-fc3b77ddc94c
# Description              : 
# Issued                   : 2023-06-09T14:02:23.452137
# Modified                 : 2024-01-14T00:40:53.706188
# Rights                   : NonCommercialAllowed-CommercialAllowed-ReferenceNotRequired

df <- read_delim('https://data.stadt-zuerich.ch/dataset/ugz_meteodaten_tagesmittelwerte/download/ugz_ogd_meteo_d1_2010.csv')

# Distribution 9
# Package_id               : f46f960f-b3fa-42b9-b3a8-fc3b77ddc94c
# Description              : 
# Issued                   : 2023-06-09T14:02:32.351653
# Modified                 : 2024-01-14T00:41:13.999077
# Rights                   : NonCommercialAllowed-CommercialAllowed-ReferenceNotRequired

df <- read_delim('https://data.stadt-zuerich.ch/dataset/ugz_meteodaten_tagesmittelwerte/download/ugz_ogd_meteo_d1_2018.csv')

# Distribution 10
# Package_id               : f46f960f-b3fa-42b9-b3a8-fc3b77ddc94c
# Description              : 
# Issued                   : 2023-06-09T14:02:16.897842
# Modified                 : 2024-01-14T00:40:35.553305
# Rights                   : NonCommercialAllowed-CommercialAllowed-ReferenceNotRequired

df <- read_delim('https://data.stadt-zuerich.ch/dataset/ugz_meteodaten_tagesmittelwerte/download/ugz_ogd_meteo_d1_2003.csv')

# Distribution 11
# Package_id               : f46f960f-b3fa-42b9-b3a8-fc3b77ddc94c
# Description              : 
# Issued                   : 2023-06-09T14:02:27.030254
# Modified                 : 2024-01-14T00:41:01.729167
# Rights                   : NonCommercialAllowed-CommercialAllowed-ReferenceNotRequired

df <- read_delim('https://data.stadt-zuerich.ch/dataset/ugz_meteodaten_tagesmittelwerte/download/ugz_ogd_meteo_d1_2013.csv')

# Distribution 12
# Package_id               : f46f960f-b3fa-42b9-b3a8-fc3b77ddc94c
# Description              : 
# Issued                   : 2023-06-09T14:02:20.532617
# Modified                 : 2024-01-14T00:40:45.876113
# Rights                   : NonCommercialAllowed-CommercialAllowed-ReferenceNotRequired

df <- read_delim('https://data.stadt-zuerich.ch/dataset/ugz_meteodaten_tagesmittelwerte/download/ugz_ogd_meteo_d1_2007.csv')

# Distribution 13
# Package_id               : f46f960f-b3fa-42b9-b3a8-fc3b77ddc94c
# Description              : 
# Issued                   : 2023-06-09T14:02:21.435373
# Modified                 : 2024-01-14T00:40:48.749158
# Rights                   : NonCommercialAllowed-CommercialAllowed-ReferenceNotRequired

df <- read_delim('https://data.stadt-zuerich.ch/dataset/ugz_meteodaten_tagesmittelwerte/download/ugz_ogd_meteo_d1_2008.csv')

# Distribution 14
# Package_id               : f46f960f-b3fa-42b9-b3a8-fc3b77ddc94c
# Description              : 
# Issued                   : 2023-06-09T14:02:31.195531
# Modified                 : 2024-01-14T00:41:11.594074
# Rights                   : NonCommercialAllowed-CommercialAllowed-ReferenceNotRequired

df <- read_delim('https://data.stadt-zuerich.ch/dataset/ugz_meteodaten_tagesmittelwerte/download/ugz_ogd_meteo_d1_2017.csv')

# Distribution 15
# Package_id               : f46f960f-b3fa-42b9-b3a8-fc3b77ddc94c
# Description              : 
# Issued                   : 2023-06-09T14:02:24.416054
# Modified                 : 2024-01-14T00:40:56.378650
# Rights                   : NonCommercialAllowed-CommercialAllowed-ReferenceNotRequired

df <- read_delim('https://data.stadt-zuerich.ch/dataset/ugz_meteodaten_tagesmittelwerte/download/ugz_ogd_meteo_d1_2011.csv')

# Distribution 16
# Package_id               : f46f960f-b3fa-42b9-b3a8-fc3b77ddc94c
# Description              : 
# Issued                   : 2023-06-09T14:02:08.786280
# Modified                 : 2024-01-14T00:40:09.694616
# Rights                   : NonCommercialAllowed-CommercialAllowed-ReferenceNotRequired

df <- read_delim('https://data.stadt-zuerich.ch/dataset/ugz_meteodaten_tagesmittelwerte/download/ugz_ogd_meteo_d1_1993.csv')

# Distribution 17
# Package_id               : f46f960f-b3fa-42b9-b3a8-fc3b77ddc94c
# Description              : 
# Issued                   : 2023-06-09T14:02:14.417748
# Modified                 : 2024-01-14T00:40:27.814725
# Rights                   : NonCommercialAllowed-CommercialAllowed-ReferenceNotRequired

df <- read_delim('https://data.stadt-zuerich.ch/dataset/ugz_meteodaten_tagesmittelwerte/download/ugz_ogd_meteo_d1_2000.csv')

# Distribution 18
# Package_id               : f46f960f-b3fa-42b9-b3a8-fc3b77ddc94c
# Description              : 
# Issued                   : 2023-06-09T14:02:17.829802
# Modified                 : 2024-01-14T00:40:37.916818
# Rights                   : NonCommercialAllowed-CommercialAllowed-ReferenceNotRequired

df <- read_delim('https://data.stadt-zuerich.ch/dataset/ugz_meteodaten_tagesmittelwerte/download/ugz_ogd_meteo_d1_2004.csv')

# Distribution 19
# Package_id               : f46f960f-b3fa-42b9-b3a8-fc3b77ddc94c
# Description              : 
# Issued                   : 2023-06-09T14:02:28.011325
# Modified                 : 2024-01-14T00:41:04.208380
# Rights                   : NonCommercialAllowed-CommercialAllowed-ReferenceNotRequired

df <- read_delim('https://data.stadt-zuerich.ch/dataset/ugz_meteodaten_tagesmittelwerte/download/ugz_ogd_meteo_d1_2014.csv')

# Distribution 20
# Package_id               : f46f960f-b3fa-42b9-b3a8-fc3b77ddc94c
# Description              : 
# Issued                   : 2023-06-09T14:02:29.074822
# Modified                 : 2024-01-14T00:41:06.809363
# Rights                   : NonCommercialAllowed-CommercialAllowed-ReferenceNotRequired

df <- read_delim('https://data.stadt-zuerich.ch/dataset/ugz_meteodaten_tagesmittelwerte/download/ugz_ogd_meteo_d1_2015.csv')

# Distribution 21
# Package_id               : f46f960f-b3fa-42b9-b3a8-fc3b77ddc94c
# Description              : 
# Issued                   : 2023-06-09T14:02:12.003069
# Modified                 : 2024-01-14T00:40:19.707952
# Rights                   : NonCommercialAllowed-CommercialAllowed-ReferenceNotRequired

df <- read_delim('https://data.stadt-zuerich.ch/dataset/ugz_meteodaten_tagesmittelwerte/download/ugz_ogd_meteo_d1_1997.csv')

# Distribution 22
# Package_id               : f46f960f-b3fa-42b9-b3a8-fc3b77ddc94c
# Description              : 
# Issued                   : 2023-06-09T14:02:34.380754
# Modified                 : 2024-01-14T00:41:18.564770
# Rights                   : NonCommercialAllowed-CommercialAllowed-ReferenceNotRequired

df <- read_delim('https://data.stadt-zuerich.ch/dataset/ugz_meteodaten_tagesmittelwerte/download/ugz_ogd_meteo_d1_2020.csv')

# Distribution 23
# Package_id               : f46f960f-b3fa-42b9-b3a8-fc3b77ddc94c
# Description              : 
# Issued                   : 2024-03-01T12:30:12.823862
# Modified                 : 2024-01-14T00:41:28.405654
# Rights                   : NonCommercialAllowed-CommercialAllowed-ReferenceNotRequired

df <- read_delim('https://data.stadt-zuerich.ch/dataset/ugz_meteodaten_tagesmittelwerte/download/ugz_ogd_meteo_d1_2024.csv')

# Distribution 24
# Package_id               : f46f960f-b3fa-42b9-b3a8-fc3b77ddc94c
# Description              : 
# Issued                   : 2023-06-09T14:02:19.657928
# Modified                 : 2024-01-14T00:40:43.107973
# Rights                   : NonCommercialAllowed-CommercialAllowed-ReferenceNotRequired

df <- read_delim('https://data.stadt-zuerich.ch/dataset/ugz_meteodaten_tagesmittelwerte/download/ugz_ogd_meteo_d1_2006.csv')

# Distribution 25
# Package_id               : f46f960f-b3fa-42b9-b3a8-fc3b77ddc94c
# Description              : 
# Issued                   : 2023-06-09T14:02:30.142119
# Modified                 : 2024-01-14T00:41:09.336279
# Rights                   : NonCommercialAllowed-CommercialAllowed-ReferenceNotRequired

df <- read_delim('https://data.stadt-zuerich.ch/dataset/ugz_meteodaten_tagesmittelwerte/download/ugz_ogd_meteo_d1_2016.csv')

# Distribution 26
# Package_id               : f46f960f-b3fa-42b9-b3a8-fc3b77ddc94c
# Description              : 
# Issued                   : 2023-06-09T14:02:15.118455
# Modified                 : 2024-01-14T00:40:30.367808
# Rights                   : NonCommercialAllowed-CommercialAllowed-ReferenceNotRequired

df <- read_delim('https://data.stadt-zuerich.ch/dataset/ugz_meteodaten_tagesmittelwerte/download/ugz_ogd_meteo_d1_2001.csv')

# Distribution 27
# Package_id               : f46f960f-b3fa-42b9-b3a8-fc3b77ddc94c
# Description              : 
# Issued                   : 2023-06-09T14:02:13.437358
# Modified                 : 2024-01-14T00:40:25.111680
# Rights                   : NonCommercialAllowed-CommercialAllowed-ReferenceNotRequired

df <- read_delim('https://data.stadt-zuerich.ch/dataset/ugz_meteodaten_tagesmittelwerte/download/ugz_ogd_meteo_d1_1999.csv')

# Distribution 28
# Package_id               : f46f960f-b3fa-42b9-b3a8-fc3b77ddc94c
# Description              : 
# Issued                   : 2023-06-09T14:02:08.274422
# Modified                 : 2024-01-14T00:40:07.045925
# Rights                   : NonCommercialAllowed-CommercialAllowed-ReferenceNotRequired

df <- read_delim('https://data.stadt-zuerich.ch/dataset/ugz_meteodaten_tagesmittelwerte/download/ugz_ogd_meteo_d1_1992.csv')

# Distribution 29
# Package_id               : f46f960f-b3fa-42b9-b3a8-fc3b77ddc94c
# Description              : 
# Issued                   : 2023-06-09T14:02:10.447998
# Modified                 : 2024-01-14T00:40:14.669088
# Rights                   : NonCommercialAllowed-CommercialAllowed-ReferenceNotRequired

df <- read_delim('https://data.stadt-zuerich.ch/dataset/ugz_meteodaten_tagesmittelwerte/download/ugz_ogd_meteo_d1_1995.csv')

# Distribution 30
# Package_id               : f46f960f-b3fa-42b9-b3a8-fc3b77ddc94c
# Description              : 
# Issued                   : 2023-06-09T14:02:11.150834
# Modified                 : 2024-01-14T00:40:17.501607
# Rights                   : NonCommercialAllowed-CommercialAllowed-ReferenceNotRequired

df <- read_delim('https://data.stadt-zuerich.ch/dataset/ugz_meteodaten_tagesmittelwerte/download/ugz_ogd_meteo_d1_1996.csv')

# Distribution 31
# Package_id               : f46f960f-b3fa-42b9-b3a8-fc3b77ddc94c
# Description              : 
# Issued                   : 2023-06-09T14:02:22.312987
# Modified                 : 2024-01-14T00:40:51.492117
# Rights                   : NonCommercialAllowed-CommercialAllowed-ReferenceNotRequired

df <- read_delim('https://data.stadt-zuerich.ch/dataset/ugz_meteodaten_tagesmittelwerte/download/ugz_ogd_meteo_d1_2009.csv')

# Distribution 32
# Package_id               : f46f960f-b3fa-42b9-b3a8-fc3b77ddc94c
# Description              : 
# Issued                   : 2023-06-09T14:02:16.098063
# Modified                 : 2024-01-14T00:40:33.013792
# Rights                   : NonCommercialAllowed-CommercialAllowed-ReferenceNotRequired

df <- read_delim('https://data.stadt-zuerich.ch/dataset/ugz_meteodaten_tagesmittelwerte/download/ugz_ogd_meteo_d1_2002.csv')



```

# Analyze data

```{r}

glimpse(df)
str(df)
skim(df)

head(df)
tail(df)

```

# Continue your code here...

```{r}

```

------------------------------------------------------------------------

# Contact

opendata@zuerich.ch | Open Data Zürich
