---
title: "Open Government Data, opendata.swiss"
date: "2025-05-20"
output: html_document
---

## Dataset: Schafe - Verendungen der m채nnlichen Schafe nach Altersklasse

Entwicklung der Anzahl verendeter m채nnlicher Schafe aufgeschl체sselt nach Altersklasse. Die Verendungsmeldungen f체r den Tag der Geburt und den Tag danach sind in der Auswertung nicht enthalten. Diese Meldungen sind Teil der Statistiken zu den Totgeburten.

[Direct link by **opendata.swiss** for dataset](https://opendata.swiss/de/dataset/schafe-verendungen-der-mannlichen-schafe-nach-altersklasse)<br>
[Direct link by **Identitas AG** for dataset](https://tierstatistik.identitas.ch/)

Auto generated R starter code for data set sheep-deceasedMaleAge@identitas.

## Metadata

- **Publisher.name** `Identitas AG`
- **Organization.display_name.de** `Identitas AG`
- **Organization.url** `http://www.identitas.ch`
- **Maintainer** `Team Tierstatistik Identitas AG`
- **Maintainer_email** `tierstatistik@identitas.ch`
- **Keywords.de** `['verendungen', 'geschlecht', 'nutztiere', 'schafe']`
- **Issued** `2025-04-30T00:00:00`
- **Metadata_created** `2025-03-11T03:51:41.206665`
- **Metadata_modified** `2025-05-13T03:57:40.592382`


# Load packages

```{r}

library(tidyverse)
library(skimr)

```

# Load data

-   The dataset has 1 distribution(s) in CSV format.
-   All available CSV distributions are listed below and can be read into a tibble.

```{r}

# Distribution 0
# Package_id               : f4b4130d-d35f-4e1b-b6fc-bf0973a3ac29
# Description              : 
# Issued                   : 2025-05-12T00:00:00
# Modified                 : None
# Rights                   : https://opendata.swiss/terms-of-use#terms_by

df <- read_delim('https://tierstatistik.identitas.ch/data/sheep-deceasedMaleAge.csv')



```

# Analyze data

```{r}

glimpse(df)
str(df)
skim(df)

head(df)
tail(df)

```

# Continue your code here...

```{r}

```

------------------------------------------------------------------------

# Contact

tierstatistik@identitas.ch | Team Tierstatistik Identitas AG
