---
title: "Open Government Data, opendata.swiss"
date: "2025-03-09"
output: html_document
---

## Dataset: Grossratswahlen 2008: Kandidatenstimmen nach Herkunft der Stimmen (Panaschierstatistik) Bezirk Frauenfeld

Die Datensätze enthalten die Ergebnisse der Kandidierenden für die Grossratswahlen 2008 im Kanton Thurgau inklusive der Panaschierstimmen auf Ebene der Politischen Gemeinden nach Bezirk. Die Daten zeigen, wie viele Stimmen die Kandidierenden von unveränderten wie veränderten Stimmzetteln (Panaschierstimmen = Stimmen von anderen Listen) erhalten haben. In der Datei 'Erläuterungen' werden die im Datensatz enthaltenen Variablen kurz beschrieben. Quellenangabe: Staatskanzlei Thurgau: -  Der Datensatz enthält die Ergebnisse der Kandidierenden für die Grossratswahlen 2008 auf Ebene der Politischen Gemeinden des Bezirks Frauenfeld. Die Daten zeigen, wie viele Stimmen die Kandidierenden von unveränderten wie veränderten Stimmzetteln (Panaschierstimmen = Stimmen von anderen Listen) erhalten haben. In der Datei 'Erläuterungen' werden die im Datensatz enthaltenen Variablen kurz beschrieben. Quellenangabe: Staatskanzlei Thurgau

[Direct link by **opendata.swiss** for dataset](https://opendata.swiss/de/dataset/grossratswahlen-2008-kandidatenstimmen-nach-herkunft-der-stimmen-panaschierstatistik-bezirk-fra)<br>
[Direct link by **Kanton Thurgau** for dataset](https://data.tg.ch/explore/dataset/sk-stat-24/)

Auto generated R starter code for data set sk-stat-24@kanton-thurgau.

## Metadata

- **Publisher** `kanton-thurgau`
- **Organization.display_name.de** `Kanton Thurgau`
- **Organization.url** `https://ogd.tg.ch`
- **Maintainer** `None`
- **Maintainer_email** `None`
- **Keywords.de** `['grossratswahlen', 'grosser-rat', 'panaschieren', 'kantonsrat', 'kandidat', 'wahlzettel', 'kandidatin', 'bezirk', 'wahlen', 'stimmen', 'gemeinde', 'panaschierstatistik', 'kantonale-wahlen', 'frauenfeld']`
- **Issued** `2020-03-13T00:00:00`
- **Metadata_created** `2023-12-20T11:50:55.501023`
- **Metadata_modified** `2025-03-08T11:07:12.914049`


# Load packages

```{r}

library(tidyverse)
library(skimr)

```

# Load data

-   The dataset has 1 distribution(s) in CSV format.
-   All available CSV distributions are listed below and can be read into a tibble.

```{r}

# Distribution 0
# Package_id               : f4eef2d5-450b-4f71-8b14-282bebc11beb
# Description              : Grossratswahlen 2008: Kandidatenstimmen nach Herkunft der Stimmen (Panaschierstatistik) Bezirk Frauenfeld (csv)
# Issued                   : 2020-03-13T00:00:00
# Modified                 : 2025-01-16T14:12:43.141000+00:00
# Rights                   : https://opendata.swiss/terms-of-use#terms_by

df <- read_delim('https://data.tg.ch/api/v2/catalog/datasets/sk-stat-24/exports/csv?use_labels=true')



```

# Analyze data

```{r}

glimpse(df)
str(df)
skim(df)

head(df)
tail(df)

```

# Continue your code here...

```{r}

```

------------------------------------------------------------------------

# Contact

ogd@tg.ch | OGD-Koordinationsstelle Kanton Thurgau
