---
title: "Open Government Data, opendata.swiss"
date: "2024-01-08"
output: html_document
---

## Dataset: Kostenstellenplan Stadt St.Gallen (4-stellig)

Der Kostenstellenplan zeigt die Kostenstellen der Rechnungslegung der Stadt St.Gallen bis zu den 4-stelligen Konten. Dabei sind die bisheringen Kostenstellen bis zum Budget 2021 ausgewiesen, sowie die neuen Kostenstellen (ab Budget 2022). 

[Direct link by **opendata.swiss** for dataset](https://opendata.swiss/de/dataset/kostenstellenplan-stadt-st-gallen-4-stellig)<br>
[Direct link by **Stadt St.Gallen** for dataset](https://daten.stadt.sg.ch/explore/dataset/kostenstellenplan-stadt-stgallen/)

Auto generated R starter code for data set kostenstellenplan-stadt-stgallen@stadt-st-gallen.

## Metadata

- **Publisher** `stadt-st-gallen`
- **Organization.display_name.de** `Stadt St.Gallen`
- **Organization.url** `2023-12-21-092646.943088Logostgallenrgb300dpi.jpg`
- **Maintainer** `None`
- **Maintainer_email** `None`
- **Keywords.de** `['rechnung', 'budget']`
- **Issued** `2021-11-25T00:00:00`
- **Metadata_created** `2023-12-21T12:48:08.022430`
- **Metadata_modified** `2024-01-05T09:34:37.071980`


# Load packages

```{r}

library(tidyverse)
library(skimr)

```

# Load data

-   The dataset has 1 distribution(s) in CSV format.
-   All available CSV distributions are listed below and can be read into a tibble.

```{r}

# Distribution 0
# Package_id               : f54bc98b-4ea7-44c4-8914-da21370d7510
# Description              : Kostenstellenplan Stadt St.Gallen (4-stellig) (csv)
# Issued                   : 2021-11-25T00:00:00
# Modified                 : 2021-11-23T16:53:18+00:00
# Rights                   : NonCommercialAllowed-CommercialAllowed-ReferenceRequired

df <- read_delim('https://daten.stadt.sg.ch/api/v2/catalog/datasets/kostenstellenplan-stadt-stgallen/exports/csv')



```

# Analyze data

```{r}

glimpse(df)
str(df)
skim(df)

head(df)
tail(df)

```

# Continue your code here...

```{r}

```

------------------------------------------------------------------------

# Contact

opendata@stadt.sg.ch | OGD-Koordinationsstelle St.Gallen
