---
title: "Open Government Data, opendata.swiss"
date: "2025-07-06"
output: html_document
---

## Dataset: Fertilitätsrate nach Jahr und Alter der Mutter


Fertilitätsraten nach Jahr und Alter der Mutter.


[Direct link by **opendata.swiss** for dataset](https://opendata.swiss/de/dataset/fertilitatsrate-nach-jahr-und-alter-der-mutter)<br>
[Direct link by **Stadt Zürich** for dataset](https://data.stadt-zuerich.ch/dataset/bev_fertilitaet_jahr_alterm_od411c)

Auto generated R starter code for data set ecebdf13-c368-40c6-a212-eceea7fe0574@stadt-zurich.

## Metadata

- **Publisher.name** `Bevölkerungsamt, Präsidialdepartement`
- **Organization.display_name.de** `Stadt Zürich`
- **Organization.url** `http://www.stadt-zuerich.ch/opendata`
- **Maintainer** `None`
- **Maintainer_email** `None`
- **Keywords.de** `['herkunft', 'geburten', 'alter', 'tabelle', 'sasa', 'zeitreihe', 'sachdaten']`
- **Issued** `2025-03-13T00:00:00`
- **Metadata_created** `2025-05-20T04:11:27.318111`
- **Metadata_modified** `2025-07-06T03:08:53.959773`


# Load packages

```{r}

library(tidyverse)
library(skimr)

```

# Load data

-   The dataset has 1 distribution(s) in CSV format.
-   All available CSV distributions are listed below and can be read into a tibble.

```{r}

# Distribution 0
# Package_id               : f5b0483c-607f-4dd2-9c89-164934c26069
# Description              : 
# Issued                   : 2025-05-19T11:50:30.785252
# Modified                 : 2025-05-07T20:57:26.057424
# Rights                   : https://opendata.swiss/terms-of-use#terms_open

df <- read_delim('https://data.stadt-zuerich.ch/dataset/bev_fertilitaet_jahr_alterm_od411c/download/BEV411OD411C.csv')



```

# Analyze data

```{r}

glimpse(df)
str(df)
skim(df)

head(df)
tail(df)

```

# Continue your code here...

```{r}

```

------------------------------------------------------------------------

# Contact

opendata@zuerich.ch | Open Data Zürich
