---
title: "Open Government Data, opendata.swiss"
date: "2024-09-29"
output: html_document
---

## Dataset: Provisorische Transitdaten durch die Schweiz 2023

Die Transitstatistik erfasst sämtliche ausländischen Waren, welche die Schweiz beim Transport durchqueren. Das Dataset enthält provisorische Daten, da die Passar-Daten noch nicht vorhanden sind.

[Direct link by **opendata.swiss** for dataset](https://opendata.swiss/de/dataset/transit_data)<br>
[Direct link by **Bundesamt für Zoll und Grenzsicherheit BAZG** for dataset](https://www.bazg.admin.ch/bazg/de/home/themen/schweizerische-aussenhandelsstatistik/daten/verkehrmittel.html)

Auto generated R starter code for data set transit@eidgenoessische_zollverwaltung_ezv.

## Metadata

- **Publisher** `BAZG - Statistische Informationen`
- **Organization.display_name.de** `Bundesamt für Zoll und Grenzsicherheit BAZG`
- **Organization.url** `https://www.bazg.admin.ch/bazg/de/home.html`
- **Maintainer** `BAZG - Statistische Informationen`
- **Maintainer_email** `stat@bazg.admin.ch`
- **Keywords.de** `['exporte', 'importe']`
- **Issued** `2024-09-26T00:00:00`
- **Metadata_created** `2024-09-23T07:26:14.220589`
- **Metadata_modified** `2024-09-26T09:11:23.772283`


# Load packages

```{r}

library(tidyverse)
library(skimr)

```

# Load data

-   The dataset has 4 distribution(s) in CSV format.
-   All available CSV distributions are listed below and can be read into a tibble.

```{r}

# Distribution 0
# Package_id               : f5bacd9d-7c99-4b82-bdec-ddd19bc9622b
# Description              :  Der Zoll verfügt über Dienststellen in der ganzen Schweiz. Im Dienststellenverzeichnis finden Sie alle Dienststellen mit den jeweiligen Informationen.
# Issued                   : 2024-09-26T00:00:00
# Modified                 : 
# Rights                   : None

df <- read_delim('https://www.bazg.admin.ch/dam/bazg/de/dokumente/abgaben/aussenhandelstatistik/diffusion/Daten/Verkehrsmittel/ogd_zollstellen_transit.csv.download.csv/ogd_zollstellen_transit.csv')

# Distribution 1
# Package_id               : f5bacd9d-7c99-4b82-bdec-ddd19bc9622b
# Description              : Beim Transit wird für alle Transporte dasjenige Verkehrsmittel aufgeführt, mit welchem die längste Wegstrecke innerhalb der Schweiz zurückgelegt wurde. Der Transit kann entweder auf der Schiene, Strasse oder per Pipeline erfolgen. Nicht erfasst werden Transite im Schiffs- und Luftverkehr.
# Issued                   : 2024-09-26T00:00:00
# Modified                 : 
# Rights                   : None

df <- read_delim('https://www.bazg.admin.ch/dam/bazg/de/dokumente/abgaben/aussenhandelstatistik/diffusion/Daten/Verkehrsmittel/ogd_verkehrstraeger_transit.csv.download.csv/ogd_verkehrstraeger_transit.csv')

# Distribution 2
# Package_id               : f5bacd9d-7c99-4b82-bdec-ddd19bc9622b
# Description              : In der Transitstatistik werden die Waren auf Basis von einer für die Schweiz spezifischen Nomenklatur klassifiziert. Die in der Zollanmeldung verfügbare Warenbeschreibung ermöglicht diese Klassifizierung.
# Issued                   : 2024-09-26T00:00:00
# Modified                 : 
# Rights                   : None

df <- read_delim('https://www.bazg.admin.ch/dam/bazg/de/dokumente/abgaben/aussenhandelstatistik/diffusion/Daten/Verkehrsmittel/ogd_warengruppen_transit.csv.download.csv/ogd_warengruppen_transit.csv')

# Distribution 3
# Package_id               : f5bacd9d-7c99-4b82-bdec-ddd19bc9622b
# Description              : Das Länderverzeichnis der Aussenhandelsstatistik ist nur für statistische Zwecke bestimmt. Die verwendeten Bezeichnungen sowie der Umstand, ob einzelne Länder bzw. Regionen erwähnt sind oder nicht, kommt nicht einer Stellungnahme des BAZG oder einer anderen schweizerischen Behörde über den juristischen Status der Länder gleich
# Issued                   : 2024-09-26T00:00:00
# Modified                 : 
# Rights                   : None

df <- read_delim('https://www.bazg.admin.ch/dam/bazg/de/dokumente/abgaben/aussenhandelstatistik/diffusion/Daten/Waren/OGD_LAND.csv.download.csv/OGD_LAND.csv')



```

# Analyze data

```{r}

glimpse(df)
str(df)
skim(df)

head(df)
tail(df)

```

# Continue your code here...

```{r}

```

------------------------------------------------------------------------

# Contact

stat@bazg.admin.ch | BAZG - Statistische Informationen
