---
title: "Open Government Data, opendata.swiss"
date: "2024-12-04"
output: html_document
---

## Dataset: Stündlich aktualisierte Luftqualitätsmessungen, seit 1983


Dieses Dataset umfasst **Stundenmesswerte seit 1983 bis zur letzten aktuellen Stunde**, aufgeteilt in Jahresdateien. Darin enthalten sind die **Stundenmittelwerte** des entsprechenden Jahres für die Stationen Stampfenbachstrasse, Schimmelstrasse, Rosengartenstrasse und Heubeeribüel. Gemessen wird Ozon (O3), Stickoxide (NOx), Stickstoffmonoxid (NO), Stickstoffdioxid (NO2), Feinstaub (PM10 und PM2.5), Kohlenmonoxid (CO) und Schwefeldioxid (SO2) wo jeweils in genügender Qualität vorhanden.

Die Stundenmittelwerte des laufenden Jahres werden jeweils 30 Minuten nach der vollen Stunde aktualisiert.


[Direct link by **opendata.swiss** for dataset](https://opendata.swiss/de/dataset/stundlich-aktualisierte-luftqualitatsmessungen-seit-19831)<br>
[Direct link by **Stadt Zürich** for dataset](https://data.stadt-zuerich.ch/dataset/ugz_luftschadstoffmessung_stundenwerte)

Auto generated R starter code for data set c0fe641c-4b38-4234-b499-023fa2d86dc1@stadt-zurich.

## Metadata

- **Publisher** `Messung Luftqualität, Umwelt- und Gesundheitsschutz, Gesundheits- und Umweltdepartement`
- **Organization.display_name.de** `Stadt Zürich`
- **Organization.url** `http://www.stadt-zuerich.ch/opendata`
- **Maintainer** `None`
- **Maintainer_email** `None`
- **Keywords.de** `['tabelle', 'nox', 'dtoer', 'feinstaub', 'luftschadstoffe', 'pm10', 'kohlenmonoxid', 'sachdaten', 'no', 'schwefeldioxid', 'stickstoffdioxid', 'ozon', 'echtzeit', 'zeitreihe', 'so2', 'stickstoffmonoxid', 'digitale-transparenz-im-oeffentlichen-raum', 'co', 'o3', 'stickoxide', 'no2', 'pm25', 'luftqualitat', 'luft', 'messwerte', 'schadstoffe']`
- **Issued** `nan`
- **Metadata_created** `2024-11-28T02:52:13.957304`
- **Metadata_modified** `2024-12-04T03:05:00.181932`


# Load packages

```{r}

library(tidyverse)
library(skimr)

```

# Load data

-   The dataset has 42 distribution(s) in CSV format.
-   All available CSV distributions are listed below and can be read into a tibble.

```{r}

# Distribution 0
# Package_id               : f61236a3-fdf1-46ab-a191-37456f179185
# Description              : 
# Issued                   : 2024-11-27T11:10:47.150993
# Modified                 : 2024-04-12T01:38:33.916893
# Rights                   : https://opendata.swiss/terms-of-use#terms_open

df <- read_delim('https://data.stadt-zuerich.ch/dataset/ugz_luftschadstoffmessung_stundenwerte/download/ugz_ogd_air_h1_1985.csv')

# Distribution 1
# Package_id               : f61236a3-fdf1-46ab-a191-37456f179185
# Description              : 
# Issued                   : 2024-11-27T11:12:21.074088
# Modified                 : 2024-04-12T01:40:00.303116
# Rights                   : https://opendata.swiss/terms-of-use#terms_open

df <- read_delim('https://data.stadt-zuerich.ch/dataset/ugz_luftschadstoffmessung_stundenwerte/download/ugz_ogd_air_h1_2017.csv')

# Distribution 2
# Package_id               : f61236a3-fdf1-46ab-a191-37456f179185
# Description              : 
# Issued                   : 2024-11-27T11:12:19.043710
# Modified                 : 2024-04-12T01:39:57.191697
# Rights                   : https://opendata.swiss/terms-of-use#terms_open

df <- read_delim('https://data.stadt-zuerich.ch/dataset/ugz_luftschadstoffmessung_stundenwerte/download/ugz_ogd_air_h1_2016.csv')

# Distribution 3
# Package_id               : f61236a3-fdf1-46ab-a191-37456f179185
# Description              : 
# Issued                   : 2024-11-27T11:10:43.338162
# Modified                 : 2024-04-12T01:38:29.115164
# Rights                   : https://opendata.swiss/terms-of-use#terms_open

df <- read_delim('https://data.stadt-zuerich.ch/dataset/ugz_luftschadstoffmessung_stundenwerte/download/ugz_ogd_air_h1_1983.csv')

# Distribution 4
# Package_id               : f61236a3-fdf1-46ab-a191-37456f179185
# Description              : 
# Issued                   : 2024-11-27T11:12:13.216593
# Modified                 : 2024-04-12T01:39:48.573712
# Rights                   : https://opendata.swiss/terms-of-use#terms_open

df <- read_delim('https://data.stadt-zuerich.ch/dataset/ugz_luftschadstoffmessung_stundenwerte/download/ugz_ogd_air_h1_2013.csv')

# Distribution 5
# Package_id               : f61236a3-fdf1-46ab-a191-37456f179185
# Description              : 
# Issued                   : 2024-11-27T11:11:00.673649
# Modified                 : 2024-04-12T01:38:44.755107
# Rights                   : https://opendata.swiss/terms-of-use#terms_open

df <- read_delim('https://data.stadt-zuerich.ch/dataset/ugz_luftschadstoffmessung_stundenwerte/download/ugz_ogd_air_h1_1989.csv')

# Distribution 6
# Package_id               : f61236a3-fdf1-46ab-a191-37456f179185
# Description              : 
# Issued                   : 2024-11-27T11:12:05.759595
# Modified                 : 2024-04-12T01:39:35.361018
# Rights                   : https://opendata.swiss/terms-of-use#terms_open

df <- read_delim('https://data.stadt-zuerich.ch/dataset/ugz_luftschadstoffmessung_stundenwerte/download/ugz_ogd_air_h1_2008.csv')

# Distribution 7
# Package_id               : f61236a3-fdf1-46ab-a191-37456f179185
# Description              : 
# Issued                   : 2024-11-27T11:11:41.881520
# Modified                 : 2024-04-12T01:39:14.401137
# Rights                   : https://opendata.swiss/terms-of-use#terms_open

df <- read_delim('https://data.stadt-zuerich.ch/dataset/ugz_luftschadstoffmessung_stundenwerte/download/ugz_ogd_air_h1_2000.csv')

# Distribution 8
# Package_id               : f61236a3-fdf1-46ab-a191-37456f179185
# Description              : 
# Issued                   : 2024-11-27T11:10:59.260611
# Modified                 : 2024-04-12T01:38:41.666467
# Rights                   : https://opendata.swiss/terms-of-use#terms_open

df <- read_delim('https://data.stadt-zuerich.ch/dataset/ugz_luftschadstoffmessung_stundenwerte/download/ugz_ogd_air_h1_1988.csv')

# Distribution 9
# Package_id               : f61236a3-fdf1-46ab-a191-37456f179185
# Description              : 
# Issued                   : 2024-11-27T11:12:16.481614
# Modified                 : 2024-04-12T01:39:54.367818
# Rights                   : https://opendata.swiss/terms-of-use#terms_open

df <- read_delim('https://data.stadt-zuerich.ch/dataset/ugz_luftschadstoffmessung_stundenwerte/download/ugz_ogd_air_h1_2015.csv')

# Distribution 10
# Package_id               : f61236a3-fdf1-46ab-a191-37456f179185
# Description              : 
# Issued                   : 2024-11-27T11:10:56.575652
# Modified                 : 2024-04-12T01:38:38.970459
# Rights                   : https://opendata.swiss/terms-of-use#terms_open

df <- read_delim('https://data.stadt-zuerich.ch/dataset/ugz_luftschadstoffmessung_stundenwerte/download/ugz_ogd_air_h1_1987.csv')

# Distribution 11
# Package_id               : f61236a3-fdf1-46ab-a191-37456f179185
# Description              : 
# Issued                   : 2024-11-27T11:11:34.691157
# Modified                 : 2024-04-12T01:39:03.822262
# Rights                   : https://opendata.swiss/terms-of-use#terms_open

df <- read_delim('https://data.stadt-zuerich.ch/dataset/ugz_luftschadstoffmessung_stundenwerte/download/ugz_ogd_air_h1_1996.csv')

# Distribution 12
# Package_id               : f61236a3-fdf1-46ab-a191-37456f179185
# Description              : 
# Issued                   : 2024-11-27T11:11:40.279327
# Modified                 : 2024-04-12T01:39:11.992747
# Rights                   : https://opendata.swiss/terms-of-use#terms_open

df <- read_delim('https://data.stadt-zuerich.ch/dataset/ugz_luftschadstoffmessung_stundenwerte/download/ugz_ogd_air_h1_1999.csv')

# Distribution 13
# Package_id               : f61236a3-fdf1-46ab-a191-37456f179185
# Description              : 
# Issued                   : 2024-11-27T11:11:10.784756
# Modified                 : 2024-04-12T01:38:48.488157
# Rights                   : https://opendata.swiss/terms-of-use#terms_open

df <- read_delim('https://data.stadt-zuerich.ch/dataset/ugz_luftschadstoffmessung_stundenwerte/download/ugz_ogd_air_h1_1990.csv')

# Distribution 14
# Package_id               : f61236a3-fdf1-46ab-a191-37456f179185
# Description              : 
# Issued                   : 2024-11-27T11:12:29.376602
# Modified                 : 2024-04-12T01:40:16.226750
# Rights                   : https://opendata.swiss/terms-of-use#terms_open

df <- read_delim('https://data.stadt-zuerich.ch/dataset/ugz_luftschadstoffmessung_stundenwerte/download/ugz_ogd_air_h1_2021.csv')

# Distribution 15
# Package_id               : f61236a3-fdf1-46ab-a191-37456f179185
# Description              : 
# Issued                   : 2024-11-27T11:12:10.304165
# Modified                 : 2024-04-12T01:39:43.230336
# Rights                   : https://opendata.swiss/terms-of-use#terms_open

df <- read_delim('https://data.stadt-zuerich.ch/dataset/ugz_luftschadstoffmessung_stundenwerte/download/ugz_ogd_air_h1_2011.csv')

# Distribution 16
# Package_id               : f61236a3-fdf1-46ab-a191-37456f179185
# Description              : 
# Issued                   : 2024-11-27T11:11:58.131461
# Modified                 : 2024-04-12T01:39:27.353887
# Rights                   : https://opendata.swiss/terms-of-use#terms_open

df <- read_delim('https://data.stadt-zuerich.ch/dataset/ugz_luftschadstoffmessung_stundenwerte/download/ugz_ogd_air_h1_2005.csv')

# Distribution 17
# Package_id               : f61236a3-fdf1-46ab-a191-37456f179185
# Description              : 
# Issued                   : 2024-11-27T11:11:55.287006
# Modified                 : 2024-04-12T01:39:22.390179
# Rights                   : https://opendata.swiss/terms-of-use#terms_open

df <- read_delim('https://data.stadt-zuerich.ch/dataset/ugz_luftschadstoffmessung_stundenwerte/download/ugz_ogd_air_h1_2003.csv')

# Distribution 18
# Package_id               : f61236a3-fdf1-46ab-a191-37456f179185
# Description              : 
# Issued                   : 2024-11-27T11:12:04.208704
# Modified                 : 2024-04-12T01:39:32.988030
# Rights                   : https://opendata.swiss/terms-of-use#terms_open

df <- read_delim('https://data.stadt-zuerich.ch/dataset/ugz_luftschadstoffmessung_stundenwerte/download/ugz_ogd_air_h1_2007.csv')

# Distribution 19
# Package_id               : f61236a3-fdf1-46ab-a191-37456f179185
# Description              : 
# Issued                   : 2024-11-27T11:11:43.585937
# Modified                 : 2024-04-12T01:39:17.102634
# Rights                   : https://opendata.swiss/terms-of-use#terms_open

df <- read_delim('https://data.stadt-zuerich.ch/dataset/ugz_luftschadstoffmessung_stundenwerte/download/ugz_ogd_air_h1_2001.csv')

# Distribution 20
# Package_id               : f61236a3-fdf1-46ab-a191-37456f179185
# Description              : 
# Issued                   : 2024-11-27T11:12:25.694191
# Modified                 : 2024-04-12T01:40:09.553005
# Rights                   : https://opendata.swiss/terms-of-use#terms_open

df <- read_delim('https://data.stadt-zuerich.ch/dataset/ugz_luftschadstoffmessung_stundenwerte/download/ugz_ogd_air_h1_2019.csv')

# Distribution 21
# Package_id               : f61236a3-fdf1-46ab-a191-37456f179185
# Description              : 
# Issued                   : 2024-11-27T11:12:11.820158
# Modified                 : 2024-04-12T01:39:45.814083
# Rights                   : https://opendata.swiss/terms-of-use#terms_open

df <- read_delim('https://data.stadt-zuerich.ch/dataset/ugz_luftschadstoffmessung_stundenwerte/download/ugz_ogd_air_h1_2012.csv')

# Distribution 22
# Package_id               : f61236a3-fdf1-46ab-a191-37456f179185
# Description              : 
# Issued                   : 2024-11-27T11:11:25.418930
# Modified                 : 2024-04-12T01:38:51.359491
# Rights                   : https://opendata.swiss/terms-of-use#terms_open

df <- read_delim('https://data.stadt-zuerich.ch/dataset/ugz_luftschadstoffmessung_stundenwerte/download/ugz_ogd_air_h1_1991.csv')

# Distribution 23
# Package_id               : f61236a3-fdf1-46ab-a191-37456f179185
# Description              : 
# Issued                   : 2024-11-27T11:12:22.883767
# Modified                 : 2024-04-12T01:40:04.886276
# Rights                   : https://opendata.swiss/terms-of-use#terms_open

df <- read_delim('https://data.stadt-zuerich.ch/dataset/ugz_luftschadstoffmessung_stundenwerte/download/ugz_ogd_air_h1_2018.csv')

# Distribution 24
# Package_id               : f61236a3-fdf1-46ab-a191-37456f179185
# Description              : 
# Issued                   : 2024-11-27T11:12:08.983088
# Modified                 : 2024-04-12T01:39:40.471912
# Rights                   : https://opendata.swiss/terms-of-use#terms_open

df <- read_delim('https://data.stadt-zuerich.ch/dataset/ugz_luftschadstoffmessung_stundenwerte/download/ugz_ogd_air_h1_2010.csv')

# Distribution 25
# Package_id               : f61236a3-fdf1-46ab-a191-37456f179185
# Description              : 
# Issued                   : 2024-11-27T11:11:54.104214
# Modified                 : 2024-04-12T01:39:19.570259
# Rights                   : https://opendata.swiss/terms-of-use#terms_open

df <- read_delim('https://data.stadt-zuerich.ch/dataset/ugz_luftschadstoffmessung_stundenwerte/download/ugz_ogd_air_h1_2002.csv')

# Distribution 26
# Package_id               : f61236a3-fdf1-46ab-a191-37456f179185
# Description              : 
# Issued                   : 2024-11-27T11:12:27.754225
# Modified                 : 2024-04-12T01:40:12.772039
# Rights                   : https://opendata.swiss/terms-of-use#terms_open

df <- read_delim('https://data.stadt-zuerich.ch/dataset/ugz_luftschadstoffmessung_stundenwerte/download/ugz_ogd_air_h1_2020.csv')

# Distribution 27
# Package_id               : f61236a3-fdf1-46ab-a191-37456f179185
# Description              : 
# Issued                   : 2024-11-27T11:11:29.718335
# Modified                 : 2024-04-12T01:38:58.703479
# Rights                   : https://opendata.swiss/terms-of-use#terms_open

df <- read_delim('https://data.stadt-zuerich.ch/dataset/ugz_luftschadstoffmessung_stundenwerte/download/ugz_ogd_air_h1_1994.csv')

# Distribution 28
# Package_id               : f61236a3-fdf1-46ab-a191-37456f179185
# Description              : 
# Issued                   : 2024-11-27T11:12:14.600349
# Modified                 : 2024-04-12T01:39:51.382396
# Rights                   : https://opendata.swiss/terms-of-use#terms_open

df <- read_delim('https://data.stadt-zuerich.ch/dataset/ugz_luftschadstoffmessung_stundenwerte/download/ugz_ogd_air_h1_2014.csv')

# Distribution 29
# Package_id               : f61236a3-fdf1-46ab-a191-37456f179185
# Description              : 
# Issued                   : 2024-11-27T11:11:36.103595
# Modified                 : 2024-04-12T01:39:06.564073
# Rights                   : https://opendata.swiss/terms-of-use#terms_open

df <- read_delim('https://data.stadt-zuerich.ch/dataset/ugz_luftschadstoffmessung_stundenwerte/download/ugz_ogd_air_h1_1997.csv')

# Distribution 30
# Package_id               : f61236a3-fdf1-46ab-a191-37456f179185
# Description              : 
# Issued                   : 2024-11-27T11:12:39.434258
# Modified                 : 2024-04-12T01:40:24.821242
# Rights                   : https://opendata.swiss/terms-of-use#terms_open

df <- read_delim('https://data.stadt-zuerich.ch/dataset/ugz_luftschadstoffmessung_stundenwerte/download/ugz_ogd_air_h1_2024.csv')

# Distribution 31
# Package_id               : f61236a3-fdf1-46ab-a191-37456f179185
# Description              : 
# Issued                   : 2024-11-27T11:12:07.516865
# Modified                 : 2024-04-12T01:39:37.972235
# Rights                   : https://opendata.swiss/terms-of-use#terms_open

df <- read_delim('https://data.stadt-zuerich.ch/dataset/ugz_luftschadstoffmessung_stundenwerte/download/ugz_ogd_air_h1_2009.csv')

# Distribution 32
# Package_id               : f61236a3-fdf1-46ab-a191-37456f179185
# Description              : 
# Issued                   : 2024-11-27T11:10:49.634445
# Modified                 : 2024-04-12T01:38:36.572020
# Rights                   : https://opendata.swiss/terms-of-use#terms_open

df <- read_delim('https://data.stadt-zuerich.ch/dataset/ugz_luftschadstoffmessung_stundenwerte/download/ugz_ogd_air_h1_1986.csv')

# Distribution 33
# Package_id               : f61236a3-fdf1-46ab-a191-37456f179185
# Description              : 
# Issued                   : 2024-11-27T11:11:37.293678
# Modified                 : 2024-04-12T01:39:09.160390
# Rights                   : https://opendata.swiss/terms-of-use#terms_open

df <- read_delim('https://data.stadt-zuerich.ch/dataset/ugz_luftschadstoffmessung_stundenwerte/download/ugz_ogd_air_h1_1998.csv')

# Distribution 34
# Package_id               : f61236a3-fdf1-46ab-a191-37456f179185
# Description              : 
# Issued                   : 2024-11-27T11:12:33.354601
# Modified                 : 2024-04-12T01:40:22.267659
# Rights                   : https://opendata.swiss/terms-of-use#terms_open

df <- read_delim('https://data.stadt-zuerich.ch/dataset/ugz_luftschadstoffmessung_stundenwerte/download/ugz_ogd_air_h1_2023.csv')

# Distribution 35
# Package_id               : f61236a3-fdf1-46ab-a191-37456f179185
# Description              : 
# Issued                   : 2024-11-27T11:11:56.745439
# Modified                 : 2024-04-12T01:39:24.687299
# Rights                   : https://opendata.swiss/terms-of-use#terms_open

df <- read_delim('https://data.stadt-zuerich.ch/dataset/ugz_luftschadstoffmessung_stundenwerte/download/ugz_ogd_air_h1_2004.csv')

# Distribution 36
# Package_id               : f61236a3-fdf1-46ab-a191-37456f179185
# Description              : 
# Issued                   : 2024-11-27T11:11:31.559236
# Modified                 : 2024-04-12T01:39:01.365795
# Rights                   : https://opendata.swiss/terms-of-use#terms_open

df <- read_delim('https://data.stadt-zuerich.ch/dataset/ugz_luftschadstoffmessung_stundenwerte/download/ugz_ogd_air_h1_1995.csv')

# Distribution 37
# Package_id               : f61236a3-fdf1-46ab-a191-37456f179185
# Description              : 
# Issued                   : 2024-11-27T11:11:26.802682
# Modified                 : 2024-04-12T01:38:54.019364
# Rights                   : https://opendata.swiss/terms-of-use#terms_open

df <- read_delim('https://data.stadt-zuerich.ch/dataset/ugz_luftschadstoffmessung_stundenwerte/download/ugz_ogd_air_h1_1992.csv')

# Distribution 38
# Package_id               : f61236a3-fdf1-46ab-a191-37456f179185
# Description              : 
# Issued                   : 2024-11-27T11:12:02.443561
# Modified                 : 2024-04-12T01:39:30.057214
# Rights                   : https://opendata.swiss/terms-of-use#terms_open

df <- read_delim('https://data.stadt-zuerich.ch/dataset/ugz_luftschadstoffmessung_stundenwerte/download/ugz_ogd_air_h1_2006.csv')

# Distribution 39
# Package_id               : f61236a3-fdf1-46ab-a191-37456f179185
# Description              : 
# Issued                   : 2024-11-27T11:10:46.184952
# Modified                 : 2024-04-12T01:38:31.361673
# Rights                   : https://opendata.swiss/terms-of-use#terms_open

df <- read_delim('https://data.stadt-zuerich.ch/dataset/ugz_luftschadstoffmessung_stundenwerte/download/ugz_ogd_air_h1_1984.csv')

# Distribution 40
# Package_id               : f61236a3-fdf1-46ab-a191-37456f179185
# Description              : 
# Issued                   : 2024-11-27T11:12:31.586625
# Modified                 : 2024-04-12T01:40:19.158548
# Rights                   : https://opendata.swiss/terms-of-use#terms_open

df <- read_delim('https://data.stadt-zuerich.ch/dataset/ugz_luftschadstoffmessung_stundenwerte/download/ugz_ogd_air_h1_2022.csv')

# Distribution 41
# Package_id               : f61236a3-fdf1-46ab-a191-37456f179185
# Description              : 
# Issued                   : 2024-11-27T11:11:28.220749
# Modified                 : 2024-04-12T01:38:56.388243
# Rights                   : https://opendata.swiss/terms-of-use#terms_open

df <- read_delim('https://data.stadt-zuerich.ch/dataset/ugz_luftschadstoffmessung_stundenwerte/download/ugz_ogd_air_h1_1993.csv')



```

# Analyze data

```{r}

glimpse(df)
str(df)
skim(df)

head(df)
tail(df)

```

# Continue your code here...

```{r}

```

------------------------------------------------------------------------

# Contact

opendata@zuerich.ch | Open Data Zürich
