---
title: "Open Government Data, opendata.swiss"
date: "2025-03-12"
output: html_document
---

## Dataset: Handelsregister: Firmen mit Rechtsform und Standort

Dieser Datensatz umfasst die Firmen des Kantons Basel-Stadt, die im Handelsregister des Zefix (Zentraler Firmenindex) registriert sind. Das Zefix bildet das öffentlich zugängliche Angebot des Eidgenössischen Amtes für das Handelsregister (EHRA). Es stellt die Daten des Zentralregisters über verschiedene Zugänge wie die Zefix Webapplikation ([https://www.zefix.admin.ch/](https://www.zefix.admin.ch/)), die Zefix REST API ([https://www.zefix.admin.ch/ZefixPublicREST/swagger-ui/index.html](https://www.zefix.admin.ch/ZefixPublicREST/swagger-ui/index.html)), die Zefix Mobile App ([https://www.zefixapp.ch](https://www.zefixapp.ch)/) und als Linked Data in LINDAS ([https://lindas.admin.ch/](https://lindas.admin.ch/), was hier verwendet wurde) über das Internet zur Verfügung. Über Zefix können die Daten sämtlicher im Handelsregister eingetragener Rechtseinheiten sowie die täglichen Handelsregisterpublikationen im SHAB (Schweizerischen Handelsamtsblatt, [https://www.shab.ch/](https://www.shab.ch/)) abgerufen werden. Der hier angebotene Datensatz beinhaltet tagesaktuelle Kerndaten der aktiven, im Handelsregister eingetragenen Rechtseinheiten, wie Firma/Name, Sitz und Domiziladresse.LINDAS (Linked Data Service) fungiert in diesem Kontext als Plattform für die Vernetzung und den Zugriff auf diverse Datenquellen in der Schweiz, einschliesslich der Daten aus dem Zefix. Zur Gewinnung spezifischer Informationen über die im Kanton Basel-Stadt registrierten Unternehmen wird eine SPARQL-Abfrage verwendet. SPARQL, eine Abfragesprache für Daten im RDF-Format, ermöglicht den Zugriff auf detaillierte Datensätze über die Firmen aus dem LINDAS-Netzwerk. Die SPARQL-Abfrage kann unter einem bereitgestellten Link ([https://s.zazuko.com/2WjT8iZ](https://s.zazuko.com/2WjT8iZ)) aufgerufen werden. Die Abfrage wurde mithilfe der vorhandenen SPARQL-Abfrage von opendata.swiss ([https://opendata.swiss/de/dataset/zefix-zentraler-firmenindex](https://opendata.swiss/de/dataset/zefix-zentraler-firmenindex)) zum Zefix erweitert: [https://github.com/opendatabs/data-processing/blob/master/zefix_handelsregister/etl.py](https://github.com/opendatabs/data-processing/blob/master/zefix_handelsregister/etl.py)Diese Zefix-Daten und die der anderen Kantone werden von Open Data Basel-Stadt täglich aktualisiert und können unter folgendem HTTPS-Link heruntergeladen werden: https://data-bs.ch/stata/zefix_handelsregister/all_cantons/companies_[Kantonskürzel].csvIm Beispiel von Basel-Landschaft lautet der Link:[https://data-bs.ch/stata/zefix_handelsregister/all_cantons/companies_BL.csv ](https://data-bs.ch/stata/zefix_handelsregister/all_cantons/companies_BL.csv)Der Datensatz enthält neben den Grundinformationen der Firmen auch erweiterte Spalten wie die Koordinaten der Unternehmen, die mithilfe der Betriebsadresse und von Nominatim ([https://nominatim.org/](https://nominatim.org/)) berechnet wurden. Nominatim ist ein Open-Source-Tool zur Geokodierung, das heisst, es wandelt Standortdaten wie Adressen oder Ortsnamen in geografische Koordinaten (Längen- und Breitengrade) um und umgekehrt.

[Direct link by **opendata.swiss** for dataset](https://opendata.swiss/de/dataset/handelsregister-firmen-mit-rechtsform-und-standort)<br>
[Direct link by **Kanton Basel-Stadt** for dataset](https://data.bs.ch/explore/dataset/100330/)

Auto generated R starter code for data set 100330@kanton-basel-stadt.

## Metadata

- **Publisher** `Open Data Basel-Stadt`
- **Organization.display_name.de** `Kanton Basel-Stadt`
- **Organization.url** `https://data.bs.ch/pages/home/`
- **Maintainer** `None`
- **Maintainer_email** `None`
- **Keywords.de** `['einzelunternehmen', 'verein', 'betrieb', 'aktiengesellschaft', 'unternehmen', 'handelsregister', 'kollektivgesellschaft', 'gmbh', 'stiftung', 'betriebe', 'zefix', 'genossenschaft']`
- **Issued** `2024-01-18T00:00:00`
- **Metadata_created** `2024-01-19T01:24:15.047743`
- **Metadata_modified** `2025-03-12T02:08:04.296438`


# Load packages

```{r}

library(tidyverse)
library(skimr)

```

# Load data

-   The dataset has 1 distribution(s) in CSV format.
-   All available CSV distributions are listed below and can be read into a tibble.

```{r}

# Distribution 0
# Package_id               : f6747982-1699-4e89-b757-b38290874472
# Description              : Handelsregister: Firmen mit Rechtsform und Standort (csv)
# Issued                   : 2024-01-18T00:00:00
# Modified                 : 2025-03-12T00:10:40.908000+00:00
# Rights                   : https://opendata.swiss/terms-of-use#terms_open

df <- read_delim('https://data.bs.ch/api/v2/catalog/datasets/100330/exports/csv?use_labels=true')



```

# Analyze data

```{r}

glimpse(df)
str(df)
skim(df)

head(df)
tail(df)

```

# Continue your code here...

```{r}

```

------------------------------------------------------------------------

# Contact

opendata@bs.ch | Open Data Basel-Stadt
