---
title: "Open Government Data, opendata.swiss"
date: "2023-01-16"
output: html_document
---

## Dataset: Resultate der eidgenössischen Abstimmungen im Kanton Thurgau ab 1981 - Ebene Gemeinden

Der Datensatz beinhaltet die Abstimmungsresultate aller eidgenössischer Abstimmungen seit 1981 auf Gemeindeebene. Nebst dem Datum, dem genauen Wortlaut der Abstimmung und den Ergebnissen (Ja-/Nein-Stimmen) sind in den Daten auch Angaben zum Abstimmungstyp (Volksinitiative, Volksinitiative mit Gegenentwurf, Obligatorisches Referendum, Fakultatives Referendum), zur Anzahl Stimmberechtigter, den eingelegten Stimmzetteln, den gültigen, ungültigen sowie leeren Stimmen und der Stimmbeteiligung enthalten. Hinweis: Für die Abstimmungen vor 2004 liegen keine Daten zur Anzahl leerer und ungültiger Stimmen vor. Zudem ist zu beachten, dass für alle Jahre die heute geltende Gemeindeordnung verwendet wird, auch wenn sich die Zahlen auf die ursprüngliche Gemeindeeinteilung beziehen. Für genauere Information zur Änderung der Gemeindeordnung wird die Dokumente in der Anlage verwiesen. Datenstand: Abstimmungstag

[Direct link by **opendata.swiss** for dataset](https://opendata.swiss/de/dataset/resultate-der-eidgenossischen-abstimmungen-im-kanton-thurgau-ab-1981-ebene-gemeinden)<br>
[Direct link by **Kanton Thurgau** for dataset](https://data.tg.ch/explore/dataset/sk-stat-50/)

Auto generated R starter code for data set sk-stat-50@kanton-thurgau.

## Metadata

- **Publisher** `kanton-thurgau`
- **Organization.display_name.de** `Kanton Thurgau`
- **Organization.url** `https://ogd.tg.ch`
- **Maintainer** `OGD-Koordinationsstelle Kanton Thurgau`
- **Maintainer_email** `ogd@tg.ch`
- **Keywords.de** `['volksinitiative', 'referendum', 'politische-gemeinde', 'abstimmung', 'initiative', 'eidgenossisch', 'resultat', 'stimmberechtigte', 'gemeinde', 'obligatorisch', 'eidgenossische-abstimmung', 'fakultativ', 'abstimmungsergebnis']`
- **Issued** `2018-01-18T00:00:00`
- **Metadata_created** `2022-02-28T11:04:34.598510`
- **Metadata_modified** `2023-01-16T11:02:17.431573`


# Load packages

```{r}

library(tidyverse)
library(skimr)

```

# Load data

-   The dataset has 1 distribution(s) in CSV format.
-   All available CSV distributions are listed below and can be read into a tibble.

```{r}

# Distribution 0
# Package_id               : f70a59c2-6d55-4f4f-bd87-e152fed5f4d4
# Description              : Resultate der eidgenössischen Abstimmungen im Kanton Thurgau ab 1981 - Ebene Gemeinden (csv)
# Issued                   : 2018-01-18T00:00:00
# Modified                 : 2022-12-07T00:00:00
# Rights                   : NonCommercialAllowed-CommercialAllowed-ReferenceRequired

df <- read_delim('https://data.tg.ch/api/v2/catalog/datasets/sk-stat-50/exports/csv')



```

# Analyze data

```{r}

glimpse(df)
str(df)
skim(df)

head(df)
tail(df)

```

# Continue your code here...

```{r}

```

------------------------------------------------------------------------

# Contact

ogd@tg.ch | OGD-Koordinationsstelle Kanton Thurgau
