---
title: "Open Government Data, opendata.swiss"
date: "2023-11-25"
output: html_document
---

## Dataset: Beziehende von ALV, Sozialhilfe und IV mit kombiniertem Leistungsbezug zum gleichen Zeitpunkt (Monat) nach Geschlecht, Nationalität und Altersklasse

Dieses Dataset präsentiert die jährlichen Zahlen der Bezüger von Taggeldern aus der Arbeitslosenversicherung (ALV), Sozialhilfe und Invalidenversicherung (IV) und der Renten mit kombiniertem Leistungsbezug zum gleichen Zeitpunkt (Monat), absolut und in %, nach Leistungskombination, Geschlecht, Nationalität (Schweizer|innen, Ausländer|innen) und Altersgruppen, seit 2010. Die Beschreibungen der Variablen in der CSV-Datei sind im Anhang verfügbar.

[Direct link by **opendata.swiss** for dataset](https://opendata.swiss/de/dataset/beziehende-von-alv-sozialhilfe-und-iv-mit-kombiniertem-leistungsbezug-zum-gleichen-zeitpunkt-mo2)<br>
[Direct link by **Bundesamt für Statistik BFS** for dataset](https://www.bfs.admin.ch/asset/de/ts-x-13.06.02.03)

Auto generated R starter code for data set 25545857@bundesamt-fur-statistik-bfs.

## Metadata

- **Publisher** `BFS/OFS`
- **Organization.display_name.de** `Bundesamt für Statistik BFS`
- **Organization.url** `https://www.bfs.admin.ch`
- **Maintainer** `info@bfs.admin.ch`
- **Maintainer_email** `auskunftsdienst@bfs.admin.ch`
- **Keywords.de** `['mann', 'soziale-sicherheit', 'frau', 'geschlecht']`
- **Issued** `2023-06-19T06:30:00+00:00`
- **Metadata_created** `2023-06-19T09:36:26.678702`
- **Metadata_modified** `2023-11-24T10:00:30.893103`


# Load packages

```{r}

library(tidyverse)
library(skimr)

```

# Load data

-   The dataset has 1 distribution(s) in CSV format.
-   All available CSV distributions are listed below and can be read into a tibble.

```{r}

# Distribution 0
# Package_id               : f781eb90-dc99-4e7b-b088-6347ee9344bc
# Description              : Dieses Dataset präsentiert die jährlichen Zahlen der Bezüger von Taggeldern aus der Arbeitslosenversicherung (ALV), Sozialhilfe und Invalidenversicherung (IV) und der Renten mit kombiniertem Leistungsbezug zum gleichen Zeitpunkt (Monat), absolut und in %, nach Leistungskombination, Geschlecht, Nationalität (Schweizer\innen, Ausländer\innen) und Altersgruppen, seit 2010. Die Beschreibungen der Variablen in der CSV-Datei sind im Anhang verfügbar.
# Issued                   : 2023-06-19T06:30:00+00:00
# Modified                 : 2023-06-13T11:12:58.155000+00:00
# Rights                   : NonCommercialAllowed-CommercialWithPermission-ReferenceRequired

df <- read_delim('https://www.bfs.admin.ch/bfsstatic/dam/assets/25545867/master')



```

# Analyze data

```{r}

glimpse(df)
str(df)
skim(df)

head(df)
tail(df)

```

# Continue your code here...

```{r}

```

------------------------------------------------------------------------

# Contact

auskunftsdienst@bfs.admin.ch | info@bfs.admin.ch
