---
title: "Open Government Data, opendata.swiss"
date: "2025-07-27"
output: html_document
---

## Dataset: Auswertung der Datensätze auf opendata.swiss pro Departement

Dieses Dataset aggregiert die Datensätze auf opendata.swiss auf Ebene der einzelnen Departemente auf opendata.swiss. Das Bundesamt für Statistik BFS wird separat ausgewiesen. Die erste Linie enthält die Header-Informationen.

[Direct link by **opendata.swiss** for dataset](https://opendata.swiss/de/dataset/auswertung-der-datensatze-auf-opendata-swiss-pro-departement1)<br>
[Direct link by **Bundesamt für Statistik BFS** for dataset](https://www.bfs.admin.ch/asset/de/ts-d-00.02-OGD-02)

Auto generated R starter code for data set 35627340@bundesamt-fur-statistik-bfs.

## Metadata

- **Publisher.name** `BFS/OFS`
- **Organization.display_name.de** `Bundesamt für Statistik BFS`
- **Organization.url** `https://www.bfs.admin.ch`
- **Maintainer** `None`
- **Maintainer_email** `None`
- **Keywords.de** `['grundlagen-und-ubersichten']`
- **Issued** `2025-07-04T06:30:00+00:00`
- **Metadata_created** `2025-07-04T09:36:14.553027`
- **Metadata_modified** `2025-07-25T09:37:57.970596`


# Load packages

```{r}

library(tidyverse)
library(skimr)

```

# Load data

-   The dataset has 4 distribution(s) in CSV format.
-   All available CSV distributions are listed below and can be read into a tibble.

```{r}

# Distribution 0
# Package_id               : f7f4879f-ced3-4be6-aad8-e58f81165201
# Description              : 
# Issued                   : 2025-07-04T06:30:00+00:00
# Modified                 : 2025-06-23T07:44:36.640000+00:00
# Rights                   : https://opendata.swiss/terms-of-use#terms_open

df <- read_delim('https://dam-api.bfs.admin.ch/hub/api/dam/assets/35627359/master')

# Distribution 1
# Package_id               : f7f4879f-ced3-4be6-aad8-e58f81165201
# Description              : 
# Issued                   : 2025-07-04T06:30:00+00:00
# Modified                 : 2025-06-23T07:44:41.609000+00:00
# Rights                   : https://opendata.swiss/terms-of-use#terms_open

df <- read_delim('https://dam-api.bfs.admin.ch/hub/api/dam/assets/35627357/master')

# Distribution 2
# Package_id               : f7f4879f-ced3-4be6-aad8-e58f81165201
# Description              : 
# Issued                   : 2025-07-04T06:30:00+00:00
# Modified                 : 2025-06-23T07:44:37.954000+00:00
# Rights                   : https://opendata.swiss/terms-of-use#terms_open

df <- read_delim('https://dam-api.bfs.admin.ch/hub/api/dam/assets/35627354/master')

# Distribution 3
# Package_id               : f7f4879f-ced3-4be6-aad8-e58f81165201
# Description              : Dieses Dataset aggregiert die Datensätze auf opendata.swiss auf Ebene der einzelnen Departemente auf opendata.swiss. Das Bundesamt für Statistik BFS wird separat ausgewiesen. Die erste Linie enthält die Header-Informationen.
# Issued                   : 2025-07-04T06:30:00+00:00
# Modified                 : 2025-06-23T07:44:36.924000+00:00
# Rights                   : https://opendata.swiss/terms-of-use#terms_open

df <- read_delim('https://dam-api.bfs.admin.ch/hub/api/dam/assets/35627350/master')



```

# Analyze data

```{r}

glimpse(df)
str(df)
skim(df)

head(df)
tail(df)

```

# Continue your code here...

```{r}

```

------------------------------------------------------------------------

# Contact

auskunftsdienst@bfs.admin.ch | info@bfs.admin.ch
