---
title: "Open Government Data, opendata.swiss"
date: "2025-01-16"
output: html_document
---

## Dataset: Daten der Verkehrszählung zum motorisierten Individualverkehr (Stundenwerte), seit 2012

Die hier verfügbaren Datensätze beinhalten die **täglich aktualisierten** Messwerte zum motorisierten Individualverkehr (MIV) in der Stadt Zürich, welche von den zahlreichen Zählstellen der Dienstabteilung Verkehr (DAV) gemessen wurden.

Die Aktualisierung beinhaltet jeweils die Daten von **vorgestern** (z.B. am 17.1.2021 werden die Daten bis und mit dem vollendeten 15.1.2021 geliefert). Bis spätestens 08:00 Uhr sind die neuesten Daten verfügbar.

Zu einer Zählstelle gehören mehrere Messstellen, welche wiederum Messungen mit sogenannten Detektoren vornehmen. In den vorliegenden Datensätzen sind die Messwerte pro Zählstelle enthalten. Für jede Zählstelle gibt es einen detaillierten PDF-Situationsplan in der Datei 'Zaehlstellen_Detail.zip', welcher u.a. die genaue Lage der Detektoren anzeigt.

[Direct link by **opendata.swiss** for dataset](https://opendata.swiss/de/dataset/daten-der-verkehrszahlung-stundenwerte-seit-2012)<br>
[Direct link by **Stadt Zürich** for dataset](https://data.stadt-zuerich.ch/dataset/sid_dav_verkehrszaehlung_miv_od2031)

Auto generated R starter code for data set 6212fd20-e816-4828-a67f-90f057f25ddb@stadt-zurich.

## Metadata

- **Publisher** `Dienstabteilung Verkehr, Sicherheitsdepartement`
- **Organization.display_name.de** `Stadt Zürich`
- **Organization.url** `http://www.stadt-zuerich.ch/opendata`
- **Maintainer** `Open Data Zürich`
- **Maintainer_email** `opendata@zuerich.ch`
- **Keywords.de** `['verkehrszaehlung', 'motorrad', 'sasa', 'verkehr', 'tabelle', 'zeitreihe', 'sachdaten', 'auto', 'stau']`
- **Issued** `2020-03-13T00:00:00`
- **Metadata_created** `2020-03-12T07:18:11.679592`
- **Metadata_modified** `2025-01-16T03:20:10.017468`


# Load packages

```{r}

library(tidyverse)
library(skimr)

```

# Load data

-   The dataset has 14 distribution(s) in CSV format.
-   All available CSV distributions are listed below and can be read into a tibble.

```{r}

# Distribution 0
# Package_id               : f80fd59a-e52a-4caa-8b39-287662c0c517
# Description              : 
# Issued                   : 2020-11-03T12:06:08.651800
# Modified                 : 2025-01-15T18:46:18.102266
# Rights                   : https://opendata.swiss/terms-of-use#terms_open

df <- read_delim('https://data.stadt-zuerich.ch/dataset/sid_dav_verkehrszaehlung_miv_od2031/download/sid_dav_verkehrszaehlung_miv_OD2031_2016.csv')

# Distribution 1
# Package_id               : f80fd59a-e52a-4caa-8b39-287662c0c517
# Description              : 
# Issued                   : 2020-11-03T12:06:29.910316
# Modified                 : 2025-01-15T18:47:44.067716
# Rights                   : https://opendata.swiss/terms-of-use#terms_open

df <- read_delim('https://data.stadt-zuerich.ch/dataset/sid_dav_verkehrszaehlung_miv_od2031/download/sid_dav_verkehrszaehlung_miv_OD2031_2020.csv')

# Distribution 2
# Package_id               : f80fd59a-e52a-4caa-8b39-287662c0c517
# Description              : 
# Issued                   : 2020-11-03T12:06:17.169871
# Modified                 : 2025-01-15T18:46:58.190015
# Rights                   : https://opendata.swiss/terms-of-use#terms_open

df <- read_delim('https://data.stadt-zuerich.ch/dataset/sid_dav_verkehrszaehlung_miv_od2031/download/sid_dav_verkehrszaehlung_miv_OD2031_2018.csv')

# Distribution 3
# Package_id               : f80fd59a-e52a-4caa-8b39-287662c0c517
# Description              : 
# Issued                   : 2020-11-03T12:07:14.149316
# Modified                 : 2025-01-15T18:45:54.003584
# Rights                   : https://opendata.swiss/terms-of-use#terms_open

df <- read_delim('https://data.stadt-zuerich.ch/dataset/sid_dav_verkehrszaehlung_miv_od2031/download/sid_dav_verkehrszaehlung_miv_OD2031_2015.csv')

# Distribution 4
# Package_id               : f80fd59a-e52a-4caa-8b39-287662c0c517
# Description              : 
# Issued                   : 2024-01-01T07:16:55.636997
# Modified                 : 2025-01-15T18:49:04.962474
# Rights                   : https://opendata.swiss/terms-of-use#terms_open

df <- read_delim('https://data.stadt-zuerich.ch/dataset/sid_dav_verkehrszaehlung_miv_od2031/download/sid_dav_verkehrszaehlung_miv_OD2031_2024.csv')

# Distribution 5
# Package_id               : f80fd59a-e52a-4caa-8b39-287662c0c517
# Description              : 
# Issued                   : 2025-03-01T06:52:24.320659
# Modified                 : 2025-01-15T18:49:27.230412
# Rights                   : https://opendata.swiss/terms-of-use#terms_open

df <- read_delim('https://data.stadt-zuerich.ch/dataset/sid_dav_verkehrszaehlung_miv_od2031/download/sid_dav_verkehrszaehlung_miv_OD2031_2025.csv')

# Distribution 6
# Package_id               : f80fd59a-e52a-4caa-8b39-287662c0c517
# Description              : 
# Issued                   : 2020-11-03T12:07:03.038170
# Modified                 : 2025-01-15T18:45:12.492159
# Rights                   : https://opendata.swiss/terms-of-use#terms_open

df <- read_delim('https://data.stadt-zuerich.ch/dataset/sid_dav_verkehrszaehlung_miv_od2031/download/sid_dav_verkehrszaehlung_miv_OD2031_2012.csv')

# Distribution 7
# Package_id               : f80fd59a-e52a-4caa-8b39-287662c0c517
# Description              : 
# Issued                   : 2020-11-03T12:06:31.775777
# Modified                 : 2025-01-15T18:46:39.166623
# Rights                   : https://opendata.swiss/terms-of-use#terms_open

df <- read_delim('https://data.stadt-zuerich.ch/dataset/sid_dav_verkehrszaehlung_miv_od2031/download/sid_dav_verkehrszaehlung_miv_OD2031_2017.csv')

# Distribution 8
# Package_id               : f80fd59a-e52a-4caa-8b39-287662c0c517
# Description              : 
# Issued                   : 2020-11-03T12:06:54.770310
# Modified                 : 2025-01-15T18:45:22.867923
# Rights                   : https://opendata.swiss/terms-of-use#terms_open

df <- read_delim('https://data.stadt-zuerich.ch/dataset/sid_dav_verkehrszaehlung_miv_od2031/download/sid_dav_verkehrszaehlung_miv_OD2031_2013.csv')

# Distribution 9
# Package_id               : f80fd59a-e52a-4caa-8b39-287662c0c517
# Description              : 
# Issued                   : 2023-01-01T06:13:36.021797
# Modified                 : 2025-01-15T18:48:46.265847
# Rights                   : https://opendata.swiss/terms-of-use#terms_open

df <- read_delim('https://data.stadt-zuerich.ch/dataset/sid_dav_verkehrszaehlung_miv_od2031/download/sid_dav_verkehrszaehlung_miv_OD2031_2023.csv')

# Distribution 10
# Package_id               : f80fd59a-e52a-4caa-8b39-287662c0c517
# Description              : 
# Issued                   : 2020-11-03T12:06:43.476235
# Modified                 : 2025-01-15T18:47:20.570395
# Rights                   : https://opendata.swiss/terms-of-use#terms_open

df <- read_delim('https://data.stadt-zuerich.ch/dataset/sid_dav_verkehrszaehlung_miv_od2031/download/sid_dav_verkehrszaehlung_miv_OD2031_2019.csv')

# Distribution 11
# Package_id               : f80fd59a-e52a-4caa-8b39-287662c0c517
# Description              : 
# Issued                   : 2022-01-01T05:59:15.338190
# Modified                 : 2025-01-15T18:48:26.392173
# Rights                   : https://opendata.swiss/terms-of-use#terms_open

df <- read_delim('https://data.stadt-zuerich.ch/dataset/sid_dav_verkehrszaehlung_miv_od2031/download/sid_dav_verkehrszaehlung_miv_OD2031_2022.csv')

# Distribution 12
# Package_id               : f80fd59a-e52a-4caa-8b39-287662c0c517
# Description              : 
# Issued                   : 2021-01-01T05:57:10.630765
# Modified                 : 2025-01-15T18:48:09.168930
# Rights                   : https://opendata.swiss/terms-of-use#terms_open

df <- read_delim('https://data.stadt-zuerich.ch/dataset/sid_dav_verkehrszaehlung_miv_od2031/download/sid_dav_verkehrszaehlung_miv_OD2031_2021.csv')

# Distribution 13
# Package_id               : f80fd59a-e52a-4caa-8b39-287662c0c517
# Description              : 
# Issued                   : 2020-11-03T12:06:01.347642
# Modified                 : 2025-01-15T18:45:38.993941
# Rights                   : https://opendata.swiss/terms-of-use#terms_open

df <- read_delim('https://data.stadt-zuerich.ch/dataset/sid_dav_verkehrszaehlung_miv_od2031/download/sid_dav_verkehrszaehlung_miv_OD2031_2014.csv')



```

# Analyze data

```{r}

glimpse(df)
str(df)
skim(df)

head(df)
tail(df)

```

# Continue your code here...

```{r}

```

------------------------------------------------------------------------

# Contact

opendata@zuerich.ch | Open Data Zürich
