---
title: "Open Government Data, opendata.swiss"
date: "2025-12-27"
output: html_document
---

## Dataset: Beschäftigungsdichte nach Gemeinde ab 2011

Dieser Datensatz
zeigt die jährliche Beschäftigungsdichte nach Gemeinde des Kantons Fribourg seit 2011. Dieser Indikator misst das Verhältnis zwischen der
Anzahl Beschäftigten Total oder in Vollzeitäquivalenten (VZÄ) und der Anzahl
Einwohner im erwerbsfähigen Alter (15-64 Jahre) auf einem bestimmten Gebiet.Der Indikator spiegelt die Situation im Dezember eines Jahres wider. Er
wird auf der Basis der vom BFS bereitgestellten Statistik der
Unternehmensstruktur ([STATENT](https://www.bfs.admin.ch/bfs/de/home/statistiken/industrie-dienstleistungen/erhebungen/statent.assetdetail.36003821.html)) und Statistik der
Bevölkerung und der Haushalte ([STATPOP](https://www.bfs.admin.ch/bfs/de/home/statistiken/bevoelkerung/erhebungen/statpop.assetdetail.35996267.html)) berechnet.
Die Daten von Clavaleyres, einer ehemals bernischen Gemeinde, die am 1.
Januar 2022 mit Murten fusionierte, sind rückwirkend für den gesamten
Beobachtungszeitraum in die Daten der Gemeinde Murten integriert.

[Direct link by **opendata.swiss** for dataset](https://opendata.swiss/de/dataset/beschaftigungsdichte-nach-gemeinde-ab-2011)<br>
[Direct link by **Amt für Statistik und Daten Freiburg** for dataset](https://opendata.fr.ch/explore/dataset/06_02_densite_emplois_communes/)

Auto generated R starter code for data set 06_02_densite_emplois_communes@ssd.

## Metadata

- **Publisher.name** `nan`
- **Organization.display_name.de** `Amt für Statistik und Daten Freiburg`
- **Organization.url** `https://www.fr.ch/deef/ssd`
- **Maintainer** `None`
- **Maintainer_email** `None`
- **Keywords.de** `['beschaftigungsdichte', 'dichte', 'beschaftigte', 'vza', 'vollzeitaquivalente', 'gemeinde']`
- **Issued** `2025-09-29T00:00:00`
- **Metadata_created** `2025-12-17T02:00:37.205880`
- **Metadata_modified** `2025-12-19T02:44:12.049288`


# Load packages

```{r}

library(tidyverse)
library(skimr)

```

# Load data

-   The dataset has 1 distribution(s) in CSV format.
-   All available CSV distributions are listed below and can be read into a tibble.

```{r}

# Distribution 0
# Package_id               : f8c5a738-b7b3-467f-b3e5-d7a655e7f300
# Description              : Beschäftigungsdichte nach Gemeinde ab 2011 (csv)
# Issued                   : 2025-09-29T00:00:00
# Modified                 : 2025-09-24T07:20:33.357000+00:00
# Rights                   : http://www.opendefinition.org/licenses/cc-by-sa

df <- read_delim('https://opendata.fr.ch/api/explore/v2.1/catalog/datasets/06_02_densite_emplois_communes/exports/csv?use_labels=true')



```

# Analyze data

```{r}

glimpse(df)
str(df)
skim(df)

head(df)
tail(df)

```

# Continue your code here...

```{r}

```

------------------------------------------------------------------------

# Contact

opendata@fr.ch | Centre de compétences et de coordination OGD / Kompetenz- und Koordinationszentrum für OGD
