---
title: "Open Government Data, opendata.swiss"
date: "2023-01-16"
output: html_document
---

## Dataset: Anzahl Gebäude in Bestand, Neubau und Abbruch nach Gebäudeart seit 1901

Der Datensatz enthält die Anzahl Gebäude in Bestand, Neubau und Abbruch nach Gebäudeart seit 1901.

[Direct link by **opendata.swiss** for dataset](https://opendata.swiss/de/dataset/anzahl-gebaude-in-bestand-neubau-und-abbruch-nach-gebaudeart-seit-19011)<br>
[Direct link by **Stadt Zürich** for dataset](https://data.stadt-zuerich.ch/dataset/bau_best_geb_gebaeudeart_jahr_od5061)

Auto generated R starter code for data set f2b60b01-10a6-4f38-951b-04c04f21a896@stadt-zurich.

## Metadata

- **Publisher** `Statistik Stadt Zürich, Präsidialdepartement`
- **Organization.display_name.de** `Stadt Zürich`
- **Organization.url** `http://www.stadt-zuerich.ch/opendata`
- **Maintainer** `None`
- **Maintainer_email** `None`
- **Keywords.de** `['tabelle', 'bauwesen', 'gebaeude', 'entwicklung', 'sasa', 'bautaetigkeit', 'zeitreihe', 'sachdaten', 'grundangebot-bau', 'gwz', 'wohnen']`
- **Issued** `2020-07-01T00:00:00`
- **Metadata_created** `2022-10-29T01:08:06.645823`
- **Metadata_modified** `2023-01-16T00:51:15.443251`


# Load packages

```{r}

library(tidyverse)
library(skimr)

```

# Load data

-   The dataset has 1 distribution(s) in CSV format.
-   All available CSV distributions are listed below and can be read into a tibble.

```{r}

# Distribution 0
# Package_id               : f9291d2e-d7c1-4db4-81db-b02fd8651304
# Description              : 
# Issued                   : 2022-10-28T00:00:00
# Modified                 : 2023-01-15T00:00:00
# Rights                   : NonCommercialAllowed-CommercialAllowed-ReferenceNotRequired

df <- read_delim('https://data.stadt-zuerich.ch/dataset/bau_best_geb_gebaeudeart_jahr_od5061/download/BAU506OD5061.csv')



```

# Analyze data

```{r}

glimpse(df)
str(df)
skim(df)

head(df)
tail(df)

```

# Continue your code here...

```{r}

```

------------------------------------------------------------------------

# Contact

opendata@zuerich.ch | Open Data Zürich
