---
title: "Open Government Data, opendata.swiss"
date: "2024-09-19"
output: html_document
---

## Dataset: Hunde - Unbekannte Aufenthalte

Anzahl der Hunde, für die ab dem betreffenden Jahr gemeldet wurde, dass ihr Aufenthaltsort unbekannt ist und bei denen dieser Status seither nicht aufgehoben wurde. Unterteilung nach Altersgruppe für Hunde in der Schweiz und Liechtenstein.

[Direct link by **opendata.swiss** for dataset](https://opendata.swiss/de/dataset/hunde-unbekannte-aufenthalte)<br>
[Direct link by **Identitas AG** for dataset](https://tierstatistik.identitas.ch/)

Auto generated R starter code for data set dogs-unknownResidence@identitas.

## Metadata

- **Publisher** `Identitas AG`
- **Organization.display_name.de** `Identitas AG`
- **Organization.url** `http://www.identitas.ch`
- **Maintainer** `None`
- **Maintainer_email** `None`
- **Keywords.de** `['hunde', 'heimtiere', 'alter', 'importe']`
- **Issued** `2024-08-31T00:00:00`
- **Metadata_created** `2024-06-25T03:27:02.316423`
- **Metadata_modified** `2024-09-17T03:20:14.738396`


# Load packages

```{r}

library(tidyverse)
library(skimr)

```

# Load data

-   The dataset has 1 distribution(s) in CSV format.
-   All available CSV distributions are listed below and can be read into a tibble.

```{r}

# Distribution 0
# Package_id               : f98f1022-85ec-4013-bc67-aad9c482b13a
# Description              : 
# Issued                   : 2024-09-16T00:00:00
# Modified                 : None
# Rights                   : NonCommercialAllowed-CommercialAllowed-ReferenceRequired

df <- read_delim('https://tierstatistik.identitas.ch/data/dogs-unknownResidence.csv')



```

# Analyze data

```{r}

glimpse(df)
str(df)
skim(df)

head(df)
tail(df)

```

# Continue your code here...

```{r}

```

------------------------------------------------------------------------

# Contact

tierstatistik@identitas.ch | Team Tierstatistik Identitas AG
