---
title: "Open Government Data, opendata.swiss"
date: "2025-04-04"
output: html_document
---

## Dataset: Änderung vom 13.12.2002 des Obligationenrechts (Miete)

Schlussresultate der eidgenössischen Abstimmung 'Änderung vom 13.12.2002 des Obligationenrechts (Miete)', 8. Februar 2004, Kanton Basel-Landschaft, aufgeschlüsselt nach Gemeinden.

[Direct link by **opendata.swiss** for dataset](https://opendata.swiss/de/dataset/anderung-vom-13-12-2002-des-obligationenrechts-miete)<br>
[Direct link by **Kanton Basel-Landschaft** for dataset](https://abstimmungen.bl.ch/vote/obligationenrecht/data)

Auto generated R starter code for data set vote-obligationenrecht@kanton-basel-landschaft.

## Metadata

- **Publisher.name** `Basel-Landschaft`
- **Organization.display_name.de** `Kanton Basel-Landschaft`
- **Organization.url** `https://www.baselland.ch`
- **Maintainer** `Basel-Landschaft`
- **Maintainer_email** `wahlen-abstimmungen@bl.ch`
- **Keywords.de** `['national', 'abstimmung']`
- **Issued** `2004-02-08T00:00:00`
- **Metadata_created** `2022-12-13T15:06:11.168744`
- **Metadata_modified** `2025-04-04T03:39:31.331135`


# Load packages

```{r}

library(tidyverse)
library(skimr)

```

# Load data

-   The dataset has 1 distribution(s) in CSV format.
-   All available CSV distributions are listed below and can be read into a tibble.

```{r}

# Distribution 0
# Package_id               : fa724b1e-f01e-4c45-94a1-63defda082d1
# Description              : 
# Issued                   : 2021-09-01T07:32:35+00:00
# Modified                 : 2022-01-19T06:36:17+00:00
# Rights                   : https://opendata.swiss/terms-of-use#terms_by

df <- read_delim('https://abstimmungen.bl.ch/vote/obligationenrecht/data-csv')



```

# Analyze data

```{r}

glimpse(df)
str(df)
skim(df)

head(df)
tail(df)

```

# Continue your code here...

```{r}

```

------------------------------------------------------------------------

# Contact

wahlen-abstimmungen@bl.ch | Basel-Landschaft
