---
title: "Open Government Data, opendata.swiss"
date: "2023-01-16"
output: html_document
---

## Dataset: Landratsbeschluss vom 29. November 2012 'Neubau des Sammlungszentrum Augusta Raurica, Projektierungskreditvorlage'

Schlussresultate der kantonalen Abstimmung 'Landratsbeschluss vom 29. November 2012 'Neubau des Sammlungszentrum Augusta Raurica, Projektierungskreditvorlage'', 9. Juni 2013, Kanton Basel-Landschaft, aufgeschlüsselt nach Gemeinden.

[Direct link by **opendata.swiss** for dataset](https://opendata.swiss/de/dataset/landratsbeschluss-vom-29-november-2012-neubau-des-sammlungszentrum-augusta-raurica-projektierun)<br>
[Direct link by **Kanton Basel-Landschaft** for dataset](https://abstimmungen.bl.ch/vote/landratsbeschluss-vom-29-november-2012-neubau-des-sammlungszentrum-augusta-raurica-projektierungskreditvorlage/data)

Auto generated R starter code for data set vote-landratsbeschluss-vom-29-november-2012-neubau-des-sammlungszentrum-augusta-raurica-projektierungskreditvorlage@kanton-basel-landschaft.

## Metadata

- **Publisher** `Basel-Landschaft`
- **Organization.display_name.de** `Kanton Basel-Landschaft`
- **Organization.url** `https://www.bl.ch`
- **Maintainer** `None`
- **Maintainer_email** `None`
- **Keywords.de** `['kantonal', 'abstimmung']`
- **Issued** `2013-06-09T00:00:00`
- **Metadata_created** `2022-12-13T15:02:34.997904`
- **Metadata_modified** `2023-01-16T01:09:54.979188`


# Load packages

```{r}

library(tidyverse)
library(skimr)

```

# Load data

-   The dataset has 1 distribution(s) in CSV format.
-   All available CSV distributions are listed below and can be read into a tibble.

```{r}

# Distribution 0
# Package_id               : fb26e7b1-faae-49af-8e69-724eaa5ba68b
# Description              : 
# Issued                   : 2021-07-23T00:00:00
# Modified                 : 2022-01-19T00:00:00
# Rights                   : NonCommercialAllowed-CommercialAllowed-ReferenceRequired

df <- read_delim('https://abstimmungen.bl.ch/vote/landratsbeschluss-vom-29-november-2012-neubau-des-sammlungszentrum-augusta-raurica-projektierungskreditvorlage/data-csv')



```

# Analyze data

```{r}

glimpse(df)
str(df)
skim(df)

head(df)
tail(df)

```

# Continue your code here...

```{r}

```

------------------------------------------------------------------------

# Contact

wahlen-abstimmungen@bl.ch | Basel-Landschaft
