---
title: "Open Government Data, opendata.swiss"
date: "2023-01-16"
output: html_document
---

## Dataset: Volksinitiative «Für krisensicheres Geld: Geldschöpfung allein durch die Nationalbank! (Vollgeld-Initiative)»

Schlussresultate der eidgenössischen Abstimmung 'Volksinitiative «Für krisensicheres Geld: Geldschöpfung allein durch die Nationalbank! (Vollgeld-Initiative)»', 10. Juni 2018, Kanton Basel-Landschaft, aufgeschlüsselt nach Gemeinden.

[Direct link by **opendata.swiss** for dataset](https://opendata.swiss/de/dataset/volksinitiative-fur-krisensicheres-geld-geldschopfung-allein-durch-die-nationalbank-vollgeld-in1)<br>
[Direct link by **Kanton Basel-Landschaft** for dataset](https://abstimmungen.bl.ch/vote/volksinitiative-fuer-krisensicheres-geld-geldschoepfung-allein-durch-die-nationalbank-vollgeld-initiative/data)

Auto generated R starter code for data set vote-volksinitiative-fuer-krisensicheres-geld-geldschoepfung-allein-durch-die-nationalbank-vollgeld-initiative@kanton-basel-landschaft.

## Metadata

- **Publisher** `Basel-Landschaft`
- **Organization.display_name.de** `Kanton Basel-Landschaft`
- **Organization.url** `https://www.bl.ch`
- **Maintainer** `None`
- **Maintainer_email** `None`
- **Keywords.de** `['national', 'abstimmung']`
- **Issued** `2018-06-10T00:00:00`
- **Metadata_created** `2022-12-13T15:05:20.228525`
- **Metadata_modified** `2023-01-16T01:11:45.125461`


# Load packages

```{r}

library(tidyverse)
library(skimr)

```

# Load data

-   The dataset has 1 distribution(s) in CSV format.
-   All available CSV distributions are listed below and can be read into a tibble.

```{r}

# Distribution 0
# Package_id               : fb4e27c5-6a13-4e7a-baf6-9194f538d0d6
# Description              : 
# Issued                   : 2021-07-23T00:00:00
# Modified                 : 2022-01-19T00:00:00
# Rights                   : NonCommercialAllowed-CommercialAllowed-ReferenceRequired

df <- read_delim('https://abstimmungen.bl.ch/vote/volksinitiative-fuer-krisensicheres-geld-geldschoepfung-allein-durch-die-nationalbank-vollgeld-initiative/data-csv')



```

# Analyze data

```{r}

glimpse(df)
str(df)
skim(df)

head(df)
tail(df)

```

# Continue your code here...

```{r}

```

------------------------------------------------------------------------

# Contact

wahlen-abstimmungen@bl.ch | Basel-Landschaft
