---
title: "Open Government Data, opendata.swiss"
date: "2024-10-13"
output: html_document
---

## Dataset: Gebiets- und Bezirkseinteilung der evangelisch-reformierten Kirchgemeinden

Gebietsgrenzen der evangelisch-reformierten Kirchgemeinden in der Stadt Zürich

**Zweck**: Verwaltung

[Direct link by **opendata.swiss** for dataset](https://opendata.swiss/de/dataset/gebiets-und-bezirkseinteilung-der-evangelisch-reformierten-kirchgemeinden)<br>
[Direct link by **Stadt Zürich** for dataset](https://data.stadt-zuerich.ch/dataset/geo_gebiets__und_bezirkseinteilung_der_evangelisch_reformierten_kirchgemeinden)

Auto generated R starter code for data set fb8d2e8a-a0cf-4603-b8c6-d763fa21321c@stadt-zurich.

## Metadata

- **Publisher** `Informatik Kirchgemeinde, Informatik Kirchgemeinden, Verband der stadtzürcherischen evangelisch-reformierten Kirchgemeinden`
- **Organization.display_name.de** `Stadt Zürich`
- **Organization.url** `http://www.stadt-zuerich.ch/opendata`
- **Maintainer** `None`
- **Maintainer_email** `None`
- **Keywords.de** `['geodaten', 'vektordaten', 'stzh', 'geoportal', 'polygondaten']`
- **Issued** `nan`
- **Metadata_created** `2024-01-11T04:56:17.551102`
- **Metadata_modified** `2024-10-13T03:04:01.312686`


# Load packages

```{r}

library(tidyverse)
library(skimr)

```

# Load data

-   The dataset has 1 distribution(s) in CSV format.
-   All available CSV distributions are listed below and can be read into a tibble.

```{r}

# Distribution 0
# Package_id               : fd441e95-def4-4ef5-857d-95e886c05f1b
# Description              : 
# Issued                   : 2023-06-11T03:28:02.092001
# Modified                 : None
# Rights                   : https://opendata.swiss/terms-of-use#terms_open

df <- read_delim('https://www.stadt-zuerich.ch/geodaten/download/Gebiets__und_Bezirkseinteilung_der_evangelisch_reformierten_Kirchgemeinden?format=10008')



```

# Analyze data

```{r}

glimpse(df)
str(df)
skim(df)

head(df)
tail(df)

```

# Continue your code here...

```{r}

```

------------------------------------------------------------------------

# Contact

opendata@zuerich.ch | Open Data Zürich
