---
title: "Open Government Data, opendata.swiss"
date: "2023-01-16"
output: html_document
---

## Dataset: Hotelbetten pro 1000 Einwohner [Anz.]

Anzahl Hotelbetten pro 1000 Einwohner (Bevölkerungsbestand Ende des Vorjahr); Hotelbetten Stand im Juni des Erhebungsjahres. Daten des aktuellsten Jahres sind provisorisch! Daten des Jahres 2004 aus der Erhebung der Statistischen Ämter von Stadt und Kanton Zürich, da das BFS 2004 keine Erhebung duchgeführt hat.

[Direct link by **opendata.swiss** for dataset](https://opendata.swiss/de/dataset/hotelbetten-pro-1000-einwohner-anz)<br>
[Direct link by **Statistisches Amt Kanton Zürich** for dataset](https://www.zh.ch/de/politik-staat/gemeinden/gemeindeportraet.html)

Auto generated R starter code for data set 359@statistisches-amt-kanton-zuerich.

## Metadata

- **Publisher** `Statistisches Amt des Kantons Zürich`
- **Organization.display_name.de** `Statistisches Amt Kanton Zürich`
- **Organization.url** `https://www.zh.ch/de/direktion-der-justiz-und-des-innern/statistisches-amt.html`
- **Maintainer** `Statistisches Amt des Kantons Zürich, Data Shop`
- **Maintainer_email** `datashop@statistik.zh.ch`
- **Keywords.de** `['gemeinden', 'bezirke', 'betten', 'kantonzuerich', 'hotellerie']`
- **Issued** `2016-01-20T00:00:00`
- **Metadata_created** `2021-01-14T17:36:13.997011`
- **Metadata_modified** `2023-01-16T03:04:35.168795`


# Load packages

```{r}

library(tidyverse)
library(skimr)

```

# Load data

-   The dataset has 1 distribution(s) in CSV format.
-   All available CSV distributions are listed below and can be read into a tibble.

```{r}

# Distribution 0
# Package_id               : feaf6e80-fb5b-494b-b3f5-299361b3f2dd
# Description              : 
# Issued                   : 2016-01-21T00:00:00
# Modified                 : 2022-08-26T00:00:00
# Rights                   : NonCommercialAllowed-CommercialAllowed-ReferenceRequired

df <- read_delim('https://www.web.statistik.zh.ch/ogd/data/KANTON_ZUERICH_302.csv')



```

# Analyze data

```{r}

glimpse(df)
str(df)
skim(df)

head(df)
tail(df)

```

# Continue your code here...

```{r}

```

------------------------------------------------------------------------

# Contact

datashop@statistik.zh.ch | Statistisches Amt des Kantons Zürich, Data Shop
