---
title: "Open Government Data, opendata.swiss"
date: "2025-12-27"
output: html_document
---

## Dataset: Staatssteuerertrag und Steuerkraft nach Gemeinden

Der Datensatz enthält Staatssteuerertrag und Steuerkraft nach Gemeinden.Die Steuerkraft pro Einwohner basiert auf einem Steuerfuss von 100%. Der Brutto-Ertrag (inkl. Nachsteuern, Kapitalabfindungen, Quellensteuer, Nachträgen, abzüglich Abschreibungen) auf Basis der Staatssteuerfüsse des jeweiligen Jahres.Datenquelle: Bundesamt für Statistik BFS

[Direct link by **opendata.swiss** for dataset](https://opendata.swiss/de/dataset/staatssteuerertrag-und-steuerkraft-nach-gemeinden)<br>
[Direct link by **Kanton Thurgau** for dataset](https://data.tg.ch/explore/dataset/sk-stat-152/)

Auto generated R starter code for data set sk-stat-152@kanton-thurgau.

## Metadata

- **Publisher.name** `nan`
- **Organization.display_name.de** `Kanton Thurgau`
- **Organization.url** `https://ogd.tg.ch`
- **Maintainer** `None`
- **Maintainer_email** `None`
- **Keywords.de** `['steuern', 'steuerkraft', 'staatssteuerertrag', 'steuerfuss', 'brutto', 'netto', 'juristisch', 'zinsen', 'bezugsprovision']`
- **Issued** `2025-03-10T16:34:27+00:00`
- **Metadata_created** `2025-11-04T11:30:07.945131`
- **Metadata_modified** `2025-12-19T12:31:09.601041`


# Load packages

```{r}

library(tidyverse)
library(skimr)

```

# Load data

-   The dataset has 1 distribution(s) in CSV format.
-   All available CSV distributions are listed below and can be read into a tibble.

```{r}

# Distribution 0
# Package_id               : fec69906-1e02-4ae0-bb01-dc66f551b23c
# Description              : Staatssteuerertrag und Steuerkraft nach Gemeinden (csv)
# Issued                   : 2025-03-10T16:34:27+00:00
# Modified                 : 2025-03-10T16:34:27+00:00
# Rights                   : http://www.opendefinition.org/licenses/cc-zero

df <- read_delim('https://data.tg.ch/api/v2/catalog/datasets/sk-stat-152/exports/csv?use_labels=true')



```

# Analyze data

```{r}

glimpse(df)
str(df)
skim(df)

head(df)
tail(df)

```

# Continue your code here...

```{r}

```

------------------------------------------------------------------------

# Contact

ogd@tg.ch | OGD-Koordinationsstelle Kanton Thurgau
