---
title: "Open Government Data, opendata.swiss"
date: "2023-12-02"
output: html_document
---

## Dataset: Geschäftsorganisationen mit Ereignisinformationen (SIRI-SX / VDV736)

Die Liste enthält alle Transportunternehmen/Geschäftsorganisationen, für die Ereignisinformationen (SIRI-SX / VDV736) verfügbar gemacht werden. 

[Direct link by **opendata.swiss** for dataset](https://opendata.swiss/de/dataset/geschaftsorganisationen-mit-ereignisinformationen-siri-sx-vdv736)<br>
[Direct link by **Geschäftsstelle Systemaufgaben Kundeninformation (SBB AG)** for dataset](https://opentransportdata.swiss/dataset/go-siri-sx)

Auto generated R starter code for data set go-siri-sx@oevch.

## Metadata

- **Publisher** `FachBus SIRI-VDV`
- **Organization.display_name.de** `Geschäftsstelle Systemaufgaben Kundeninformation (SBB AG)`
- **Organization.url** `https://www.opentransportdata.swiss`
- **Maintainer** `FachBus SIRI-VDV`
- **Maintainer_email** `cus.vdv@sbb.ch`
- **Keywords.de** `['tu', 'storungsinformation', 'transportunternehmen', 'go', 'geschaftsorganisationen', 'vdv736', 'siri-sx']`
- **Issued** `2023-01-12T09:44:31.704742`
- **Metadata_created** `2023-01-24T00:38:11.233974`
- **Metadata_modified** `2023-12-02T01:34:02.145476`


# Load packages

```{r}

library(tidyverse)
library(skimr)

```

# Load data

-   The dataset has 1 distribution(s) in CSV format.
-   All available CSV distributions are listed below and can be read into a tibble.

```{r}

# Distribution 0
# Package_id               : ff29d87b-33ab-43c4-8df3-d1f11db053e2
# Description              : Liste der Geschäftsorganisationen in der Schweiz mit verfügbaren SIRI-SX / VDV736 Ereignisdaten Letztes Update: 01.12.2023
# Issued                   : None
# Modified                 : None
# Rights                   : NonCommercialAllowed-CommercialAllowed-ReferenceRequired

df <- read_delim('https://opentransportdata.swiss/de/dataset/b3ac097b-ff72-4a1f-9d69-76e72962d769/resource/26343d5f-2d09-4b96-84ba-0c617de9c4b0/download/geschaeftsorganisationen_siri-sx_20231201.csv')



```

# Analyze data

```{r}

glimpse(df)
str(df)
skim(df)

head(df)
tail(df)

```

# Continue your code here...

```{r}

```

------------------------------------------------------------------------

# Contact

cus.vdv@sbb.ch | FachBus SIRI-VDV
